<mediawiki xmlns="http://www.mediawiki.org/xml/export-0.10/" xmlns:xsi="http://www.w3.org/2001/XMLSchema-instance" xsi:schemaLocation="http://www.mediawiki.org/xml/export-0.10/ http://www.mediawiki.org/xml/export-0.10.xsd" version="0.10" xml:lang="bg">
  <siteinfo>
    <sitename>Уикиречник</sitename>
    <dbname>bgwiktionary</dbname>
    <base>https://bg.wiktionary.org/wiki/%D0%A3%D0%B8%D0%BA%D0%B8%D1%80%D0%B5%D1%87%D0%BD%D0%B8%D0%BA:%D0%9D%D0%B0%D1%87%D0%B0%D0%BB%D0%BD%D0%B0_%D1%81%D1%82%D1%80%D0%B0%D0%BD%D0%B8%D1%86%D0%B0</base>
    <generator>MediaWiki 1.42.0-wmf.18</generator>
    <case>case-sensitive</case>
    <namespaces>
      <namespace key="-2" case="case-sensitive">Медия</namespace>
      <namespace key="-1" case="first-letter">Специални</namespace>
      <namespace key="0" case="case-sensitive" />
      <namespace key="1" case="case-sensitive">Беседа</namespace>
      <namespace key="2" case="first-letter">Потребител</namespace>
      <namespace key="3" case="first-letter">Потребител беседа</namespace>
      <namespace key="4" case="case-sensitive">Уикиречник</namespace>
      <namespace key="5" case="case-sensitive">Уикиречник беседа</namespace>
      <namespace key="6" case="case-sensitive">Файл</namespace>
      <namespace key="7" case="case-sensitive">Файл беседа</namespace>
      <namespace key="8" case="first-letter">МедияУики</namespace>
      <namespace key="9" case="first-letter">МедияУики беседа</namespace>
      <namespace key="10" case="case-sensitive">Шаблон</namespace>
      <namespace key="11" case="case-sensitive">Шаблон беседа</namespace>
      <namespace key="12" case="case-sensitive">Помощ</namespace>
      <namespace key="13" case="case-sensitive">Помощ беседа</namespace>
      <namespace key="14" case="case-sensitive">Категория</namespace>
      <namespace key="15" case="case-sensitive">Категория беседа</namespace>
      <namespace key="100" case="case-sensitive">Словоформи</namespace>
      <namespace key="101" case="case-sensitive">Словоформи беседа</namespace>
      <namespace key="710" case="case-sensitive">TimedText</namespace>
      <namespace key="711" case="case-sensitive">TimedText talk</namespace>
      <namespace key="828" case="case-sensitive">Модул</namespace>
      <namespace key="829" case="case-sensitive">Модул беседа</namespace>
      <namespace key="2300" case="case-sensitive">Gadget</namespace>
      <namespace key="2301" case="case-sensitive">Gadget talk</namespace>
      <namespace key="2302" case="case-sensitive">Gadget definition</namespace>
      <namespace key="2303" case="case-sensitive">Gadget definition talk</namespace>
    </namespaces>
  </siteinfo>
  <page>
    <title>Шаблон:Словоформи/жабуркам</title>
    <ns>10</ns>
    <id>493412</id>
    <revision>
      <id>525394</id>
      <timestamp>2005-05-09T08:32:20Z</timestamp>
      <contributor>
        <username>Bgbot</username>
        <id>83</id>
      </contributor>
      <comment>Борислав: Шаблон със словоформи</comment>
      <model>wikitext</model>
      <format>text/x-wiki</format>
      <text bytes="20590" xml:space="preserve">{{Шаблон:Словоформи/Глагол|
  ОСНОВНА ФОРМА = жабуркам
| СЕГ.ВР., 1Л., ЕД.Ч. = жа·бур·кам
| СЕГ.ВР., 1Л., МН.Ч. = жа·бур·ка·ме
| СЕГ.ВР., 2Л., ЕД.Ч. = жа·бур·каш
| СЕГ.ВР., 2Л., МН.Ч. = жа·бур·ка·те
| СЕГ.ВР., 3Л., ЕД.Ч. = жа·бур·ка
| СЕГ.ВР., 3Л., МН.Ч. = жа·бур·кат
| МИН.СВ.ВР., 1Л., ЕД.Ч. = жа·бур·ках
| МИН.СВ.ВР., 1Л., МН.Ч. = жа·бур·ках·ме
| МИН.СВ.ВР., 2Л., ЕД.Ч. = жа·бур·ка
| МИН.СВ.ВР., 2Л., МН.Ч. = жа·бур·ках·те
| МИН.СВ.ВР., 3Л., ЕД.Ч. = жа·бур·ка
| МИН.СВ.ВР., 3Л., МН.Ч. = жа·бур·ка·ха
| МИН.НЕСВ.ВР., 1Л., ЕД.Ч. = жа·бур·ках
| МИН.НЕСВ.ВР., 1Л., МН.Ч. = жа·бур·ках·ме
| МИН.НЕСВ.ВР., 2Л., ЕД.Ч. = жа·бур·ка·ше
| МИН.НЕСВ.ВР., 2Л., МН.Ч. = жа·бур·ках·те
| МИН.НЕСВ.ВР., 3Л., ЕД.Ч. = жа·бур·ка·ше
| МИН.НЕСВ.ВР., 3Л., МН.Ч. = жа·бур·ка·ха
| МИН.НЕОПР.ВР., 1Л., ЕД.Ч., М.Р. = жабуркал съм
| МИН.НЕОПР.ВР., 1Л., ЕД.Ч., Ж.Р. = жабуркала съм
| МИН.НЕОПР.ВР., 1Л., ЕД.Ч., СР.Р. = жабуркало съм
| МИН.НЕОПР.ВР., 1Л., МН.Ч. = жабуркали сме
| МИН.НЕОПР.ВР., 2Л., ЕД.Ч., М.Р. = жабуркал си
| МИН.НЕОПР.ВР., 2Л., ЕД.Ч., Ж.Р. = жабуркала си
| МИН.НЕОПР.ВР., 2Л., ЕД.Ч., СР.Р. = жабуркало си
| МИН.НЕОПР.ВР., 2Л., МН.Ч. = жабуркали сте
| МИН.НЕОПР.ВР., 3Л., ЕД.Ч., М.Р. = жабуркал е
| МИН.НЕОПР.ВР., 3Л., ЕД.Ч., Ж.Р. = жабуркала е
| МИН.НЕОПР.ВР., 3Л., ЕД.Ч., СР.Р. = жабуркало е
| МИН.НЕОПР.ВР., 3Л., МН.Ч. = жабуркали са
| МИН.ПРЕД.ВР., 1Л., ЕД.Ч., М.Р. = бях жабуркал
| МИН.ПРЕД.ВР., 1Л., ЕД.Ч., Ж.Р. = бях жабуркала
| МИН.ПРЕД.ВР., 1Л., ЕД.Ч., СР.Р. = бях жабуркало
| МИН.ПРЕД.ВР., 1Л., МН.Ч. = бяхме жабуркали
| МИН.ПРЕД.ВР., 2Л., ЕД.Ч., М.Р. = беше жабуркал
| МИН.ПРЕД.ВР., 2Л., ЕД.Ч., Ж.Р. = беше жабуркала
| МИН.ПРЕД.ВР., 2Л., ЕД.Ч., СР.Р. = беше жабуркало
| МИН.ПРЕД.ВР., 2Л., МН.Ч. = бяхте жабуркали
| МИН.ПРЕД.ВР., 3Л., ЕД.Ч., М.Р. = беше жабуркал
| МИН.ПРЕД.ВР., 3Л., ЕД.Ч., Ж.Р. = беше жабуркала
| МИН.ПРЕД.ВР., 3Л., ЕД.Ч., СР.Р. = беше жабуркало
| МИН.ПРЕД.ВР., 3Л., МН.Ч. = бяха жабуркали
| БЪД.ВР., 1Л., ЕД.Ч. = ще жабуркам
| БЪД.ВР., 1Л., МН.Ч. = ще жабуркаме
| БЪД.ВР., 2Л., ЕД.Ч. = ще жабуркаш
| БЪД.ВР., 2Л., МН.Ч. = ще жабуркате
| БЪД.ВР., 3Л., ЕД.Ч. = ще жабурка
| БЪД.ВР., 3Л., МН.Ч. = ще жабуркат
| БЪД.ПРЕД.ВР., 1Л., ЕД.Ч., М.Р. = ще съм жабуркал
| БЪД.ПРЕД.ВР., 1Л., ЕД.Ч., Ж.Р. = ще съм жабуркала
| БЪД.ПРЕД.ВР., 1Л., ЕД.Ч., СР.Р. = ще съм жабуркало
| БЪД.ПРЕД.ВР., 1Л., МН.Ч. = ще сме жабуркали
| БЪД.ПРЕД.ВР., 2Л., ЕД.Ч., М.Р. = ще си жабуркал
| БЪД.ПРЕД.ВР., 2Л., ЕД.Ч., Ж.Р. = ще си жабуркала
| БЪД.ПРЕД.ВР., 2Л., ЕД.Ч., СР.Р. = ще си жабуркало
| БЪД.ПРЕД.ВР., 2Л., МН.Ч. = ще сте жабуркали
| БЪД.ПРЕД.ВР., 3Л., ЕД.Ч., М.Р. = ще е жабуркал
| БЪД.ПРЕД.ВР., 3Л., ЕД.Ч., Ж.Р. = ще е жабуркала
| БЪД.ПРЕД.ВР., 3Л., ЕД.Ч., СР.Р. = ще е жабуркало
| БЪД.ПРЕД.ВР., 3Л., МН.Ч. = ще са жабуркали
| БЪД.ВР. В МИН., 1Л., ЕД.Ч. = щях да жабуркам
| БЪД.ВР. В МИН., 1Л., МН.Ч. = щяхме да жабуркаме
| БЪД.ВР. В МИН., 2Л., ЕД.Ч. = щеше да жабуркаш
| БЪД.ВР. В МИН., 2Л., МН.Ч. = щяхте да жабуркате
| БЪД.ВР. В МИН., 3Л., ЕД.Ч. = щеше да жабурка
| БЪД.ВР. В МИН., 3Л., МН.Ч. = щяха да жабуркат
| БЪД.ПРЕД.ВР. В МИН., 1Л., ЕД.Ч., М.Р. = щях да съм жабуркал
| БЪД.ПРЕД.ВР. В МИН., 1Л., ЕД.Ч., Ж.Р. = щях да съм жабуркала
| БЪД.ПРЕД.ВР. В МИН., 1Л., ЕД.Ч., СР.Р. = щях да съм жабуркало
| БЪД.ПРЕД.ВР. В МИН., 1Л., МН.Ч. = щяхме да сме жабуркали
| БЪД.ПРЕД.ВР. В МИН., 2Л., ЕД.Ч., М.Р. = щеше да си жабуркал
| БЪД.ПРЕД.ВР. В МИН., 2Л., ЕД.Ч., Ж.Р. = щеше да си жабуркала
| БЪД.ПРЕД.ВР. В МИН., 2Л., ЕД.Ч., СР.Р. = щеше да си жабуркало
| БЪД.ПРЕД.ВР. В МИН., 2Л., МН.Ч. = щяхте да сте жабуркали
| БЪД.ПРЕД.ВР. В МИН., 3Л., ЕД.Ч., М.Р. = щеше да е жабуркал
| БЪД.ПРЕД.ВР. В МИН., 3Л., ЕД.Ч., Ж.Р. = щеше да е жабуркала
| БЪД.ПРЕД.ВР. В МИН., 3Л., ЕД.Ч., СР.Р. = щеше да е жабуркало
| БЪД.ПРЕД.ВР. В МИН., 3Л., МН.Ч. = щяха да са жабуркали
| ПР.НАКЛ., СЕГ.ВР., 1Л., ЕД.Ч., М.Р. = жабуркал съм
| ПР.НАКЛ., СЕГ.ВР., 1Л., ЕД.Ч., Ж.Р. = жабуркала съм
| ПР.НАКЛ., СЕГ.ВР., 1Л., ЕД.Ч., СР.Р. = жабуркало съм
| ПР.НАКЛ., СЕГ.ВР., 1Л., МН.Ч. = жабуркали сме
| ПР.НАКЛ., СЕГ.ВР., 2Л., ЕД.Ч., М.Р. = жабуркал си
| ПР.НАКЛ., СЕГ.ВР., 2Л., ЕД.Ч., Ж.Р. = жабуркала си
| ПР.НАКЛ., СЕГ.ВР., 2Л., ЕД.Ч., СР.Р. = жабуркало си
| ПР.НАКЛ., СЕГ.ВР., 2Л., МН.Ч. = жабуркали сте
| ПР.НАКЛ., СЕГ.ВР., 3Л., ЕД.Ч., М.Р. = жабуркал (е)
| ПР.НАКЛ., СЕГ.ВР., 3Л., ЕД.Ч., Ж.Р. = жабуркала (е)
| ПР.НАКЛ., СЕГ.ВР., 3Л., ЕД.Ч., СР.Р. = жабуркало (е)
| ПР.НАКЛ., СЕГ.ВР., 3Л., МН.Ч. = жабуркали (са)
| ПР.НАКЛ., МИН.СВ.ВР., 1Л., ЕД.Ч., М.Р. = жабуркал съм
| ПР.НАКЛ., МИН.СВ.ВР., 1Л., ЕД.Ч., Ж.Р. = жабуркала съм
| ПР.НАКЛ., МИН.СВ.ВР., 1Л., ЕД.Ч., СР.Р. = жабуркало съм
| ПР.НАКЛ., МИН.СВ.ВР., 1Л., МН.Ч. = жабуркали сме
| ПР.НАКЛ., МИН.СВ.ВР., 2Л., ЕД.Ч., М.Р. = жабуркал си
| ПР.НАКЛ., МИН.СВ.ВР., 2Л., ЕД.Ч., Ж.Р. = жабуркала си
| ПР.НАКЛ., МИН.СВ.ВР., 2Л., ЕД.Ч., СР.Р. = жабуркало си
| ПР.НАКЛ., МИН.СВ.ВР., 2Л., МН.Ч. = жабуркали сте
| ПР.НАКЛ., МИН.СВ.ВР., 3Л., ЕД.Ч., М.Р. = жабуркал (е)
| ПР.НАКЛ., МИН.СВ.ВР., 3Л., ЕД.Ч., Ж.Р. = жабуркала (е)
| ПР.НАКЛ., МИН.СВ.ВР., 3Л., ЕД.Ч., СР.Р. = жабуркало (е)
| ПР.НАКЛ., МИН.СВ.ВР., 3Л., МН.Ч. = жабуркали (са)
| ПР.НАКЛ., МИН.НЕОПР.ВР., 1Л., ЕД.Ч., М.Р. = бил съм жабуркал
| ПР.НАКЛ., МИН.НЕОПР.ВР., 1Л., ЕД.Ч., Ж.Р. = била съм жабуркала
| ПР.НАКЛ., МИН.НЕОПР.ВР., 1Л., ЕД.Ч., СР.Р. = било съм жабуркало
| ПР.НАКЛ., МИН.НЕОПР.ВР., 1Л., МН.Ч. = били сме жабуркали
| ПР.НАКЛ., МИН.НЕОПР.ВР., 2Л., ЕД.Ч., М.Р. = бил си жабуркал
| ПР.НАКЛ., МИН.НЕОПР.ВР., 2Л., ЕД.Ч., Ж.Р. = била си жабуркала
| ПР.НАКЛ., МИН.НЕОПР.ВР., 2Л., ЕД.Ч., СР.Р. = било си жабуркало
| ПР.НАКЛ., МИН.НЕОПР.ВР., 2Л., МН.Ч. = били сте жабуркали
| ПР.НАКЛ., МИН.НЕОПР.ВР., 3Л., ЕД.Ч., М.Р. = бил (е) жабуркал
| ПР.НАКЛ., МИН.НЕОПР.ВР., 3Л., ЕД.Ч., Ж.Р. = била (е) жабуркала
| ПР.НАКЛ., МИН.НЕОПР.ВР., 3Л., ЕД.Ч., СР.Р. = било (е) жабуркало
| ПР.НАКЛ., МИН.НЕОПР.ВР., 3Л., МН.Ч. = били (са) жабуркали
| ПР.НАКЛ., БЪД.ВР., 1Л., ЕД.Ч., М.Р. = щял съм да жабуркам
| ПР.НАКЛ., БЪД.ВР., 1Л., ЕД.Ч., Ж.Р. = щяла съм да жабуркам
| ПР.НАКЛ., БЪД.ВР., 1Л., ЕД.Ч., СР.Р. = щяло съм да жабуркам
| ПР.НАКЛ., БЪД.ВР., 1Л., МН.Ч. = щели сме да жабуркаме
| ПР.НАКЛ., БЪД.ВР., 2Л., ЕД.Ч., М.Р. = щял си да жабуркаш
| ПР.НАКЛ., БЪД.ВР., 2Л., ЕД.Ч., Ж.Р. = щяла си да жабуркаш
| ПР.НАКЛ., БЪД.ВР., 2Л., ЕД.Ч., СР.Р. = щяло си да жабуркаш
| ПР.НАКЛ., БЪД.ВР., 2Л., МН.Ч. = щели сте да жабуркате
| ПР.НАКЛ., БЪД.ВР., 3Л., ЕД.Ч., М.Р. = щял (е) да жабурка
| ПР.НАКЛ., БЪД.ВР., 3Л., ЕД.Ч., Ж.Р. = щяла (е) да жабурка
| ПР.НАКЛ., БЪД.ВР., 3Л., ЕД.Ч., СР.Р. = щяло (е) да жабурка
| ПР.НАКЛ., БЪД.ВР., 3Л., МН.Ч. = щели (са) да жабуркат
| ПР.НАКЛ., БЪД.ПРЕД.ВР., 1Л., ЕД.Ч., М.Р. = щял съм да съм жабуркал
| ПР.НАКЛ., БЪД.ПРЕД.ВР., 1Л., ЕД.Ч., Ж.Р. = щяла съм да съм жабуркала
| ПР.НАКЛ., БЪД.ПРЕД.ВР., 1Л., ЕД.Ч., СР.Р. = щяло съм да съм жабуркало
| ПР.НАКЛ., БЪД.ПРЕД.ВР., 1Л., МН.Ч. = щели сме да сме жабуркали
| ПР.НАКЛ., БЪД.ПРЕД.ВР., 2Л., ЕД.Ч., М.Р. = щял си да си жабуркал
| ПР.НАКЛ., БЪД.ПРЕД.ВР., 2Л., ЕД.Ч., Ж.Р. = щяла си да си жабуркала
| ПР.НАКЛ., БЪД.ПРЕД.ВР., 2Л., ЕД.Ч., СР.Р. = щяло си да си жабуркало
| ПР.НАКЛ., БЪД.ПРЕД.ВР., 2Л., МН.Ч. = щели сте да сте жабуркали
| ПР.НАКЛ., БЪД.ПРЕД.ВР., 3Л., ЕД.Ч., М.Р. = щял (е) да е жабуркал
| ПР.НАКЛ., БЪД.ПРЕД.ВР., 3Л., ЕД.Ч., Ж.Р. = щяла (е) да е жабуркала
| ПР.НАКЛ., БЪД.ПРЕД.ВР., 3Л., ЕД.Ч., СР.Р. = щяло (е) да е жабуркало
| ПР.НАКЛ., БЪД.ПРЕД.ВР., 3Л., МН.Ч. = щели (са) да са жабуркали
| УСЛОВНО НАКЛОНЕНИЕ, 1Л., ЕД.Ч., М.Р. = бих жабуркал
| УСЛОВНО НАКЛОНЕНИЕ, 1Л., ЕД.Ч., Ж.Р. = бих жабуркала
| УСЛОВНО НАКЛОНЕНИЕ, 1Л., ЕД.Ч., СР.Р. = бих жабуркало
| УСЛОВНО НАКЛОНЕНИЕ, 1Л., МН.Ч. = бихме жабуркали
| УСЛОВНО НАКЛОНЕНИЕ, 2Л., ЕД.Ч., М.Р. = би жабуркал
| УСЛОВНО НАКЛОНЕНИЕ, 2Л., ЕД.Ч., Ж.Р. = би жабуркала
| УСЛОВНО НАКЛОНЕНИЕ, 2Л., ЕД.Ч., СР.Р. = би жабуркало
| УСЛОВНО НАКЛОНЕНИЕ, 2Л., МН.Ч. = бихте жабуркали
| УСЛОВНО НАКЛОНЕНИЕ, 3Л., ЕД.Ч., М.Р. = би жабуркал
| УСЛОВНО НАКЛОНЕНИЕ, 3Л., ЕД.Ч., Ж.Р. = би жабуркала
| УСЛОВНО НАКЛОНЕНИЕ, 3Л., ЕД.Ч., СР.Р. = би жабуркало
| УСЛОВНО НАКЛОНЕНИЕ, 3Л., МН.Ч. = биха жабуркали
| ПОВЕЛИТЕЛНО НАКЛОНЕНИЕ, ЕД.Ч. = жа·бур·кай
| ПОВЕЛИТЕЛНО НАКЛОНЕНИЕ, МН.Ч. = жа·бур·кай·те
| МИН.СТРАД.ПРИЧ. М.Р. = жа·бур·кан
| МИН.СТРАД.ПРИЧ. М.Р. НЕПЪЛЕН ЧЛЕН = жа·бур·ка·ния
| МИН.СТРАД.ПРИЧ. М.Р. ПЪЛЕН ЧЛЕН = жа·бур·ка·ни·ят
| МИН.СТРАД.ПРИЧ. Ж.Р. = жа·бур·ка·на
| МИН.СТРАД.ПРИЧ. Ж.Р. ЧЛЕН = жа·бур·ка·на·та
| МИН.СТРАД.ПРИЧ. СР.Р. = жа·бур·ка·но
| МИН.СТРАД.ПРИЧ. СР.Р. ЧЛЕН = жа·бур·ка·но·то
| МИН.СТРАД.ПРИЧ. МН.Ч. = жа·бур·ка·ни
| МИН.СТРАД.ПРИЧ. МН.Ч. ЧЛЕН = жа·бур·ка·ни·те
| МИН.ДЕЯТ.СВ.ПРИЧ. М.Р. = жа·бур·кал
| МИН.ДЕЯТ.СВ.ПРИЧ. М.Р. НЕПЪЛЕН ЧЛЕН = жа·бур·ка·лия
| МИН.ДЕЯТ.СВ.ПРИЧ. М.Р. ПЪЛЕН ЧЛЕН = жа·бур·ка·ли·ят
| МИН.ДЕЯТ.СВ.ПРИЧ. Ж.Р. = жа·бур·ка·ла
| МИН.ДЕЯТ.СВ.ПРИЧ. Ж.Р. ЧЛЕН = жа·бур·ка·ла·та
| МИН.ДЕЯТ.СВ.ПРИЧ. СР.Р. = жа·бур·ка·ло
| МИН.ДЕЯТ.СВ.ПРИЧ. СР.Р. ЧЛЕН = жа·бур·ка·ло·то
| МИН.ДЕЯТ.СВ.ПРИЧ. МН.Ч. = жа·бур·ка·ли
| МИН.ДЕЯТ.СВ.ПРИЧ. МН.Ч. ЧЛЕН = жа·бур·ка·ли·те
| МИН.ДЕЯТ.НЕСВ.ПРИЧ. М.Р. = жа·бур·кал
| МИН.ДЕЯТ.НЕСВ.ПРИЧ. М.Р. НЕПЪЛЕН ЧЛЕН = жа·бур·ка·лия
| МИН.ДЕЯТ.НЕСВ.ПРИЧ. М.Р. ПЪЛЕН ЧЛЕН = жа·бур·ка·ли·ят
| МИН.ДЕЯТ.НЕСВ.ПРИЧ. Ж.Р. = жа·бур·ка·ла
| МИН.ДЕЯТ.НЕСВ.ПРИЧ. Ж.Р. ЧЛЕН = жа·бур·ка·ла·та
| МИН.ДЕЯТ.НЕСВ.ПРИЧ. СР.Р. = жа·бур·ка·ло
| МИН.ДЕЯТ.НЕСВ.ПРИЧ. СР.Р. ЧЛЕН = жа·бур·ка·ло·то
| МИН.ДЕЯТ.НЕСВ.ПРИЧ. МН.Ч. = жа·бур·ка·ли
| МИН.ДЕЯТ.НЕСВ.ПРИЧ. МН.Ч. ЧЛЕН = жа·бур·ка·ли·те
| СЕГ.ДЕЯТ.ПРИЧ. М.Р. = жа·бур·кащ
| СЕГ.ДЕЯТ.ПРИЧ. М.Р. НЕПЪЛЕН ЧЛЕН = жа·бур·ка·щия
| СЕГ.ДЕЯТ.ПРИЧ. М.Р. ПЪЛЕН ЧЛЕН = жа·бур·ка·щи·ят
| СЕГ.ДЕЯТ.ПРИЧ. Ж.Р. = жа·бур·ка·ща
| СЕГ.ДЕЯТ.ПРИЧ. Ж.Р. ЧЛЕН = жа·бур·ка·ща·та
| СЕГ.ДЕЯТ.ПРИЧ. СР.Р. = жа·бур·ка·що
| СЕГ.ДЕЯТ.ПРИЧ. СР.Р. ЧЛЕН = жа·бур·ка·що·то
| СЕГ.ДЕЯТ.ПРИЧ. МН.Ч. = жа·бур·ка·щи
| СЕГ.ДЕЯТ.ПРИЧ. МН.Ч. ЧЛЕН = жа·бур·ка·щи·те
| ДЕЕПРИЧАСТИЕ = жа·бур·кай·ки
| СКРИТИ ПРЕПРАТКИ = 
[[жабуркам]],
[[жабуркаш]],
[[жабурка]],
[[жабуркаме]],
[[жабуркате]],
[[жабуркат]],
[[жабурках]],
[[жабуркахме]],
[[жабуркахте]],
[[жабуркаха]],
[[жабуркаше]],
[[жабуркай]],
[[жабуркайте]],
[[жабуркал]],
[[жабуркалия]],
[[жабуркалият]],
[[жабуркала]],
[[жабуркалата]],
[[жабуркало]],
[[жабуркалото]],
[[жабуркали]],
[[жабуркалите]],
[[жабуркан]],
[[жабуркания]],
[[жабурканият]],
[[жабуркана]],
[[жабурканата]],
[[жабуркано]],
[[жабурканото]],
[[жабуркани]],
[[жабурканите]],
[[жабуркащ]],
[[жабуркащия]],
[[жабуркащият]],
[[жабуркаща]],
[[жабуркащата]],
[[жабуркащо]],
[[жабуркащото]],
[[жабуркащи]],
[[жабуркащите]],
[[жабуркайки]],
[[жабуркал съм]],
[[жабуркала съм]],
[[жабуркало съм]],
[[жабуркали сме]],
[[жабуркал си]],
[[жабуркала си]],
[[жабуркало си]],
[[жабуркали сте]],
[[жабуркал е]],
[[жабуркала е]],
[[жабуркало е]],
[[жабуркали са]],
[[бях жабуркал]],
[[бях жабуркала]],
[[бях жабуркало]],
[[бяхме жабуркали]],
[[беше жабуркал]],
[[беше жабуркала]],
[[беше жабуркало]],
[[бяхте жабуркали]],
[[бяха жабуркали]],
[[ще жабуркам]],
[[ще жабуркаме]],
[[ще жабуркаш]],
[[ще жабуркате]],
[[ще жабурка]],
[[ще жабуркат]],
[[ще съм жабуркал]],
[[ще съм жабуркала]],
[[ще съм жабуркало]],
[[ще сме жабуркали]],
[[ще си жабуркал]],
[[ще си жабуркала]],
[[ще си жабуркало]],
[[ще сте жабуркали]],
[[ще е жабуркал]],
[[ще е жабуркала]],
[[ще е жабуркало]],
[[ще са жабуркали]],
[[щях да жабуркам]],
[[щяхме да жабуркаме]],
[[щеше да жабуркаш]],
[[щяхте да жабуркате]],
[[щеше да жабурка]],
[[щяха да жабуркат]],
[[щях да съм жабуркал]],
[[щях да съм жабуркала]],
[[щях да съм жабуркало]],
[[щяхме да сме жабуркали]],
[[щеше да си жабуркал]],
[[щеше да си жабуркала]],
[[щеше да си жабуркало]],
[[щяхте да сте жабуркали]],
[[щеше да е жабуркал]],
[[щеше да е жабуркала]],
[[щеше да е жабуркало]],
[[щяха да са жабуркали]],
[[бил съм жабуркал]],
[[била съм жабуркала]],
[[било съм жабуркало]],
[[били сме жабуркали]],
[[бил си жабуркал]],
[[била си жабуркала]],
[[било си жабуркало]],
[[били сте жабуркали]],
[[бил е жабуркал]],
[[била е жабуркала]],
[[било е жабуркало]],
[[били са жабуркали]],
[[щял съм да жабуркам]],
[[щяла съм да жабуркам]],
[[щяло съм да жабуркам]],
[[щели сме да жабуркаме]],
[[щял си да жабуркаш]],
[[щяла си да жабуркаш]],
[[щяло си да жабуркаш]],
[[щели сте да жабуркате]],
[[щял да жабурка]],
[[щяла да жабурка]],
[[щяло да жабурка]],
[[щели да жабуркат]],
[[щял е да жабурка]],
[[щяла е да жабурка]],
[[щяло е да жабурка]],
[[щели са да жабуркат]],
[[щял съм да съм жабуркал]],
[[щяла съм да съм жабуркала]],
[[щяло съм да съм жабуркало]],
[[щели сме да сме жабуркали]],
[[щял си да си жабуркал]],
[[щяла си да си жабуркала]],
[[щяло си да си жабуркало]],
[[щели сте да сте жабуркали]],
[[щял да е жабуркал]],
[[щяла да е жабуркала]],
[[щяло да е жабуркало]],
[[щели да са жабуркали]],
[[щял е да е жабуркал]],
[[щяла е да е жабуркала]],
[[щяло е да е жабуркало]],
[[щели са да са жабуркали]],
[[бих жабуркал]],
[[бих жабуркала]],
[[бих жабуркало]],
[[бихме жабуркали]],
[[би жабуркал]],
[[би жабуркала]],
[[би жабуркало]],
[[бихте жабуркали]],
[[биха жабуркали]],
}}</text>
      <sha1>ig4zg420yqwpjdpwbtfoc3d98qev2wl</sha1>
    </revision>
  </page>
  <page>
    <title>Шаблон:Словоформи/жабуря</title>
    <ns>10</ns>
    <id>435117</id>
    <revision>
      <id>467099</id>
      <timestamp>2005-05-07T12:36:08Z</timestamp>
      <contributor>
        <username>Bgbot</username>
        <id>83</id>
      </contributor>
      <comment>Борислав: Шаблон със словоформи</comment>
      <model>wikitext</model>
      <format>text/x-wiki</format>
      <text bytes="20464" xml:space="preserve">{{Шаблон:Словоформи/Глагол|
  ОСНОВНА ФОРМА = жабуря
| СЕГ.ВР., 1Л., ЕД.Ч. = жа·бу·ря
| СЕГ.ВР., 1Л., МН.Ч. = жа·бу·рим
| СЕГ.ВР., 2Л., ЕД.Ч. = жа·бу·риш
| СЕГ.ВР., 2Л., МН.Ч. = жа·бу·ри·те
| СЕГ.ВР., 3Л., ЕД.Ч. = жа·бу·ри
| СЕГ.ВР., 3Л., МН.Ч. = жа·бу·рят
| МИН.СВ.ВР., 1Л., ЕД.Ч. = жа·бу·рих
| МИН.СВ.ВР., 1Л., МН.Ч. = жа·бу·рих·ме
| МИН.СВ.ВР., 2Л., ЕД.Ч. = жа·бу·ри
| МИН.СВ.ВР., 2Л., МН.Ч. = жа·бу·рих·те
| МИН.СВ.ВР., 3Л., ЕД.Ч. = жа·бу·ри
| МИН.СВ.ВР., 3Л., МН.Ч. = жа·бу·ри·ха
| МИН.НЕСВ.ВР., 1Л., ЕД.Ч. = жа·бу·рех
| МИН.НЕСВ.ВР., 1Л., МН.Ч. = жа·бу·рех·ме
| МИН.НЕСВ.ВР., 2Л., ЕД.Ч. = жа·бу·ре·ше
| МИН.НЕСВ.ВР., 2Л., МН.Ч. = жа·бу·рех·те
| МИН.НЕСВ.ВР., 3Л., ЕД.Ч. = жа·бу·ре·ше
| МИН.НЕСВ.ВР., 3Л., МН.Ч. = жа·бу·ре·ха
| МИН.НЕОПР.ВР., 1Л., ЕД.Ч., М.Р. = жабурил съм
| МИН.НЕОПР.ВР., 1Л., ЕД.Ч., Ж.Р. = жабурила съм
| МИН.НЕОПР.ВР., 1Л., ЕД.Ч., СР.Р. = жабурило съм
| МИН.НЕОПР.ВР., 1Л., МН.Ч. = жабурили сме
| МИН.НЕОПР.ВР., 2Л., ЕД.Ч., М.Р. = жабурил си
| МИН.НЕОПР.ВР., 2Л., ЕД.Ч., Ж.Р. = жабурила си
| МИН.НЕОПР.ВР., 2Л., ЕД.Ч., СР.Р. = жабурило си
| МИН.НЕОПР.ВР., 2Л., МН.Ч. = жабурили сте
| МИН.НЕОПР.ВР., 3Л., ЕД.Ч., М.Р. = жабурил е
| МИН.НЕОПР.ВР., 3Л., ЕД.Ч., Ж.Р. = жабурила е
| МИН.НЕОПР.ВР., 3Л., ЕД.Ч., СР.Р. = жабурило е
| МИН.НЕОПР.ВР., 3Л., МН.Ч. = жабурили са
| МИН.ПРЕД.ВР., 1Л., ЕД.Ч., М.Р. = бях жабурил
| МИН.ПРЕД.ВР., 1Л., ЕД.Ч., Ж.Р. = бях жабурила
| МИН.ПРЕД.ВР., 1Л., ЕД.Ч., СР.Р. = бях жабурило
| МИН.ПРЕД.ВР., 1Л., МН.Ч. = бяхме жабурили
| МИН.ПРЕД.ВР., 2Л., ЕД.Ч., М.Р. = беше жабурил
| МИН.ПРЕД.ВР., 2Л., ЕД.Ч., Ж.Р. = беше жабурила
| МИН.ПРЕД.ВР., 2Л., ЕД.Ч., СР.Р. = беше жабурило
| МИН.ПРЕД.ВР., 2Л., МН.Ч. = бяхте жабурили
| МИН.ПРЕД.ВР., 3Л., ЕД.Ч., М.Р. = беше жабурил
| МИН.ПРЕД.ВР., 3Л., ЕД.Ч., Ж.Р. = беше жабурила
| МИН.ПРЕД.ВР., 3Л., ЕД.Ч., СР.Р. = беше жабурило
| МИН.ПРЕД.ВР., 3Л., МН.Ч. = бяха жабурили
| БЪД.ВР., 1Л., ЕД.Ч. = ще жабуря
| БЪД.ВР., 1Л., МН.Ч. = ще жабурим
| БЪД.ВР., 2Л., ЕД.Ч. = ще жабуриш
| БЪД.ВР., 2Л., МН.Ч. = ще жабурите
| БЪД.ВР., 3Л., ЕД.Ч. = ще жабури
| БЪД.ВР., 3Л., МН.Ч. = ще жабурят
| БЪД.ПРЕД.ВР., 1Л., ЕД.Ч., М.Р. = ще съм жабурил
| БЪД.ПРЕД.ВР., 1Л., ЕД.Ч., Ж.Р. = ще съм жабурила
| БЪД.ПРЕД.ВР., 1Л., ЕД.Ч., СР.Р. = ще съм жабурило
| БЪД.ПРЕД.ВР., 1Л., МН.Ч. = ще сме жабурили
| БЪД.ПРЕД.ВР., 2Л., ЕД.Ч., М.Р. = ще си жабурил
| БЪД.ПРЕД.ВР., 2Л., ЕД.Ч., Ж.Р. = ще си жабурила
| БЪД.ПРЕД.ВР., 2Л., ЕД.Ч., СР.Р. = ще си жабурило
| БЪД.ПРЕД.ВР., 2Л., МН.Ч. = ще сте жабурили
| БЪД.ПРЕД.ВР., 3Л., ЕД.Ч., М.Р. = ще е жабурил
| БЪД.ПРЕД.ВР., 3Л., ЕД.Ч., Ж.Р. = ще е жабурила
| БЪД.ПРЕД.ВР., 3Л., ЕД.Ч., СР.Р. = ще е жабурило
| БЪД.ПРЕД.ВР., 3Л., МН.Ч. = ще са жабурили
| БЪД.ВР. В МИН., 1Л., ЕД.Ч. = щях да жабуря
| БЪД.ВР. В МИН., 1Л., МН.Ч. = щяхме да жабурим
| БЪД.ВР. В МИН., 2Л., ЕД.Ч. = щеше да жабуриш
| БЪД.ВР. В МИН., 2Л., МН.Ч. = щяхте да жабурите
| БЪД.ВР. В МИН., 3Л., ЕД.Ч. = щеше да жабури
| БЪД.ВР. В МИН., 3Л., МН.Ч. = щяха да жабурят
| БЪД.ПРЕД.ВР. В МИН., 1Л., ЕД.Ч., М.Р. = щях да съм жабурил
| БЪД.ПРЕД.ВР. В МИН., 1Л., ЕД.Ч., Ж.Р. = щях да съм жабурила
| БЪД.ПРЕД.ВР. В МИН., 1Л., ЕД.Ч., СР.Р. = щях да съм жабурило
| БЪД.ПРЕД.ВР. В МИН., 1Л., МН.Ч. = щяхме да сме жабурили
| БЪД.ПРЕД.ВР. В МИН., 2Л., ЕД.Ч., М.Р. = щеше да си жабурил
| БЪД.ПРЕД.ВР. В МИН., 2Л., ЕД.Ч., Ж.Р. = щеше да си жабурила
| БЪД.ПРЕД.ВР. В МИН., 2Л., ЕД.Ч., СР.Р. = щеше да си жабурило
| БЪД.ПРЕД.ВР. В МИН., 2Л., МН.Ч. = щяхте да сте жабурили
| БЪД.ПРЕД.ВР. В МИН., 3Л., ЕД.Ч., М.Р. = щеше да е жабурил
| БЪД.ПРЕД.ВР. В МИН., 3Л., ЕД.Ч., Ж.Р. = щеше да е жабурила
| БЪД.ПРЕД.ВР. В МИН., 3Л., ЕД.Ч., СР.Р. = щеше да е жабурило
| БЪД.ПРЕД.ВР. В МИН., 3Л., МН.Ч. = щяха да са жабурили
| ПР.НАКЛ., СЕГ.ВР., 1Л., ЕД.Ч., М.Р. = жабурел съм
| ПР.НАКЛ., СЕГ.ВР., 1Л., ЕД.Ч., Ж.Р. = жабурела съм
| ПР.НАКЛ., СЕГ.ВР., 1Л., ЕД.Ч., СР.Р. = жабурело съм
| ПР.НАКЛ., СЕГ.ВР., 1Л., МН.Ч. = жабурели сме
| ПР.НАКЛ., СЕГ.ВР., 2Л., ЕД.Ч., М.Р. = жабурел си
| ПР.НАКЛ., СЕГ.ВР., 2Л., ЕД.Ч., Ж.Р. = жабурела си
| ПР.НАКЛ., СЕГ.ВР., 2Л., ЕД.Ч., СР.Р. = жабурело си
| ПР.НАКЛ., СЕГ.ВР., 2Л., МН.Ч. = жабурели сте
| ПР.НАКЛ., СЕГ.ВР., 3Л., ЕД.Ч., М.Р. = жабурел (е)
| ПР.НАКЛ., СЕГ.ВР., 3Л., ЕД.Ч., Ж.Р. = жабурела (е)
| ПР.НАКЛ., СЕГ.ВР., 3Л., ЕД.Ч., СР.Р. = жабурело (е)
| ПР.НАКЛ., СЕГ.ВР., 3Л., МН.Ч. = жабурели (са)
| ПР.НАКЛ., МИН.СВ.ВР., 1Л., ЕД.Ч., М.Р. = жабурил съм
| ПР.НАКЛ., МИН.СВ.ВР., 1Л., ЕД.Ч., Ж.Р. = жабурила съм
| ПР.НАКЛ., МИН.СВ.ВР., 1Л., ЕД.Ч., СР.Р. = жабурило съм
| ПР.НАКЛ., МИН.СВ.ВР., 1Л., МН.Ч. = жабурили сме
| ПР.НАКЛ., МИН.СВ.ВР., 2Л., ЕД.Ч., М.Р. = жабурил си
| ПР.НАКЛ., МИН.СВ.ВР., 2Л., ЕД.Ч., Ж.Р. = жабурила си
| ПР.НАКЛ., МИН.СВ.ВР., 2Л., ЕД.Ч., СР.Р. = жабурило си
| ПР.НАКЛ., МИН.СВ.ВР., 2Л., МН.Ч. = жабурили сте
| ПР.НАКЛ., МИН.СВ.ВР., 3Л., ЕД.Ч., М.Р. = жабурил (е)
| ПР.НАКЛ., МИН.СВ.ВР., 3Л., ЕД.Ч., Ж.Р. = жабурила (е)
| ПР.НАКЛ., МИН.СВ.ВР., 3Л., ЕД.Ч., СР.Р. = жабурило (е)
| ПР.НАКЛ., МИН.СВ.ВР., 3Л., МН.Ч. = жабурили (са)
| ПР.НАКЛ., МИН.НЕОПР.ВР., 1Л., ЕД.Ч., М.Р. = бил съм жабурил
| ПР.НАКЛ., МИН.НЕОПР.ВР., 1Л., ЕД.Ч., Ж.Р. = била съм жабурила
| ПР.НАКЛ., МИН.НЕОПР.ВР., 1Л., ЕД.Ч., СР.Р. = било съм жабурило
| ПР.НАКЛ., МИН.НЕОПР.ВР., 1Л., МН.Ч. = били сме жабурили
| ПР.НАКЛ., МИН.НЕОПР.ВР., 2Л., ЕД.Ч., М.Р. = бил си жабурил
| ПР.НАКЛ., МИН.НЕОПР.ВР., 2Л., ЕД.Ч., Ж.Р. = била си жабурила
| ПР.НАКЛ., МИН.НЕОПР.ВР., 2Л., ЕД.Ч., СР.Р. = било си жабурило
| ПР.НАКЛ., МИН.НЕОПР.ВР., 2Л., МН.Ч. = били сте жабурили
| ПР.НАКЛ., МИН.НЕОПР.ВР., 3Л., ЕД.Ч., М.Р. = бил (е) жабурил
| ПР.НАКЛ., МИН.НЕОПР.ВР., 3Л., ЕД.Ч., Ж.Р. = била (е) жабурила
| ПР.НАКЛ., МИН.НЕОПР.ВР., 3Л., ЕД.Ч., СР.Р. = било (е) жабурило
| ПР.НАКЛ., МИН.НЕОПР.ВР., 3Л., МН.Ч. = били (са) жабурили
| ПР.НАКЛ., БЪД.ВР., 1Л., ЕД.Ч., М.Р. = щял съм да жабуря
| ПР.НАКЛ., БЪД.ВР., 1Л., ЕД.Ч., Ж.Р. = щяла съм да жабуря
| ПР.НАКЛ., БЪД.ВР., 1Л., ЕД.Ч., СР.Р. = щяло съм да жабуря
| ПР.НАКЛ., БЪД.ВР., 1Л., МН.Ч. = щели сме да жабурим
| ПР.НАКЛ., БЪД.ВР., 2Л., ЕД.Ч., М.Р. = щял си да жабуриш
| ПР.НАКЛ., БЪД.ВР., 2Л., ЕД.Ч., Ж.Р. = щяла си да жабуриш
| ПР.НАКЛ., БЪД.ВР., 2Л., ЕД.Ч., СР.Р. = щяло си да жабуриш
| ПР.НАКЛ., БЪД.ВР., 2Л., МН.Ч. = щели сте да жабурите
| ПР.НАКЛ., БЪД.ВР., 3Л., ЕД.Ч., М.Р. = щял (е) да жабури
| ПР.НАКЛ., БЪД.ВР., 3Л., ЕД.Ч., Ж.Р. = щяла (е) да жабури
| ПР.НАКЛ., БЪД.ВР., 3Л., ЕД.Ч., СР.Р. = щяло (е) да жабури
| ПР.НАКЛ., БЪД.ВР., 3Л., МН.Ч. = щели (са) да жабурят
| ПР.НАКЛ., БЪД.ПРЕД.ВР., 1Л., ЕД.Ч., М.Р. = щял съм да съм жабурил
| ПР.НАКЛ., БЪД.ПРЕД.ВР., 1Л., ЕД.Ч., Ж.Р. = щяла съм да съм жабурила
| ПР.НАКЛ., БЪД.ПРЕД.ВР., 1Л., ЕД.Ч., СР.Р. = щяло съм да съм жабурило
| ПР.НАКЛ., БЪД.ПРЕД.ВР., 1Л., МН.Ч. = щели сме да сме жабурили
| ПР.НАКЛ., БЪД.ПРЕД.ВР., 2Л., ЕД.Ч., М.Р. = щял си да си жабурил
| ПР.НАКЛ., БЪД.ПРЕД.ВР., 2Л., ЕД.Ч., Ж.Р. = щяла си да си жабурила
| ПР.НАКЛ., БЪД.ПРЕД.ВР., 2Л., ЕД.Ч., СР.Р. = щяло си да си жабурило
| ПР.НАКЛ., БЪД.ПРЕД.ВР., 2Л., МН.Ч. = щели сте да сте жабурили
| ПР.НАКЛ., БЪД.ПРЕД.ВР., 3Л., ЕД.Ч., М.Р. = щял (е) да е жабурил
| ПР.НАКЛ., БЪД.ПРЕД.ВР., 3Л., ЕД.Ч., Ж.Р. = щяла (е) да е жабурила
| ПР.НАКЛ., БЪД.ПРЕД.ВР., 3Л., ЕД.Ч., СР.Р. = щяло (е) да е жабурило
| ПР.НАКЛ., БЪД.ПРЕД.ВР., 3Л., МН.Ч. = щели (са) да са жабурили
| УСЛОВНО НАКЛОНЕНИЕ, 1Л., ЕД.Ч., М.Р. = бих жабурил
| УСЛОВНО НАКЛОНЕНИЕ, 1Л., ЕД.Ч., Ж.Р. = бих жабурила
| УСЛОВНО НАКЛОНЕНИЕ, 1Л., ЕД.Ч., СР.Р. = бих жабурило
| УСЛОВНО НАКЛОНЕНИЕ, 1Л., МН.Ч. = бихме жабурили
| УСЛОВНО НАКЛОНЕНИЕ, 2Л., ЕД.Ч., М.Р. = би жабурил
| УСЛОВНО НАКЛОНЕНИЕ, 2Л., ЕД.Ч., Ж.Р. = би жабурила
| УСЛОВНО НАКЛОНЕНИЕ, 2Л., ЕД.Ч., СР.Р. = би жабурило
| УСЛОВНО НАКЛОНЕНИЕ, 2Л., МН.Ч. = бихте жабурили
| УСЛОВНО НАКЛОНЕНИЕ, 3Л., ЕД.Ч., М.Р. = би жабурил
| УСЛОВНО НАКЛОНЕНИЕ, 3Л., ЕД.Ч., Ж.Р. = би жабурила
| УСЛОВНО НАКЛОНЕНИЕ, 3Л., ЕД.Ч., СР.Р. = би жабурило
| УСЛОВНО НАКЛОНЕНИЕ, 3Л., МН.Ч. = биха жабурили
| ПОВЕЛИТЕЛНО НАКЛОНЕНИЕ, ЕД.Ч. = жа·бу·ри
| ПОВЕЛИТЕЛНО НАКЛОНЕНИЕ, МН.Ч. = жа·бу·ре·те
| МИН.СТРАД.ПРИЧ. М.Р. = жа·бу·рен
| МИН.СТРАД.ПРИЧ. М.Р. НЕПЪЛЕН ЧЛЕН = жа·бу·ре·ния
| МИН.СТРАД.ПРИЧ. М.Р. ПЪЛЕН ЧЛЕН = жа·бу·ре·ни·ят
| МИН.СТРАД.ПРИЧ. Ж.Р. = жа·бу·ре·на
| МИН.СТРАД.ПРИЧ. Ж.Р. ЧЛЕН = жа·бу·ре·на·та
| МИН.СТРАД.ПРИЧ. СР.Р. = жа·бу·ре·но
| МИН.СТРАД.ПРИЧ. СР.Р. ЧЛЕН = жа·бу·ре·но·то
| МИН.СТРАД.ПРИЧ. МН.Ч. = жа·бу·ре·ни
| МИН.СТРАД.ПРИЧ. МН.Ч. ЧЛЕН = жа·бу·ре·ни·те
| МИН.ДЕЯТ.СВ.ПРИЧ. М.Р. = жа·бу·рил
| МИН.ДЕЯТ.СВ.ПРИЧ. М.Р. НЕПЪЛЕН ЧЛЕН = жа·бу·ри·лия
| МИН.ДЕЯТ.СВ.ПРИЧ. М.Р. ПЪЛЕН ЧЛЕН = жа·бу·ри·ли·ят
| МИН.ДЕЯТ.СВ.ПРИЧ. Ж.Р. = жа·бу·ри·ла
| МИН.ДЕЯТ.СВ.ПРИЧ. Ж.Р. ЧЛЕН = жа·бу·ри·ла·та
| МИН.ДЕЯТ.СВ.ПРИЧ. СР.Р. = жа·бу·ри·ло
| МИН.ДЕЯТ.СВ.ПРИЧ. СР.Р. ЧЛЕН = жа·бу·ри·ло·то
| МИН.ДЕЯТ.СВ.ПРИЧ. МН.Ч. = жа·бу·ри·ли
| МИН.ДЕЯТ.СВ.ПРИЧ. МН.Ч. ЧЛЕН = жа·бу·ри·ли·те
| МИН.ДЕЯТ.НЕСВ.ПРИЧ. М.Р. = жа·бу·рел
| МИН.ДЕЯТ.НЕСВ.ПРИЧ. М.Р. НЕПЪЛЕН ЧЛЕН = жа·бу·ре·лия
| МИН.ДЕЯТ.НЕСВ.ПРИЧ. М.Р. ПЪЛЕН ЧЛЕН = жа·бу·ре·ли·ят
| МИН.ДЕЯТ.НЕСВ.ПРИЧ. Ж.Р. = жа·бу·ре·ла
| МИН.ДЕЯТ.НЕСВ.ПРИЧ. Ж.Р. ЧЛЕН = жа·бу·ре·ла·та
| МИН.ДЕЯТ.НЕСВ.ПРИЧ. СР.Р. = жа·бу·ре·ло
| МИН.ДЕЯТ.НЕСВ.ПРИЧ. СР.Р. ЧЛЕН = жа·бу·ре·ло·то
| МИН.ДЕЯТ.НЕСВ.ПРИЧ. МН.Ч. = жа·бу·ре·ли
| МИН.ДЕЯТ.НЕСВ.ПРИЧ. МН.Ч. ЧЛЕН = жа·бу·ре·ли·те
| СЕГ.ДЕЯТ.ПРИЧ. М.Р. = жа·бу·рещ
| СЕГ.ДЕЯТ.ПРИЧ. М.Р. НЕПЪЛЕН ЧЛЕН = жа·бу·ре·щия
| СЕГ.ДЕЯТ.ПРИЧ. М.Р. ПЪЛЕН ЧЛЕН = жа·бу·ре·щи·ят
| СЕГ.ДЕЯТ.ПРИЧ. Ж.Р. = жа·бу·ре·ща
| СЕГ.ДЕЯТ.ПРИЧ. Ж.Р. ЧЛЕН = жа·бу·ре·ща·та
| СЕГ.ДЕЯТ.ПРИЧ. СР.Р. = жа·бу·ре·що
| СЕГ.ДЕЯТ.ПРИЧ. СР.Р. ЧЛЕН = жа·бу·ре·що·то
| СЕГ.ДЕЯТ.ПРИЧ. МН.Ч. = жа·бу·ре·щи
| СЕГ.ДЕЯТ.ПРИЧ. МН.Ч. ЧЛЕН = жа·бу·ре·щи·те
| ДЕЕПРИЧАСТИЕ = жа·бу·рей·ки
| СКРИТИ ПРЕПРАТКИ = 
[[жабуря]],
[[жабуриш]],
[[жабури]],
[[жабурим]],
[[жабурите]],
[[жабурят]],
[[жабурих]],
[[жабурихме]],
[[жабурихте]],
[[жабуриха]],
[[жабурех]],
[[жабуреше]],
[[жабурехме]],
[[жабурехте]],
[[жабуреха]],
[[жабурете]],
[[жабурил]],
[[жабурилия]],
[[жабурилият]],
[[жабурила]],
[[жабурилата]],
[[жабурило]],
[[жабурилото]],
[[жабурили]],
[[жабурилите]],
[[жабурел]],
[[жабурелия]],
[[жабурелият]],
[[жабурела]],
[[жабурелата]],
[[жабурело]],
[[жабурелото]],
[[жабурели]],
[[жабурелите]],
[[жабурен]],
[[жабурения]],
[[жабуреният]],
[[жабурена]],
[[жабурената]],
[[жабурено]],
[[жабуреното]],
[[жабурени]],
[[жабурените]],
[[жабурещ]],
[[жабурещия]],
[[жабурещият]],
[[жабуреща]],
[[жабурещата]],
[[жабурещо]],
[[жабурещото]],
[[жабурещи]],
[[жабурещите]],
[[жабурейки]],
[[жабурил съм]],
[[жабурила съм]],
[[жабурило съм]],
[[жабурили сме]],
[[жабурил си]],
[[жабурила си]],
[[жабурило си]],
[[жабурили сте]],
[[жабурил е]],
[[жабурила е]],
[[жабурило е]],
[[жабурили са]],
[[бях жабурил]],
[[бях жабурила]],
[[бях жабурило]],
[[бяхме жабурили]],
[[беше жабурил]],
[[беше жабурила]],
[[беше жабурило]],
[[бяхте жабурили]],
[[бяха жабурили]],
[[ще жабуря]],
[[ще жабурим]],
[[ще жабуриш]],
[[ще жабурите]],
[[ще жабури]],
[[ще жабурят]],
[[ще съм жабурил]],
[[ще съм жабурила]],
[[ще съм жабурило]],
[[ще сме жабурили]],
[[ще си жабурил]],
[[ще си жабурила]],
[[ще си жабурило]],
[[ще сте жабурили]],
[[ще е жабурил]],
[[ще е жабурила]],
[[ще е жабурило]],
[[ще са жабурили]],
[[щях да жабуря]],
[[щяхме да жабурим]],
[[щеше да жабуриш]],
[[щяхте да жабурите]],
[[щеше да жабури]],
[[щяха да жабурят]],
[[щях да съм жабурил]],
[[щях да съм жабурила]],
[[щях да съм жабурило]],
[[щяхме да сме жабурили]],
[[щеше да си жабурил]],
[[щеше да си жабурила]],
[[щеше да си жабурило]],
[[щяхте да сте жабурили]],
[[щеше да е жабурил]],
[[щеше да е жабурила]],
[[щеше да е жабурило]],
[[щяха да са жабурили]],
[[жабурел съм]],
[[жабурела съм]],
[[жабурело съм]],
[[жабурели сме]],
[[жабурел си]],
[[жабурела си]],
[[жабурело си]],
[[жабурели сте]],
[[жабурел е]],
[[жабурела е]],
[[жабурело е]],
[[жабурели са]],
[[бил съм жабурил]],
[[била съм жабурила]],
[[било съм жабурило]],
[[били сме жабурили]],
[[бил си жабурил]],
[[била си жабурила]],
[[било си жабурило]],
[[били сте жабурили]],
[[бил е жабурил]],
[[била е жабурила]],
[[било е жабурило]],
[[били са жабурили]],
[[щял съм да жабуря]],
[[щяла съм да жабуря]],
[[щяло съм да жабуря]],
[[щели сме да жабурим]],
[[щял си да жабуриш]],
[[щяла си да жабуриш]],
[[щяло си да жабуриш]],
[[щели сте да жабурите]],
[[щял да жабури]],
[[щяла да жабури]],
[[щяло да жабури]],
[[щели да жабурят]],
[[щял е да жабури]],
[[щяла е да жабури]],
[[щяло е да жабури]],
[[щели са да жабурят]],
[[щял съм да съм жабурил]],
[[щяла съм да съм жабурила]],
[[щяло съм да съм жабурило]],
[[щели сме да сме жабурили]],
[[щял си да си жабурил]],
[[щяла си да си жабурила]],
[[щяло си да си жабурило]],
[[щели сте да сте жабурили]],
[[щял да е жабурил]],
[[щяла да е жабурила]],
[[щяло да е жабурило]],
[[щели да са жабурили]],
[[щял е да е жабурил]],
[[щяла е да е жабурила]],
[[щяло е да е жабурило]],
[[щели са да са жабурили]],
[[бих жабурил]],
[[бих жабурила]],
[[бих жабурило]],
[[бихме жабурили]],
[[би жабурил]],
[[би жабурила]],
[[би жабурило]],
[[бихте жабурили]],
[[биха жабурили]],
}}</text>
      <sha1>s6z46d04umoz0vs9w9tklrhnq2tzau2</sha1>
    </revision>
  </page>
  <page>
    <title>Шаблон:Словоформи/жабясам</title>
    <ns>10</ns>
    <id>493414</id>
    <revision>
      <id>525396</id>
      <timestamp>2005-05-09T08:32:51Z</timestamp>
      <contributor>
        <username>Bgbot</username>
        <id>83</id>
      </contributor>
      <comment>Борислав: Шаблон със словоформи</comment>
      <model>wikitext</model>
      <format>text/x-wiki</format>
      <text bytes="19908" xml:space="preserve">{{Шаблон:Словоформи/Глагол|
  ОСНОВНА ФОРМА = жабясам
| СЕГ.ВР., 1Л., ЕД.Ч. = жа·бя·сам
| СЕГ.ВР., 1Л., МН.Ч. = жа·бя·са·ме
| СЕГ.ВР., 2Л., ЕД.Ч. = жа·бя·саш
| СЕГ.ВР., 2Л., МН.Ч. = жа·бя·са·те
| СЕГ.ВР., 3Л., ЕД.Ч. = жа·бя·са
| СЕГ.ВР., 3Л., МН.Ч. = жа·бя·сат
| МИН.СВ.ВР., 1Л., ЕД.Ч. = жа·бя·сах
| МИН.СВ.ВР., 1Л., МН.Ч. = жа·бя·сах·ме
| МИН.СВ.ВР., 2Л., ЕД.Ч. = жа·бя·са
| МИН.СВ.ВР., 2Л., МН.Ч. = жа·бя·сах·те
| МИН.СВ.ВР., 3Л., ЕД.Ч. = жа·бя·са
| МИН.СВ.ВР., 3Л., МН.Ч. = жа·бя·са·ха
| МИН.НЕСВ.ВР., 1Л., ЕД.Ч. = жа·бя·сах
| МИН.НЕСВ.ВР., 1Л., МН.Ч. = жа·бя·сах·ме
| МИН.НЕСВ.ВР., 2Л., ЕД.Ч. = жа·бя·са·ше
| МИН.НЕСВ.ВР., 2Л., МН.Ч. = жа·бя·сах·те
| МИН.НЕСВ.ВР., 3Л., ЕД.Ч. = жа·бя·са·ше
| МИН.НЕСВ.ВР., 3Л., МН.Ч. = жа·бя·са·ха
| МИН.НЕОПР.ВР., 1Л., ЕД.Ч., М.Р. = жабясал съм
| МИН.НЕОПР.ВР., 1Л., ЕД.Ч., Ж.Р. = жабясала съм
| МИН.НЕОПР.ВР., 1Л., ЕД.Ч., СР.Р. = жабясало съм
| МИН.НЕОПР.ВР., 1Л., МН.Ч. = жабясали сме
| МИН.НЕОПР.ВР., 2Л., ЕД.Ч., М.Р. = жабясал си
| МИН.НЕОПР.ВР., 2Л., ЕД.Ч., Ж.Р. = жабясала си
| МИН.НЕОПР.ВР., 2Л., ЕД.Ч., СР.Р. = жабясало си
| МИН.НЕОПР.ВР., 2Л., МН.Ч. = жабясали сте
| МИН.НЕОПР.ВР., 3Л., ЕД.Ч., М.Р. = жабясал е
| МИН.НЕОПР.ВР., 3Л., ЕД.Ч., Ж.Р. = жабясала е
| МИН.НЕОПР.ВР., 3Л., ЕД.Ч., СР.Р. = жабясало е
| МИН.НЕОПР.ВР., 3Л., МН.Ч. = жабясали са
| МИН.ПРЕД.ВР., 1Л., ЕД.Ч., М.Р. = бях жабясал
| МИН.ПРЕД.ВР., 1Л., ЕД.Ч., Ж.Р. = бях жабясала
| МИН.ПРЕД.ВР., 1Л., ЕД.Ч., СР.Р. = бях жабясало
| МИН.ПРЕД.ВР., 1Л., МН.Ч. = бяхме жабясали
| МИН.ПРЕД.ВР., 2Л., ЕД.Ч., М.Р. = беше жабясал
| МИН.ПРЕД.ВР., 2Л., ЕД.Ч., Ж.Р. = беше жабясала
| МИН.ПРЕД.ВР., 2Л., ЕД.Ч., СР.Р. = беше жабясало
| МИН.ПРЕД.ВР., 2Л., МН.Ч. = бяхте жабясали
| МИН.ПРЕД.ВР., 3Л., ЕД.Ч., М.Р. = беше жабясал
| МИН.ПРЕД.ВР., 3Л., ЕД.Ч., Ж.Р. = беше жабясала
| МИН.ПРЕД.ВР., 3Л., ЕД.Ч., СР.Р. = беше жабясало
| МИН.ПРЕД.ВР., 3Л., МН.Ч. = бяха жабясали
| БЪД.ВР., 1Л., ЕД.Ч. = ще жабясам
| БЪД.ВР., 1Л., МН.Ч. = ще жабясаме
| БЪД.ВР., 2Л., ЕД.Ч. = ще жабясаш
| БЪД.ВР., 2Л., МН.Ч. = ще жабясате
| БЪД.ВР., 3Л., ЕД.Ч. = ще жабяса
| БЪД.ВР., 3Л., МН.Ч. = ще жабясат
| БЪД.ПРЕД.ВР., 1Л., ЕД.Ч., М.Р. = ще съм жабясал
| БЪД.ПРЕД.ВР., 1Л., ЕД.Ч., Ж.Р. = ще съм жабясала
| БЪД.ПРЕД.ВР., 1Л., ЕД.Ч., СР.Р. = ще съм жабясало
| БЪД.ПРЕД.ВР., 1Л., МН.Ч. = ще сме жабясали
| БЪД.ПРЕД.ВР., 2Л., ЕД.Ч., М.Р. = ще си жабясал
| БЪД.ПРЕД.ВР., 2Л., ЕД.Ч., Ж.Р. = ще си жабясала
| БЪД.ПРЕД.ВР., 2Л., ЕД.Ч., СР.Р. = ще си жабясало
| БЪД.ПРЕД.ВР., 2Л., МН.Ч. = ще сте жабясали
| БЪД.ПРЕД.ВР., 3Л., ЕД.Ч., М.Р. = ще е жабясал
| БЪД.ПРЕД.ВР., 3Л., ЕД.Ч., Ж.Р. = ще е жабясала
| БЪД.ПРЕД.ВР., 3Л., ЕД.Ч., СР.Р. = ще е жабясало
| БЪД.ПРЕД.ВР., 3Л., МН.Ч. = ще са жабясали
| БЪД.ВР. В МИН., 1Л., ЕД.Ч. = щях да жабясам
| БЪД.ВР. В МИН., 1Л., МН.Ч. = щяхме да жабясаме
| БЪД.ВР. В МИН., 2Л., ЕД.Ч. = щеше да жабясаш
| БЪД.ВР. В МИН., 2Л., МН.Ч. = щяхте да жабясате
| БЪД.ВР. В МИН., 3Л., ЕД.Ч. = щеше да жабяса
| БЪД.ВР. В МИН., 3Л., МН.Ч. = щяха да жабясат
| БЪД.ПРЕД.ВР. В МИН., 1Л., ЕД.Ч., М.Р. = щях да съм жабясал
| БЪД.ПРЕД.ВР. В МИН., 1Л., ЕД.Ч., Ж.Р. = щях да съм жабясала
| БЪД.ПРЕД.ВР. В МИН., 1Л., ЕД.Ч., СР.Р. = щях да съм жабясало
| БЪД.ПРЕД.ВР. В МИН., 1Л., МН.Ч. = щяхме да сме жабясали
| БЪД.ПРЕД.ВР. В МИН., 2Л., ЕД.Ч., М.Р. = щеше да си жабясал
| БЪД.ПРЕД.ВР. В МИН., 2Л., ЕД.Ч., Ж.Р. = щеше да си жабясала
| БЪД.ПРЕД.ВР. В МИН., 2Л., ЕД.Ч., СР.Р. = щеше да си жабясало
| БЪД.ПРЕД.ВР. В МИН., 2Л., МН.Ч. = щяхте да сте жабясали
| БЪД.ПРЕД.ВР. В МИН., 3Л., ЕД.Ч., М.Р. = щеше да е жабясал
| БЪД.ПРЕД.ВР. В МИН., 3Л., ЕД.Ч., Ж.Р. = щеше да е жабясала
| БЪД.ПРЕД.ВР. В МИН., 3Л., ЕД.Ч., СР.Р. = щеше да е жабясало
| БЪД.ПРЕД.ВР. В МИН., 3Л., МН.Ч. = щяха да са жабясали
| ПР.НАКЛ., СЕГ.ВР., 1Л., ЕД.Ч., М.Р. = жабясал съм
| ПР.НАКЛ., СЕГ.ВР., 1Л., ЕД.Ч., Ж.Р. = жабясала съм
| ПР.НАКЛ., СЕГ.ВР., 1Л., ЕД.Ч., СР.Р. = жабясало съм
| ПР.НАКЛ., СЕГ.ВР., 1Л., МН.Ч. = жабясали сме
| ПР.НАКЛ., СЕГ.ВР., 2Л., ЕД.Ч., М.Р. = жабясал си
| ПР.НАКЛ., СЕГ.ВР., 2Л., ЕД.Ч., Ж.Р. = жабясала си
| ПР.НАКЛ., СЕГ.ВР., 2Л., ЕД.Ч., СР.Р. = жабясало си
| ПР.НАКЛ., СЕГ.ВР., 2Л., МН.Ч. = жабясали сте
| ПР.НАКЛ., СЕГ.ВР., 3Л., ЕД.Ч., М.Р. = жабясал (е)
| ПР.НАКЛ., СЕГ.ВР., 3Л., ЕД.Ч., Ж.Р. = жабясала (е)
| ПР.НАКЛ., СЕГ.ВР., 3Л., ЕД.Ч., СР.Р. = жабясало (е)
| ПР.НАКЛ., СЕГ.ВР., 3Л., МН.Ч. = жабясали (са)
| ПР.НАКЛ., МИН.СВ.ВР., 1Л., ЕД.Ч., М.Р. = жабясал съм
| ПР.НАКЛ., МИН.СВ.ВР., 1Л., ЕД.Ч., Ж.Р. = жабясала съм
| ПР.НАКЛ., МИН.СВ.ВР., 1Л., ЕД.Ч., СР.Р. = жабясало съм
| ПР.НАКЛ., МИН.СВ.ВР., 1Л., МН.Ч. = жабясали сме
| ПР.НАКЛ., МИН.СВ.ВР., 2Л., ЕД.Ч., М.Р. = жабясал си
| ПР.НАКЛ., МИН.СВ.ВР., 2Л., ЕД.Ч., Ж.Р. = жабясала си
| ПР.НАКЛ., МИН.СВ.ВР., 2Л., ЕД.Ч., СР.Р. = жабясало си
| ПР.НАКЛ., МИН.СВ.ВР., 2Л., МН.Ч. = жабясали сте
| ПР.НАКЛ., МИН.СВ.ВР., 3Л., ЕД.Ч., М.Р. = жабясал (е)
| ПР.НАКЛ., МИН.СВ.ВР., 3Л., ЕД.Ч., Ж.Р. = жабясала (е)
| ПР.НАКЛ., МИН.СВ.ВР., 3Л., ЕД.Ч., СР.Р. = жабясало (е)
| ПР.НАКЛ., МИН.СВ.ВР., 3Л., МН.Ч. = жабясали (са)
| ПР.НАКЛ., МИН.НЕОПР.ВР., 1Л., ЕД.Ч., М.Р. = бил съм жабясал
| ПР.НАКЛ., МИН.НЕОПР.ВР., 1Л., ЕД.Ч., Ж.Р. = била съм жабясала
| ПР.НАКЛ., МИН.НЕОПР.ВР., 1Л., ЕД.Ч., СР.Р. = било съм жабясало
| ПР.НАКЛ., МИН.НЕОПР.ВР., 1Л., МН.Ч. = били сме жабясали
| ПР.НАКЛ., МИН.НЕОПР.ВР., 2Л., ЕД.Ч., М.Р. = бил си жабясал
| ПР.НАКЛ., МИН.НЕОПР.ВР., 2Л., ЕД.Ч., Ж.Р. = била си жабясала
| ПР.НАКЛ., МИН.НЕОПР.ВР., 2Л., ЕД.Ч., СР.Р. = било си жабясало
| ПР.НАКЛ., МИН.НЕОПР.ВР., 2Л., МН.Ч. = били сте жабясали
| ПР.НАКЛ., МИН.НЕОПР.ВР., 3Л., ЕД.Ч., М.Р. = бил (е) жабясал
| ПР.НАКЛ., МИН.НЕОПР.ВР., 3Л., ЕД.Ч., Ж.Р. = била (е) жабясала
| ПР.НАКЛ., МИН.НЕОПР.ВР., 3Л., ЕД.Ч., СР.Р. = било (е) жабясало
| ПР.НАКЛ., МИН.НЕОПР.ВР., 3Л., МН.Ч. = били (са) жабясали
| ПР.НАКЛ., БЪД.ВР., 1Л., ЕД.Ч., М.Р. = щял съм да жабясам
| ПР.НАКЛ., БЪД.ВР., 1Л., ЕД.Ч., Ж.Р. = щяла съм да жабясам
| ПР.НАКЛ., БЪД.ВР., 1Л., ЕД.Ч., СР.Р. = щяло съм да жабясам
| ПР.НАКЛ., БЪД.ВР., 1Л., МН.Ч. = щели сме да жабясаме
| ПР.НАКЛ., БЪД.ВР., 2Л., ЕД.Ч., М.Р. = щял си да жабясаш
| ПР.НАКЛ., БЪД.ВР., 2Л., ЕД.Ч., Ж.Р. = щяла си да жабясаш
| ПР.НАКЛ., БЪД.ВР., 2Л., ЕД.Ч., СР.Р. = щяло си да жабясаш
| ПР.НАКЛ., БЪД.ВР., 2Л., МН.Ч. = щели сте да жабясате
| ПР.НАКЛ., БЪД.ВР., 3Л., ЕД.Ч., М.Р. = щял (е) да жабяса
| ПР.НАКЛ., БЪД.ВР., 3Л., ЕД.Ч., Ж.Р. = щяла (е) да жабяса
| ПР.НАКЛ., БЪД.ВР., 3Л., ЕД.Ч., СР.Р. = щяло (е) да жабяса
| ПР.НАКЛ., БЪД.ВР., 3Л., МН.Ч. = щели (са) да жабясат
| ПР.НАКЛ., БЪД.ПРЕД.ВР., 1Л., ЕД.Ч., М.Р. = щял съм да съм жабясал
| ПР.НАКЛ., БЪД.ПРЕД.ВР., 1Л., ЕД.Ч., Ж.Р. = щяла съм да съм жабясала
| ПР.НАКЛ., БЪД.ПРЕД.ВР., 1Л., ЕД.Ч., СР.Р. = щяло съм да съм жабясало
| ПР.НАКЛ., БЪД.ПРЕД.ВР., 1Л., МН.Ч. = щели сме да сме жабясали
| ПР.НАКЛ., БЪД.ПРЕД.ВР., 2Л., ЕД.Ч., М.Р. = щял си да си жабясал
| ПР.НАКЛ., БЪД.ПРЕД.ВР., 2Л., ЕД.Ч., Ж.Р. = щяла си да си жабясала
| ПР.НАКЛ., БЪД.ПРЕД.ВР., 2Л., ЕД.Ч., СР.Р. = щяло си да си жабясало
| ПР.НАКЛ., БЪД.ПРЕД.ВР., 2Л., МН.Ч. = щели сте да сте жабясали
| ПР.НАКЛ., БЪД.ПРЕД.ВР., 3Л., ЕД.Ч., М.Р. = щял (е) да е жабясал
| ПР.НАКЛ., БЪД.ПРЕД.ВР., 3Л., ЕД.Ч., Ж.Р. = щяла (е) да е жабясала
| ПР.НАКЛ., БЪД.ПРЕД.ВР., 3Л., ЕД.Ч., СР.Р. = щяло (е) да е жабясало
| ПР.НАКЛ., БЪД.ПРЕД.ВР., 3Л., МН.Ч. = щели (са) да са жабясали
| УСЛОВНО НАКЛОНЕНИЕ, 1Л., ЕД.Ч., М.Р. = бих жабясал
| УСЛОВНО НАКЛОНЕНИЕ, 1Л., ЕД.Ч., Ж.Р. = бих жабясала
| УСЛОВНО НАКЛОНЕНИЕ, 1Л., ЕД.Ч., СР.Р. = бих жабясало
| УСЛОВНО НАКЛОНЕНИЕ, 1Л., МН.Ч. = бихме жабясали
| УСЛОВНО НАКЛОНЕНИЕ, 2Л., ЕД.Ч., М.Р. = би жабясал
| УСЛОВНО НАКЛОНЕНИЕ, 2Л., ЕД.Ч., Ж.Р. = би жабясала
| УСЛОВНО НАКЛОНЕНИЕ, 2Л., ЕД.Ч., СР.Р. = би жабясало
| УСЛОВНО НАКЛОНЕНИЕ, 2Л., МН.Ч. = бихте жабясали
| УСЛОВНО НАКЛОНЕНИЕ, 3Л., ЕД.Ч., М.Р. = би жабясал
| УСЛОВНО НАКЛОНЕНИЕ, 3Л., ЕД.Ч., Ж.Р. = би жабясала
| УСЛОВНО НАКЛОНЕНИЕ, 3Л., ЕД.Ч., СР.Р. = би жабясало
| УСЛОВНО НАКЛОНЕНИЕ, 3Л., МН.Ч. = биха жабясали
| ПОВЕЛИТЕЛНО НАКЛОНЕНИЕ, ЕД.Ч. = жа·бя·сай
| ПОВЕЛИТЕЛНО НАКЛОНЕНИЕ, МН.Ч. = жа·бя·сай·те
| МИН.СТРАД.ПРИЧ. М.Р. = жа·бя·сан
| МИН.СТРАД.ПРИЧ. М.Р. НЕПЪЛЕН ЧЛЕН = жа·бя·са·ния
| МИН.СТРАД.ПРИЧ. М.Р. ПЪЛЕН ЧЛЕН = жа·бя·са·ни·ят
| МИН.СТРАД.ПРИЧ. Ж.Р. = жа·бя·са·на
| МИН.СТРАД.ПРИЧ. Ж.Р. ЧЛЕН = жа·бя·са·на·та
| МИН.СТРАД.ПРИЧ. СР.Р. = жа·бя·са·но
| МИН.СТРАД.ПРИЧ. СР.Р. ЧЛЕН = жа·бя·са·но·то
| МИН.СТРАД.ПРИЧ. МН.Ч. = жа·бя·са·ни
| МИН.СТРАД.ПРИЧ. МН.Ч. ЧЛЕН = жа·бя·са·ни·те
| МИН.ДЕЯТ.СВ.ПРИЧ. М.Р. = жа·бя·сал
| МИН.ДЕЯТ.СВ.ПРИЧ. М.Р. НЕПЪЛЕН ЧЛЕН = жа·бя·са·лия
| МИН.ДЕЯТ.СВ.ПРИЧ. М.Р. ПЪЛЕН ЧЛЕН = жа·бя·са·ли·ят
| МИН.ДЕЯТ.СВ.ПРИЧ. Ж.Р. = жа·бя·са·ла
| МИН.ДЕЯТ.СВ.ПРИЧ. Ж.Р. ЧЛЕН = жа·бя·са·ла·та
| МИН.ДЕЯТ.СВ.ПРИЧ. СР.Р. = жа·бя·са·ло
| МИН.ДЕЯТ.СВ.ПРИЧ. СР.Р. ЧЛЕН = жа·бя·са·ло·то
| МИН.ДЕЯТ.СВ.ПРИЧ. МН.Ч. = жа·бя·са·ли
| МИН.ДЕЯТ.СВ.ПРИЧ. МН.Ч. ЧЛЕН = жа·бя·са·ли·те
| МИН.ДЕЯТ.НЕСВ.ПРИЧ. М.Р. = жа·бя·сал
| МИН.ДЕЯТ.НЕСВ.ПРИЧ. М.Р. НЕПЪЛЕН ЧЛЕН = жа·бя·са·лия
| МИН.ДЕЯТ.НЕСВ.ПРИЧ. М.Р. ПЪЛЕН ЧЛЕН = жа·бя·са·ли·ят
| МИН.ДЕЯТ.НЕСВ.ПРИЧ. Ж.Р. = жа·бя·са·ла
| МИН.ДЕЯТ.НЕСВ.ПРИЧ. Ж.Р. ЧЛЕН = жа·бя·са·ла·та
| МИН.ДЕЯТ.НЕСВ.ПРИЧ. СР.Р. = жа·бя·са·ло
| МИН.ДЕЯТ.НЕСВ.ПРИЧ. СР.Р. ЧЛЕН = жа·бя·са·ло·то
| МИН.ДЕЯТ.НЕСВ.ПРИЧ. МН.Ч. = жа·бя·са·ли
| МИН.ДЕЯТ.НЕСВ.ПРИЧ. МН.Ч. ЧЛЕН = жа·бя·са·ли·те
| СЕГ.ДЕЯТ.ПРИЧ. М.Р. = жа·бя·сащ
| СЕГ.ДЕЯТ.ПРИЧ. М.Р. НЕПЪЛЕН ЧЛЕН = жа·бя·са·щия
| СЕГ.ДЕЯТ.ПРИЧ. М.Р. ПЪЛЕН ЧЛЕН = жа·бя·са·щи·ят
| СЕГ.ДЕЯТ.ПРИЧ. Ж.Р. = жа·бя·са·ща
| СЕГ.ДЕЯТ.ПРИЧ. Ж.Р. ЧЛЕН = жа·бя·са·ща·та
| СЕГ.ДЕЯТ.ПРИЧ. СР.Р. = жа·бя·са·що
| СЕГ.ДЕЯТ.ПРИЧ. СР.Р. ЧЛЕН = жа·бя·са·що·то
| СЕГ.ДЕЯТ.ПРИЧ. МН.Ч. = жа·бя·са·щи
| СЕГ.ДЕЯТ.ПРИЧ. МН.Ч. ЧЛЕН = жа·бя·са·щи·те
| ДЕЕПРИЧАСТИЕ = жа·бя·сай·ки
| СКРИТИ ПРЕПРАТКИ = 
[[жабясам]],
[[жабясаш]],
[[жабяса]],
[[жабясаме]],
[[жабясате]],
[[жабясат]],
[[жабясах]],
[[жабясахме]],
[[жабясахте]],
[[жабясаха]],
[[жабясаше]],
[[жабясай]],
[[жабясайте]],
[[жабясал]],
[[жабясалия]],
[[жабясалият]],
[[жабясала]],
[[жабясалата]],
[[жабясало]],
[[жабясалото]],
[[жабясали]],
[[жабясалите]],
[[жабясан]],
[[жабясания]],
[[жабясаният]],
[[жабясана]],
[[жабясаната]],
[[жабясано]],
[[жабясаното]],
[[жабясани]],
[[жабясаните]],
[[жабясащ]],
[[жабясащия]],
[[жабясащият]],
[[жабясаща]],
[[жабясащата]],
[[жабясащо]],
[[жабясащото]],
[[жабясащи]],
[[жабясащите]],
[[жабясайки]],
[[жабясал съм]],
[[жабясала съм]],
[[жабясало съм]],
[[жабясали сме]],
[[жабясал си]],
[[жабясала си]],
[[жабясало си]],
[[жабясали сте]],
[[жабясал е]],
[[жабясала е]],
[[жабясало е]],
[[жабясали са]],
[[бях жабясал]],
[[бях жабясала]],
[[бях жабясало]],
[[бяхме жабясали]],
[[беше жабясал]],
[[беше жабясала]],
[[беше жабясало]],
[[бяхте жабясали]],
[[бяха жабясали]],
[[ще жабясам]],
[[ще жабясаме]],
[[ще жабясаш]],
[[ще жабясате]],
[[ще жабяса]],
[[ще жабясат]],
[[ще съм жабясал]],
[[ще съм жабясала]],
[[ще съм жабясало]],
[[ще сме жабясали]],
[[ще си жабясал]],
[[ще си жабясала]],
[[ще си жабясало]],
[[ще сте жабясали]],
[[ще е жабясал]],
[[ще е жабясала]],
[[ще е жабясало]],
[[ще са жабясали]],
[[щях да жабясам]],
[[щяхме да жабясаме]],
[[щеше да жабясаш]],
[[щяхте да жабясате]],
[[щеше да жабяса]],
[[щяха да жабясат]],
[[щях да съм жабясал]],
[[щях да съм жабясала]],
[[щях да съм жабясало]],
[[щяхме да сме жабясали]],
[[щеше да си жабясал]],
[[щеше да си жабясала]],
[[щеше да си жабясало]],
[[щяхте да сте жабясали]],
[[щеше да е жабясал]],
[[щеше да е жабясала]],
[[щеше да е жабясало]],
[[щяха да са жабясали]],
[[бил съм жабясал]],
[[била съм жабясала]],
[[било съм жабясало]],
[[били сме жабясали]],
[[бил си жабясал]],
[[била си жабясала]],
[[било си жабясало]],
[[били сте жабясали]],
[[бил е жабясал]],
[[била е жабясала]],
[[било е жабясало]],
[[били са жабясали]],
[[щял съм да жабясам]],
[[щяла съм да жабясам]],
[[щяло съм да жабясам]],
[[щели сме да жабясаме]],
[[щял си да жабясаш]],
[[щяла си да жабясаш]],
[[щяло си да жабясаш]],
[[щели сте да жабясате]],
[[щял да жабяса]],
[[щяла да жабяса]],
[[щяло да жабяса]],
[[щели да жабясат]],
[[щял е да жабяса]],
[[щяла е да жабяса]],
[[щяло е да жабяса]],
[[щели са да жабясат]],
[[щял съм да съм жабясал]],
[[щяла съм да съм жабясала]],
[[щяло съм да съм жабясало]],
[[щели сме да сме жабясали]],
[[щял си да си жабясал]],
[[щяла си да си жабясала]],
[[щяло си да си жабясало]],
[[щели сте да сте жабясали]],
[[щял да е жабясал]],
[[щяла да е жабясала]],
[[щяло да е жабясало]],
[[щели да са жабясали]],
[[щял е да е жабясал]],
[[щяла е да е жабясала]],
[[щяло е да е жабясало]],
[[щели са да са жабясали]],
[[бих жабясал]],
[[бих жабясала]],
[[бих жабясало]],
[[бихме жабясали]],
[[би жабясал]],
[[би жабясала]],
[[би жабясало]],
[[бихте жабясали]],
[[биха жабясали]],
}}</text>
      <sha1>loklaqcblg2n7v5b7cvn2v29coapyka</sha1>
    </revision>
  </page>
  <page>
    <title>Шаблон:Словоформи/жабясвам</title>
    <ns>10</ns>
    <id>493416</id>
    <revision>
      <id>525398</id>
      <timestamp>2005-05-09T08:34:06Z</timestamp>
      <contributor>
        <username>Bgbot</username>
        <id>83</id>
      </contributor>
      <comment>Борислав: Шаблон със словоформи</comment>
      <model>wikitext</model>
      <format>text/x-wiki</format>
      <text bytes="20590" xml:space="preserve">{{Шаблон:Словоформи/Глагол|
  ОСНОВНА ФОРМА = жабясвам
| СЕГ.ВР., 1Л., ЕД.Ч. = жа·бяс·вам
| СЕГ.ВР., 1Л., МН.Ч. = жа·бяс·ва·ме
| СЕГ.ВР., 2Л., ЕД.Ч. = жа·бяс·ваш
| СЕГ.ВР., 2Л., МН.Ч. = жа·бяс·ва·те
| СЕГ.ВР., 3Л., ЕД.Ч. = жа·бяс·ва
| СЕГ.ВР., 3Л., МН.Ч. = жа·бяс·ват
| МИН.СВ.ВР., 1Л., ЕД.Ч. = жа·бяс·вах
| МИН.СВ.ВР., 1Л., МН.Ч. = жа·бяс·вах·ме
| МИН.СВ.ВР., 2Л., ЕД.Ч. = жа·бяс·ва
| МИН.СВ.ВР., 2Л., МН.Ч. = жа·бяс·вах·те
| МИН.СВ.ВР., 3Л., ЕД.Ч. = жа·бяс·ва
| МИН.СВ.ВР., 3Л., МН.Ч. = жа·бяс·ва·ха
| МИН.НЕСВ.ВР., 1Л., ЕД.Ч. = жа·бяс·вах
| МИН.НЕСВ.ВР., 1Л., МН.Ч. = жа·бяс·вах·ме
| МИН.НЕСВ.ВР., 2Л., ЕД.Ч. = жа·бяс·ва·ше
| МИН.НЕСВ.ВР., 2Л., МН.Ч. = жа·бяс·вах·те
| МИН.НЕСВ.ВР., 3Л., ЕД.Ч. = жа·бяс·ва·ше
| МИН.НЕСВ.ВР., 3Л., МН.Ч. = жа·бяс·ва·ха
| МИН.НЕОПР.ВР., 1Л., ЕД.Ч., М.Р. = жабясвал съм
| МИН.НЕОПР.ВР., 1Л., ЕД.Ч., Ж.Р. = жабясвала съм
| МИН.НЕОПР.ВР., 1Л., ЕД.Ч., СР.Р. = жабясвало съм
| МИН.НЕОПР.ВР., 1Л., МН.Ч. = жабясвали сме
| МИН.НЕОПР.ВР., 2Л., ЕД.Ч., М.Р. = жабясвал си
| МИН.НЕОПР.ВР., 2Л., ЕД.Ч., Ж.Р. = жабясвала си
| МИН.НЕОПР.ВР., 2Л., ЕД.Ч., СР.Р. = жабясвало си
| МИН.НЕОПР.ВР., 2Л., МН.Ч. = жабясвали сте
| МИН.НЕОПР.ВР., 3Л., ЕД.Ч., М.Р. = жабясвал е
| МИН.НЕОПР.ВР., 3Л., ЕД.Ч., Ж.Р. = жабясвала е
| МИН.НЕОПР.ВР., 3Л., ЕД.Ч., СР.Р. = жабясвало е
| МИН.НЕОПР.ВР., 3Л., МН.Ч. = жабясвали са
| МИН.ПРЕД.ВР., 1Л., ЕД.Ч., М.Р. = бях жабясвал
| МИН.ПРЕД.ВР., 1Л., ЕД.Ч., Ж.Р. = бях жабясвала
| МИН.ПРЕД.ВР., 1Л., ЕД.Ч., СР.Р. = бях жабясвало
| МИН.ПРЕД.ВР., 1Л., МН.Ч. = бяхме жабясвали
| МИН.ПРЕД.ВР., 2Л., ЕД.Ч., М.Р. = беше жабясвал
| МИН.ПРЕД.ВР., 2Л., ЕД.Ч., Ж.Р. = беше жабясвала
| МИН.ПРЕД.ВР., 2Л., ЕД.Ч., СР.Р. = беше жабясвало
| МИН.ПРЕД.ВР., 2Л., МН.Ч. = бяхте жабясвали
| МИН.ПРЕД.ВР., 3Л., ЕД.Ч., М.Р. = беше жабясвал
| МИН.ПРЕД.ВР., 3Л., ЕД.Ч., Ж.Р. = беше жабясвала
| МИН.ПРЕД.ВР., 3Л., ЕД.Ч., СР.Р. = беше жабясвало
| МИН.ПРЕД.ВР., 3Л., МН.Ч. = бяха жабясвали
| БЪД.ВР., 1Л., ЕД.Ч. = ще жабясвам
| БЪД.ВР., 1Л., МН.Ч. = ще жабясваме
| БЪД.ВР., 2Л., ЕД.Ч. = ще жабясваш
| БЪД.ВР., 2Л., МН.Ч. = ще жабясвате
| БЪД.ВР., 3Л., ЕД.Ч. = ще жабясва
| БЪД.ВР., 3Л., МН.Ч. = ще жабясват
| БЪД.ПРЕД.ВР., 1Л., ЕД.Ч., М.Р. = ще съм жабясвал
| БЪД.ПРЕД.ВР., 1Л., ЕД.Ч., Ж.Р. = ще съм жабясвала
| БЪД.ПРЕД.ВР., 1Л., ЕД.Ч., СР.Р. = ще съм жабясвало
| БЪД.ПРЕД.ВР., 1Л., МН.Ч. = ще сме жабясвали
| БЪД.ПРЕД.ВР., 2Л., ЕД.Ч., М.Р. = ще си жабясвал
| БЪД.ПРЕД.ВР., 2Л., ЕД.Ч., Ж.Р. = ще си жабясвала
| БЪД.ПРЕД.ВР., 2Л., ЕД.Ч., СР.Р. = ще си жабясвало
| БЪД.ПРЕД.ВР., 2Л., МН.Ч. = ще сте жабясвали
| БЪД.ПРЕД.ВР., 3Л., ЕД.Ч., М.Р. = ще е жабясвал
| БЪД.ПРЕД.ВР., 3Л., ЕД.Ч., Ж.Р. = ще е жабясвала
| БЪД.ПРЕД.ВР., 3Л., ЕД.Ч., СР.Р. = ще е жабясвало
| БЪД.ПРЕД.ВР., 3Л., МН.Ч. = ще са жабясвали
| БЪД.ВР. В МИН., 1Л., ЕД.Ч. = щях да жабясвам
| БЪД.ВР. В МИН., 1Л., МН.Ч. = щяхме да жабясваме
| БЪД.ВР. В МИН., 2Л., ЕД.Ч. = щеше да жабясваш
| БЪД.ВР. В МИН., 2Л., МН.Ч. = щяхте да жабясвате
| БЪД.ВР. В МИН., 3Л., ЕД.Ч. = щеше да жабясва
| БЪД.ВР. В МИН., 3Л., МН.Ч. = щяха да жабясват
| БЪД.ПРЕД.ВР. В МИН., 1Л., ЕД.Ч., М.Р. = щях да съм жабясвал
| БЪД.ПРЕД.ВР. В МИН., 1Л., ЕД.Ч., Ж.Р. = щях да съм жабясвала
| БЪД.ПРЕД.ВР. В МИН., 1Л., ЕД.Ч., СР.Р. = щях да съм жабясвало
| БЪД.ПРЕД.ВР. В МИН., 1Л., МН.Ч. = щяхме да сме жабясвали
| БЪД.ПРЕД.ВР. В МИН., 2Л., ЕД.Ч., М.Р. = щеше да си жабясвал
| БЪД.ПРЕД.ВР. В МИН., 2Л., ЕД.Ч., Ж.Р. = щеше да си жабясвала
| БЪД.ПРЕД.ВР. В МИН., 2Л., ЕД.Ч., СР.Р. = щеше да си жабясвало
| БЪД.ПРЕД.ВР. В МИН., 2Л., МН.Ч. = щяхте да сте жабясвали
| БЪД.ПРЕД.ВР. В МИН., 3Л., ЕД.Ч., М.Р. = щеше да е жабясвал
| БЪД.ПРЕД.ВР. В МИН., 3Л., ЕД.Ч., Ж.Р. = щеше да е жабясвала
| БЪД.ПРЕД.ВР. В МИН., 3Л., ЕД.Ч., СР.Р. = щеше да е жабясвало
| БЪД.ПРЕД.ВР. В МИН., 3Л., МН.Ч. = щяха да са жабясвали
| ПР.НАКЛ., СЕГ.ВР., 1Л., ЕД.Ч., М.Р. = жабясвал съм
| ПР.НАКЛ., СЕГ.ВР., 1Л., ЕД.Ч., Ж.Р. = жабясвала съм
| ПР.НАКЛ., СЕГ.ВР., 1Л., ЕД.Ч., СР.Р. = жабясвало съм
| ПР.НАКЛ., СЕГ.ВР., 1Л., МН.Ч. = жабясвали сме
| ПР.НАКЛ., СЕГ.ВР., 2Л., ЕД.Ч., М.Р. = жабясвал си
| ПР.НАКЛ., СЕГ.ВР., 2Л., ЕД.Ч., Ж.Р. = жабясвала си
| ПР.НАКЛ., СЕГ.ВР., 2Л., ЕД.Ч., СР.Р. = жабясвало си
| ПР.НАКЛ., СЕГ.ВР., 2Л., МН.Ч. = жабясвали сте
| ПР.НАКЛ., СЕГ.ВР., 3Л., ЕД.Ч., М.Р. = жабясвал (е)
| ПР.НАКЛ., СЕГ.ВР., 3Л., ЕД.Ч., Ж.Р. = жабясвала (е)
| ПР.НАКЛ., СЕГ.ВР., 3Л., ЕД.Ч., СР.Р. = жабясвало (е)
| ПР.НАКЛ., СЕГ.ВР., 3Л., МН.Ч. = жабясвали (са)
| ПР.НАКЛ., МИН.СВ.ВР., 1Л., ЕД.Ч., М.Р. = жабясвал съм
| ПР.НАКЛ., МИН.СВ.ВР., 1Л., ЕД.Ч., Ж.Р. = жабясвала съм
| ПР.НАКЛ., МИН.СВ.ВР., 1Л., ЕД.Ч., СР.Р. = жабясвало съм
| ПР.НАКЛ., МИН.СВ.ВР., 1Л., МН.Ч. = жабясвали сме
| ПР.НАКЛ., МИН.СВ.ВР., 2Л., ЕД.Ч., М.Р. = жабясвал си
| ПР.НАКЛ., МИН.СВ.ВР., 2Л., ЕД.Ч., Ж.Р. = жабясвала си
| ПР.НАКЛ., МИН.СВ.ВР., 2Л., ЕД.Ч., СР.Р. = жабясвало си
| ПР.НАКЛ., МИН.СВ.ВР., 2Л., МН.Ч. = жабясвали сте
| ПР.НАКЛ., МИН.СВ.ВР., 3Л., ЕД.Ч., М.Р. = жабясвал (е)
| ПР.НАКЛ., МИН.СВ.ВР., 3Л., ЕД.Ч., Ж.Р. = жабясвала (е)
| ПР.НАКЛ., МИН.СВ.ВР., 3Л., ЕД.Ч., СР.Р. = жабясвало (е)
| ПР.НАКЛ., МИН.СВ.ВР., 3Л., МН.Ч. = жабясвали (са)
| ПР.НАКЛ., МИН.НЕОПР.ВР., 1Л., ЕД.Ч., М.Р. = бил съм жабясвал
| ПР.НАКЛ., МИН.НЕОПР.ВР., 1Л., ЕД.Ч., Ж.Р. = била съм жабясвала
| ПР.НАКЛ., МИН.НЕОПР.ВР., 1Л., ЕД.Ч., СР.Р. = било съм жабясвало
| ПР.НАКЛ., МИН.НЕОПР.ВР., 1Л., МН.Ч. = били сме жабясвали
| ПР.НАКЛ., МИН.НЕОПР.ВР., 2Л., ЕД.Ч., М.Р. = бил си жабясвал
| ПР.НАКЛ., МИН.НЕОПР.ВР., 2Л., ЕД.Ч., Ж.Р. = била си жабясвала
| ПР.НАКЛ., МИН.НЕОПР.ВР., 2Л., ЕД.Ч., СР.Р. = било си жабясвало
| ПР.НАКЛ., МИН.НЕОПР.ВР., 2Л., МН.Ч. = били сте жабясвали
| ПР.НАКЛ., МИН.НЕОПР.ВР., 3Л., ЕД.Ч., М.Р. = бил (е) жабясвал
| ПР.НАКЛ., МИН.НЕОПР.ВР., 3Л., ЕД.Ч., Ж.Р. = била (е) жабясвала
| ПР.НАКЛ., МИН.НЕОПР.ВР., 3Л., ЕД.Ч., СР.Р. = било (е) жабясвало
| ПР.НАКЛ., МИН.НЕОПР.ВР., 3Л., МН.Ч. = били (са) жабясвали
| ПР.НАКЛ., БЪД.ВР., 1Л., ЕД.Ч., М.Р. = щял съм да жабясвам
| ПР.НАКЛ., БЪД.ВР., 1Л., ЕД.Ч., Ж.Р. = щяла съм да жабясвам
| ПР.НАКЛ., БЪД.ВР., 1Л., ЕД.Ч., СР.Р. = щяло съм да жабясвам
| ПР.НАКЛ., БЪД.ВР., 1Л., МН.Ч. = щели сме да жабясваме
| ПР.НАКЛ., БЪД.ВР., 2Л., ЕД.Ч., М.Р. = щял си да жабясваш
| ПР.НАКЛ., БЪД.ВР., 2Л., ЕД.Ч., Ж.Р. = щяла си да жабясваш
| ПР.НАКЛ., БЪД.ВР., 2Л., ЕД.Ч., СР.Р. = щяло си да жабясваш
| ПР.НАКЛ., БЪД.ВР., 2Л., МН.Ч. = щели сте да жабясвате
| ПР.НАКЛ., БЪД.ВР., 3Л., ЕД.Ч., М.Р. = щял (е) да жабясва
| ПР.НАКЛ., БЪД.ВР., 3Л., ЕД.Ч., Ж.Р. = щяла (е) да жабясва
| ПР.НАКЛ., БЪД.ВР., 3Л., ЕД.Ч., СР.Р. = щяло (е) да жабясва
| ПР.НАКЛ., БЪД.ВР., 3Л., МН.Ч. = щели (са) да жабясват
| ПР.НАКЛ., БЪД.ПРЕД.ВР., 1Л., ЕД.Ч., М.Р. = щял съм да съм жабясвал
| ПР.НАКЛ., БЪД.ПРЕД.ВР., 1Л., ЕД.Ч., Ж.Р. = щяла съм да съм жабясвала
| ПР.НАКЛ., БЪД.ПРЕД.ВР., 1Л., ЕД.Ч., СР.Р. = щяло съм да съм жабясвало
| ПР.НАКЛ., БЪД.ПРЕД.ВР., 1Л., МН.Ч. = щели сме да сме жабясвали
| ПР.НАКЛ., БЪД.ПРЕД.ВР., 2Л., ЕД.Ч., М.Р. = щял си да си жабясвал
| ПР.НАКЛ., БЪД.ПРЕД.ВР., 2Л., ЕД.Ч., Ж.Р. = щяла си да си жабясвала
| ПР.НАКЛ., БЪД.ПРЕД.ВР., 2Л., ЕД.Ч., СР.Р. = щяло си да си жабясвало
| ПР.НАКЛ., БЪД.ПРЕД.ВР., 2Л., МН.Ч. = щели сте да сте жабясвали
| ПР.НАКЛ., БЪД.ПРЕД.ВР., 3Л., ЕД.Ч., М.Р. = щял (е) да е жабясвал
| ПР.НАКЛ., БЪД.ПРЕД.ВР., 3Л., ЕД.Ч., Ж.Р. = щяла (е) да е жабясвала
| ПР.НАКЛ., БЪД.ПРЕД.ВР., 3Л., ЕД.Ч., СР.Р. = щяло (е) да е жабясвало
| ПР.НАКЛ., БЪД.ПРЕД.ВР., 3Л., МН.Ч. = щели (са) да са жабясвали
| УСЛОВНО НАКЛОНЕНИЕ, 1Л., ЕД.Ч., М.Р. = бих жабясвал
| УСЛОВНО НАКЛОНЕНИЕ, 1Л., ЕД.Ч., Ж.Р. = бих жабясвала
| УСЛОВНО НАКЛОНЕНИЕ, 1Л., ЕД.Ч., СР.Р. = бих жабясвало
| УСЛОВНО НАКЛОНЕНИЕ, 1Л., МН.Ч. = бихме жабясвали
| УСЛОВНО НАКЛОНЕНИЕ, 2Л., ЕД.Ч., М.Р. = би жабясвал
| УСЛОВНО НАКЛОНЕНИЕ, 2Л., ЕД.Ч., Ж.Р. = би жабясвала
| УСЛОВНО НАКЛОНЕНИЕ, 2Л., ЕД.Ч., СР.Р. = би жабясвало
| УСЛОВНО НАКЛОНЕНИЕ, 2Л., МН.Ч. = бихте жабясвали
| УСЛОВНО НАКЛОНЕНИЕ, 3Л., ЕД.Ч., М.Р. = би жабясвал
| УСЛОВНО НАКЛОНЕНИЕ, 3Л., ЕД.Ч., Ж.Р. = би жабясвала
| УСЛОВНО НАКЛОНЕНИЕ, 3Л., ЕД.Ч., СР.Р. = би жабясвало
| УСЛОВНО НАКЛОНЕНИЕ, 3Л., МН.Ч. = биха жабясвали
| ПОВЕЛИТЕЛНО НАКЛОНЕНИЕ, ЕД.Ч. = жа·бяс·вай
| ПОВЕЛИТЕЛНО НАКЛОНЕНИЕ, МН.Ч. = жа·бяс·вай·те
| МИН.СТРАД.ПРИЧ. М.Р. = жа·бяс·ван
| МИН.СТРАД.ПРИЧ. М.Р. НЕПЪЛЕН ЧЛЕН = жа·бяс·ва·ния
| МИН.СТРАД.ПРИЧ. М.Р. ПЪЛЕН ЧЛЕН = жа·бяс·ва·ни·ят
| МИН.СТРАД.ПРИЧ. Ж.Р. = жа·бяс·ва·на
| МИН.СТРАД.ПРИЧ. Ж.Р. ЧЛЕН = жа·бяс·ва·на·та
| МИН.СТРАД.ПРИЧ. СР.Р. = жа·бяс·ва·но
| МИН.СТРАД.ПРИЧ. СР.Р. ЧЛЕН = жа·бяс·ва·но·то
| МИН.СТРАД.ПРИЧ. МН.Ч. = жа·бяс·ва·ни
| МИН.СТРАД.ПРИЧ. МН.Ч. ЧЛЕН = жа·бяс·ва·ни·те
| МИН.ДЕЯТ.СВ.ПРИЧ. М.Р. = жа·бяс·вал
| МИН.ДЕЯТ.СВ.ПРИЧ. М.Р. НЕПЪЛЕН ЧЛЕН = жа·бяс·ва·лия
| МИН.ДЕЯТ.СВ.ПРИЧ. М.Р. ПЪЛЕН ЧЛЕН = жа·бяс·ва·ли·ят
| МИН.ДЕЯТ.СВ.ПРИЧ. Ж.Р. = жа·бяс·ва·ла
| МИН.ДЕЯТ.СВ.ПРИЧ. Ж.Р. ЧЛЕН = жа·бяс·ва·ла·та
| МИН.ДЕЯТ.СВ.ПРИЧ. СР.Р. = жа·бяс·ва·ло
| МИН.ДЕЯТ.СВ.ПРИЧ. СР.Р. ЧЛЕН = жа·бяс·ва·ло·то
| МИН.ДЕЯТ.СВ.ПРИЧ. МН.Ч. = жа·бяс·ва·ли
| МИН.ДЕЯТ.СВ.ПРИЧ. МН.Ч. ЧЛЕН = жа·бяс·ва·ли·те
| МИН.ДЕЯТ.НЕСВ.ПРИЧ. М.Р. = жа·бяс·вал
| МИН.ДЕЯТ.НЕСВ.ПРИЧ. М.Р. НЕПЪЛЕН ЧЛЕН = жа·бяс·ва·лия
| МИН.ДЕЯТ.НЕСВ.ПРИЧ. М.Р. ПЪЛЕН ЧЛЕН = жа·бяс·ва·ли·ят
| МИН.ДЕЯТ.НЕСВ.ПРИЧ. Ж.Р. = жа·бяс·ва·ла
| МИН.ДЕЯТ.НЕСВ.ПРИЧ. Ж.Р. ЧЛЕН = жа·бяс·ва·ла·та
| МИН.ДЕЯТ.НЕСВ.ПРИЧ. СР.Р. = жа·бяс·ва·ло
| МИН.ДЕЯТ.НЕСВ.ПРИЧ. СР.Р. ЧЛЕН = жа·бяс·ва·ло·то
| МИН.ДЕЯТ.НЕСВ.ПРИЧ. МН.Ч. = жа·бяс·ва·ли
| МИН.ДЕЯТ.НЕСВ.ПРИЧ. МН.Ч. ЧЛЕН = жа·бяс·ва·ли·те
| СЕГ.ДЕЯТ.ПРИЧ. М.Р. = жа·бяс·ващ
| СЕГ.ДЕЯТ.ПРИЧ. М.Р. НЕПЪЛЕН ЧЛЕН = жа·бяс·ва·щия
| СЕГ.ДЕЯТ.ПРИЧ. М.Р. ПЪЛЕН ЧЛЕН = жа·бяс·ва·щи·ят
| СЕГ.ДЕЯТ.ПРИЧ. Ж.Р. = жа·бяс·ва·ща
| СЕГ.ДЕЯТ.ПРИЧ. Ж.Р. ЧЛЕН = жа·бяс·ва·ща·та
| СЕГ.ДЕЯТ.ПРИЧ. СР.Р. = жа·бяс·ва·що
| СЕГ.ДЕЯТ.ПРИЧ. СР.Р. ЧЛЕН = жа·бяс·ва·що·то
| СЕГ.ДЕЯТ.ПРИЧ. МН.Ч. = жа·бяс·ва·щи
| СЕГ.ДЕЯТ.ПРИЧ. МН.Ч. ЧЛЕН = жа·бяс·ва·щи·те
| ДЕЕПРИЧАСТИЕ = жа·бяс·вай·ки
| СКРИТИ ПРЕПРАТКИ = 
[[жабясвам]],
[[жабясваш]],
[[жабясва]],
[[жабясваме]],
[[жабясвате]],
[[жабясват]],
[[жабясвах]],
[[жабясвахме]],
[[жабясвахте]],
[[жабясваха]],
[[жабясваше]],
[[жабясвай]],
[[жабясвайте]],
[[жабясвал]],
[[жабясвалия]],
[[жабясвалият]],
[[жабясвала]],
[[жабясвалата]],
[[жабясвало]],
[[жабясвалото]],
[[жабясвали]],
[[жабясвалите]],
[[жабясван]],
[[жабясвания]],
[[жабясваният]],
[[жабясвана]],
[[жабясваната]],
[[жабясвано]],
[[жабясваното]],
[[жабясвани]],
[[жабясваните]],
[[жабясващ]],
[[жабясващия]],
[[жабясващият]],
[[жабясваща]],
[[жабясващата]],
[[жабясващо]],
[[жабясващото]],
[[жабясващи]],
[[жабясващите]],
[[жабясвайки]],
[[жабясвал съм]],
[[жабясвала съм]],
[[жабясвало съм]],
[[жабясвали сме]],
[[жабясвал си]],
[[жабясвала си]],
[[жабясвало си]],
[[жабясвали сте]],
[[жабясвал е]],
[[жабясвала е]],
[[жабясвало е]],
[[жабясвали са]],
[[бях жабясвал]],
[[бях жабясвала]],
[[бях жабясвало]],
[[бяхме жабясвали]],
[[беше жабясвал]],
[[беше жабясвала]],
[[беше жабясвало]],
[[бяхте жабясвали]],
[[бяха жабясвали]],
[[ще жабясвам]],
[[ще жабясваме]],
[[ще жабясваш]],
[[ще жабясвате]],
[[ще жабясва]],
[[ще жабясват]],
[[ще съм жабясвал]],
[[ще съм жабясвала]],
[[ще съм жабясвало]],
[[ще сме жабясвали]],
[[ще си жабясвал]],
[[ще си жабясвала]],
[[ще си жабясвало]],
[[ще сте жабясвали]],
[[ще е жабясвал]],
[[ще е жабясвала]],
[[ще е жабясвало]],
[[ще са жабясвали]],
[[щях да жабясвам]],
[[щяхме да жабясваме]],
[[щеше да жабясваш]],
[[щяхте да жабясвате]],
[[щеше да жабясва]],
[[щяха да жабясват]],
[[щях да съм жабясвал]],
[[щях да съм жабясвала]],
[[щях да съм жабясвало]],
[[щяхме да сме жабясвали]],
[[щеше да си жабясвал]],
[[щеше да си жабясвала]],
[[щеше да си жабясвало]],
[[щяхте да сте жабясвали]],
[[щеше да е жабясвал]],
[[щеше да е жабясвала]],
[[щеше да е жабясвало]],
[[щяха да са жабясвали]],
[[бил съм жабясвал]],
[[била съм жабясвала]],
[[било съм жабясвало]],
[[били сме жабясвали]],
[[бил си жабясвал]],
[[била си жабясвала]],
[[било си жабясвало]],
[[били сте жабясвали]],
[[бил е жабясвал]],
[[била е жабясвала]],
[[било е жабясвало]],
[[били са жабясвали]],
[[щял съм да жабясвам]],
[[щяла съм да жабясвам]],
[[щяло съм да жабясвам]],
[[щели сме да жабясваме]],
[[щял си да жабясваш]],
[[щяла си да жабясваш]],
[[щяло си да жабясваш]],
[[щели сте да жабясвате]],
[[щял да жабясва]],
[[щяла да жабясва]],
[[щяло да жабясва]],
[[щели да жабясват]],
[[щял е да жабясва]],
[[щяла е да жабясва]],
[[щяло е да жабясва]],
[[щели са да жабясват]],
[[щял съм да съм жабясвал]],
[[щяла съм да съм жабясвала]],
[[щяло съм да съм жабясвало]],
[[щели сме да сме жабясвали]],
[[щял си да си жабясвал]],
[[щяла си да си жабясвала]],
[[щяло си да си жабясвало]],
[[щели сте да сте жабясвали]],
[[щял да е жабясвал]],
[[щяла да е жабясвала]],
[[щяло да е жабясвало]],
[[щели да са жабясвали]],
[[щял е да е жабясвал]],
[[щяла е да е жабясвала]],
[[щяло е да е жабясвало]],
[[щели са да са жабясвали]],
[[бих жабясвал]],
[[бих жабясвала]],
[[бих жабясвало]],
[[бихме жабясвали]],
[[би жабясвал]],
[[би жабясвала]],
[[би жабясвало]],
[[бихте жабясвали]],
[[биха жабясвали]],
}}</text>
      <sha1>joa57eohjcue7ufta9orgjq2c4yy384</sha1>
    </revision>
  </page>
  <page>
    <title>Шаблон:Словоформи/жаднея</title>
    <ns>10</ns>
    <id>402092</id>
    <revision>
      <id>434097</id>
      <parentid>10536</parentid>
      <timestamp>2005-05-06T21:37:58Z</timestamp>
      <contributor>
        <username>Bgbot</username>
        <id>83</id>
      </contributor>
      <comment>Борислав: Шаблон със словоформи</comment>
      <model>wikitext</model>
      <format>text/x-wiki</format>
      <text bytes="19994" xml:space="preserve">{{Шаблон:Словоформи/Глагол|
  ОСНОВНА ФОРМА = жаднея
| СЕГ.ВР., 1Л., ЕД.Ч. = жад·нея
| СЕГ.ВР., 1Л., МН.Ч. = жад·не·ем
| СЕГ.ВР., 2Л., ЕД.Ч. = жад·не·еш
| СЕГ.ВР., 2Л., МН.Ч. = жад·не·е·те
| СЕГ.ВР., 3Л., ЕД.Ч. = жад·нее
| СЕГ.ВР., 3Л., МН.Ч. = жад·не·ят
| МИН.СВ.ВР., 1Л., ЕД.Ч. = жад·нях
| МИН.СВ.ВР., 1Л., МН.Ч. = жад·нях·ме
| МИН.СВ.ВР., 2Л., ЕД.Ч. = жад·ня
| МИН.СВ.ВР., 2Л., МН.Ч. = жад·нях·те
| МИН.СВ.ВР., 3Л., ЕД.Ч. = жад·ня
| МИН.СВ.ВР., 3Л., МН.Ч. = жад·ня·ха
| МИН.НЕСВ.ВР., 1Л., ЕД.Ч. = жад·не·ех
| МИН.НЕСВ.ВР., 1Л., МН.Ч. = жад·не·ех·ме
| МИН.НЕСВ.ВР., 2Л., ЕД.Ч. = жад·не·е·ше
| МИН.НЕСВ.ВР., 2Л., МН.Ч. = жад·не·ех·те
| МИН.НЕСВ.ВР., 3Л., ЕД.Ч. = жад·не·е·ше
| МИН.НЕСВ.ВР., 3Л., МН.Ч. = жад·не·е·ха
| МИН.НЕОПР.ВР., 1Л., ЕД.Ч., М.Р. = жаднял съм
| МИН.НЕОПР.ВР., 1Л., ЕД.Ч., Ж.Р. = жадняла съм
| МИН.НЕОПР.ВР., 1Л., ЕД.Ч., СР.Р. = жадняло съм
| МИН.НЕОПР.ВР., 1Л., МН.Ч. = жаднели сме
| МИН.НЕОПР.ВР., 2Л., ЕД.Ч., М.Р. = жаднял си
| МИН.НЕОПР.ВР., 2Л., ЕД.Ч., Ж.Р. = жадняла си
| МИН.НЕОПР.ВР., 2Л., ЕД.Ч., СР.Р. = жадняло си
| МИН.НЕОПР.ВР., 2Л., МН.Ч. = жаднели сте
| МИН.НЕОПР.ВР., 3Л., ЕД.Ч., М.Р. = жаднял е
| МИН.НЕОПР.ВР., 3Л., ЕД.Ч., Ж.Р. = жадняла е
| МИН.НЕОПР.ВР., 3Л., ЕД.Ч., СР.Р. = жадняло е
| МИН.НЕОПР.ВР., 3Л., МН.Ч. = жаднели са
| МИН.ПРЕД.ВР., 1Л., ЕД.Ч., М.Р. = бях жаднял
| МИН.ПРЕД.ВР., 1Л., ЕД.Ч., Ж.Р. = бях жадняла
| МИН.ПРЕД.ВР., 1Л., ЕД.Ч., СР.Р. = бях жадняло
| МИН.ПРЕД.ВР., 1Л., МН.Ч. = бяхме жаднели
| МИН.ПРЕД.ВР., 2Л., ЕД.Ч., М.Р. = беше жаднял
| МИН.ПРЕД.ВР., 2Л., ЕД.Ч., Ж.Р. = беше жадняла
| МИН.ПРЕД.ВР., 2Л., ЕД.Ч., СР.Р. = беше жадняло
| МИН.ПРЕД.ВР., 2Л., МН.Ч. = бяхте жаднели
| МИН.ПРЕД.ВР., 3Л., ЕД.Ч., М.Р. = беше жаднял
| МИН.ПРЕД.ВР., 3Л., ЕД.Ч., Ж.Р. = беше жадняла
| МИН.ПРЕД.ВР., 3Л., ЕД.Ч., СР.Р. = беше жадняло
| МИН.ПРЕД.ВР., 3Л., МН.Ч. = бяха жаднели
| БЪД.ВР., 1Л., ЕД.Ч. = ще жаднея
| БЪД.ВР., 1Л., МН.Ч. = ще жаднеем
| БЪД.ВР., 2Л., ЕД.Ч. = ще жаднееш
| БЪД.ВР., 2Л., МН.Ч. = ще жаднеете
| БЪД.ВР., 3Л., ЕД.Ч. = ще жаднее
| БЪД.ВР., 3Л., МН.Ч. = ще жаднеят
| БЪД.ПРЕД.ВР., 1Л., ЕД.Ч., М.Р. = ще съм жаднял
| БЪД.ПРЕД.ВР., 1Л., ЕД.Ч., Ж.Р. = ще съм жадняла
| БЪД.ПРЕД.ВР., 1Л., ЕД.Ч., СР.Р. = ще съм жадняло
| БЪД.ПРЕД.ВР., 1Л., МН.Ч. = ще сме жаднели
| БЪД.ПРЕД.ВР., 2Л., ЕД.Ч., М.Р. = ще си жаднял
| БЪД.ПРЕД.ВР., 2Л., ЕД.Ч., Ж.Р. = ще си жадняла
| БЪД.ПРЕД.ВР., 2Л., ЕД.Ч., СР.Р. = ще си жадняло
| БЪД.ПРЕД.ВР., 2Л., МН.Ч. = ще сте жаднели
| БЪД.ПРЕД.ВР., 3Л., ЕД.Ч., М.Р. = ще е жаднял
| БЪД.ПРЕД.ВР., 3Л., ЕД.Ч., Ж.Р. = ще е жадняла
| БЪД.ПРЕД.ВР., 3Л., ЕД.Ч., СР.Р. = ще е жадняло
| БЪД.ПРЕД.ВР., 3Л., МН.Ч. = ще са жаднели
| БЪД.ВР. В МИН., 1Л., ЕД.Ч. = щях да жаднея
| БЪД.ВР. В МИН., 1Л., МН.Ч. = щяхме да жаднеем
| БЪД.ВР. В МИН., 2Л., ЕД.Ч. = щеше да жаднееш
| БЪД.ВР. В МИН., 2Л., МН.Ч. = щяхте да жаднеете
| БЪД.ВР. В МИН., 3Л., ЕД.Ч. = щеше да жаднее
| БЪД.ВР. В МИН., 3Л., МН.Ч. = щяха да жаднеят
| БЪД.ПРЕД.ВР. В МИН., 1Л., ЕД.Ч., М.Р. = щях да съм жаднял
| БЪД.ПРЕД.ВР. В МИН., 1Л., ЕД.Ч., Ж.Р. = щях да съм жадняла
| БЪД.ПРЕД.ВР. В МИН., 1Л., ЕД.Ч., СР.Р. = щях да съм жадняло
| БЪД.ПРЕД.ВР. В МИН., 1Л., МН.Ч. = щяхме да сме жаднели
| БЪД.ПРЕД.ВР. В МИН., 2Л., ЕД.Ч., М.Р. = щеше да си жаднял
| БЪД.ПРЕД.ВР. В МИН., 2Л., ЕД.Ч., Ж.Р. = щеше да си жадняла
| БЪД.ПРЕД.ВР. В МИН., 2Л., ЕД.Ч., СР.Р. = щеше да си жадняло
| БЪД.ПРЕД.ВР. В МИН., 2Л., МН.Ч. = щяхте да сте жаднели
| БЪД.ПРЕД.ВР. В МИН., 3Л., ЕД.Ч., М.Р. = щеше да е жаднял
| БЪД.ПРЕД.ВР. В МИН., 3Л., ЕД.Ч., Ж.Р. = щеше да е жадняла
| БЪД.ПРЕД.ВР. В МИН., 3Л., ЕД.Ч., СР.Р. = щеше да е жадняло
| БЪД.ПРЕД.ВР. В МИН., 3Л., МН.Ч. = щяха да са жаднели
| ПР.НАКЛ., СЕГ.ВР., 1Л., ЕД.Ч., М.Р. = жаднеел съм
| ПР.НАКЛ., СЕГ.ВР., 1Л., ЕД.Ч., Ж.Р. = жаднеела съм
| ПР.НАКЛ., СЕГ.ВР., 1Л., ЕД.Ч., СР.Р. = жаднеело съм
| ПР.НАКЛ., СЕГ.ВР., 1Л., МН.Ч. = жаднеели сме
| ПР.НАКЛ., СЕГ.ВР., 2Л., ЕД.Ч., М.Р. = жаднеел си
| ПР.НАКЛ., СЕГ.ВР., 2Л., ЕД.Ч., Ж.Р. = жаднеела си
| ПР.НАКЛ., СЕГ.ВР., 2Л., ЕД.Ч., СР.Р. = жаднеело си
| ПР.НАКЛ., СЕГ.ВР., 2Л., МН.Ч. = жаднеели сте
| ПР.НАКЛ., СЕГ.ВР., 3Л., ЕД.Ч., М.Р. = жаднеел (е)
| ПР.НАКЛ., СЕГ.ВР., 3Л., ЕД.Ч., Ж.Р. = жаднеела (е)
| ПР.НАКЛ., СЕГ.ВР., 3Л., ЕД.Ч., СР.Р. = жаднеело (е)
| ПР.НАКЛ., СЕГ.ВР., 3Л., МН.Ч. = жаднеели (са)
| ПР.НАКЛ., МИН.СВ.ВР., 1Л., ЕД.Ч., М.Р. = жаднял съм
| ПР.НАКЛ., МИН.СВ.ВР., 1Л., ЕД.Ч., Ж.Р. = жадняла съм
| ПР.НАКЛ., МИН.СВ.ВР., 1Л., ЕД.Ч., СР.Р. = жадняло съм
| ПР.НАКЛ., МИН.СВ.ВР., 1Л., МН.Ч. = жаднели сме
| ПР.НАКЛ., МИН.СВ.ВР., 2Л., ЕД.Ч., М.Р. = жаднял си
| ПР.НАКЛ., МИН.СВ.ВР., 2Л., ЕД.Ч., Ж.Р. = жадняла си
| ПР.НАКЛ., МИН.СВ.ВР., 2Л., ЕД.Ч., СР.Р. = жадняло си
| ПР.НАКЛ., МИН.СВ.ВР., 2Л., МН.Ч. = жаднели сте
| ПР.НАКЛ., МИН.СВ.ВР., 3Л., ЕД.Ч., М.Р. = жаднял (е)
| ПР.НАКЛ., МИН.СВ.ВР., 3Л., ЕД.Ч., Ж.Р. = жадняла (е)
| ПР.НАКЛ., МИН.СВ.ВР., 3Л., ЕД.Ч., СР.Р. = жадняло (е)
| ПР.НАКЛ., МИН.СВ.ВР., 3Л., МН.Ч. = жаднели (са)
| ПР.НАКЛ., МИН.НЕОПР.ВР., 1Л., ЕД.Ч., М.Р. = бил съм жаднял
| ПР.НАКЛ., МИН.НЕОПР.ВР., 1Л., ЕД.Ч., Ж.Р. = била съм жадняла
| ПР.НАКЛ., МИН.НЕОПР.ВР., 1Л., ЕД.Ч., СР.Р. = било съм жадняло
| ПР.НАКЛ., МИН.НЕОПР.ВР., 1Л., МН.Ч. = били сме жаднели
| ПР.НАКЛ., МИН.НЕОПР.ВР., 2Л., ЕД.Ч., М.Р. = бил си жаднял
| ПР.НАКЛ., МИН.НЕОПР.ВР., 2Л., ЕД.Ч., Ж.Р. = била си жадняла
| ПР.НАКЛ., МИН.НЕОПР.ВР., 2Л., ЕД.Ч., СР.Р. = било си жадняло
| ПР.НАКЛ., МИН.НЕОПР.ВР., 2Л., МН.Ч. = били сте жаднели
| ПР.НАКЛ., МИН.НЕОПР.ВР., 3Л., ЕД.Ч., М.Р. = бил (е) жаднял
| ПР.НАКЛ., МИН.НЕОПР.ВР., 3Л., ЕД.Ч., Ж.Р. = била (е) жадняла
| ПР.НАКЛ., МИН.НЕОПР.ВР., 3Л., ЕД.Ч., СР.Р. = било (е) жадняло
| ПР.НАКЛ., МИН.НЕОПР.ВР., 3Л., МН.Ч. = били (са) жаднели
| ПР.НАКЛ., БЪД.ВР., 1Л., ЕД.Ч., М.Р. = щял съм да жаднея
| ПР.НАКЛ., БЪД.ВР., 1Л., ЕД.Ч., Ж.Р. = щяла съм да жаднея
| ПР.НАКЛ., БЪД.ВР., 1Л., ЕД.Ч., СР.Р. = щяло съм да жаднея
| ПР.НАКЛ., БЪД.ВР., 1Л., МН.Ч. = щели сме да жаднеем
| ПР.НАКЛ., БЪД.ВР., 2Л., ЕД.Ч., М.Р. = щял си да жаднееш
| ПР.НАКЛ., БЪД.ВР., 2Л., ЕД.Ч., Ж.Р. = щяла си да жаднееш
| ПР.НАКЛ., БЪД.ВР., 2Л., ЕД.Ч., СР.Р. = щяло си да жаднееш
| ПР.НАКЛ., БЪД.ВР., 2Л., МН.Ч. = щели сте да жаднеете
| ПР.НАКЛ., БЪД.ВР., 3Л., ЕД.Ч., М.Р. = щял (е) да жаднее
| ПР.НАКЛ., БЪД.ВР., 3Л., ЕД.Ч., Ж.Р. = щяла (е) да жаднее
| ПР.НАКЛ., БЪД.ВР., 3Л., ЕД.Ч., СР.Р. = щяло (е) да жаднее
| ПР.НАКЛ., БЪД.ВР., 3Л., МН.Ч. = щели (са) да жаднеят
| ПР.НАКЛ., БЪД.ПРЕД.ВР., 1Л., ЕД.Ч., М.Р. = щял съм да съм жаднял
| ПР.НАКЛ., БЪД.ПРЕД.ВР., 1Л., ЕД.Ч., Ж.Р. = щяла съм да съм жадняла
| ПР.НАКЛ., БЪД.ПРЕД.ВР., 1Л., ЕД.Ч., СР.Р. = щяло съм да съм жадняло
| ПР.НАКЛ., БЪД.ПРЕД.ВР., 1Л., МН.Ч. = щели сме да сме жаднели
| ПР.НАКЛ., БЪД.ПРЕД.ВР., 2Л., ЕД.Ч., М.Р. = щял си да си жаднял
| ПР.НАКЛ., БЪД.ПРЕД.ВР., 2Л., ЕД.Ч., Ж.Р. = щяла си да си жадняла
| ПР.НАКЛ., БЪД.ПРЕД.ВР., 2Л., ЕД.Ч., СР.Р. = щяло си да си жадняло
| ПР.НАКЛ., БЪД.ПРЕД.ВР., 2Л., МН.Ч. = щели сте да сте жаднели
| ПР.НАКЛ., БЪД.ПРЕД.ВР., 3Л., ЕД.Ч., М.Р. = щял (е) да е жаднял
| ПР.НАКЛ., БЪД.ПРЕД.ВР., 3Л., ЕД.Ч., Ж.Р. = щяла (е) да е жадняла
| ПР.НАКЛ., БЪД.ПРЕД.ВР., 3Л., ЕД.Ч., СР.Р. = щяло (е) да е жадняло
| ПР.НАКЛ., БЪД.ПРЕД.ВР., 3Л., МН.Ч. = щели (са) да са жаднели
| УСЛОВНО НАКЛОНЕНИЕ, 1Л., ЕД.Ч., М.Р. = бих жаднял
| УСЛОВНО НАКЛОНЕНИЕ, 1Л., ЕД.Ч., Ж.Р. = бих жадняла
| УСЛОВНО НАКЛОНЕНИЕ, 1Л., ЕД.Ч., СР.Р. = бих жадняло
| УСЛОВНО НАКЛОНЕНИЕ, 1Л., МН.Ч. = бихме жаднели
| УСЛОВНО НАКЛОНЕНИЕ, 2Л., ЕД.Ч., М.Р. = би жаднял
| УСЛОВНО НАКЛОНЕНИЕ, 2Л., ЕД.Ч., Ж.Р. = би жадняла
| УСЛОВНО НАКЛОНЕНИЕ, 2Л., ЕД.Ч., СР.Р. = би жадняло
| УСЛОВНО НАКЛОНЕНИЕ, 2Л., МН.Ч. = бихте жаднели
| УСЛОВНО НАКЛОНЕНИЕ, 3Л., ЕД.Ч., М.Р. = би жаднял
| УСЛОВНО НАКЛОНЕНИЕ, 3Л., ЕД.Ч., Ж.Р. = би жадняла
| УСЛОВНО НАКЛОНЕНИЕ, 3Л., ЕД.Ч., СР.Р. = би жадняло
| УСЛОВНО НАКЛОНЕНИЕ, 3Л., МН.Ч. = биха жаднели
| ПОВЕЛИТЕЛНО НАКЛОНЕНИЕ, ЕД.Ч. = жад·ней
| ПОВЕЛИТЕЛНО НАКЛОНЕНИЕ, МН.Ч. = жад·ней·те
| МИН.СТРАД.ПРИЧ. М.Р. = жад·нян
| МИН.СТРАД.ПРИЧ. М.Р. НЕПЪЛЕН ЧЛЕН = жад·ня·ния
| МИН.СТРАД.ПРИЧ. М.Р. ПЪЛЕН ЧЛЕН = жад·ня·ни·ят
| МИН.СТРАД.ПРИЧ. Ж.Р. = жад·ня·на
| МИН.СТРАД.ПРИЧ. Ж.Р. ЧЛЕН = жад·ня·на·та
| МИН.СТРАД.ПРИЧ. СР.Р. = жад·ня·но
| МИН.СТРАД.ПРИЧ. СР.Р. ЧЛЕН = жад·ня·но·то
| МИН.СТРАД.ПРИЧ. МН.Ч. = жад·не·ни
| МИН.СТРАД.ПРИЧ. МН.Ч. ЧЛЕН = жад·не·ни·те
| МИН.ДЕЯТ.СВ.ПРИЧ. М.Р. = жад·нял
| МИН.ДЕЯТ.СВ.ПРИЧ. М.Р. НЕПЪЛЕН ЧЛЕН = жад·не·лия
| МИН.ДЕЯТ.СВ.ПРИЧ. М.Р. ПЪЛЕН ЧЛЕН = жад·не·ли·ят
| МИН.ДЕЯТ.СВ.ПРИЧ. Ж.Р. = жад·ня·ла
| МИН.ДЕЯТ.СВ.ПРИЧ. Ж.Р. ЧЛЕН = жад·ня·ла·та
| МИН.ДЕЯТ.СВ.ПРИЧ. СР.Р. = жад·ня·ло
| МИН.ДЕЯТ.СВ.ПРИЧ. СР.Р. ЧЛЕН = жад·ня·ло·то
| МИН.ДЕЯТ.СВ.ПРИЧ. МН.Ч. = жад·не·ли
| МИН.ДЕЯТ.СВ.ПРИЧ. МН.Ч. ЧЛЕН = жад·не·ли·те
| МИН.ДЕЯТ.НЕСВ.ПРИЧ. М.Р. = жад·не·ел
| МИН.ДЕЯТ.НЕСВ.ПРИЧ. М.Р. НЕПЪЛЕН ЧЛЕН = жад·не·е·лия
| МИН.ДЕЯТ.НЕСВ.ПРИЧ. М.Р. ПЪЛЕН ЧЛЕН = жад·не·е·ли·ят
| МИН.ДЕЯТ.НЕСВ.ПРИЧ. Ж.Р. = жад·не·е·ла
| МИН.ДЕЯТ.НЕСВ.ПРИЧ. Ж.Р. ЧЛЕН = жад·не·е·ла·та
| МИН.ДЕЯТ.НЕСВ.ПРИЧ. СР.Р. = жад·не·е·ло
| МИН.ДЕЯТ.НЕСВ.ПРИЧ. СР.Р. ЧЛЕН = жад·не·е·ло·то
| МИН.ДЕЯТ.НЕСВ.ПРИЧ. МН.Ч. = жад·не·е·ли
| МИН.ДЕЯТ.НЕСВ.ПРИЧ. МН.Ч. ЧЛЕН = жад·не·е·ли·те
| СЕГ.ДЕЯТ.ПРИЧ. М.Р. = жад·не·ещ
| СЕГ.ДЕЯТ.ПРИЧ. М.Р. НЕПЪЛЕН ЧЛЕН = жад·не·е·щия
| СЕГ.ДЕЯТ.ПРИЧ. М.Р. ПЪЛЕН ЧЛЕН = жад·не·е·щи·ят
| СЕГ.ДЕЯТ.ПРИЧ. Ж.Р. = жад·не·е·ща
| СЕГ.ДЕЯТ.ПРИЧ. Ж.Р. ЧЛЕН = жад·не·е·ща·та
| СЕГ.ДЕЯТ.ПРИЧ. СР.Р. = жад·не·е·що
| СЕГ.ДЕЯТ.ПРИЧ. СР.Р. ЧЛЕН = жад·не·е·що·то
| СЕГ.ДЕЯТ.ПРИЧ. МН.Ч. = жад·не·е·щи
| СЕГ.ДЕЯТ.ПРИЧ. МН.Ч. ЧЛЕН = жад·не·е·щи·те
| ДЕЕПРИЧАСТИЕ = жад·не·ей·ки
| СКРИТИ ПРЕПРАТКИ = 
[[жаднея]],
[[жаднееш]],
[[жаднее]],
[[жаднеем]],
[[жаднеете]],
[[жаднеят]],
[[жаднях]],
[[жадня]],
[[жадняхме]],
[[жадняхте]],
[[жадняха]],
[[жаднеех]],
[[жаднееше]],
[[жаднеехме]],
[[жаднеехте]],
[[жаднееха]],
[[жадней]],
[[жаднейте]],
[[жаднял]],
[[жаднелия]],
[[жаднелият]],
[[жадняла]],
[[жаднялата]],
[[жадняло]],
[[жаднялото]],
[[жаднели]],
[[жаднелите]],
[[жаднеел]],
[[жаднеелия]],
[[жаднеелият]],
[[жаднеела]],
[[жаднеелата]],
[[жаднеело]],
[[жаднеелото]],
[[жаднеели]],
[[жаднеелите]],
[[жаднян]],
[[жадняния]],
[[жадняният]],
[[жадняна]],
[[жадняната]],
[[жадняно]],
[[жадняното]],
[[жаднени]],
[[жаднените]],
[[жаднеещ]],
[[жаднеещия]],
[[жаднеещият]],
[[жаднееща]],
[[жаднеещата]],
[[жаднеещо]],
[[жаднеещото]],
[[жаднеещи]],
[[жаднеещите]],
[[жаднеейки]],
[[жаднял съм]],
[[жадняла съм]],
[[жадняло съм]],
[[жаднели сме]],
[[жаднял си]],
[[жадняла си]],
[[жадняло си]],
[[жаднели сте]],
[[жаднял е]],
[[жадняла е]],
[[жадняло е]],
[[жаднели са]],
[[бях жаднял]],
[[бях жадняла]],
[[бях жадняло]],
[[бяхме жаднели]],
[[беше жаднял]],
[[беше жадняла]],
[[беше жадняло]],
[[бяхте жаднели]],
[[бяха жаднели]],
[[ще жаднея]],
[[ще жаднеем]],
[[ще жаднееш]],
[[ще жаднеете]],
[[ще жаднее]],
[[ще жаднеят]],
[[ще съм жаднял]],
[[ще съм жадняла]],
[[ще съм жадняло]],
[[ще сме жаднели]],
[[ще си жаднял]],
[[ще си жадняла]],
[[ще си жадняло]],
[[ще сте жаднели]],
[[ще е жаднял]],
[[ще е жадняла]],
[[ще е жадняло]],
[[ще са жаднели]],
[[щях да жаднея]],
[[щяхме да жаднеем]],
[[щеше да жаднееш]],
[[щяхте да жаднеете]],
[[щеше да жаднее]],
[[щяха да жаднеят]],
[[щях да съм жаднял]],
[[щях да съм жадняла]],
[[щях да съм жадняло]],
[[щяхме да сме жаднели]],
[[щеше да си жаднял]],
[[щеше да си жадняла]],
[[щеше да си жадняло]],
[[щяхте да сте жаднели]],
[[щеше да е жаднял]],
[[щеше да е жадняла]],
[[щеше да е жадняло]],
[[щяха да са жаднели]],
[[жаднеел съм]],
[[жаднеела съм]],
[[жаднеело съм]],
[[жаднеели сме]],
[[жаднеел си]],
[[жаднеела си]],
[[жаднеело си]],
[[жаднеели сте]],
[[жаднеел е]],
[[жаднеела е]],
[[жаднеело е]],
[[жаднеели са]],
[[бил съм жаднял]],
[[била съм жадняла]],
[[било съм жадняло]],
[[били сме жаднели]],
[[бил си жаднял]],
[[била си жадняла]],
[[било си жадняло]],
[[били сте жаднели]],
[[бил е жаднял]],
[[била е жадняла]],
[[било е жадняло]],
[[били са жаднели]],
[[щял съм да жаднея]],
[[щяла съм да жаднея]],
[[щяло съм да жаднея]],
[[щели сме да жаднеем]],
[[щял си да жаднееш]],
[[щяла си да жаднееш]],
[[щяло си да жаднееш]],
[[щели сте да жаднеете]],
[[щял да жаднее]],
[[щяла да жаднее]],
[[щяло да жаднее]],
[[щели да жаднеят]],
[[щял е да жаднее]],
[[щяла е да жаднее]],
[[щяло е да жаднее]],
[[щели са да жаднеят]],
[[щял съм да съм жаднял]],
[[щяла съм да съм жадняла]],
[[щяло съм да съм жадняло]],
[[щели сме да сме жаднели]],
[[щял си да си жаднял]],
[[щяла си да си жадняла]],
[[щяло си да си жадняло]],
[[щели сте да сте жаднели]],
[[щял да е жаднял]],
[[щяла да е жадняла]],
[[щяло да е жадняло]],
[[щели да са жаднели]],
[[щял е да е жаднял]],
[[щяла е да е жадняла]],
[[щяло е да е жадняло]],
[[щели са да са жаднели]],
[[бих жаднял]],
[[бих жадняла]],
[[бих жадняло]],
[[бихме жаднели]],
[[би жаднял]],
[[би жадняла]],
[[би жадняло]],
[[бихте жаднели]],
[[биха жаднели]],
}}</text>
      <sha1>rb5axjw5corqiutnq0yxkixfei2ebrw</sha1>
    </revision>
  </page>
  <page>
    <title>Шаблон:Словоформи/жадувам</title>
    <ns>10</ns>
    <id>493418</id>
    <revision>
      <id>525400</id>
      <timestamp>2005-05-09T08:33:35Z</timestamp>
      <contributor>
        <username>Bgbot</username>
        <id>83</id>
      </contributor>
      <comment>Борислав: Шаблон със словоформи</comment>
      <model>wikitext</model>
      <format>text/x-wiki</format>
      <text bytes="19908" xml:space="preserve">{{Шаблон:Словоформи/Глагол|
  ОСНОВНА ФОРМА = жадувам
| СЕГ.ВР., 1Л., ЕД.Ч. = жа·ду·вам
| СЕГ.ВР., 1Л., МН.Ч. = жа·ду·ва·ме
| СЕГ.ВР., 2Л., ЕД.Ч. = жа·ду·ваш
| СЕГ.ВР., 2Л., МН.Ч. = жа·ду·ва·те
| СЕГ.ВР., 3Л., ЕД.Ч. = жа·ду·ва
| СЕГ.ВР., 3Л., МН.Ч. = жа·ду·ват
| МИН.СВ.ВР., 1Л., ЕД.Ч. = жа·ду·вах
| МИН.СВ.ВР., 1Л., МН.Ч. = жа·ду·вах·ме
| МИН.СВ.ВР., 2Л., ЕД.Ч. = жа·ду·ва
| МИН.СВ.ВР., 2Л., МН.Ч. = жа·ду·вах·те
| МИН.СВ.ВР., 3Л., ЕД.Ч. = жа·ду·ва
| МИН.СВ.ВР., 3Л., МН.Ч. = жа·ду·ва·ха
| МИН.НЕСВ.ВР., 1Л., ЕД.Ч. = жа·ду·вах
| МИН.НЕСВ.ВР., 1Л., МН.Ч. = жа·ду·вах·ме
| МИН.НЕСВ.ВР., 2Л., ЕД.Ч. = жа·ду·ва·ше
| МИН.НЕСВ.ВР., 2Л., МН.Ч. = жа·ду·вах·те
| МИН.НЕСВ.ВР., 3Л., ЕД.Ч. = жа·ду·ва·ше
| МИН.НЕСВ.ВР., 3Л., МН.Ч. = жа·ду·ва·ха
| МИН.НЕОПР.ВР., 1Л., ЕД.Ч., М.Р. = жадувал съм
| МИН.НЕОПР.ВР., 1Л., ЕД.Ч., Ж.Р. = жадувала съм
| МИН.НЕОПР.ВР., 1Л., ЕД.Ч., СР.Р. = жадувало съм
| МИН.НЕОПР.ВР., 1Л., МН.Ч. = жадували сме
| МИН.НЕОПР.ВР., 2Л., ЕД.Ч., М.Р. = жадувал си
| МИН.НЕОПР.ВР., 2Л., ЕД.Ч., Ж.Р. = жадувала си
| МИН.НЕОПР.ВР., 2Л., ЕД.Ч., СР.Р. = жадувало си
| МИН.НЕОПР.ВР., 2Л., МН.Ч. = жадували сте
| МИН.НЕОПР.ВР., 3Л., ЕД.Ч., М.Р. = жадувал е
| МИН.НЕОПР.ВР., 3Л., ЕД.Ч., Ж.Р. = жадувала е
| МИН.НЕОПР.ВР., 3Л., ЕД.Ч., СР.Р. = жадувало е
| МИН.НЕОПР.ВР., 3Л., МН.Ч. = жадували са
| МИН.ПРЕД.ВР., 1Л., ЕД.Ч., М.Р. = бях жадувал
| МИН.ПРЕД.ВР., 1Л., ЕД.Ч., Ж.Р. = бях жадувала
| МИН.ПРЕД.ВР., 1Л., ЕД.Ч., СР.Р. = бях жадувало
| МИН.ПРЕД.ВР., 1Л., МН.Ч. = бяхме жадували
| МИН.ПРЕД.ВР., 2Л., ЕД.Ч., М.Р. = беше жадувал
| МИН.ПРЕД.ВР., 2Л., ЕД.Ч., Ж.Р. = беше жадувала
| МИН.ПРЕД.ВР., 2Л., ЕД.Ч., СР.Р. = беше жадувало
| МИН.ПРЕД.ВР., 2Л., МН.Ч. = бяхте жадували
| МИН.ПРЕД.ВР., 3Л., ЕД.Ч., М.Р. = беше жадувал
| МИН.ПРЕД.ВР., 3Л., ЕД.Ч., Ж.Р. = беше жадувала
| МИН.ПРЕД.ВР., 3Л., ЕД.Ч., СР.Р. = беше жадувало
| МИН.ПРЕД.ВР., 3Л., МН.Ч. = бяха жадували
| БЪД.ВР., 1Л., ЕД.Ч. = ще жадувам
| БЪД.ВР., 1Л., МН.Ч. = ще жадуваме
| БЪД.ВР., 2Л., ЕД.Ч. = ще жадуваш
| БЪД.ВР., 2Л., МН.Ч. = ще жадувате
| БЪД.ВР., 3Л., ЕД.Ч. = ще жадува
| БЪД.ВР., 3Л., МН.Ч. = ще жадуват
| БЪД.ПРЕД.ВР., 1Л., ЕД.Ч., М.Р. = ще съм жадувал
| БЪД.ПРЕД.ВР., 1Л., ЕД.Ч., Ж.Р. = ще съм жадувала
| БЪД.ПРЕД.ВР., 1Л., ЕД.Ч., СР.Р. = ще съм жадувало
| БЪД.ПРЕД.ВР., 1Л., МН.Ч. = ще сме жадували
| БЪД.ПРЕД.ВР., 2Л., ЕД.Ч., М.Р. = ще си жадувал
| БЪД.ПРЕД.ВР., 2Л., ЕД.Ч., Ж.Р. = ще си жадувала
| БЪД.ПРЕД.ВР., 2Л., ЕД.Ч., СР.Р. = ще си жадувало
| БЪД.ПРЕД.ВР., 2Л., МН.Ч. = ще сте жадували
| БЪД.ПРЕД.ВР., 3Л., ЕД.Ч., М.Р. = ще е жадувал
| БЪД.ПРЕД.ВР., 3Л., ЕД.Ч., Ж.Р. = ще е жадувала
| БЪД.ПРЕД.ВР., 3Л., ЕД.Ч., СР.Р. = ще е жадувало
| БЪД.ПРЕД.ВР., 3Л., МН.Ч. = ще са жадували
| БЪД.ВР. В МИН., 1Л., ЕД.Ч. = щях да жадувам
| БЪД.ВР. В МИН., 1Л., МН.Ч. = щяхме да жадуваме
| БЪД.ВР. В МИН., 2Л., ЕД.Ч. = щеше да жадуваш
| БЪД.ВР. В МИН., 2Л., МН.Ч. = щяхте да жадувате
| БЪД.ВР. В МИН., 3Л., ЕД.Ч. = щеше да жадува
| БЪД.ВР. В МИН., 3Л., МН.Ч. = щяха да жадуват
| БЪД.ПРЕД.ВР. В МИН., 1Л., ЕД.Ч., М.Р. = щях да съм жадувал
| БЪД.ПРЕД.ВР. В МИН., 1Л., ЕД.Ч., Ж.Р. = щях да съм жадувала
| БЪД.ПРЕД.ВР. В МИН., 1Л., ЕД.Ч., СР.Р. = щях да съм жадувало
| БЪД.ПРЕД.ВР. В МИН., 1Л., МН.Ч. = щяхме да сме жадували
| БЪД.ПРЕД.ВР. В МИН., 2Л., ЕД.Ч., М.Р. = щеше да си жадувал
| БЪД.ПРЕД.ВР. В МИН., 2Л., ЕД.Ч., Ж.Р. = щеше да си жадувала
| БЪД.ПРЕД.ВР. В МИН., 2Л., ЕД.Ч., СР.Р. = щеше да си жадувало
| БЪД.ПРЕД.ВР. В МИН., 2Л., МН.Ч. = щяхте да сте жадували
| БЪД.ПРЕД.ВР. В МИН., 3Л., ЕД.Ч., М.Р. = щеше да е жадувал
| БЪД.ПРЕД.ВР. В МИН., 3Л., ЕД.Ч., Ж.Р. = щеше да е жадувала
| БЪД.ПРЕД.ВР. В МИН., 3Л., ЕД.Ч., СР.Р. = щеше да е жадувало
| БЪД.ПРЕД.ВР. В МИН., 3Л., МН.Ч. = щяха да са жадували
| ПР.НАКЛ., СЕГ.ВР., 1Л., ЕД.Ч., М.Р. = жадувал съм
| ПР.НАКЛ., СЕГ.ВР., 1Л., ЕД.Ч., Ж.Р. = жадувала съм
| ПР.НАКЛ., СЕГ.ВР., 1Л., ЕД.Ч., СР.Р. = жадувало съм
| ПР.НАКЛ., СЕГ.ВР., 1Л., МН.Ч. = жадували сме
| ПР.НАКЛ., СЕГ.ВР., 2Л., ЕД.Ч., М.Р. = жадувал си
| ПР.НАКЛ., СЕГ.ВР., 2Л., ЕД.Ч., Ж.Р. = жадувала си
| ПР.НАКЛ., СЕГ.ВР., 2Л., ЕД.Ч., СР.Р. = жадувало си
| ПР.НАКЛ., СЕГ.ВР., 2Л., МН.Ч. = жадували сте
| ПР.НАКЛ., СЕГ.ВР., 3Л., ЕД.Ч., М.Р. = жадувал (е)
| ПР.НАКЛ., СЕГ.ВР., 3Л., ЕД.Ч., Ж.Р. = жадувала (е)
| ПР.НАКЛ., СЕГ.ВР., 3Л., ЕД.Ч., СР.Р. = жадувало (е)
| ПР.НАКЛ., СЕГ.ВР., 3Л., МН.Ч. = жадували (са)
| ПР.НАКЛ., МИН.СВ.ВР., 1Л., ЕД.Ч., М.Р. = жадувал съм
| ПР.НАКЛ., МИН.СВ.ВР., 1Л., ЕД.Ч., Ж.Р. = жадувала съм
| ПР.НАКЛ., МИН.СВ.ВР., 1Л., ЕД.Ч., СР.Р. = жадувало съм
| ПР.НАКЛ., МИН.СВ.ВР., 1Л., МН.Ч. = жадували сме
| ПР.НАКЛ., МИН.СВ.ВР., 2Л., ЕД.Ч., М.Р. = жадувал си
| ПР.НАКЛ., МИН.СВ.ВР., 2Л., ЕД.Ч., Ж.Р. = жадувала си
| ПР.НАКЛ., МИН.СВ.ВР., 2Л., ЕД.Ч., СР.Р. = жадувало си
| ПР.НАКЛ., МИН.СВ.ВР., 2Л., МН.Ч. = жадували сте
| ПР.НАКЛ., МИН.СВ.ВР., 3Л., ЕД.Ч., М.Р. = жадувал (е)
| ПР.НАКЛ., МИН.СВ.ВР., 3Л., ЕД.Ч., Ж.Р. = жадувала (е)
| ПР.НАКЛ., МИН.СВ.ВР., 3Л., ЕД.Ч., СР.Р. = жадувало (е)
| ПР.НАКЛ., МИН.СВ.ВР., 3Л., МН.Ч. = жадували (са)
| ПР.НАКЛ., МИН.НЕОПР.ВР., 1Л., ЕД.Ч., М.Р. = бил съм жадувал
| ПР.НАКЛ., МИН.НЕОПР.ВР., 1Л., ЕД.Ч., Ж.Р. = била съм жадувала
| ПР.НАКЛ., МИН.НЕОПР.ВР., 1Л., ЕД.Ч., СР.Р. = било съм жадувало
| ПР.НАКЛ., МИН.НЕОПР.ВР., 1Л., МН.Ч. = били сме жадували
| ПР.НАКЛ., МИН.НЕОПР.ВР., 2Л., ЕД.Ч., М.Р. = бил си жадувал
| ПР.НАКЛ., МИН.НЕОПР.ВР., 2Л., ЕД.Ч., Ж.Р. = била си жадувала
| ПР.НАКЛ., МИН.НЕОПР.ВР., 2Л., ЕД.Ч., СР.Р. = било си жадувало
| ПР.НАКЛ., МИН.НЕОПР.ВР., 2Л., МН.Ч. = били сте жадували
| ПР.НАКЛ., МИН.НЕОПР.ВР., 3Л., ЕД.Ч., М.Р. = бил (е) жадувал
| ПР.НАКЛ., МИН.НЕОПР.ВР., 3Л., ЕД.Ч., Ж.Р. = била (е) жадувала
| ПР.НАКЛ., МИН.НЕОПР.ВР., 3Л., ЕД.Ч., СР.Р. = било (е) жадувало
| ПР.НАКЛ., МИН.НЕОПР.ВР., 3Л., МН.Ч. = били (са) жадували
| ПР.НАКЛ., БЪД.ВР., 1Л., ЕД.Ч., М.Р. = щял съм да жадувам
| ПР.НАКЛ., БЪД.ВР., 1Л., ЕД.Ч., Ж.Р. = щяла съм да жадувам
| ПР.НАКЛ., БЪД.ВР., 1Л., ЕД.Ч., СР.Р. = щяло съм да жадувам
| ПР.НАКЛ., БЪД.ВР., 1Л., МН.Ч. = щели сме да жадуваме
| ПР.НАКЛ., БЪД.ВР., 2Л., ЕД.Ч., М.Р. = щял си да жадуваш
| ПР.НАКЛ., БЪД.ВР., 2Л., ЕД.Ч., Ж.Р. = щяла си да жадуваш
| ПР.НАКЛ., БЪД.ВР., 2Л., ЕД.Ч., СР.Р. = щяло си да жадуваш
| ПР.НАКЛ., БЪД.ВР., 2Л., МН.Ч. = щели сте да жадувате
| ПР.НАКЛ., БЪД.ВР., 3Л., ЕД.Ч., М.Р. = щял (е) да жадува
| ПР.НАКЛ., БЪД.ВР., 3Л., ЕД.Ч., Ж.Р. = щяла (е) да жадува
| ПР.НАКЛ., БЪД.ВР., 3Л., ЕД.Ч., СР.Р. = щяло (е) да жадува
| ПР.НАКЛ., БЪД.ВР., 3Л., МН.Ч. = щели (са) да жадуват
| ПР.НАКЛ., БЪД.ПРЕД.ВР., 1Л., ЕД.Ч., М.Р. = щял съм да съм жадувал
| ПР.НАКЛ., БЪД.ПРЕД.ВР., 1Л., ЕД.Ч., Ж.Р. = щяла съм да съм жадувала
| ПР.НАКЛ., БЪД.ПРЕД.ВР., 1Л., ЕД.Ч., СР.Р. = щяло съм да съм жадувало
| ПР.НАКЛ., БЪД.ПРЕД.ВР., 1Л., МН.Ч. = щели сме да сме жадували
| ПР.НАКЛ., БЪД.ПРЕД.ВР., 2Л., ЕД.Ч., М.Р. = щял си да си жадувал
| ПР.НАКЛ., БЪД.ПРЕД.ВР., 2Л., ЕД.Ч., Ж.Р. = щяла си да си жадувала
| ПР.НАКЛ., БЪД.ПРЕД.ВР., 2Л., ЕД.Ч., СР.Р. = щяло си да си жадувало
| ПР.НАКЛ., БЪД.ПРЕД.ВР., 2Л., МН.Ч. = щели сте да сте жадували
| ПР.НАКЛ., БЪД.ПРЕД.ВР., 3Л., ЕД.Ч., М.Р. = щял (е) да е жадувал
| ПР.НАКЛ., БЪД.ПРЕД.ВР., 3Л., ЕД.Ч., Ж.Р. = щяла (е) да е жадувала
| ПР.НАКЛ., БЪД.ПРЕД.ВР., 3Л., ЕД.Ч., СР.Р. = щяло (е) да е жадувало
| ПР.НАКЛ., БЪД.ПРЕД.ВР., 3Л., МН.Ч. = щели (са) да са жадували
| УСЛОВНО НАКЛОНЕНИЕ, 1Л., ЕД.Ч., М.Р. = бих жадувал
| УСЛОВНО НАКЛОНЕНИЕ, 1Л., ЕД.Ч., Ж.Р. = бих жадувала
| УСЛОВНО НАКЛОНЕНИЕ, 1Л., ЕД.Ч., СР.Р. = бих жадувало
| УСЛОВНО НАКЛОНЕНИЕ, 1Л., МН.Ч. = бихме жадували
| УСЛОВНО НАКЛОНЕНИЕ, 2Л., ЕД.Ч., М.Р. = би жадувал
| УСЛОВНО НАКЛОНЕНИЕ, 2Л., ЕД.Ч., Ж.Р. = би жадувала
| УСЛОВНО НАКЛОНЕНИЕ, 2Л., ЕД.Ч., СР.Р. = би жадувало
| УСЛОВНО НАКЛОНЕНИЕ, 2Л., МН.Ч. = бихте жадували
| УСЛОВНО НАКЛОНЕНИЕ, 3Л., ЕД.Ч., М.Р. = би жадувал
| УСЛОВНО НАКЛОНЕНИЕ, 3Л., ЕД.Ч., Ж.Р. = би жадувала
| УСЛОВНО НАКЛОНЕНИЕ, 3Л., ЕД.Ч., СР.Р. = би жадувало
| УСЛОВНО НАКЛОНЕНИЕ, 3Л., МН.Ч. = биха жадували
| ПОВЕЛИТЕЛНО НАКЛОНЕНИЕ, ЕД.Ч. = жа·ду·вай
| ПОВЕЛИТЕЛНО НАКЛОНЕНИЕ, МН.Ч. = жа·ду·вай·те
| МИН.СТРАД.ПРИЧ. М.Р. = жа·ду·ван
| МИН.СТРАД.ПРИЧ. М.Р. НЕПЪЛЕН ЧЛЕН = жа·ду·ва·ния
| МИН.СТРАД.ПРИЧ. М.Р. ПЪЛЕН ЧЛЕН = жа·ду·ва·ни·ят
| МИН.СТРАД.ПРИЧ. Ж.Р. = жа·ду·ва·на
| МИН.СТРАД.ПРИЧ. Ж.Р. ЧЛЕН = жа·ду·ва·на·та
| МИН.СТРАД.ПРИЧ. СР.Р. = жа·ду·ва·но
| МИН.СТРАД.ПРИЧ. СР.Р. ЧЛЕН = жа·ду·ва·но·то
| МИН.СТРАД.ПРИЧ. МН.Ч. = жа·ду·ва·ни
| МИН.СТРАД.ПРИЧ. МН.Ч. ЧЛЕН = жа·ду·ва·ни·те
| МИН.ДЕЯТ.СВ.ПРИЧ. М.Р. = жа·ду·вал
| МИН.ДЕЯТ.СВ.ПРИЧ. М.Р. НЕПЪЛЕН ЧЛЕН = жа·ду·ва·лия
| МИН.ДЕЯТ.СВ.ПРИЧ. М.Р. ПЪЛЕН ЧЛЕН = жа·ду·ва·ли·ят
| МИН.ДЕЯТ.СВ.ПРИЧ. Ж.Р. = жа·ду·ва·ла
| МИН.ДЕЯТ.СВ.ПРИЧ. Ж.Р. ЧЛЕН = жа·ду·ва·ла·та
| МИН.ДЕЯТ.СВ.ПРИЧ. СР.Р. = жа·ду·ва·ло
| МИН.ДЕЯТ.СВ.ПРИЧ. СР.Р. ЧЛЕН = жа·ду·ва·ло·то
| МИН.ДЕЯТ.СВ.ПРИЧ. МН.Ч. = жа·ду·ва·ли
| МИН.ДЕЯТ.СВ.ПРИЧ. МН.Ч. ЧЛЕН = жа·ду·ва·ли·те
| МИН.ДЕЯТ.НЕСВ.ПРИЧ. М.Р. = жа·ду·вал
| МИН.ДЕЯТ.НЕСВ.ПРИЧ. М.Р. НЕПЪЛЕН ЧЛЕН = жа·ду·ва·лия
| МИН.ДЕЯТ.НЕСВ.ПРИЧ. М.Р. ПЪЛЕН ЧЛЕН = жа·ду·ва·ли·ят
| МИН.ДЕЯТ.НЕСВ.ПРИЧ. Ж.Р. = жа·ду·ва·ла
| МИН.ДЕЯТ.НЕСВ.ПРИЧ. Ж.Р. ЧЛЕН = жа·ду·ва·ла·та
| МИН.ДЕЯТ.НЕСВ.ПРИЧ. СР.Р. = жа·ду·ва·ло
| МИН.ДЕЯТ.НЕСВ.ПРИЧ. СР.Р. ЧЛЕН = жа·ду·ва·ло·то
| МИН.ДЕЯТ.НЕСВ.ПРИЧ. МН.Ч. = жа·ду·ва·ли
| МИН.ДЕЯТ.НЕСВ.ПРИЧ. МН.Ч. ЧЛЕН = жа·ду·ва·ли·те
| СЕГ.ДЕЯТ.ПРИЧ. М.Р. = жа·ду·ващ
| СЕГ.ДЕЯТ.ПРИЧ. М.Р. НЕПЪЛЕН ЧЛЕН = жа·ду·ва·щия
| СЕГ.ДЕЯТ.ПРИЧ. М.Р. ПЪЛЕН ЧЛЕН = жа·ду·ва·щи·ят
| СЕГ.ДЕЯТ.ПРИЧ. Ж.Р. = жа·ду·ва·ща
| СЕГ.ДЕЯТ.ПРИЧ. Ж.Р. ЧЛЕН = жа·ду·ва·ща·та
| СЕГ.ДЕЯТ.ПРИЧ. СР.Р. = жа·ду·ва·що
| СЕГ.ДЕЯТ.ПРИЧ. СР.Р. ЧЛЕН = жа·ду·ва·що·то
| СЕГ.ДЕЯТ.ПРИЧ. МН.Ч. = жа·ду·ва·щи
| СЕГ.ДЕЯТ.ПРИЧ. МН.Ч. ЧЛЕН = жа·ду·ва·щи·те
| ДЕЕПРИЧАСТИЕ = жа·ду·вай·ки
| СКРИТИ ПРЕПРАТКИ = 
[[жадувам]],
[[жадуваш]],
[[жадува]],
[[жадуваме]],
[[жадувате]],
[[жадуват]],
[[жадувах]],
[[жадувахме]],
[[жадувахте]],
[[жадуваха]],
[[жадуваше]],
[[жадувай]],
[[жадувайте]],
[[жадувал]],
[[жадувалия]],
[[жадувалият]],
[[жадувала]],
[[жадувалата]],
[[жадувало]],
[[жадувалото]],
[[жадували]],
[[жадувалите]],
[[жадуван]],
[[жадувания]],
[[жадуваният]],
[[жадувана]],
[[жадуваната]],
[[жадувано]],
[[жадуваното]],
[[жадувани]],
[[жадуваните]],
[[жадуващ]],
[[жадуващия]],
[[жадуващият]],
[[жадуваща]],
[[жадуващата]],
[[жадуващо]],
[[жадуващото]],
[[жадуващи]],
[[жадуващите]],
[[жадувайки]],
[[жадувал съм]],
[[жадувала съм]],
[[жадувало съм]],
[[жадували сме]],
[[жадувал си]],
[[жадувала си]],
[[жадувало си]],
[[жадували сте]],
[[жадувал е]],
[[жадувала е]],
[[жадувало е]],
[[жадували са]],
[[бях жадувал]],
[[бях жадувала]],
[[бях жадувало]],
[[бяхме жадували]],
[[беше жадувал]],
[[беше жадувала]],
[[беше жадувало]],
[[бяхте жадували]],
[[бяха жадували]],
[[ще жадувам]],
[[ще жадуваме]],
[[ще жадуваш]],
[[ще жадувате]],
[[ще жадува]],
[[ще жадуват]],
[[ще съм жадувал]],
[[ще съм жадувала]],
[[ще съм жадувало]],
[[ще сме жадували]],
[[ще си жадувал]],
[[ще си жадувала]],
[[ще си жадувало]],
[[ще сте жадували]],
[[ще е жадувал]],
[[ще е жадувала]],
[[ще е жадувало]],
[[ще са жадували]],
[[щях да жадувам]],
[[щяхме да жадуваме]],
[[щеше да жадуваш]],
[[щяхте да жадувате]],
[[щеше да жадува]],
[[щяха да жадуват]],
[[щях да съм жадувал]],
[[щях да съм жадувала]],
[[щях да съм жадувало]],
[[щяхме да сме жадували]],
[[щеше да си жадувал]],
[[щеше да си жадувала]],
[[щеше да си жадувало]],
[[щяхте да сте жадували]],
[[щеше да е жадувал]],
[[щеше да е жадувала]],
[[щеше да е жадувало]],
[[щяха да са жадували]],
[[бил съм жадувал]],
[[била съм жадувала]],
[[било съм жадувало]],
[[били сме жадували]],
[[бил си жадувал]],
[[била си жадувала]],
[[било си жадувало]],
[[били сте жадували]],
[[бил е жадувал]],
[[била е жадувала]],
[[било е жадувало]],
[[били са жадували]],
[[щял съм да жадувам]],
[[щяла съм да жадувам]],
[[щяло съм да жадувам]],
[[щели сме да жадуваме]],
[[щял си да жадуваш]],
[[щяла си да жадуваш]],
[[щяло си да жадуваш]],
[[щели сте да жадувате]],
[[щял да жадува]],
[[щяла да жадува]],
[[щяло да жадува]],
[[щели да жадуват]],
[[щял е да жадува]],
[[щяла е да жадува]],
[[щяло е да жадува]],
[[щели са да жадуват]],
[[щял съм да съм жадувал]],
[[щяла съм да съм жадувала]],
[[щяло съм да съм жадувало]],
[[щели сме да сме жадували]],
[[щял си да си жадувал]],
[[щяла си да си жадувала]],
[[щяло си да си жадувало]],
[[щели сте да сте жадували]],
[[щял да е жадувал]],
[[щяла да е жадувала]],
[[щяло да е жадувало]],
[[щели да са жадували]],
[[щял е да е жадувал]],
[[щяла е да е жадувала]],
[[щяло е да е жадувало]],
[[щели са да са жадували]],
[[бих жадувал]],
[[бих жадувала]],
[[бих жадувало]],
[[бихме жадували]],
[[би жадувал]],
[[би жадувала]],
[[би жадувало]],
[[бихте жадували]],
[[биха жадували]],
}}</text>
      <sha1>m8w8901en0myv683ww275vvgqcjkvg8</sha1>
    </revision>
  </page>
  <page>
    <title>Шаблон:Словоформи/жалвам</title>
    <ns>10</ns>
    <id>493420</id>
    <revision>
      <id>525402</id>
      <timestamp>2005-05-09T08:33:51Z</timestamp>
      <contributor>
        <username>Bgbot</username>
        <id>83</id>
      </contributor>
      <comment>Борислав: Шаблон със словоформи</comment>
      <model>wikitext</model>
      <format>text/x-wiki</format>
      <text bytes="19112" xml:space="preserve">{{Шаблон:Словоформи/Глагол|
  ОСНОВНА ФОРМА = жалвам
| СЕГ.ВР., 1Л., ЕД.Ч. = жал·вам
| СЕГ.ВР., 1Л., МН.Ч. = жал·ва·ме
| СЕГ.ВР., 2Л., ЕД.Ч. = жал·ваш
| СЕГ.ВР., 2Л., МН.Ч. = жал·ва·те
| СЕГ.ВР., 3Л., ЕД.Ч. = жал·ва
| СЕГ.ВР., 3Л., МН.Ч. = жал·ват
| МИН.СВ.ВР., 1Л., ЕД.Ч. = жал·вах
| МИН.СВ.ВР., 1Л., МН.Ч. = жал·вах·ме
| МИН.СВ.ВР., 2Л., ЕД.Ч. = жал·ва
| МИН.СВ.ВР., 2Л., МН.Ч. = жал·вах·те
| МИН.СВ.ВР., 3Л., ЕД.Ч. = жал·ва
| МИН.СВ.ВР., 3Л., МН.Ч. = жал·ва·ха
| МИН.НЕСВ.ВР., 1Л., ЕД.Ч. = жал·вах
| МИН.НЕСВ.ВР., 1Л., МН.Ч. = жал·вах·ме
| МИН.НЕСВ.ВР., 2Л., ЕД.Ч. = жал·ва·ше
| МИН.НЕСВ.ВР., 2Л., МН.Ч. = жал·вах·те
| МИН.НЕСВ.ВР., 3Л., ЕД.Ч. = жал·ва·ше
| МИН.НЕСВ.ВР., 3Л., МН.Ч. = жал·ва·ха
| МИН.НЕОПР.ВР., 1Л., ЕД.Ч., М.Р. = жалвал съм
| МИН.НЕОПР.ВР., 1Л., ЕД.Ч., Ж.Р. = жалвала съм
| МИН.НЕОПР.ВР., 1Л., ЕД.Ч., СР.Р. = жалвало съм
| МИН.НЕОПР.ВР., 1Л., МН.Ч. = жалвали сме
| МИН.НЕОПР.ВР., 2Л., ЕД.Ч., М.Р. = жалвал си
| МИН.НЕОПР.ВР., 2Л., ЕД.Ч., Ж.Р. = жалвала си
| МИН.НЕОПР.ВР., 2Л., ЕД.Ч., СР.Р. = жалвало си
| МИН.НЕОПР.ВР., 2Л., МН.Ч. = жалвали сте
| МИН.НЕОПР.ВР., 3Л., ЕД.Ч., М.Р. = жалвал е
| МИН.НЕОПР.ВР., 3Л., ЕД.Ч., Ж.Р. = жалвала е
| МИН.НЕОПР.ВР., 3Л., ЕД.Ч., СР.Р. = жалвало е
| МИН.НЕОПР.ВР., 3Л., МН.Ч. = жалвали са
| МИН.ПРЕД.ВР., 1Л., ЕД.Ч., М.Р. = бях жалвал
| МИН.ПРЕД.ВР., 1Л., ЕД.Ч., Ж.Р. = бях жалвала
| МИН.ПРЕД.ВР., 1Л., ЕД.Ч., СР.Р. = бях жалвало
| МИН.ПРЕД.ВР., 1Л., МН.Ч. = бяхме жалвали
| МИН.ПРЕД.ВР., 2Л., ЕД.Ч., М.Р. = беше жалвал
| МИН.ПРЕД.ВР., 2Л., ЕД.Ч., Ж.Р. = беше жалвала
| МИН.ПРЕД.ВР., 2Л., ЕД.Ч., СР.Р. = беше жалвало
| МИН.ПРЕД.ВР., 2Л., МН.Ч. = бяхте жалвали
| МИН.ПРЕД.ВР., 3Л., ЕД.Ч., М.Р. = беше жалвал
| МИН.ПРЕД.ВР., 3Л., ЕД.Ч., Ж.Р. = беше жалвала
| МИН.ПРЕД.ВР., 3Л., ЕД.Ч., СР.Р. = беше жалвало
| МИН.ПРЕД.ВР., 3Л., МН.Ч. = бяха жалвали
| БЪД.ВР., 1Л., ЕД.Ч. = ще жалвам
| БЪД.ВР., 1Л., МН.Ч. = ще жалваме
| БЪД.ВР., 2Л., ЕД.Ч. = ще жалваш
| БЪД.ВР., 2Л., МН.Ч. = ще жалвате
| БЪД.ВР., 3Л., ЕД.Ч. = ще жалва
| БЪД.ВР., 3Л., МН.Ч. = ще жалват
| БЪД.ПРЕД.ВР., 1Л., ЕД.Ч., М.Р. = ще съм жалвал
| БЪД.ПРЕД.ВР., 1Л., ЕД.Ч., Ж.Р. = ще съм жалвала
| БЪД.ПРЕД.ВР., 1Л., ЕД.Ч., СР.Р. = ще съм жалвало
| БЪД.ПРЕД.ВР., 1Л., МН.Ч. = ще сме жалвали
| БЪД.ПРЕД.ВР., 2Л., ЕД.Ч., М.Р. = ще си жалвал
| БЪД.ПРЕД.ВР., 2Л., ЕД.Ч., Ж.Р. = ще си жалвала
| БЪД.ПРЕД.ВР., 2Л., ЕД.Ч., СР.Р. = ще си жалвало
| БЪД.ПРЕД.ВР., 2Л., МН.Ч. = ще сте жалвали
| БЪД.ПРЕД.ВР., 3Л., ЕД.Ч., М.Р. = ще е жалвал
| БЪД.ПРЕД.ВР., 3Л., ЕД.Ч., Ж.Р. = ще е жалвала
| БЪД.ПРЕД.ВР., 3Л., ЕД.Ч., СР.Р. = ще е жалвало
| БЪД.ПРЕД.ВР., 3Л., МН.Ч. = ще са жалвали
| БЪД.ВР. В МИН., 1Л., ЕД.Ч. = щях да жалвам
| БЪД.ВР. В МИН., 1Л., МН.Ч. = щяхме да жалваме
| БЪД.ВР. В МИН., 2Л., ЕД.Ч. = щеше да жалваш
| БЪД.ВР. В МИН., 2Л., МН.Ч. = щяхте да жалвате
| БЪД.ВР. В МИН., 3Л., ЕД.Ч. = щеше да жалва
| БЪД.ВР. В МИН., 3Л., МН.Ч. = щяха да жалват
| БЪД.ПРЕД.ВР. В МИН., 1Л., ЕД.Ч., М.Р. = щях да съм жалвал
| БЪД.ПРЕД.ВР. В МИН., 1Л., ЕД.Ч., Ж.Р. = щях да съм жалвала
| БЪД.ПРЕД.ВР. В МИН., 1Л., ЕД.Ч., СР.Р. = щях да съм жалвало
| БЪД.ПРЕД.ВР. В МИН., 1Л., МН.Ч. = щяхме да сме жалвали
| БЪД.ПРЕД.ВР. В МИН., 2Л., ЕД.Ч., М.Р. = щеше да си жалвал
| БЪД.ПРЕД.ВР. В МИН., 2Л., ЕД.Ч., Ж.Р. = щеше да си жалвала
| БЪД.ПРЕД.ВР. В МИН., 2Л., ЕД.Ч., СР.Р. = щеше да си жалвало
| БЪД.ПРЕД.ВР. В МИН., 2Л., МН.Ч. = щяхте да сте жалвали
| БЪД.ПРЕД.ВР. В МИН., 3Л., ЕД.Ч., М.Р. = щеше да е жалвал
| БЪД.ПРЕД.ВР. В МИН., 3Л., ЕД.Ч., Ж.Р. = щеше да е жалвала
| БЪД.ПРЕД.ВР. В МИН., 3Л., ЕД.Ч., СР.Р. = щеше да е жалвало
| БЪД.ПРЕД.ВР. В МИН., 3Л., МН.Ч. = щяха да са жалвали
| ПР.НАКЛ., СЕГ.ВР., 1Л., ЕД.Ч., М.Р. = жалвал съм
| ПР.НАКЛ., СЕГ.ВР., 1Л., ЕД.Ч., Ж.Р. = жалвала съм
| ПР.НАКЛ., СЕГ.ВР., 1Л., ЕД.Ч., СР.Р. = жалвало съм
| ПР.НАКЛ., СЕГ.ВР., 1Л., МН.Ч. = жалвали сме
| ПР.НАКЛ., СЕГ.ВР., 2Л., ЕД.Ч., М.Р. = жалвал си
| ПР.НАКЛ., СЕГ.ВР., 2Л., ЕД.Ч., Ж.Р. = жалвала си
| ПР.НАКЛ., СЕГ.ВР., 2Л., ЕД.Ч., СР.Р. = жалвало си
| ПР.НАКЛ., СЕГ.ВР., 2Л., МН.Ч. = жалвали сте
| ПР.НАКЛ., СЕГ.ВР., 3Л., ЕД.Ч., М.Р. = жалвал (е)
| ПР.НАКЛ., СЕГ.ВР., 3Л., ЕД.Ч., Ж.Р. = жалвала (е)
| ПР.НАКЛ., СЕГ.ВР., 3Л., ЕД.Ч., СР.Р. = жалвало (е)
| ПР.НАКЛ., СЕГ.ВР., 3Л., МН.Ч. = жалвали (са)
| ПР.НАКЛ., МИН.СВ.ВР., 1Л., ЕД.Ч., М.Р. = жалвал съм
| ПР.НАКЛ., МИН.СВ.ВР., 1Л., ЕД.Ч., Ж.Р. = жалвала съм
| ПР.НАКЛ., МИН.СВ.ВР., 1Л., ЕД.Ч., СР.Р. = жалвало съм
| ПР.НАКЛ., МИН.СВ.ВР., 1Л., МН.Ч. = жалвали сме
| ПР.НАКЛ., МИН.СВ.ВР., 2Л., ЕД.Ч., М.Р. = жалвал си
| ПР.НАКЛ., МИН.СВ.ВР., 2Л., ЕД.Ч., Ж.Р. = жалвала си
| ПР.НАКЛ., МИН.СВ.ВР., 2Л., ЕД.Ч., СР.Р. = жалвало си
| ПР.НАКЛ., МИН.СВ.ВР., 2Л., МН.Ч. = жалвали сте
| ПР.НАКЛ., МИН.СВ.ВР., 3Л., ЕД.Ч., М.Р. = жалвал (е)
| ПР.НАКЛ., МИН.СВ.ВР., 3Л., ЕД.Ч., Ж.Р. = жалвала (е)
| ПР.НАКЛ., МИН.СВ.ВР., 3Л., ЕД.Ч., СР.Р. = жалвало (е)
| ПР.НАКЛ., МИН.СВ.ВР., 3Л., МН.Ч. = жалвали (са)
| ПР.НАКЛ., МИН.НЕОПР.ВР., 1Л., ЕД.Ч., М.Р. = бил съм жалвал
| ПР.НАКЛ., МИН.НЕОПР.ВР., 1Л., ЕД.Ч., Ж.Р. = била съм жалвала
| ПР.НАКЛ., МИН.НЕОПР.ВР., 1Л., ЕД.Ч., СР.Р. = било съм жалвало
| ПР.НАКЛ., МИН.НЕОПР.ВР., 1Л., МН.Ч. = били сме жалвали
| ПР.НАКЛ., МИН.НЕОПР.ВР., 2Л., ЕД.Ч., М.Р. = бил си жалвал
| ПР.НАКЛ., МИН.НЕОПР.ВР., 2Л., ЕД.Ч., Ж.Р. = била си жалвала
| ПР.НАКЛ., МИН.НЕОПР.ВР., 2Л., ЕД.Ч., СР.Р. = било си жалвало
| ПР.НАКЛ., МИН.НЕОПР.ВР., 2Л., МН.Ч. = били сте жалвали
| ПР.НАКЛ., МИН.НЕОПР.ВР., 3Л., ЕД.Ч., М.Р. = бил (е) жалвал
| ПР.НАКЛ., МИН.НЕОПР.ВР., 3Л., ЕД.Ч., Ж.Р. = била (е) жалвала
| ПР.НАКЛ., МИН.НЕОПР.ВР., 3Л., ЕД.Ч., СР.Р. = било (е) жалвало
| ПР.НАКЛ., МИН.НЕОПР.ВР., 3Л., МН.Ч. = били (са) жалвали
| ПР.НАКЛ., БЪД.ВР., 1Л., ЕД.Ч., М.Р. = щял съм да жалвам
| ПР.НАКЛ., БЪД.ВР., 1Л., ЕД.Ч., Ж.Р. = щяла съм да жалвам
| ПР.НАКЛ., БЪД.ВР., 1Л., ЕД.Ч., СР.Р. = щяло съм да жалвам
| ПР.НАКЛ., БЪД.ВР., 1Л., МН.Ч. = щели сме да жалваме
| ПР.НАКЛ., БЪД.ВР., 2Л., ЕД.Ч., М.Р. = щял си да жалваш
| ПР.НАКЛ., БЪД.ВР., 2Л., ЕД.Ч., Ж.Р. = щяла си да жалваш
| ПР.НАКЛ., БЪД.ВР., 2Л., ЕД.Ч., СР.Р. = щяло си да жалваш
| ПР.НАКЛ., БЪД.ВР., 2Л., МН.Ч. = щели сте да жалвате
| ПР.НАКЛ., БЪД.ВР., 3Л., ЕД.Ч., М.Р. = щял (е) да жалва
| ПР.НАКЛ., БЪД.ВР., 3Л., ЕД.Ч., Ж.Р. = щяла (е) да жалва
| ПР.НАКЛ., БЪД.ВР., 3Л., ЕД.Ч., СР.Р. = щяло (е) да жалва
| ПР.НАКЛ., БЪД.ВР., 3Л., МН.Ч. = щели (са) да жалват
| ПР.НАКЛ., БЪД.ПРЕД.ВР., 1Л., ЕД.Ч., М.Р. = щял съм да съм жалвал
| ПР.НАКЛ., БЪД.ПРЕД.ВР., 1Л., ЕД.Ч., Ж.Р. = щяла съм да съм жалвала
| ПР.НАКЛ., БЪД.ПРЕД.ВР., 1Л., ЕД.Ч., СР.Р. = щяло съм да съм жалвало
| ПР.НАКЛ., БЪД.ПРЕД.ВР., 1Л., МН.Ч. = щели сме да сме жалвали
| ПР.НАКЛ., БЪД.ПРЕД.ВР., 2Л., ЕД.Ч., М.Р. = щял си да си жалвал
| ПР.НАКЛ., БЪД.ПРЕД.ВР., 2Л., ЕД.Ч., Ж.Р. = щяла си да си жалвала
| ПР.НАКЛ., БЪД.ПРЕД.ВР., 2Л., ЕД.Ч., СР.Р. = щяло си да си жалвало
| ПР.НАКЛ., БЪД.ПРЕД.ВР., 2Л., МН.Ч. = щели сте да сте жалвали
| ПР.НАКЛ., БЪД.ПРЕД.ВР., 3Л., ЕД.Ч., М.Р. = щял (е) да е жалвал
| ПР.НАКЛ., БЪД.ПРЕД.ВР., 3Л., ЕД.Ч., Ж.Р. = щяла (е) да е жалвала
| ПР.НАКЛ., БЪД.ПРЕД.ВР., 3Л., ЕД.Ч., СР.Р. = щяло (е) да е жалвало
| ПР.НАКЛ., БЪД.ПРЕД.ВР., 3Л., МН.Ч. = щели (са) да са жалвали
| УСЛОВНО НАКЛОНЕНИЕ, 1Л., ЕД.Ч., М.Р. = бих жалвал
| УСЛОВНО НАКЛОНЕНИЕ, 1Л., ЕД.Ч., Ж.Р. = бих жалвала
| УСЛОВНО НАКЛОНЕНИЕ, 1Л., ЕД.Ч., СР.Р. = бих жалвало
| УСЛОВНО НАКЛОНЕНИЕ, 1Л., МН.Ч. = бихме жалвали
| УСЛОВНО НАКЛОНЕНИЕ, 2Л., ЕД.Ч., М.Р. = би жалвал
| УСЛОВНО НАКЛОНЕНИЕ, 2Л., ЕД.Ч., Ж.Р. = би жалвала
| УСЛОВНО НАКЛОНЕНИЕ, 2Л., ЕД.Ч., СР.Р. = би жалвало
| УСЛОВНО НАКЛОНЕНИЕ, 2Л., МН.Ч. = бихте жалвали
| УСЛОВНО НАКЛОНЕНИЕ, 3Л., ЕД.Ч., М.Р. = би жалвал
| УСЛОВНО НАКЛОНЕНИЕ, 3Л., ЕД.Ч., Ж.Р. = би жалвала
| УСЛОВНО НАКЛОНЕНИЕ, 3Л., ЕД.Ч., СР.Р. = би жалвало
| УСЛОВНО НАКЛОНЕНИЕ, 3Л., МН.Ч. = биха жалвали
| ПОВЕЛИТЕЛНО НАКЛОНЕНИЕ, ЕД.Ч. = жал·вай
| ПОВЕЛИТЕЛНО НАКЛОНЕНИЕ, МН.Ч. = жал·вай·те
| МИН.СТРАД.ПРИЧ. М.Р. = жал·ван
| МИН.СТРАД.ПРИЧ. М.Р. НЕПЪЛЕН ЧЛЕН = жал·ва·ния
| МИН.СТРАД.ПРИЧ. М.Р. ПЪЛЕН ЧЛЕН = жал·ва·ни·ят
| МИН.СТРАД.ПРИЧ. Ж.Р. = жал·ва·на
| МИН.СТРАД.ПРИЧ. Ж.Р. ЧЛЕН = жал·ва·на·та
| МИН.СТРАД.ПРИЧ. СР.Р. = жал·ва·но
| МИН.СТРАД.ПРИЧ. СР.Р. ЧЛЕН = жал·ва·но·то
| МИН.СТРАД.ПРИЧ. МН.Ч. = жал·ва·ни
| МИН.СТРАД.ПРИЧ. МН.Ч. ЧЛЕН = жал·ва·ни·те
| МИН.ДЕЯТ.СВ.ПРИЧ. М.Р. = жал·вал
| МИН.ДЕЯТ.СВ.ПРИЧ. М.Р. НЕПЪЛЕН ЧЛЕН = жал·ва·лия
| МИН.ДЕЯТ.СВ.ПРИЧ. М.Р. ПЪЛЕН ЧЛЕН = жал·ва·ли·ят
| МИН.ДЕЯТ.СВ.ПРИЧ. Ж.Р. = жал·ва·ла
| МИН.ДЕЯТ.СВ.ПРИЧ. Ж.Р. ЧЛЕН = жал·ва·ла·та
| МИН.ДЕЯТ.СВ.ПРИЧ. СР.Р. = жал·ва·ло
| МИН.ДЕЯТ.СВ.ПРИЧ. СР.Р. ЧЛЕН = жал·ва·ло·то
| МИН.ДЕЯТ.СВ.ПРИЧ. МН.Ч. = жал·ва·ли
| МИН.ДЕЯТ.СВ.ПРИЧ. МН.Ч. ЧЛЕН = жал·ва·ли·те
| МИН.ДЕЯТ.НЕСВ.ПРИЧ. М.Р. = жал·вал
| МИН.ДЕЯТ.НЕСВ.ПРИЧ. М.Р. НЕПЪЛЕН ЧЛЕН = жал·ва·лия
| МИН.ДЕЯТ.НЕСВ.ПРИЧ. М.Р. ПЪЛЕН ЧЛЕН = жал·ва·ли·ят
| МИН.ДЕЯТ.НЕСВ.ПРИЧ. Ж.Р. = жал·ва·ла
| МИН.ДЕЯТ.НЕСВ.ПРИЧ. Ж.Р. ЧЛЕН = жал·ва·ла·та
| МИН.ДЕЯТ.НЕСВ.ПРИЧ. СР.Р. = жал·ва·ло
| МИН.ДЕЯТ.НЕСВ.ПРИЧ. СР.Р. ЧЛЕН = жал·ва·ло·то
| МИН.ДЕЯТ.НЕСВ.ПРИЧ. МН.Ч. = жал·ва·ли
| МИН.ДЕЯТ.НЕСВ.ПРИЧ. МН.Ч. ЧЛЕН = жал·ва·ли·те
| СЕГ.ДЕЯТ.ПРИЧ. М.Р. = жал·ващ
| СЕГ.ДЕЯТ.ПРИЧ. М.Р. НЕПЪЛЕН ЧЛЕН = жал·ва·щия
| СЕГ.ДЕЯТ.ПРИЧ. М.Р. ПЪЛЕН ЧЛЕН = жал·ва·щи·ят
| СЕГ.ДЕЯТ.ПРИЧ. Ж.Р. = жал·ва·ща
| СЕГ.ДЕЯТ.ПРИЧ. Ж.Р. ЧЛЕН = жал·ва·ща·та
| СЕГ.ДЕЯТ.ПРИЧ. СР.Р. = жал·ва·що
| СЕГ.ДЕЯТ.ПРИЧ. СР.Р. ЧЛЕН = жал·ва·що·то
| СЕГ.ДЕЯТ.ПРИЧ. МН.Ч. = жал·ва·щи
| СЕГ.ДЕЯТ.ПРИЧ. МН.Ч. ЧЛЕН = жал·ва·щи·те
| ДЕЕПРИЧАСТИЕ = жал·вай·ки
| СКРИТИ ПРЕПРАТКИ = 
[[жалвам]],
[[жалваш]],
[[жалва]],
[[жалваме]],
[[жалвате]],
[[жалват]],
[[жалвах]],
[[жалвахме]],
[[жалвахте]],
[[жалваха]],
[[жалваше]],
[[жалвай]],
[[жалвайте]],
[[жалвал]],
[[жалвалия]],
[[жалвалият]],
[[жалвала]],
[[жалвалата]],
[[жалвало]],
[[жалвалото]],
[[жалвали]],
[[жалвалите]],
[[жалван]],
[[жалвания]],
[[жалваният]],
[[жалвана]],
[[жалваната]],
[[жалвано]],
[[жалваното]],
[[жалвани]],
[[жалваните]],
[[жалващ]],
[[жалващия]],
[[жалващият]],
[[жалваща]],
[[жалващата]],
[[жалващо]],
[[жалващото]],
[[жалващи]],
[[жалващите]],
[[жалвайки]],
[[жалвал съм]],
[[жалвала съм]],
[[жалвало съм]],
[[жалвали сме]],
[[жалвал си]],
[[жалвала си]],
[[жалвало си]],
[[жалвали сте]],
[[жалвал е]],
[[жалвала е]],
[[жалвало е]],
[[жалвали са]],
[[бях жалвал]],
[[бях жалвала]],
[[бях жалвало]],
[[бяхме жалвали]],
[[беше жалвал]],
[[беше жалвала]],
[[беше жалвало]],
[[бяхте жалвали]],
[[бяха жалвали]],
[[ще жалвам]],
[[ще жалваме]],
[[ще жалваш]],
[[ще жалвате]],
[[ще жалва]],
[[ще жалват]],
[[ще съм жалвал]],
[[ще съм жалвала]],
[[ще съм жалвало]],
[[ще сме жалвали]],
[[ще си жалвал]],
[[ще си жалвала]],
[[ще си жалвало]],
[[ще сте жалвали]],
[[ще е жалвал]],
[[ще е жалвала]],
[[ще е жалвало]],
[[ще са жалвали]],
[[щях да жалвам]],
[[щяхме да жалваме]],
[[щеше да жалваш]],
[[щяхте да жалвате]],
[[щеше да жалва]],
[[щяха да жалват]],
[[щях да съм жалвал]],
[[щях да съм жалвала]],
[[щях да съм жалвало]],
[[щяхме да сме жалвали]],
[[щеше да си жалвал]],
[[щеше да си жалвала]],
[[щеше да си жалвало]],
[[щяхте да сте жалвали]],
[[щеше да е жалвал]],
[[щеше да е жалвала]],
[[щеше да е жалвало]],
[[щяха да са жалвали]],
[[бил съм жалвал]],
[[била съм жалвала]],
[[било съм жалвало]],
[[били сме жалвали]],
[[бил си жалвал]],
[[била си жалвала]],
[[било си жалвало]],
[[били сте жалвали]],
[[бил е жалвал]],
[[била е жалвала]],
[[било е жалвало]],
[[били са жалвали]],
[[щял съм да жалвам]],
[[щяла съм да жалвам]],
[[щяло съм да жалвам]],
[[щели сме да жалваме]],
[[щял си да жалваш]],
[[щяла си да жалваш]],
[[щяло си да жалваш]],
[[щели сте да жалвате]],
[[щял да жалва]],
[[щяла да жалва]],
[[щяло да жалва]],
[[щели да жалват]],
[[щял е да жалва]],
[[щяла е да жалва]],
[[щяло е да жалва]],
[[щели са да жалват]],
[[щял съм да съм жалвал]],
[[щяла съм да съм жалвала]],
[[щяло съм да съм жалвало]],
[[щели сме да сме жалвали]],
[[щял си да си жалвал]],
[[щяла си да си жалвала]],
[[щяло си да си жалвало]],
[[щели сте да сте жалвали]],
[[щял да е жалвал]],
[[щяла да е жалвала]],
[[щяло да е жалвало]],
[[щели да са жалвали]],
[[щял е да е жалвал]],
[[щяла е да е жалвала]],
[[щяло е да е жалвало]],
[[щели са да са жалвали]],
[[бих жалвал]],
[[бих жалвала]],
[[бих жалвало]],
[[бихме жалвали]],
[[би жалвал]],
[[би жалвала]],
[[би жалвало]],
[[бихте жалвали]],
[[биха жалвали]],
}}</text>
      <sha1>lxvt036xnqx9x42lao5178nqfnvoxt6</sha1>
    </revision>
  </page>
  <page>
    <title>Шаблон:Словоформи/жалея</title>
    <ns>10</ns>
    <id>431901</id>
    <revision>
      <id>463883</id>
      <timestamp>2005-05-07T11:16:52Z</timestamp>
      <contributor>
        <username>Bgbot</username>
        <id>83</id>
      </contributor>
      <comment>Борислав: Шаблон със словоформи</comment>
      <model>wikitext</model>
      <format>text/x-wiki</format>
      <text bytes="19260" xml:space="preserve">{{Шаблон:Словоформи/Глагол|
  ОСНОВНА ФОРМА = жалея
| СЕГ.ВР., 1Л., ЕД.Ч. = жа·лея
| СЕГ.ВР., 1Л., МН.Ч. = жа·ле·ем
| СЕГ.ВР., 2Л., ЕД.Ч. = жа·ле·еш
| СЕГ.ВР., 2Л., МН.Ч. = жа·ле·е·те
| СЕГ.ВР., 3Л., ЕД.Ч. = жа·лее
| СЕГ.ВР., 3Л., МН.Ч. = жа·ле·ят
| МИН.СВ.ВР., 1Л., ЕД.Ч. = жа·лях
| МИН.СВ.ВР., 1Л., МН.Ч. = жа·лях·ме
| МИН.СВ.ВР., 2Л., ЕД.Ч. = жа·ля
| МИН.СВ.ВР., 2Л., МН.Ч. = жа·лях·те
| МИН.СВ.ВР., 3Л., ЕД.Ч. = жа·ля
| МИН.СВ.ВР., 3Л., МН.Ч. = жа·ля·ха
| МИН.НЕСВ.ВР., 1Л., ЕД.Ч. = жа·ле·ех
| МИН.НЕСВ.ВР., 1Л., МН.Ч. = жа·ле·ех·ме
| МИН.НЕСВ.ВР., 2Л., ЕД.Ч. = жа·ле·е·ше
| МИН.НЕСВ.ВР., 2Л., МН.Ч. = жа·ле·ех·те
| МИН.НЕСВ.ВР., 3Л., ЕД.Ч. = жа·ле·е·ше
| МИН.НЕСВ.ВР., 3Л., МН.Ч. = жа·ле·е·ха
| МИН.НЕОПР.ВР., 1Л., ЕД.Ч., М.Р. = жалял съм
| МИН.НЕОПР.ВР., 1Л., ЕД.Ч., Ж.Р. = жаляла съм
| МИН.НЕОПР.ВР., 1Л., ЕД.Ч., СР.Р. = жаляло съм
| МИН.НЕОПР.ВР., 1Л., МН.Ч. = жалели сме
| МИН.НЕОПР.ВР., 2Л., ЕД.Ч., М.Р. = жалял си
| МИН.НЕОПР.ВР., 2Л., ЕД.Ч., Ж.Р. = жаляла си
| МИН.НЕОПР.ВР., 2Л., ЕД.Ч., СР.Р. = жаляло си
| МИН.НЕОПР.ВР., 2Л., МН.Ч. = жалели сте
| МИН.НЕОПР.ВР., 3Л., ЕД.Ч., М.Р. = жалял е
| МИН.НЕОПР.ВР., 3Л., ЕД.Ч., Ж.Р. = жаляла е
| МИН.НЕОПР.ВР., 3Л., ЕД.Ч., СР.Р. = жаляло е
| МИН.НЕОПР.ВР., 3Л., МН.Ч. = жалели са
| МИН.ПРЕД.ВР., 1Л., ЕД.Ч., М.Р. = бях жалял
| МИН.ПРЕД.ВР., 1Л., ЕД.Ч., Ж.Р. = бях жаляла
| МИН.ПРЕД.ВР., 1Л., ЕД.Ч., СР.Р. = бях жаляло
| МИН.ПРЕД.ВР., 1Л., МН.Ч. = бяхме жалели
| МИН.ПРЕД.ВР., 2Л., ЕД.Ч., М.Р. = беше жалял
| МИН.ПРЕД.ВР., 2Л., ЕД.Ч., Ж.Р. = беше жаляла
| МИН.ПРЕД.ВР., 2Л., ЕД.Ч., СР.Р. = беше жаляло
| МИН.ПРЕД.ВР., 2Л., МН.Ч. = бяхте жалели
| МИН.ПРЕД.ВР., 3Л., ЕД.Ч., М.Р. = беше жалял
| МИН.ПРЕД.ВР., 3Л., ЕД.Ч., Ж.Р. = беше жаляла
| МИН.ПРЕД.ВР., 3Л., ЕД.Ч., СР.Р. = беше жаляло
| МИН.ПРЕД.ВР., 3Л., МН.Ч. = бяха жалели
| БЪД.ВР., 1Л., ЕД.Ч. = ще жалея
| БЪД.ВР., 1Л., МН.Ч. = ще жалеем
| БЪД.ВР., 2Л., ЕД.Ч. = ще жалееш
| БЪД.ВР., 2Л., МН.Ч. = ще жалеете
| БЪД.ВР., 3Л., ЕД.Ч. = ще жалее
| БЪД.ВР., 3Л., МН.Ч. = ще жалеят
| БЪД.ПРЕД.ВР., 1Л., ЕД.Ч., М.Р. = ще съм жалял
| БЪД.ПРЕД.ВР., 1Л., ЕД.Ч., Ж.Р. = ще съм жаляла
| БЪД.ПРЕД.ВР., 1Л., ЕД.Ч., СР.Р. = ще съм жаляло
| БЪД.ПРЕД.ВР., 1Л., МН.Ч. = ще сме жалели
| БЪД.ПРЕД.ВР., 2Л., ЕД.Ч., М.Р. = ще си жалял
| БЪД.ПРЕД.ВР., 2Л., ЕД.Ч., Ж.Р. = ще си жаляла
| БЪД.ПРЕД.ВР., 2Л., ЕД.Ч., СР.Р. = ще си жаляло
| БЪД.ПРЕД.ВР., 2Л., МН.Ч. = ще сте жалели
| БЪД.ПРЕД.ВР., 3Л., ЕД.Ч., М.Р. = ще е жалял
| БЪД.ПРЕД.ВР., 3Л., ЕД.Ч., Ж.Р. = ще е жаляла
| БЪД.ПРЕД.ВР., 3Л., ЕД.Ч., СР.Р. = ще е жаляло
| БЪД.ПРЕД.ВР., 3Л., МН.Ч. = ще са жалели
| БЪД.ВР. В МИН., 1Л., ЕД.Ч. = щях да жалея
| БЪД.ВР. В МИН., 1Л., МН.Ч. = щяхме да жалеем
| БЪД.ВР. В МИН., 2Л., ЕД.Ч. = щеше да жалееш
| БЪД.ВР. В МИН., 2Л., МН.Ч. = щяхте да жалеете
| БЪД.ВР. В МИН., 3Л., ЕД.Ч. = щеше да жалее
| БЪД.ВР. В МИН., 3Л., МН.Ч. = щяха да жалеят
| БЪД.ПРЕД.ВР. В МИН., 1Л., ЕД.Ч., М.Р. = щях да съм жалял
| БЪД.ПРЕД.ВР. В МИН., 1Л., ЕД.Ч., Ж.Р. = щях да съм жаляла
| БЪД.ПРЕД.ВР. В МИН., 1Л., ЕД.Ч., СР.Р. = щях да съм жаляло
| БЪД.ПРЕД.ВР. В МИН., 1Л., МН.Ч. = щяхме да сме жалели
| БЪД.ПРЕД.ВР. В МИН., 2Л., ЕД.Ч., М.Р. = щеше да си жалял
| БЪД.ПРЕД.ВР. В МИН., 2Л., ЕД.Ч., Ж.Р. = щеше да си жаляла
| БЪД.ПРЕД.ВР. В МИН., 2Л., ЕД.Ч., СР.Р. = щеше да си жаляло
| БЪД.ПРЕД.ВР. В МИН., 2Л., МН.Ч. = щяхте да сте жалели
| БЪД.ПРЕД.ВР. В МИН., 3Л., ЕД.Ч., М.Р. = щеше да е жалял
| БЪД.ПРЕД.ВР. В МИН., 3Л., ЕД.Ч., Ж.Р. = щеше да е жаляла
| БЪД.ПРЕД.ВР. В МИН., 3Л., ЕД.Ч., СР.Р. = щеше да е жаляло
| БЪД.ПРЕД.ВР. В МИН., 3Л., МН.Ч. = щяха да са жалели
| ПР.НАКЛ., СЕГ.ВР., 1Л., ЕД.Ч., М.Р. = жалеел съм
| ПР.НАКЛ., СЕГ.ВР., 1Л., ЕД.Ч., Ж.Р. = жалеела съм
| ПР.НАКЛ., СЕГ.ВР., 1Л., ЕД.Ч., СР.Р. = жалеело съм
| ПР.НАКЛ., СЕГ.ВР., 1Л., МН.Ч. = жалеели сме
| ПР.НАКЛ., СЕГ.ВР., 2Л., ЕД.Ч., М.Р. = жалеел си
| ПР.НАКЛ., СЕГ.ВР., 2Л., ЕД.Ч., Ж.Р. = жалеела си
| ПР.НАКЛ., СЕГ.ВР., 2Л., ЕД.Ч., СР.Р. = жалеело си
| ПР.НАКЛ., СЕГ.ВР., 2Л., МН.Ч. = жалеели сте
| ПР.НАКЛ., СЕГ.ВР., 3Л., ЕД.Ч., М.Р. = жалеел (е)
| ПР.НАКЛ., СЕГ.ВР., 3Л., ЕД.Ч., Ж.Р. = жалеела (е)
| ПР.НАКЛ., СЕГ.ВР., 3Л., ЕД.Ч., СР.Р. = жалеело (е)
| ПР.НАКЛ., СЕГ.ВР., 3Л., МН.Ч. = жалеели (са)
| ПР.НАКЛ., МИН.СВ.ВР., 1Л., ЕД.Ч., М.Р. = жалял съм
| ПР.НАКЛ., МИН.СВ.ВР., 1Л., ЕД.Ч., Ж.Р. = жаляла съм
| ПР.НАКЛ., МИН.СВ.ВР., 1Л., ЕД.Ч., СР.Р. = жаляло съм
| ПР.НАКЛ., МИН.СВ.ВР., 1Л., МН.Ч. = жалели сме
| ПР.НАКЛ., МИН.СВ.ВР., 2Л., ЕД.Ч., М.Р. = жалял си
| ПР.НАКЛ., МИН.СВ.ВР., 2Л., ЕД.Ч., Ж.Р. = жаляла си
| ПР.НАКЛ., МИН.СВ.ВР., 2Л., ЕД.Ч., СР.Р. = жаляло си
| ПР.НАКЛ., МИН.СВ.ВР., 2Л., МН.Ч. = жалели сте
| ПР.НАКЛ., МИН.СВ.ВР., 3Л., ЕД.Ч., М.Р. = жалял (е)
| ПР.НАКЛ., МИН.СВ.ВР., 3Л., ЕД.Ч., Ж.Р. = жаляла (е)
| ПР.НАКЛ., МИН.СВ.ВР., 3Л., ЕД.Ч., СР.Р. = жаляло (е)
| ПР.НАКЛ., МИН.СВ.ВР., 3Л., МН.Ч. = жалели (са)
| ПР.НАКЛ., МИН.НЕОПР.ВР., 1Л., ЕД.Ч., М.Р. = бил съм жалял
| ПР.НАКЛ., МИН.НЕОПР.ВР., 1Л., ЕД.Ч., Ж.Р. = била съм жаляла
| ПР.НАКЛ., МИН.НЕОПР.ВР., 1Л., ЕД.Ч., СР.Р. = било съм жаляло
| ПР.НАКЛ., МИН.НЕОПР.ВР., 1Л., МН.Ч. = били сме жалели
| ПР.НАКЛ., МИН.НЕОПР.ВР., 2Л., ЕД.Ч., М.Р. = бил си жалял
| ПР.НАКЛ., МИН.НЕОПР.ВР., 2Л., ЕД.Ч., Ж.Р. = била си жаляла
| ПР.НАКЛ., МИН.НЕОПР.ВР., 2Л., ЕД.Ч., СР.Р. = било си жаляло
| ПР.НАКЛ., МИН.НЕОПР.ВР., 2Л., МН.Ч. = били сте жалели
| ПР.НАКЛ., МИН.НЕОПР.ВР., 3Л., ЕД.Ч., М.Р. = бил (е) жалял
| ПР.НАКЛ., МИН.НЕОПР.ВР., 3Л., ЕД.Ч., Ж.Р. = била (е) жаляла
| ПР.НАКЛ., МИН.НЕОПР.ВР., 3Л., ЕД.Ч., СР.Р. = било (е) жаляло
| ПР.НАКЛ., МИН.НЕОПР.ВР., 3Л., МН.Ч. = били (са) жалели
| ПР.НАКЛ., БЪД.ВР., 1Л., ЕД.Ч., М.Р. = щял съм да жалея
| ПР.НАКЛ., БЪД.ВР., 1Л., ЕД.Ч., Ж.Р. = щяла съм да жалея
| ПР.НАКЛ., БЪД.ВР., 1Л., ЕД.Ч., СР.Р. = щяло съм да жалея
| ПР.НАКЛ., БЪД.ВР., 1Л., МН.Ч. = щели сме да жалеем
| ПР.НАКЛ., БЪД.ВР., 2Л., ЕД.Ч., М.Р. = щял си да жалееш
| ПР.НАКЛ., БЪД.ВР., 2Л., ЕД.Ч., Ж.Р. = щяла си да жалееш
| ПР.НАКЛ., БЪД.ВР., 2Л., ЕД.Ч., СР.Р. = щяло си да жалееш
| ПР.НАКЛ., БЪД.ВР., 2Л., МН.Ч. = щели сте да жалеете
| ПР.НАКЛ., БЪД.ВР., 3Л., ЕД.Ч., М.Р. = щял (е) да жалее
| ПР.НАКЛ., БЪД.ВР., 3Л., ЕД.Ч., Ж.Р. = щяла (е) да жалее
| ПР.НАКЛ., БЪД.ВР., 3Л., ЕД.Ч., СР.Р. = щяло (е) да жалее
| ПР.НАКЛ., БЪД.ВР., 3Л., МН.Ч. = щели (са) да жалеят
| ПР.НАКЛ., БЪД.ПРЕД.ВР., 1Л., ЕД.Ч., М.Р. = щял съм да съм жалял
| ПР.НАКЛ., БЪД.ПРЕД.ВР., 1Л., ЕД.Ч., Ж.Р. = щяла съм да съм жаляла
| ПР.НАКЛ., БЪД.ПРЕД.ВР., 1Л., ЕД.Ч., СР.Р. = щяло съм да съм жаляло
| ПР.НАКЛ., БЪД.ПРЕД.ВР., 1Л., МН.Ч. = щели сме да сме жалели
| ПР.НАКЛ., БЪД.ПРЕД.ВР., 2Л., ЕД.Ч., М.Р. = щял си да си жалял
| ПР.НАКЛ., БЪД.ПРЕД.ВР., 2Л., ЕД.Ч., Ж.Р. = щяла си да си жаляла
| ПР.НАКЛ., БЪД.ПРЕД.ВР., 2Л., ЕД.Ч., СР.Р. = щяло си да си жаляло
| ПР.НАКЛ., БЪД.ПРЕД.ВР., 2Л., МН.Ч. = щели сте да сте жалели
| ПР.НАКЛ., БЪД.ПРЕД.ВР., 3Л., ЕД.Ч., М.Р. = щял (е) да е жалял
| ПР.НАКЛ., БЪД.ПРЕД.ВР., 3Л., ЕД.Ч., Ж.Р. = щяла (е) да е жаляла
| ПР.НАКЛ., БЪД.ПРЕД.ВР., 3Л., ЕД.Ч., СР.Р. = щяло (е) да е жаляло
| ПР.НАКЛ., БЪД.ПРЕД.ВР., 3Л., МН.Ч. = щели (са) да са жалели
| УСЛОВНО НАКЛОНЕНИЕ, 1Л., ЕД.Ч., М.Р. = бих жалял
| УСЛОВНО НАКЛОНЕНИЕ, 1Л., ЕД.Ч., Ж.Р. = бих жаляла
| УСЛОВНО НАКЛОНЕНИЕ, 1Л., ЕД.Ч., СР.Р. = бих жаляло
| УСЛОВНО НАКЛОНЕНИЕ, 1Л., МН.Ч. = бихме жалели
| УСЛОВНО НАКЛОНЕНИЕ, 2Л., ЕД.Ч., М.Р. = би жалял
| УСЛОВНО НАКЛОНЕНИЕ, 2Л., ЕД.Ч., Ж.Р. = би жаляла
| УСЛОВНО НАКЛОНЕНИЕ, 2Л., ЕД.Ч., СР.Р. = би жаляло
| УСЛОВНО НАКЛОНЕНИЕ, 2Л., МН.Ч. = бихте жалели
| УСЛОВНО НАКЛОНЕНИЕ, 3Л., ЕД.Ч., М.Р. = би жалял
| УСЛОВНО НАКЛОНЕНИЕ, 3Л., ЕД.Ч., Ж.Р. = би жаляла
| УСЛОВНО НАКЛОНЕНИЕ, 3Л., ЕД.Ч., СР.Р. = би жаляло
| УСЛОВНО НАКЛОНЕНИЕ, 3Л., МН.Ч. = биха жалели
| ПОВЕЛИТЕЛНО НАКЛОНЕНИЕ, ЕД.Ч. = жа·лей
| ПОВЕЛИТЕЛНО НАКЛОНЕНИЕ, МН.Ч. = жа·лей·те
| МИН.СТРАД.ПРИЧ. М.Р. = жа·лят
| МИН.СТРАД.ПРИЧ. М.Р. НЕПЪЛЕН ЧЛЕН = жа·ля·тия
| МИН.СТРАД.ПРИЧ. М.Р. ПЪЛЕН ЧЛЕН = жа·ля·ти·ят
| МИН.СТРАД.ПРИЧ. Ж.Р. = жа·ля·та
| МИН.СТРАД.ПРИЧ. Ж.Р. ЧЛЕН = жа·ля·та·та
| МИН.СТРАД.ПРИЧ. СР.Р. = жа·ля·то
| МИН.СТРАД.ПРИЧ. СР.Р. ЧЛЕН = жа·ля·то·то
| МИН.СТРАД.ПРИЧ. МН.Ч. = жа·ле·ти
| МИН.СТРАД.ПРИЧ. МН.Ч. ЧЛЕН = жа·ле·ти·те
| МИН.ДЕЯТ.СВ.ПРИЧ. М.Р. = жа·лял
| МИН.ДЕЯТ.СВ.ПРИЧ. М.Р. НЕПЪЛЕН ЧЛЕН = жа·ле·лия
| МИН.ДЕЯТ.СВ.ПРИЧ. М.Р. ПЪЛЕН ЧЛЕН = жа·ле·ли·ят
| МИН.ДЕЯТ.СВ.ПРИЧ. Ж.Р. = жа·ля·ла
| МИН.ДЕЯТ.СВ.ПРИЧ. Ж.Р. ЧЛЕН = жа·ля·ла·та
| МИН.ДЕЯТ.СВ.ПРИЧ. СР.Р. = жа·ля·ло
| МИН.ДЕЯТ.СВ.ПРИЧ. СР.Р. ЧЛЕН = жа·ля·ло·то
| МИН.ДЕЯТ.СВ.ПРИЧ. МН.Ч. = жа·ле·ли
| МИН.ДЕЯТ.СВ.ПРИЧ. МН.Ч. ЧЛЕН = жа·ле·ли·те
| МИН.ДЕЯТ.НЕСВ.ПРИЧ. М.Р. = жа·ле·ел
| МИН.ДЕЯТ.НЕСВ.ПРИЧ. М.Р. НЕПЪЛЕН ЧЛЕН = жа·ле·е·лия
| МИН.ДЕЯТ.НЕСВ.ПРИЧ. М.Р. ПЪЛЕН ЧЛЕН = жа·ле·е·ли·ят
| МИН.ДЕЯТ.НЕСВ.ПРИЧ. Ж.Р. = жа·ле·е·ла
| МИН.ДЕЯТ.НЕСВ.ПРИЧ. Ж.Р. ЧЛЕН = жа·ле·е·ла·та
| МИН.ДЕЯТ.НЕСВ.ПРИЧ. СР.Р. = жа·ле·е·ло
| МИН.ДЕЯТ.НЕСВ.ПРИЧ. СР.Р. ЧЛЕН = жа·ле·е·ло·то
| МИН.ДЕЯТ.НЕСВ.ПРИЧ. МН.Ч. = жа·ле·е·ли
| МИН.ДЕЯТ.НЕСВ.ПРИЧ. МН.Ч. ЧЛЕН = жа·ле·е·ли·те
| СЕГ.ДЕЯТ.ПРИЧ. М.Р. = жа·ле·ещ
| СЕГ.ДЕЯТ.ПРИЧ. М.Р. НЕПЪЛЕН ЧЛЕН = жа·ле·е·щия
| СЕГ.ДЕЯТ.ПРИЧ. М.Р. ПЪЛЕН ЧЛЕН = жа·ле·е·щи·ят
| СЕГ.ДЕЯТ.ПРИЧ. Ж.Р. = жа·ле·е·ща
| СЕГ.ДЕЯТ.ПРИЧ. Ж.Р. ЧЛЕН = жа·ле·е·ща·та
| СЕГ.ДЕЯТ.ПРИЧ. СР.Р. = жа·ле·е·що
| СЕГ.ДЕЯТ.ПРИЧ. СР.Р. ЧЛЕН = жа·ле·е·що·то
| СЕГ.ДЕЯТ.ПРИЧ. МН.Ч. = жа·ле·е·щи
| СЕГ.ДЕЯТ.ПРИЧ. МН.Ч. ЧЛЕН = жа·ле·е·щи·те
| ДЕЕПРИЧАСТИЕ = жа·ле·ей·ки
| СКРИТИ ПРЕПРАТКИ = 
[[жалея]],
[[жалееш]],
[[жалее]],
[[жалеем]],
[[жалеете]],
[[жалеят]],
[[жалях]],
[[жаля]],
[[жаляхме]],
[[жаляхте]],
[[жаляха]],
[[жалеех]],
[[жалееше]],
[[жалеехме]],
[[жалеехте]],
[[жалееха]],
[[жалей]],
[[жалейте]],
[[жалял]],
[[жалелия]],
[[жалелият]],
[[жаляла]],
[[жалялата]],
[[жаляло]],
[[жалялото]],
[[жалели]],
[[жалелите]],
[[жалеел]],
[[жалеелия]],
[[жалеелият]],
[[жалеела]],
[[жалеелата]],
[[жалеело]],
[[жалеелото]],
[[жалеели]],
[[жалеелите]],
[[жалят]],
[[жалятия]],
[[жалятият]],
[[жалята]],
[[жалятата]],
[[жалято]],
[[жалятото]],
[[жалети]],
[[жалетите]],
[[жалеещ]],
[[жалеещия]],
[[жалеещият]],
[[жалееща]],
[[жалеещата]],
[[жалеещо]],
[[жалеещото]],
[[жалеещи]],
[[жалеещите]],
[[жалеейки]],
[[жалял съм]],
[[жаляла съм]],
[[жаляло съм]],
[[жалели сме]],
[[жалял си]],
[[жаляла си]],
[[жаляло си]],
[[жалели сте]],
[[жалял е]],
[[жаляла е]],
[[жаляло е]],
[[жалели са]],
[[бях жалял]],
[[бях жаляла]],
[[бях жаляло]],
[[бяхме жалели]],
[[беше жалял]],
[[беше жаляла]],
[[беше жаляло]],
[[бяхте жалели]],
[[бяха жалели]],
[[ще жалея]],
[[ще жалеем]],
[[ще жалееш]],
[[ще жалеете]],
[[ще жалее]],
[[ще жалеят]],
[[ще съм жалял]],
[[ще съм жаляла]],
[[ще съм жаляло]],
[[ще сме жалели]],
[[ще си жалял]],
[[ще си жаляла]],
[[ще си жаляло]],
[[ще сте жалели]],
[[ще е жалял]],
[[ще е жаляла]],
[[ще е жаляло]],
[[ще са жалели]],
[[щях да жалея]],
[[щяхме да жалеем]],
[[щеше да жалееш]],
[[щяхте да жалеете]],
[[щеше да жалее]],
[[щяха да жалеят]],
[[щях да съм жалял]],
[[щях да съм жаляла]],
[[щях да съм жаляло]],
[[щяхме да сме жалели]],
[[щеше да си жалял]],
[[щеше да си жаляла]],
[[щеше да си жаляло]],
[[щяхте да сте жалели]],
[[щеше да е жалял]],
[[щеше да е жаляла]],
[[щеше да е жаляло]],
[[щяха да са жалели]],
[[жалеел съм]],
[[жалеела съм]],
[[жалеело съм]],
[[жалеели сме]],
[[жалеел си]],
[[жалеела си]],
[[жалеело си]],
[[жалеели сте]],
[[жалеел е]],
[[жалеела е]],
[[жалеело е]],
[[жалеели са]],
[[бил съм жалял]],
[[била съм жаляла]],
[[било съм жаляло]],
[[били сме жалели]],
[[бил си жалял]],
[[била си жаляла]],
[[било си жаляло]],
[[били сте жалели]],
[[бил е жалял]],
[[била е жаляла]],
[[било е жаляло]],
[[били са жалели]],
[[щял съм да жалея]],
[[щяла съм да жалея]],
[[щяло съм да жалея]],
[[щели сме да жалеем]],
[[щял си да жалееш]],
[[щяла си да жалееш]],
[[щяло си да жалееш]],
[[щели сте да жалеете]],
[[щял да жалее]],
[[щяла да жалее]],
[[щяло да жалее]],
[[щели да жалеят]],
[[щял е да жалее]],
[[щяла е да жалее]],
[[щяло е да жалее]],
[[щели са да жалеят]],
[[щял съм да съм жалял]],
[[щяла съм да съм жаляла]],
[[щяло съм да съм жаляло]],
[[щели сме да сме жалели]],
[[щял си да си жалял]],
[[щяла си да си жаляла]],
[[щяло си да си жаляло]],
[[щели сте да сте жалели]],
[[щял да е жалял]],
[[щяла да е жаляла]],
[[щяло да е жаляло]],
[[щели да са жалели]],
[[щял е да е жалял]],
[[щяла е да е жаляла]],
[[щяло е да е жаляло]],
[[щели са да са жалели]],
[[бих жалял]],
[[бих жаляла]],
[[бих жаляло]],
[[бихме жалели]],
[[би жалял]],
[[би жаляла]],
[[би жаляло]],
[[бихте жалели]],
[[биха жалели]],
}}</text>
      <sha1>nacweq439dvag5swpd9vclsxnkhw5dr</sha1>
    </revision>
  </page>
  <page>
    <title>Шаблон:Словоформи/жаля</title>
    <ns>10</ns>
    <id>435128</id>
    <revision>
      <id>467110</id>
      <timestamp>2005-05-07T12:36:23Z</timestamp>
      <contributor>
        <username>Bgbot</username>
        <id>83</id>
      </contributor>
      <comment>Борислав: Шаблон със словоформи</comment>
      <model>wikitext</model>
      <format>text/x-wiki</format>
      <text bytes="18890" xml:space="preserve">{{Шаблон:Словоформи/Глагол|
  ОСНОВНА ФОРМА = жаля
| СЕГ.ВР., 1Л., ЕД.Ч. = жа·ля
| СЕГ.ВР., 1Л., МН.Ч. = жа·лим
| СЕГ.ВР., 2Л., ЕД.Ч. = жа·лиш
| СЕГ.ВР., 2Л., МН.Ч. = жа·ли·те
| СЕГ.ВР., 3Л., ЕД.Ч. = жа·ли
| СЕГ.ВР., 3Л., МН.Ч. = жа·лят
| МИН.СВ.ВР., 1Л., ЕД.Ч. = жа·лих
| МИН.СВ.ВР., 1Л., МН.Ч. = жа·лих·ме
| МИН.СВ.ВР., 2Л., ЕД.Ч. = жа·ли
| МИН.СВ.ВР., 2Л., МН.Ч. = жа·лих·те
| МИН.СВ.ВР., 3Л., ЕД.Ч. = жа·ли
| МИН.СВ.ВР., 3Л., МН.Ч. = жа·ли·ха
| МИН.НЕСВ.ВР., 1Л., ЕД.Ч. = жа·лех
| МИН.НЕСВ.ВР., 1Л., МН.Ч. = жа·лех·ме
| МИН.НЕСВ.ВР., 2Л., ЕД.Ч. = жа·ле·ше
| МИН.НЕСВ.ВР., 2Л., МН.Ч. = жа·лех·те
| МИН.НЕСВ.ВР., 3Л., ЕД.Ч. = жа·ле·ше
| МИН.НЕСВ.ВР., 3Л., МН.Ч. = жа·ле·ха
| МИН.НЕОПР.ВР., 1Л., ЕД.Ч., М.Р. = жалил съм
| МИН.НЕОПР.ВР., 1Л., ЕД.Ч., Ж.Р. = жалила съм
| МИН.НЕОПР.ВР., 1Л., ЕД.Ч., СР.Р. = жалило съм
| МИН.НЕОПР.ВР., 1Л., МН.Ч. = жалили сме
| МИН.НЕОПР.ВР., 2Л., ЕД.Ч., М.Р. = жалил си
| МИН.НЕОПР.ВР., 2Л., ЕД.Ч., Ж.Р. = жалила си
| МИН.НЕОПР.ВР., 2Л., ЕД.Ч., СР.Р. = жалило си
| МИН.НЕОПР.ВР., 2Л., МН.Ч. = жалили сте
| МИН.НЕОПР.ВР., 3Л., ЕД.Ч., М.Р. = жалил е
| МИН.НЕОПР.ВР., 3Л., ЕД.Ч., Ж.Р. = жалила е
| МИН.НЕОПР.ВР., 3Л., ЕД.Ч., СР.Р. = жалило е
| МИН.НЕОПР.ВР., 3Л., МН.Ч. = жалили са
| МИН.ПРЕД.ВР., 1Л., ЕД.Ч., М.Р. = бях жалил
| МИН.ПРЕД.ВР., 1Л., ЕД.Ч., Ж.Р. = бях жалила
| МИН.ПРЕД.ВР., 1Л., ЕД.Ч., СР.Р. = бях жалило
| МИН.ПРЕД.ВР., 1Л., МН.Ч. = бяхме жалили
| МИН.ПРЕД.ВР., 2Л., ЕД.Ч., М.Р. = беше жалил
| МИН.ПРЕД.ВР., 2Л., ЕД.Ч., Ж.Р. = беше жалила
| МИН.ПРЕД.ВР., 2Л., ЕД.Ч., СР.Р. = беше жалило
| МИН.ПРЕД.ВР., 2Л., МН.Ч. = бяхте жалили
| МИН.ПРЕД.ВР., 3Л., ЕД.Ч., М.Р. = беше жалил
| МИН.ПРЕД.ВР., 3Л., ЕД.Ч., Ж.Р. = беше жалила
| МИН.ПРЕД.ВР., 3Л., ЕД.Ч., СР.Р. = беше жалило
| МИН.ПРЕД.ВР., 3Л., МН.Ч. = бяха жалили
| БЪД.ВР., 1Л., ЕД.Ч. = ще жаля
| БЪД.ВР., 1Л., МН.Ч. = ще жалим
| БЪД.ВР., 2Л., ЕД.Ч. = ще жалиш
| БЪД.ВР., 2Л., МН.Ч. = ще жалите
| БЪД.ВР., 3Л., ЕД.Ч. = ще жали
| БЪД.ВР., 3Л., МН.Ч. = ще жалят
| БЪД.ПРЕД.ВР., 1Л., ЕД.Ч., М.Р. = ще съм жалил
| БЪД.ПРЕД.ВР., 1Л., ЕД.Ч., Ж.Р. = ще съм жалила
| БЪД.ПРЕД.ВР., 1Л., ЕД.Ч., СР.Р. = ще съм жалило
| БЪД.ПРЕД.ВР., 1Л., МН.Ч. = ще сме жалили
| БЪД.ПРЕД.ВР., 2Л., ЕД.Ч., М.Р. = ще си жалил
| БЪД.ПРЕД.ВР., 2Л., ЕД.Ч., Ж.Р. = ще си жалила
| БЪД.ПРЕД.ВР., 2Л., ЕД.Ч., СР.Р. = ще си жалило
| БЪД.ПРЕД.ВР., 2Л., МН.Ч. = ще сте жалили
| БЪД.ПРЕД.ВР., 3Л., ЕД.Ч., М.Р. = ще е жалил
| БЪД.ПРЕД.ВР., 3Л., ЕД.Ч., Ж.Р. = ще е жалила
| БЪД.ПРЕД.ВР., 3Л., ЕД.Ч., СР.Р. = ще е жалило
| БЪД.ПРЕД.ВР., 3Л., МН.Ч. = ще са жалили
| БЪД.ВР. В МИН., 1Л., ЕД.Ч. = щях да жаля
| БЪД.ВР. В МИН., 1Л., МН.Ч. = щяхме да жалим
| БЪД.ВР. В МИН., 2Л., ЕД.Ч. = щеше да жалиш
| БЪД.ВР. В МИН., 2Л., МН.Ч. = щяхте да жалите
| БЪД.ВР. В МИН., 3Л., ЕД.Ч. = щеше да жали
| БЪД.ВР. В МИН., 3Л., МН.Ч. = щяха да жалят
| БЪД.ПРЕД.ВР. В МИН., 1Л., ЕД.Ч., М.Р. = щях да съм жалил
| БЪД.ПРЕД.ВР. В МИН., 1Л., ЕД.Ч., Ж.Р. = щях да съм жалила
| БЪД.ПРЕД.ВР. В МИН., 1Л., ЕД.Ч., СР.Р. = щях да съм жалило
| БЪД.ПРЕД.ВР. В МИН., 1Л., МН.Ч. = щяхме да сме жалили
| БЪД.ПРЕД.ВР. В МИН., 2Л., ЕД.Ч., М.Р. = щеше да си жалил
| БЪД.ПРЕД.ВР. В МИН., 2Л., ЕД.Ч., Ж.Р. = щеше да си жалила
| БЪД.ПРЕД.ВР. В МИН., 2Л., ЕД.Ч., СР.Р. = щеше да си жалило
| БЪД.ПРЕД.ВР. В МИН., 2Л., МН.Ч. = щяхте да сте жалили
| БЪД.ПРЕД.ВР. В МИН., 3Л., ЕД.Ч., М.Р. = щеше да е жалил
| БЪД.ПРЕД.ВР. В МИН., 3Л., ЕД.Ч., Ж.Р. = щеше да е жалила
| БЪД.ПРЕД.ВР. В МИН., 3Л., ЕД.Ч., СР.Р. = щеше да е жалило
| БЪД.ПРЕД.ВР. В МИН., 3Л., МН.Ч. = щяха да са жалили
| ПР.НАКЛ., СЕГ.ВР., 1Л., ЕД.Ч., М.Р. = жалел съм
| ПР.НАКЛ., СЕГ.ВР., 1Л., ЕД.Ч., Ж.Р. = жалела съм
| ПР.НАКЛ., СЕГ.ВР., 1Л., ЕД.Ч., СР.Р. = жалело съм
| ПР.НАКЛ., СЕГ.ВР., 1Л., МН.Ч. = жалели сме
| ПР.НАКЛ., СЕГ.ВР., 2Л., ЕД.Ч., М.Р. = жалел си
| ПР.НАКЛ., СЕГ.ВР., 2Л., ЕД.Ч., Ж.Р. = жалела си
| ПР.НАКЛ., СЕГ.ВР., 2Л., ЕД.Ч., СР.Р. = жалело си
| ПР.НАКЛ., СЕГ.ВР., 2Л., МН.Ч. = жалели сте
| ПР.НАКЛ., СЕГ.ВР., 3Л., ЕД.Ч., М.Р. = жалел (е)
| ПР.НАКЛ., СЕГ.ВР., 3Л., ЕД.Ч., Ж.Р. = жалела (е)
| ПР.НАКЛ., СЕГ.ВР., 3Л., ЕД.Ч., СР.Р. = жалело (е)
| ПР.НАКЛ., СЕГ.ВР., 3Л., МН.Ч. = жалели (са)
| ПР.НАКЛ., МИН.СВ.ВР., 1Л., ЕД.Ч., М.Р. = жалил съм
| ПР.НАКЛ., МИН.СВ.ВР., 1Л., ЕД.Ч., Ж.Р. = жалила съм
| ПР.НАКЛ., МИН.СВ.ВР., 1Л., ЕД.Ч., СР.Р. = жалило съм
| ПР.НАКЛ., МИН.СВ.ВР., 1Л., МН.Ч. = жалили сме
| ПР.НАКЛ., МИН.СВ.ВР., 2Л., ЕД.Ч., М.Р. = жалил си
| ПР.НАКЛ., МИН.СВ.ВР., 2Л., ЕД.Ч., Ж.Р. = жалила си
| ПР.НАКЛ., МИН.СВ.ВР., 2Л., ЕД.Ч., СР.Р. = жалило си
| ПР.НАКЛ., МИН.СВ.ВР., 2Л., МН.Ч. = жалили сте
| ПР.НАКЛ., МИН.СВ.ВР., 3Л., ЕД.Ч., М.Р. = жалил (е)
| ПР.НАКЛ., МИН.СВ.ВР., 3Л., ЕД.Ч., Ж.Р. = жалила (е)
| ПР.НАКЛ., МИН.СВ.ВР., 3Л., ЕД.Ч., СР.Р. = жалило (е)
| ПР.НАКЛ., МИН.СВ.ВР., 3Л., МН.Ч. = жалили (са)
| ПР.НАКЛ., МИН.НЕОПР.ВР., 1Л., ЕД.Ч., М.Р. = бил съм жалил
| ПР.НАКЛ., МИН.НЕОПР.ВР., 1Л., ЕД.Ч., Ж.Р. = била съм жалила
| ПР.НАКЛ., МИН.НЕОПР.ВР., 1Л., ЕД.Ч., СР.Р. = било съм жалило
| ПР.НАКЛ., МИН.НЕОПР.ВР., 1Л., МН.Ч. = били сме жалили
| ПР.НАКЛ., МИН.НЕОПР.ВР., 2Л., ЕД.Ч., М.Р. = бил си жалил
| ПР.НАКЛ., МИН.НЕОПР.ВР., 2Л., ЕД.Ч., Ж.Р. = била си жалила
| ПР.НАКЛ., МИН.НЕОПР.ВР., 2Л., ЕД.Ч., СР.Р. = било си жалило
| ПР.НАКЛ., МИН.НЕОПР.ВР., 2Л., МН.Ч. = били сте жалили
| ПР.НАКЛ., МИН.НЕОПР.ВР., 3Л., ЕД.Ч., М.Р. = бил (е) жалил
| ПР.НАКЛ., МИН.НЕОПР.ВР., 3Л., ЕД.Ч., Ж.Р. = била (е) жалила
| ПР.НАКЛ., МИН.НЕОПР.ВР., 3Л., ЕД.Ч., СР.Р. = било (е) жалило
| ПР.НАКЛ., МИН.НЕОПР.ВР., 3Л., МН.Ч. = били (са) жалили
| ПР.НАКЛ., БЪД.ВР., 1Л., ЕД.Ч., М.Р. = щял съм да жаля
| ПР.НАКЛ., БЪД.ВР., 1Л., ЕД.Ч., Ж.Р. = щяла съм да жаля
| ПР.НАКЛ., БЪД.ВР., 1Л., ЕД.Ч., СР.Р. = щяло съм да жаля
| ПР.НАКЛ., БЪД.ВР., 1Л., МН.Ч. = щели сме да жалим
| ПР.НАКЛ., БЪД.ВР., 2Л., ЕД.Ч., М.Р. = щял си да жалиш
| ПР.НАКЛ., БЪД.ВР., 2Л., ЕД.Ч., Ж.Р. = щяла си да жалиш
| ПР.НАКЛ., БЪД.ВР., 2Л., ЕД.Ч., СР.Р. = щяло си да жалиш
| ПР.НАКЛ., БЪД.ВР., 2Л., МН.Ч. = щели сте да жалите
| ПР.НАКЛ., БЪД.ВР., 3Л., ЕД.Ч., М.Р. = щял (е) да жали
| ПР.НАКЛ., БЪД.ВР., 3Л., ЕД.Ч., Ж.Р. = щяла (е) да жали
| ПР.НАКЛ., БЪД.ВР., 3Л., ЕД.Ч., СР.Р. = щяло (е) да жали
| ПР.НАКЛ., БЪД.ВР., 3Л., МН.Ч. = щели (са) да жалят
| ПР.НАКЛ., БЪД.ПРЕД.ВР., 1Л., ЕД.Ч., М.Р. = щял съм да съм жалил
| ПР.НАКЛ., БЪД.ПРЕД.ВР., 1Л., ЕД.Ч., Ж.Р. = щяла съм да съм жалила
| ПР.НАКЛ., БЪД.ПРЕД.ВР., 1Л., ЕД.Ч., СР.Р. = щяло съм да съм жалило
| ПР.НАКЛ., БЪД.ПРЕД.ВР., 1Л., МН.Ч. = щели сме да сме жалили
| ПР.НАКЛ., БЪД.ПРЕД.ВР., 2Л., ЕД.Ч., М.Р. = щял си да си жалил
| ПР.НАКЛ., БЪД.ПРЕД.ВР., 2Л., ЕД.Ч., Ж.Р. = щяла си да си жалила
| ПР.НАКЛ., БЪД.ПРЕД.ВР., 2Л., ЕД.Ч., СР.Р. = щяло си да си жалило
| ПР.НАКЛ., БЪД.ПРЕД.ВР., 2Л., МН.Ч. = щели сте да сте жалили
| ПР.НАКЛ., БЪД.ПРЕД.ВР., 3Л., ЕД.Ч., М.Р. = щял (е) да е жалил
| ПР.НАКЛ., БЪД.ПРЕД.ВР., 3Л., ЕД.Ч., Ж.Р. = щяла (е) да е жалила
| ПР.НАКЛ., БЪД.ПРЕД.ВР., 3Л., ЕД.Ч., СР.Р. = щяло (е) да е жалило
| ПР.НАКЛ., БЪД.ПРЕД.ВР., 3Л., МН.Ч. = щели (са) да са жалили
| УСЛОВНО НАКЛОНЕНИЕ, 1Л., ЕД.Ч., М.Р. = бих жалил
| УСЛОВНО НАКЛОНЕНИЕ, 1Л., ЕД.Ч., Ж.Р. = бих жалила
| УСЛОВНО НАКЛОНЕНИЕ, 1Л., ЕД.Ч., СР.Р. = бих жалило
| УСЛОВНО НАКЛОНЕНИЕ, 1Л., МН.Ч. = бихме жалили
| УСЛОВНО НАКЛОНЕНИЕ, 2Л., ЕД.Ч., М.Р. = би жалил
| УСЛОВНО НАКЛОНЕНИЕ, 2Л., ЕД.Ч., Ж.Р. = би жалила
| УСЛОВНО НАКЛОНЕНИЕ, 2Л., ЕД.Ч., СР.Р. = би жалило
| УСЛОВНО НАКЛОНЕНИЕ, 2Л., МН.Ч. = бихте жалили
| УСЛОВНО НАКЛОНЕНИЕ, 3Л., ЕД.Ч., М.Р. = би жалил
| УСЛОВНО НАКЛОНЕНИЕ, 3Л., ЕД.Ч., Ж.Р. = би жалила
| УСЛОВНО НАКЛОНЕНИЕ, 3Л., ЕД.Ч., СР.Р. = би жалило
| УСЛОВНО НАКЛОНЕНИЕ, 3Л., МН.Ч. = биха жалили
| ПОВЕЛИТЕЛНО НАКЛОНЕНИЕ, ЕД.Ч. = жа·ли
| ПОВЕЛИТЕЛНО НАКЛОНЕНИЕ, МН.Ч. = жа·ле·те
| МИН.СТРАД.ПРИЧ. М.Р. = жа·лен
| МИН.СТРАД.ПРИЧ. М.Р. НЕПЪЛЕН ЧЛЕН = жа·ле·ния
| МИН.СТРАД.ПРИЧ. М.Р. ПЪЛЕН ЧЛЕН = жа·ле·ни·ят
| МИН.СТРАД.ПРИЧ. Ж.Р. = жа·ле·на
| МИН.СТРАД.ПРИЧ. Ж.Р. ЧЛЕН = жа·ле·на·та
| МИН.СТРАД.ПРИЧ. СР.Р. = жа·ле·но
| МИН.СТРАД.ПРИЧ. СР.Р. ЧЛЕН = жа·ле·но·то
| МИН.СТРАД.ПРИЧ. МН.Ч. = жа·ле·ни
| МИН.СТРАД.ПРИЧ. МН.Ч. ЧЛЕН = жа·ле·ни·те
| МИН.ДЕЯТ.СВ.ПРИЧ. М.Р. = жа·лил
| МИН.ДЕЯТ.СВ.ПРИЧ. М.Р. НЕПЪЛЕН ЧЛЕН = жа·ли·лия
| МИН.ДЕЯТ.СВ.ПРИЧ. М.Р. ПЪЛЕН ЧЛЕН = жа·ли·ли·ят
| МИН.ДЕЯТ.СВ.ПРИЧ. Ж.Р. = жа·ли·ла
| МИН.ДЕЯТ.СВ.ПРИЧ. Ж.Р. ЧЛЕН = жа·ли·ла·та
| МИН.ДЕЯТ.СВ.ПРИЧ. СР.Р. = жа·ли·ло
| МИН.ДЕЯТ.СВ.ПРИЧ. СР.Р. ЧЛЕН = жа·ли·ло·то
| МИН.ДЕЯТ.СВ.ПРИЧ. МН.Ч. = жа·ли·ли
| МИН.ДЕЯТ.СВ.ПРИЧ. МН.Ч. ЧЛЕН = жа·ли·ли·те
| МИН.ДЕЯТ.НЕСВ.ПРИЧ. М.Р. = жа·лел
| МИН.ДЕЯТ.НЕСВ.ПРИЧ. М.Р. НЕПЪЛЕН ЧЛЕН = жа·ле·лия
| МИН.ДЕЯТ.НЕСВ.ПРИЧ. М.Р. ПЪЛЕН ЧЛЕН = жа·ле·ли·ят
| МИН.ДЕЯТ.НЕСВ.ПРИЧ. Ж.Р. = жа·ле·ла
| МИН.ДЕЯТ.НЕСВ.ПРИЧ. Ж.Р. ЧЛЕН = жа·ле·ла·та
| МИН.ДЕЯТ.НЕСВ.ПРИЧ. СР.Р. = жа·ле·ло
| МИН.ДЕЯТ.НЕСВ.ПРИЧ. СР.Р. ЧЛЕН = жа·ле·ло·то
| МИН.ДЕЯТ.НЕСВ.ПРИЧ. МН.Ч. = жа·ле·ли
| МИН.ДЕЯТ.НЕСВ.ПРИЧ. МН.Ч. ЧЛЕН = жа·ле·ли·те
| СЕГ.ДЕЯТ.ПРИЧ. М.Р. = жа·лещ
| СЕГ.ДЕЯТ.ПРИЧ. М.Р. НЕПЪЛЕН ЧЛЕН = жа·ле·щия
| СЕГ.ДЕЯТ.ПРИЧ. М.Р. ПЪЛЕН ЧЛЕН = жа·ле·щи·ят
| СЕГ.ДЕЯТ.ПРИЧ. Ж.Р. = жа·ле·ща
| СЕГ.ДЕЯТ.ПРИЧ. Ж.Р. ЧЛЕН = жа·ле·ща·та
| СЕГ.ДЕЯТ.ПРИЧ. СР.Р. = жа·ле·що
| СЕГ.ДЕЯТ.ПРИЧ. СР.Р. ЧЛЕН = жа·ле·що·то
| СЕГ.ДЕЯТ.ПРИЧ. МН.Ч. = жа·ле·щи
| СЕГ.ДЕЯТ.ПРИЧ. МН.Ч. ЧЛЕН = жа·ле·щи·те
| ДЕЕПРИЧАСТИЕ = жа·лей·ки
| СКРИТИ ПРЕПРАТКИ = 
[[жаля]],
[[жалиш]],
[[жали]],
[[жалим]],
[[жалите]],
[[жалят]],
[[жалих]],
[[жалихме]],
[[жалихте]],
[[жалиха]],
[[жалех]],
[[жалеше]],
[[жалехме]],
[[жалехте]],
[[жалеха]],
[[жалете]],
[[жалил]],
[[жалилия]],
[[жалилият]],
[[жалила]],
[[жалилата]],
[[жалило]],
[[жалилото]],
[[жалили]],
[[жалилите]],
[[жалел]],
[[жалелия]],
[[жалелият]],
[[жалела]],
[[жалелата]],
[[жалело]],
[[жалелото]],
[[жалели]],
[[жалелите]],
[[жален]],
[[жаления]],
[[жаленият]],
[[жалена]],
[[жалената]],
[[жалено]],
[[жаленото]],
[[жалени]],
[[жалените]],
[[жалещ]],
[[жалещия]],
[[жалещият]],
[[жалеща]],
[[жалещата]],
[[жалещо]],
[[жалещото]],
[[жалещи]],
[[жалещите]],
[[жалейки]],
[[жалил съм]],
[[жалила съм]],
[[жалило съм]],
[[жалили сме]],
[[жалил си]],
[[жалила си]],
[[жалило си]],
[[жалили сте]],
[[жалил е]],
[[жалила е]],
[[жалило е]],
[[жалили са]],
[[бях жалил]],
[[бях жалила]],
[[бях жалило]],
[[бяхме жалили]],
[[беше жалил]],
[[беше жалила]],
[[беше жалило]],
[[бяхте жалили]],
[[бяха жалили]],
[[ще жаля]],
[[ще жалим]],
[[ще жалиш]],
[[ще жалите]],
[[ще жали]],
[[ще жалят]],
[[ще съм жалил]],
[[ще съм жалила]],
[[ще съм жалило]],
[[ще сме жалили]],
[[ще си жалил]],
[[ще си жалила]],
[[ще си жалило]],
[[ще сте жалили]],
[[ще е жалил]],
[[ще е жалила]],
[[ще е жалило]],
[[ще са жалили]],
[[щях да жаля]],
[[щяхме да жалим]],
[[щеше да жалиш]],
[[щяхте да жалите]],
[[щеше да жали]],
[[щяха да жалят]],
[[щях да съм жалил]],
[[щях да съм жалила]],
[[щях да съм жалило]],
[[щяхме да сме жалили]],
[[щеше да си жалил]],
[[щеше да си жалила]],
[[щеше да си жалило]],
[[щяхте да сте жалили]],
[[щеше да е жалил]],
[[щеше да е жалила]],
[[щеше да е жалило]],
[[щяха да са жалили]],
[[жалел съм]],
[[жалела съм]],
[[жалело съм]],
[[жалели сме]],
[[жалел си]],
[[жалела си]],
[[жалело си]],
[[жалели сте]],
[[жалел е]],
[[жалела е]],
[[жалело е]],
[[жалели са]],
[[бил съм жалил]],
[[била съм жалила]],
[[било съм жалило]],
[[били сме жалили]],
[[бил си жалил]],
[[била си жалила]],
[[било си жалило]],
[[били сте жалили]],
[[бил е жалил]],
[[била е жалила]],
[[било е жалило]],
[[били са жалили]],
[[щял съм да жаля]],
[[щяла съм да жаля]],
[[щяло съм да жаля]],
[[щели сме да жалим]],
[[щял си да жалиш]],
[[щяла си да жалиш]],
[[щяло си да жалиш]],
[[щели сте да жалите]],
[[щял да жали]],
[[щяла да жали]],
[[щяло да жали]],
[[щели да жалят]],
[[щял е да жали]],
[[щяла е да жали]],
[[щяло е да жали]],
[[щели са да жалят]],
[[щял съм да съм жалил]],
[[щяла съм да съм жалила]],
[[щяло съм да съм жалило]],
[[щели сме да сме жалили]],
[[щял си да си жалил]],
[[щяла си да си жалила]],
[[щяло си да си жалило]],
[[щели сте да сте жалили]],
[[щял да е жалил]],
[[щяла да е жалила]],
[[щяло да е жалило]],
[[щели да са жалили]],
[[щял е да е жалил]],
[[щяла е да е жалила]],
[[щяло е да е жалило]],
[[щели са да са жалили]],
[[бих жалил]],
[[бих жалила]],
[[бих жалило]],
[[бихме жалили]],
[[би жалил]],
[[би жалила]],
[[би жалило]],
[[бихте жалили]],
[[биха жалили]],
}}</text>
      <sha1>918648b864730tlh7b7zqdl7t1rmdem</sha1>
    </revision>
  </page>
  <page>
    <title>Шаблон:Словоформи/жвакам</title>
    <ns>10</ns>
    <id>493422</id>
    <revision>
      <id>525404</id>
      <timestamp>2005-05-09T08:34:10Z</timestamp>
      <contributor>
        <username>Bgbot</username>
        <id>83</id>
      </contributor>
      <comment>Борислав: Шаблон със словоформи</comment>
      <model>wikitext</model>
      <format>text/x-wiki</format>
      <text bytes="19112" xml:space="preserve">{{Шаблон:Словоформи/Глагол|
  ОСНОВНА ФОРМА = жвакам
| СЕГ.ВР., 1Л., ЕД.Ч. = жва·кам
| СЕГ.ВР., 1Л., МН.Ч. = жва·ка·ме
| СЕГ.ВР., 2Л., ЕД.Ч. = жва·каш
| СЕГ.ВР., 2Л., МН.Ч. = жва·ка·те
| СЕГ.ВР., 3Л., ЕД.Ч. = жва·ка
| СЕГ.ВР., 3Л., МН.Ч. = жва·кат
| МИН.СВ.ВР., 1Л., ЕД.Ч. = жва·ках
| МИН.СВ.ВР., 1Л., МН.Ч. = жва·ках·ме
| МИН.СВ.ВР., 2Л., ЕД.Ч. = жва·ка
| МИН.СВ.ВР., 2Л., МН.Ч. = жва·ках·те
| МИН.СВ.ВР., 3Л., ЕД.Ч. = жва·ка
| МИН.СВ.ВР., 3Л., МН.Ч. = жва·ка·ха
| МИН.НЕСВ.ВР., 1Л., ЕД.Ч. = жва·ках
| МИН.НЕСВ.ВР., 1Л., МН.Ч. = жва·ках·ме
| МИН.НЕСВ.ВР., 2Л., ЕД.Ч. = жва·ка·ше
| МИН.НЕСВ.ВР., 2Л., МН.Ч. = жва·ках·те
| МИН.НЕСВ.ВР., 3Л., ЕД.Ч. = жва·ка·ше
| МИН.НЕСВ.ВР., 3Л., МН.Ч. = жва·ка·ха
| МИН.НЕОПР.ВР., 1Л., ЕД.Ч., М.Р. = жвакал съм
| МИН.НЕОПР.ВР., 1Л., ЕД.Ч., Ж.Р. = жвакала съм
| МИН.НЕОПР.ВР., 1Л., ЕД.Ч., СР.Р. = жвакало съм
| МИН.НЕОПР.ВР., 1Л., МН.Ч. = жвакали сме
| МИН.НЕОПР.ВР., 2Л., ЕД.Ч., М.Р. = жвакал си
| МИН.НЕОПР.ВР., 2Л., ЕД.Ч., Ж.Р. = жвакала си
| МИН.НЕОПР.ВР., 2Л., ЕД.Ч., СР.Р. = жвакало си
| МИН.НЕОПР.ВР., 2Л., МН.Ч. = жвакали сте
| МИН.НЕОПР.ВР., 3Л., ЕД.Ч., М.Р. = жвакал е
| МИН.НЕОПР.ВР., 3Л., ЕД.Ч., Ж.Р. = жвакала е
| МИН.НЕОПР.ВР., 3Л., ЕД.Ч., СР.Р. = жвакало е
| МИН.НЕОПР.ВР., 3Л., МН.Ч. = жвакали са
| МИН.ПРЕД.ВР., 1Л., ЕД.Ч., М.Р. = бях жвакал
| МИН.ПРЕД.ВР., 1Л., ЕД.Ч., Ж.Р. = бях жвакала
| МИН.ПРЕД.ВР., 1Л., ЕД.Ч., СР.Р. = бях жвакало
| МИН.ПРЕД.ВР., 1Л., МН.Ч. = бяхме жвакали
| МИН.ПРЕД.ВР., 2Л., ЕД.Ч., М.Р. = беше жвакал
| МИН.ПРЕД.ВР., 2Л., ЕД.Ч., Ж.Р. = беше жвакала
| МИН.ПРЕД.ВР., 2Л., ЕД.Ч., СР.Р. = беше жвакало
| МИН.ПРЕД.ВР., 2Л., МН.Ч. = бяхте жвакали
| МИН.ПРЕД.ВР., 3Л., ЕД.Ч., М.Р. = беше жвакал
| МИН.ПРЕД.ВР., 3Л., ЕД.Ч., Ж.Р. = беше жвакала
| МИН.ПРЕД.ВР., 3Л., ЕД.Ч., СР.Р. = беше жвакало
| МИН.ПРЕД.ВР., 3Л., МН.Ч. = бяха жвакали
| БЪД.ВР., 1Л., ЕД.Ч. = ще жвакам
| БЪД.ВР., 1Л., МН.Ч. = ще жвакаме
| БЪД.ВР., 2Л., ЕД.Ч. = ще жвакаш
| БЪД.ВР., 2Л., МН.Ч. = ще жвакате
| БЪД.ВР., 3Л., ЕД.Ч. = ще жвака
| БЪД.ВР., 3Л., МН.Ч. = ще жвакат
| БЪД.ПРЕД.ВР., 1Л., ЕД.Ч., М.Р. = ще съм жвакал
| БЪД.ПРЕД.ВР., 1Л., ЕД.Ч., Ж.Р. = ще съм жвакала
| БЪД.ПРЕД.ВР., 1Л., ЕД.Ч., СР.Р. = ще съм жвакало
| БЪД.ПРЕД.ВР., 1Л., МН.Ч. = ще сме жвакали
| БЪД.ПРЕД.ВР., 2Л., ЕД.Ч., М.Р. = ще си жвакал
| БЪД.ПРЕД.ВР., 2Л., ЕД.Ч., Ж.Р. = ще си жвакала
| БЪД.ПРЕД.ВР., 2Л., ЕД.Ч., СР.Р. = ще си жвакало
| БЪД.ПРЕД.ВР., 2Л., МН.Ч. = ще сте жвакали
| БЪД.ПРЕД.ВР., 3Л., ЕД.Ч., М.Р. = ще е жвакал
| БЪД.ПРЕД.ВР., 3Л., ЕД.Ч., Ж.Р. = ще е жвакала
| БЪД.ПРЕД.ВР., 3Л., ЕД.Ч., СР.Р. = ще е жвакало
| БЪД.ПРЕД.ВР., 3Л., МН.Ч. = ще са жвакали
| БЪД.ВР. В МИН., 1Л., ЕД.Ч. = щях да жвакам
| БЪД.ВР. В МИН., 1Л., МН.Ч. = щяхме да жвакаме
| БЪД.ВР. В МИН., 2Л., ЕД.Ч. = щеше да жвакаш
| БЪД.ВР. В МИН., 2Л., МН.Ч. = щяхте да жвакате
| БЪД.ВР. В МИН., 3Л., ЕД.Ч. = щеше да жвака
| БЪД.ВР. В МИН., 3Л., МН.Ч. = щяха да жвакат
| БЪД.ПРЕД.ВР. В МИН., 1Л., ЕД.Ч., М.Р. = щях да съм жвакал
| БЪД.ПРЕД.ВР. В МИН., 1Л., ЕД.Ч., Ж.Р. = щях да съм жвакала
| БЪД.ПРЕД.ВР. В МИН., 1Л., ЕД.Ч., СР.Р. = щях да съм жвакало
| БЪД.ПРЕД.ВР. В МИН., 1Л., МН.Ч. = щяхме да сме жвакали
| БЪД.ПРЕД.ВР. В МИН., 2Л., ЕД.Ч., М.Р. = щеше да си жвакал
| БЪД.ПРЕД.ВР. В МИН., 2Л., ЕД.Ч., Ж.Р. = щеше да си жвакала
| БЪД.ПРЕД.ВР. В МИН., 2Л., ЕД.Ч., СР.Р. = щеше да си жвакало
| БЪД.ПРЕД.ВР. В МИН., 2Л., МН.Ч. = щяхте да сте жвакали
| БЪД.ПРЕД.ВР. В МИН., 3Л., ЕД.Ч., М.Р. = щеше да е жвакал
| БЪД.ПРЕД.ВР. В МИН., 3Л., ЕД.Ч., Ж.Р. = щеше да е жвакала
| БЪД.ПРЕД.ВР. В МИН., 3Л., ЕД.Ч., СР.Р. = щеше да е жвакало
| БЪД.ПРЕД.ВР. В МИН., 3Л., МН.Ч. = щяха да са жвакали
| ПР.НАКЛ., СЕГ.ВР., 1Л., ЕД.Ч., М.Р. = жвакал съм
| ПР.НАКЛ., СЕГ.ВР., 1Л., ЕД.Ч., Ж.Р. = жвакала съм
| ПР.НАКЛ., СЕГ.ВР., 1Л., ЕД.Ч., СР.Р. = жвакало съм
| ПР.НАКЛ., СЕГ.ВР., 1Л., МН.Ч. = жвакали сме
| ПР.НАКЛ., СЕГ.ВР., 2Л., ЕД.Ч., М.Р. = жвакал си
| ПР.НАКЛ., СЕГ.ВР., 2Л., ЕД.Ч., Ж.Р. = жвакала си
| ПР.НАКЛ., СЕГ.ВР., 2Л., ЕД.Ч., СР.Р. = жвакало си
| ПР.НАКЛ., СЕГ.ВР., 2Л., МН.Ч. = жвакали сте
| ПР.НАКЛ., СЕГ.ВР., 3Л., ЕД.Ч., М.Р. = жвакал (е)
| ПР.НАКЛ., СЕГ.ВР., 3Л., ЕД.Ч., Ж.Р. = жвакала (е)
| ПР.НАКЛ., СЕГ.ВР., 3Л., ЕД.Ч., СР.Р. = жвакало (е)
| ПР.НАКЛ., СЕГ.ВР., 3Л., МН.Ч. = жвакали (са)
| ПР.НАКЛ., МИН.СВ.ВР., 1Л., ЕД.Ч., М.Р. = жвакал съм
| ПР.НАКЛ., МИН.СВ.ВР., 1Л., ЕД.Ч., Ж.Р. = жвакала съм
| ПР.НАКЛ., МИН.СВ.ВР., 1Л., ЕД.Ч., СР.Р. = жвакало съм
| ПР.НАКЛ., МИН.СВ.ВР., 1Л., МН.Ч. = жвакали сме
| ПР.НАКЛ., МИН.СВ.ВР., 2Л., ЕД.Ч., М.Р. = жвакал си
| ПР.НАКЛ., МИН.СВ.ВР., 2Л., ЕД.Ч., Ж.Р. = жвакала си
| ПР.НАКЛ., МИН.СВ.ВР., 2Л., ЕД.Ч., СР.Р. = жвакало си
| ПР.НАКЛ., МИН.СВ.ВР., 2Л., МН.Ч. = жвакали сте
| ПР.НАКЛ., МИН.СВ.ВР., 3Л., ЕД.Ч., М.Р. = жвакал (е)
| ПР.НАКЛ., МИН.СВ.ВР., 3Л., ЕД.Ч., Ж.Р. = жвакала (е)
| ПР.НАКЛ., МИН.СВ.ВР., 3Л., ЕД.Ч., СР.Р. = жвакало (е)
| ПР.НАКЛ., МИН.СВ.ВР., 3Л., МН.Ч. = жвакали (са)
| ПР.НАКЛ., МИН.НЕОПР.ВР., 1Л., ЕД.Ч., М.Р. = бил съм жвакал
| ПР.НАКЛ., МИН.НЕОПР.ВР., 1Л., ЕД.Ч., Ж.Р. = била съм жвакала
| ПР.НАКЛ., МИН.НЕОПР.ВР., 1Л., ЕД.Ч., СР.Р. = било съм жвакало
| ПР.НАКЛ., МИН.НЕОПР.ВР., 1Л., МН.Ч. = били сме жвакали
| ПР.НАКЛ., МИН.НЕОПР.ВР., 2Л., ЕД.Ч., М.Р. = бил си жвакал
| ПР.НАКЛ., МИН.НЕОПР.ВР., 2Л., ЕД.Ч., Ж.Р. = била си жвакала
| ПР.НАКЛ., МИН.НЕОПР.ВР., 2Л., ЕД.Ч., СР.Р. = било си жвакало
| ПР.НАКЛ., МИН.НЕОПР.ВР., 2Л., МН.Ч. = били сте жвакали
| ПР.НАКЛ., МИН.НЕОПР.ВР., 3Л., ЕД.Ч., М.Р. = бил (е) жвакал
| ПР.НАКЛ., МИН.НЕОПР.ВР., 3Л., ЕД.Ч., Ж.Р. = била (е) жвакала
| ПР.НАКЛ., МИН.НЕОПР.ВР., 3Л., ЕД.Ч., СР.Р. = било (е) жвакало
| ПР.НАКЛ., МИН.НЕОПР.ВР., 3Л., МН.Ч. = били (са) жвакали
| ПР.НАКЛ., БЪД.ВР., 1Л., ЕД.Ч., М.Р. = щял съм да жвакам
| ПР.НАКЛ., БЪД.ВР., 1Л., ЕД.Ч., Ж.Р. = щяла съм да жвакам
| ПР.НАКЛ., БЪД.ВР., 1Л., ЕД.Ч., СР.Р. = щяло съм да жвакам
| ПР.НАКЛ., БЪД.ВР., 1Л., МН.Ч. = щели сме да жвакаме
| ПР.НАКЛ., БЪД.ВР., 2Л., ЕД.Ч., М.Р. = щял си да жвакаш
| ПР.НАКЛ., БЪД.ВР., 2Л., ЕД.Ч., Ж.Р. = щяла си да жвакаш
| ПР.НАКЛ., БЪД.ВР., 2Л., ЕД.Ч., СР.Р. = щяло си да жвакаш
| ПР.НАКЛ., БЪД.ВР., 2Л., МН.Ч. = щели сте да жвакате
| ПР.НАКЛ., БЪД.ВР., 3Л., ЕД.Ч., М.Р. = щял (е) да жвака
| ПР.НАКЛ., БЪД.ВР., 3Л., ЕД.Ч., Ж.Р. = щяла (е) да жвака
| ПР.НАКЛ., БЪД.ВР., 3Л., ЕД.Ч., СР.Р. = щяло (е) да жвака
| ПР.НАКЛ., БЪД.ВР., 3Л., МН.Ч. = щели (са) да жвакат
| ПР.НАКЛ., БЪД.ПРЕД.ВР., 1Л., ЕД.Ч., М.Р. = щял съм да съм жвакал
| ПР.НАКЛ., БЪД.ПРЕД.ВР., 1Л., ЕД.Ч., Ж.Р. = щяла съм да съм жвакала
| ПР.НАКЛ., БЪД.ПРЕД.ВР., 1Л., ЕД.Ч., СР.Р. = щяло съм да съм жвакало
| ПР.НАКЛ., БЪД.ПРЕД.ВР., 1Л., МН.Ч. = щели сме да сме жвакали
| ПР.НАКЛ., БЪД.ПРЕД.ВР., 2Л., ЕД.Ч., М.Р. = щял си да си жвакал
| ПР.НАКЛ., БЪД.ПРЕД.ВР., 2Л., ЕД.Ч., Ж.Р. = щяла си да си жвакала
| ПР.НАКЛ., БЪД.ПРЕД.ВР., 2Л., ЕД.Ч., СР.Р. = щяло си да си жвакало
| ПР.НАКЛ., БЪД.ПРЕД.ВР., 2Л., МН.Ч. = щели сте да сте жвакали
| ПР.НАКЛ., БЪД.ПРЕД.ВР., 3Л., ЕД.Ч., М.Р. = щял (е) да е жвакал
| ПР.НАКЛ., БЪД.ПРЕД.ВР., 3Л., ЕД.Ч., Ж.Р. = щяла (е) да е жвакала
| ПР.НАКЛ., БЪД.ПРЕД.ВР., 3Л., ЕД.Ч., СР.Р. = щяло (е) да е жвакало
| ПР.НАКЛ., БЪД.ПРЕД.ВР., 3Л., МН.Ч. = щели (са) да са жвакали
| УСЛОВНО НАКЛОНЕНИЕ, 1Л., ЕД.Ч., М.Р. = бих жвакал
| УСЛОВНО НАКЛОНЕНИЕ, 1Л., ЕД.Ч., Ж.Р. = бих жвакала
| УСЛОВНО НАКЛОНЕНИЕ, 1Л., ЕД.Ч., СР.Р. = бих жвакало
| УСЛОВНО НАКЛОНЕНИЕ, 1Л., МН.Ч. = бихме жвакали
| УСЛОВНО НАКЛОНЕНИЕ, 2Л., ЕД.Ч., М.Р. = би жвакал
| УСЛОВНО НАКЛОНЕНИЕ, 2Л., ЕД.Ч., Ж.Р. = би жвакала
| УСЛОВНО НАКЛОНЕНИЕ, 2Л., ЕД.Ч., СР.Р. = би жвакало
| УСЛОВНО НАКЛОНЕНИЕ, 2Л., МН.Ч. = бихте жвакали
| УСЛОВНО НАКЛОНЕНИЕ, 3Л., ЕД.Ч., М.Р. = би жвакал
| УСЛОВНО НАКЛОНЕНИЕ, 3Л., ЕД.Ч., Ж.Р. = би жвакала
| УСЛОВНО НАКЛОНЕНИЕ, 3Л., ЕД.Ч., СР.Р. = би жвакало
| УСЛОВНО НАКЛОНЕНИЕ, 3Л., МН.Ч. = биха жвакали
| ПОВЕЛИТЕЛНО НАКЛОНЕНИЕ, ЕД.Ч. = жва·кай
| ПОВЕЛИТЕЛНО НАКЛОНЕНИЕ, МН.Ч. = жва·кай·те
| МИН.СТРАД.ПРИЧ. М.Р. = жва·кан
| МИН.СТРАД.ПРИЧ. М.Р. НЕПЪЛЕН ЧЛЕН = жва·ка·ния
| МИН.СТРАД.ПРИЧ. М.Р. ПЪЛЕН ЧЛЕН = жва·ка·ни·ят
| МИН.СТРАД.ПРИЧ. Ж.Р. = жва·ка·на
| МИН.СТРАД.ПРИЧ. Ж.Р. ЧЛЕН = жва·ка·на·та
| МИН.СТРАД.ПРИЧ. СР.Р. = жва·ка·но
| МИН.СТРАД.ПРИЧ. СР.Р. ЧЛЕН = жва·ка·но·то
| МИН.СТРАД.ПРИЧ. МН.Ч. = жва·ка·ни
| МИН.СТРАД.ПРИЧ. МН.Ч. ЧЛЕН = жва·ка·ни·те
| МИН.ДЕЯТ.СВ.ПРИЧ. М.Р. = жва·кал
| МИН.ДЕЯТ.СВ.ПРИЧ. М.Р. НЕПЪЛЕН ЧЛЕН = жва·ка·лия
| МИН.ДЕЯТ.СВ.ПРИЧ. М.Р. ПЪЛЕН ЧЛЕН = жва·ка·ли·ят
| МИН.ДЕЯТ.СВ.ПРИЧ. Ж.Р. = жва·ка·ла
| МИН.ДЕЯТ.СВ.ПРИЧ. Ж.Р. ЧЛЕН = жва·ка·ла·та
| МИН.ДЕЯТ.СВ.ПРИЧ. СР.Р. = жва·ка·ло
| МИН.ДЕЯТ.СВ.ПРИЧ. СР.Р. ЧЛЕН = жва·ка·ло·то
| МИН.ДЕЯТ.СВ.ПРИЧ. МН.Ч. = жва·ка·ли
| МИН.ДЕЯТ.СВ.ПРИЧ. МН.Ч. ЧЛЕН = жва·ка·ли·те
| МИН.ДЕЯТ.НЕСВ.ПРИЧ. М.Р. = жва·кал
| МИН.ДЕЯТ.НЕСВ.ПРИЧ. М.Р. НЕПЪЛЕН ЧЛЕН = жва·ка·лия
| МИН.ДЕЯТ.НЕСВ.ПРИЧ. М.Р. ПЪЛЕН ЧЛЕН = жва·ка·ли·ят
| МИН.ДЕЯТ.НЕСВ.ПРИЧ. Ж.Р. = жва·ка·ла
| МИН.ДЕЯТ.НЕСВ.ПРИЧ. Ж.Р. ЧЛЕН = жва·ка·ла·та
| МИН.ДЕЯТ.НЕСВ.ПРИЧ. СР.Р. = жва·ка·ло
| МИН.ДЕЯТ.НЕСВ.ПРИЧ. СР.Р. ЧЛЕН = жва·ка·ло·то
| МИН.ДЕЯТ.НЕСВ.ПРИЧ. МН.Ч. = жва·ка·ли
| МИН.ДЕЯТ.НЕСВ.ПРИЧ. МН.Ч. ЧЛЕН = жва·ка·ли·те
| СЕГ.ДЕЯТ.ПРИЧ. М.Р. = жва·кащ
| СЕГ.ДЕЯТ.ПРИЧ. М.Р. НЕПЪЛЕН ЧЛЕН = жва·ка·щия
| СЕГ.ДЕЯТ.ПРИЧ. М.Р. ПЪЛЕН ЧЛЕН = жва·ка·щи·ят
| СЕГ.ДЕЯТ.ПРИЧ. Ж.Р. = жва·ка·ща
| СЕГ.ДЕЯТ.ПРИЧ. Ж.Р. ЧЛЕН = жва·ка·ща·та
| СЕГ.ДЕЯТ.ПРИЧ. СР.Р. = жва·ка·що
| СЕГ.ДЕЯТ.ПРИЧ. СР.Р. ЧЛЕН = жва·ка·що·то
| СЕГ.ДЕЯТ.ПРИЧ. МН.Ч. = жва·ка·щи
| СЕГ.ДЕЯТ.ПРИЧ. МН.Ч. ЧЛЕН = жва·ка·щи·те
| ДЕЕПРИЧАСТИЕ = жва·кай·ки
| СКРИТИ ПРЕПРАТКИ = 
[[жвакам]],
[[жвакаш]],
[[жвака]],
[[жвакаме]],
[[жвакате]],
[[жвакат]],
[[жваках]],
[[жвакахме]],
[[жвакахте]],
[[жвакаха]],
[[жвакаше]],
[[жвакай]],
[[жвакайте]],
[[жвакал]],
[[жвакалия]],
[[жвакалият]],
[[жвакала]],
[[жвакалата]],
[[жвакало]],
[[жвакалото]],
[[жвакали]],
[[жвакалите]],
[[жвакан]],
[[жвакания]],
[[жваканият]],
[[жвакана]],
[[жваканата]],
[[жвакано]],
[[жваканото]],
[[жвакани]],
[[жваканите]],
[[жвакащ]],
[[жвакащия]],
[[жвакащият]],
[[жвакаща]],
[[жвакащата]],
[[жвакащо]],
[[жвакащото]],
[[жвакащи]],
[[жвакащите]],
[[жвакайки]],
[[жвакал съм]],
[[жвакала съм]],
[[жвакало съм]],
[[жвакали сме]],
[[жвакал си]],
[[жвакала си]],
[[жвакало си]],
[[жвакали сте]],
[[жвакал е]],
[[жвакала е]],
[[жвакало е]],
[[жвакали са]],
[[бях жвакал]],
[[бях жвакала]],
[[бях жвакало]],
[[бяхме жвакали]],
[[беше жвакал]],
[[беше жвакала]],
[[беше жвакало]],
[[бяхте жвакали]],
[[бяха жвакали]],
[[ще жвакам]],
[[ще жвакаме]],
[[ще жвакаш]],
[[ще жвакате]],
[[ще жвака]],
[[ще жвакат]],
[[ще съм жвакал]],
[[ще съм жвакала]],
[[ще съм жвакало]],
[[ще сме жвакали]],
[[ще си жвакал]],
[[ще си жвакала]],
[[ще си жвакало]],
[[ще сте жвакали]],
[[ще е жвакал]],
[[ще е жвакала]],
[[ще е жвакало]],
[[ще са жвакали]],
[[щях да жвакам]],
[[щяхме да жвакаме]],
[[щеше да жвакаш]],
[[щяхте да жвакате]],
[[щеше да жвака]],
[[щяха да жвакат]],
[[щях да съм жвакал]],
[[щях да съм жвакала]],
[[щях да съм жвакало]],
[[щяхме да сме жвакали]],
[[щеше да си жвакал]],
[[щеше да си жвакала]],
[[щеше да си жвакало]],
[[щяхте да сте жвакали]],
[[щеше да е жвакал]],
[[щеше да е жвакала]],
[[щеше да е жвакало]],
[[щяха да са жвакали]],
[[бил съм жвакал]],
[[била съм жвакала]],
[[било съм жвакало]],
[[били сме жвакали]],
[[бил си жвакал]],
[[била си жвакала]],
[[било си жвакало]],
[[били сте жвакали]],
[[бил е жвакал]],
[[била е жвакала]],
[[било е жвакало]],
[[били са жвакали]],
[[щял съм да жвакам]],
[[щяла съм да жвакам]],
[[щяло съм да жвакам]],
[[щели сме да жвакаме]],
[[щял си да жвакаш]],
[[щяла си да жвакаш]],
[[щяло си да жвакаш]],
[[щели сте да жвакате]],
[[щял да жвака]],
[[щяла да жвака]],
[[щяло да жвака]],
[[щели да жвакат]],
[[щял е да жвака]],
[[щяла е да жвака]],
[[щяло е да жвака]],
[[щели са да жвакат]],
[[щял съм да съм жвакал]],
[[щяла съм да съм жвакала]],
[[щяло съм да съм жвакало]],
[[щели сме да сме жвакали]],
[[щял си да си жвакал]],
[[щяла си да си жвакала]],
[[щяло си да си жвакало]],
[[щели сте да сте жвакали]],
[[щял да е жвакал]],
[[щяла да е жвакала]],
[[щяло да е жвакало]],
[[щели да са жвакали]],
[[щял е да е жвакал]],
[[щяла е да е жвакала]],
[[щяло е да е жвакало]],
[[щели са да са жвакали]],
[[бих жвакал]],
[[бих жвакала]],
[[бих жвакало]],
[[бихме жвакали]],
[[би жвакал]],
[[би жвакала]],
[[би жвакало]],
[[бихте жвакали]],
[[биха жвакали]],
}}</text>
      <sha1>0k3u9xfsfmnhcvtjjl8cqcw9006qmui</sha1>
    </revision>
  </page>
  <page>
    <title>Шаблон:Словоформи/жегвам</title>
    <ns>10</ns>
    <id>493424</id>
    <revision>
      <id>525406</id>
      <timestamp>2005-05-09T08:34:29Z</timestamp>
      <contributor>
        <username>Bgbot</username>
        <id>83</id>
      </contributor>
      <comment>Борислав: Шаблон със словоформи</comment>
      <model>wikitext</model>
      <format>text/x-wiki</format>
      <text bytes="19112" xml:space="preserve">{{Шаблон:Словоформи/Глагол|
  ОСНОВНА ФОРМА = жегвам
| СЕГ.ВР., 1Л., ЕД.Ч. = жег·вам
| СЕГ.ВР., 1Л., МН.Ч. = жег·ва·ме
| СЕГ.ВР., 2Л., ЕД.Ч. = жег·ваш
| СЕГ.ВР., 2Л., МН.Ч. = жег·ва·те
| СЕГ.ВР., 3Л., ЕД.Ч. = жег·ва
| СЕГ.ВР., 3Л., МН.Ч. = жег·ват
| МИН.СВ.ВР., 1Л., ЕД.Ч. = жег·вах
| МИН.СВ.ВР., 1Л., МН.Ч. = жег·вах·ме
| МИН.СВ.ВР., 2Л., ЕД.Ч. = жег·ва
| МИН.СВ.ВР., 2Л., МН.Ч. = жег·вах·те
| МИН.СВ.ВР., 3Л., ЕД.Ч. = жег·ва
| МИН.СВ.ВР., 3Л., МН.Ч. = жег·ва·ха
| МИН.НЕСВ.ВР., 1Л., ЕД.Ч. = жег·вах
| МИН.НЕСВ.ВР., 1Л., МН.Ч. = жег·вах·ме
| МИН.НЕСВ.ВР., 2Л., ЕД.Ч. = жег·ва·ше
| МИН.НЕСВ.ВР., 2Л., МН.Ч. = жег·вах·те
| МИН.НЕСВ.ВР., 3Л., ЕД.Ч. = жег·ва·ше
| МИН.НЕСВ.ВР., 3Л., МН.Ч. = жег·ва·ха
| МИН.НЕОПР.ВР., 1Л., ЕД.Ч., М.Р. = жегвал съм
| МИН.НЕОПР.ВР., 1Л., ЕД.Ч., Ж.Р. = жегвала съм
| МИН.НЕОПР.ВР., 1Л., ЕД.Ч., СР.Р. = жегвало съм
| МИН.НЕОПР.ВР., 1Л., МН.Ч. = жегвали сме
| МИН.НЕОПР.ВР., 2Л., ЕД.Ч., М.Р. = жегвал си
| МИН.НЕОПР.ВР., 2Л., ЕД.Ч., Ж.Р. = жегвала си
| МИН.НЕОПР.ВР., 2Л., ЕД.Ч., СР.Р. = жегвало си
| МИН.НЕОПР.ВР., 2Л., МН.Ч. = жегвали сте
| МИН.НЕОПР.ВР., 3Л., ЕД.Ч., М.Р. = жегвал е
| МИН.НЕОПР.ВР., 3Л., ЕД.Ч., Ж.Р. = жегвала е
| МИН.НЕОПР.ВР., 3Л., ЕД.Ч., СР.Р. = жегвало е
| МИН.НЕОПР.ВР., 3Л., МН.Ч. = жегвали са
| МИН.ПРЕД.ВР., 1Л., ЕД.Ч., М.Р. = бях жегвал
| МИН.ПРЕД.ВР., 1Л., ЕД.Ч., Ж.Р. = бях жегвала
| МИН.ПРЕД.ВР., 1Л., ЕД.Ч., СР.Р. = бях жегвало
| МИН.ПРЕД.ВР., 1Л., МН.Ч. = бяхме жегвали
| МИН.ПРЕД.ВР., 2Л., ЕД.Ч., М.Р. = беше жегвал
| МИН.ПРЕД.ВР., 2Л., ЕД.Ч., Ж.Р. = беше жегвала
| МИН.ПРЕД.ВР., 2Л., ЕД.Ч., СР.Р. = беше жегвало
| МИН.ПРЕД.ВР., 2Л., МН.Ч. = бяхте жегвали
| МИН.ПРЕД.ВР., 3Л., ЕД.Ч., М.Р. = беше жегвал
| МИН.ПРЕД.ВР., 3Л., ЕД.Ч., Ж.Р. = беше жегвала
| МИН.ПРЕД.ВР., 3Л., ЕД.Ч., СР.Р. = беше жегвало
| МИН.ПРЕД.ВР., 3Л., МН.Ч. = бяха жегвали
| БЪД.ВР., 1Л., ЕД.Ч. = ще жегвам
| БЪД.ВР., 1Л., МН.Ч. = ще жегваме
| БЪД.ВР., 2Л., ЕД.Ч. = ще жегваш
| БЪД.ВР., 2Л., МН.Ч. = ще жегвате
| БЪД.ВР., 3Л., ЕД.Ч. = ще жегва
| БЪД.ВР., 3Л., МН.Ч. = ще жегват
| БЪД.ПРЕД.ВР., 1Л., ЕД.Ч., М.Р. = ще съм жегвал
| БЪД.ПРЕД.ВР., 1Л., ЕД.Ч., Ж.Р. = ще съм жегвала
| БЪД.ПРЕД.ВР., 1Л., ЕД.Ч., СР.Р. = ще съм жегвало
| БЪД.ПРЕД.ВР., 1Л., МН.Ч. = ще сме жегвали
| БЪД.ПРЕД.ВР., 2Л., ЕД.Ч., М.Р. = ще си жегвал
| БЪД.ПРЕД.ВР., 2Л., ЕД.Ч., Ж.Р. = ще си жегвала
| БЪД.ПРЕД.ВР., 2Л., ЕД.Ч., СР.Р. = ще си жегвало
| БЪД.ПРЕД.ВР., 2Л., МН.Ч. = ще сте жегвали
| БЪД.ПРЕД.ВР., 3Л., ЕД.Ч., М.Р. = ще е жегвал
| БЪД.ПРЕД.ВР., 3Л., ЕД.Ч., Ж.Р. = ще е жегвала
| БЪД.ПРЕД.ВР., 3Л., ЕД.Ч., СР.Р. = ще е жегвало
| БЪД.ПРЕД.ВР., 3Л., МН.Ч. = ще са жегвали
| БЪД.ВР. В МИН., 1Л., ЕД.Ч. = щях да жегвам
| БЪД.ВР. В МИН., 1Л., МН.Ч. = щяхме да жегваме
| БЪД.ВР. В МИН., 2Л., ЕД.Ч. = щеше да жегваш
| БЪД.ВР. В МИН., 2Л., МН.Ч. = щяхте да жегвате
| БЪД.ВР. В МИН., 3Л., ЕД.Ч. = щеше да жегва
| БЪД.ВР. В МИН., 3Л., МН.Ч. = щяха да жегват
| БЪД.ПРЕД.ВР. В МИН., 1Л., ЕД.Ч., М.Р. = щях да съм жегвал
| БЪД.ПРЕД.ВР. В МИН., 1Л., ЕД.Ч., Ж.Р. = щях да съм жегвала
| БЪД.ПРЕД.ВР. В МИН., 1Л., ЕД.Ч., СР.Р. = щях да съм жегвало
| БЪД.ПРЕД.ВР. В МИН., 1Л., МН.Ч. = щяхме да сме жегвали
| БЪД.ПРЕД.ВР. В МИН., 2Л., ЕД.Ч., М.Р. = щеше да си жегвал
| БЪД.ПРЕД.ВР. В МИН., 2Л., ЕД.Ч., Ж.Р. = щеше да си жегвала
| БЪД.ПРЕД.ВР. В МИН., 2Л., ЕД.Ч., СР.Р. = щеше да си жегвало
| БЪД.ПРЕД.ВР. В МИН., 2Л., МН.Ч. = щяхте да сте жегвали
| БЪД.ПРЕД.ВР. В МИН., 3Л., ЕД.Ч., М.Р. = щеше да е жегвал
| БЪД.ПРЕД.ВР. В МИН., 3Л., ЕД.Ч., Ж.Р. = щеше да е жегвала
| БЪД.ПРЕД.ВР. В МИН., 3Л., ЕД.Ч., СР.Р. = щеше да е жегвало
| БЪД.ПРЕД.ВР. В МИН., 3Л., МН.Ч. = щяха да са жегвали
| ПР.НАКЛ., СЕГ.ВР., 1Л., ЕД.Ч., М.Р. = жегвал съм
| ПР.НАКЛ., СЕГ.ВР., 1Л., ЕД.Ч., Ж.Р. = жегвала съм
| ПР.НАКЛ., СЕГ.ВР., 1Л., ЕД.Ч., СР.Р. = жегвало съм
| ПР.НАКЛ., СЕГ.ВР., 1Л., МН.Ч. = жегвали сме
| ПР.НАКЛ., СЕГ.ВР., 2Л., ЕД.Ч., М.Р. = жегвал си
| ПР.НАКЛ., СЕГ.ВР., 2Л., ЕД.Ч., Ж.Р. = жегвала си
| ПР.НАКЛ., СЕГ.ВР., 2Л., ЕД.Ч., СР.Р. = жегвало си
| ПР.НАКЛ., СЕГ.ВР., 2Л., МН.Ч. = жегвали сте
| ПР.НАКЛ., СЕГ.ВР., 3Л., ЕД.Ч., М.Р. = жегвал (е)
| ПР.НАКЛ., СЕГ.ВР., 3Л., ЕД.Ч., Ж.Р. = жегвала (е)
| ПР.НАКЛ., СЕГ.ВР., 3Л., ЕД.Ч., СР.Р. = жегвало (е)
| ПР.НАКЛ., СЕГ.ВР., 3Л., МН.Ч. = жегвали (са)
| ПР.НАКЛ., МИН.СВ.ВР., 1Л., ЕД.Ч., М.Р. = жегвал съм
| ПР.НАКЛ., МИН.СВ.ВР., 1Л., ЕД.Ч., Ж.Р. = жегвала съм
| ПР.НАКЛ., МИН.СВ.ВР., 1Л., ЕД.Ч., СР.Р. = жегвало съм
| ПР.НАКЛ., МИН.СВ.ВР., 1Л., МН.Ч. = жегвали сме
| ПР.НАКЛ., МИН.СВ.ВР., 2Л., ЕД.Ч., М.Р. = жегвал си
| ПР.НАКЛ., МИН.СВ.ВР., 2Л., ЕД.Ч., Ж.Р. = жегвала си
| ПР.НАКЛ., МИН.СВ.ВР., 2Л., ЕД.Ч., СР.Р. = жегвало си
| ПР.НАКЛ., МИН.СВ.ВР., 2Л., МН.Ч. = жегвали сте
| ПР.НАКЛ., МИН.СВ.ВР., 3Л., ЕД.Ч., М.Р. = жегвал (е)
| ПР.НАКЛ., МИН.СВ.ВР., 3Л., ЕД.Ч., Ж.Р. = жегвала (е)
| ПР.НАКЛ., МИН.СВ.ВР., 3Л., ЕД.Ч., СР.Р. = жегвало (е)
| ПР.НАКЛ., МИН.СВ.ВР., 3Л., МН.Ч. = жегвали (са)
| ПР.НАКЛ., МИН.НЕОПР.ВР., 1Л., ЕД.Ч., М.Р. = бил съм жегвал
| ПР.НАКЛ., МИН.НЕОПР.ВР., 1Л., ЕД.Ч., Ж.Р. = била съм жегвала
| ПР.НАКЛ., МИН.НЕОПР.ВР., 1Л., ЕД.Ч., СР.Р. = било съм жегвало
| ПР.НАКЛ., МИН.НЕОПР.ВР., 1Л., МН.Ч. = били сме жегвали
| ПР.НАКЛ., МИН.НЕОПР.ВР., 2Л., ЕД.Ч., М.Р. = бил си жегвал
| ПР.НАКЛ., МИН.НЕОПР.ВР., 2Л., ЕД.Ч., Ж.Р. = била си жегвала
| ПР.НАКЛ., МИН.НЕОПР.ВР., 2Л., ЕД.Ч., СР.Р. = било си жегвало
| ПР.НАКЛ., МИН.НЕОПР.ВР., 2Л., МН.Ч. = били сте жегвали
| ПР.НАКЛ., МИН.НЕОПР.ВР., 3Л., ЕД.Ч., М.Р. = бил (е) жегвал
| ПР.НАКЛ., МИН.НЕОПР.ВР., 3Л., ЕД.Ч., Ж.Р. = била (е) жегвала
| ПР.НАКЛ., МИН.НЕОПР.ВР., 3Л., ЕД.Ч., СР.Р. = било (е) жегвало
| ПР.НАКЛ., МИН.НЕОПР.ВР., 3Л., МН.Ч. = били (са) жегвали
| ПР.НАКЛ., БЪД.ВР., 1Л., ЕД.Ч., М.Р. = щял съм да жегвам
| ПР.НАКЛ., БЪД.ВР., 1Л., ЕД.Ч., Ж.Р. = щяла съм да жегвам
| ПР.НАКЛ., БЪД.ВР., 1Л., ЕД.Ч., СР.Р. = щяло съм да жегвам
| ПР.НАКЛ., БЪД.ВР., 1Л., МН.Ч. = щели сме да жегваме
| ПР.НАКЛ., БЪД.ВР., 2Л., ЕД.Ч., М.Р. = щял си да жегваш
| ПР.НАКЛ., БЪД.ВР., 2Л., ЕД.Ч., Ж.Р. = щяла си да жегваш
| ПР.НАКЛ., БЪД.ВР., 2Л., ЕД.Ч., СР.Р. = щяло си да жегваш
| ПР.НАКЛ., БЪД.ВР., 2Л., МН.Ч. = щели сте да жегвате
| ПР.НАКЛ., БЪД.ВР., 3Л., ЕД.Ч., М.Р. = щял (е) да жегва
| ПР.НАКЛ., БЪД.ВР., 3Л., ЕД.Ч., Ж.Р. = щяла (е) да жегва
| ПР.НАКЛ., БЪД.ВР., 3Л., ЕД.Ч., СР.Р. = щяло (е) да жегва
| ПР.НАКЛ., БЪД.ВР., 3Л., МН.Ч. = щели (са) да жегват
| ПР.НАКЛ., БЪД.ПРЕД.ВР., 1Л., ЕД.Ч., М.Р. = щял съм да съм жегвал
| ПР.НАКЛ., БЪД.ПРЕД.ВР., 1Л., ЕД.Ч., Ж.Р. = щяла съм да съм жегвала
| ПР.НАКЛ., БЪД.ПРЕД.ВР., 1Л., ЕД.Ч., СР.Р. = щяло съм да съм жегвало
| ПР.НАКЛ., БЪД.ПРЕД.ВР., 1Л., МН.Ч. = щели сме да сме жегвали
| ПР.НАКЛ., БЪД.ПРЕД.ВР., 2Л., ЕД.Ч., М.Р. = щял си да си жегвал
| ПР.НАКЛ., БЪД.ПРЕД.ВР., 2Л., ЕД.Ч., Ж.Р. = щяла си да си жегвала
| ПР.НАКЛ., БЪД.ПРЕД.ВР., 2Л., ЕД.Ч., СР.Р. = щяло си да си жегвало
| ПР.НАКЛ., БЪД.ПРЕД.ВР., 2Л., МН.Ч. = щели сте да сте жегвали
| ПР.НАКЛ., БЪД.ПРЕД.ВР., 3Л., ЕД.Ч., М.Р. = щял (е) да е жегвал
| ПР.НАКЛ., БЪД.ПРЕД.ВР., 3Л., ЕД.Ч., Ж.Р. = щяла (е) да е жегвала
| ПР.НАКЛ., БЪД.ПРЕД.ВР., 3Л., ЕД.Ч., СР.Р. = щяло (е) да е жегвало
| ПР.НАКЛ., БЪД.ПРЕД.ВР., 3Л., МН.Ч. = щели (са) да са жегвали
| УСЛОВНО НАКЛОНЕНИЕ, 1Л., ЕД.Ч., М.Р. = бих жегвал
| УСЛОВНО НАКЛОНЕНИЕ, 1Л., ЕД.Ч., Ж.Р. = бих жегвала
| УСЛОВНО НАКЛОНЕНИЕ, 1Л., ЕД.Ч., СР.Р. = бих жегвало
| УСЛОВНО НАКЛОНЕНИЕ, 1Л., МН.Ч. = бихме жегвали
| УСЛОВНО НАКЛОНЕНИЕ, 2Л., ЕД.Ч., М.Р. = би жегвал
| УСЛОВНО НАКЛОНЕНИЕ, 2Л., ЕД.Ч., Ж.Р. = би жегвала
| УСЛОВНО НАКЛОНЕНИЕ, 2Л., ЕД.Ч., СР.Р. = би жегвало
| УСЛОВНО НАКЛОНЕНИЕ, 2Л., МН.Ч. = бихте жегвали
| УСЛОВНО НАКЛОНЕНИЕ, 3Л., ЕД.Ч., М.Р. = би жегвал
| УСЛОВНО НАКЛОНЕНИЕ, 3Л., ЕД.Ч., Ж.Р. = би жегвала
| УСЛОВНО НАКЛОНЕНИЕ, 3Л., ЕД.Ч., СР.Р. = би жегвало
| УСЛОВНО НАКЛОНЕНИЕ, 3Л., МН.Ч. = биха жегвали
| ПОВЕЛИТЕЛНО НАКЛОНЕНИЕ, ЕД.Ч. = жег·вай
| ПОВЕЛИТЕЛНО НАКЛОНЕНИЕ, МН.Ч. = жег·вай·те
| МИН.СТРАД.ПРИЧ. М.Р. = жег·ван
| МИН.СТРАД.ПРИЧ. М.Р. НЕПЪЛЕН ЧЛЕН = жег·ва·ния
| МИН.СТРАД.ПРИЧ. М.Р. ПЪЛЕН ЧЛЕН = жег·ва·ни·ят
| МИН.СТРАД.ПРИЧ. Ж.Р. = жег·ва·на
| МИН.СТРАД.ПРИЧ. Ж.Р. ЧЛЕН = жег·ва·на·та
| МИН.СТРАД.ПРИЧ. СР.Р. = жег·ва·но
| МИН.СТРАД.ПРИЧ. СР.Р. ЧЛЕН = жег·ва·но·то
| МИН.СТРАД.ПРИЧ. МН.Ч. = жег·ва·ни
| МИН.СТРАД.ПРИЧ. МН.Ч. ЧЛЕН = жег·ва·ни·те
| МИН.ДЕЯТ.СВ.ПРИЧ. М.Р. = жег·вал
| МИН.ДЕЯТ.СВ.ПРИЧ. М.Р. НЕПЪЛЕН ЧЛЕН = жег·ва·лия
| МИН.ДЕЯТ.СВ.ПРИЧ. М.Р. ПЪЛЕН ЧЛЕН = жег·ва·ли·ят
| МИН.ДЕЯТ.СВ.ПРИЧ. Ж.Р. = жег·ва·ла
| МИН.ДЕЯТ.СВ.ПРИЧ. Ж.Р. ЧЛЕН = жег·ва·ла·та
| МИН.ДЕЯТ.СВ.ПРИЧ. СР.Р. = жег·ва·ло
| МИН.ДЕЯТ.СВ.ПРИЧ. СР.Р. ЧЛЕН = жег·ва·ло·то
| МИН.ДЕЯТ.СВ.ПРИЧ. МН.Ч. = жег·ва·ли
| МИН.ДЕЯТ.СВ.ПРИЧ. МН.Ч. ЧЛЕН = жег·ва·ли·те
| МИН.ДЕЯТ.НЕСВ.ПРИЧ. М.Р. = жег·вал
| МИН.ДЕЯТ.НЕСВ.ПРИЧ. М.Р. НЕПЪЛЕН ЧЛЕН = жег·ва·лия
| МИН.ДЕЯТ.НЕСВ.ПРИЧ. М.Р. ПЪЛЕН ЧЛЕН = жег·ва·ли·ят
| МИН.ДЕЯТ.НЕСВ.ПРИЧ. Ж.Р. = жег·ва·ла
| МИН.ДЕЯТ.НЕСВ.ПРИЧ. Ж.Р. ЧЛЕН = жег·ва·ла·та
| МИН.ДЕЯТ.НЕСВ.ПРИЧ. СР.Р. = жег·ва·ло
| МИН.ДЕЯТ.НЕСВ.ПРИЧ. СР.Р. ЧЛЕН = жег·ва·ло·то
| МИН.ДЕЯТ.НЕСВ.ПРИЧ. МН.Ч. = жег·ва·ли
| МИН.ДЕЯТ.НЕСВ.ПРИЧ. МН.Ч. ЧЛЕН = жег·ва·ли·те
| СЕГ.ДЕЯТ.ПРИЧ. М.Р. = жег·ващ
| СЕГ.ДЕЯТ.ПРИЧ. М.Р. НЕПЪЛЕН ЧЛЕН = жег·ва·щия
| СЕГ.ДЕЯТ.ПРИЧ. М.Р. ПЪЛЕН ЧЛЕН = жег·ва·щи·ят
| СЕГ.ДЕЯТ.ПРИЧ. Ж.Р. = жег·ва·ща
| СЕГ.ДЕЯТ.ПРИЧ. Ж.Р. ЧЛЕН = жег·ва·ща·та
| СЕГ.ДЕЯТ.ПРИЧ. СР.Р. = жег·ва·що
| СЕГ.ДЕЯТ.ПРИЧ. СР.Р. ЧЛЕН = жег·ва·що·то
| СЕГ.ДЕЯТ.ПРИЧ. МН.Ч. = жег·ва·щи
| СЕГ.ДЕЯТ.ПРИЧ. МН.Ч. ЧЛЕН = жег·ва·щи·те
| ДЕЕПРИЧАСТИЕ = жег·вай·ки
| СКРИТИ ПРЕПРАТКИ = 
[[жегвам]],
[[жегваш]],
[[жегва]],
[[жегваме]],
[[жегвате]],
[[жегват]],
[[жегвах]],
[[жегвахме]],
[[жегвахте]],
[[жегваха]],
[[жегваше]],
[[жегвай]],
[[жегвайте]],
[[жегвал]],
[[жегвалия]],
[[жегвалият]],
[[жегвала]],
[[жегвалата]],
[[жегвало]],
[[жегвалото]],
[[жегвали]],
[[жегвалите]],
[[жегван]],
[[жегвания]],
[[жегваният]],
[[жегвана]],
[[жегваната]],
[[жегвано]],
[[жегваното]],
[[жегвани]],
[[жегваните]],
[[жегващ]],
[[жегващия]],
[[жегващият]],
[[жегваща]],
[[жегващата]],
[[жегващо]],
[[жегващото]],
[[жегващи]],
[[жегващите]],
[[жегвайки]],
[[жегвал съм]],
[[жегвала съм]],
[[жегвало съм]],
[[жегвали сме]],
[[жегвал си]],
[[жегвала си]],
[[жегвало си]],
[[жегвали сте]],
[[жегвал е]],
[[жегвала е]],
[[жегвало е]],
[[жегвали са]],
[[бях жегвал]],
[[бях жегвала]],
[[бях жегвало]],
[[бяхме жегвали]],
[[беше жегвал]],
[[беше жегвала]],
[[беше жегвало]],
[[бяхте жегвали]],
[[бяха жегвали]],
[[ще жегвам]],
[[ще жегваме]],
[[ще жегваш]],
[[ще жегвате]],
[[ще жегва]],
[[ще жегват]],
[[ще съм жегвал]],
[[ще съм жегвала]],
[[ще съм жегвало]],
[[ще сме жегвали]],
[[ще си жегвал]],
[[ще си жегвала]],
[[ще си жегвало]],
[[ще сте жегвали]],
[[ще е жегвал]],
[[ще е жегвала]],
[[ще е жегвало]],
[[ще са жегвали]],
[[щях да жегвам]],
[[щяхме да жегваме]],
[[щеше да жегваш]],
[[щяхте да жегвате]],
[[щеше да жегва]],
[[щяха да жегват]],
[[щях да съм жегвал]],
[[щях да съм жегвала]],
[[щях да съм жегвало]],
[[щяхме да сме жегвали]],
[[щеше да си жегвал]],
[[щеше да си жегвала]],
[[щеше да си жегвало]],
[[щяхте да сте жегвали]],
[[щеше да е жегвал]],
[[щеше да е жегвала]],
[[щеше да е жегвало]],
[[щяха да са жегвали]],
[[бил съм жегвал]],
[[била съм жегвала]],
[[било съм жегвало]],
[[били сме жегвали]],
[[бил си жегвал]],
[[била си жегвала]],
[[било си жегвало]],
[[били сте жегвали]],
[[бил е жегвал]],
[[била е жегвала]],
[[било е жегвало]],
[[били са жегвали]],
[[щял съм да жегвам]],
[[щяла съм да жегвам]],
[[щяло съм да жегвам]],
[[щели сме да жегваме]],
[[щял си да жегваш]],
[[щяла си да жегваш]],
[[щяло си да жегваш]],
[[щели сте да жегвате]],
[[щял да жегва]],
[[щяла да жегва]],
[[щяло да жегва]],
[[щели да жегват]],
[[щял е да жегва]],
[[щяла е да жегва]],
[[щяло е да жегва]],
[[щели са да жегват]],
[[щял съм да съм жегвал]],
[[щяла съм да съм жегвала]],
[[щяло съм да съм жегвало]],
[[щели сме да сме жегвали]],
[[щял си да си жегвал]],
[[щяла си да си жегвала]],
[[щяло си да си жегвало]],
[[щели сте да сте жегвали]],
[[щял да е жегвал]],
[[щяла да е жегвала]],
[[щяло да е жегвало]],
[[щели да са жегвали]],
[[щял е да е жегвал]],
[[щяла е да е жегвала]],
[[щяло е да е жегвало]],
[[щели са да са жегвали]],
[[бих жегвал]],
[[бих жегвала]],
[[бих жегвало]],
[[бихме жегвали]],
[[би жегвал]],
[[би жегвала]],
[[би жегвало]],
[[бихте жегвали]],
[[биха жегвали]],
}}</text>
      <sha1>ksucinryy71xnblcllx85thjrs2vaeq</sha1>
    </revision>
  </page>
  <page>
    <title>Шаблон:Словоформи/жегна</title>
    <ns>10</ns>
    <id>393140</id>
    <revision>
      <id>425170</id>
      <parentid>9466</parentid>
      <timestamp>2005-05-06T17:13:40Z</timestamp>
      <contributor>
        <username>Bgbot</username>
        <id>83</id>
      </contributor>
      <comment>Борислав: Шаблон със словоформи</comment>
      <model>wikitext</model>
      <format>text/x-wiki</format>
      <text bytes="19206" xml:space="preserve">{{Шаблон:Словоформи/Глагол|
  ОСНОВНА ФОРМА = жегна
| СЕГ.ВР., 1Л., ЕД.Ч. = жег·на
| СЕГ.ВР., 1Л., МН.Ч. = жег·нем
| СЕГ.ВР., 2Л., ЕД.Ч. = жег·неш
| СЕГ.ВР., 2Л., МН.Ч. = жег·не·те
| СЕГ.ВР., 3Л., ЕД.Ч. = жег·не
| СЕГ.ВР., 3Л., МН.Ч. = жег·нат
| МИН.СВ.ВР., 1Л., ЕД.Ч. = жег·нах
| МИН.СВ.ВР., 1Л., МН.Ч. = жег·нах·ме
| МИН.СВ.ВР., 2Л., ЕД.Ч. = жег·на
| МИН.СВ.ВР., 2Л., МН.Ч. = жег·нах·те
| МИН.СВ.ВР., 3Л., ЕД.Ч. = жег·на
| МИН.СВ.ВР., 3Л., МН.Ч. = жег·на·ха
| МИН.НЕСВ.ВР., 1Л., ЕД.Ч. = жег·нех
| МИН.НЕСВ.ВР., 1Л., МН.Ч. = жег·нех·ме
| МИН.НЕСВ.ВР., 2Л., ЕД.Ч. = жег·не·ше
| МИН.НЕСВ.ВР., 2Л., МН.Ч. = жег·нех·те
| МИН.НЕСВ.ВР., 3Л., ЕД.Ч. = жег·не·ше
| МИН.НЕСВ.ВР., 3Л., МН.Ч. = жег·не·ха
| МИН.НЕОПР.ВР., 1Л., ЕД.Ч., М.Р. = жегнал съм
| МИН.НЕОПР.ВР., 1Л., ЕД.Ч., Ж.Р. = жегнала съм
| МИН.НЕОПР.ВР., 1Л., ЕД.Ч., СР.Р. = жегнало съм
| МИН.НЕОПР.ВР., 1Л., МН.Ч. = жегнали сме
| МИН.НЕОПР.ВР., 2Л., ЕД.Ч., М.Р. = жегнал си
| МИН.НЕОПР.ВР., 2Л., ЕД.Ч., Ж.Р. = жегнала си
| МИН.НЕОПР.ВР., 2Л., ЕД.Ч., СР.Р. = жегнало си
| МИН.НЕОПР.ВР., 2Л., МН.Ч. = жегнали сте
| МИН.НЕОПР.ВР., 3Л., ЕД.Ч., М.Р. = жегнал е
| МИН.НЕОПР.ВР., 3Л., ЕД.Ч., Ж.Р. = жегнала е
| МИН.НЕОПР.ВР., 3Л., ЕД.Ч., СР.Р. = жегнало е
| МИН.НЕОПР.ВР., 3Л., МН.Ч. = жегнали са
| МИН.ПРЕД.ВР., 1Л., ЕД.Ч., М.Р. = бях жегнал
| МИН.ПРЕД.ВР., 1Л., ЕД.Ч., Ж.Р. = бях жегнала
| МИН.ПРЕД.ВР., 1Л., ЕД.Ч., СР.Р. = бях жегнало
| МИН.ПРЕД.ВР., 1Л., МН.Ч. = бяхме жегнали
| МИН.ПРЕД.ВР., 2Л., ЕД.Ч., М.Р. = беше жегнал
| МИН.ПРЕД.ВР., 2Л., ЕД.Ч., Ж.Р. = беше жегнала
| МИН.ПРЕД.ВР., 2Л., ЕД.Ч., СР.Р. = беше жегнало
| МИН.ПРЕД.ВР., 2Л., МН.Ч. = бяхте жегнали
| МИН.ПРЕД.ВР., 3Л., ЕД.Ч., М.Р. = беше жегнал
| МИН.ПРЕД.ВР., 3Л., ЕД.Ч., Ж.Р. = беше жегнала
| МИН.ПРЕД.ВР., 3Л., ЕД.Ч., СР.Р. = беше жегнало
| МИН.ПРЕД.ВР., 3Л., МН.Ч. = бяха жегнали
| БЪД.ВР., 1Л., ЕД.Ч. = ще жегна
| БЪД.ВР., 1Л., МН.Ч. = ще жегнем
| БЪД.ВР., 2Л., ЕД.Ч. = ще жегнеш
| БЪД.ВР., 2Л., МН.Ч. = ще жегнете
| БЪД.ВР., 3Л., ЕД.Ч. = ще жегне
| БЪД.ВР., 3Л., МН.Ч. = ще жегнат
| БЪД.ПРЕД.ВР., 1Л., ЕД.Ч., М.Р. = ще съм жегнал
| БЪД.ПРЕД.ВР., 1Л., ЕД.Ч., Ж.Р. = ще съм жегнала
| БЪД.ПРЕД.ВР., 1Л., ЕД.Ч., СР.Р. = ще съм жегнало
| БЪД.ПРЕД.ВР., 1Л., МН.Ч. = ще сме жегнали
| БЪД.ПРЕД.ВР., 2Л., ЕД.Ч., М.Р. = ще си жегнал
| БЪД.ПРЕД.ВР., 2Л., ЕД.Ч., Ж.Р. = ще си жегнала
| БЪД.ПРЕД.ВР., 2Л., ЕД.Ч., СР.Р. = ще си жегнало
| БЪД.ПРЕД.ВР., 2Л., МН.Ч. = ще сте жегнали
| БЪД.ПРЕД.ВР., 3Л., ЕД.Ч., М.Р. = ще е жегнал
| БЪД.ПРЕД.ВР., 3Л., ЕД.Ч., Ж.Р. = ще е жегнала
| БЪД.ПРЕД.ВР., 3Л., ЕД.Ч., СР.Р. = ще е жегнало
| БЪД.ПРЕД.ВР., 3Л., МН.Ч. = ще са жегнали
| БЪД.ВР. В МИН., 1Л., ЕД.Ч. = щях да жегна
| БЪД.ВР. В МИН., 1Л., МН.Ч. = щяхме да жегнем
| БЪД.ВР. В МИН., 2Л., ЕД.Ч. = щеше да жегнеш
| БЪД.ВР. В МИН., 2Л., МН.Ч. = щяхте да жегнете
| БЪД.ВР. В МИН., 3Л., ЕД.Ч. = щеше да жегне
| БЪД.ВР. В МИН., 3Л., МН.Ч. = щяха да жегнат
| БЪД.ПРЕД.ВР. В МИН., 1Л., ЕД.Ч., М.Р. = щях да съм жегнал
| БЪД.ПРЕД.ВР. В МИН., 1Л., ЕД.Ч., Ж.Р. = щях да съм жегнала
| БЪД.ПРЕД.ВР. В МИН., 1Л., ЕД.Ч., СР.Р. = щях да съм жегнало
| БЪД.ПРЕД.ВР. В МИН., 1Л., МН.Ч. = щяхме да сме жегнали
| БЪД.ПРЕД.ВР. В МИН., 2Л., ЕД.Ч., М.Р. = щеше да си жегнал
| БЪД.ПРЕД.ВР. В МИН., 2Л., ЕД.Ч., Ж.Р. = щеше да си жегнала
| БЪД.ПРЕД.ВР. В МИН., 2Л., ЕД.Ч., СР.Р. = щеше да си жегнало
| БЪД.ПРЕД.ВР. В МИН., 2Л., МН.Ч. = щяхте да сте жегнали
| БЪД.ПРЕД.ВР. В МИН., 3Л., ЕД.Ч., М.Р. = щеше да е жегнал
| БЪД.ПРЕД.ВР. В МИН., 3Л., ЕД.Ч., Ж.Р. = щеше да е жегнала
| БЪД.ПРЕД.ВР. В МИН., 3Л., ЕД.Ч., СР.Р. = щеше да е жегнало
| БЪД.ПРЕД.ВР. В МИН., 3Л., МН.Ч. = щяха да са жегнали
| ПР.НАКЛ., СЕГ.ВР., 1Л., ЕД.Ч., М.Р. = жегнел съм
| ПР.НАКЛ., СЕГ.ВР., 1Л., ЕД.Ч., Ж.Р. = жегнела съм
| ПР.НАКЛ., СЕГ.ВР., 1Л., ЕД.Ч., СР.Р. = жегнело съм
| ПР.НАКЛ., СЕГ.ВР., 1Л., МН.Ч. = жегнели сме
| ПР.НАКЛ., СЕГ.ВР., 2Л., ЕД.Ч., М.Р. = жегнел си
| ПР.НАКЛ., СЕГ.ВР., 2Л., ЕД.Ч., Ж.Р. = жегнела си
| ПР.НАКЛ., СЕГ.ВР., 2Л., ЕД.Ч., СР.Р. = жегнело си
| ПР.НАКЛ., СЕГ.ВР., 2Л., МН.Ч. = жегнели сте
| ПР.НАКЛ., СЕГ.ВР., 3Л., ЕД.Ч., М.Р. = жегнел (е)
| ПР.НАКЛ., СЕГ.ВР., 3Л., ЕД.Ч., Ж.Р. = жегнела (е)
| ПР.НАКЛ., СЕГ.ВР., 3Л., ЕД.Ч., СР.Р. = жегнело (е)
| ПР.НАКЛ., СЕГ.ВР., 3Л., МН.Ч. = жегнели (са)
| ПР.НАКЛ., МИН.СВ.ВР., 1Л., ЕД.Ч., М.Р. = жегнал съм
| ПР.НАКЛ., МИН.СВ.ВР., 1Л., ЕД.Ч., Ж.Р. = жегнала съм
| ПР.НАКЛ., МИН.СВ.ВР., 1Л., ЕД.Ч., СР.Р. = жегнало съм
| ПР.НАКЛ., МИН.СВ.ВР., 1Л., МН.Ч. = жегнали сме
| ПР.НАКЛ., МИН.СВ.ВР., 2Л., ЕД.Ч., М.Р. = жегнал си
| ПР.НАКЛ., МИН.СВ.ВР., 2Л., ЕД.Ч., Ж.Р. = жегнала си
| ПР.НАКЛ., МИН.СВ.ВР., 2Л., ЕД.Ч., СР.Р. = жегнало си
| ПР.НАКЛ., МИН.СВ.ВР., 2Л., МН.Ч. = жегнали сте
| ПР.НАКЛ., МИН.СВ.ВР., 3Л., ЕД.Ч., М.Р. = жегнал (е)
| ПР.НАКЛ., МИН.СВ.ВР., 3Л., ЕД.Ч., Ж.Р. = жегнала (е)
| ПР.НАКЛ., МИН.СВ.ВР., 3Л., ЕД.Ч., СР.Р. = жегнало (е)
| ПР.НАКЛ., МИН.СВ.ВР., 3Л., МН.Ч. = жегнали (са)
| ПР.НАКЛ., МИН.НЕОПР.ВР., 1Л., ЕД.Ч., М.Р. = бил съм жегнал
| ПР.НАКЛ., МИН.НЕОПР.ВР., 1Л., ЕД.Ч., Ж.Р. = била съм жегнала
| ПР.НАКЛ., МИН.НЕОПР.ВР., 1Л., ЕД.Ч., СР.Р. = било съм жегнало
| ПР.НАКЛ., МИН.НЕОПР.ВР., 1Л., МН.Ч. = били сме жегнали
| ПР.НАКЛ., МИН.НЕОПР.ВР., 2Л., ЕД.Ч., М.Р. = бил си жегнал
| ПР.НАКЛ., МИН.НЕОПР.ВР., 2Л., ЕД.Ч., Ж.Р. = била си жегнала
| ПР.НАКЛ., МИН.НЕОПР.ВР., 2Л., ЕД.Ч., СР.Р. = било си жегнало
| ПР.НАКЛ., МИН.НЕОПР.ВР., 2Л., МН.Ч. = били сте жегнали
| ПР.НАКЛ., МИН.НЕОПР.ВР., 3Л., ЕД.Ч., М.Р. = бил (е) жегнал
| ПР.НАКЛ., МИН.НЕОПР.ВР., 3Л., ЕД.Ч., Ж.Р. = била (е) жегнала
| ПР.НАКЛ., МИН.НЕОПР.ВР., 3Л., ЕД.Ч., СР.Р. = било (е) жегнало
| ПР.НАКЛ., МИН.НЕОПР.ВР., 3Л., МН.Ч. = били (са) жегнали
| ПР.НАКЛ., БЪД.ВР., 1Л., ЕД.Ч., М.Р. = щял съм да жегна
| ПР.НАКЛ., БЪД.ВР., 1Л., ЕД.Ч., Ж.Р. = щяла съм да жегна
| ПР.НАКЛ., БЪД.ВР., 1Л., ЕД.Ч., СР.Р. = щяло съм да жегна
| ПР.НАКЛ., БЪД.ВР., 1Л., МН.Ч. = щели сме да жегнем
| ПР.НАКЛ., БЪД.ВР., 2Л., ЕД.Ч., М.Р. = щял си да жегнеш
| ПР.НАКЛ., БЪД.ВР., 2Л., ЕД.Ч., Ж.Р. = щяла си да жегнеш
| ПР.НАКЛ., БЪД.ВР., 2Л., ЕД.Ч., СР.Р. = щяло си да жегнеш
| ПР.НАКЛ., БЪД.ВР., 2Л., МН.Ч. = щели сте да жегнете
| ПР.НАКЛ., БЪД.ВР., 3Л., ЕД.Ч., М.Р. = щял (е) да жегне
| ПР.НАКЛ., БЪД.ВР., 3Л., ЕД.Ч., Ж.Р. = щяла (е) да жегне
| ПР.НАКЛ., БЪД.ВР., 3Л., ЕД.Ч., СР.Р. = щяло (е) да жегне
| ПР.НАКЛ., БЪД.ВР., 3Л., МН.Ч. = щели (са) да жегнат
| ПР.НАКЛ., БЪД.ПРЕД.ВР., 1Л., ЕД.Ч., М.Р. = щял съм да съм жегнал
| ПР.НАКЛ., БЪД.ПРЕД.ВР., 1Л., ЕД.Ч., Ж.Р. = щяла съм да съм жегнала
| ПР.НАКЛ., БЪД.ПРЕД.ВР., 1Л., ЕД.Ч., СР.Р. = щяло съм да съм жегнало
| ПР.НАКЛ., БЪД.ПРЕД.ВР., 1Л., МН.Ч. = щели сме да сме жегнали
| ПР.НАКЛ., БЪД.ПРЕД.ВР., 2Л., ЕД.Ч., М.Р. = щял си да си жегнал
| ПР.НАКЛ., БЪД.ПРЕД.ВР., 2Л., ЕД.Ч., Ж.Р. = щяла си да си жегнала
| ПР.НАКЛ., БЪД.ПРЕД.ВР., 2Л., ЕД.Ч., СР.Р. = щяло си да си жегнало
| ПР.НАКЛ., БЪД.ПРЕД.ВР., 2Л., МН.Ч. = щели сте да сте жегнали
| ПР.НАКЛ., БЪД.ПРЕД.ВР., 3Л., ЕД.Ч., М.Р. = щял (е) да е жегнал
| ПР.НАКЛ., БЪД.ПРЕД.ВР., 3Л., ЕД.Ч., Ж.Р. = щяла (е) да е жегнала
| ПР.НАКЛ., БЪД.ПРЕД.ВР., 3Л., ЕД.Ч., СР.Р. = щяло (е) да е жегнало
| ПР.НАКЛ., БЪД.ПРЕД.ВР., 3Л., МН.Ч. = щели (са) да са жегнали
| УСЛОВНО НАКЛОНЕНИЕ, 1Л., ЕД.Ч., М.Р. = бих жегнал
| УСЛОВНО НАКЛОНЕНИЕ, 1Л., ЕД.Ч., Ж.Р. = бих жегнала
| УСЛОВНО НАКЛОНЕНИЕ, 1Л., ЕД.Ч., СР.Р. = бих жегнало
| УСЛОВНО НАКЛОНЕНИЕ, 1Л., МН.Ч. = бихме жегнали
| УСЛОВНО НАКЛОНЕНИЕ, 2Л., ЕД.Ч., М.Р. = би жегнал
| УСЛОВНО НАКЛОНЕНИЕ, 2Л., ЕД.Ч., Ж.Р. = би жегнала
| УСЛОВНО НАКЛОНЕНИЕ, 2Л., ЕД.Ч., СР.Р. = би жегнало
| УСЛОВНО НАКЛОНЕНИЕ, 2Л., МН.Ч. = бихте жегнали
| УСЛОВНО НАКЛОНЕНИЕ, 3Л., ЕД.Ч., М.Р. = би жегнал
| УСЛОВНО НАКЛОНЕНИЕ, 3Л., ЕД.Ч., Ж.Р. = би жегнала
| УСЛОВНО НАКЛОНЕНИЕ, 3Л., ЕД.Ч., СР.Р. = би жегнало
| УСЛОВНО НАКЛОНЕНИЕ, 3Л., МН.Ч. = биха жегнали
| ПОВЕЛИТЕЛНО НАКЛОНЕНИЕ, ЕД.Ч. = жег·ни
| ПОВЕЛИТЕЛНО НАКЛОНЕНИЕ, МН.Ч. = жег·не·те
| МИН.СТРАД.ПРИЧ. М.Р. = жег·нат
| МИН.СТРАД.ПРИЧ. М.Р. НЕПЪЛЕН ЧЛЕН = жег·на·тия
| МИН.СТРАД.ПРИЧ. М.Р. ПЪЛЕН ЧЛЕН = жег·на·ти·ят
| МИН.СТРАД.ПРИЧ. Ж.Р. = жег·на·та
| МИН.СТРАД.ПРИЧ. Ж.Р. ЧЛЕН = жег·на·та·та
| МИН.СТРАД.ПРИЧ. СР.Р. = жег·на·то
| МИН.СТРАД.ПРИЧ. СР.Р. ЧЛЕН = жег·на·то·то
| МИН.СТРАД.ПРИЧ. МН.Ч. = жег·на·ти
| МИН.СТРАД.ПРИЧ. МН.Ч. ЧЛЕН = жег·на·ти·те
| МИН.ДЕЯТ.СВ.ПРИЧ. М.Р. = жег·нал
| МИН.ДЕЯТ.СВ.ПРИЧ. М.Р. НЕПЪЛЕН ЧЛЕН = жег·на·лия
| МИН.ДЕЯТ.СВ.ПРИЧ. М.Р. ПЪЛЕН ЧЛЕН = жег·на·ли·ят
| МИН.ДЕЯТ.СВ.ПРИЧ. Ж.Р. = жег·на·ла
| МИН.ДЕЯТ.СВ.ПРИЧ. Ж.Р. ЧЛЕН = жег·на·ла·та
| МИН.ДЕЯТ.СВ.ПРИЧ. СР.Р. = жег·на·ло
| МИН.ДЕЯТ.СВ.ПРИЧ. СР.Р. ЧЛЕН = жег·на·ло·то
| МИН.ДЕЯТ.СВ.ПРИЧ. МН.Ч. = жег·на·ли
| МИН.ДЕЯТ.СВ.ПРИЧ. МН.Ч. ЧЛЕН = жег·на·ли·те
| МИН.ДЕЯТ.НЕСВ.ПРИЧ. М.Р. = жег·нел
| МИН.ДЕЯТ.НЕСВ.ПРИЧ. М.Р. НЕПЪЛЕН ЧЛЕН = жег·не·лия
| МИН.ДЕЯТ.НЕСВ.ПРИЧ. М.Р. ПЪЛЕН ЧЛЕН = жег·не·ли·ят
| МИН.ДЕЯТ.НЕСВ.ПРИЧ. Ж.Р. = жег·не·ла
| МИН.ДЕЯТ.НЕСВ.ПРИЧ. Ж.Р. ЧЛЕН = жег·не·ла·та
| МИН.ДЕЯТ.НЕСВ.ПРИЧ. СР.Р. = жег·не·ло
| МИН.ДЕЯТ.НЕСВ.ПРИЧ. СР.Р. ЧЛЕН = жег·не·ло·то
| МИН.ДЕЯТ.НЕСВ.ПРИЧ. МН.Ч. = жег·не·ли
| МИН.ДЕЯТ.НЕСВ.ПРИЧ. МН.Ч. ЧЛЕН = жег·не·ли·те
| СЕГ.ДЕЯТ.ПРИЧ. М.Р. = —
| СЕГ.ДЕЯТ.ПРИЧ. М.Р. НЕПЪЛЕН ЧЛЕН = —
| СЕГ.ДЕЯТ.ПРИЧ. М.Р. ПЪЛЕН ЧЛЕН = —
| СЕГ.ДЕЯТ.ПРИЧ. Ж.Р. = —
| СЕГ.ДЕЯТ.ПРИЧ. Ж.Р. ЧЛЕН = —
| СЕГ.ДЕЯТ.ПРИЧ. СР.Р. = —
| СЕГ.ДЕЯТ.ПРИЧ. СР.Р. ЧЛЕН = —
| СЕГ.ДЕЯТ.ПРИЧ. МН.Ч. = —
| СЕГ.ДЕЯТ.ПРИЧ. МН.Ч. ЧЛЕН = —
| ДЕЕПРИЧАСТИЕ = —
| СКРИТИ ПРЕПРАТКИ = 
[[жегна]],
[[жегнеш]],
[[жегне]],
[[жегнем]],
[[жегнете]],
[[жегнат]],
[[жегнах]],
[[жегнахме]],
[[жегнахте]],
[[жегнаха]],
[[жегнех]],
[[жегнеше]],
[[жегнехме]],
[[жегнехте]],
[[жегнеха]],
[[жегни]],
[[жегнал]],
[[жегналия]],
[[жегналият]],
[[жегнала]],
[[жегналата]],
[[жегнало]],
[[жегналото]],
[[жегнали]],
[[жегналите]],
[[жегнел]],
[[жегнелия]],
[[жегнелият]],
[[жегнела]],
[[жегнелата]],
[[жегнело]],
[[жегнелото]],
[[жегнели]],
[[жегнелите]],
[[жегнатия]],
[[жегнатият]],
[[жегната]],
[[жегнатата]],
[[жегнато]],
[[жегнатото]],
[[жегнати]],
[[жегнатите]],
[[жегнал съм]],
[[жегнала съм]],
[[жегнало съм]],
[[жегнали сме]],
[[жегнал си]],
[[жегнала си]],
[[жегнало си]],
[[жегнали сте]],
[[жегнал е]],
[[жегнала е]],
[[жегнало е]],
[[жегнали са]],
[[бях жегнал]],
[[бях жегнала]],
[[бях жегнало]],
[[бяхме жегнали]],
[[беше жегнал]],
[[беше жегнала]],
[[беше жегнало]],
[[бяхте жегнали]],
[[бяха жегнали]],
[[ще жегна]],
[[ще жегнем]],
[[ще жегнеш]],
[[ще жегнете]],
[[ще жегне]],
[[ще жегнат]],
[[ще съм жегнал]],
[[ще съм жегнала]],
[[ще съм жегнало]],
[[ще сме жегнали]],
[[ще си жегнал]],
[[ще си жегнала]],
[[ще си жегнало]],
[[ще сте жегнали]],
[[ще е жегнал]],
[[ще е жегнала]],
[[ще е жегнало]],
[[ще са жегнали]],
[[щях да жегна]],
[[щяхме да жегнем]],
[[щеше да жегнеш]],
[[щяхте да жегнете]],
[[щеше да жегне]],
[[щяха да жегнат]],
[[щях да съм жегнал]],
[[щях да съм жегнала]],
[[щях да съм жегнало]],
[[щяхме да сме жегнали]],
[[щеше да си жегнал]],
[[щеше да си жегнала]],
[[щеше да си жегнало]],
[[щяхте да сте жегнали]],
[[щеше да е жегнал]],
[[щеше да е жегнала]],
[[щеше да е жегнало]],
[[щяха да са жегнали]],
[[жегнел съм]],
[[жегнела съм]],
[[жегнело съм]],
[[жегнели сме]],
[[жегнел си]],
[[жегнела си]],
[[жегнело си]],
[[жегнели сте]],
[[жегнел е]],
[[жегнела е]],
[[жегнело е]],
[[жегнели са]],
[[бил съм жегнал]],
[[била съм жегнала]],
[[било съм жегнало]],
[[били сме жегнали]],
[[бил си жегнал]],
[[била си жегнала]],
[[било си жегнало]],
[[били сте жегнали]],
[[бил е жегнал]],
[[била е жегнала]],
[[било е жегнало]],
[[били са жегнали]],
[[щял съм да жегна]],
[[щяла съм да жегна]],
[[щяло съм да жегна]],
[[щели сме да жегнем]],
[[щял си да жегнеш]],
[[щяла си да жегнеш]],
[[щяло си да жегнеш]],
[[щели сте да жегнете]],
[[щял да жегне]],
[[щяла да жегне]],
[[щяло да жегне]],
[[щели да жегнат]],
[[щял е да жегне]],
[[щяла е да жегне]],
[[щяло е да жегне]],
[[щели са да жегнат]],
[[щял съм да съм жегнал]],
[[щяла съм да съм жегнала]],
[[щяло съм да съм жегнало]],
[[щели сме да сме жегнали]],
[[щял си да си жегнал]],
[[щяла си да си жегнала]],
[[щяло си да си жегнало]],
[[щели сте да сте жегнали]],
[[щял да е жегнал]],
[[щяла да е жегнала]],
[[щяло да е жегнало]],
[[щели да са жегнали]],
[[щял е да е жегнал]],
[[щяла е да е жегнала]],
[[щяло е да е жегнало]],
[[щели са да са жегнали]],
[[бих жегнал]],
[[бих жегнала]],
[[бих жегнало]],
[[бихме жегнали]],
[[би жегнал]],
[[би жегнала]],
[[би жегнало]],
[[бихте жегнали]],
[[биха жегнали]],
}}</text>
      <sha1>9rb0dp9eb7ncwyu8mtmyzlvfu1lmf8i</sha1>
    </revision>
  </page>
  <page>
    <title>Шаблон:Словоформи/желая</title>
    <ns>10</ns>
    <id>407987</id>
    <revision>
      <id>439969</id>
      <parentid>10919</parentid>
      <timestamp>2005-05-07T08:52:31Z</timestamp>
      <contributor>
        <username>Bgbot</username>
        <id>83</id>
      </contributor>
      <comment>Борислав: Шаблон със словоформи</comment>
      <model>wikitext</model>
      <format>text/x-wiki</format>
      <text bytes="19260" xml:space="preserve">{{Шаблон:Словоформи/Глагол|
  ОСНОВНА ФОРМА = желая
| СЕГ.ВР., 1Л., ЕД.Ч. = же·лая
| СЕГ.ВР., 1Л., МН.Ч. = же·ла·ем
| СЕГ.ВР., 2Л., ЕД.Ч. = же·ла·еш
| СЕГ.ВР., 2Л., МН.Ч. = же·ла·е·те
| СЕГ.ВР., 3Л., ЕД.Ч. = же·лае
| СЕГ.ВР., 3Л., МН.Ч. = же·ла·ят
| МИН.СВ.ВР., 1Л., ЕД.Ч. = же·лах
| МИН.СВ.ВР., 1Л., МН.Ч. = же·лах·ме
| МИН.СВ.ВР., 2Л., ЕД.Ч. = же·ла
| МИН.СВ.ВР., 2Л., МН.Ч. = же·лах·те
| МИН.СВ.ВР., 3Л., ЕД.Ч. = же·ла
| МИН.СВ.ВР., 3Л., МН.Ч. = же·ла·ха
| МИН.НЕСВ.ВР., 1Л., ЕД.Ч. = же·ла·ех
| МИН.НЕСВ.ВР., 1Л., МН.Ч. = же·ла·ех·ме
| МИН.НЕСВ.ВР., 2Л., ЕД.Ч. = же·ла·е·ше
| МИН.НЕСВ.ВР., 2Л., МН.Ч. = же·ла·ех·те
| МИН.НЕСВ.ВР., 3Л., ЕД.Ч. = же·ла·е·ше
| МИН.НЕСВ.ВР., 3Л., МН.Ч. = же·ла·е·ха
| МИН.НЕОПР.ВР., 1Л., ЕД.Ч., М.Р. = желал съм
| МИН.НЕОПР.ВР., 1Л., ЕД.Ч., Ж.Р. = желала съм
| МИН.НЕОПР.ВР., 1Л., ЕД.Ч., СР.Р. = желало съм
| МИН.НЕОПР.ВР., 1Л., МН.Ч. = желали сме
| МИН.НЕОПР.ВР., 2Л., ЕД.Ч., М.Р. = желал си
| МИН.НЕОПР.ВР., 2Л., ЕД.Ч., Ж.Р. = желала си
| МИН.НЕОПР.ВР., 2Л., ЕД.Ч., СР.Р. = желало си
| МИН.НЕОПР.ВР., 2Л., МН.Ч. = желали сте
| МИН.НЕОПР.ВР., 3Л., ЕД.Ч., М.Р. = желал е
| МИН.НЕОПР.ВР., 3Л., ЕД.Ч., Ж.Р. = желала е
| МИН.НЕОПР.ВР., 3Л., ЕД.Ч., СР.Р. = желало е
| МИН.НЕОПР.ВР., 3Л., МН.Ч. = желали са
| МИН.ПРЕД.ВР., 1Л., ЕД.Ч., М.Р. = бях желал
| МИН.ПРЕД.ВР., 1Л., ЕД.Ч., Ж.Р. = бях желала
| МИН.ПРЕД.ВР., 1Л., ЕД.Ч., СР.Р. = бях желало
| МИН.ПРЕД.ВР., 1Л., МН.Ч. = бяхме желали
| МИН.ПРЕД.ВР., 2Л., ЕД.Ч., М.Р. = беше желал
| МИН.ПРЕД.ВР., 2Л., ЕД.Ч., Ж.Р. = беше желала
| МИН.ПРЕД.ВР., 2Л., ЕД.Ч., СР.Р. = беше желало
| МИН.ПРЕД.ВР., 2Л., МН.Ч. = бяхте желали
| МИН.ПРЕД.ВР., 3Л., ЕД.Ч., М.Р. = беше желал
| МИН.ПРЕД.ВР., 3Л., ЕД.Ч., Ж.Р. = беше желала
| МИН.ПРЕД.ВР., 3Л., ЕД.Ч., СР.Р. = беше желало
| МИН.ПРЕД.ВР., 3Л., МН.Ч. = бяха желали
| БЪД.ВР., 1Л., ЕД.Ч. = ще желая
| БЪД.ВР., 1Л., МН.Ч. = ще желаем
| БЪД.ВР., 2Л., ЕД.Ч. = ще желаеш
| БЪД.ВР., 2Л., МН.Ч. = ще желаете
| БЪД.ВР., 3Л., ЕД.Ч. = ще желае
| БЪД.ВР., 3Л., МН.Ч. = ще желаят
| БЪД.ПРЕД.ВР., 1Л., ЕД.Ч., М.Р. = ще съм желал
| БЪД.ПРЕД.ВР., 1Л., ЕД.Ч., Ж.Р. = ще съм желала
| БЪД.ПРЕД.ВР., 1Л., ЕД.Ч., СР.Р. = ще съм желало
| БЪД.ПРЕД.ВР., 1Л., МН.Ч. = ще сме желали
| БЪД.ПРЕД.ВР., 2Л., ЕД.Ч., М.Р. = ще си желал
| БЪД.ПРЕД.ВР., 2Л., ЕД.Ч., Ж.Р. = ще си желала
| БЪД.ПРЕД.ВР., 2Л., ЕД.Ч., СР.Р. = ще си желало
| БЪД.ПРЕД.ВР., 2Л., МН.Ч. = ще сте желали
| БЪД.ПРЕД.ВР., 3Л., ЕД.Ч., М.Р. = ще е желал
| БЪД.ПРЕД.ВР., 3Л., ЕД.Ч., Ж.Р. = ще е желала
| БЪД.ПРЕД.ВР., 3Л., ЕД.Ч., СР.Р. = ще е желало
| БЪД.ПРЕД.ВР., 3Л., МН.Ч. = ще са желали
| БЪД.ВР. В МИН., 1Л., ЕД.Ч. = щях да желая
| БЪД.ВР. В МИН., 1Л., МН.Ч. = щяхме да желаем
| БЪД.ВР. В МИН., 2Л., ЕД.Ч. = щеше да желаеш
| БЪД.ВР. В МИН., 2Л., МН.Ч. = щяхте да желаете
| БЪД.ВР. В МИН., 3Л., ЕД.Ч. = щеше да желае
| БЪД.ВР. В МИН., 3Л., МН.Ч. = щяха да желаят
| БЪД.ПРЕД.ВР. В МИН., 1Л., ЕД.Ч., М.Р. = щях да съм желал
| БЪД.ПРЕД.ВР. В МИН., 1Л., ЕД.Ч., Ж.Р. = щях да съм желала
| БЪД.ПРЕД.ВР. В МИН., 1Л., ЕД.Ч., СР.Р. = щях да съм желало
| БЪД.ПРЕД.ВР. В МИН., 1Л., МН.Ч. = щяхме да сме желали
| БЪД.ПРЕД.ВР. В МИН., 2Л., ЕД.Ч., М.Р. = щеше да си желал
| БЪД.ПРЕД.ВР. В МИН., 2Л., ЕД.Ч., Ж.Р. = щеше да си желала
| БЪД.ПРЕД.ВР. В МИН., 2Л., ЕД.Ч., СР.Р. = щеше да си желало
| БЪД.ПРЕД.ВР. В МИН., 2Л., МН.Ч. = щяхте да сте желали
| БЪД.ПРЕД.ВР. В МИН., 3Л., ЕД.Ч., М.Р. = щеше да е желал
| БЪД.ПРЕД.ВР. В МИН., 3Л., ЕД.Ч., Ж.Р. = щеше да е желала
| БЪД.ПРЕД.ВР. В МИН., 3Л., ЕД.Ч., СР.Р. = щеше да е желало
| БЪД.ПРЕД.ВР. В МИН., 3Л., МН.Ч. = щяха да са желали
| ПР.НАКЛ., СЕГ.ВР., 1Л., ЕД.Ч., М.Р. = желаел съм
| ПР.НАКЛ., СЕГ.ВР., 1Л., ЕД.Ч., Ж.Р. = желаела съм
| ПР.НАКЛ., СЕГ.ВР., 1Л., ЕД.Ч., СР.Р. = желаело съм
| ПР.НАКЛ., СЕГ.ВР., 1Л., МН.Ч. = желаели сме
| ПР.НАКЛ., СЕГ.ВР., 2Л., ЕД.Ч., М.Р. = желаел си
| ПР.НАКЛ., СЕГ.ВР., 2Л., ЕД.Ч., Ж.Р. = желаела си
| ПР.НАКЛ., СЕГ.ВР., 2Л., ЕД.Ч., СР.Р. = желаело си
| ПР.НАКЛ., СЕГ.ВР., 2Л., МН.Ч. = желаели сте
| ПР.НАКЛ., СЕГ.ВР., 3Л., ЕД.Ч., М.Р. = желаел (е)
| ПР.НАКЛ., СЕГ.ВР., 3Л., ЕД.Ч., Ж.Р. = желаела (е)
| ПР.НАКЛ., СЕГ.ВР., 3Л., ЕД.Ч., СР.Р. = желаело (е)
| ПР.НАКЛ., СЕГ.ВР., 3Л., МН.Ч. = желаели (са)
| ПР.НАКЛ., МИН.СВ.ВР., 1Л., ЕД.Ч., М.Р. = желал съм
| ПР.НАКЛ., МИН.СВ.ВР., 1Л., ЕД.Ч., Ж.Р. = желала съм
| ПР.НАКЛ., МИН.СВ.ВР., 1Л., ЕД.Ч., СР.Р. = желало съм
| ПР.НАКЛ., МИН.СВ.ВР., 1Л., МН.Ч. = желали сме
| ПР.НАКЛ., МИН.СВ.ВР., 2Л., ЕД.Ч., М.Р. = желал си
| ПР.НАКЛ., МИН.СВ.ВР., 2Л., ЕД.Ч., Ж.Р. = желала си
| ПР.НАКЛ., МИН.СВ.ВР., 2Л., ЕД.Ч., СР.Р. = желало си
| ПР.НАКЛ., МИН.СВ.ВР., 2Л., МН.Ч. = желали сте
| ПР.НАКЛ., МИН.СВ.ВР., 3Л., ЕД.Ч., М.Р. = желал (е)
| ПР.НАКЛ., МИН.СВ.ВР., 3Л., ЕД.Ч., Ж.Р. = желала (е)
| ПР.НАКЛ., МИН.СВ.ВР., 3Л., ЕД.Ч., СР.Р. = желало (е)
| ПР.НАКЛ., МИН.СВ.ВР., 3Л., МН.Ч. = желали (са)
| ПР.НАКЛ., МИН.НЕОПР.ВР., 1Л., ЕД.Ч., М.Р. = бил съм желал
| ПР.НАКЛ., МИН.НЕОПР.ВР., 1Л., ЕД.Ч., Ж.Р. = била съм желала
| ПР.НАКЛ., МИН.НЕОПР.ВР., 1Л., ЕД.Ч., СР.Р. = било съм желало
| ПР.НАКЛ., МИН.НЕОПР.ВР., 1Л., МН.Ч. = били сме желали
| ПР.НАКЛ., МИН.НЕОПР.ВР., 2Л., ЕД.Ч., М.Р. = бил си желал
| ПР.НАКЛ., МИН.НЕОПР.ВР., 2Л., ЕД.Ч., Ж.Р. = била си желала
| ПР.НАКЛ., МИН.НЕОПР.ВР., 2Л., ЕД.Ч., СР.Р. = било си желало
| ПР.НАКЛ., МИН.НЕОПР.ВР., 2Л., МН.Ч. = били сте желали
| ПР.НАКЛ., МИН.НЕОПР.ВР., 3Л., ЕД.Ч., М.Р. = бил (е) желал
| ПР.НАКЛ., МИН.НЕОПР.ВР., 3Л., ЕД.Ч., Ж.Р. = била (е) желала
| ПР.НАКЛ., МИН.НЕОПР.ВР., 3Л., ЕД.Ч., СР.Р. = било (е) желало
| ПР.НАКЛ., МИН.НЕОПР.ВР., 3Л., МН.Ч. = били (са) желали
| ПР.НАКЛ., БЪД.ВР., 1Л., ЕД.Ч., М.Р. = щял съм да желая
| ПР.НАКЛ., БЪД.ВР., 1Л., ЕД.Ч., Ж.Р. = щяла съм да желая
| ПР.НАКЛ., БЪД.ВР., 1Л., ЕД.Ч., СР.Р. = щяло съм да желая
| ПР.НАКЛ., БЪД.ВР., 1Л., МН.Ч. = щели сме да желаем
| ПР.НАКЛ., БЪД.ВР., 2Л., ЕД.Ч., М.Р. = щял си да желаеш
| ПР.НАКЛ., БЪД.ВР., 2Л., ЕД.Ч., Ж.Р. = щяла си да желаеш
| ПР.НАКЛ., БЪД.ВР., 2Л., ЕД.Ч., СР.Р. = щяло си да желаеш
| ПР.НАКЛ., БЪД.ВР., 2Л., МН.Ч. = щели сте да желаете
| ПР.НАКЛ., БЪД.ВР., 3Л., ЕД.Ч., М.Р. = щял (е) да желае
| ПР.НАКЛ., БЪД.ВР., 3Л., ЕД.Ч., Ж.Р. = щяла (е) да желае
| ПР.НАКЛ., БЪД.ВР., 3Л., ЕД.Ч., СР.Р. = щяло (е) да желае
| ПР.НАКЛ., БЪД.ВР., 3Л., МН.Ч. = щели (са) да желаят
| ПР.НАКЛ., БЪД.ПРЕД.ВР., 1Л., ЕД.Ч., М.Р. = щял съм да съм желал
| ПР.НАКЛ., БЪД.ПРЕД.ВР., 1Л., ЕД.Ч., Ж.Р. = щяла съм да съм желала
| ПР.НАКЛ., БЪД.ПРЕД.ВР., 1Л., ЕД.Ч., СР.Р. = щяло съм да съм желало
| ПР.НАКЛ., БЪД.ПРЕД.ВР., 1Л., МН.Ч. = щели сме да сме желали
| ПР.НАКЛ., БЪД.ПРЕД.ВР., 2Л., ЕД.Ч., М.Р. = щял си да си желал
| ПР.НАКЛ., БЪД.ПРЕД.ВР., 2Л., ЕД.Ч., Ж.Р. = щяла си да си желала
| ПР.НАКЛ., БЪД.ПРЕД.ВР., 2Л., ЕД.Ч., СР.Р. = щяло си да си желало
| ПР.НАКЛ., БЪД.ПРЕД.ВР., 2Л., МН.Ч. = щели сте да сте желали
| ПР.НАКЛ., БЪД.ПРЕД.ВР., 3Л., ЕД.Ч., М.Р. = щял (е) да е желал
| ПР.НАКЛ., БЪД.ПРЕД.ВР., 3Л., ЕД.Ч., Ж.Р. = щяла (е) да е желала
| ПР.НАКЛ., БЪД.ПРЕД.ВР., 3Л., ЕД.Ч., СР.Р. = щяло (е) да е желало
| ПР.НАКЛ., БЪД.ПРЕД.ВР., 3Л., МН.Ч. = щели (са) да са желали
| УСЛОВНО НАКЛОНЕНИЕ, 1Л., ЕД.Ч., М.Р. = бих желал
| УСЛОВНО НАКЛОНЕНИЕ, 1Л., ЕД.Ч., Ж.Р. = бих желала
| УСЛОВНО НАКЛОНЕНИЕ, 1Л., ЕД.Ч., СР.Р. = бих желало
| УСЛОВНО НАКЛОНЕНИЕ, 1Л., МН.Ч. = бихме желали
| УСЛОВНО НАКЛОНЕНИЕ, 2Л., ЕД.Ч., М.Р. = би желал
| УСЛОВНО НАКЛОНЕНИЕ, 2Л., ЕД.Ч., Ж.Р. = би желала
| УСЛОВНО НАКЛОНЕНИЕ, 2Л., ЕД.Ч., СР.Р. = би желало
| УСЛОВНО НАКЛОНЕНИЕ, 2Л., МН.Ч. = бихте желали
| УСЛОВНО НАКЛОНЕНИЕ, 3Л., ЕД.Ч., М.Р. = би желал
| УСЛОВНО НАКЛОНЕНИЕ, 3Л., ЕД.Ч., Ж.Р. = би желала
| УСЛОВНО НАКЛОНЕНИЕ, 3Л., ЕД.Ч., СР.Р. = би желало
| УСЛОВНО НАКЛОНЕНИЕ, 3Л., МН.Ч. = биха желали
| ПОВЕЛИТЕЛНО НАКЛОНЕНИЕ, ЕД.Ч. = же·лай
| ПОВЕЛИТЕЛНО НАКЛОНЕНИЕ, МН.Ч. = же·лай·те
| МИН.СТРАД.ПРИЧ. М.Р. = же·лан
| МИН.СТРАД.ПРИЧ. М.Р. НЕПЪЛЕН ЧЛЕН = же·ла·ния
| МИН.СТРАД.ПРИЧ. М.Р. ПЪЛЕН ЧЛЕН = же·ла·ни·ят
| МИН.СТРАД.ПРИЧ. Ж.Р. = же·ла·на
| МИН.СТРАД.ПРИЧ. Ж.Р. ЧЛЕН = же·ла·на·та
| МИН.СТРАД.ПРИЧ. СР.Р. = же·ла·но
| МИН.СТРАД.ПРИЧ. СР.Р. ЧЛЕН = же·ла·но·то
| МИН.СТРАД.ПРИЧ. МН.Ч. = же·ла·ни
| МИН.СТРАД.ПРИЧ. МН.Ч. ЧЛЕН = же·ла·ни·те
| МИН.ДЕЯТ.СВ.ПРИЧ. М.Р. = же·лал
| МИН.ДЕЯТ.СВ.ПРИЧ. М.Р. НЕПЪЛЕН ЧЛЕН = же·ла·лия
| МИН.ДЕЯТ.СВ.ПРИЧ. М.Р. ПЪЛЕН ЧЛЕН = же·ла·ли·ят
| МИН.ДЕЯТ.СВ.ПРИЧ. Ж.Р. = же·ла·ла
| МИН.ДЕЯТ.СВ.ПРИЧ. Ж.Р. ЧЛЕН = же·ла·ла·та
| МИН.ДЕЯТ.СВ.ПРИЧ. СР.Р. = же·ла·ло
| МИН.ДЕЯТ.СВ.ПРИЧ. СР.Р. ЧЛЕН = же·ла·ло·то
| МИН.ДЕЯТ.СВ.ПРИЧ. МН.Ч. = же·ла·ли
| МИН.ДЕЯТ.СВ.ПРИЧ. МН.Ч. ЧЛЕН = же·ла·ли·те
| МИН.ДЕЯТ.НЕСВ.ПРИЧ. М.Р. = же·ла·ел
| МИН.ДЕЯТ.НЕСВ.ПРИЧ. М.Р. НЕПЪЛЕН ЧЛЕН = же·ла·е·лия
| МИН.ДЕЯТ.НЕСВ.ПРИЧ. М.Р. ПЪЛЕН ЧЛЕН = же·ла·е·ли·ят
| МИН.ДЕЯТ.НЕСВ.ПРИЧ. Ж.Р. = же·ла·е·ла
| МИН.ДЕЯТ.НЕСВ.ПРИЧ. Ж.Р. ЧЛЕН = же·ла·е·ла·та
| МИН.ДЕЯТ.НЕСВ.ПРИЧ. СР.Р. = же·ла·е·ло
| МИН.ДЕЯТ.НЕСВ.ПРИЧ. СР.Р. ЧЛЕН = же·ла·е·ло·то
| МИН.ДЕЯТ.НЕСВ.ПРИЧ. МН.Ч. = же·ла·е·ли
| МИН.ДЕЯТ.НЕСВ.ПРИЧ. МН.Ч. ЧЛЕН = же·ла·е·ли·те
| СЕГ.ДЕЯТ.ПРИЧ. М.Р. = же·ла·ещ
| СЕГ.ДЕЯТ.ПРИЧ. М.Р. НЕПЪЛЕН ЧЛЕН = же·ла·е·щия
| СЕГ.ДЕЯТ.ПРИЧ. М.Р. ПЪЛЕН ЧЛЕН = же·ла·е·щи·ят
| СЕГ.ДЕЯТ.ПРИЧ. Ж.Р. = же·ла·е·ща
| СЕГ.ДЕЯТ.ПРИЧ. Ж.Р. ЧЛЕН = же·ла·е·ща·та
| СЕГ.ДЕЯТ.ПРИЧ. СР.Р. = же·ла·е·що
| СЕГ.ДЕЯТ.ПРИЧ. СР.Р. ЧЛЕН = же·ла·е·що·то
| СЕГ.ДЕЯТ.ПРИЧ. МН.Ч. = же·ла·е·щи
| СЕГ.ДЕЯТ.ПРИЧ. МН.Ч. ЧЛЕН = же·ла·е·щи·те
| ДЕЕПРИЧАСТИЕ = же·ла·ей·ки
| СКРИТИ ПРЕПРАТКИ = 
[[желая]],
[[желаеш]],
[[желае]],
[[желаем]],
[[желаете]],
[[желаят]],
[[желах]],
[[жела]],
[[желахме]],
[[желахте]],
[[желаха]],
[[желаех]],
[[желаеше]],
[[желаехме]],
[[желаехте]],
[[желаеха]],
[[желай]],
[[желайте]],
[[желал]],
[[желалия]],
[[желалият]],
[[желала]],
[[желалата]],
[[желало]],
[[желалото]],
[[желали]],
[[желалите]],
[[желаел]],
[[желаелия]],
[[желаелият]],
[[желаела]],
[[желаелата]],
[[желаело]],
[[желаелото]],
[[желаели]],
[[желаелите]],
[[желан]],
[[желания]],
[[желаният]],
[[желана]],
[[желаната]],
[[желано]],
[[желаното]],
[[желани]],
[[желаните]],
[[желаещ]],
[[желаещия]],
[[желаещият]],
[[желаеща]],
[[желаещата]],
[[желаещо]],
[[желаещото]],
[[желаещи]],
[[желаещите]],
[[желаейки]],
[[желал съм]],
[[желала съм]],
[[желало съм]],
[[желали сме]],
[[желал си]],
[[желала си]],
[[желало си]],
[[желали сте]],
[[желал е]],
[[желала е]],
[[желало е]],
[[желали са]],
[[бях желал]],
[[бях желала]],
[[бях желало]],
[[бяхме желали]],
[[беше желал]],
[[беше желала]],
[[беше желало]],
[[бяхте желали]],
[[бяха желали]],
[[ще желая]],
[[ще желаем]],
[[ще желаеш]],
[[ще желаете]],
[[ще желае]],
[[ще желаят]],
[[ще съм желал]],
[[ще съм желала]],
[[ще съм желало]],
[[ще сме желали]],
[[ще си желал]],
[[ще си желала]],
[[ще си желало]],
[[ще сте желали]],
[[ще е желал]],
[[ще е желала]],
[[ще е желало]],
[[ще са желали]],
[[щях да желая]],
[[щяхме да желаем]],
[[щеше да желаеш]],
[[щяхте да желаете]],
[[щеше да желае]],
[[щяха да желаят]],
[[щях да съм желал]],
[[щях да съм желала]],
[[щях да съм желало]],
[[щяхме да сме желали]],
[[щеше да си желал]],
[[щеше да си желала]],
[[щеше да си желало]],
[[щяхте да сте желали]],
[[щеше да е желал]],
[[щеше да е желала]],
[[щеше да е желало]],
[[щяха да са желали]],
[[желаел съм]],
[[желаела съм]],
[[желаело съм]],
[[желаели сме]],
[[желаел си]],
[[желаела си]],
[[желаело си]],
[[желаели сте]],
[[желаел е]],
[[желаела е]],
[[желаело е]],
[[желаели са]],
[[бил съм желал]],
[[била съм желала]],
[[било съм желало]],
[[били сме желали]],
[[бил си желал]],
[[била си желала]],
[[било си желало]],
[[били сте желали]],
[[бил е желал]],
[[била е желала]],
[[било е желало]],
[[били са желали]],
[[щял съм да желая]],
[[щяла съм да желая]],
[[щяло съм да желая]],
[[щели сме да желаем]],
[[щял си да желаеш]],
[[щяла си да желаеш]],
[[щяло си да желаеш]],
[[щели сте да желаете]],
[[щял да желае]],
[[щяла да желае]],
[[щяло да желае]],
[[щели да желаят]],
[[щял е да желае]],
[[щяла е да желае]],
[[щяло е да желае]],
[[щели са да желаят]],
[[щял съм да съм желал]],
[[щяла съм да съм желала]],
[[щяло съм да съм желало]],
[[щели сме да сме желали]],
[[щял си да си желал]],
[[щяла си да си желала]],
[[щяло си да си желало]],
[[щели сте да сте желали]],
[[щял да е желал]],
[[щяла да е желала]],
[[щяло да е желало]],
[[щели да са желали]],
[[щял е да е желал]],
[[щяла е да е желала]],
[[щяло е да е желало]],
[[щели са да са желали]],
[[бих желал]],
[[бих желала]],
[[бих желало]],
[[бихме желали]],
[[би желал]],
[[би желала]],
[[би желало]],
[[бихте желали]],
[[биха желали]],
}}</text>
      <sha1>7ylcp3mzw2w5pqx9pya46ssi4nsq49i</sha1>
    </revision>
  </page>
  <page>
    <title>Шаблон:Словоформи/желирам</title>
    <ns>10</ns>
    <id>493426</id>
    <revision>
      <id>525408</id>
      <timestamp>2005-05-09T08:35:05Z</timestamp>
      <contributor>
        <username>Bgbot</username>
        <id>83</id>
      </contributor>
      <comment>Борислав: Шаблон със словоформи</comment>
      <model>wikitext</model>
      <format>text/x-wiki</format>
      <text bytes="19908" xml:space="preserve">{{Шаблон:Словоформи/Глагол|
  ОСНОВНА ФОРМА = желирам
| СЕГ.ВР., 1Л., ЕД.Ч. = же·ли·рам
| СЕГ.ВР., 1Л., МН.Ч. = же·ли·ра·ме
| СЕГ.ВР., 2Л., ЕД.Ч. = же·ли·раш
| СЕГ.ВР., 2Л., МН.Ч. = же·ли·ра·те
| СЕГ.ВР., 3Л., ЕД.Ч. = же·ли·ра
| СЕГ.ВР., 3Л., МН.Ч. = же·ли·рат
| МИН.СВ.ВР., 1Л., ЕД.Ч. = же·ли·рах
| МИН.СВ.ВР., 1Л., МН.Ч. = же·ли·рах·ме
| МИН.СВ.ВР., 2Л., ЕД.Ч. = же·ли·ра
| МИН.СВ.ВР., 2Л., МН.Ч. = же·ли·рах·те
| МИН.СВ.ВР., 3Л., ЕД.Ч. = же·ли·ра
| МИН.СВ.ВР., 3Л., МН.Ч. = же·ли·ра·ха
| МИН.НЕСВ.ВР., 1Л., ЕД.Ч. = же·ли·рах
| МИН.НЕСВ.ВР., 1Л., МН.Ч. = же·ли·рах·ме
| МИН.НЕСВ.ВР., 2Л., ЕД.Ч. = же·ли·ра·ше
| МИН.НЕСВ.ВР., 2Л., МН.Ч. = же·ли·рах·те
| МИН.НЕСВ.ВР., 3Л., ЕД.Ч. = же·ли·ра·ше
| МИН.НЕСВ.ВР., 3Л., МН.Ч. = же·ли·ра·ха
| МИН.НЕОПР.ВР., 1Л., ЕД.Ч., М.Р. = желирал съм
| МИН.НЕОПР.ВР., 1Л., ЕД.Ч., Ж.Р. = желирала съм
| МИН.НЕОПР.ВР., 1Л., ЕД.Ч., СР.Р. = желирало съм
| МИН.НЕОПР.ВР., 1Л., МН.Ч. = желирали сме
| МИН.НЕОПР.ВР., 2Л., ЕД.Ч., М.Р. = желирал си
| МИН.НЕОПР.ВР., 2Л., ЕД.Ч., Ж.Р. = желирала си
| МИН.НЕОПР.ВР., 2Л., ЕД.Ч., СР.Р. = желирало си
| МИН.НЕОПР.ВР., 2Л., МН.Ч. = желирали сте
| МИН.НЕОПР.ВР., 3Л., ЕД.Ч., М.Р. = желирал е
| МИН.НЕОПР.ВР., 3Л., ЕД.Ч., Ж.Р. = желирала е
| МИН.НЕОПР.ВР., 3Л., ЕД.Ч., СР.Р. = желирало е
| МИН.НЕОПР.ВР., 3Л., МН.Ч. = желирали са
| МИН.ПРЕД.ВР., 1Л., ЕД.Ч., М.Р. = бях желирал
| МИН.ПРЕД.ВР., 1Л., ЕД.Ч., Ж.Р. = бях желирала
| МИН.ПРЕД.ВР., 1Л., ЕД.Ч., СР.Р. = бях желирало
| МИН.ПРЕД.ВР., 1Л., МН.Ч. = бяхме желирали
| МИН.ПРЕД.ВР., 2Л., ЕД.Ч., М.Р. = беше желирал
| МИН.ПРЕД.ВР., 2Л., ЕД.Ч., Ж.Р. = беше желирала
| МИН.ПРЕД.ВР., 2Л., ЕД.Ч., СР.Р. = беше желирало
| МИН.ПРЕД.ВР., 2Л., МН.Ч. = бяхте желирали
| МИН.ПРЕД.ВР., 3Л., ЕД.Ч., М.Р. = беше желирал
| МИН.ПРЕД.ВР., 3Л., ЕД.Ч., Ж.Р. = беше желирала
| МИН.ПРЕД.ВР., 3Л., ЕД.Ч., СР.Р. = беше желирало
| МИН.ПРЕД.ВР., 3Л., МН.Ч. = бяха желирали
| БЪД.ВР., 1Л., ЕД.Ч. = ще желирам
| БЪД.ВР., 1Л., МН.Ч. = ще желираме
| БЪД.ВР., 2Л., ЕД.Ч. = ще желираш
| БЪД.ВР., 2Л., МН.Ч. = ще желирате
| БЪД.ВР., 3Л., ЕД.Ч. = ще желира
| БЪД.ВР., 3Л., МН.Ч. = ще желират
| БЪД.ПРЕД.ВР., 1Л., ЕД.Ч., М.Р. = ще съм желирал
| БЪД.ПРЕД.ВР., 1Л., ЕД.Ч., Ж.Р. = ще съм желирала
| БЪД.ПРЕД.ВР., 1Л., ЕД.Ч., СР.Р. = ще съм желирало
| БЪД.ПРЕД.ВР., 1Л., МН.Ч. = ще сме желирали
| БЪД.ПРЕД.ВР., 2Л., ЕД.Ч., М.Р. = ще си желирал
| БЪД.ПРЕД.ВР., 2Л., ЕД.Ч., Ж.Р. = ще си желирала
| БЪД.ПРЕД.ВР., 2Л., ЕД.Ч., СР.Р. = ще си желирало
| БЪД.ПРЕД.ВР., 2Л., МН.Ч. = ще сте желирали
| БЪД.ПРЕД.ВР., 3Л., ЕД.Ч., М.Р. = ще е желирал
| БЪД.ПРЕД.ВР., 3Л., ЕД.Ч., Ж.Р. = ще е желирала
| БЪД.ПРЕД.ВР., 3Л., ЕД.Ч., СР.Р. = ще е желирало
| БЪД.ПРЕД.ВР., 3Л., МН.Ч. = ще са желирали
| БЪД.ВР. В МИН., 1Л., ЕД.Ч. = щях да желирам
| БЪД.ВР. В МИН., 1Л., МН.Ч. = щяхме да желираме
| БЪД.ВР. В МИН., 2Л., ЕД.Ч. = щеше да желираш
| БЪД.ВР. В МИН., 2Л., МН.Ч. = щяхте да желирате
| БЪД.ВР. В МИН., 3Л., ЕД.Ч. = щеше да желира
| БЪД.ВР. В МИН., 3Л., МН.Ч. = щяха да желират
| БЪД.ПРЕД.ВР. В МИН., 1Л., ЕД.Ч., М.Р. = щях да съм желирал
| БЪД.ПРЕД.ВР. В МИН., 1Л., ЕД.Ч., Ж.Р. = щях да съм желирала
| БЪД.ПРЕД.ВР. В МИН., 1Л., ЕД.Ч., СР.Р. = щях да съм желирало
| БЪД.ПРЕД.ВР. В МИН., 1Л., МН.Ч. = щяхме да сме желирали
| БЪД.ПРЕД.ВР. В МИН., 2Л., ЕД.Ч., М.Р. = щеше да си желирал
| БЪД.ПРЕД.ВР. В МИН., 2Л., ЕД.Ч., Ж.Р. = щеше да си желирала
| БЪД.ПРЕД.ВР. В МИН., 2Л., ЕД.Ч., СР.Р. = щеше да си желирало
| БЪД.ПРЕД.ВР. В МИН., 2Л., МН.Ч. = щяхте да сте желирали
| БЪД.ПРЕД.ВР. В МИН., 3Л., ЕД.Ч., М.Р. = щеше да е желирал
| БЪД.ПРЕД.ВР. В МИН., 3Л., ЕД.Ч., Ж.Р. = щеше да е желирала
| БЪД.ПРЕД.ВР. В МИН., 3Л., ЕД.Ч., СР.Р. = щеше да е желирало
| БЪД.ПРЕД.ВР. В МИН., 3Л., МН.Ч. = щяха да са желирали
| ПР.НАКЛ., СЕГ.ВР., 1Л., ЕД.Ч., М.Р. = желирал съм
| ПР.НАКЛ., СЕГ.ВР., 1Л., ЕД.Ч., Ж.Р. = желирала съм
| ПР.НАКЛ., СЕГ.ВР., 1Л., ЕД.Ч., СР.Р. = желирало съм
| ПР.НАКЛ., СЕГ.ВР., 1Л., МН.Ч. = желирали сме
| ПР.НАКЛ., СЕГ.ВР., 2Л., ЕД.Ч., М.Р. = желирал си
| ПР.НАКЛ., СЕГ.ВР., 2Л., ЕД.Ч., Ж.Р. = желирала си
| ПР.НАКЛ., СЕГ.ВР., 2Л., ЕД.Ч., СР.Р. = желирало си
| ПР.НАКЛ., СЕГ.ВР., 2Л., МН.Ч. = желирали сте
| ПР.НАКЛ., СЕГ.ВР., 3Л., ЕД.Ч., М.Р. = желирал (е)
| ПР.НАКЛ., СЕГ.ВР., 3Л., ЕД.Ч., Ж.Р. = желирала (е)
| ПР.НАКЛ., СЕГ.ВР., 3Л., ЕД.Ч., СР.Р. = желирало (е)
| ПР.НАКЛ., СЕГ.ВР., 3Л., МН.Ч. = желирали (са)
| ПР.НАКЛ., МИН.СВ.ВР., 1Л., ЕД.Ч., М.Р. = желирал съм
| ПР.НАКЛ., МИН.СВ.ВР., 1Л., ЕД.Ч., Ж.Р. = желирала съм
| ПР.НАКЛ., МИН.СВ.ВР., 1Л., ЕД.Ч., СР.Р. = желирало съм
| ПР.НАКЛ., МИН.СВ.ВР., 1Л., МН.Ч. = желирали сме
| ПР.НАКЛ., МИН.СВ.ВР., 2Л., ЕД.Ч., М.Р. = желирал си
| ПР.НАКЛ., МИН.СВ.ВР., 2Л., ЕД.Ч., Ж.Р. = желирала си
| ПР.НАКЛ., МИН.СВ.ВР., 2Л., ЕД.Ч., СР.Р. = желирало си
| ПР.НАКЛ., МИН.СВ.ВР., 2Л., МН.Ч. = желирали сте
| ПР.НАКЛ., МИН.СВ.ВР., 3Л., ЕД.Ч., М.Р. = желирал (е)
| ПР.НАКЛ., МИН.СВ.ВР., 3Л., ЕД.Ч., Ж.Р. = желирала (е)
| ПР.НАКЛ., МИН.СВ.ВР., 3Л., ЕД.Ч., СР.Р. = желирало (е)
| ПР.НАКЛ., МИН.СВ.ВР., 3Л., МН.Ч. = желирали (са)
| ПР.НАКЛ., МИН.НЕОПР.ВР., 1Л., ЕД.Ч., М.Р. = бил съм желирал
| ПР.НАКЛ., МИН.НЕОПР.ВР., 1Л., ЕД.Ч., Ж.Р. = била съм желирала
| ПР.НАКЛ., МИН.НЕОПР.ВР., 1Л., ЕД.Ч., СР.Р. = било съм желирало
| ПР.НАКЛ., МИН.НЕОПР.ВР., 1Л., МН.Ч. = били сме желирали
| ПР.НАКЛ., МИН.НЕОПР.ВР., 2Л., ЕД.Ч., М.Р. = бил си желирал
| ПР.НАКЛ., МИН.НЕОПР.ВР., 2Л., ЕД.Ч., Ж.Р. = била си желирала
| ПР.НАКЛ., МИН.НЕОПР.ВР., 2Л., ЕД.Ч., СР.Р. = било си желирало
| ПР.НАКЛ., МИН.НЕОПР.ВР., 2Л., МН.Ч. = били сте желирали
| ПР.НАКЛ., МИН.НЕОПР.ВР., 3Л., ЕД.Ч., М.Р. = бил (е) желирал
| ПР.НАКЛ., МИН.НЕОПР.ВР., 3Л., ЕД.Ч., Ж.Р. = била (е) желирала
| ПР.НАКЛ., МИН.НЕОПР.ВР., 3Л., ЕД.Ч., СР.Р. = било (е) желирало
| ПР.НАКЛ., МИН.НЕОПР.ВР., 3Л., МН.Ч. = били (са) желирали
| ПР.НАКЛ., БЪД.ВР., 1Л., ЕД.Ч., М.Р. = щял съм да желирам
| ПР.НАКЛ., БЪД.ВР., 1Л., ЕД.Ч., Ж.Р. = щяла съм да желирам
| ПР.НАКЛ., БЪД.ВР., 1Л., ЕД.Ч., СР.Р. = щяло съм да желирам
| ПР.НАКЛ., БЪД.ВР., 1Л., МН.Ч. = щели сме да желираме
| ПР.НАКЛ., БЪД.ВР., 2Л., ЕД.Ч., М.Р. = щял си да желираш
| ПР.НАКЛ., БЪД.ВР., 2Л., ЕД.Ч., Ж.Р. = щяла си да желираш
| ПР.НАКЛ., БЪД.ВР., 2Л., ЕД.Ч., СР.Р. = щяло си да желираш
| ПР.НАКЛ., БЪД.ВР., 2Л., МН.Ч. = щели сте да желирате
| ПР.НАКЛ., БЪД.ВР., 3Л., ЕД.Ч., М.Р. = щял (е) да желира
| ПР.НАКЛ., БЪД.ВР., 3Л., ЕД.Ч., Ж.Р. = щяла (е) да желира
| ПР.НАКЛ., БЪД.ВР., 3Л., ЕД.Ч., СР.Р. = щяло (е) да желира
| ПР.НАКЛ., БЪД.ВР., 3Л., МН.Ч. = щели (са) да желират
| ПР.НАКЛ., БЪД.ПРЕД.ВР., 1Л., ЕД.Ч., М.Р. = щял съм да съм желирал
| ПР.НАКЛ., БЪД.ПРЕД.ВР., 1Л., ЕД.Ч., Ж.Р. = щяла съм да съм желирала
| ПР.НАКЛ., БЪД.ПРЕД.ВР., 1Л., ЕД.Ч., СР.Р. = щяло съм да съм желирало
| ПР.НАКЛ., БЪД.ПРЕД.ВР., 1Л., МН.Ч. = щели сме да сме желирали
| ПР.НАКЛ., БЪД.ПРЕД.ВР., 2Л., ЕД.Ч., М.Р. = щял си да си желирал
| ПР.НАКЛ., БЪД.ПРЕД.ВР., 2Л., ЕД.Ч., Ж.Р. = щяла си да си желирала
| ПР.НАКЛ., БЪД.ПРЕД.ВР., 2Л., ЕД.Ч., СР.Р. = щяло си да си желирало
| ПР.НАКЛ., БЪД.ПРЕД.ВР., 2Л., МН.Ч. = щели сте да сте желирали
| ПР.НАКЛ., БЪД.ПРЕД.ВР., 3Л., ЕД.Ч., М.Р. = щял (е) да е желирал
| ПР.НАКЛ., БЪД.ПРЕД.ВР., 3Л., ЕД.Ч., Ж.Р. = щяла (е) да е желирала
| ПР.НАКЛ., БЪД.ПРЕД.ВР., 3Л., ЕД.Ч., СР.Р. = щяло (е) да е желирало
| ПР.НАКЛ., БЪД.ПРЕД.ВР., 3Л., МН.Ч. = щели (са) да са желирали
| УСЛОВНО НАКЛОНЕНИЕ, 1Л., ЕД.Ч., М.Р. = бих желирал
| УСЛОВНО НАКЛОНЕНИЕ, 1Л., ЕД.Ч., Ж.Р. = бих желирала
| УСЛОВНО НАКЛОНЕНИЕ, 1Л., ЕД.Ч., СР.Р. = бих желирало
| УСЛОВНО НАКЛОНЕНИЕ, 1Л., МН.Ч. = бихме желирали
| УСЛОВНО НАКЛОНЕНИЕ, 2Л., ЕД.Ч., М.Р. = би желирал
| УСЛОВНО НАКЛОНЕНИЕ, 2Л., ЕД.Ч., Ж.Р. = би желирала
| УСЛОВНО НАКЛОНЕНИЕ, 2Л., ЕД.Ч., СР.Р. = би желирало
| УСЛОВНО НАКЛОНЕНИЕ, 2Л., МН.Ч. = бихте желирали
| УСЛОВНО НАКЛОНЕНИЕ, 3Л., ЕД.Ч., М.Р. = би желирал
| УСЛОВНО НАКЛОНЕНИЕ, 3Л., ЕД.Ч., Ж.Р. = би желирала
| УСЛОВНО НАКЛОНЕНИЕ, 3Л., ЕД.Ч., СР.Р. = би желирало
| УСЛОВНО НАКЛОНЕНИЕ, 3Л., МН.Ч. = биха желирали
| ПОВЕЛИТЕЛНО НАКЛОНЕНИЕ, ЕД.Ч. = же·ли·рай
| ПОВЕЛИТЕЛНО НАКЛОНЕНИЕ, МН.Ч. = же·ли·рай·те
| МИН.СТРАД.ПРИЧ. М.Р. = же·ли·ран
| МИН.СТРАД.ПРИЧ. М.Р. НЕПЪЛЕН ЧЛЕН = же·ли·ра·ния
| МИН.СТРАД.ПРИЧ. М.Р. ПЪЛЕН ЧЛЕН = же·ли·ра·ни·ят
| МИН.СТРАД.ПРИЧ. Ж.Р. = же·ли·ра·на
| МИН.СТРАД.ПРИЧ. Ж.Р. ЧЛЕН = же·ли·ра·на·та
| МИН.СТРАД.ПРИЧ. СР.Р. = же·ли·ра·но
| МИН.СТРАД.ПРИЧ. СР.Р. ЧЛЕН = же·ли·ра·но·то
| МИН.СТРАД.ПРИЧ. МН.Ч. = же·ли·ра·ни
| МИН.СТРАД.ПРИЧ. МН.Ч. ЧЛЕН = же·ли·ра·ни·те
| МИН.ДЕЯТ.СВ.ПРИЧ. М.Р. = же·ли·рал
| МИН.ДЕЯТ.СВ.ПРИЧ. М.Р. НЕПЪЛЕН ЧЛЕН = же·ли·ра·лия
| МИН.ДЕЯТ.СВ.ПРИЧ. М.Р. ПЪЛЕН ЧЛЕН = же·ли·ра·ли·ят
| МИН.ДЕЯТ.СВ.ПРИЧ. Ж.Р. = же·ли·ра·ла
| МИН.ДЕЯТ.СВ.ПРИЧ. Ж.Р. ЧЛЕН = же·ли·ра·ла·та
| МИН.ДЕЯТ.СВ.ПРИЧ. СР.Р. = же·ли·ра·ло
| МИН.ДЕЯТ.СВ.ПРИЧ. СР.Р. ЧЛЕН = же·ли·ра·ло·то
| МИН.ДЕЯТ.СВ.ПРИЧ. МН.Ч. = же·ли·ра·ли
| МИН.ДЕЯТ.СВ.ПРИЧ. МН.Ч. ЧЛЕН = же·ли·ра·ли·те
| МИН.ДЕЯТ.НЕСВ.ПРИЧ. М.Р. = же·ли·рал
| МИН.ДЕЯТ.НЕСВ.ПРИЧ. М.Р. НЕПЪЛЕН ЧЛЕН = же·ли·ра·лия
| МИН.ДЕЯТ.НЕСВ.ПРИЧ. М.Р. ПЪЛЕН ЧЛЕН = же·ли·ра·ли·ят
| МИН.ДЕЯТ.НЕСВ.ПРИЧ. Ж.Р. = же·ли·ра·ла
| МИН.ДЕЯТ.НЕСВ.ПРИЧ. Ж.Р. ЧЛЕН = же·ли·ра·ла·та
| МИН.ДЕЯТ.НЕСВ.ПРИЧ. СР.Р. = же·ли·ра·ло
| МИН.ДЕЯТ.НЕСВ.ПРИЧ. СР.Р. ЧЛЕН = же·ли·ра·ло·то
| МИН.ДЕЯТ.НЕСВ.ПРИЧ. МН.Ч. = же·ли·ра·ли
| МИН.ДЕЯТ.НЕСВ.ПРИЧ. МН.Ч. ЧЛЕН = же·ли·ра·ли·те
| СЕГ.ДЕЯТ.ПРИЧ. М.Р. = же·ли·ращ
| СЕГ.ДЕЯТ.ПРИЧ. М.Р. НЕПЪЛЕН ЧЛЕН = же·ли·ра·щия
| СЕГ.ДЕЯТ.ПРИЧ. М.Р. ПЪЛЕН ЧЛЕН = же·ли·ра·щи·ят
| СЕГ.ДЕЯТ.ПРИЧ. Ж.Р. = же·ли·ра·ща
| СЕГ.ДЕЯТ.ПРИЧ. Ж.Р. ЧЛЕН = же·ли·ра·ща·та
| СЕГ.ДЕЯТ.ПРИЧ. СР.Р. = же·ли·ра·що
| СЕГ.ДЕЯТ.ПРИЧ. СР.Р. ЧЛЕН = же·ли·ра·що·то
| СЕГ.ДЕЯТ.ПРИЧ. МН.Ч. = же·ли·ра·щи
| СЕГ.ДЕЯТ.ПРИЧ. МН.Ч. ЧЛЕН = же·ли·ра·щи·те
| ДЕЕПРИЧАСТИЕ = же·ли·рай·ки
| СКРИТИ ПРЕПРАТКИ = 
[[желирам]],
[[желираш]],
[[желира]],
[[желираме]],
[[желирате]],
[[желират]],
[[желирах]],
[[желирахме]],
[[желирахте]],
[[желираха]],
[[желираше]],
[[желирай]],
[[желирайте]],
[[желирал]],
[[желиралия]],
[[желиралият]],
[[желирала]],
[[желиралата]],
[[желирало]],
[[желиралото]],
[[желирали]],
[[желиралите]],
[[желиран]],
[[желирания]],
[[желираният]],
[[желирана]],
[[желираната]],
[[желирано]],
[[желираното]],
[[желирани]],
[[желираните]],
[[желиращ]],
[[желиращия]],
[[желиращият]],
[[желираща]],
[[желиращата]],
[[желиращо]],
[[желиращото]],
[[желиращи]],
[[желиращите]],
[[желирайки]],
[[желирал съм]],
[[желирала съм]],
[[желирало съм]],
[[желирали сме]],
[[желирал си]],
[[желирала си]],
[[желирало си]],
[[желирали сте]],
[[желирал е]],
[[желирала е]],
[[желирало е]],
[[желирали са]],
[[бях желирал]],
[[бях желирала]],
[[бях желирало]],
[[бяхме желирали]],
[[беше желирал]],
[[беше желирала]],
[[беше желирало]],
[[бяхте желирали]],
[[бяха желирали]],
[[ще желирам]],
[[ще желираме]],
[[ще желираш]],
[[ще желирате]],
[[ще желира]],
[[ще желират]],
[[ще съм желирал]],
[[ще съм желирала]],
[[ще съм желирало]],
[[ще сме желирали]],
[[ще си желирал]],
[[ще си желирала]],
[[ще си желирало]],
[[ще сте желирали]],
[[ще е желирал]],
[[ще е желирала]],
[[ще е желирало]],
[[ще са желирали]],
[[щях да желирам]],
[[щяхме да желираме]],
[[щеше да желираш]],
[[щяхте да желирате]],
[[щеше да желира]],
[[щяха да желират]],
[[щях да съм желирал]],
[[щях да съм желирала]],
[[щях да съм желирало]],
[[щяхме да сме желирали]],
[[щеше да си желирал]],
[[щеше да си желирала]],
[[щеше да си желирало]],
[[щяхте да сте желирали]],
[[щеше да е желирал]],
[[щеше да е желирала]],
[[щеше да е желирало]],
[[щяха да са желирали]],
[[бил съм желирал]],
[[била съм желирала]],
[[било съм желирало]],
[[били сме желирали]],
[[бил си желирал]],
[[била си желирала]],
[[било си желирало]],
[[били сте желирали]],
[[бил е желирал]],
[[била е желирала]],
[[било е желирало]],
[[били са желирали]],
[[щял съм да желирам]],
[[щяла съм да желирам]],
[[щяло съм да желирам]],
[[щели сме да желираме]],
[[щял си да желираш]],
[[щяла си да желираш]],
[[щяло си да желираш]],
[[щели сте да желирате]],
[[щял да желира]],
[[щяла да желира]],
[[щяло да желира]],
[[щели да желират]],
[[щял е да желира]],
[[щяла е да желира]],
[[щяло е да желира]],
[[щели са да желират]],
[[щял съм да съм желирал]],
[[щяла съм да съм желирала]],
[[щяло съм да съм желирало]],
[[щели сме да сме желирали]],
[[щял си да си желирал]],
[[щяла си да си желирала]],
[[щяло си да си желирало]],
[[щели сте да сте желирали]],
[[щял да е желирал]],
[[щяла да е желирала]],
[[щяло да е желирало]],
[[щели да са желирали]],
[[щял е да е желирал]],
[[щяла е да е желирала]],
[[щяло е да е желирало]],
[[щели са да са желирали]],
[[бих желирал]],
[[бих желирала]],
[[бих желирало]],
[[бихме желирали]],
[[би желирал]],
[[би желирала]],
[[би желирало]],
[[бихте желирали]],
[[биха желирали]],
}}</text>
      <sha1>henjzavoo52ur4wbnx5h6zua93j4ewy</sha1>
    </revision>
  </page>
  <page>
    <title>Шаблон:Словоформи/жена</title>
    <ns>10</ns>
    <id>393148</id>
    <revision>
      <id>425178</id>
      <parentid>9467</parentid>
      <timestamp>2005-05-06T17:13:55Z</timestamp>
      <contributor>
        <username>Bgbot</username>
        <id>83</id>
      </contributor>
      <comment>Борислав: Шаблон със словоформи</comment>
      <model>wikitext</model>
      <format>text/x-wiki</format>
      <text bytes="18518" xml:space="preserve">{{Шаблон:Словоформи/Глагол|
  ОСНОВНА ФОРМА = жена
| СЕГ.ВР., 1Л., ЕД.Ч. = же·на
| СЕГ.ВР., 1Л., МН.Ч. = же·нем
| СЕГ.ВР., 2Л., ЕД.Ч. = же·неш
| СЕГ.ВР., 2Л., МН.Ч. = же·не·те
| СЕГ.ВР., 3Л., ЕД.Ч. = же·не
| СЕГ.ВР., 3Л., МН.Ч. = же·нат
| МИН.СВ.ВР., 1Л., ЕД.Ч. = же·нах
| МИН.СВ.ВР., 1Л., МН.Ч. = же·нах·ме
| МИН.СВ.ВР., 2Л., ЕД.Ч. = же·на
| МИН.СВ.ВР., 2Л., МН.Ч. = же·нах·те
| МИН.СВ.ВР., 3Л., ЕД.Ч. = же·на
| МИН.СВ.ВР., 3Л., МН.Ч. = же·на·ха
| МИН.НЕСВ.ВР., 1Л., ЕД.Ч. = же·нех
| МИН.НЕСВ.ВР., 1Л., МН.Ч. = же·нех·ме
| МИН.НЕСВ.ВР., 2Л., ЕД.Ч. = же·не·ше
| МИН.НЕСВ.ВР., 2Л., МН.Ч. = же·нех·те
| МИН.НЕСВ.ВР., 3Л., ЕД.Ч. = же·не·ше
| МИН.НЕСВ.ВР., 3Л., МН.Ч. = же·не·ха
| МИН.НЕОПР.ВР., 1Л., ЕД.Ч., М.Р. = женал съм
| МИН.НЕОПР.ВР., 1Л., ЕД.Ч., Ж.Р. = женала съм
| МИН.НЕОПР.ВР., 1Л., ЕД.Ч., СР.Р. = женало съм
| МИН.НЕОПР.ВР., 1Л., МН.Ч. = женали сме
| МИН.НЕОПР.ВР., 2Л., ЕД.Ч., М.Р. = женал си
| МИН.НЕОПР.ВР., 2Л., ЕД.Ч., Ж.Р. = женала си
| МИН.НЕОПР.ВР., 2Л., ЕД.Ч., СР.Р. = женало си
| МИН.НЕОПР.ВР., 2Л., МН.Ч. = женали сте
| МИН.НЕОПР.ВР., 3Л., ЕД.Ч., М.Р. = женал е
| МИН.НЕОПР.ВР., 3Л., ЕД.Ч., Ж.Р. = женала е
| МИН.НЕОПР.ВР., 3Л., ЕД.Ч., СР.Р. = женало е
| МИН.НЕОПР.ВР., 3Л., МН.Ч. = женали са
| МИН.ПРЕД.ВР., 1Л., ЕД.Ч., М.Р. = бях женал
| МИН.ПРЕД.ВР., 1Л., ЕД.Ч., Ж.Р. = бях женала
| МИН.ПРЕД.ВР., 1Л., ЕД.Ч., СР.Р. = бях женало
| МИН.ПРЕД.ВР., 1Л., МН.Ч. = бяхме женали
| МИН.ПРЕД.ВР., 2Л., ЕД.Ч., М.Р. = беше женал
| МИН.ПРЕД.ВР., 2Л., ЕД.Ч., Ж.Р. = беше женала
| МИН.ПРЕД.ВР., 2Л., ЕД.Ч., СР.Р. = беше женало
| МИН.ПРЕД.ВР., 2Л., МН.Ч. = бяхте женали
| МИН.ПРЕД.ВР., 3Л., ЕД.Ч., М.Р. = беше женал
| МИН.ПРЕД.ВР., 3Л., ЕД.Ч., Ж.Р. = беше женала
| МИН.ПРЕД.ВР., 3Л., ЕД.Ч., СР.Р. = беше женало
| МИН.ПРЕД.ВР., 3Л., МН.Ч. = бяха женали
| БЪД.ВР., 1Л., ЕД.Ч. = ще жена
| БЪД.ВР., 1Л., МН.Ч. = ще женем
| БЪД.ВР., 2Л., ЕД.Ч. = ще женеш
| БЪД.ВР., 2Л., МН.Ч. = ще женете
| БЪД.ВР., 3Л., ЕД.Ч. = ще жене
| БЪД.ВР., 3Л., МН.Ч. = ще женат
| БЪД.ПРЕД.ВР., 1Л., ЕД.Ч., М.Р. = ще съм женал
| БЪД.ПРЕД.ВР., 1Л., ЕД.Ч., Ж.Р. = ще съм женала
| БЪД.ПРЕД.ВР., 1Л., ЕД.Ч., СР.Р. = ще съм женало
| БЪД.ПРЕД.ВР., 1Л., МН.Ч. = ще сме женали
| БЪД.ПРЕД.ВР., 2Л., ЕД.Ч., М.Р. = ще си женал
| БЪД.ПРЕД.ВР., 2Л., ЕД.Ч., Ж.Р. = ще си женала
| БЪД.ПРЕД.ВР., 2Л., ЕД.Ч., СР.Р. = ще си женало
| БЪД.ПРЕД.ВР., 2Л., МН.Ч. = ще сте женали
| БЪД.ПРЕД.ВР., 3Л., ЕД.Ч., М.Р. = ще е женал
| БЪД.ПРЕД.ВР., 3Л., ЕД.Ч., Ж.Р. = ще е женала
| БЪД.ПРЕД.ВР., 3Л., ЕД.Ч., СР.Р. = ще е женало
| БЪД.ПРЕД.ВР., 3Л., МН.Ч. = ще са женали
| БЪД.ВР. В МИН., 1Л., ЕД.Ч. = щях да жена
| БЪД.ВР. В МИН., 1Л., МН.Ч. = щяхме да женем
| БЪД.ВР. В МИН., 2Л., ЕД.Ч. = щеше да женеш
| БЪД.ВР. В МИН., 2Л., МН.Ч. = щяхте да женете
| БЪД.ВР. В МИН., 3Л., ЕД.Ч. = щеше да жене
| БЪД.ВР. В МИН., 3Л., МН.Ч. = щяха да женат
| БЪД.ПРЕД.ВР. В МИН., 1Л., ЕД.Ч., М.Р. = щях да съм женал
| БЪД.ПРЕД.ВР. В МИН., 1Л., ЕД.Ч., Ж.Р. = щях да съм женала
| БЪД.ПРЕД.ВР. В МИН., 1Л., ЕД.Ч., СР.Р. = щях да съм женало
| БЪД.ПРЕД.ВР. В МИН., 1Л., МН.Ч. = щяхме да сме женали
| БЪД.ПРЕД.ВР. В МИН., 2Л., ЕД.Ч., М.Р. = щеше да си женал
| БЪД.ПРЕД.ВР. В МИН., 2Л., ЕД.Ч., Ж.Р. = щеше да си женала
| БЪД.ПРЕД.ВР. В МИН., 2Л., ЕД.Ч., СР.Р. = щеше да си женало
| БЪД.ПРЕД.ВР. В МИН., 2Л., МН.Ч. = щяхте да сте женали
| БЪД.ПРЕД.ВР. В МИН., 3Л., ЕД.Ч., М.Р. = щеше да е женал
| БЪД.ПРЕД.ВР. В МИН., 3Л., ЕД.Ч., Ж.Р. = щеше да е женала
| БЪД.ПРЕД.ВР. В МИН., 3Л., ЕД.Ч., СР.Р. = щеше да е женало
| БЪД.ПРЕД.ВР. В МИН., 3Л., МН.Ч. = щяха да са женали
| ПР.НАКЛ., СЕГ.ВР., 1Л., ЕД.Ч., М.Р. = женел съм
| ПР.НАКЛ., СЕГ.ВР., 1Л., ЕД.Ч., Ж.Р. = женела съм
| ПР.НАКЛ., СЕГ.ВР., 1Л., ЕД.Ч., СР.Р. = женело съм
| ПР.НАКЛ., СЕГ.ВР., 1Л., МН.Ч. = женели сме
| ПР.НАКЛ., СЕГ.ВР., 2Л., ЕД.Ч., М.Р. = женел си
| ПР.НАКЛ., СЕГ.ВР., 2Л., ЕД.Ч., Ж.Р. = женела си
| ПР.НАКЛ., СЕГ.ВР., 2Л., ЕД.Ч., СР.Р. = женело си
| ПР.НАКЛ., СЕГ.ВР., 2Л., МН.Ч. = женели сте
| ПР.НАКЛ., СЕГ.ВР., 3Л., ЕД.Ч., М.Р. = женел (е)
| ПР.НАКЛ., СЕГ.ВР., 3Л., ЕД.Ч., Ж.Р. = женела (е)
| ПР.НАКЛ., СЕГ.ВР., 3Л., ЕД.Ч., СР.Р. = женело (е)
| ПР.НАКЛ., СЕГ.ВР., 3Л., МН.Ч. = женели (са)
| ПР.НАКЛ., МИН.СВ.ВР., 1Л., ЕД.Ч., М.Р. = женал съм
| ПР.НАКЛ., МИН.СВ.ВР., 1Л., ЕД.Ч., Ж.Р. = женала съм
| ПР.НАКЛ., МИН.СВ.ВР., 1Л., ЕД.Ч., СР.Р. = женало съм
| ПР.НАКЛ., МИН.СВ.ВР., 1Л., МН.Ч. = женали сме
| ПР.НАКЛ., МИН.СВ.ВР., 2Л., ЕД.Ч., М.Р. = женал си
| ПР.НАКЛ., МИН.СВ.ВР., 2Л., ЕД.Ч., Ж.Р. = женала си
| ПР.НАКЛ., МИН.СВ.ВР., 2Л., ЕД.Ч., СР.Р. = женало си
| ПР.НАКЛ., МИН.СВ.ВР., 2Л., МН.Ч. = женали сте
| ПР.НАКЛ., МИН.СВ.ВР., 3Л., ЕД.Ч., М.Р. = женал (е)
| ПР.НАКЛ., МИН.СВ.ВР., 3Л., ЕД.Ч., Ж.Р. = женала (е)
| ПР.НАКЛ., МИН.СВ.ВР., 3Л., ЕД.Ч., СР.Р. = женало (е)
| ПР.НАКЛ., МИН.СВ.ВР., 3Л., МН.Ч. = женали (са)
| ПР.НАКЛ., МИН.НЕОПР.ВР., 1Л., ЕД.Ч., М.Р. = бил съм женал
| ПР.НАКЛ., МИН.НЕОПР.ВР., 1Л., ЕД.Ч., Ж.Р. = била съм женала
| ПР.НАКЛ., МИН.НЕОПР.ВР., 1Л., ЕД.Ч., СР.Р. = било съм женало
| ПР.НАКЛ., МИН.НЕОПР.ВР., 1Л., МН.Ч. = били сме женали
| ПР.НАКЛ., МИН.НЕОПР.ВР., 2Л., ЕД.Ч., М.Р. = бил си женал
| ПР.НАКЛ., МИН.НЕОПР.ВР., 2Л., ЕД.Ч., Ж.Р. = била си женала
| ПР.НАКЛ., МИН.НЕОПР.ВР., 2Л., ЕД.Ч., СР.Р. = било си женало
| ПР.НАКЛ., МИН.НЕОПР.ВР., 2Л., МН.Ч. = били сте женали
| ПР.НАКЛ., МИН.НЕОПР.ВР., 3Л., ЕД.Ч., М.Р. = бил (е) женал
| ПР.НАКЛ., МИН.НЕОПР.ВР., 3Л., ЕД.Ч., Ж.Р. = била (е) женала
| ПР.НАКЛ., МИН.НЕОПР.ВР., 3Л., ЕД.Ч., СР.Р. = било (е) женало
| ПР.НАКЛ., МИН.НЕОПР.ВР., 3Л., МН.Ч. = били (са) женали
| ПР.НАКЛ., БЪД.ВР., 1Л., ЕД.Ч., М.Р. = щял съм да жена
| ПР.НАКЛ., БЪД.ВР., 1Л., ЕД.Ч., Ж.Р. = щяла съм да жена
| ПР.НАКЛ., БЪД.ВР., 1Л., ЕД.Ч., СР.Р. = щяло съм да жена
| ПР.НАКЛ., БЪД.ВР., 1Л., МН.Ч. = щели сме да женем
| ПР.НАКЛ., БЪД.ВР., 2Л., ЕД.Ч., М.Р. = щял си да женеш
| ПР.НАКЛ., БЪД.ВР., 2Л., ЕД.Ч., Ж.Р. = щяла си да женеш
| ПР.НАКЛ., БЪД.ВР., 2Л., ЕД.Ч., СР.Р. = щяло си да женеш
| ПР.НАКЛ., БЪД.ВР., 2Л., МН.Ч. = щели сте да женете
| ПР.НАКЛ., БЪД.ВР., 3Л., ЕД.Ч., М.Р. = щял (е) да жене
| ПР.НАКЛ., БЪД.ВР., 3Л., ЕД.Ч., Ж.Р. = щяла (е) да жене
| ПР.НАКЛ., БЪД.ВР., 3Л., ЕД.Ч., СР.Р. = щяло (е) да жене
| ПР.НАКЛ., БЪД.ВР., 3Л., МН.Ч. = щели (са) да женат
| ПР.НАКЛ., БЪД.ПРЕД.ВР., 1Л., ЕД.Ч., М.Р. = щял съм да съм женал
| ПР.НАКЛ., БЪД.ПРЕД.ВР., 1Л., ЕД.Ч., Ж.Р. = щяла съм да съм женала
| ПР.НАКЛ., БЪД.ПРЕД.ВР., 1Л., ЕД.Ч., СР.Р. = щяло съм да съм женало
| ПР.НАКЛ., БЪД.ПРЕД.ВР., 1Л., МН.Ч. = щели сме да сме женали
| ПР.НАКЛ., БЪД.ПРЕД.ВР., 2Л., ЕД.Ч., М.Р. = щял си да си женал
| ПР.НАКЛ., БЪД.ПРЕД.ВР., 2Л., ЕД.Ч., Ж.Р. = щяла си да си женала
| ПР.НАКЛ., БЪД.ПРЕД.ВР., 2Л., ЕД.Ч., СР.Р. = щяло си да си женало
| ПР.НАКЛ., БЪД.ПРЕД.ВР., 2Л., МН.Ч. = щели сте да сте женали
| ПР.НАКЛ., БЪД.ПРЕД.ВР., 3Л., ЕД.Ч., М.Р. = щял (е) да е женал
| ПР.НАКЛ., БЪД.ПРЕД.ВР., 3Л., ЕД.Ч., Ж.Р. = щяла (е) да е женала
| ПР.НАКЛ., БЪД.ПРЕД.ВР., 3Л., ЕД.Ч., СР.Р. = щяло (е) да е женало
| ПР.НАКЛ., БЪД.ПРЕД.ВР., 3Л., МН.Ч. = щели (са) да са женали
| УСЛОВНО НАКЛОНЕНИЕ, 1Л., ЕД.Ч., М.Р. = бих женал
| УСЛОВНО НАКЛОНЕНИЕ, 1Л., ЕД.Ч., Ж.Р. = бих женала
| УСЛОВНО НАКЛОНЕНИЕ, 1Л., ЕД.Ч., СР.Р. = бих женало
| УСЛОВНО НАКЛОНЕНИЕ, 1Л., МН.Ч. = бихме женали
| УСЛОВНО НАКЛОНЕНИЕ, 2Л., ЕД.Ч., М.Р. = би женал
| УСЛОВНО НАКЛОНЕНИЕ, 2Л., ЕД.Ч., Ж.Р. = би женала
| УСЛОВНО НАКЛОНЕНИЕ, 2Л., ЕД.Ч., СР.Р. = би женало
| УСЛОВНО НАКЛОНЕНИЕ, 2Л., МН.Ч. = бихте женали
| УСЛОВНО НАКЛОНЕНИЕ, 3Л., ЕД.Ч., М.Р. = би женал
| УСЛОВНО НАКЛОНЕНИЕ, 3Л., ЕД.Ч., Ж.Р. = би женала
| УСЛОВНО НАКЛОНЕНИЕ, 3Л., ЕД.Ч., СР.Р. = би женало
| УСЛОВНО НАКЛОНЕНИЕ, 3Л., МН.Ч. = биха женали
| ПОВЕЛИТЕЛНО НАКЛОНЕНИЕ, ЕД.Ч. = же·ни
| ПОВЕЛИТЕЛНО НАКЛОНЕНИЕ, МН.Ч. = же·не·те
| МИН.СТРАД.ПРИЧ. М.Р. = же·нат
| МИН.СТРАД.ПРИЧ. М.Р. НЕПЪЛЕН ЧЛЕН = же·на·тия
| МИН.СТРАД.ПРИЧ. М.Р. ПЪЛЕН ЧЛЕН = же·на·ти·ят
| МИН.СТРАД.ПРИЧ. Ж.Р. = же·на·та
| МИН.СТРАД.ПРИЧ. Ж.Р. ЧЛЕН = же·на·та·та
| МИН.СТРАД.ПРИЧ. СР.Р. = же·на·то
| МИН.СТРАД.ПРИЧ. СР.Р. ЧЛЕН = же·на·то·то
| МИН.СТРАД.ПРИЧ. МН.Ч. = же·на·ти
| МИН.СТРАД.ПРИЧ. МН.Ч. ЧЛЕН = же·на·ти·те
| МИН.ДЕЯТ.СВ.ПРИЧ. М.Р. = же·нал
| МИН.ДЕЯТ.СВ.ПРИЧ. М.Р. НЕПЪЛЕН ЧЛЕН = же·на·лия
| МИН.ДЕЯТ.СВ.ПРИЧ. М.Р. ПЪЛЕН ЧЛЕН = же·на·ли·ят
| МИН.ДЕЯТ.СВ.ПРИЧ. Ж.Р. = же·на·ла
| МИН.ДЕЯТ.СВ.ПРИЧ. Ж.Р. ЧЛЕН = же·на·ла·та
| МИН.ДЕЯТ.СВ.ПРИЧ. СР.Р. = же·на·ло
| МИН.ДЕЯТ.СВ.ПРИЧ. СР.Р. ЧЛЕН = же·на·ло·то
| МИН.ДЕЯТ.СВ.ПРИЧ. МН.Ч. = же·на·ли
| МИН.ДЕЯТ.СВ.ПРИЧ. МН.Ч. ЧЛЕН = же·на·ли·те
| МИН.ДЕЯТ.НЕСВ.ПРИЧ. М.Р. = же·нел
| МИН.ДЕЯТ.НЕСВ.ПРИЧ. М.Р. НЕПЪЛЕН ЧЛЕН = же·не·лия
| МИН.ДЕЯТ.НЕСВ.ПРИЧ. М.Р. ПЪЛЕН ЧЛЕН = же·не·ли·ят
| МИН.ДЕЯТ.НЕСВ.ПРИЧ. Ж.Р. = же·не·ла
| МИН.ДЕЯТ.НЕСВ.ПРИЧ. Ж.Р. ЧЛЕН = же·не·ла·та
| МИН.ДЕЯТ.НЕСВ.ПРИЧ. СР.Р. = же·не·ло
| МИН.ДЕЯТ.НЕСВ.ПРИЧ. СР.Р. ЧЛЕН = же·не·ло·то
| МИН.ДЕЯТ.НЕСВ.ПРИЧ. МН.Ч. = же·не·ли
| МИН.ДЕЯТ.НЕСВ.ПРИЧ. МН.Ч. ЧЛЕН = же·не·ли·те
| СЕГ.ДЕЯТ.ПРИЧ. М.Р. = —
| СЕГ.ДЕЯТ.ПРИЧ. М.Р. НЕПЪЛЕН ЧЛЕН = —
| СЕГ.ДЕЯТ.ПРИЧ. М.Р. ПЪЛЕН ЧЛЕН = —
| СЕГ.ДЕЯТ.ПРИЧ. Ж.Р. = —
| СЕГ.ДЕЯТ.ПРИЧ. Ж.Р. ЧЛЕН = —
| СЕГ.ДЕЯТ.ПРИЧ. СР.Р. = —
| СЕГ.ДЕЯТ.ПРИЧ. СР.Р. ЧЛЕН = —
| СЕГ.ДЕЯТ.ПРИЧ. МН.Ч. = —
| СЕГ.ДЕЯТ.ПРИЧ. МН.Ч. ЧЛЕН = —
| ДЕЕПРИЧАСТИЕ = —
| СКРИТИ ПРЕПРАТКИ = 
[[жена]],
[[женеш]],
[[жене]],
[[женем]],
[[женете]],
[[женат]],
[[женах]],
[[женахме]],
[[женахте]],
[[женаха]],
[[женех]],
[[женеше]],
[[женехме]],
[[женехте]],
[[женеха]],
[[жени]],
[[женал]],
[[женалия]],
[[женалият]],
[[женала]],
[[женалата]],
[[женало]],
[[женалото]],
[[женали]],
[[женалите]],
[[женел]],
[[женелия]],
[[женелият]],
[[женела]],
[[женелата]],
[[женело]],
[[женелото]],
[[женели]],
[[женелите]],
[[женатия]],
[[женатият]],
[[жената]],
[[женатата]],
[[женато]],
[[женатото]],
[[женати]],
[[женатите]],
[[женал съм]],
[[женала съм]],
[[женало съм]],
[[женали сме]],
[[женал си]],
[[женала си]],
[[женало си]],
[[женали сте]],
[[женал е]],
[[женала е]],
[[женало е]],
[[женали са]],
[[бях женал]],
[[бях женала]],
[[бях женало]],
[[бяхме женали]],
[[беше женал]],
[[беше женала]],
[[беше женало]],
[[бяхте женали]],
[[бяха женали]],
[[ще жена]],
[[ще женем]],
[[ще женеш]],
[[ще женете]],
[[ще жене]],
[[ще женат]],
[[ще съм женал]],
[[ще съм женала]],
[[ще съм женало]],
[[ще сме женали]],
[[ще си женал]],
[[ще си женала]],
[[ще си женало]],
[[ще сте женали]],
[[ще е женал]],
[[ще е женала]],
[[ще е женало]],
[[ще са женали]],
[[щях да жена]],
[[щяхме да женем]],
[[щеше да женеш]],
[[щяхте да женете]],
[[щеше да жене]],
[[щяха да женат]],
[[щях да съм женал]],
[[щях да съм женала]],
[[щях да съм женало]],
[[щяхме да сме женали]],
[[щеше да си женал]],
[[щеше да си женала]],
[[щеше да си женало]],
[[щяхте да сте женали]],
[[щеше да е женал]],
[[щеше да е женала]],
[[щеше да е женало]],
[[щяха да са женали]],
[[женел съм]],
[[женела съм]],
[[женело съм]],
[[женели сме]],
[[женел си]],
[[женела си]],
[[женело си]],
[[женели сте]],
[[женел е]],
[[женела е]],
[[женело е]],
[[женели са]],
[[бил съм женал]],
[[била съм женала]],
[[било съм женало]],
[[били сме женали]],
[[бил си женал]],
[[била си женала]],
[[било си женало]],
[[били сте женали]],
[[бил е женал]],
[[била е женала]],
[[било е женало]],
[[били са женали]],
[[щял съм да жена]],
[[щяла съм да жена]],
[[щяло съм да жена]],
[[щели сме да женем]],
[[щял си да женеш]],
[[щяла си да женеш]],
[[щяло си да женеш]],
[[щели сте да женете]],
[[щял да жене]],
[[щяла да жене]],
[[щяло да жене]],
[[щели да женат]],
[[щял е да жене]],
[[щяла е да жене]],
[[щяло е да жене]],
[[щели са да женат]],
[[щял съм да съм женал]],
[[щяла съм да съм женала]],
[[щяло съм да съм женало]],
[[щели сме да сме женали]],
[[щял си да си женал]],
[[щяла си да си женала]],
[[щяло си да си женало]],
[[щели сте да сте женали]],
[[щял да е женал]],
[[щяла да е женала]],
[[щяло да е женало]],
[[щели да са женали]],
[[щял е да е женал]],
[[щяла е да е женала]],
[[щяло е да е женало]],
[[щели са да са женали]],
[[бих женал]],
[[бих женала]],
[[бих женало]],
[[бихме женали]],
[[би женал]],
[[би женала]],
[[би женало]],
[[бихте женали]],
[[биха женали]],
}}</text>
      <sha1>5pgtxcks91r6ee7bp0eukwwjqm37lmw</sha1>
    </revision>
  </page>
  <page>
    <title>Шаблон:Словоформи/женя</title>
    <ns>10</ns>
    <id>435138</id>
    <revision>
      <id>467120</id>
      <timestamp>2005-05-07T12:36:37Z</timestamp>
      <contributor>
        <username>Bgbot</username>
        <id>83</id>
      </contributor>
      <comment>Борислав: Шаблон със словоформи</comment>
      <model>wikitext</model>
      <format>text/x-wiki</format>
      <text bytes="18890" xml:space="preserve">{{Шаблон:Словоформи/Глагол|
  ОСНОВНА ФОРМА = женя
| СЕГ.ВР., 1Л., ЕД.Ч. = же·ня
| СЕГ.ВР., 1Л., МН.Ч. = же·ним
| СЕГ.ВР., 2Л., ЕД.Ч. = же·ниш
| СЕГ.ВР., 2Л., МН.Ч. = же·ни·те
| СЕГ.ВР., 3Л., ЕД.Ч. = же·ни
| СЕГ.ВР., 3Л., МН.Ч. = же·нят
| МИН.СВ.ВР., 1Л., ЕД.Ч. = же·них
| МИН.СВ.ВР., 1Л., МН.Ч. = же·них·ме
| МИН.СВ.ВР., 2Л., ЕД.Ч. = же·ни
| МИН.СВ.ВР., 2Л., МН.Ч. = же·них·те
| МИН.СВ.ВР., 3Л., ЕД.Ч. = же·ни
| МИН.СВ.ВР., 3Л., МН.Ч. = же·ни·ха
| МИН.НЕСВ.ВР., 1Л., ЕД.Ч. = же·нех
| МИН.НЕСВ.ВР., 1Л., МН.Ч. = же·нех·ме
| МИН.НЕСВ.ВР., 2Л., ЕД.Ч. = же·не·ше
| МИН.НЕСВ.ВР., 2Л., МН.Ч. = же·нех·те
| МИН.НЕСВ.ВР., 3Л., ЕД.Ч. = же·не·ше
| МИН.НЕСВ.ВР., 3Л., МН.Ч. = же·не·ха
| МИН.НЕОПР.ВР., 1Л., ЕД.Ч., М.Р. = женил съм
| МИН.НЕОПР.ВР., 1Л., ЕД.Ч., Ж.Р. = женила съм
| МИН.НЕОПР.ВР., 1Л., ЕД.Ч., СР.Р. = женило съм
| МИН.НЕОПР.ВР., 1Л., МН.Ч. = женили сме
| МИН.НЕОПР.ВР., 2Л., ЕД.Ч., М.Р. = женил си
| МИН.НЕОПР.ВР., 2Л., ЕД.Ч., Ж.Р. = женила си
| МИН.НЕОПР.ВР., 2Л., ЕД.Ч., СР.Р. = женило си
| МИН.НЕОПР.ВР., 2Л., МН.Ч. = женили сте
| МИН.НЕОПР.ВР., 3Л., ЕД.Ч., М.Р. = женил е
| МИН.НЕОПР.ВР., 3Л., ЕД.Ч., Ж.Р. = женила е
| МИН.НЕОПР.ВР., 3Л., ЕД.Ч., СР.Р. = женило е
| МИН.НЕОПР.ВР., 3Л., МН.Ч. = женили са
| МИН.ПРЕД.ВР., 1Л., ЕД.Ч., М.Р. = бях женил
| МИН.ПРЕД.ВР., 1Л., ЕД.Ч., Ж.Р. = бях женила
| МИН.ПРЕД.ВР., 1Л., ЕД.Ч., СР.Р. = бях женило
| МИН.ПРЕД.ВР., 1Л., МН.Ч. = бяхме женили
| МИН.ПРЕД.ВР., 2Л., ЕД.Ч., М.Р. = беше женил
| МИН.ПРЕД.ВР., 2Л., ЕД.Ч., Ж.Р. = беше женила
| МИН.ПРЕД.ВР., 2Л., ЕД.Ч., СР.Р. = беше женило
| МИН.ПРЕД.ВР., 2Л., МН.Ч. = бяхте женили
| МИН.ПРЕД.ВР., 3Л., ЕД.Ч., М.Р. = беше женил
| МИН.ПРЕД.ВР., 3Л., ЕД.Ч., Ж.Р. = беше женила
| МИН.ПРЕД.ВР., 3Л., ЕД.Ч., СР.Р. = беше женило
| МИН.ПРЕД.ВР., 3Л., МН.Ч. = бяха женили
| БЪД.ВР., 1Л., ЕД.Ч. = ще женя
| БЪД.ВР., 1Л., МН.Ч. = ще женим
| БЪД.ВР., 2Л., ЕД.Ч. = ще жениш
| БЪД.ВР., 2Л., МН.Ч. = ще жените
| БЪД.ВР., 3Л., ЕД.Ч. = ще жени
| БЪД.ВР., 3Л., МН.Ч. = ще женят
| БЪД.ПРЕД.ВР., 1Л., ЕД.Ч., М.Р. = ще съм женил
| БЪД.ПРЕД.ВР., 1Л., ЕД.Ч., Ж.Р. = ще съм женила
| БЪД.ПРЕД.ВР., 1Л., ЕД.Ч., СР.Р. = ще съм женило
| БЪД.ПРЕД.ВР., 1Л., МН.Ч. = ще сме женили
| БЪД.ПРЕД.ВР., 2Л., ЕД.Ч., М.Р. = ще си женил
| БЪД.ПРЕД.ВР., 2Л., ЕД.Ч., Ж.Р. = ще си женила
| БЪД.ПРЕД.ВР., 2Л., ЕД.Ч., СР.Р. = ще си женило
| БЪД.ПРЕД.ВР., 2Л., МН.Ч. = ще сте женили
| БЪД.ПРЕД.ВР., 3Л., ЕД.Ч., М.Р. = ще е женил
| БЪД.ПРЕД.ВР., 3Л., ЕД.Ч., Ж.Р. = ще е женила
| БЪД.ПРЕД.ВР., 3Л., ЕД.Ч., СР.Р. = ще е женило
| БЪД.ПРЕД.ВР., 3Л., МН.Ч. = ще са женили
| БЪД.ВР. В МИН., 1Л., ЕД.Ч. = щях да женя
| БЪД.ВР. В МИН., 1Л., МН.Ч. = щяхме да женим
| БЪД.ВР. В МИН., 2Л., ЕД.Ч. = щеше да жениш
| БЪД.ВР. В МИН., 2Л., МН.Ч. = щяхте да жените
| БЪД.ВР. В МИН., 3Л., ЕД.Ч. = щеше да жени
| БЪД.ВР. В МИН., 3Л., МН.Ч. = щяха да женят
| БЪД.ПРЕД.ВР. В МИН., 1Л., ЕД.Ч., М.Р. = щях да съм женил
| БЪД.ПРЕД.ВР. В МИН., 1Л., ЕД.Ч., Ж.Р. = щях да съм женила
| БЪД.ПРЕД.ВР. В МИН., 1Л., ЕД.Ч., СР.Р. = щях да съм женило
| БЪД.ПРЕД.ВР. В МИН., 1Л., МН.Ч. = щяхме да сме женили
| БЪД.ПРЕД.ВР. В МИН., 2Л., ЕД.Ч., М.Р. = щеше да си женил
| БЪД.ПРЕД.ВР. В МИН., 2Л., ЕД.Ч., Ж.Р. = щеше да си женила
| БЪД.ПРЕД.ВР. В МИН., 2Л., ЕД.Ч., СР.Р. = щеше да си женило
| БЪД.ПРЕД.ВР. В МИН., 2Л., МН.Ч. = щяхте да сте женили
| БЪД.ПРЕД.ВР. В МИН., 3Л., ЕД.Ч., М.Р. = щеше да е женил
| БЪД.ПРЕД.ВР. В МИН., 3Л., ЕД.Ч., Ж.Р. = щеше да е женила
| БЪД.ПРЕД.ВР. В МИН., 3Л., ЕД.Ч., СР.Р. = щеше да е женило
| БЪД.ПРЕД.ВР. В МИН., 3Л., МН.Ч. = щяха да са женили
| ПР.НАКЛ., СЕГ.ВР., 1Л., ЕД.Ч., М.Р. = женел съм
| ПР.НАКЛ., СЕГ.ВР., 1Л., ЕД.Ч., Ж.Р. = женела съм
| ПР.НАКЛ., СЕГ.ВР., 1Л., ЕД.Ч., СР.Р. = женело съм
| ПР.НАКЛ., СЕГ.ВР., 1Л., МН.Ч. = женели сме
| ПР.НАКЛ., СЕГ.ВР., 2Л., ЕД.Ч., М.Р. = женел си
| ПР.НАКЛ., СЕГ.ВР., 2Л., ЕД.Ч., Ж.Р. = женела си
| ПР.НАКЛ., СЕГ.ВР., 2Л., ЕД.Ч., СР.Р. = женело си
| ПР.НАКЛ., СЕГ.ВР., 2Л., МН.Ч. = женели сте
| ПР.НАКЛ., СЕГ.ВР., 3Л., ЕД.Ч., М.Р. = женел (е)
| ПР.НАКЛ., СЕГ.ВР., 3Л., ЕД.Ч., Ж.Р. = женела (е)
| ПР.НАКЛ., СЕГ.ВР., 3Л., ЕД.Ч., СР.Р. = женело (е)
| ПР.НАКЛ., СЕГ.ВР., 3Л., МН.Ч. = женели (са)
| ПР.НАКЛ., МИН.СВ.ВР., 1Л., ЕД.Ч., М.Р. = женил съм
| ПР.НАКЛ., МИН.СВ.ВР., 1Л., ЕД.Ч., Ж.Р. = женила съм
| ПР.НАКЛ., МИН.СВ.ВР., 1Л., ЕД.Ч., СР.Р. = женило съм
| ПР.НАКЛ., МИН.СВ.ВР., 1Л., МН.Ч. = женили сме
| ПР.НАКЛ., МИН.СВ.ВР., 2Л., ЕД.Ч., М.Р. = женил си
| ПР.НАКЛ., МИН.СВ.ВР., 2Л., ЕД.Ч., Ж.Р. = женила си
| ПР.НАКЛ., МИН.СВ.ВР., 2Л., ЕД.Ч., СР.Р. = женило си
| ПР.НАКЛ., МИН.СВ.ВР., 2Л., МН.Ч. = женили сте
| ПР.НАКЛ., МИН.СВ.ВР., 3Л., ЕД.Ч., М.Р. = женил (е)
| ПР.НАКЛ., МИН.СВ.ВР., 3Л., ЕД.Ч., Ж.Р. = женила (е)
| ПР.НАКЛ., МИН.СВ.ВР., 3Л., ЕД.Ч., СР.Р. = женило (е)
| ПР.НАКЛ., МИН.СВ.ВР., 3Л., МН.Ч. = женили (са)
| ПР.НАКЛ., МИН.НЕОПР.ВР., 1Л., ЕД.Ч., М.Р. = бил съм женил
| ПР.НАКЛ., МИН.НЕОПР.ВР., 1Л., ЕД.Ч., Ж.Р. = била съм женила
| ПР.НАКЛ., МИН.НЕОПР.ВР., 1Л., ЕД.Ч., СР.Р. = било съм женило
| ПР.НАКЛ., МИН.НЕОПР.ВР., 1Л., МН.Ч. = били сме женили
| ПР.НАКЛ., МИН.НЕОПР.ВР., 2Л., ЕД.Ч., М.Р. = бил си женил
| ПР.НАКЛ., МИН.НЕОПР.ВР., 2Л., ЕД.Ч., Ж.Р. = била си женила
| ПР.НАКЛ., МИН.НЕОПР.ВР., 2Л., ЕД.Ч., СР.Р. = било си женило
| ПР.НАКЛ., МИН.НЕОПР.ВР., 2Л., МН.Ч. = били сте женили
| ПР.НАКЛ., МИН.НЕОПР.ВР., 3Л., ЕД.Ч., М.Р. = бил (е) женил
| ПР.НАКЛ., МИН.НЕОПР.ВР., 3Л., ЕД.Ч., Ж.Р. = била (е) женила
| ПР.НАКЛ., МИН.НЕОПР.ВР., 3Л., ЕД.Ч., СР.Р. = било (е) женило
| ПР.НАКЛ., МИН.НЕОПР.ВР., 3Л., МН.Ч. = били (са) женили
| ПР.НАКЛ., БЪД.ВР., 1Л., ЕД.Ч., М.Р. = щял съм да женя
| ПР.НАКЛ., БЪД.ВР., 1Л., ЕД.Ч., Ж.Р. = щяла съм да женя
| ПР.НАКЛ., БЪД.ВР., 1Л., ЕД.Ч., СР.Р. = щяло съм да женя
| ПР.НАКЛ., БЪД.ВР., 1Л., МН.Ч. = щели сме да женим
| ПР.НАКЛ., БЪД.ВР., 2Л., ЕД.Ч., М.Р. = щял си да жениш
| ПР.НАКЛ., БЪД.ВР., 2Л., ЕД.Ч., Ж.Р. = щяла си да жениш
| ПР.НАКЛ., БЪД.ВР., 2Л., ЕД.Ч., СР.Р. = щяло си да жениш
| ПР.НАКЛ., БЪД.ВР., 2Л., МН.Ч. = щели сте да жените
| ПР.НАКЛ., БЪД.ВР., 3Л., ЕД.Ч., М.Р. = щял (е) да жени
| ПР.НАКЛ., БЪД.ВР., 3Л., ЕД.Ч., Ж.Р. = щяла (е) да жени
| ПР.НАКЛ., БЪД.ВР., 3Л., ЕД.Ч., СР.Р. = щяло (е) да жени
| ПР.НАКЛ., БЪД.ВР., 3Л., МН.Ч. = щели (са) да женят
| ПР.НАКЛ., БЪД.ПРЕД.ВР., 1Л., ЕД.Ч., М.Р. = щял съм да съм женил
| ПР.НАКЛ., БЪД.ПРЕД.ВР., 1Л., ЕД.Ч., Ж.Р. = щяла съм да съм женила
| ПР.НАКЛ., БЪД.ПРЕД.ВР., 1Л., ЕД.Ч., СР.Р. = щяло съм да съм женило
| ПР.НАКЛ., БЪД.ПРЕД.ВР., 1Л., МН.Ч. = щели сме да сме женили
| ПР.НАКЛ., БЪД.ПРЕД.ВР., 2Л., ЕД.Ч., М.Р. = щял си да си женил
| ПР.НАКЛ., БЪД.ПРЕД.ВР., 2Л., ЕД.Ч., Ж.Р. = щяла си да си женила
| ПР.НАКЛ., БЪД.ПРЕД.ВР., 2Л., ЕД.Ч., СР.Р. = щяло си да си женило
| ПР.НАКЛ., БЪД.ПРЕД.ВР., 2Л., МН.Ч. = щели сте да сте женили
| ПР.НАКЛ., БЪД.ПРЕД.ВР., 3Л., ЕД.Ч., М.Р. = щял (е) да е женил
| ПР.НАКЛ., БЪД.ПРЕД.ВР., 3Л., ЕД.Ч., Ж.Р. = щяла (е) да е женила
| ПР.НАКЛ., БЪД.ПРЕД.ВР., 3Л., ЕД.Ч., СР.Р. = щяло (е) да е женило
| ПР.НАКЛ., БЪД.ПРЕД.ВР., 3Л., МН.Ч. = щели (са) да са женили
| УСЛОВНО НАКЛОНЕНИЕ, 1Л., ЕД.Ч., М.Р. = бих женил
| УСЛОВНО НАКЛОНЕНИЕ, 1Л., ЕД.Ч., Ж.Р. = бих женила
| УСЛОВНО НАКЛОНЕНИЕ, 1Л., ЕД.Ч., СР.Р. = бих женило
| УСЛОВНО НАКЛОНЕНИЕ, 1Л., МН.Ч. = бихме женили
| УСЛОВНО НАКЛОНЕНИЕ, 2Л., ЕД.Ч., М.Р. = би женил
| УСЛОВНО НАКЛОНЕНИЕ, 2Л., ЕД.Ч., Ж.Р. = би женила
| УСЛОВНО НАКЛОНЕНИЕ, 2Л., ЕД.Ч., СР.Р. = би женило
| УСЛОВНО НАКЛОНЕНИЕ, 2Л., МН.Ч. = бихте женили
| УСЛОВНО НАКЛОНЕНИЕ, 3Л., ЕД.Ч., М.Р. = би женил
| УСЛОВНО НАКЛОНЕНИЕ, 3Л., ЕД.Ч., Ж.Р. = би женила
| УСЛОВНО НАКЛОНЕНИЕ, 3Л., ЕД.Ч., СР.Р. = би женило
| УСЛОВНО НАКЛОНЕНИЕ, 3Л., МН.Ч. = биха женили
| ПОВЕЛИТЕЛНО НАКЛОНЕНИЕ, ЕД.Ч. = же·ни
| ПОВЕЛИТЕЛНО НАКЛОНЕНИЕ, МН.Ч. = же·не·те
| МИН.СТРАД.ПРИЧ. М.Р. = же·нен
| МИН.СТРАД.ПРИЧ. М.Р. НЕПЪЛЕН ЧЛЕН = же·не·ния
| МИН.СТРАД.ПРИЧ. М.Р. ПЪЛЕН ЧЛЕН = же·не·ни·ят
| МИН.СТРАД.ПРИЧ. Ж.Р. = же·не·на
| МИН.СТРАД.ПРИЧ. Ж.Р. ЧЛЕН = же·не·на·та
| МИН.СТРАД.ПРИЧ. СР.Р. = же·не·но
| МИН.СТРАД.ПРИЧ. СР.Р. ЧЛЕН = же·не·но·то
| МИН.СТРАД.ПРИЧ. МН.Ч. = же·не·ни
| МИН.СТРАД.ПРИЧ. МН.Ч. ЧЛЕН = же·не·ни·те
| МИН.ДЕЯТ.СВ.ПРИЧ. М.Р. = же·нил
| МИН.ДЕЯТ.СВ.ПРИЧ. М.Р. НЕПЪЛЕН ЧЛЕН = же·ни·лия
| МИН.ДЕЯТ.СВ.ПРИЧ. М.Р. ПЪЛЕН ЧЛЕН = же·ни·ли·ят
| МИН.ДЕЯТ.СВ.ПРИЧ. Ж.Р. = же·ни·ла
| МИН.ДЕЯТ.СВ.ПРИЧ. Ж.Р. ЧЛЕН = же·ни·ла·та
| МИН.ДЕЯТ.СВ.ПРИЧ. СР.Р. = же·ни·ло
| МИН.ДЕЯТ.СВ.ПРИЧ. СР.Р. ЧЛЕН = же·ни·ло·то
| МИН.ДЕЯТ.СВ.ПРИЧ. МН.Ч. = же·ни·ли
| МИН.ДЕЯТ.СВ.ПРИЧ. МН.Ч. ЧЛЕН = же·ни·ли·те
| МИН.ДЕЯТ.НЕСВ.ПРИЧ. М.Р. = же·нел
| МИН.ДЕЯТ.НЕСВ.ПРИЧ. М.Р. НЕПЪЛЕН ЧЛЕН = же·не·лия
| МИН.ДЕЯТ.НЕСВ.ПРИЧ. М.Р. ПЪЛЕН ЧЛЕН = же·не·ли·ят
| МИН.ДЕЯТ.НЕСВ.ПРИЧ. Ж.Р. = же·не·ла
| МИН.ДЕЯТ.НЕСВ.ПРИЧ. Ж.Р. ЧЛЕН = же·не·ла·та
| МИН.ДЕЯТ.НЕСВ.ПРИЧ. СР.Р. = же·не·ло
| МИН.ДЕЯТ.НЕСВ.ПРИЧ. СР.Р. ЧЛЕН = же·не·ло·то
| МИН.ДЕЯТ.НЕСВ.ПРИЧ. МН.Ч. = же·не·ли
| МИН.ДЕЯТ.НЕСВ.ПРИЧ. МН.Ч. ЧЛЕН = же·не·ли·те
| СЕГ.ДЕЯТ.ПРИЧ. М.Р. = же·нещ
| СЕГ.ДЕЯТ.ПРИЧ. М.Р. НЕПЪЛЕН ЧЛЕН = же·не·щия
| СЕГ.ДЕЯТ.ПРИЧ. М.Р. ПЪЛЕН ЧЛЕН = же·не·щи·ят
| СЕГ.ДЕЯТ.ПРИЧ. Ж.Р. = же·не·ща
| СЕГ.ДЕЯТ.ПРИЧ. Ж.Р. ЧЛЕН = же·не·ща·та
| СЕГ.ДЕЯТ.ПРИЧ. СР.Р. = же·не·що
| СЕГ.ДЕЯТ.ПРИЧ. СР.Р. ЧЛЕН = же·не·що·то
| СЕГ.ДЕЯТ.ПРИЧ. МН.Ч. = же·не·щи
| СЕГ.ДЕЯТ.ПРИЧ. МН.Ч. ЧЛЕН = же·не·щи·те
| ДЕЕПРИЧАСТИЕ = же·ней·ки
| СКРИТИ ПРЕПРАТКИ = 
[[женя]],
[[жениш]],
[[жени]],
[[женим]],
[[жените]],
[[женят]],
[[жених]],
[[женихме]],
[[женихте]],
[[жениха]],
[[женех]],
[[женеше]],
[[женехме]],
[[женехте]],
[[женеха]],
[[женете]],
[[женил]],
[[женилия]],
[[женилият]],
[[женила]],
[[женилата]],
[[женило]],
[[женилото]],
[[женили]],
[[женилите]],
[[женел]],
[[женелия]],
[[женелият]],
[[женела]],
[[женелата]],
[[женело]],
[[женелото]],
[[женели]],
[[женелите]],
[[женен]],
[[женения]],
[[жененият]],
[[женена]],
[[женената]],
[[женено]],
[[жененото]],
[[женени]],
[[женените]],
[[женещ]],
[[женещия]],
[[женещият]],
[[женеща]],
[[женещата]],
[[женещо]],
[[женещото]],
[[женещи]],
[[женещите]],
[[женейки]],
[[женил съм]],
[[женила съм]],
[[женило съм]],
[[женили сме]],
[[женил си]],
[[женила си]],
[[женило си]],
[[женили сте]],
[[женил е]],
[[женила е]],
[[женило е]],
[[женили са]],
[[бях женил]],
[[бях женила]],
[[бях женило]],
[[бяхме женили]],
[[беше женил]],
[[беше женила]],
[[беше женило]],
[[бяхте женили]],
[[бяха женили]],
[[ще женя]],
[[ще женим]],
[[ще жениш]],
[[ще жените]],
[[ще жени]],
[[ще женят]],
[[ще съм женил]],
[[ще съм женила]],
[[ще съм женило]],
[[ще сме женили]],
[[ще си женил]],
[[ще си женила]],
[[ще си женило]],
[[ще сте женили]],
[[ще е женил]],
[[ще е женила]],
[[ще е женило]],
[[ще са женили]],
[[щях да женя]],
[[щяхме да женим]],
[[щеше да жениш]],
[[щяхте да жените]],
[[щеше да жени]],
[[щяха да женят]],
[[щях да съм женил]],
[[щях да съм женила]],
[[щях да съм женило]],
[[щяхме да сме женили]],
[[щеше да си женил]],
[[щеше да си женила]],
[[щеше да си женило]],
[[щяхте да сте женили]],
[[щеше да е женил]],
[[щеше да е женила]],
[[щеше да е женило]],
[[щяха да са женили]],
[[женел съм]],
[[женела съм]],
[[женело съм]],
[[женели сме]],
[[женел си]],
[[женела си]],
[[женело си]],
[[женели сте]],
[[женел е]],
[[женела е]],
[[женело е]],
[[женели са]],
[[бил съм женил]],
[[била съм женила]],
[[било съм женило]],
[[били сме женили]],
[[бил си женил]],
[[била си женила]],
[[било си женило]],
[[били сте женили]],
[[бил е женил]],
[[била е женила]],
[[било е женило]],
[[били са женили]],
[[щял съм да женя]],
[[щяла съм да женя]],
[[щяло съм да женя]],
[[щели сме да женим]],
[[щял си да жениш]],
[[щяла си да жениш]],
[[щяло си да жениш]],
[[щели сте да жените]],
[[щял да жени]],
[[щяла да жени]],
[[щяло да жени]],
[[щели да женят]],
[[щял е да жени]],
[[щяла е да жени]],
[[щяло е да жени]],
[[щели са да женят]],
[[щял съм да съм женил]],
[[щяла съм да съм женила]],
[[щяло съм да съм женило]],
[[щели сме да сме женили]],
[[щял си да си женил]],
[[щяла си да си женила]],
[[щяло си да си женило]],
[[щели сте да сте женили]],
[[щял да е женил]],
[[щяла да е женила]],
[[щяло да е женило]],
[[щели да са женили]],
[[щял е да е женил]],
[[щяла е да е женила]],
[[щяло е да е женило]],
[[щели са да са женили]],
[[бих женил]],
[[бих женила]],
[[бих женило]],
[[бихме женили]],
[[би женил]],
[[би женила]],
[[би женило]],
[[бихте женили]],
[[биха женили]],
}}</text>
      <sha1>8zs4bcezw5opnlqlf28f4ttighebfvc</sha1>
    </revision>
  </page>
  <page>
    <title>Шаблон:Словоформи/жертвам</title>
    <ns>10</ns>
    <id>493428</id>
    <revision>
      <id>525410</id>
      <timestamp>2005-05-09T08:36:16Z</timestamp>
      <contributor>
        <username>Bgbot</username>
        <id>83</id>
      </contributor>
      <comment>Борислав: Шаблон със словоформи</comment>
      <model>wikitext</model>
      <format>text/x-wiki</format>
      <text bytes="19908" xml:space="preserve">{{Шаблон:Словоформи/Глагол|
  ОСНОВНА ФОРМА = жертвам
| СЕГ.ВР., 1Л., ЕД.Ч. = жер·т·вам
| СЕГ.ВР., 1Л., МН.Ч. = жер·т·ва·ме
| СЕГ.ВР., 2Л., ЕД.Ч. = жер·т·ваш
| СЕГ.ВР., 2Л., МН.Ч. = жер·т·ва·те
| СЕГ.ВР., 3Л., ЕД.Ч. = жер·т·ва
| СЕГ.ВР., 3Л., МН.Ч. = жер·т·ват
| МИН.СВ.ВР., 1Л., ЕД.Ч. = жер·т·вах
| МИН.СВ.ВР., 1Л., МН.Ч. = жер·т·вах·ме
| МИН.СВ.ВР., 2Л., ЕД.Ч. = жер·т·ва
| МИН.СВ.ВР., 2Л., МН.Ч. = жер·т·вах·те
| МИН.СВ.ВР., 3Л., ЕД.Ч. = жер·т·ва
| МИН.СВ.ВР., 3Л., МН.Ч. = жер·т·ва·ха
| МИН.НЕСВ.ВР., 1Л., ЕД.Ч. = жер·т·вах
| МИН.НЕСВ.ВР., 1Л., МН.Ч. = жер·т·вах·ме
| МИН.НЕСВ.ВР., 2Л., ЕД.Ч. = жер·т·ва·ше
| МИН.НЕСВ.ВР., 2Л., МН.Ч. = жер·т·вах·те
| МИН.НЕСВ.ВР., 3Л., ЕД.Ч. = жер·т·ва·ше
| МИН.НЕСВ.ВР., 3Л., МН.Ч. = жер·т·ва·ха
| МИН.НЕОПР.ВР., 1Л., ЕД.Ч., М.Р. = жертвал съм
| МИН.НЕОПР.ВР., 1Л., ЕД.Ч., Ж.Р. = жертвала съм
| МИН.НЕОПР.ВР., 1Л., ЕД.Ч., СР.Р. = жертвало съм
| МИН.НЕОПР.ВР., 1Л., МН.Ч. = жертвали сме
| МИН.НЕОПР.ВР., 2Л., ЕД.Ч., М.Р. = жертвал си
| МИН.НЕОПР.ВР., 2Л., ЕД.Ч., Ж.Р. = жертвала си
| МИН.НЕОПР.ВР., 2Л., ЕД.Ч., СР.Р. = жертвало си
| МИН.НЕОПР.ВР., 2Л., МН.Ч. = жертвали сте
| МИН.НЕОПР.ВР., 3Л., ЕД.Ч., М.Р. = жертвал е
| МИН.НЕОПР.ВР., 3Л., ЕД.Ч., Ж.Р. = жертвала е
| МИН.НЕОПР.ВР., 3Л., ЕД.Ч., СР.Р. = жертвало е
| МИН.НЕОПР.ВР., 3Л., МН.Ч. = жертвали са
| МИН.ПРЕД.ВР., 1Л., ЕД.Ч., М.Р. = бях жертвал
| МИН.ПРЕД.ВР., 1Л., ЕД.Ч., Ж.Р. = бях жертвала
| МИН.ПРЕД.ВР., 1Л., ЕД.Ч., СР.Р. = бях жертвало
| МИН.ПРЕД.ВР., 1Л., МН.Ч. = бяхме жертвали
| МИН.ПРЕД.ВР., 2Л., ЕД.Ч., М.Р. = беше жертвал
| МИН.ПРЕД.ВР., 2Л., ЕД.Ч., Ж.Р. = беше жертвала
| МИН.ПРЕД.ВР., 2Л., ЕД.Ч., СР.Р. = беше жертвало
| МИН.ПРЕД.ВР., 2Л., МН.Ч. = бяхте жертвали
| МИН.ПРЕД.ВР., 3Л., ЕД.Ч., М.Р. = беше жертвал
| МИН.ПРЕД.ВР., 3Л., ЕД.Ч., Ж.Р. = беше жертвала
| МИН.ПРЕД.ВР., 3Л., ЕД.Ч., СР.Р. = беше жертвало
| МИН.ПРЕД.ВР., 3Л., МН.Ч. = бяха жертвали
| БЪД.ВР., 1Л., ЕД.Ч. = ще жертвам
| БЪД.ВР., 1Л., МН.Ч. = ще жертваме
| БЪД.ВР., 2Л., ЕД.Ч. = ще жертваш
| БЪД.ВР., 2Л., МН.Ч. = ще жертвате
| БЪД.ВР., 3Л., ЕД.Ч. = ще жертва
| БЪД.ВР., 3Л., МН.Ч. = ще жертват
| БЪД.ПРЕД.ВР., 1Л., ЕД.Ч., М.Р. = ще съм жертвал
| БЪД.ПРЕД.ВР., 1Л., ЕД.Ч., Ж.Р. = ще съм жертвала
| БЪД.ПРЕД.ВР., 1Л., ЕД.Ч., СР.Р. = ще съм жертвало
| БЪД.ПРЕД.ВР., 1Л., МН.Ч. = ще сме жертвали
| БЪД.ПРЕД.ВР., 2Л., ЕД.Ч., М.Р. = ще си жертвал
| БЪД.ПРЕД.ВР., 2Л., ЕД.Ч., Ж.Р. = ще си жертвала
| БЪД.ПРЕД.ВР., 2Л., ЕД.Ч., СР.Р. = ще си жертвало
| БЪД.ПРЕД.ВР., 2Л., МН.Ч. = ще сте жертвали
| БЪД.ПРЕД.ВР., 3Л., ЕД.Ч., М.Р. = ще е жертвал
| БЪД.ПРЕД.ВР., 3Л., ЕД.Ч., Ж.Р. = ще е жертвала
| БЪД.ПРЕД.ВР., 3Л., ЕД.Ч., СР.Р. = ще е жертвало
| БЪД.ПРЕД.ВР., 3Л., МН.Ч. = ще са жертвали
| БЪД.ВР. В МИН., 1Л., ЕД.Ч. = щях да жертвам
| БЪД.ВР. В МИН., 1Л., МН.Ч. = щяхме да жертваме
| БЪД.ВР. В МИН., 2Л., ЕД.Ч. = щеше да жертваш
| БЪД.ВР. В МИН., 2Л., МН.Ч. = щяхте да жертвате
| БЪД.ВР. В МИН., 3Л., ЕД.Ч. = щеше да жертва
| БЪД.ВР. В МИН., 3Л., МН.Ч. = щяха да жертват
| БЪД.ПРЕД.ВР. В МИН., 1Л., ЕД.Ч., М.Р. = щях да съм жертвал
| БЪД.ПРЕД.ВР. В МИН., 1Л., ЕД.Ч., Ж.Р. = щях да съм жертвала
| БЪД.ПРЕД.ВР. В МИН., 1Л., ЕД.Ч., СР.Р. = щях да съм жертвало
| БЪД.ПРЕД.ВР. В МИН., 1Л., МН.Ч. = щяхме да сме жертвали
| БЪД.ПРЕД.ВР. В МИН., 2Л., ЕД.Ч., М.Р. = щеше да си жертвал
| БЪД.ПРЕД.ВР. В МИН., 2Л., ЕД.Ч., Ж.Р. = щеше да си жертвала
| БЪД.ПРЕД.ВР. В МИН., 2Л., ЕД.Ч., СР.Р. = щеше да си жертвало
| БЪД.ПРЕД.ВР. В МИН., 2Л., МН.Ч. = щяхте да сте жертвали
| БЪД.ПРЕД.ВР. В МИН., 3Л., ЕД.Ч., М.Р. = щеше да е жертвал
| БЪД.ПРЕД.ВР. В МИН., 3Л., ЕД.Ч., Ж.Р. = щеше да е жертвала
| БЪД.ПРЕД.ВР. В МИН., 3Л., ЕД.Ч., СР.Р. = щеше да е жертвало
| БЪД.ПРЕД.ВР. В МИН., 3Л., МН.Ч. = щяха да са жертвали
| ПР.НАКЛ., СЕГ.ВР., 1Л., ЕД.Ч., М.Р. = жертвал съм
| ПР.НАКЛ., СЕГ.ВР., 1Л., ЕД.Ч., Ж.Р. = жертвала съм
| ПР.НАКЛ., СЕГ.ВР., 1Л., ЕД.Ч., СР.Р. = жертвало съм
| ПР.НАКЛ., СЕГ.ВР., 1Л., МН.Ч. = жертвали сме
| ПР.НАКЛ., СЕГ.ВР., 2Л., ЕД.Ч., М.Р. = жертвал си
| ПР.НАКЛ., СЕГ.ВР., 2Л., ЕД.Ч., Ж.Р. = жертвала си
| ПР.НАКЛ., СЕГ.ВР., 2Л., ЕД.Ч., СР.Р. = жертвало си
| ПР.НАКЛ., СЕГ.ВР., 2Л., МН.Ч. = жертвали сте
| ПР.НАКЛ., СЕГ.ВР., 3Л., ЕД.Ч., М.Р. = жертвал (е)
| ПР.НАКЛ., СЕГ.ВР., 3Л., ЕД.Ч., Ж.Р. = жертвала (е)
| ПР.НАКЛ., СЕГ.ВР., 3Л., ЕД.Ч., СР.Р. = жертвало (е)
| ПР.НАКЛ., СЕГ.ВР., 3Л., МН.Ч. = жертвали (са)
| ПР.НАКЛ., МИН.СВ.ВР., 1Л., ЕД.Ч., М.Р. = жертвал съм
| ПР.НАКЛ., МИН.СВ.ВР., 1Л., ЕД.Ч., Ж.Р. = жертвала съм
| ПР.НАКЛ., МИН.СВ.ВР., 1Л., ЕД.Ч., СР.Р. = жертвало съм
| ПР.НАКЛ., МИН.СВ.ВР., 1Л., МН.Ч. = жертвали сме
| ПР.НАКЛ., МИН.СВ.ВР., 2Л., ЕД.Ч., М.Р. = жертвал си
| ПР.НАКЛ., МИН.СВ.ВР., 2Л., ЕД.Ч., Ж.Р. = жертвала си
| ПР.НАКЛ., МИН.СВ.ВР., 2Л., ЕД.Ч., СР.Р. = жертвало си
| ПР.НАКЛ., МИН.СВ.ВР., 2Л., МН.Ч. = жертвали сте
| ПР.НАКЛ., МИН.СВ.ВР., 3Л., ЕД.Ч., М.Р. = жертвал (е)
| ПР.НАКЛ., МИН.СВ.ВР., 3Л., ЕД.Ч., Ж.Р. = жертвала (е)
| ПР.НАКЛ., МИН.СВ.ВР., 3Л., ЕД.Ч., СР.Р. = жертвало (е)
| ПР.НАКЛ., МИН.СВ.ВР., 3Л., МН.Ч. = жертвали (са)
| ПР.НАКЛ., МИН.НЕОПР.ВР., 1Л., ЕД.Ч., М.Р. = бил съм жертвал
| ПР.НАКЛ., МИН.НЕОПР.ВР., 1Л., ЕД.Ч., Ж.Р. = била съм жертвала
| ПР.НАКЛ., МИН.НЕОПР.ВР., 1Л., ЕД.Ч., СР.Р. = било съм жертвало
| ПР.НАКЛ., МИН.НЕОПР.ВР., 1Л., МН.Ч. = били сме жертвали
| ПР.НАКЛ., МИН.НЕОПР.ВР., 2Л., ЕД.Ч., М.Р. = бил си жертвал
| ПР.НАКЛ., МИН.НЕОПР.ВР., 2Л., ЕД.Ч., Ж.Р. = била си жертвала
| ПР.НАКЛ., МИН.НЕОПР.ВР., 2Л., ЕД.Ч., СР.Р. = било си жертвало
| ПР.НАКЛ., МИН.НЕОПР.ВР., 2Л., МН.Ч. = били сте жертвали
| ПР.НАКЛ., МИН.НЕОПР.ВР., 3Л., ЕД.Ч., М.Р. = бил (е) жертвал
| ПР.НАКЛ., МИН.НЕОПР.ВР., 3Л., ЕД.Ч., Ж.Р. = била (е) жертвала
| ПР.НАКЛ., МИН.НЕОПР.ВР., 3Л., ЕД.Ч., СР.Р. = било (е) жертвало
| ПР.НАКЛ., МИН.НЕОПР.ВР., 3Л., МН.Ч. = били (са) жертвали
| ПР.НАКЛ., БЪД.ВР., 1Л., ЕД.Ч., М.Р. = щял съм да жертвам
| ПР.НАКЛ., БЪД.ВР., 1Л., ЕД.Ч., Ж.Р. = щяла съм да жертвам
| ПР.НАКЛ., БЪД.ВР., 1Л., ЕД.Ч., СР.Р. = щяло съм да жертвам
| ПР.НАКЛ., БЪД.ВР., 1Л., МН.Ч. = щели сме да жертваме
| ПР.НАКЛ., БЪД.ВР., 2Л., ЕД.Ч., М.Р. = щял си да жертваш
| ПР.НАКЛ., БЪД.ВР., 2Л., ЕД.Ч., Ж.Р. = щяла си да жертваш
| ПР.НАКЛ., БЪД.ВР., 2Л., ЕД.Ч., СР.Р. = щяло си да жертваш
| ПР.НАКЛ., БЪД.ВР., 2Л., МН.Ч. = щели сте да жертвате
| ПР.НАКЛ., БЪД.ВР., 3Л., ЕД.Ч., М.Р. = щял (е) да жертва
| ПР.НАКЛ., БЪД.ВР., 3Л., ЕД.Ч., Ж.Р. = щяла (е) да жертва
| ПР.НАКЛ., БЪД.ВР., 3Л., ЕД.Ч., СР.Р. = щяло (е) да жертва
| ПР.НАКЛ., БЪД.ВР., 3Л., МН.Ч. = щели (са) да жертват
| ПР.НАКЛ., БЪД.ПРЕД.ВР., 1Л., ЕД.Ч., М.Р. = щял съм да съм жертвал
| ПР.НАКЛ., БЪД.ПРЕД.ВР., 1Л., ЕД.Ч., Ж.Р. = щяла съм да съм жертвала
| ПР.НАКЛ., БЪД.ПРЕД.ВР., 1Л., ЕД.Ч., СР.Р. = щяло съм да съм жертвало
| ПР.НАКЛ., БЪД.ПРЕД.ВР., 1Л., МН.Ч. = щели сме да сме жертвали
| ПР.НАКЛ., БЪД.ПРЕД.ВР., 2Л., ЕД.Ч., М.Р. = щял си да си жертвал
| ПР.НАКЛ., БЪД.ПРЕД.ВР., 2Л., ЕД.Ч., Ж.Р. = щяла си да си жертвала
| ПР.НАКЛ., БЪД.ПРЕД.ВР., 2Л., ЕД.Ч., СР.Р. = щяло си да си жертвало
| ПР.НАКЛ., БЪД.ПРЕД.ВР., 2Л., МН.Ч. = щели сте да сте жертвали
| ПР.НАКЛ., БЪД.ПРЕД.ВР., 3Л., ЕД.Ч., М.Р. = щял (е) да е жертвал
| ПР.НАКЛ., БЪД.ПРЕД.ВР., 3Л., ЕД.Ч., Ж.Р. = щяла (е) да е жертвала
| ПР.НАКЛ., БЪД.ПРЕД.ВР., 3Л., ЕД.Ч., СР.Р. = щяло (е) да е жертвало
| ПР.НАКЛ., БЪД.ПРЕД.ВР., 3Л., МН.Ч. = щели (са) да са жертвали
| УСЛОВНО НАКЛОНЕНИЕ, 1Л., ЕД.Ч., М.Р. = бих жертвал
| УСЛОВНО НАКЛОНЕНИЕ, 1Л., ЕД.Ч., Ж.Р. = бих жертвала
| УСЛОВНО НАКЛОНЕНИЕ, 1Л., ЕД.Ч., СР.Р. = бих жертвало
| УСЛОВНО НАКЛОНЕНИЕ, 1Л., МН.Ч. = бихме жертвали
| УСЛОВНО НАКЛОНЕНИЕ, 2Л., ЕД.Ч., М.Р. = би жертвал
| УСЛОВНО НАКЛОНЕНИЕ, 2Л., ЕД.Ч., Ж.Р. = би жертвала
| УСЛОВНО НАКЛОНЕНИЕ, 2Л., ЕД.Ч., СР.Р. = би жертвало
| УСЛОВНО НАКЛОНЕНИЕ, 2Л., МН.Ч. = бихте жертвали
| УСЛОВНО НАКЛОНЕНИЕ, 3Л., ЕД.Ч., М.Р. = би жертвал
| УСЛОВНО НАКЛОНЕНИЕ, 3Л., ЕД.Ч., Ж.Р. = би жертвала
| УСЛОВНО НАКЛОНЕНИЕ, 3Л., ЕД.Ч., СР.Р. = би жертвало
| УСЛОВНО НАКЛОНЕНИЕ, 3Л., МН.Ч. = биха жертвали
| ПОВЕЛИТЕЛНО НАКЛОНЕНИЕ, ЕД.Ч. = жер·т·вай
| ПОВЕЛИТЕЛНО НАКЛОНЕНИЕ, МН.Ч. = жер·т·вай·те
| МИН.СТРАД.ПРИЧ. М.Р. = жер·т·ван
| МИН.СТРАД.ПРИЧ. М.Р. НЕПЪЛЕН ЧЛЕН = жер·т·ва·ния
| МИН.СТРАД.ПРИЧ. М.Р. ПЪЛЕН ЧЛЕН = жер·т·ва·ни·ят
| МИН.СТРАД.ПРИЧ. Ж.Р. = жер·т·ва·на
| МИН.СТРАД.ПРИЧ. Ж.Р. ЧЛЕН = жер·т·ва·на·та
| МИН.СТРАД.ПРИЧ. СР.Р. = жер·т·ва·но
| МИН.СТРАД.ПРИЧ. СР.Р. ЧЛЕН = жер·т·ва·но·то
| МИН.СТРАД.ПРИЧ. МН.Ч. = жер·т·ва·ни
| МИН.СТРАД.ПРИЧ. МН.Ч. ЧЛЕН = жер·т·ва·ни·те
| МИН.ДЕЯТ.СВ.ПРИЧ. М.Р. = жер·т·вал
| МИН.ДЕЯТ.СВ.ПРИЧ. М.Р. НЕПЪЛЕН ЧЛЕН = жер·т·ва·лия
| МИН.ДЕЯТ.СВ.ПРИЧ. М.Р. ПЪЛЕН ЧЛЕН = жер·т·ва·ли·ят
| МИН.ДЕЯТ.СВ.ПРИЧ. Ж.Р. = жер·т·ва·ла
| МИН.ДЕЯТ.СВ.ПРИЧ. Ж.Р. ЧЛЕН = жер·т·ва·ла·та
| МИН.ДЕЯТ.СВ.ПРИЧ. СР.Р. = жер·т·ва·ло
| МИН.ДЕЯТ.СВ.ПРИЧ. СР.Р. ЧЛЕН = жер·т·ва·ло·то
| МИН.ДЕЯТ.СВ.ПРИЧ. МН.Ч. = жер·т·ва·ли
| МИН.ДЕЯТ.СВ.ПРИЧ. МН.Ч. ЧЛЕН = жер·т·ва·ли·те
| МИН.ДЕЯТ.НЕСВ.ПРИЧ. М.Р. = жер·т·вал
| МИН.ДЕЯТ.НЕСВ.ПРИЧ. М.Р. НЕПЪЛЕН ЧЛЕН = жер·т·ва·лия
| МИН.ДЕЯТ.НЕСВ.ПРИЧ. М.Р. ПЪЛЕН ЧЛЕН = жер·т·ва·ли·ят
| МИН.ДЕЯТ.НЕСВ.ПРИЧ. Ж.Р. = жер·т·ва·ла
| МИН.ДЕЯТ.НЕСВ.ПРИЧ. Ж.Р. ЧЛЕН = жер·т·ва·ла·та
| МИН.ДЕЯТ.НЕСВ.ПРИЧ. СР.Р. = жер·т·ва·ло
| МИН.ДЕЯТ.НЕСВ.ПРИЧ. СР.Р. ЧЛЕН = жер·т·ва·ло·то
| МИН.ДЕЯТ.НЕСВ.ПРИЧ. МН.Ч. = жер·т·ва·ли
| МИН.ДЕЯТ.НЕСВ.ПРИЧ. МН.Ч. ЧЛЕН = жер·т·ва·ли·те
| СЕГ.ДЕЯТ.ПРИЧ. М.Р. = жер·т·ващ
| СЕГ.ДЕЯТ.ПРИЧ. М.Р. НЕПЪЛЕН ЧЛЕН = жер·т·ва·щия
| СЕГ.ДЕЯТ.ПРИЧ. М.Р. ПЪЛЕН ЧЛЕН = жер·т·ва·щи·ят
| СЕГ.ДЕЯТ.ПРИЧ. Ж.Р. = жер·т·ва·ща
| СЕГ.ДЕЯТ.ПРИЧ. Ж.Р. ЧЛЕН = жер·т·ва·ща·та
| СЕГ.ДЕЯТ.ПРИЧ. СР.Р. = жер·т·ва·що
| СЕГ.ДЕЯТ.ПРИЧ. СР.Р. ЧЛЕН = жер·т·ва·що·то
| СЕГ.ДЕЯТ.ПРИЧ. МН.Ч. = жер·т·ва·щи
| СЕГ.ДЕЯТ.ПРИЧ. МН.Ч. ЧЛЕН = жер·т·ва·щи·те
| ДЕЕПРИЧАСТИЕ = жер·т·вай·ки
| СКРИТИ ПРЕПРАТКИ = 
[[жертвам]],
[[жертваш]],
[[жертва]],
[[жертваме]],
[[жертвате]],
[[жертват]],
[[жертвах]],
[[жертвахме]],
[[жертвахте]],
[[жертваха]],
[[жертваше]],
[[жертвай]],
[[жертвайте]],
[[жертвал]],
[[жертвалия]],
[[жертвалият]],
[[жертвала]],
[[жертвалата]],
[[жертвало]],
[[жертвалото]],
[[жертвали]],
[[жертвалите]],
[[жертван]],
[[жертвания]],
[[жертваният]],
[[жертвана]],
[[жертваната]],
[[жертвано]],
[[жертваното]],
[[жертвани]],
[[жертваните]],
[[жертващ]],
[[жертващия]],
[[жертващият]],
[[жертваща]],
[[жертващата]],
[[жертващо]],
[[жертващото]],
[[жертващи]],
[[жертващите]],
[[жертвайки]],
[[жертвал съм]],
[[жертвала съм]],
[[жертвало съм]],
[[жертвали сме]],
[[жертвал си]],
[[жертвала си]],
[[жертвало си]],
[[жертвали сте]],
[[жертвал е]],
[[жертвала е]],
[[жертвало е]],
[[жертвали са]],
[[бях жертвал]],
[[бях жертвала]],
[[бях жертвало]],
[[бяхме жертвали]],
[[беше жертвал]],
[[беше жертвала]],
[[беше жертвало]],
[[бяхте жертвали]],
[[бяха жертвали]],
[[ще жертвам]],
[[ще жертваме]],
[[ще жертваш]],
[[ще жертвате]],
[[ще жертва]],
[[ще жертват]],
[[ще съм жертвал]],
[[ще съм жертвала]],
[[ще съм жертвало]],
[[ще сме жертвали]],
[[ще си жертвал]],
[[ще си жертвала]],
[[ще си жертвало]],
[[ще сте жертвали]],
[[ще е жертвал]],
[[ще е жертвала]],
[[ще е жертвало]],
[[ще са жертвали]],
[[щях да жертвам]],
[[щяхме да жертваме]],
[[щеше да жертваш]],
[[щяхте да жертвате]],
[[щеше да жертва]],
[[щяха да жертват]],
[[щях да съм жертвал]],
[[щях да съм жертвала]],
[[щях да съм жертвало]],
[[щяхме да сме жертвали]],
[[щеше да си жертвал]],
[[щеше да си жертвала]],
[[щеше да си жертвало]],
[[щяхте да сте жертвали]],
[[щеше да е жертвал]],
[[щеше да е жертвала]],
[[щеше да е жертвало]],
[[щяха да са жертвали]],
[[бил съм жертвал]],
[[била съм жертвала]],
[[било съм жертвало]],
[[били сме жертвали]],
[[бил си жертвал]],
[[била си жертвала]],
[[било си жертвало]],
[[били сте жертвали]],
[[бил е жертвал]],
[[била е жертвала]],
[[било е жертвало]],
[[били са жертвали]],
[[щял съм да жертвам]],
[[щяла съм да жертвам]],
[[щяло съм да жертвам]],
[[щели сме да жертваме]],
[[щял си да жертваш]],
[[щяла си да жертваш]],
[[щяло си да жертваш]],
[[щели сте да жертвате]],
[[щял да жертва]],
[[щяла да жертва]],
[[щяло да жертва]],
[[щели да жертват]],
[[щял е да жертва]],
[[щяла е да жертва]],
[[щяло е да жертва]],
[[щели са да жертват]],
[[щял съм да съм жертвал]],
[[щяла съм да съм жертвала]],
[[щяло съм да съм жертвало]],
[[щели сме да сме жертвали]],
[[щял си да си жертвал]],
[[щяла си да си жертвала]],
[[щяло си да си жертвало]],
[[щели сте да сте жертвали]],
[[щял да е жертвал]],
[[щяла да е жертвала]],
[[щяло да е жертвало]],
[[щели да са жертвали]],
[[щял е да е жертвал]],
[[щяла е да е жертвала]],
[[щяло е да е жертвало]],
[[щели са да са жертвали]],
[[бих жертвал]],
[[бих жертвала]],
[[бих жертвало]],
[[бихме жертвали]],
[[би жертвал]],
[[би жертвала]],
[[би жертвало]],
[[бихте жертвали]],
[[биха жертвали]],
}}</text>
      <sha1>nomhmzbr0xhigg2fdo3r0bqfugne445</sha1>
    </revision>
  </page>
  <page>
    <title>Шаблон:Словоформи/жертвувам</title>
    <ns>10</ns>
    <id>493430</id>
    <revision>
      <id>525412</id>
      <timestamp>2005-05-09T08:35:45Z</timestamp>
      <contributor>
        <username>Bgbot</username>
        <id>83</id>
      </contributor>
      <comment>Борислав: Шаблон със словоформи</comment>
      <model>wikitext</model>
      <format>text/x-wiki</format>
      <text bytes="21386" xml:space="preserve">{{Шаблон:Словоформи/Глагол|
  ОСНОВНА ФОРМА = жертвувам
| СЕГ.ВР., 1Л., ЕД.Ч. = жер·т·ву·вам
| СЕГ.ВР., 1Л., МН.Ч. = жер·т·ву·ва·ме
| СЕГ.ВР., 2Л., ЕД.Ч. = жер·т·ву·ваш
| СЕГ.ВР., 2Л., МН.Ч. = жер·т·ву·ва·те
| СЕГ.ВР., 3Л., ЕД.Ч. = жер·т·ву·ва
| СЕГ.ВР., 3Л., МН.Ч. = жер·т·ву·ват
| МИН.СВ.ВР., 1Л., ЕД.Ч. = жер·т·ву·вах
| МИН.СВ.ВР., 1Л., МН.Ч. = жер·т·ву·вах·ме
| МИН.СВ.ВР., 2Л., ЕД.Ч. = жер·т·ву·ва
| МИН.СВ.ВР., 2Л., МН.Ч. = жер·т·ву·вах·те
| МИН.СВ.ВР., 3Л., ЕД.Ч. = жер·т·ву·ва
| МИН.СВ.ВР., 3Л., МН.Ч. = жер·т·ву·ва·ха
| МИН.НЕСВ.ВР., 1Л., ЕД.Ч. = жер·т·ву·вах
| МИН.НЕСВ.ВР., 1Л., МН.Ч. = жер·т·ву·вах·ме
| МИН.НЕСВ.ВР., 2Л., ЕД.Ч. = жер·т·ву·ва·ше
| МИН.НЕСВ.ВР., 2Л., МН.Ч. = жер·т·ву·вах·те
| МИН.НЕСВ.ВР., 3Л., ЕД.Ч. = жер·т·ву·ва·ше
| МИН.НЕСВ.ВР., 3Л., МН.Ч. = жер·т·ву·ва·ха
| МИН.НЕОПР.ВР., 1Л., ЕД.Ч., М.Р. = жертвувал съм
| МИН.НЕОПР.ВР., 1Л., ЕД.Ч., Ж.Р. = жертвувала съм
| МИН.НЕОПР.ВР., 1Л., ЕД.Ч., СР.Р. = жертвувало съм
| МИН.НЕОПР.ВР., 1Л., МН.Ч. = жертвували сме
| МИН.НЕОПР.ВР., 2Л., ЕД.Ч., М.Р. = жертвувал си
| МИН.НЕОПР.ВР., 2Л., ЕД.Ч., Ж.Р. = жертвувала си
| МИН.НЕОПР.ВР., 2Л., ЕД.Ч., СР.Р. = жертвувало си
| МИН.НЕОПР.ВР., 2Л., МН.Ч. = жертвували сте
| МИН.НЕОПР.ВР., 3Л., ЕД.Ч., М.Р. = жертвувал е
| МИН.НЕОПР.ВР., 3Л., ЕД.Ч., Ж.Р. = жертвувала е
| МИН.НЕОПР.ВР., 3Л., ЕД.Ч., СР.Р. = жертвувало е
| МИН.НЕОПР.ВР., 3Л., МН.Ч. = жертвували са
| МИН.ПРЕД.ВР., 1Л., ЕД.Ч., М.Р. = бях жертвувал
| МИН.ПРЕД.ВР., 1Л., ЕД.Ч., Ж.Р. = бях жертвувала
| МИН.ПРЕД.ВР., 1Л., ЕД.Ч., СР.Р. = бях жертвувало
| МИН.ПРЕД.ВР., 1Л., МН.Ч. = бяхме жертвували
| МИН.ПРЕД.ВР., 2Л., ЕД.Ч., М.Р. = беше жертвувал
| МИН.ПРЕД.ВР., 2Л., ЕД.Ч., Ж.Р. = беше жертвувала
| МИН.ПРЕД.ВР., 2Л., ЕД.Ч., СР.Р. = беше жертвувало
| МИН.ПРЕД.ВР., 2Л., МН.Ч. = бяхте жертвували
| МИН.ПРЕД.ВР., 3Л., ЕД.Ч., М.Р. = беше жертвувал
| МИН.ПРЕД.ВР., 3Л., ЕД.Ч., Ж.Р. = беше жертвувала
| МИН.ПРЕД.ВР., 3Л., ЕД.Ч., СР.Р. = беше жертвувало
| МИН.ПРЕД.ВР., 3Л., МН.Ч. = бяха жертвували
| БЪД.ВР., 1Л., ЕД.Ч. = ще жертвувам
| БЪД.ВР., 1Л., МН.Ч. = ще жертвуваме
| БЪД.ВР., 2Л., ЕД.Ч. = ще жертвуваш
| БЪД.ВР., 2Л., МН.Ч. = ще жертвувате
| БЪД.ВР., 3Л., ЕД.Ч. = ще жертвува
| БЪД.ВР., 3Л., МН.Ч. = ще жертвуват
| БЪД.ПРЕД.ВР., 1Л., ЕД.Ч., М.Р. = ще съм жертвувал
| БЪД.ПРЕД.ВР., 1Л., ЕД.Ч., Ж.Р. = ще съм жертвувала
| БЪД.ПРЕД.ВР., 1Л., ЕД.Ч., СР.Р. = ще съм жертвувало
| БЪД.ПРЕД.ВР., 1Л., МН.Ч. = ще сме жертвували
| БЪД.ПРЕД.ВР., 2Л., ЕД.Ч., М.Р. = ще си жертвувал
| БЪД.ПРЕД.ВР., 2Л., ЕД.Ч., Ж.Р. = ще си жертвувала
| БЪД.ПРЕД.ВР., 2Л., ЕД.Ч., СР.Р. = ще си жертвувало
| БЪД.ПРЕД.ВР., 2Л., МН.Ч. = ще сте жертвували
| БЪД.ПРЕД.ВР., 3Л., ЕД.Ч., М.Р. = ще е жертвувал
| БЪД.ПРЕД.ВР., 3Л., ЕД.Ч., Ж.Р. = ще е жертвувала
| БЪД.ПРЕД.ВР., 3Л., ЕД.Ч., СР.Р. = ще е жертвувало
| БЪД.ПРЕД.ВР., 3Л., МН.Ч. = ще са жертвували
| БЪД.ВР. В МИН., 1Л., ЕД.Ч. = щях да жертвувам
| БЪД.ВР. В МИН., 1Л., МН.Ч. = щяхме да жертвуваме
| БЪД.ВР. В МИН., 2Л., ЕД.Ч. = щеше да жертвуваш
| БЪД.ВР. В МИН., 2Л., МН.Ч. = щяхте да жертвувате
| БЪД.ВР. В МИН., 3Л., ЕД.Ч. = щеше да жертвува
| БЪД.ВР. В МИН., 3Л., МН.Ч. = щяха да жертвуват
| БЪД.ПРЕД.ВР. В МИН., 1Л., ЕД.Ч., М.Р. = щях да съм жертвувал
| БЪД.ПРЕД.ВР. В МИН., 1Л., ЕД.Ч., Ж.Р. = щях да съм жертвувала
| БЪД.ПРЕД.ВР. В МИН., 1Л., ЕД.Ч., СР.Р. = щях да съм жертвувало
| БЪД.ПРЕД.ВР. В МИН., 1Л., МН.Ч. = щяхме да сме жертвували
| БЪД.ПРЕД.ВР. В МИН., 2Л., ЕД.Ч., М.Р. = щеше да си жертвувал
| БЪД.ПРЕД.ВР. В МИН., 2Л., ЕД.Ч., Ж.Р. = щеше да си жертвувала
| БЪД.ПРЕД.ВР. В МИН., 2Л., ЕД.Ч., СР.Р. = щеше да си жертвувало
| БЪД.ПРЕД.ВР. В МИН., 2Л., МН.Ч. = щяхте да сте жертвували
| БЪД.ПРЕД.ВР. В МИН., 3Л., ЕД.Ч., М.Р. = щеше да е жертвувал
| БЪД.ПРЕД.ВР. В МИН., 3Л., ЕД.Ч., Ж.Р. = щеше да е жертвувала
| БЪД.ПРЕД.ВР. В МИН., 3Л., ЕД.Ч., СР.Р. = щеше да е жертвувало
| БЪД.ПРЕД.ВР. В МИН., 3Л., МН.Ч. = щяха да са жертвували
| ПР.НАКЛ., СЕГ.ВР., 1Л., ЕД.Ч., М.Р. = жертвувал съм
| ПР.НАКЛ., СЕГ.ВР., 1Л., ЕД.Ч., Ж.Р. = жертвувала съм
| ПР.НАКЛ., СЕГ.ВР., 1Л., ЕД.Ч., СР.Р. = жертвувало съм
| ПР.НАКЛ., СЕГ.ВР., 1Л., МН.Ч. = жертвували сме
| ПР.НАКЛ., СЕГ.ВР., 2Л., ЕД.Ч., М.Р. = жертвувал си
| ПР.НАКЛ., СЕГ.ВР., 2Л., ЕД.Ч., Ж.Р. = жертвувала си
| ПР.НАКЛ., СЕГ.ВР., 2Л., ЕД.Ч., СР.Р. = жертвувало си
| ПР.НАКЛ., СЕГ.ВР., 2Л., МН.Ч. = жертвували сте
| ПР.НАКЛ., СЕГ.ВР., 3Л., ЕД.Ч., М.Р. = жертвувал (е)
| ПР.НАКЛ., СЕГ.ВР., 3Л., ЕД.Ч., Ж.Р. = жертвувала (е)
| ПР.НАКЛ., СЕГ.ВР., 3Л., ЕД.Ч., СР.Р. = жертвувало (е)
| ПР.НАКЛ., СЕГ.ВР., 3Л., МН.Ч. = жертвували (са)
| ПР.НАКЛ., МИН.СВ.ВР., 1Л., ЕД.Ч., М.Р. = жертвувал съм
| ПР.НАКЛ., МИН.СВ.ВР., 1Л., ЕД.Ч., Ж.Р. = жертвувала съм
| ПР.НАКЛ., МИН.СВ.ВР., 1Л., ЕД.Ч., СР.Р. = жертвувало съм
| ПР.НАКЛ., МИН.СВ.ВР., 1Л., МН.Ч. = жертвували сме
| ПР.НАКЛ., МИН.СВ.ВР., 2Л., ЕД.Ч., М.Р. = жертвувал си
| ПР.НАКЛ., МИН.СВ.ВР., 2Л., ЕД.Ч., Ж.Р. = жертвувала си
| ПР.НАКЛ., МИН.СВ.ВР., 2Л., ЕД.Ч., СР.Р. = жертвувало си
| ПР.НАКЛ., МИН.СВ.ВР., 2Л., МН.Ч. = жертвували сте
| ПР.НАКЛ., МИН.СВ.ВР., 3Л., ЕД.Ч., М.Р. = жертвувал (е)
| ПР.НАКЛ., МИН.СВ.ВР., 3Л., ЕД.Ч., Ж.Р. = жертвувала (е)
| ПР.НАКЛ., МИН.СВ.ВР., 3Л., ЕД.Ч., СР.Р. = жертвувало (е)
| ПР.НАКЛ., МИН.СВ.ВР., 3Л., МН.Ч. = жертвували (са)
| ПР.НАКЛ., МИН.НЕОПР.ВР., 1Л., ЕД.Ч., М.Р. = бил съм жертвувал
| ПР.НАКЛ., МИН.НЕОПР.ВР., 1Л., ЕД.Ч., Ж.Р. = била съм жертвувала
| ПР.НАКЛ., МИН.НЕОПР.ВР., 1Л., ЕД.Ч., СР.Р. = било съм жертвувало
| ПР.НАКЛ., МИН.НЕОПР.ВР., 1Л., МН.Ч. = били сме жертвували
| ПР.НАКЛ., МИН.НЕОПР.ВР., 2Л., ЕД.Ч., М.Р. = бил си жертвувал
| ПР.НАКЛ., МИН.НЕОПР.ВР., 2Л., ЕД.Ч., Ж.Р. = била си жертвувала
| ПР.НАКЛ., МИН.НЕОПР.ВР., 2Л., ЕД.Ч., СР.Р. = било си жертвувало
| ПР.НАКЛ., МИН.НЕОПР.ВР., 2Л., МН.Ч. = били сте жертвували
| ПР.НАКЛ., МИН.НЕОПР.ВР., 3Л., ЕД.Ч., М.Р. = бил (е) жертвувал
| ПР.НАКЛ., МИН.НЕОПР.ВР., 3Л., ЕД.Ч., Ж.Р. = била (е) жертвувала
| ПР.НАКЛ., МИН.НЕОПР.ВР., 3Л., ЕД.Ч., СР.Р. = било (е) жертвувало
| ПР.НАКЛ., МИН.НЕОПР.ВР., 3Л., МН.Ч. = били (са) жертвували
| ПР.НАКЛ., БЪД.ВР., 1Л., ЕД.Ч., М.Р. = щял съм да жертвувам
| ПР.НАКЛ., БЪД.ВР., 1Л., ЕД.Ч., Ж.Р. = щяла съм да жертвувам
| ПР.НАКЛ., БЪД.ВР., 1Л., ЕД.Ч., СР.Р. = щяло съм да жертвувам
| ПР.НАКЛ., БЪД.ВР., 1Л., МН.Ч. = щели сме да жертвуваме
| ПР.НАКЛ., БЪД.ВР., 2Л., ЕД.Ч., М.Р. = щял си да жертвуваш
| ПР.НАКЛ., БЪД.ВР., 2Л., ЕД.Ч., Ж.Р. = щяла си да жертвуваш
| ПР.НАКЛ., БЪД.ВР., 2Л., ЕД.Ч., СР.Р. = щяло си да жертвуваш
| ПР.НАКЛ., БЪД.ВР., 2Л., МН.Ч. = щели сте да жертвувате
| ПР.НАКЛ., БЪД.ВР., 3Л., ЕД.Ч., М.Р. = щял (е) да жертвува
| ПР.НАКЛ., БЪД.ВР., 3Л., ЕД.Ч., Ж.Р. = щяла (е) да жертвува
| ПР.НАКЛ., БЪД.ВР., 3Л., ЕД.Ч., СР.Р. = щяло (е) да жертвува
| ПР.НАКЛ., БЪД.ВР., 3Л., МН.Ч. = щели (са) да жертвуват
| ПР.НАКЛ., БЪД.ПРЕД.ВР., 1Л., ЕД.Ч., М.Р. = щял съм да съм жертвувал
| ПР.НАКЛ., БЪД.ПРЕД.ВР., 1Л., ЕД.Ч., Ж.Р. = щяла съм да съм жертвувала
| ПР.НАКЛ., БЪД.ПРЕД.ВР., 1Л., ЕД.Ч., СР.Р. = щяло съм да съм жертвувало
| ПР.НАКЛ., БЪД.ПРЕД.ВР., 1Л., МН.Ч. = щели сме да сме жертвували
| ПР.НАКЛ., БЪД.ПРЕД.ВР., 2Л., ЕД.Ч., М.Р. = щял си да си жертвувал
| ПР.НАКЛ., БЪД.ПРЕД.ВР., 2Л., ЕД.Ч., Ж.Р. = щяла си да си жертвувала
| ПР.НАКЛ., БЪД.ПРЕД.ВР., 2Л., ЕД.Ч., СР.Р. = щяло си да си жертвувало
| ПР.НАКЛ., БЪД.ПРЕД.ВР., 2Л., МН.Ч. = щели сте да сте жертвували
| ПР.НАКЛ., БЪД.ПРЕД.ВР., 3Л., ЕД.Ч., М.Р. = щял (е) да е жертвувал
| ПР.НАКЛ., БЪД.ПРЕД.ВР., 3Л., ЕД.Ч., Ж.Р. = щяла (е) да е жертвувала
| ПР.НАКЛ., БЪД.ПРЕД.ВР., 3Л., ЕД.Ч., СР.Р. = щяло (е) да е жертвувало
| ПР.НАКЛ., БЪД.ПРЕД.ВР., 3Л., МН.Ч. = щели (са) да са жертвували
| УСЛОВНО НАКЛОНЕНИЕ, 1Л., ЕД.Ч., М.Р. = бих жертвувал
| УСЛОВНО НАКЛОНЕНИЕ, 1Л., ЕД.Ч., Ж.Р. = бих жертвувала
| УСЛОВНО НАКЛОНЕНИЕ, 1Л., ЕД.Ч., СР.Р. = бих жертвувало
| УСЛОВНО НАКЛОНЕНИЕ, 1Л., МН.Ч. = бихме жертвували
| УСЛОВНО НАКЛОНЕНИЕ, 2Л., ЕД.Ч., М.Р. = би жертвувал
| УСЛОВНО НАКЛОНЕНИЕ, 2Л., ЕД.Ч., Ж.Р. = би жертвувала
| УСЛОВНО НАКЛОНЕНИЕ, 2Л., ЕД.Ч., СР.Р. = би жертвувало
| УСЛОВНО НАКЛОНЕНИЕ, 2Л., МН.Ч. = бихте жертвували
| УСЛОВНО НАКЛОНЕНИЕ, 3Л., ЕД.Ч., М.Р. = би жертвувал
| УСЛОВНО НАКЛОНЕНИЕ, 3Л., ЕД.Ч., Ж.Р. = би жертвувала
| УСЛОВНО НАКЛОНЕНИЕ, 3Л., ЕД.Ч., СР.Р. = би жертвувало
| УСЛОВНО НАКЛОНЕНИЕ, 3Л., МН.Ч. = биха жертвували
| ПОВЕЛИТЕЛНО НАКЛОНЕНИЕ, ЕД.Ч. = жер·т·ву·вай
| ПОВЕЛИТЕЛНО НАКЛОНЕНИЕ, МН.Ч. = жер·т·ву·вай·те
| МИН.СТРАД.ПРИЧ. М.Р. = жер·т·ву·ван
| МИН.СТРАД.ПРИЧ. М.Р. НЕПЪЛЕН ЧЛЕН = жер·т·ву·ва·ния
| МИН.СТРАД.ПРИЧ. М.Р. ПЪЛЕН ЧЛЕН = жер·т·ву·ва·ни·ят
| МИН.СТРАД.ПРИЧ. Ж.Р. = жер·т·ву·ва·на
| МИН.СТРАД.ПРИЧ. Ж.Р. ЧЛЕН = жер·т·ву·ва·на·та
| МИН.СТРАД.ПРИЧ. СР.Р. = жер·т·ву·ва·но
| МИН.СТРАД.ПРИЧ. СР.Р. ЧЛЕН = жер·т·ву·ва·но·то
| МИН.СТРАД.ПРИЧ. МН.Ч. = жер·т·ву·ва·ни
| МИН.СТРАД.ПРИЧ. МН.Ч. ЧЛЕН = жер·т·ву·ва·ни·те
| МИН.ДЕЯТ.СВ.ПРИЧ. М.Р. = жер·т·ву·вал
| МИН.ДЕЯТ.СВ.ПРИЧ. М.Р. НЕПЪЛЕН ЧЛЕН = жер·т·ву·ва·лия
| МИН.ДЕЯТ.СВ.ПРИЧ. М.Р. ПЪЛЕН ЧЛЕН = жер·т·ву·ва·ли·ят
| МИН.ДЕЯТ.СВ.ПРИЧ. Ж.Р. = жер·т·ву·ва·ла
| МИН.ДЕЯТ.СВ.ПРИЧ. Ж.Р. ЧЛЕН = жер·т·ву·ва·ла·та
| МИН.ДЕЯТ.СВ.ПРИЧ. СР.Р. = жер·т·ву·ва·ло
| МИН.ДЕЯТ.СВ.ПРИЧ. СР.Р. ЧЛЕН = жер·т·ву·ва·ло·то
| МИН.ДЕЯТ.СВ.ПРИЧ. МН.Ч. = жер·т·ву·ва·ли
| МИН.ДЕЯТ.СВ.ПРИЧ. МН.Ч. ЧЛЕН = жер·т·ву·ва·ли·те
| МИН.ДЕЯТ.НЕСВ.ПРИЧ. М.Р. = жер·т·ву·вал
| МИН.ДЕЯТ.НЕСВ.ПРИЧ. М.Р. НЕПЪЛЕН ЧЛЕН = жер·т·ву·ва·лия
| МИН.ДЕЯТ.НЕСВ.ПРИЧ. М.Р. ПЪЛЕН ЧЛЕН = жер·т·ву·ва·ли·ят
| МИН.ДЕЯТ.НЕСВ.ПРИЧ. Ж.Р. = жер·т·ву·ва·ла
| МИН.ДЕЯТ.НЕСВ.ПРИЧ. Ж.Р. ЧЛЕН = жер·т·ву·ва·ла·та
| МИН.ДЕЯТ.НЕСВ.ПРИЧ. СР.Р. = жер·т·ву·ва·ло
| МИН.ДЕЯТ.НЕСВ.ПРИЧ. СР.Р. ЧЛЕН = жер·т·ву·ва·ло·то
| МИН.ДЕЯТ.НЕСВ.ПРИЧ. МН.Ч. = жер·т·ву·ва·ли
| МИН.ДЕЯТ.НЕСВ.ПРИЧ. МН.Ч. ЧЛЕН = жер·т·ву·ва·ли·те
| СЕГ.ДЕЯТ.ПРИЧ. М.Р. = жер·т·ву·ващ
| СЕГ.ДЕЯТ.ПРИЧ. М.Р. НЕПЪЛЕН ЧЛЕН = жер·т·ву·ва·щия
| СЕГ.ДЕЯТ.ПРИЧ. М.Р. ПЪЛЕН ЧЛЕН = жер·т·ву·ва·щи·ят
| СЕГ.ДЕЯТ.ПРИЧ. Ж.Р. = жер·т·ву·ва·ща
| СЕГ.ДЕЯТ.ПРИЧ. Ж.Р. ЧЛЕН = жер·т·ву·ва·ща·та
| СЕГ.ДЕЯТ.ПРИЧ. СР.Р. = жер·т·ву·ва·що
| СЕГ.ДЕЯТ.ПРИЧ. СР.Р. ЧЛЕН = жер·т·ву·ва·що·то
| СЕГ.ДЕЯТ.ПРИЧ. МН.Ч. = жер·т·ву·ва·щи
| СЕГ.ДЕЯТ.ПРИЧ. МН.Ч. ЧЛЕН = жер·т·ву·ва·щи·те
| ДЕЕПРИЧАСТИЕ = жер·т·ву·вай·ки
| СКРИТИ ПРЕПРАТКИ = 
[[жертвувам]],
[[жертвуваш]],
[[жертвува]],
[[жертвуваме]],
[[жертвувате]],
[[жертвуват]],
[[жертвувах]],
[[жертвувахме]],
[[жертвувахте]],
[[жертвуваха]],
[[жертвуваше]],
[[жертвувай]],
[[жертвувайте]],
[[жертвувал]],
[[жертвувалия]],
[[жертвувалият]],
[[жертвувала]],
[[жертвувалата]],
[[жертвувало]],
[[жертвувалото]],
[[жертвували]],
[[жертвувалите]],
[[жертвуван]],
[[жертвувания]],
[[жертвуваният]],
[[жертвувана]],
[[жертвуваната]],
[[жертвувано]],
[[жертвуваното]],
[[жертвувани]],
[[жертвуваните]],
[[жертвуващ]],
[[жертвуващия]],
[[жертвуващият]],
[[жертвуваща]],
[[жертвуващата]],
[[жертвуващо]],
[[жертвуващото]],
[[жертвуващи]],
[[жертвуващите]],
[[жертвувайки]],
[[жертвувал съм]],
[[жертвувала съм]],
[[жертвувало съм]],
[[жертвували сме]],
[[жертвувал си]],
[[жертвувала си]],
[[жертвувало си]],
[[жертвували сте]],
[[жертвувал е]],
[[жертвувала е]],
[[жертвувало е]],
[[жертвували са]],
[[бях жертвувал]],
[[бях жертвувала]],
[[бях жертвувало]],
[[бяхме жертвували]],
[[беше жертвувал]],
[[беше жертвувала]],
[[беше жертвувало]],
[[бяхте жертвували]],
[[бяха жертвували]],
[[ще жертвувам]],
[[ще жертвуваме]],
[[ще жертвуваш]],
[[ще жертвувате]],
[[ще жертвува]],
[[ще жертвуват]],
[[ще съм жертвувал]],
[[ще съм жертвувала]],
[[ще съм жертвувало]],
[[ще сме жертвували]],
[[ще си жертвувал]],
[[ще си жертвувала]],
[[ще си жертвувало]],
[[ще сте жертвували]],
[[ще е жертвувал]],
[[ще е жертвувала]],
[[ще е жертвувало]],
[[ще са жертвували]],
[[щях да жертвувам]],
[[щяхме да жертвуваме]],
[[щеше да жертвуваш]],
[[щяхте да жертвувате]],
[[щеше да жертвува]],
[[щяха да жертвуват]],
[[щях да съм жертвувал]],
[[щях да съм жертвувала]],
[[щях да съм жертвувало]],
[[щяхме да сме жертвували]],
[[щеше да си жертвувал]],
[[щеше да си жертвувала]],
[[щеше да си жертвувало]],
[[щяхте да сте жертвували]],
[[щеше да е жертвувал]],
[[щеше да е жертвувала]],
[[щеше да е жертвувало]],
[[щяха да са жертвували]],
[[бил съм жертвувал]],
[[била съм жертвувала]],
[[било съм жертвувало]],
[[били сме жертвували]],
[[бил си жертвувал]],
[[била си жертвувала]],
[[било си жертвувало]],
[[били сте жертвували]],
[[бил е жертвувал]],
[[била е жертвувала]],
[[било е жертвувало]],
[[били са жертвували]],
[[щял съм да жертвувам]],
[[щяла съм да жертвувам]],
[[щяло съм да жертвувам]],
[[щели сме да жертвуваме]],
[[щял си да жертвуваш]],
[[щяла си да жертвуваш]],
[[щяло си да жертвуваш]],
[[щели сте да жертвувате]],
[[щял да жертвува]],
[[щяла да жертвува]],
[[щяло да жертвува]],
[[щели да жертвуват]],
[[щял е да жертвува]],
[[щяла е да жертвува]],
[[щяло е да жертвува]],
[[щели са да жертвуват]],
[[щял съм да съм жертвувал]],
[[щяла съм да съм жертвувала]],
[[щяло съм да съм жертвувало]],
[[щели сме да сме жертвували]],
[[щял си да си жертвувал]],
[[щяла си да си жертвувала]],
[[щяло си да си жертвувало]],
[[щели сте да сте жертвували]],
[[щял да е жертвувал]],
[[щяла да е жертвувала]],
[[щяло да е жертвувало]],
[[щели да са жертвували]],
[[щял е да е жертвувал]],
[[щяла е да е жертвувала]],
[[щяло е да е жертвувало]],
[[щели са да са жертвували]],
[[бих жертвувал]],
[[бих жертвувала]],
[[бих жертвувало]],
[[бихме жертвували]],
[[би жертвувал]],
[[би жертвувала]],
[[би жертвувало]],
[[бихте жертвували]],
[[биха жертвували]],
}}</text>
      <sha1>inha32cu7kdc9hp70ewo8joe0zuy8lh</sha1>
    </revision>
  </page>
  <page>
    <title>Шаблон:Словоформи/жестикулирам</title>
    <ns>10</ns>
    <id>493432</id>
    <revision>
      <id>525414</id>
      <timestamp>2005-05-09T08:36:02Z</timestamp>
      <contributor>
        <username>Bgbot</username>
        <id>83</id>
      </contributor>
      <comment>Борислав: Шаблон със словоформи</comment>
      <model>wikitext</model>
      <format>text/x-wiki</format>
      <text bytes="23546" xml:space="preserve">{{Шаблон:Словоформи/Глагол|
  ОСНОВНА ФОРМА = жестикулирам
| СЕГ.ВР., 1Л., ЕД.Ч. = жес·ти·ку·ли·рам
| СЕГ.ВР., 1Л., МН.Ч. = жес·ти·ку·ли·ра·ме
| СЕГ.ВР., 2Л., ЕД.Ч. = жес·ти·ку·ли·раш
| СЕГ.ВР., 2Л., МН.Ч. = жес·ти·ку·ли·ра·те
| СЕГ.ВР., 3Л., ЕД.Ч. = жес·ти·ку·ли·ра
| СЕГ.ВР., 3Л., МН.Ч. = жес·ти·ку·ли·рат
| МИН.СВ.ВР., 1Л., ЕД.Ч. = жес·ти·ку·ли·рах
| МИН.СВ.ВР., 1Л., МН.Ч. = жес·ти·ку·ли·рах·ме
| МИН.СВ.ВР., 2Л., ЕД.Ч. = жес·ти·ку·ли·ра
| МИН.СВ.ВР., 2Л., МН.Ч. = жес·ти·ку·ли·рах·те
| МИН.СВ.ВР., 3Л., ЕД.Ч. = жес·ти·ку·ли·ра
| МИН.СВ.ВР., 3Л., МН.Ч. = жес·ти·ку·ли·ра·ха
| МИН.НЕСВ.ВР., 1Л., ЕД.Ч. = жес·ти·ку·ли·рах
| МИН.НЕСВ.ВР., 1Л., МН.Ч. = жес·ти·ку·ли·рах·ме
| МИН.НЕСВ.ВР., 2Л., ЕД.Ч. = жес·ти·ку·ли·ра·ше
| МИН.НЕСВ.ВР., 2Л., МН.Ч. = жес·ти·ку·ли·рах·те
| МИН.НЕСВ.ВР., 3Л., ЕД.Ч. = жес·ти·ку·ли·ра·ше
| МИН.НЕСВ.ВР., 3Л., МН.Ч. = жес·ти·ку·ли·ра·ха
| МИН.НЕОПР.ВР., 1Л., ЕД.Ч., М.Р. = жестикулирал съм
| МИН.НЕОПР.ВР., 1Л., ЕД.Ч., Ж.Р. = жестикулирала съм
| МИН.НЕОПР.ВР., 1Л., ЕД.Ч., СР.Р. = жестикулирало съм
| МИН.НЕОПР.ВР., 1Л., МН.Ч. = жестикулирали сме
| МИН.НЕОПР.ВР., 2Л., ЕД.Ч., М.Р. = жестикулирал си
| МИН.НЕОПР.ВР., 2Л., ЕД.Ч., Ж.Р. = жестикулирала си
| МИН.НЕОПР.ВР., 2Л., ЕД.Ч., СР.Р. = жестикулирало си
| МИН.НЕОПР.ВР., 2Л., МН.Ч. = жестикулирали сте
| МИН.НЕОПР.ВР., 3Л., ЕД.Ч., М.Р. = жестикулирал е
| МИН.НЕОПР.ВР., 3Л., ЕД.Ч., Ж.Р. = жестикулирала е
| МИН.НЕОПР.ВР., 3Л., ЕД.Ч., СР.Р. = жестикулирало е
| МИН.НЕОПР.ВР., 3Л., МН.Ч. = жестикулирали са
| МИН.ПРЕД.ВР., 1Л., ЕД.Ч., М.Р. = бях жестикулирал
| МИН.ПРЕД.ВР., 1Л., ЕД.Ч., Ж.Р. = бях жестикулирала
| МИН.ПРЕД.ВР., 1Л., ЕД.Ч., СР.Р. = бях жестикулирало
| МИН.ПРЕД.ВР., 1Л., МН.Ч. = бяхме жестикулирали
| МИН.ПРЕД.ВР., 2Л., ЕД.Ч., М.Р. = беше жестикулирал
| МИН.ПРЕД.ВР., 2Л., ЕД.Ч., Ж.Р. = беше жестикулирала
| МИН.ПРЕД.ВР., 2Л., ЕД.Ч., СР.Р. = беше жестикулирало
| МИН.ПРЕД.ВР., 2Л., МН.Ч. = бяхте жестикулирали
| МИН.ПРЕД.ВР., 3Л., ЕД.Ч., М.Р. = беше жестикулирал
| МИН.ПРЕД.ВР., 3Л., ЕД.Ч., Ж.Р. = беше жестикулирала
| МИН.ПРЕД.ВР., 3Л., ЕД.Ч., СР.Р. = беше жестикулирало
| МИН.ПРЕД.ВР., 3Л., МН.Ч. = бяха жестикулирали
| БЪД.ВР., 1Л., ЕД.Ч. = ще жестикулирам
| БЪД.ВР., 1Л., МН.Ч. = ще жестикулираме
| БЪД.ВР., 2Л., ЕД.Ч. = ще жестикулираш
| БЪД.ВР., 2Л., МН.Ч. = ще жестикулирате
| БЪД.ВР., 3Л., ЕД.Ч. = ще жестикулира
| БЪД.ВР., 3Л., МН.Ч. = ще жестикулират
| БЪД.ПРЕД.ВР., 1Л., ЕД.Ч., М.Р. = ще съм жестикулирал
| БЪД.ПРЕД.ВР., 1Л., ЕД.Ч., Ж.Р. = ще съм жестикулирала
| БЪД.ПРЕД.ВР., 1Л., ЕД.Ч., СР.Р. = ще съм жестикулирало
| БЪД.ПРЕД.ВР., 1Л., МН.Ч. = ще сме жестикулирали
| БЪД.ПРЕД.ВР., 2Л., ЕД.Ч., М.Р. = ще си жестикулирал
| БЪД.ПРЕД.ВР., 2Л., ЕД.Ч., Ж.Р. = ще си жестикулирала
| БЪД.ПРЕД.ВР., 2Л., ЕД.Ч., СР.Р. = ще си жестикулирало
| БЪД.ПРЕД.ВР., 2Л., МН.Ч. = ще сте жестикулирали
| БЪД.ПРЕД.ВР., 3Л., ЕД.Ч., М.Р. = ще е жестикулирал
| БЪД.ПРЕД.ВР., 3Л., ЕД.Ч., Ж.Р. = ще е жестикулирала
| БЪД.ПРЕД.ВР., 3Л., ЕД.Ч., СР.Р. = ще е жестикулирало
| БЪД.ПРЕД.ВР., 3Л., МН.Ч. = ще са жестикулирали
| БЪД.ВР. В МИН., 1Л., ЕД.Ч. = щях да жестикулирам
| БЪД.ВР. В МИН., 1Л., МН.Ч. = щяхме да жестикулираме
| БЪД.ВР. В МИН., 2Л., ЕД.Ч. = щеше да жестикулираш
| БЪД.ВР. В МИН., 2Л., МН.Ч. = щяхте да жестикулирате
| БЪД.ВР. В МИН., 3Л., ЕД.Ч. = щеше да жестикулира
| БЪД.ВР. В МИН., 3Л., МН.Ч. = щяха да жестикулират
| БЪД.ПРЕД.ВР. В МИН., 1Л., ЕД.Ч., М.Р. = щях да съм жестикулирал
| БЪД.ПРЕД.ВР. В МИН., 1Л., ЕД.Ч., Ж.Р. = щях да съм жестикулирала
| БЪД.ПРЕД.ВР. В МИН., 1Л., ЕД.Ч., СР.Р. = щях да съм жестикулирало
| БЪД.ПРЕД.ВР. В МИН., 1Л., МН.Ч. = щяхме да сме жестикулирали
| БЪД.ПРЕД.ВР. В МИН., 2Л., ЕД.Ч., М.Р. = щеше да си жестикулирал
| БЪД.ПРЕД.ВР. В МИН., 2Л., ЕД.Ч., Ж.Р. = щеше да си жестикулирала
| БЪД.ПРЕД.ВР. В МИН., 2Л., ЕД.Ч., СР.Р. = щеше да си жестикулирало
| БЪД.ПРЕД.ВР. В МИН., 2Л., МН.Ч. = щяхте да сте жестикулирали
| БЪД.ПРЕД.ВР. В МИН., 3Л., ЕД.Ч., М.Р. = щеше да е жестикулирал
| БЪД.ПРЕД.ВР. В МИН., 3Л., ЕД.Ч., Ж.Р. = щеше да е жестикулирала
| БЪД.ПРЕД.ВР. В МИН., 3Л., ЕД.Ч., СР.Р. = щеше да е жестикулирало
| БЪД.ПРЕД.ВР. В МИН., 3Л., МН.Ч. = щяха да са жестикулирали
| ПР.НАКЛ., СЕГ.ВР., 1Л., ЕД.Ч., М.Р. = жестикулирал съм
| ПР.НАКЛ., СЕГ.ВР., 1Л., ЕД.Ч., Ж.Р. = жестикулирала съм
| ПР.НАКЛ., СЕГ.ВР., 1Л., ЕД.Ч., СР.Р. = жестикулирало съм
| ПР.НАКЛ., СЕГ.ВР., 1Л., МН.Ч. = жестикулирали сме
| ПР.НАКЛ., СЕГ.ВР., 2Л., ЕД.Ч., М.Р. = жестикулирал си
| ПР.НАКЛ., СЕГ.ВР., 2Л., ЕД.Ч., Ж.Р. = жестикулирала си
| ПР.НАКЛ., СЕГ.ВР., 2Л., ЕД.Ч., СР.Р. = жестикулирало си
| ПР.НАКЛ., СЕГ.ВР., 2Л., МН.Ч. = жестикулирали сте
| ПР.НАКЛ., СЕГ.ВР., 3Л., ЕД.Ч., М.Р. = жестикулирал (е)
| ПР.НАКЛ., СЕГ.ВР., 3Л., ЕД.Ч., Ж.Р. = жестикулирала (е)
| ПР.НАКЛ., СЕГ.ВР., 3Л., ЕД.Ч., СР.Р. = жестикулирало (е)
| ПР.НАКЛ., СЕГ.ВР., 3Л., МН.Ч. = жестикулирали (са)
| ПР.НАКЛ., МИН.СВ.ВР., 1Л., ЕД.Ч., М.Р. = жестикулирал съм
| ПР.НАКЛ., МИН.СВ.ВР., 1Л., ЕД.Ч., Ж.Р. = жестикулирала съм
| ПР.НАКЛ., МИН.СВ.ВР., 1Л., ЕД.Ч., СР.Р. = жестикулирало съм
| ПР.НАКЛ., МИН.СВ.ВР., 1Л., МН.Ч. = жестикулирали сме
| ПР.НАКЛ., МИН.СВ.ВР., 2Л., ЕД.Ч., М.Р. = жестикулирал си
| ПР.НАКЛ., МИН.СВ.ВР., 2Л., ЕД.Ч., Ж.Р. = жестикулирала си
| ПР.НАКЛ., МИН.СВ.ВР., 2Л., ЕД.Ч., СР.Р. = жестикулирало си
| ПР.НАКЛ., МИН.СВ.ВР., 2Л., МН.Ч. = жестикулирали сте
| ПР.НАКЛ., МИН.СВ.ВР., 3Л., ЕД.Ч., М.Р. = жестикулирал (е)
| ПР.НАКЛ., МИН.СВ.ВР., 3Л., ЕД.Ч., Ж.Р. = жестикулирала (е)
| ПР.НАКЛ., МИН.СВ.ВР., 3Л., ЕД.Ч., СР.Р. = жестикулирало (е)
| ПР.НАКЛ., МИН.СВ.ВР., 3Л., МН.Ч. = жестикулирали (са)
| ПР.НАКЛ., МИН.НЕОПР.ВР., 1Л., ЕД.Ч., М.Р. = бил съм жестикулирал
| ПР.НАКЛ., МИН.НЕОПР.ВР., 1Л., ЕД.Ч., Ж.Р. = била съм жестикулирала
| ПР.НАКЛ., МИН.НЕОПР.ВР., 1Л., ЕД.Ч., СР.Р. = било съм жестикулирало
| ПР.НАКЛ., МИН.НЕОПР.ВР., 1Л., МН.Ч. = били сме жестикулирали
| ПР.НАКЛ., МИН.НЕОПР.ВР., 2Л., ЕД.Ч., М.Р. = бил си жестикулирал
| ПР.НАКЛ., МИН.НЕОПР.ВР., 2Л., ЕД.Ч., Ж.Р. = била си жестикулирала
| ПР.НАКЛ., МИН.НЕОПР.ВР., 2Л., ЕД.Ч., СР.Р. = било си жестикулирало
| ПР.НАКЛ., МИН.НЕОПР.ВР., 2Л., МН.Ч. = били сте жестикулирали
| ПР.НАКЛ., МИН.НЕОПР.ВР., 3Л., ЕД.Ч., М.Р. = бил (е) жестикулирал
| ПР.НАКЛ., МИН.НЕОПР.ВР., 3Л., ЕД.Ч., Ж.Р. = била (е) жестикулирала
| ПР.НАКЛ., МИН.НЕОПР.ВР., 3Л., ЕД.Ч., СР.Р. = било (е) жестикулирало
| ПР.НАКЛ., МИН.НЕОПР.ВР., 3Л., МН.Ч. = били (са) жестикулирали
| ПР.НАКЛ., БЪД.ВР., 1Л., ЕД.Ч., М.Р. = щял съм да жестикулирам
| ПР.НАКЛ., БЪД.ВР., 1Л., ЕД.Ч., Ж.Р. = щяла съм да жестикулирам
| ПР.НАКЛ., БЪД.ВР., 1Л., ЕД.Ч., СР.Р. = щяло съм да жестикулирам
| ПР.НАКЛ., БЪД.ВР., 1Л., МН.Ч. = щели сме да жестикулираме
| ПР.НАКЛ., БЪД.ВР., 2Л., ЕД.Ч., М.Р. = щял си да жестикулираш
| ПР.НАКЛ., БЪД.ВР., 2Л., ЕД.Ч., Ж.Р. = щяла си да жестикулираш
| ПР.НАКЛ., БЪД.ВР., 2Л., ЕД.Ч., СР.Р. = щяло си да жестикулираш
| ПР.НАКЛ., БЪД.ВР., 2Л., МН.Ч. = щели сте да жестикулирате
| ПР.НАКЛ., БЪД.ВР., 3Л., ЕД.Ч., М.Р. = щял (е) да жестикулира
| ПР.НАКЛ., БЪД.ВР., 3Л., ЕД.Ч., Ж.Р. = щяла (е) да жестикулира
| ПР.НАКЛ., БЪД.ВР., 3Л., ЕД.Ч., СР.Р. = щяло (е) да жестикулира
| ПР.НАКЛ., БЪД.ВР., 3Л., МН.Ч. = щели (са) да жестикулират
| ПР.НАКЛ., БЪД.ПРЕД.ВР., 1Л., ЕД.Ч., М.Р. = щял съм да съм жестикулирал
| ПР.НАКЛ., БЪД.ПРЕД.ВР., 1Л., ЕД.Ч., Ж.Р. = щяла съм да съм жестикулирала
| ПР.НАКЛ., БЪД.ПРЕД.ВР., 1Л., ЕД.Ч., СР.Р. = щяло съм да съм жестикулирало
| ПР.НАКЛ., БЪД.ПРЕД.ВР., 1Л., МН.Ч. = щели сме да сме жестикулирали
| ПР.НАКЛ., БЪД.ПРЕД.ВР., 2Л., ЕД.Ч., М.Р. = щял си да си жестикулирал
| ПР.НАКЛ., БЪД.ПРЕД.ВР., 2Л., ЕД.Ч., Ж.Р. = щяла си да си жестикулирала
| ПР.НАКЛ., БЪД.ПРЕД.ВР., 2Л., ЕД.Ч., СР.Р. = щяло си да си жестикулирало
| ПР.НАКЛ., БЪД.ПРЕД.ВР., 2Л., МН.Ч. = щели сте да сте жестикулирали
| ПР.НАКЛ., БЪД.ПРЕД.ВР., 3Л., ЕД.Ч., М.Р. = щял (е) да е жестикулирал
| ПР.НАКЛ., БЪД.ПРЕД.ВР., 3Л., ЕД.Ч., Ж.Р. = щяла (е) да е жестикулирала
| ПР.НАКЛ., БЪД.ПРЕД.ВР., 3Л., ЕД.Ч., СР.Р. = щяло (е) да е жестикулирало
| ПР.НАКЛ., БЪД.ПРЕД.ВР., 3Л., МН.Ч. = щели (са) да са жестикулирали
| УСЛОВНО НАКЛОНЕНИЕ, 1Л., ЕД.Ч., М.Р. = бих жестикулирал
| УСЛОВНО НАКЛОНЕНИЕ, 1Л., ЕД.Ч., Ж.Р. = бих жестикулирала
| УСЛОВНО НАКЛОНЕНИЕ, 1Л., ЕД.Ч., СР.Р. = бих жестикулирало
| УСЛОВНО НАКЛОНЕНИЕ, 1Л., МН.Ч. = бихме жестикулирали
| УСЛОВНО НАКЛОНЕНИЕ, 2Л., ЕД.Ч., М.Р. = би жестикулирал
| УСЛОВНО НАКЛОНЕНИЕ, 2Л., ЕД.Ч., Ж.Р. = би жестикулирала
| УСЛОВНО НАКЛОНЕНИЕ, 2Л., ЕД.Ч., СР.Р. = би жестикулирало
| УСЛОВНО НАКЛОНЕНИЕ, 2Л., МН.Ч. = бихте жестикулирали
| УСЛОВНО НАКЛОНЕНИЕ, 3Л., ЕД.Ч., М.Р. = би жестикулирал
| УСЛОВНО НАКЛОНЕНИЕ, 3Л., ЕД.Ч., Ж.Р. = би жестикулирала
| УСЛОВНО НАКЛОНЕНИЕ, 3Л., ЕД.Ч., СР.Р. = би жестикулирало
| УСЛОВНО НАКЛОНЕНИЕ, 3Л., МН.Ч. = биха жестикулирали
| ПОВЕЛИТЕЛНО НАКЛОНЕНИЕ, ЕД.Ч. = жес·ти·ку·ли·рай
| ПОВЕЛИТЕЛНО НАКЛОНЕНИЕ, МН.Ч. = жес·ти·ку·ли·рай·те
| МИН.СТРАД.ПРИЧ. М.Р. = жес·ти·ку·ли·ран
| МИН.СТРАД.ПРИЧ. М.Р. НЕПЪЛЕН ЧЛЕН = жес·ти·ку·ли·ра·ния
| МИН.СТРАД.ПРИЧ. М.Р. ПЪЛЕН ЧЛЕН = жес·ти·ку·ли·ра·ни·ят
| МИН.СТРАД.ПРИЧ. Ж.Р. = жес·ти·ку·ли·ра·на
| МИН.СТРАД.ПРИЧ. Ж.Р. ЧЛЕН = жес·ти·ку·ли·ра·на·та
| МИН.СТРАД.ПРИЧ. СР.Р. = жес·ти·ку·ли·ра·но
| МИН.СТРАД.ПРИЧ. СР.Р. ЧЛЕН = жес·ти·ку·ли·ра·но·то
| МИН.СТРАД.ПРИЧ. МН.Ч. = жес·ти·ку·ли·ра·ни
| МИН.СТРАД.ПРИЧ. МН.Ч. ЧЛЕН = жес·ти·ку·ли·ра·ни·те
| МИН.ДЕЯТ.СВ.ПРИЧ. М.Р. = жес·ти·ку·ли·рал
| МИН.ДЕЯТ.СВ.ПРИЧ. М.Р. НЕПЪЛЕН ЧЛЕН = жес·ти·ку·ли·ра·лия
| МИН.ДЕЯТ.СВ.ПРИЧ. М.Р. ПЪЛЕН ЧЛЕН = жес·ти·ку·ли·ра·ли·ят
| МИН.ДЕЯТ.СВ.ПРИЧ. Ж.Р. = жес·ти·ку·ли·ра·ла
| МИН.ДЕЯТ.СВ.ПРИЧ. Ж.Р. ЧЛЕН = жес·ти·ку·ли·ра·ла·та
| МИН.ДЕЯТ.СВ.ПРИЧ. СР.Р. = жес·ти·ку·ли·ра·ло
| МИН.ДЕЯТ.СВ.ПРИЧ. СР.Р. ЧЛЕН = жес·ти·ку·ли·ра·ло·то
| МИН.ДЕЯТ.СВ.ПРИЧ. МН.Ч. = жес·ти·ку·ли·ра·ли
| МИН.ДЕЯТ.СВ.ПРИЧ. МН.Ч. ЧЛЕН = жес·ти·ку·ли·ра·ли·те
| МИН.ДЕЯТ.НЕСВ.ПРИЧ. М.Р. = жес·ти·ку·ли·рал
| МИН.ДЕЯТ.НЕСВ.ПРИЧ. М.Р. НЕПЪЛЕН ЧЛЕН = жес·ти·ку·ли·ра·лия
| МИН.ДЕЯТ.НЕСВ.ПРИЧ. М.Р. ПЪЛЕН ЧЛЕН = жес·ти·ку·ли·ра·ли·ят
| МИН.ДЕЯТ.НЕСВ.ПРИЧ. Ж.Р. = жес·ти·ку·ли·ра·ла
| МИН.ДЕЯТ.НЕСВ.ПРИЧ. Ж.Р. ЧЛЕН = жес·ти·ку·ли·ра·ла·та
| МИН.ДЕЯТ.НЕСВ.ПРИЧ. СР.Р. = жес·ти·ку·ли·ра·ло
| МИН.ДЕЯТ.НЕСВ.ПРИЧ. СР.Р. ЧЛЕН = жес·ти·ку·ли·ра·ло·то
| МИН.ДЕЯТ.НЕСВ.ПРИЧ. МН.Ч. = жес·ти·ку·ли·ра·ли
| МИН.ДЕЯТ.НЕСВ.ПРИЧ. МН.Ч. ЧЛЕН = жес·ти·ку·ли·ра·ли·те
| СЕГ.ДЕЯТ.ПРИЧ. М.Р. = жес·ти·ку·ли·ращ
| СЕГ.ДЕЯТ.ПРИЧ. М.Р. НЕПЪЛЕН ЧЛЕН = жес·ти·ку·ли·ра·щия
| СЕГ.ДЕЯТ.ПРИЧ. М.Р. ПЪЛЕН ЧЛЕН = жес·ти·ку·ли·ра·щи·ят
| СЕГ.ДЕЯТ.ПРИЧ. Ж.Р. = жес·ти·ку·ли·ра·ща
| СЕГ.ДЕЯТ.ПРИЧ. Ж.Р. ЧЛЕН = жес·ти·ку·ли·ра·ща·та
| СЕГ.ДЕЯТ.ПРИЧ. СР.Р. = жес·ти·ку·ли·ра·що
| СЕГ.ДЕЯТ.ПРИЧ. СР.Р. ЧЛЕН = жес·ти·ку·ли·ра·що·то
| СЕГ.ДЕЯТ.ПРИЧ. МН.Ч. = жес·ти·ку·ли·ра·щи
| СЕГ.ДЕЯТ.ПРИЧ. МН.Ч. ЧЛЕН = жес·ти·ку·ли·ра·щи·те
| ДЕЕПРИЧАСТИЕ = жес·ти·ку·ли·рай·ки
| СКРИТИ ПРЕПРАТКИ = 
[[жестикулирам]],
[[жестикулираш]],
[[жестикулира]],
[[жестикулираме]],
[[жестикулирате]],
[[жестикулират]],
[[жестикулирах]],
[[жестикулирахме]],
[[жестикулирахте]],
[[жестикулираха]],
[[жестикулираше]],
[[жестикулирай]],
[[жестикулирайте]],
[[жестикулирал]],
[[жестикулиралия]],
[[жестикулиралият]],
[[жестикулирала]],
[[жестикулиралата]],
[[жестикулирало]],
[[жестикулиралото]],
[[жестикулирали]],
[[жестикулиралите]],
[[жестикулиран]],
[[жестикулирания]],
[[жестикулираният]],
[[жестикулирана]],
[[жестикулираната]],
[[жестикулирано]],
[[жестикулираното]],
[[жестикулирани]],
[[жестикулираните]],
[[жестикулиращ]],
[[жестикулиращия]],
[[жестикулиращият]],
[[жестикулираща]],
[[жестикулиращата]],
[[жестикулиращо]],
[[жестикулиращото]],
[[жестикулиращи]],
[[жестикулиращите]],
[[жестикулирайки]],
[[жестикулирал съм]],
[[жестикулирала съм]],
[[жестикулирало съм]],
[[жестикулирали сме]],
[[жестикулирал си]],
[[жестикулирала си]],
[[жестикулирало си]],
[[жестикулирали сте]],
[[жестикулирал е]],
[[жестикулирала е]],
[[жестикулирало е]],
[[жестикулирали са]],
[[бях жестикулирал]],
[[бях жестикулирала]],
[[бях жестикулирало]],
[[бяхме жестикулирали]],
[[беше жестикулирал]],
[[беше жестикулирала]],
[[беше жестикулирало]],
[[бяхте жестикулирали]],
[[бяха жестикулирали]],
[[ще жестикулирам]],
[[ще жестикулираме]],
[[ще жестикулираш]],
[[ще жестикулирате]],
[[ще жестикулира]],
[[ще жестикулират]],
[[ще съм жестикулирал]],
[[ще съм жестикулирала]],
[[ще съм жестикулирало]],
[[ще сме жестикулирали]],
[[ще си жестикулирал]],
[[ще си жестикулирала]],
[[ще си жестикулирало]],
[[ще сте жестикулирали]],
[[ще е жестикулирал]],
[[ще е жестикулирала]],
[[ще е жестикулирало]],
[[ще са жестикулирали]],
[[щях да жестикулирам]],
[[щяхме да жестикулираме]],
[[щеше да жестикулираш]],
[[щяхте да жестикулирате]],
[[щеше да жестикулира]],
[[щяха да жестикулират]],
[[щях да съм жестикулирал]],
[[щях да съм жестикулирала]],
[[щях да съм жестикулирало]],
[[щяхме да сме жестикулирали]],
[[щеше да си жестикулирал]],
[[щеше да си жестикулирала]],
[[щеше да си жестикулирало]],
[[щяхте да сте жестикулирали]],
[[щеше да е жестикулирал]],
[[щеше да е жестикулирала]],
[[щеше да е жестикулирало]],
[[щяха да са жестикулирали]],
[[бил съм жестикулирал]],
[[била съм жестикулирала]],
[[било съм жестикулирало]],
[[били сме жестикулирали]],
[[бил си жестикулирал]],
[[била си жестикулирала]],
[[било си жестикулирало]],
[[били сте жестикулирали]],
[[бил е жестикулирал]],
[[била е жестикулирала]],
[[било е жестикулирало]],
[[били са жестикулирали]],
[[щял съм да жестикулирам]],
[[щяла съм да жестикулирам]],
[[щяло съм да жестикулирам]],
[[щели сме да жестикулираме]],
[[щял си да жестикулираш]],
[[щяла си да жестикулираш]],
[[щяло си да жестикулираш]],
[[щели сте да жестикулирате]],
[[щял да жестикулира]],
[[щяла да жестикулира]],
[[щяло да жестикулира]],
[[щели да жестикулират]],
[[щял е да жестикулира]],
[[щяла е да жестикулира]],
[[щяло е да жестикулира]],
[[щели са да жестикулират]],
[[щял съм да съм жестикулирал]],
[[щяла съм да съм жестикулирала]],
[[щяло съм да съм жестикулирало]],
[[щели сме да сме жестикулирали]],
[[щял си да си жестикулирал]],
[[щяла си да си жестикулирала]],
[[щяло си да си жестикулирало]],
[[щели сте да сте жестикулирали]],
[[щял да е жестикулирал]],
[[щяла да е жестикулирала]],
[[щяло да е жестикулирало]],
[[щели да са жестикулирали]],
[[щял е да е жестикулирал]],
[[щяла е да е жестикулирала]],
[[щяло е да е жестикулирало]],
[[щели са да са жестикулирали]],
[[бих жестикулирал]],
[[бих жестикулирала]],
[[бих жестикулирало]],
[[бихме жестикулирали]],
[[би жестикулирал]],
[[би жестикулирала]],
[[би жестикулирало]],
[[бихте жестикулирали]],
[[биха жестикулирали]],
}}</text>
      <sha1>jm41eannbwt6u6lujd6x0ohry2219wq</sha1>
    </revision>
  </page>
  <page>
    <title>Шаблон:Словоформи/живвам</title>
    <ns>10</ns>
    <id>493434</id>
    <revision>
      <id>525416</id>
      <timestamp>2005-05-09T08:36:24Z</timestamp>
      <contributor>
        <username>Bgbot</username>
        <id>83</id>
      </contributor>
      <comment>Борислав: Шаблон със словоформи</comment>
      <model>wikitext</model>
      <format>text/x-wiki</format>
      <text bytes="19112" xml:space="preserve">{{Шаблон:Словоформи/Глагол|
  ОСНОВНА ФОРМА = живвам
| СЕГ.ВР., 1Л., ЕД.Ч. = жив·вам
| СЕГ.ВР., 1Л., МН.Ч. = жив·ва·ме
| СЕГ.ВР., 2Л., ЕД.Ч. = жив·ваш
| СЕГ.ВР., 2Л., МН.Ч. = жив·ва·те
| СЕГ.ВР., 3Л., ЕД.Ч. = жив·ва
| СЕГ.ВР., 3Л., МН.Ч. = жив·ват
| МИН.СВ.ВР., 1Л., ЕД.Ч. = жив·вах
| МИН.СВ.ВР., 1Л., МН.Ч. = жив·вах·ме
| МИН.СВ.ВР., 2Л., ЕД.Ч. = жив·ва
| МИН.СВ.ВР., 2Л., МН.Ч. = жив·вах·те
| МИН.СВ.ВР., 3Л., ЕД.Ч. = жив·ва
| МИН.СВ.ВР., 3Л., МН.Ч. = жив·ва·ха
| МИН.НЕСВ.ВР., 1Л., ЕД.Ч. = жив·вах
| МИН.НЕСВ.ВР., 1Л., МН.Ч. = жив·вах·ме
| МИН.НЕСВ.ВР., 2Л., ЕД.Ч. = жив·ва·ше
| МИН.НЕСВ.ВР., 2Л., МН.Ч. = жив·вах·те
| МИН.НЕСВ.ВР., 3Л., ЕД.Ч. = жив·ва·ше
| МИН.НЕСВ.ВР., 3Л., МН.Ч. = жив·ва·ха
| МИН.НЕОПР.ВР., 1Л., ЕД.Ч., М.Р. = живвал съм
| МИН.НЕОПР.ВР., 1Л., ЕД.Ч., Ж.Р. = живвала съм
| МИН.НЕОПР.ВР., 1Л., ЕД.Ч., СР.Р. = живвало съм
| МИН.НЕОПР.ВР., 1Л., МН.Ч. = живвали сме
| МИН.НЕОПР.ВР., 2Л., ЕД.Ч., М.Р. = живвал си
| МИН.НЕОПР.ВР., 2Л., ЕД.Ч., Ж.Р. = живвала си
| МИН.НЕОПР.ВР., 2Л., ЕД.Ч., СР.Р. = живвало си
| МИН.НЕОПР.ВР., 2Л., МН.Ч. = живвали сте
| МИН.НЕОПР.ВР., 3Л., ЕД.Ч., М.Р. = живвал е
| МИН.НЕОПР.ВР., 3Л., ЕД.Ч., Ж.Р. = живвала е
| МИН.НЕОПР.ВР., 3Л., ЕД.Ч., СР.Р. = живвало е
| МИН.НЕОПР.ВР., 3Л., МН.Ч. = живвали са
| МИН.ПРЕД.ВР., 1Л., ЕД.Ч., М.Р. = бях живвал
| МИН.ПРЕД.ВР., 1Л., ЕД.Ч., Ж.Р. = бях живвала
| МИН.ПРЕД.ВР., 1Л., ЕД.Ч., СР.Р. = бях живвало
| МИН.ПРЕД.ВР., 1Л., МН.Ч. = бяхме живвали
| МИН.ПРЕД.ВР., 2Л., ЕД.Ч., М.Р. = беше живвал
| МИН.ПРЕД.ВР., 2Л., ЕД.Ч., Ж.Р. = беше живвала
| МИН.ПРЕД.ВР., 2Л., ЕД.Ч., СР.Р. = беше живвало
| МИН.ПРЕД.ВР., 2Л., МН.Ч. = бяхте живвали
| МИН.ПРЕД.ВР., 3Л., ЕД.Ч., М.Р. = беше живвал
| МИН.ПРЕД.ВР., 3Л., ЕД.Ч., Ж.Р. = беше живвала
| МИН.ПРЕД.ВР., 3Л., ЕД.Ч., СР.Р. = беше живвало
| МИН.ПРЕД.ВР., 3Л., МН.Ч. = бяха живвали
| БЪД.ВР., 1Л., ЕД.Ч. = ще живвам
| БЪД.ВР., 1Л., МН.Ч. = ще живваме
| БЪД.ВР., 2Л., ЕД.Ч. = ще живваш
| БЪД.ВР., 2Л., МН.Ч. = ще живвате
| БЪД.ВР., 3Л., ЕД.Ч. = ще живва
| БЪД.ВР., 3Л., МН.Ч. = ще живват
| БЪД.ПРЕД.ВР., 1Л., ЕД.Ч., М.Р. = ще съм живвал
| БЪД.ПРЕД.ВР., 1Л., ЕД.Ч., Ж.Р. = ще съм живвала
| БЪД.ПРЕД.ВР., 1Л., ЕД.Ч., СР.Р. = ще съм живвало
| БЪД.ПРЕД.ВР., 1Л., МН.Ч. = ще сме живвали
| БЪД.ПРЕД.ВР., 2Л., ЕД.Ч., М.Р. = ще си живвал
| БЪД.ПРЕД.ВР., 2Л., ЕД.Ч., Ж.Р. = ще си живвала
| БЪД.ПРЕД.ВР., 2Л., ЕД.Ч., СР.Р. = ще си живвало
| БЪД.ПРЕД.ВР., 2Л., МН.Ч. = ще сте живвали
| БЪД.ПРЕД.ВР., 3Л., ЕД.Ч., М.Р. = ще е живвал
| БЪД.ПРЕД.ВР., 3Л., ЕД.Ч., Ж.Р. = ще е живвала
| БЪД.ПРЕД.ВР., 3Л., ЕД.Ч., СР.Р. = ще е живвало
| БЪД.ПРЕД.ВР., 3Л., МН.Ч. = ще са живвали
| БЪД.ВР. В МИН., 1Л., ЕД.Ч. = щях да живвам
| БЪД.ВР. В МИН., 1Л., МН.Ч. = щяхме да живваме
| БЪД.ВР. В МИН., 2Л., ЕД.Ч. = щеше да живваш
| БЪД.ВР. В МИН., 2Л., МН.Ч. = щяхте да живвате
| БЪД.ВР. В МИН., 3Л., ЕД.Ч. = щеше да живва
| БЪД.ВР. В МИН., 3Л., МН.Ч. = щяха да живват
| БЪД.ПРЕД.ВР. В МИН., 1Л., ЕД.Ч., М.Р. = щях да съм живвал
| БЪД.ПРЕД.ВР. В МИН., 1Л., ЕД.Ч., Ж.Р. = щях да съм живвала
| БЪД.ПРЕД.ВР. В МИН., 1Л., ЕД.Ч., СР.Р. = щях да съм живвало
| БЪД.ПРЕД.ВР. В МИН., 1Л., МН.Ч. = щяхме да сме живвали
| БЪД.ПРЕД.ВР. В МИН., 2Л., ЕД.Ч., М.Р. = щеше да си живвал
| БЪД.ПРЕД.ВР. В МИН., 2Л., ЕД.Ч., Ж.Р. = щеше да си живвала
| БЪД.ПРЕД.ВР. В МИН., 2Л., ЕД.Ч., СР.Р. = щеше да си живвало
| БЪД.ПРЕД.ВР. В МИН., 2Л., МН.Ч. = щяхте да сте живвали
| БЪД.ПРЕД.ВР. В МИН., 3Л., ЕД.Ч., М.Р. = щеше да е живвал
| БЪД.ПРЕД.ВР. В МИН., 3Л., ЕД.Ч., Ж.Р. = щеше да е живвала
| БЪД.ПРЕД.ВР. В МИН., 3Л., ЕД.Ч., СР.Р. = щеше да е живвало
| БЪД.ПРЕД.ВР. В МИН., 3Л., МН.Ч. = щяха да са живвали
| ПР.НАКЛ., СЕГ.ВР., 1Л., ЕД.Ч., М.Р. = живвал съм
| ПР.НАКЛ., СЕГ.ВР., 1Л., ЕД.Ч., Ж.Р. = живвала съм
| ПР.НАКЛ., СЕГ.ВР., 1Л., ЕД.Ч., СР.Р. = живвало съм
| ПР.НАКЛ., СЕГ.ВР., 1Л., МН.Ч. = живвали сме
| ПР.НАКЛ., СЕГ.ВР., 2Л., ЕД.Ч., М.Р. = живвал си
| ПР.НАКЛ., СЕГ.ВР., 2Л., ЕД.Ч., Ж.Р. = живвала си
| ПР.НАКЛ., СЕГ.ВР., 2Л., ЕД.Ч., СР.Р. = живвало си
| ПР.НАКЛ., СЕГ.ВР., 2Л., МН.Ч. = живвали сте
| ПР.НАКЛ., СЕГ.ВР., 3Л., ЕД.Ч., М.Р. = живвал (е)
| ПР.НАКЛ., СЕГ.ВР., 3Л., ЕД.Ч., Ж.Р. = живвала (е)
| ПР.НАКЛ., СЕГ.ВР., 3Л., ЕД.Ч., СР.Р. = живвало (е)
| ПР.НАКЛ., СЕГ.ВР., 3Л., МН.Ч. = живвали (са)
| ПР.НАКЛ., МИН.СВ.ВР., 1Л., ЕД.Ч., М.Р. = живвал съм
| ПР.НАКЛ., МИН.СВ.ВР., 1Л., ЕД.Ч., Ж.Р. = живвала съм
| ПР.НАКЛ., МИН.СВ.ВР., 1Л., ЕД.Ч., СР.Р. = живвало съм
| ПР.НАКЛ., МИН.СВ.ВР., 1Л., МН.Ч. = живвали сме
| ПР.НАКЛ., МИН.СВ.ВР., 2Л., ЕД.Ч., М.Р. = живвал си
| ПР.НАКЛ., МИН.СВ.ВР., 2Л., ЕД.Ч., Ж.Р. = живвала си
| ПР.НАКЛ., МИН.СВ.ВР., 2Л., ЕД.Ч., СР.Р. = живвало си
| ПР.НАКЛ., МИН.СВ.ВР., 2Л., МН.Ч. = живвали сте
| ПР.НАКЛ., МИН.СВ.ВР., 3Л., ЕД.Ч., М.Р. = живвал (е)
| ПР.НАКЛ., МИН.СВ.ВР., 3Л., ЕД.Ч., Ж.Р. = живвала (е)
| ПР.НАКЛ., МИН.СВ.ВР., 3Л., ЕД.Ч., СР.Р. = живвало (е)
| ПР.НАКЛ., МИН.СВ.ВР., 3Л., МН.Ч. = живвали (са)
| ПР.НАКЛ., МИН.НЕОПР.ВР., 1Л., ЕД.Ч., М.Р. = бил съм живвал
| ПР.НАКЛ., МИН.НЕОПР.ВР., 1Л., ЕД.Ч., Ж.Р. = била съм живвала
| ПР.НАКЛ., МИН.НЕОПР.ВР., 1Л., ЕД.Ч., СР.Р. = било съм живвало
| ПР.НАКЛ., МИН.НЕОПР.ВР., 1Л., МН.Ч. = били сме живвали
| ПР.НАКЛ., МИН.НЕОПР.ВР., 2Л., ЕД.Ч., М.Р. = бил си живвал
| ПР.НАКЛ., МИН.НЕОПР.ВР., 2Л., ЕД.Ч., Ж.Р. = била си живвала
| ПР.НАКЛ., МИН.НЕОПР.ВР., 2Л., ЕД.Ч., СР.Р. = било си живвало
| ПР.НАКЛ., МИН.НЕОПР.ВР., 2Л., МН.Ч. = били сте живвали
| ПР.НАКЛ., МИН.НЕОПР.ВР., 3Л., ЕД.Ч., М.Р. = бил (е) живвал
| ПР.НАКЛ., МИН.НЕОПР.ВР., 3Л., ЕД.Ч., Ж.Р. = била (е) живвала
| ПР.НАКЛ., МИН.НЕОПР.ВР., 3Л., ЕД.Ч., СР.Р. = било (е) живвало
| ПР.НАКЛ., МИН.НЕОПР.ВР., 3Л., МН.Ч. = били (са) живвали
| ПР.НАКЛ., БЪД.ВР., 1Л., ЕД.Ч., М.Р. = щял съм да живвам
| ПР.НАКЛ., БЪД.ВР., 1Л., ЕД.Ч., Ж.Р. = щяла съм да живвам
| ПР.НАКЛ., БЪД.ВР., 1Л., ЕД.Ч., СР.Р. = щяло съм да живвам
| ПР.НАКЛ., БЪД.ВР., 1Л., МН.Ч. = щели сме да живваме
| ПР.НАКЛ., БЪД.ВР., 2Л., ЕД.Ч., М.Р. = щял си да живваш
| ПР.НАКЛ., БЪД.ВР., 2Л., ЕД.Ч., Ж.Р. = щяла си да живваш
| ПР.НАКЛ., БЪД.ВР., 2Л., ЕД.Ч., СР.Р. = щяло си да живваш
| ПР.НАКЛ., БЪД.ВР., 2Л., МН.Ч. = щели сте да живвате
| ПР.НАКЛ., БЪД.ВР., 3Л., ЕД.Ч., М.Р. = щял (е) да живва
| ПР.НАКЛ., БЪД.ВР., 3Л., ЕД.Ч., Ж.Р. = щяла (е) да живва
| ПР.НАКЛ., БЪД.ВР., 3Л., ЕД.Ч., СР.Р. = щяло (е) да живва
| ПР.НАКЛ., БЪД.ВР., 3Л., МН.Ч. = щели (са) да живват
| ПР.НАКЛ., БЪД.ПРЕД.ВР., 1Л., ЕД.Ч., М.Р. = щял съм да съм живвал
| ПР.НАКЛ., БЪД.ПРЕД.ВР., 1Л., ЕД.Ч., Ж.Р. = щяла съм да съм живвала
| ПР.НАКЛ., БЪД.ПРЕД.ВР., 1Л., ЕД.Ч., СР.Р. = щяло съм да съм живвало
| ПР.НАКЛ., БЪД.ПРЕД.ВР., 1Л., МН.Ч. = щели сме да сме живвали
| ПР.НАКЛ., БЪД.ПРЕД.ВР., 2Л., ЕД.Ч., М.Р. = щял си да си живвал
| ПР.НАКЛ., БЪД.ПРЕД.ВР., 2Л., ЕД.Ч., Ж.Р. = щяла си да си живвала
| ПР.НАКЛ., БЪД.ПРЕД.ВР., 2Л., ЕД.Ч., СР.Р. = щяло си да си живвало
| ПР.НАКЛ., БЪД.ПРЕД.ВР., 2Л., МН.Ч. = щели сте да сте живвали
| ПР.НАКЛ., БЪД.ПРЕД.ВР., 3Л., ЕД.Ч., М.Р. = щял (е) да е живвал
| ПР.НАКЛ., БЪД.ПРЕД.ВР., 3Л., ЕД.Ч., Ж.Р. = щяла (е) да е живвала
| ПР.НАКЛ., БЪД.ПРЕД.ВР., 3Л., ЕД.Ч., СР.Р. = щяло (е) да е живвало
| ПР.НАКЛ., БЪД.ПРЕД.ВР., 3Л., МН.Ч. = щели (са) да са живвали
| УСЛОВНО НАКЛОНЕНИЕ, 1Л., ЕД.Ч., М.Р. = бих живвал
| УСЛОВНО НАКЛОНЕНИЕ, 1Л., ЕД.Ч., Ж.Р. = бих живвала
| УСЛОВНО НАКЛОНЕНИЕ, 1Л., ЕД.Ч., СР.Р. = бих живвало
| УСЛОВНО НАКЛОНЕНИЕ, 1Л., МН.Ч. = бихме живвали
| УСЛОВНО НАКЛОНЕНИЕ, 2Л., ЕД.Ч., М.Р. = би живвал
| УСЛОВНО НАКЛОНЕНИЕ, 2Л., ЕД.Ч., Ж.Р. = би живвала
| УСЛОВНО НАКЛОНЕНИЕ, 2Л., ЕД.Ч., СР.Р. = би живвало
| УСЛОВНО НАКЛОНЕНИЕ, 2Л., МН.Ч. = бихте живвали
| УСЛОВНО НАКЛОНЕНИЕ, 3Л., ЕД.Ч., М.Р. = би живвал
| УСЛОВНО НАКЛОНЕНИЕ, 3Л., ЕД.Ч., Ж.Р. = би живвала
| УСЛОВНО НАКЛОНЕНИЕ, 3Л., ЕД.Ч., СР.Р. = би живвало
| УСЛОВНО НАКЛОНЕНИЕ, 3Л., МН.Ч. = биха живвали
| ПОВЕЛИТЕЛНО НАКЛОНЕНИЕ, ЕД.Ч. = жив·вай
| ПОВЕЛИТЕЛНО НАКЛОНЕНИЕ, МН.Ч. = жив·вай·те
| МИН.СТРАД.ПРИЧ. М.Р. = жив·ван
| МИН.СТРАД.ПРИЧ. М.Р. НЕПЪЛЕН ЧЛЕН = жив·ва·ния
| МИН.СТРАД.ПРИЧ. М.Р. ПЪЛЕН ЧЛЕН = жив·ва·ни·ят
| МИН.СТРАД.ПРИЧ. Ж.Р. = жив·ва·на
| МИН.СТРАД.ПРИЧ. Ж.Р. ЧЛЕН = жив·ва·на·та
| МИН.СТРАД.ПРИЧ. СР.Р. = жив·ва·но
| МИН.СТРАД.ПРИЧ. СР.Р. ЧЛЕН = жив·ва·но·то
| МИН.СТРАД.ПРИЧ. МН.Ч. = жив·ва·ни
| МИН.СТРАД.ПРИЧ. МН.Ч. ЧЛЕН = жив·ва·ни·те
| МИН.ДЕЯТ.СВ.ПРИЧ. М.Р. = жив·вал
| МИН.ДЕЯТ.СВ.ПРИЧ. М.Р. НЕПЪЛЕН ЧЛЕН = жив·ва·лия
| МИН.ДЕЯТ.СВ.ПРИЧ. М.Р. ПЪЛЕН ЧЛЕН = жив·ва·ли·ят
| МИН.ДЕЯТ.СВ.ПРИЧ. Ж.Р. = жив·ва·ла
| МИН.ДЕЯТ.СВ.ПРИЧ. Ж.Р. ЧЛЕН = жив·ва·ла·та
| МИН.ДЕЯТ.СВ.ПРИЧ. СР.Р. = жив·ва·ло
| МИН.ДЕЯТ.СВ.ПРИЧ. СР.Р. ЧЛЕН = жив·ва·ло·то
| МИН.ДЕЯТ.СВ.ПРИЧ. МН.Ч. = жив·ва·ли
| МИН.ДЕЯТ.СВ.ПРИЧ. МН.Ч. ЧЛЕН = жив·ва·ли·те
| МИН.ДЕЯТ.НЕСВ.ПРИЧ. М.Р. = жив·вал
| МИН.ДЕЯТ.НЕСВ.ПРИЧ. М.Р. НЕПЪЛЕН ЧЛЕН = жив·ва·лия
| МИН.ДЕЯТ.НЕСВ.ПРИЧ. М.Р. ПЪЛЕН ЧЛЕН = жив·ва·ли·ят
| МИН.ДЕЯТ.НЕСВ.ПРИЧ. Ж.Р. = жив·ва·ла
| МИН.ДЕЯТ.НЕСВ.ПРИЧ. Ж.Р. ЧЛЕН = жив·ва·ла·та
| МИН.ДЕЯТ.НЕСВ.ПРИЧ. СР.Р. = жив·ва·ло
| МИН.ДЕЯТ.НЕСВ.ПРИЧ. СР.Р. ЧЛЕН = жив·ва·ло·то
| МИН.ДЕЯТ.НЕСВ.ПРИЧ. МН.Ч. = жив·ва·ли
| МИН.ДЕЯТ.НЕСВ.ПРИЧ. МН.Ч. ЧЛЕН = жив·ва·ли·те
| СЕГ.ДЕЯТ.ПРИЧ. М.Р. = жив·ващ
| СЕГ.ДЕЯТ.ПРИЧ. М.Р. НЕПЪЛЕН ЧЛЕН = жив·ва·щия
| СЕГ.ДЕЯТ.ПРИЧ. М.Р. ПЪЛЕН ЧЛЕН = жив·ва·щи·ят
| СЕГ.ДЕЯТ.ПРИЧ. Ж.Р. = жив·ва·ща
| СЕГ.ДЕЯТ.ПРИЧ. Ж.Р. ЧЛЕН = жив·ва·ща·та
| СЕГ.ДЕЯТ.ПРИЧ. СР.Р. = жив·ва·що
| СЕГ.ДЕЯТ.ПРИЧ. СР.Р. ЧЛЕН = жив·ва·що·то
| СЕГ.ДЕЯТ.ПРИЧ. МН.Ч. = жив·ва·щи
| СЕГ.ДЕЯТ.ПРИЧ. МН.Ч. ЧЛЕН = жив·ва·щи·те
| ДЕЕПРИЧАСТИЕ = жив·вай·ки
| СКРИТИ ПРЕПРАТКИ = 
[[живвам]],
[[живваш]],
[[живва]],
[[живваме]],
[[живвате]],
[[живват]],
[[живвах]],
[[живвахме]],
[[живвахте]],
[[живваха]],
[[живваше]],
[[живвай]],
[[живвайте]],
[[живвал]],
[[живвалия]],
[[живвалият]],
[[живвала]],
[[живвалата]],
[[живвало]],
[[живвалото]],
[[живвали]],
[[живвалите]],
[[живван]],
[[живвания]],
[[живваният]],
[[живвана]],
[[живваната]],
[[живвано]],
[[живваното]],
[[живвани]],
[[живваните]],
[[живващ]],
[[живващия]],
[[живващият]],
[[живваща]],
[[живващата]],
[[живващо]],
[[живващото]],
[[живващи]],
[[живващите]],
[[живвайки]],
[[живвал съм]],
[[живвала съм]],
[[живвало съм]],
[[живвали сме]],
[[живвал си]],
[[живвала си]],
[[живвало си]],
[[живвали сте]],
[[живвал е]],
[[живвала е]],
[[живвало е]],
[[живвали са]],
[[бях живвал]],
[[бях живвала]],
[[бях живвало]],
[[бяхме живвали]],
[[беше живвал]],
[[беше живвала]],
[[беше живвало]],
[[бяхте живвали]],
[[бяха живвали]],
[[ще живвам]],
[[ще живваме]],
[[ще живваш]],
[[ще живвате]],
[[ще живва]],
[[ще живват]],
[[ще съм живвал]],
[[ще съм живвала]],
[[ще съм живвало]],
[[ще сме живвали]],
[[ще си живвал]],
[[ще си живвала]],
[[ще си живвало]],
[[ще сте живвали]],
[[ще е живвал]],
[[ще е живвала]],
[[ще е живвало]],
[[ще са живвали]],
[[щях да живвам]],
[[щяхме да живваме]],
[[щеше да живваш]],
[[щяхте да живвате]],
[[щеше да живва]],
[[щяха да живват]],
[[щях да съм живвал]],
[[щях да съм живвала]],
[[щях да съм живвало]],
[[щяхме да сме живвали]],
[[щеше да си живвал]],
[[щеше да си живвала]],
[[щеше да си живвало]],
[[щяхте да сте живвали]],
[[щеше да е живвал]],
[[щеше да е живвала]],
[[щеше да е живвало]],
[[щяха да са живвали]],
[[бил съм живвал]],
[[била съм живвала]],
[[било съм живвало]],
[[били сме живвали]],
[[бил си живвал]],
[[била си живвала]],
[[било си живвало]],
[[били сте живвали]],
[[бил е живвал]],
[[била е живвала]],
[[било е живвало]],
[[били са живвали]],
[[щял съм да живвам]],
[[щяла съм да живвам]],
[[щяло съм да живвам]],
[[щели сме да живваме]],
[[щял си да живваш]],
[[щяла си да живваш]],
[[щяло си да живваш]],
[[щели сте да живвате]],
[[щял да живва]],
[[щяла да живва]],
[[щяло да живва]],
[[щели да живват]],
[[щял е да живва]],
[[щяла е да живва]],
[[щяло е да живва]],
[[щели са да живват]],
[[щял съм да съм живвал]],
[[щяла съм да съм живвала]],
[[щяло съм да съм живвало]],
[[щели сме да сме живвали]],
[[щял си да си живвал]],
[[щяла си да си живвала]],
[[щяло си да си живвало]],
[[щели сте да сте живвали]],
[[щял да е живвал]],
[[щяла да е живвала]],
[[щяло да е живвало]],
[[щели да са живвали]],
[[щял е да е живвал]],
[[щяла е да е живвала]],
[[щяло е да е живвало]],
[[щели са да са живвали]],
[[бих живвал]],
[[бих живвала]],
[[бих живвало]],
[[бихме живвали]],
[[би живвал]],
[[би живвала]],
[[би живвало]],
[[бихте живвали]],
[[биха живвали]],
}}</text>
      <sha1>823y6fukb938nvs5hrm6hfj8e24nk1o</sha1>
    </revision>
  </page>
  <page>
    <title>Шаблон:Словоформи/живея</title>
    <ns>10</ns>
    <id>402099</id>
    <revision>
      <id>434104</id>
      <parentid>10537</parentid>
      <timestamp>2005-05-06T21:38:13Z</timestamp>
      <contributor>
        <username>Bgbot</username>
        <id>83</id>
      </contributor>
      <comment>Борислав: Шаблон със словоформи</comment>
      <model>wikitext</model>
      <format>text/x-wiki</format>
      <text bytes="19260" xml:space="preserve">{{Шаблон:Словоформи/Глагол|
  ОСНОВНА ФОРМА = живея
| СЕГ.ВР., 1Л., ЕД.Ч. = жи·вея
| СЕГ.ВР., 1Л., МН.Ч. = жи·ве·ем
| СЕГ.ВР., 2Л., ЕД.Ч. = жи·ве·еш
| СЕГ.ВР., 2Л., МН.Ч. = жи·ве·е·те
| СЕГ.ВР., 3Л., ЕД.Ч. = жи·вее
| СЕГ.ВР., 3Л., МН.Ч. = жи·ве·ят
| МИН.СВ.ВР., 1Л., ЕД.Ч. = жи·вях
| МИН.СВ.ВР., 1Л., МН.Ч. = жи·вях·ме
| МИН.СВ.ВР., 2Л., ЕД.Ч. = жи·вя
| МИН.СВ.ВР., 2Л., МН.Ч. = жи·вях·те
| МИН.СВ.ВР., 3Л., ЕД.Ч. = жи·вя
| МИН.СВ.ВР., 3Л., МН.Ч. = жи·вя·ха
| МИН.НЕСВ.ВР., 1Л., ЕД.Ч. = жи·ве·ех
| МИН.НЕСВ.ВР., 1Л., МН.Ч. = жи·ве·ех·ме
| МИН.НЕСВ.ВР., 2Л., ЕД.Ч. = жи·ве·е·ше
| МИН.НЕСВ.ВР., 2Л., МН.Ч. = жи·ве·ех·те
| МИН.НЕСВ.ВР., 3Л., ЕД.Ч. = жи·ве·е·ше
| МИН.НЕСВ.ВР., 3Л., МН.Ч. = жи·ве·е·ха
| МИН.НЕОПР.ВР., 1Л., ЕД.Ч., М.Р. = живял съм
| МИН.НЕОПР.ВР., 1Л., ЕД.Ч., Ж.Р. = живяла съм
| МИН.НЕОПР.ВР., 1Л., ЕД.Ч., СР.Р. = живяло съм
| МИН.НЕОПР.ВР., 1Л., МН.Ч. = живели сме
| МИН.НЕОПР.ВР., 2Л., ЕД.Ч., М.Р. = живял си
| МИН.НЕОПР.ВР., 2Л., ЕД.Ч., Ж.Р. = живяла си
| МИН.НЕОПР.ВР., 2Л., ЕД.Ч., СР.Р. = живяло си
| МИН.НЕОПР.ВР., 2Л., МН.Ч. = живели сте
| МИН.НЕОПР.ВР., 3Л., ЕД.Ч., М.Р. = живял е
| МИН.НЕОПР.ВР., 3Л., ЕД.Ч., Ж.Р. = живяла е
| МИН.НЕОПР.ВР., 3Л., ЕД.Ч., СР.Р. = живяло е
| МИН.НЕОПР.ВР., 3Л., МН.Ч. = живели са
| МИН.ПРЕД.ВР., 1Л., ЕД.Ч., М.Р. = бях живял
| МИН.ПРЕД.ВР., 1Л., ЕД.Ч., Ж.Р. = бях живяла
| МИН.ПРЕД.ВР., 1Л., ЕД.Ч., СР.Р. = бях живяло
| МИН.ПРЕД.ВР., 1Л., МН.Ч. = бяхме живели
| МИН.ПРЕД.ВР., 2Л., ЕД.Ч., М.Р. = беше живял
| МИН.ПРЕД.ВР., 2Л., ЕД.Ч., Ж.Р. = беше живяла
| МИН.ПРЕД.ВР., 2Л., ЕД.Ч., СР.Р. = беше живяло
| МИН.ПРЕД.ВР., 2Л., МН.Ч. = бяхте живели
| МИН.ПРЕД.ВР., 3Л., ЕД.Ч., М.Р. = беше живял
| МИН.ПРЕД.ВР., 3Л., ЕД.Ч., Ж.Р. = беше живяла
| МИН.ПРЕД.ВР., 3Л., ЕД.Ч., СР.Р. = беше живяло
| МИН.ПРЕД.ВР., 3Л., МН.Ч. = бяха живели
| БЪД.ВР., 1Л., ЕД.Ч. = ще живея
| БЪД.ВР., 1Л., МН.Ч. = ще живеем
| БЪД.ВР., 2Л., ЕД.Ч. = ще живееш
| БЪД.ВР., 2Л., МН.Ч. = ще живеете
| БЪД.ВР., 3Л., ЕД.Ч. = ще живее
| БЪД.ВР., 3Л., МН.Ч. = ще живеят
| БЪД.ПРЕД.ВР., 1Л., ЕД.Ч., М.Р. = ще съм живял
| БЪД.ПРЕД.ВР., 1Л., ЕД.Ч., Ж.Р. = ще съм живяла
| БЪД.ПРЕД.ВР., 1Л., ЕД.Ч., СР.Р. = ще съм живяло
| БЪД.ПРЕД.ВР., 1Л., МН.Ч. = ще сме живели
| БЪД.ПРЕД.ВР., 2Л., ЕД.Ч., М.Р. = ще си живял
| БЪД.ПРЕД.ВР., 2Л., ЕД.Ч., Ж.Р. = ще си живяла
| БЪД.ПРЕД.ВР., 2Л., ЕД.Ч., СР.Р. = ще си живяло
| БЪД.ПРЕД.ВР., 2Л., МН.Ч. = ще сте живели
| БЪД.ПРЕД.ВР., 3Л., ЕД.Ч., М.Р. = ще е живял
| БЪД.ПРЕД.ВР., 3Л., ЕД.Ч., Ж.Р. = ще е живяла
| БЪД.ПРЕД.ВР., 3Л., ЕД.Ч., СР.Р. = ще е живяло
| БЪД.ПРЕД.ВР., 3Л., МН.Ч. = ще са живели
| БЪД.ВР. В МИН., 1Л., ЕД.Ч. = щях да живея
| БЪД.ВР. В МИН., 1Л., МН.Ч. = щяхме да живеем
| БЪД.ВР. В МИН., 2Л., ЕД.Ч. = щеше да живееш
| БЪД.ВР. В МИН., 2Л., МН.Ч. = щяхте да живеете
| БЪД.ВР. В МИН., 3Л., ЕД.Ч. = щеше да живее
| БЪД.ВР. В МИН., 3Л., МН.Ч. = щяха да живеят
| БЪД.ПРЕД.ВР. В МИН., 1Л., ЕД.Ч., М.Р. = щях да съм живял
| БЪД.ПРЕД.ВР. В МИН., 1Л., ЕД.Ч., Ж.Р. = щях да съм живяла
| БЪД.ПРЕД.ВР. В МИН., 1Л., ЕД.Ч., СР.Р. = щях да съм живяло
| БЪД.ПРЕД.ВР. В МИН., 1Л., МН.Ч. = щяхме да сме живели
| БЪД.ПРЕД.ВР. В МИН., 2Л., ЕД.Ч., М.Р. = щеше да си живял
| БЪД.ПРЕД.ВР. В МИН., 2Л., ЕД.Ч., Ж.Р. = щеше да си живяла
| БЪД.ПРЕД.ВР. В МИН., 2Л., ЕД.Ч., СР.Р. = щеше да си живяло
| БЪД.ПРЕД.ВР. В МИН., 2Л., МН.Ч. = щяхте да сте живели
| БЪД.ПРЕД.ВР. В МИН., 3Л., ЕД.Ч., М.Р. = щеше да е живял
| БЪД.ПРЕД.ВР. В МИН., 3Л., ЕД.Ч., Ж.Р. = щеше да е живяла
| БЪД.ПРЕД.ВР. В МИН., 3Л., ЕД.Ч., СР.Р. = щеше да е живяло
| БЪД.ПРЕД.ВР. В МИН., 3Л., МН.Ч. = щяха да са живели
| ПР.НАКЛ., СЕГ.ВР., 1Л., ЕД.Ч., М.Р. = живеел съм
| ПР.НАКЛ., СЕГ.ВР., 1Л., ЕД.Ч., Ж.Р. = живеела съм
| ПР.НАКЛ., СЕГ.ВР., 1Л., ЕД.Ч., СР.Р. = живеело съм
| ПР.НАКЛ., СЕГ.ВР., 1Л., МН.Ч. = живеели сме
| ПР.НАКЛ., СЕГ.ВР., 2Л., ЕД.Ч., М.Р. = живеел си
| ПР.НАКЛ., СЕГ.ВР., 2Л., ЕД.Ч., Ж.Р. = живеела си
| ПР.НАКЛ., СЕГ.ВР., 2Л., ЕД.Ч., СР.Р. = живеело си
| ПР.НАКЛ., СЕГ.ВР., 2Л., МН.Ч. = живеели сте
| ПР.НАКЛ., СЕГ.ВР., 3Л., ЕД.Ч., М.Р. = живеел (е)
| ПР.НАКЛ., СЕГ.ВР., 3Л., ЕД.Ч., Ж.Р. = живеела (е)
| ПР.НАКЛ., СЕГ.ВР., 3Л., ЕД.Ч., СР.Р. = живеело (е)
| ПР.НАКЛ., СЕГ.ВР., 3Л., МН.Ч. = живеели (са)
| ПР.НАКЛ., МИН.СВ.ВР., 1Л., ЕД.Ч., М.Р. = живял съм
| ПР.НАКЛ., МИН.СВ.ВР., 1Л., ЕД.Ч., Ж.Р. = живяла съм
| ПР.НАКЛ., МИН.СВ.ВР., 1Л., ЕД.Ч., СР.Р. = живяло съм
| ПР.НАКЛ., МИН.СВ.ВР., 1Л., МН.Ч. = живели сме
| ПР.НАКЛ., МИН.СВ.ВР., 2Л., ЕД.Ч., М.Р. = живял си
| ПР.НАКЛ., МИН.СВ.ВР., 2Л., ЕД.Ч., Ж.Р. = живяла си
| ПР.НАКЛ., МИН.СВ.ВР., 2Л., ЕД.Ч., СР.Р. = живяло си
| ПР.НАКЛ., МИН.СВ.ВР., 2Л., МН.Ч. = живели сте
| ПР.НАКЛ., МИН.СВ.ВР., 3Л., ЕД.Ч., М.Р. = живял (е)
| ПР.НАКЛ., МИН.СВ.ВР., 3Л., ЕД.Ч., Ж.Р. = живяла (е)
| ПР.НАКЛ., МИН.СВ.ВР., 3Л., ЕД.Ч., СР.Р. = живяло (е)
| ПР.НАКЛ., МИН.СВ.ВР., 3Л., МН.Ч. = живели (са)
| ПР.НАКЛ., МИН.НЕОПР.ВР., 1Л., ЕД.Ч., М.Р. = бил съм живял
| ПР.НАКЛ., МИН.НЕОПР.ВР., 1Л., ЕД.Ч., Ж.Р. = била съм живяла
| ПР.НАКЛ., МИН.НЕОПР.ВР., 1Л., ЕД.Ч., СР.Р. = било съм живяло
| ПР.НАКЛ., МИН.НЕОПР.ВР., 1Л., МН.Ч. = били сме живели
| ПР.НАКЛ., МИН.НЕОПР.ВР., 2Л., ЕД.Ч., М.Р. = бил си живял
| ПР.НАКЛ., МИН.НЕОПР.ВР., 2Л., ЕД.Ч., Ж.Р. = била си живяла
| ПР.НАКЛ., МИН.НЕОПР.ВР., 2Л., ЕД.Ч., СР.Р. = било си живяло
| ПР.НАКЛ., МИН.НЕОПР.ВР., 2Л., МН.Ч. = били сте живели
| ПР.НАКЛ., МИН.НЕОПР.ВР., 3Л., ЕД.Ч., М.Р. = бил (е) живял
| ПР.НАКЛ., МИН.НЕОПР.ВР., 3Л., ЕД.Ч., Ж.Р. = била (е) живяла
| ПР.НАКЛ., МИН.НЕОПР.ВР., 3Л., ЕД.Ч., СР.Р. = било (е) живяло
| ПР.НАКЛ., МИН.НЕОПР.ВР., 3Л., МН.Ч. = били (са) живели
| ПР.НАКЛ., БЪД.ВР., 1Л., ЕД.Ч., М.Р. = щял съм да живея
| ПР.НАКЛ., БЪД.ВР., 1Л., ЕД.Ч., Ж.Р. = щяла съм да живея
| ПР.НАКЛ., БЪД.ВР., 1Л., ЕД.Ч., СР.Р. = щяло съм да живея
| ПР.НАКЛ., БЪД.ВР., 1Л., МН.Ч. = щели сме да живеем
| ПР.НАКЛ., БЪД.ВР., 2Л., ЕД.Ч., М.Р. = щял си да живееш
| ПР.НАКЛ., БЪД.ВР., 2Л., ЕД.Ч., Ж.Р. = щяла си да живееш
| ПР.НАКЛ., БЪД.ВР., 2Л., ЕД.Ч., СР.Р. = щяло си да живееш
| ПР.НАКЛ., БЪД.ВР., 2Л., МН.Ч. = щели сте да живеете
| ПР.НАКЛ., БЪД.ВР., 3Л., ЕД.Ч., М.Р. = щял (е) да живее
| ПР.НАКЛ., БЪД.ВР., 3Л., ЕД.Ч., Ж.Р. = щяла (е) да живее
| ПР.НАКЛ., БЪД.ВР., 3Л., ЕД.Ч., СР.Р. = щяло (е) да живее
| ПР.НАКЛ., БЪД.ВР., 3Л., МН.Ч. = щели (са) да живеят
| ПР.НАКЛ., БЪД.ПРЕД.ВР., 1Л., ЕД.Ч., М.Р. = щял съм да съм живял
| ПР.НАКЛ., БЪД.ПРЕД.ВР., 1Л., ЕД.Ч., Ж.Р. = щяла съм да съм живяла
| ПР.НАКЛ., БЪД.ПРЕД.ВР., 1Л., ЕД.Ч., СР.Р. = щяло съм да съм живяло
| ПР.НАКЛ., БЪД.ПРЕД.ВР., 1Л., МН.Ч. = щели сме да сме живели
| ПР.НАКЛ., БЪД.ПРЕД.ВР., 2Л., ЕД.Ч., М.Р. = щял си да си живял
| ПР.НАКЛ., БЪД.ПРЕД.ВР., 2Л., ЕД.Ч., Ж.Р. = щяла си да си живяла
| ПР.НАКЛ., БЪД.ПРЕД.ВР., 2Л., ЕД.Ч., СР.Р. = щяло си да си живяло
| ПР.НАКЛ., БЪД.ПРЕД.ВР., 2Л., МН.Ч. = щели сте да сте живели
| ПР.НАКЛ., БЪД.ПРЕД.ВР., 3Л., ЕД.Ч., М.Р. = щял (е) да е живял
| ПР.НАКЛ., БЪД.ПРЕД.ВР., 3Л., ЕД.Ч., Ж.Р. = щяла (е) да е живяла
| ПР.НАКЛ., БЪД.ПРЕД.ВР., 3Л., ЕД.Ч., СР.Р. = щяло (е) да е живяло
| ПР.НАКЛ., БЪД.ПРЕД.ВР., 3Л., МН.Ч. = щели (са) да са живели
| УСЛОВНО НАКЛОНЕНИЕ, 1Л., ЕД.Ч., М.Р. = бих живял
| УСЛОВНО НАКЛОНЕНИЕ, 1Л., ЕД.Ч., Ж.Р. = бих живяла
| УСЛОВНО НАКЛОНЕНИЕ, 1Л., ЕД.Ч., СР.Р. = бих живяло
| УСЛОВНО НАКЛОНЕНИЕ, 1Л., МН.Ч. = бихме живели
| УСЛОВНО НАКЛОНЕНИЕ, 2Л., ЕД.Ч., М.Р. = би живял
| УСЛОВНО НАКЛОНЕНИЕ, 2Л., ЕД.Ч., Ж.Р. = би живяла
| УСЛОВНО НАКЛОНЕНИЕ, 2Л., ЕД.Ч., СР.Р. = би живяло
| УСЛОВНО НАКЛОНЕНИЕ, 2Л., МН.Ч. = бихте живели
| УСЛОВНО НАКЛОНЕНИЕ, 3Л., ЕД.Ч., М.Р. = би живял
| УСЛОВНО НАКЛОНЕНИЕ, 3Л., ЕД.Ч., Ж.Р. = би живяла
| УСЛОВНО НАКЛОНЕНИЕ, 3Л., ЕД.Ч., СР.Р. = би живяло
| УСЛОВНО НАКЛОНЕНИЕ, 3Л., МН.Ч. = биха живели
| ПОВЕЛИТЕЛНО НАКЛОНЕНИЕ, ЕД.Ч. = жи·вей
| ПОВЕЛИТЕЛНО НАКЛОНЕНИЕ, МН.Ч. = жи·вей·те
| МИН.СТРАД.ПРИЧ. М.Р. = жи·вян
| МИН.СТРАД.ПРИЧ. М.Р. НЕПЪЛЕН ЧЛЕН = жи·вя·ния
| МИН.СТРАД.ПРИЧ. М.Р. ПЪЛЕН ЧЛЕН = жи·вя·ни·ят
| МИН.СТРАД.ПРИЧ. Ж.Р. = жи·вя·на
| МИН.СТРАД.ПРИЧ. Ж.Р. ЧЛЕН = жи·вя·на·та
| МИН.СТРАД.ПРИЧ. СР.Р. = жи·вя·но
| МИН.СТРАД.ПРИЧ. СР.Р. ЧЛЕН = жи·вя·но·то
| МИН.СТРАД.ПРИЧ. МН.Ч. = жи·ве·ни
| МИН.СТРАД.ПРИЧ. МН.Ч. ЧЛЕН = жи·ве·ни·те
| МИН.ДЕЯТ.СВ.ПРИЧ. М.Р. = жи·вял
| МИН.ДЕЯТ.СВ.ПРИЧ. М.Р. НЕПЪЛЕН ЧЛЕН = жи·ве·лия
| МИН.ДЕЯТ.СВ.ПРИЧ. М.Р. ПЪЛЕН ЧЛЕН = жи·ве·ли·ят
| МИН.ДЕЯТ.СВ.ПРИЧ. Ж.Р. = жи·вя·ла
| МИН.ДЕЯТ.СВ.ПРИЧ. Ж.Р. ЧЛЕН = жи·вя·ла·та
| МИН.ДЕЯТ.СВ.ПРИЧ. СР.Р. = жи·вя·ло
| МИН.ДЕЯТ.СВ.ПРИЧ. СР.Р. ЧЛЕН = жи·вя·ло·то
| МИН.ДЕЯТ.СВ.ПРИЧ. МН.Ч. = жи·ве·ли
| МИН.ДЕЯТ.СВ.ПРИЧ. МН.Ч. ЧЛЕН = жи·ве·ли·те
| МИН.ДЕЯТ.НЕСВ.ПРИЧ. М.Р. = жи·ве·ел
| МИН.ДЕЯТ.НЕСВ.ПРИЧ. М.Р. НЕПЪЛЕН ЧЛЕН = жи·ве·е·лия
| МИН.ДЕЯТ.НЕСВ.ПРИЧ. М.Р. ПЪЛЕН ЧЛЕН = жи·ве·е·ли·ят
| МИН.ДЕЯТ.НЕСВ.ПРИЧ. Ж.Р. = жи·ве·е·ла
| МИН.ДЕЯТ.НЕСВ.ПРИЧ. Ж.Р. ЧЛЕН = жи·ве·е·ла·та
| МИН.ДЕЯТ.НЕСВ.ПРИЧ. СР.Р. = жи·ве·е·ло
| МИН.ДЕЯТ.НЕСВ.ПРИЧ. СР.Р. ЧЛЕН = жи·ве·е·ло·то
| МИН.ДЕЯТ.НЕСВ.ПРИЧ. МН.Ч. = жи·ве·е·ли
| МИН.ДЕЯТ.НЕСВ.ПРИЧ. МН.Ч. ЧЛЕН = жи·ве·е·ли·те
| СЕГ.ДЕЯТ.ПРИЧ. М.Р. = жи·ве·ещ
| СЕГ.ДЕЯТ.ПРИЧ. М.Р. НЕПЪЛЕН ЧЛЕН = жи·ве·е·щия
| СЕГ.ДЕЯТ.ПРИЧ. М.Р. ПЪЛЕН ЧЛЕН = жи·ве·е·щи·ят
| СЕГ.ДЕЯТ.ПРИЧ. Ж.Р. = жи·ве·е·ща
| СЕГ.ДЕЯТ.ПРИЧ. Ж.Р. ЧЛЕН = жи·ве·е·ща·та
| СЕГ.ДЕЯТ.ПРИЧ. СР.Р. = жи·ве·е·що
| СЕГ.ДЕЯТ.ПРИЧ. СР.Р. ЧЛЕН = жи·ве·е·що·то
| СЕГ.ДЕЯТ.ПРИЧ. МН.Ч. = жи·ве·е·щи
| СЕГ.ДЕЯТ.ПРИЧ. МН.Ч. ЧЛЕН = жи·ве·е·щи·те
| ДЕЕПРИЧАСТИЕ = жи·ве·ей·ки
| СКРИТИ ПРЕПРАТКИ = 
[[живея]],
[[живееш]],
[[живее]],
[[живеем]],
[[живеете]],
[[живеят]],
[[живях]],
[[живя]],
[[живяхме]],
[[живяхте]],
[[живяха]],
[[живеех]],
[[живееше]],
[[живеехме]],
[[живеехте]],
[[живееха]],
[[живей]],
[[живейте]],
[[живял]],
[[живелия]],
[[живелият]],
[[живяла]],
[[живялата]],
[[живяло]],
[[живялото]],
[[живели]],
[[живелите]],
[[живеел]],
[[живеелия]],
[[живеелият]],
[[живеела]],
[[живеелата]],
[[живеело]],
[[живеелото]],
[[живеели]],
[[живеелите]],
[[живян]],
[[живяния]],
[[живяният]],
[[живяна]],
[[живяната]],
[[живяно]],
[[живяното]],
[[живени]],
[[живените]],
[[живеещ]],
[[живеещия]],
[[живеещият]],
[[живееща]],
[[живеещата]],
[[живеещо]],
[[живеещото]],
[[живеещи]],
[[живеещите]],
[[живеейки]],
[[живял съм]],
[[живяла съм]],
[[живяло съм]],
[[живели сме]],
[[живял си]],
[[живяла си]],
[[живяло си]],
[[живели сте]],
[[живял е]],
[[живяла е]],
[[живяло е]],
[[живели са]],
[[бях живял]],
[[бях живяла]],
[[бях живяло]],
[[бяхме живели]],
[[беше живял]],
[[беше живяла]],
[[беше живяло]],
[[бяхте живели]],
[[бяха живели]],
[[ще живея]],
[[ще живеем]],
[[ще живееш]],
[[ще живеете]],
[[ще живее]],
[[ще живеят]],
[[ще съм живял]],
[[ще съм живяла]],
[[ще съм живяло]],
[[ще сме живели]],
[[ще си живял]],
[[ще си живяла]],
[[ще си живяло]],
[[ще сте живели]],
[[ще е живял]],
[[ще е живяла]],
[[ще е живяло]],
[[ще са живели]],
[[щях да живея]],
[[щяхме да живеем]],
[[щеше да живееш]],
[[щяхте да живеете]],
[[щеше да живее]],
[[щяха да живеят]],
[[щях да съм живял]],
[[щях да съм живяла]],
[[щях да съм живяло]],
[[щяхме да сме живели]],
[[щеше да си живял]],
[[щеше да си живяла]],
[[щеше да си живяло]],
[[щяхте да сте живели]],
[[щеше да е живял]],
[[щеше да е живяла]],
[[щеше да е живяло]],
[[щяха да са живели]],
[[живеел съм]],
[[живеела съм]],
[[живеело съм]],
[[живеели сме]],
[[живеел си]],
[[живеела си]],
[[живеело си]],
[[живеели сте]],
[[живеел е]],
[[живеела е]],
[[живеело е]],
[[живеели са]],
[[бил съм живял]],
[[била съм живяла]],
[[било съм живяло]],
[[били сме живели]],
[[бил си живял]],
[[била си живяла]],
[[било си живяло]],
[[били сте живели]],
[[бил е живял]],
[[била е живяла]],
[[било е живяло]],
[[били са живели]],
[[щял съм да живея]],
[[щяла съм да живея]],
[[щяло съм да живея]],
[[щели сме да живеем]],
[[щял си да живееш]],
[[щяла си да живееш]],
[[щяло си да живееш]],
[[щели сте да живеете]],
[[щял да живее]],
[[щяла да живее]],
[[щяло да живее]],
[[щели да живеят]],
[[щял е да живее]],
[[щяла е да живее]],
[[щяло е да живее]],
[[щели са да живеят]],
[[щял съм да съм живял]],
[[щяла съм да съм живяла]],
[[щяло съм да съм живяло]],
[[щели сме да сме живели]],
[[щял си да си живял]],
[[щяла си да си живяла]],
[[щяло си да си живяло]],
[[щели сте да сте живели]],
[[щял да е живял]],
[[щяла да е живяла]],
[[щяло да е живяло]],
[[щели да са живели]],
[[щял е да е живял]],
[[щяла е да е живяла]],
[[щяло е да е живяло]],
[[щели са да са живели]],
[[бих живял]],
[[бих живяла]],
[[бих живяло]],
[[бихме живели]],
[[би живял]],
[[би живяла]],
[[би живяло]],
[[бихте живели]],
[[биха живели]],
}}</text>
      <sha1>h0c9yn9861980upw4kgswixjrfvb0dr</sha1>
    </revision>
  </page>
  <page>
    <title>Шаблон:Словоформи/живуркам</title>
    <ns>10</ns>
    <id>493436</id>
    <revision>
      <id>525418</id>
      <timestamp>2005-05-09T08:36:40Z</timestamp>
      <contributor>
        <username>Bgbot</username>
        <id>83</id>
      </contributor>
      <comment>Борислав: Шаблон със словоформи</comment>
      <model>wikitext</model>
      <format>text/x-wiki</format>
      <text bytes="20590" xml:space="preserve">{{Шаблон:Словоформи/Глагол|
  ОСНОВНА ФОРМА = живуркам
| СЕГ.ВР., 1Л., ЕД.Ч. = жи·вур·кам
| СЕГ.ВР., 1Л., МН.Ч. = жи·вур·ка·ме
| СЕГ.ВР., 2Л., ЕД.Ч. = жи·вур·каш
| СЕГ.ВР., 2Л., МН.Ч. = жи·вур·ка·те
| СЕГ.ВР., 3Л., ЕД.Ч. = жи·вур·ка
| СЕГ.ВР., 3Л., МН.Ч. = жи·вур·кат
| МИН.СВ.ВР., 1Л., ЕД.Ч. = жи·вур·ках
| МИН.СВ.ВР., 1Л., МН.Ч. = жи·вур·ках·ме
| МИН.СВ.ВР., 2Л., ЕД.Ч. = жи·вур·ка
| МИН.СВ.ВР., 2Л., МН.Ч. = жи·вур·ках·те
| МИН.СВ.ВР., 3Л., ЕД.Ч. = жи·вур·ка
| МИН.СВ.ВР., 3Л., МН.Ч. = жи·вур·ка·ха
| МИН.НЕСВ.ВР., 1Л., ЕД.Ч. = жи·вур·ках
| МИН.НЕСВ.ВР., 1Л., МН.Ч. = жи·вур·ках·ме
| МИН.НЕСВ.ВР., 2Л., ЕД.Ч. = жи·вур·ка·ше
| МИН.НЕСВ.ВР., 2Л., МН.Ч. = жи·вур·ках·те
| МИН.НЕСВ.ВР., 3Л., ЕД.Ч. = жи·вур·ка·ше
| МИН.НЕСВ.ВР., 3Л., МН.Ч. = жи·вур·ка·ха
| МИН.НЕОПР.ВР., 1Л., ЕД.Ч., М.Р. = живуркал съм
| МИН.НЕОПР.ВР., 1Л., ЕД.Ч., Ж.Р. = живуркала съм
| МИН.НЕОПР.ВР., 1Л., ЕД.Ч., СР.Р. = живуркало съм
| МИН.НЕОПР.ВР., 1Л., МН.Ч. = живуркали сме
| МИН.НЕОПР.ВР., 2Л., ЕД.Ч., М.Р. = живуркал си
| МИН.НЕОПР.ВР., 2Л., ЕД.Ч., Ж.Р. = живуркала си
| МИН.НЕОПР.ВР., 2Л., ЕД.Ч., СР.Р. = живуркало си
| МИН.НЕОПР.ВР., 2Л., МН.Ч. = живуркали сте
| МИН.НЕОПР.ВР., 3Л., ЕД.Ч., М.Р. = живуркал е
| МИН.НЕОПР.ВР., 3Л., ЕД.Ч., Ж.Р. = живуркала е
| МИН.НЕОПР.ВР., 3Л., ЕД.Ч., СР.Р. = живуркало е
| МИН.НЕОПР.ВР., 3Л., МН.Ч. = живуркали са
| МИН.ПРЕД.ВР., 1Л., ЕД.Ч., М.Р. = бях живуркал
| МИН.ПРЕД.ВР., 1Л., ЕД.Ч., Ж.Р. = бях живуркала
| МИН.ПРЕД.ВР., 1Л., ЕД.Ч., СР.Р. = бях живуркало
| МИН.ПРЕД.ВР., 1Л., МН.Ч. = бяхме живуркали
| МИН.ПРЕД.ВР., 2Л., ЕД.Ч., М.Р. = беше живуркал
| МИН.ПРЕД.ВР., 2Л., ЕД.Ч., Ж.Р. = беше живуркала
| МИН.ПРЕД.ВР., 2Л., ЕД.Ч., СР.Р. = беше живуркало
| МИН.ПРЕД.ВР., 2Л., МН.Ч. = бяхте живуркали
| МИН.ПРЕД.ВР., 3Л., ЕД.Ч., М.Р. = беше живуркал
| МИН.ПРЕД.ВР., 3Л., ЕД.Ч., Ж.Р. = беше живуркала
| МИН.ПРЕД.ВР., 3Л., ЕД.Ч., СР.Р. = беше живуркало
| МИН.ПРЕД.ВР., 3Л., МН.Ч. = бяха живуркали
| БЪД.ВР., 1Л., ЕД.Ч. = ще живуркам
| БЪД.ВР., 1Л., МН.Ч. = ще живуркаме
| БЪД.ВР., 2Л., ЕД.Ч. = ще живуркаш
| БЪД.ВР., 2Л., МН.Ч. = ще живуркате
| БЪД.ВР., 3Л., ЕД.Ч. = ще живурка
| БЪД.ВР., 3Л., МН.Ч. = ще живуркат
| БЪД.ПРЕД.ВР., 1Л., ЕД.Ч., М.Р. = ще съм живуркал
| БЪД.ПРЕД.ВР., 1Л., ЕД.Ч., Ж.Р. = ще съм живуркала
| БЪД.ПРЕД.ВР., 1Л., ЕД.Ч., СР.Р. = ще съм живуркало
| БЪД.ПРЕД.ВР., 1Л., МН.Ч. = ще сме живуркали
| БЪД.ПРЕД.ВР., 2Л., ЕД.Ч., М.Р. = ще си живуркал
| БЪД.ПРЕД.ВР., 2Л., ЕД.Ч., Ж.Р. = ще си живуркала
| БЪД.ПРЕД.ВР., 2Л., ЕД.Ч., СР.Р. = ще си живуркало
| БЪД.ПРЕД.ВР., 2Л., МН.Ч. = ще сте живуркали
| БЪД.ПРЕД.ВР., 3Л., ЕД.Ч., М.Р. = ще е живуркал
| БЪД.ПРЕД.ВР., 3Л., ЕД.Ч., Ж.Р. = ще е живуркала
| БЪД.ПРЕД.ВР., 3Л., ЕД.Ч., СР.Р. = ще е живуркало
| БЪД.ПРЕД.ВР., 3Л., МН.Ч. = ще са живуркали
| БЪД.ВР. В МИН., 1Л., ЕД.Ч. = щях да живуркам
| БЪД.ВР. В МИН., 1Л., МН.Ч. = щяхме да живуркаме
| БЪД.ВР. В МИН., 2Л., ЕД.Ч. = щеше да живуркаш
| БЪД.ВР. В МИН., 2Л., МН.Ч. = щяхте да живуркате
| БЪД.ВР. В МИН., 3Л., ЕД.Ч. = щеше да живурка
| БЪД.ВР. В МИН., 3Л., МН.Ч. = щяха да живуркат
| БЪД.ПРЕД.ВР. В МИН., 1Л., ЕД.Ч., М.Р. = щях да съм живуркал
| БЪД.ПРЕД.ВР. В МИН., 1Л., ЕД.Ч., Ж.Р. = щях да съм живуркала
| БЪД.ПРЕД.ВР. В МИН., 1Л., ЕД.Ч., СР.Р. = щях да съм живуркало
| БЪД.ПРЕД.ВР. В МИН., 1Л., МН.Ч. = щяхме да сме живуркали
| БЪД.ПРЕД.ВР. В МИН., 2Л., ЕД.Ч., М.Р. = щеше да си живуркал
| БЪД.ПРЕД.ВР. В МИН., 2Л., ЕД.Ч., Ж.Р. = щеше да си живуркала
| БЪД.ПРЕД.ВР. В МИН., 2Л., ЕД.Ч., СР.Р. = щеше да си живуркало
| БЪД.ПРЕД.ВР. В МИН., 2Л., МН.Ч. = щяхте да сте живуркали
| БЪД.ПРЕД.ВР. В МИН., 3Л., ЕД.Ч., М.Р. = щеше да е живуркал
| БЪД.ПРЕД.ВР. В МИН., 3Л., ЕД.Ч., Ж.Р. = щеше да е живуркала
| БЪД.ПРЕД.ВР. В МИН., 3Л., ЕД.Ч., СР.Р. = щеше да е живуркало
| БЪД.ПРЕД.ВР. В МИН., 3Л., МН.Ч. = щяха да са живуркали
| ПР.НАКЛ., СЕГ.ВР., 1Л., ЕД.Ч., М.Р. = живуркал съм
| ПР.НАКЛ., СЕГ.ВР., 1Л., ЕД.Ч., Ж.Р. = живуркала съм
| ПР.НАКЛ., СЕГ.ВР., 1Л., ЕД.Ч., СР.Р. = живуркало съм
| ПР.НАКЛ., СЕГ.ВР., 1Л., МН.Ч. = живуркали сме
| ПР.НАКЛ., СЕГ.ВР., 2Л., ЕД.Ч., М.Р. = живуркал си
| ПР.НАКЛ., СЕГ.ВР., 2Л., ЕД.Ч., Ж.Р. = живуркала си
| ПР.НАКЛ., СЕГ.ВР., 2Л., ЕД.Ч., СР.Р. = живуркало си
| ПР.НАКЛ., СЕГ.ВР., 2Л., МН.Ч. = живуркали сте
| ПР.НАКЛ., СЕГ.ВР., 3Л., ЕД.Ч., М.Р. = живуркал (е)
| ПР.НАКЛ., СЕГ.ВР., 3Л., ЕД.Ч., Ж.Р. = живуркала (е)
| ПР.НАКЛ., СЕГ.ВР., 3Л., ЕД.Ч., СР.Р. = живуркало (е)
| ПР.НАКЛ., СЕГ.ВР., 3Л., МН.Ч. = живуркали (са)
| ПР.НАКЛ., МИН.СВ.ВР., 1Л., ЕД.Ч., М.Р. = живуркал съм
| ПР.НАКЛ., МИН.СВ.ВР., 1Л., ЕД.Ч., Ж.Р. = живуркала съм
| ПР.НАКЛ., МИН.СВ.ВР., 1Л., ЕД.Ч., СР.Р. = живуркало съм
| ПР.НАКЛ., МИН.СВ.ВР., 1Л., МН.Ч. = живуркали сме
| ПР.НАКЛ., МИН.СВ.ВР., 2Л., ЕД.Ч., М.Р. = живуркал си
| ПР.НАКЛ., МИН.СВ.ВР., 2Л., ЕД.Ч., Ж.Р. = живуркала си
| ПР.НАКЛ., МИН.СВ.ВР., 2Л., ЕД.Ч., СР.Р. = живуркало си
| ПР.НАКЛ., МИН.СВ.ВР., 2Л., МН.Ч. = живуркали сте
| ПР.НАКЛ., МИН.СВ.ВР., 3Л., ЕД.Ч., М.Р. = живуркал (е)
| ПР.НАКЛ., МИН.СВ.ВР., 3Л., ЕД.Ч., Ж.Р. = живуркала (е)
| ПР.НАКЛ., МИН.СВ.ВР., 3Л., ЕД.Ч., СР.Р. = живуркало (е)
| ПР.НАКЛ., МИН.СВ.ВР., 3Л., МН.Ч. = живуркали (са)
| ПР.НАКЛ., МИН.НЕОПР.ВР., 1Л., ЕД.Ч., М.Р. = бил съм живуркал
| ПР.НАКЛ., МИН.НЕОПР.ВР., 1Л., ЕД.Ч., Ж.Р. = била съм живуркала
| ПР.НАКЛ., МИН.НЕОПР.ВР., 1Л., ЕД.Ч., СР.Р. = било съм живуркало
| ПР.НАКЛ., МИН.НЕОПР.ВР., 1Л., МН.Ч. = били сме живуркали
| ПР.НАКЛ., МИН.НЕОПР.ВР., 2Л., ЕД.Ч., М.Р. = бил си живуркал
| ПР.НАКЛ., МИН.НЕОПР.ВР., 2Л., ЕД.Ч., Ж.Р. = била си живуркала
| ПР.НАКЛ., МИН.НЕОПР.ВР., 2Л., ЕД.Ч., СР.Р. = било си живуркало
| ПР.НАКЛ., МИН.НЕОПР.ВР., 2Л., МН.Ч. = били сте живуркали
| ПР.НАКЛ., МИН.НЕОПР.ВР., 3Л., ЕД.Ч., М.Р. = бил (е) живуркал
| ПР.НАКЛ., МИН.НЕОПР.ВР., 3Л., ЕД.Ч., Ж.Р. = била (е) живуркала
| ПР.НАКЛ., МИН.НЕОПР.ВР., 3Л., ЕД.Ч., СР.Р. = било (е) живуркало
| ПР.НАКЛ., МИН.НЕОПР.ВР., 3Л., МН.Ч. = били (са) живуркали
| ПР.НАКЛ., БЪД.ВР., 1Л., ЕД.Ч., М.Р. = щял съм да живуркам
| ПР.НАКЛ., БЪД.ВР., 1Л., ЕД.Ч., Ж.Р. = щяла съм да живуркам
| ПР.НАКЛ., БЪД.ВР., 1Л., ЕД.Ч., СР.Р. = щяло съм да живуркам
| ПР.НАКЛ., БЪД.ВР., 1Л., МН.Ч. = щели сме да живуркаме
| ПР.НАКЛ., БЪД.ВР., 2Л., ЕД.Ч., М.Р. = щял си да живуркаш
| ПР.НАКЛ., БЪД.ВР., 2Л., ЕД.Ч., Ж.Р. = щяла си да живуркаш
| ПР.НАКЛ., БЪД.ВР., 2Л., ЕД.Ч., СР.Р. = щяло си да живуркаш
| ПР.НАКЛ., БЪД.ВР., 2Л., МН.Ч. = щели сте да живуркате
| ПР.НАКЛ., БЪД.ВР., 3Л., ЕД.Ч., М.Р. = щял (е) да живурка
| ПР.НАКЛ., БЪД.ВР., 3Л., ЕД.Ч., Ж.Р. = щяла (е) да живурка
| ПР.НАКЛ., БЪД.ВР., 3Л., ЕД.Ч., СР.Р. = щяло (е) да живурка
| ПР.НАКЛ., БЪД.ВР., 3Л., МН.Ч. = щели (са) да живуркат
| ПР.НАКЛ., БЪД.ПРЕД.ВР., 1Л., ЕД.Ч., М.Р. = щял съм да съм живуркал
| ПР.НАКЛ., БЪД.ПРЕД.ВР., 1Л., ЕД.Ч., Ж.Р. = щяла съм да съм живуркала
| ПР.НАКЛ., БЪД.ПРЕД.ВР., 1Л., ЕД.Ч., СР.Р. = щяло съм да съм живуркало
| ПР.НАКЛ., БЪД.ПРЕД.ВР., 1Л., МН.Ч. = щели сме да сме живуркали
| ПР.НАКЛ., БЪД.ПРЕД.ВР., 2Л., ЕД.Ч., М.Р. = щял си да си живуркал
| ПР.НАКЛ., БЪД.ПРЕД.ВР., 2Л., ЕД.Ч., Ж.Р. = щяла си да си живуркала
| ПР.НАКЛ., БЪД.ПРЕД.ВР., 2Л., ЕД.Ч., СР.Р. = щяло си да си живуркало
| ПР.НАКЛ., БЪД.ПРЕД.ВР., 2Л., МН.Ч. = щели сте да сте живуркали
| ПР.НАКЛ., БЪД.ПРЕД.ВР., 3Л., ЕД.Ч., М.Р. = щял (е) да е живуркал
| ПР.НАКЛ., БЪД.ПРЕД.ВР., 3Л., ЕД.Ч., Ж.Р. = щяла (е) да е живуркала
| ПР.НАКЛ., БЪД.ПРЕД.ВР., 3Л., ЕД.Ч., СР.Р. = щяло (е) да е живуркало
| ПР.НАКЛ., БЪД.ПРЕД.ВР., 3Л., МН.Ч. = щели (са) да са живуркали
| УСЛОВНО НАКЛОНЕНИЕ, 1Л., ЕД.Ч., М.Р. = бих живуркал
| УСЛОВНО НАКЛОНЕНИЕ, 1Л., ЕД.Ч., Ж.Р. = бих живуркала
| УСЛОВНО НАКЛОНЕНИЕ, 1Л., ЕД.Ч., СР.Р. = бих живуркало
| УСЛОВНО НАКЛОНЕНИЕ, 1Л., МН.Ч. = бихме живуркали
| УСЛОВНО НАКЛОНЕНИЕ, 2Л., ЕД.Ч., М.Р. = би живуркал
| УСЛОВНО НАКЛОНЕНИЕ, 2Л., ЕД.Ч., Ж.Р. = би живуркала
| УСЛОВНО НАКЛОНЕНИЕ, 2Л., ЕД.Ч., СР.Р. = би живуркало
| УСЛОВНО НАКЛОНЕНИЕ, 2Л., МН.Ч. = бихте живуркали
| УСЛОВНО НАКЛОНЕНИЕ, 3Л., ЕД.Ч., М.Р. = би живуркал
| УСЛОВНО НАКЛОНЕНИЕ, 3Л., ЕД.Ч., Ж.Р. = би живуркала
| УСЛОВНО НАКЛОНЕНИЕ, 3Л., ЕД.Ч., СР.Р. = би живуркало
| УСЛОВНО НАКЛОНЕНИЕ, 3Л., МН.Ч. = биха живуркали
| ПОВЕЛИТЕЛНО НАКЛОНЕНИЕ, ЕД.Ч. = жи·вур·кай
| ПОВЕЛИТЕЛНО НАКЛОНЕНИЕ, МН.Ч. = жи·вур·кай·те
| МИН.СТРАД.ПРИЧ. М.Р. = жи·вур·кан
| МИН.СТРАД.ПРИЧ. М.Р. НЕПЪЛЕН ЧЛЕН = жи·вур·ка·ния
| МИН.СТРАД.ПРИЧ. М.Р. ПЪЛЕН ЧЛЕН = жи·вур·ка·ни·ят
| МИН.СТРАД.ПРИЧ. Ж.Р. = жи·вур·ка·на
| МИН.СТРАД.ПРИЧ. Ж.Р. ЧЛЕН = жи·вур·ка·на·та
| МИН.СТРАД.ПРИЧ. СР.Р. = жи·вур·ка·но
| МИН.СТРАД.ПРИЧ. СР.Р. ЧЛЕН = жи·вур·ка·но·то
| МИН.СТРАД.ПРИЧ. МН.Ч. = жи·вур·ка·ни
| МИН.СТРАД.ПРИЧ. МН.Ч. ЧЛЕН = жи·вур·ка·ни·те
| МИН.ДЕЯТ.СВ.ПРИЧ. М.Р. = жи·вур·кал
| МИН.ДЕЯТ.СВ.ПРИЧ. М.Р. НЕПЪЛЕН ЧЛЕН = жи·вур·ка·лия
| МИН.ДЕЯТ.СВ.ПРИЧ. М.Р. ПЪЛЕН ЧЛЕН = жи·вур·ка·ли·ят
| МИН.ДЕЯТ.СВ.ПРИЧ. Ж.Р. = жи·вур·ка·ла
| МИН.ДЕЯТ.СВ.ПРИЧ. Ж.Р. ЧЛЕН = жи·вур·ка·ла·та
| МИН.ДЕЯТ.СВ.ПРИЧ. СР.Р. = жи·вур·ка·ло
| МИН.ДЕЯТ.СВ.ПРИЧ. СР.Р. ЧЛЕН = жи·вур·ка·ло·то
| МИН.ДЕЯТ.СВ.ПРИЧ. МН.Ч. = жи·вур·ка·ли
| МИН.ДЕЯТ.СВ.ПРИЧ. МН.Ч. ЧЛЕН = жи·вур·ка·ли·те
| МИН.ДЕЯТ.НЕСВ.ПРИЧ. М.Р. = жи·вур·кал
| МИН.ДЕЯТ.НЕСВ.ПРИЧ. М.Р. НЕПЪЛЕН ЧЛЕН = жи·вур·ка·лия
| МИН.ДЕЯТ.НЕСВ.ПРИЧ. М.Р. ПЪЛЕН ЧЛЕН = жи·вур·ка·ли·ят
| МИН.ДЕЯТ.НЕСВ.ПРИЧ. Ж.Р. = жи·вур·ка·ла
| МИН.ДЕЯТ.НЕСВ.ПРИЧ. Ж.Р. ЧЛЕН = жи·вур·ка·ла·та
| МИН.ДЕЯТ.НЕСВ.ПРИЧ. СР.Р. = жи·вур·ка·ло
| МИН.ДЕЯТ.НЕСВ.ПРИЧ. СР.Р. ЧЛЕН = жи·вур·ка·ло·то
| МИН.ДЕЯТ.НЕСВ.ПРИЧ. МН.Ч. = жи·вур·ка·ли
| МИН.ДЕЯТ.НЕСВ.ПРИЧ. МН.Ч. ЧЛЕН = жи·вур·ка·ли·те
| СЕГ.ДЕЯТ.ПРИЧ. М.Р. = жи·вур·кащ
| СЕГ.ДЕЯТ.ПРИЧ. М.Р. НЕПЪЛЕН ЧЛЕН = жи·вур·ка·щия
| СЕГ.ДЕЯТ.ПРИЧ. М.Р. ПЪЛЕН ЧЛЕН = жи·вур·ка·щи·ят
| СЕГ.ДЕЯТ.ПРИЧ. Ж.Р. = жи·вур·ка·ща
| СЕГ.ДЕЯТ.ПРИЧ. Ж.Р. ЧЛЕН = жи·вур·ка·ща·та
| СЕГ.ДЕЯТ.ПРИЧ. СР.Р. = жи·вур·ка·що
| СЕГ.ДЕЯТ.ПРИЧ. СР.Р. ЧЛЕН = жи·вур·ка·що·то
| СЕГ.ДЕЯТ.ПРИЧ. МН.Ч. = жи·вур·ка·щи
| СЕГ.ДЕЯТ.ПРИЧ. МН.Ч. ЧЛЕН = жи·вур·ка·щи·те
| ДЕЕПРИЧАСТИЕ = жи·вур·кай·ки
| СКРИТИ ПРЕПРАТКИ = 
[[живуркам]],
[[живуркаш]],
[[живурка]],
[[живуркаме]],
[[живуркате]],
[[живуркат]],
[[живурках]],
[[живуркахме]],
[[живуркахте]],
[[живуркаха]],
[[живуркаше]],
[[живуркай]],
[[живуркайте]],
[[живуркал]],
[[живуркалия]],
[[живуркалият]],
[[живуркала]],
[[живуркалата]],
[[живуркало]],
[[живуркалото]],
[[живуркали]],
[[живуркалите]],
[[живуркан]],
[[живуркания]],
[[живурканият]],
[[живуркана]],
[[живурканата]],
[[живуркано]],
[[живурканото]],
[[живуркани]],
[[живурканите]],
[[живуркащ]],
[[живуркащия]],
[[живуркащият]],
[[живуркаща]],
[[живуркащата]],
[[живуркащо]],
[[живуркащото]],
[[живуркащи]],
[[живуркащите]],
[[живуркайки]],
[[живуркал съм]],
[[живуркала съм]],
[[живуркало съм]],
[[живуркали сме]],
[[живуркал си]],
[[живуркала си]],
[[живуркало си]],
[[живуркали сте]],
[[живуркал е]],
[[живуркала е]],
[[живуркало е]],
[[живуркали са]],
[[бях живуркал]],
[[бях живуркала]],
[[бях живуркало]],
[[бяхме живуркали]],
[[беше живуркал]],
[[беше живуркала]],
[[беше живуркало]],
[[бяхте живуркали]],
[[бяха живуркали]],
[[ще живуркам]],
[[ще живуркаме]],
[[ще живуркаш]],
[[ще живуркате]],
[[ще живурка]],
[[ще живуркат]],
[[ще съм живуркал]],
[[ще съм живуркала]],
[[ще съм живуркало]],
[[ще сме живуркали]],
[[ще си живуркал]],
[[ще си живуркала]],
[[ще си живуркало]],
[[ще сте живуркали]],
[[ще е живуркал]],
[[ще е живуркала]],
[[ще е живуркало]],
[[ще са живуркали]],
[[щях да живуркам]],
[[щяхме да живуркаме]],
[[щеше да живуркаш]],
[[щяхте да живуркате]],
[[щеше да живурка]],
[[щяха да живуркат]],
[[щях да съм живуркал]],
[[щях да съм живуркала]],
[[щях да съм живуркало]],
[[щяхме да сме живуркали]],
[[щеше да си живуркал]],
[[щеше да си живуркала]],
[[щеше да си живуркало]],
[[щяхте да сте живуркали]],
[[щеше да е живуркал]],
[[щеше да е живуркала]],
[[щеше да е живуркало]],
[[щяха да са живуркали]],
[[бил съм живуркал]],
[[била съм живуркала]],
[[било съм живуркало]],
[[били сме живуркали]],
[[бил си живуркал]],
[[била си живуркала]],
[[било си живуркало]],
[[били сте живуркали]],
[[бил е живуркал]],
[[била е живуркала]],
[[било е живуркало]],
[[били са живуркали]],
[[щял съм да живуркам]],
[[щяла съм да живуркам]],
[[щяло съм да живуркам]],
[[щели сме да живуркаме]],
[[щял си да живуркаш]],
[[щяла си да живуркаш]],
[[щяло си да живуркаш]],
[[щели сте да живуркате]],
[[щял да живурка]],
[[щяла да живурка]],
[[щяло да живурка]],
[[щели да живуркат]],
[[щял е да живурка]],
[[щяла е да живурка]],
[[щяло е да живурка]],
[[щели са да живуркат]],
[[щял съм да съм живуркал]],
[[щяла съм да съм живуркала]],
[[щяло съм да съм живуркало]],
[[щели сме да сме живуркали]],
[[щял си да си живуркал]],
[[щяла си да си живуркала]],
[[щяло си да си живуркало]],
[[щели сте да сте живуркали]],
[[щял да е живуркал]],
[[щяла да е живуркала]],
[[щяло да е живуркало]],
[[щели да са живуркали]],
[[щял е да е живуркал]],
[[щяла е да е живуркала]],
[[щяло е да е живуркало]],
[[щели са да са живуркали]],
[[бих живуркал]],
[[бих живуркала]],
[[бих живуркало]],
[[бихме живуркали]],
[[би живуркал]],
[[би живуркала]],
[[би живуркало]],
[[бихте живуркали]],
[[биха живуркали]],
}}</text>
      <sha1>4ggo9rdpacnk2xiy1byl7eax1oscea5</sha1>
    </revision>
  </page>
  <page>
    <title>Шаблон:Словоформи/живявам</title>
    <ns>10</ns>
    <id>493438</id>
    <revision>
      <id>525420</id>
      <timestamp>2005-05-09T08:37:01Z</timestamp>
      <contributor>
        <username>Bgbot</username>
        <id>83</id>
      </contributor>
      <comment>Борислав: Шаблон със словоформи</comment>
      <model>wikitext</model>
      <format>text/x-wiki</format>
      <text bytes="19908" xml:space="preserve">{{Шаблон:Словоформи/Глагол|
  ОСНОВНА ФОРМА = живявам
| СЕГ.ВР., 1Л., ЕД.Ч. = жи·вя·вам
| СЕГ.ВР., 1Л., МН.Ч. = жи·вя·ва·ме
| СЕГ.ВР., 2Л., ЕД.Ч. = жи·вя·ваш
| СЕГ.ВР., 2Л., МН.Ч. = жи·вя·ва·те
| СЕГ.ВР., 3Л., ЕД.Ч. = жи·вя·ва
| СЕГ.ВР., 3Л., МН.Ч. = жи·вя·ват
| МИН.СВ.ВР., 1Л., ЕД.Ч. = жи·вя·вах
| МИН.СВ.ВР., 1Л., МН.Ч. = жи·вя·вах·ме
| МИН.СВ.ВР., 2Л., ЕД.Ч. = жи·вя·ва
| МИН.СВ.ВР., 2Л., МН.Ч. = жи·вя·вах·те
| МИН.СВ.ВР., 3Л., ЕД.Ч. = жи·вя·ва
| МИН.СВ.ВР., 3Л., МН.Ч. = жи·вя·ва·ха
| МИН.НЕСВ.ВР., 1Л., ЕД.Ч. = жи·вя·вах
| МИН.НЕСВ.ВР., 1Л., МН.Ч. = жи·вя·вах·ме
| МИН.НЕСВ.ВР., 2Л., ЕД.Ч. = жи·вя·ва·ше
| МИН.НЕСВ.ВР., 2Л., МН.Ч. = жи·вя·вах·те
| МИН.НЕСВ.ВР., 3Л., ЕД.Ч. = жи·вя·ва·ше
| МИН.НЕСВ.ВР., 3Л., МН.Ч. = жи·вя·ва·ха
| МИН.НЕОПР.ВР., 1Л., ЕД.Ч., М.Р. = живявал съм
| МИН.НЕОПР.ВР., 1Л., ЕД.Ч., Ж.Р. = живявала съм
| МИН.НЕОПР.ВР., 1Л., ЕД.Ч., СР.Р. = живявало съм
| МИН.НЕОПР.ВР., 1Л., МН.Ч. = живявали сме
| МИН.НЕОПР.ВР., 2Л., ЕД.Ч., М.Р. = живявал си
| МИН.НЕОПР.ВР., 2Л., ЕД.Ч., Ж.Р. = живявала си
| МИН.НЕОПР.ВР., 2Л., ЕД.Ч., СР.Р. = живявало си
| МИН.НЕОПР.ВР., 2Л., МН.Ч. = живявали сте
| МИН.НЕОПР.ВР., 3Л., ЕД.Ч., М.Р. = живявал е
| МИН.НЕОПР.ВР., 3Л., ЕД.Ч., Ж.Р. = живявала е
| МИН.НЕОПР.ВР., 3Л., ЕД.Ч., СР.Р. = живявало е
| МИН.НЕОПР.ВР., 3Л., МН.Ч. = живявали са
| МИН.ПРЕД.ВР., 1Л., ЕД.Ч., М.Р. = бях живявал
| МИН.ПРЕД.ВР., 1Л., ЕД.Ч., Ж.Р. = бях живявала
| МИН.ПРЕД.ВР., 1Л., ЕД.Ч., СР.Р. = бях живявало
| МИН.ПРЕД.ВР., 1Л., МН.Ч. = бяхме живявали
| МИН.ПРЕД.ВР., 2Л., ЕД.Ч., М.Р. = беше живявал
| МИН.ПРЕД.ВР., 2Л., ЕД.Ч., Ж.Р. = беше живявала
| МИН.ПРЕД.ВР., 2Л., ЕД.Ч., СР.Р. = беше живявало
| МИН.ПРЕД.ВР., 2Л., МН.Ч. = бяхте живявали
| МИН.ПРЕД.ВР., 3Л., ЕД.Ч., М.Р. = беше живявал
| МИН.ПРЕД.ВР., 3Л., ЕД.Ч., Ж.Р. = беше живявала
| МИН.ПРЕД.ВР., 3Л., ЕД.Ч., СР.Р. = беше живявало
| МИН.ПРЕД.ВР., 3Л., МН.Ч. = бяха живявали
| БЪД.ВР., 1Л., ЕД.Ч. = ще живявам
| БЪД.ВР., 1Л., МН.Ч. = ще живяваме
| БЪД.ВР., 2Л., ЕД.Ч. = ще живяваш
| БЪД.ВР., 2Л., МН.Ч. = ще живявате
| БЪД.ВР., 3Л., ЕД.Ч. = ще живява
| БЪД.ВР., 3Л., МН.Ч. = ще живяват
| БЪД.ПРЕД.ВР., 1Л., ЕД.Ч., М.Р. = ще съм живявал
| БЪД.ПРЕД.ВР., 1Л., ЕД.Ч., Ж.Р. = ще съм живявала
| БЪД.ПРЕД.ВР., 1Л., ЕД.Ч., СР.Р. = ще съм живявало
| БЪД.ПРЕД.ВР., 1Л., МН.Ч. = ще сме живявали
| БЪД.ПРЕД.ВР., 2Л., ЕД.Ч., М.Р. = ще си живявал
| БЪД.ПРЕД.ВР., 2Л., ЕД.Ч., Ж.Р. = ще си живявала
| БЪД.ПРЕД.ВР., 2Л., ЕД.Ч., СР.Р. = ще си живявало
| БЪД.ПРЕД.ВР., 2Л., МН.Ч. = ще сте живявали
| БЪД.ПРЕД.ВР., 3Л., ЕД.Ч., М.Р. = ще е живявал
| БЪД.ПРЕД.ВР., 3Л., ЕД.Ч., Ж.Р. = ще е живявала
| БЪД.ПРЕД.ВР., 3Л., ЕД.Ч., СР.Р. = ще е живявало
| БЪД.ПРЕД.ВР., 3Л., МН.Ч. = ще са живявали
| БЪД.ВР. В МИН., 1Л., ЕД.Ч. = щях да живявам
| БЪД.ВР. В МИН., 1Л., МН.Ч. = щяхме да живяваме
| БЪД.ВР. В МИН., 2Л., ЕД.Ч. = щеше да живяваш
| БЪД.ВР. В МИН., 2Л., МН.Ч. = щяхте да живявате
| БЪД.ВР. В МИН., 3Л., ЕД.Ч. = щеше да живява
| БЪД.ВР. В МИН., 3Л., МН.Ч. = щяха да живяват
| БЪД.ПРЕД.ВР. В МИН., 1Л., ЕД.Ч., М.Р. = щях да съм живявал
| БЪД.ПРЕД.ВР. В МИН., 1Л., ЕД.Ч., Ж.Р. = щях да съм живявала
| БЪД.ПРЕД.ВР. В МИН., 1Л., ЕД.Ч., СР.Р. = щях да съм живявало
| БЪД.ПРЕД.ВР. В МИН., 1Л., МН.Ч. = щяхме да сме живявали
| БЪД.ПРЕД.ВР. В МИН., 2Л., ЕД.Ч., М.Р. = щеше да си живявал
| БЪД.ПРЕД.ВР. В МИН., 2Л., ЕД.Ч., Ж.Р. = щеше да си живявала
| БЪД.ПРЕД.ВР. В МИН., 2Л., ЕД.Ч., СР.Р. = щеше да си живявало
| БЪД.ПРЕД.ВР. В МИН., 2Л., МН.Ч. = щяхте да сте живявали
| БЪД.ПРЕД.ВР. В МИН., 3Л., ЕД.Ч., М.Р. = щеше да е живявал
| БЪД.ПРЕД.ВР. В МИН., 3Л., ЕД.Ч., Ж.Р. = щеше да е живявала
| БЪД.ПРЕД.ВР. В МИН., 3Л., ЕД.Ч., СР.Р. = щеше да е живявало
| БЪД.ПРЕД.ВР. В МИН., 3Л., МН.Ч. = щяха да са живявали
| ПР.НАКЛ., СЕГ.ВР., 1Л., ЕД.Ч., М.Р. = живявал съм
| ПР.НАКЛ., СЕГ.ВР., 1Л., ЕД.Ч., Ж.Р. = живявала съм
| ПР.НАКЛ., СЕГ.ВР., 1Л., ЕД.Ч., СР.Р. = живявало съм
| ПР.НАКЛ., СЕГ.ВР., 1Л., МН.Ч. = живявали сме
| ПР.НАКЛ., СЕГ.ВР., 2Л., ЕД.Ч., М.Р. = живявал си
| ПР.НАКЛ., СЕГ.ВР., 2Л., ЕД.Ч., Ж.Р. = живявала си
| ПР.НАКЛ., СЕГ.ВР., 2Л., ЕД.Ч., СР.Р. = живявало си
| ПР.НАКЛ., СЕГ.ВР., 2Л., МН.Ч. = живявали сте
| ПР.НАКЛ., СЕГ.ВР., 3Л., ЕД.Ч., М.Р. = живявал (е)
| ПР.НАКЛ., СЕГ.ВР., 3Л., ЕД.Ч., Ж.Р. = живявала (е)
| ПР.НАКЛ., СЕГ.ВР., 3Л., ЕД.Ч., СР.Р. = живявало (е)
| ПР.НАКЛ., СЕГ.ВР., 3Л., МН.Ч. = живявали (са)
| ПР.НАКЛ., МИН.СВ.ВР., 1Л., ЕД.Ч., М.Р. = живявал съм
| ПР.НАКЛ., МИН.СВ.ВР., 1Л., ЕД.Ч., Ж.Р. = живявала съм
| ПР.НАКЛ., МИН.СВ.ВР., 1Л., ЕД.Ч., СР.Р. = живявало съм
| ПР.НАКЛ., МИН.СВ.ВР., 1Л., МН.Ч. = живявали сме
| ПР.НАКЛ., МИН.СВ.ВР., 2Л., ЕД.Ч., М.Р. = живявал си
| ПР.НАКЛ., МИН.СВ.ВР., 2Л., ЕД.Ч., Ж.Р. = живявала си
| ПР.НАКЛ., МИН.СВ.ВР., 2Л., ЕД.Ч., СР.Р. = живявало си
| ПР.НАКЛ., МИН.СВ.ВР., 2Л., МН.Ч. = живявали сте
| ПР.НАКЛ., МИН.СВ.ВР., 3Л., ЕД.Ч., М.Р. = живявал (е)
| ПР.НАКЛ., МИН.СВ.ВР., 3Л., ЕД.Ч., Ж.Р. = живявала (е)
| ПР.НАКЛ., МИН.СВ.ВР., 3Л., ЕД.Ч., СР.Р. = живявало (е)
| ПР.НАКЛ., МИН.СВ.ВР., 3Л., МН.Ч. = живявали (са)
| ПР.НАКЛ., МИН.НЕОПР.ВР., 1Л., ЕД.Ч., М.Р. = бил съм живявал
| ПР.НАКЛ., МИН.НЕОПР.ВР., 1Л., ЕД.Ч., Ж.Р. = била съм живявала
| ПР.НАКЛ., МИН.НЕОПР.ВР., 1Л., ЕД.Ч., СР.Р. = било съм живявало
| ПР.НАКЛ., МИН.НЕОПР.ВР., 1Л., МН.Ч. = били сме живявали
| ПР.НАКЛ., МИН.НЕОПР.ВР., 2Л., ЕД.Ч., М.Р. = бил си живявал
| ПР.НАКЛ., МИН.НЕОПР.ВР., 2Л., ЕД.Ч., Ж.Р. = била си живявала
| ПР.НАКЛ., МИН.НЕОПР.ВР., 2Л., ЕД.Ч., СР.Р. = било си живявало
| ПР.НАКЛ., МИН.НЕОПР.ВР., 2Л., МН.Ч. = били сте живявали
| ПР.НАКЛ., МИН.НЕОПР.ВР., 3Л., ЕД.Ч., М.Р. = бил (е) живявал
| ПР.НАКЛ., МИН.НЕОПР.ВР., 3Л., ЕД.Ч., Ж.Р. = била (е) живявала
| ПР.НАКЛ., МИН.НЕОПР.ВР., 3Л., ЕД.Ч., СР.Р. = било (е) живявало
| ПР.НАКЛ., МИН.НЕОПР.ВР., 3Л., МН.Ч. = били (са) живявали
| ПР.НАКЛ., БЪД.ВР., 1Л., ЕД.Ч., М.Р. = щял съм да живявам
| ПР.НАКЛ., БЪД.ВР., 1Л., ЕД.Ч., Ж.Р. = щяла съм да живявам
| ПР.НАКЛ., БЪД.ВР., 1Л., ЕД.Ч., СР.Р. = щяло съм да живявам
| ПР.НАКЛ., БЪД.ВР., 1Л., МН.Ч. = щели сме да живяваме
| ПР.НАКЛ., БЪД.ВР., 2Л., ЕД.Ч., М.Р. = щял си да живяваш
| ПР.НАКЛ., БЪД.ВР., 2Л., ЕД.Ч., Ж.Р. = щяла си да живяваш
| ПР.НАКЛ., БЪД.ВР., 2Л., ЕД.Ч., СР.Р. = щяло си да живяваш
| ПР.НАКЛ., БЪД.ВР., 2Л., МН.Ч. = щели сте да живявате
| ПР.НАКЛ., БЪД.ВР., 3Л., ЕД.Ч., М.Р. = щял (е) да живява
| ПР.НАКЛ., БЪД.ВР., 3Л., ЕД.Ч., Ж.Р. = щяла (е) да живява
| ПР.НАКЛ., БЪД.ВР., 3Л., ЕД.Ч., СР.Р. = щяло (е) да живява
| ПР.НАКЛ., БЪД.ВР., 3Л., МН.Ч. = щели (са) да живяват
| ПР.НАКЛ., БЪД.ПРЕД.ВР., 1Л., ЕД.Ч., М.Р. = щял съм да съм живявал
| ПР.НАКЛ., БЪД.ПРЕД.ВР., 1Л., ЕД.Ч., Ж.Р. = щяла съм да съм живявала
| ПР.НАКЛ., БЪД.ПРЕД.ВР., 1Л., ЕД.Ч., СР.Р. = щяло съм да съм живявало
| ПР.НАКЛ., БЪД.ПРЕД.ВР., 1Л., МН.Ч. = щели сме да сме живявали
| ПР.НАКЛ., БЪД.ПРЕД.ВР., 2Л., ЕД.Ч., М.Р. = щял си да си живявал
| ПР.НАКЛ., БЪД.ПРЕД.ВР., 2Л., ЕД.Ч., Ж.Р. = щяла си да си живявала
| ПР.НАКЛ., БЪД.ПРЕД.ВР., 2Л., ЕД.Ч., СР.Р. = щяло си да си живявало
| ПР.НАКЛ., БЪД.ПРЕД.ВР., 2Л., МН.Ч. = щели сте да сте живявали
| ПР.НАКЛ., БЪД.ПРЕД.ВР., 3Л., ЕД.Ч., М.Р. = щял (е) да е живявал
| ПР.НАКЛ., БЪД.ПРЕД.ВР., 3Л., ЕД.Ч., Ж.Р. = щяла (е) да е живявала
| ПР.НАКЛ., БЪД.ПРЕД.ВР., 3Л., ЕД.Ч., СР.Р. = щяло (е) да е живявало
| ПР.НАКЛ., БЪД.ПРЕД.ВР., 3Л., МН.Ч. = щели (са) да са живявали
| УСЛОВНО НАКЛОНЕНИЕ, 1Л., ЕД.Ч., М.Р. = бих живявал
| УСЛОВНО НАКЛОНЕНИЕ, 1Л., ЕД.Ч., Ж.Р. = бих живявала
| УСЛОВНО НАКЛОНЕНИЕ, 1Л., ЕД.Ч., СР.Р. = бих живявало
| УСЛОВНО НАКЛОНЕНИЕ, 1Л., МН.Ч. = бихме живявали
| УСЛОВНО НАКЛОНЕНИЕ, 2Л., ЕД.Ч., М.Р. = би живявал
| УСЛОВНО НАКЛОНЕНИЕ, 2Л., ЕД.Ч., Ж.Р. = би живявала
| УСЛОВНО НАКЛОНЕНИЕ, 2Л., ЕД.Ч., СР.Р. = би живявало
| УСЛОВНО НАКЛОНЕНИЕ, 2Л., МН.Ч. = бихте живявали
| УСЛОВНО НАКЛОНЕНИЕ, 3Л., ЕД.Ч., М.Р. = би живявал
| УСЛОВНО НАКЛОНЕНИЕ, 3Л., ЕД.Ч., Ж.Р. = би живявала
| УСЛОВНО НАКЛОНЕНИЕ, 3Л., ЕД.Ч., СР.Р. = би живявало
| УСЛОВНО НАКЛОНЕНИЕ, 3Л., МН.Ч. = биха живявали
| ПОВЕЛИТЕЛНО НАКЛОНЕНИЕ, ЕД.Ч. = жи·вя·вай
| ПОВЕЛИТЕЛНО НАКЛОНЕНИЕ, МН.Ч. = жи·вя·вай·те
| МИН.СТРАД.ПРИЧ. М.Р. = жи·вя·ван
| МИН.СТРАД.ПРИЧ. М.Р. НЕПЪЛЕН ЧЛЕН = жи·вя·ва·ния
| МИН.СТРАД.ПРИЧ. М.Р. ПЪЛЕН ЧЛЕН = жи·вя·ва·ни·ят
| МИН.СТРАД.ПРИЧ. Ж.Р. = жи·вя·ва·на
| МИН.СТРАД.ПРИЧ. Ж.Р. ЧЛЕН = жи·вя·ва·на·та
| МИН.СТРАД.ПРИЧ. СР.Р. = жи·вя·ва·но
| МИН.СТРАД.ПРИЧ. СР.Р. ЧЛЕН = жи·вя·ва·но·то
| МИН.СТРАД.ПРИЧ. МН.Ч. = жи·вя·ва·ни
| МИН.СТРАД.ПРИЧ. МН.Ч. ЧЛЕН = жи·вя·ва·ни·те
| МИН.ДЕЯТ.СВ.ПРИЧ. М.Р. = жи·вя·вал
| МИН.ДЕЯТ.СВ.ПРИЧ. М.Р. НЕПЪЛЕН ЧЛЕН = жи·вя·ва·лия
| МИН.ДЕЯТ.СВ.ПРИЧ. М.Р. ПЪЛЕН ЧЛЕН = жи·вя·ва·ли·ят
| МИН.ДЕЯТ.СВ.ПРИЧ. Ж.Р. = жи·вя·ва·ла
| МИН.ДЕЯТ.СВ.ПРИЧ. Ж.Р. ЧЛЕН = жи·вя·ва·ла·та
| МИН.ДЕЯТ.СВ.ПРИЧ. СР.Р. = жи·вя·ва·ло
| МИН.ДЕЯТ.СВ.ПРИЧ. СР.Р. ЧЛЕН = жи·вя·ва·ло·то
| МИН.ДЕЯТ.СВ.ПРИЧ. МН.Ч. = жи·вя·ва·ли
| МИН.ДЕЯТ.СВ.ПРИЧ. МН.Ч. ЧЛЕН = жи·вя·ва·ли·те
| МИН.ДЕЯТ.НЕСВ.ПРИЧ. М.Р. = жи·вя·вал
| МИН.ДЕЯТ.НЕСВ.ПРИЧ. М.Р. НЕПЪЛЕН ЧЛЕН = жи·вя·ва·лия
| МИН.ДЕЯТ.НЕСВ.ПРИЧ. М.Р. ПЪЛЕН ЧЛЕН = жи·вя·ва·ли·ят
| МИН.ДЕЯТ.НЕСВ.ПРИЧ. Ж.Р. = жи·вя·ва·ла
| МИН.ДЕЯТ.НЕСВ.ПРИЧ. Ж.Р. ЧЛЕН = жи·вя·ва·ла·та
| МИН.ДЕЯТ.НЕСВ.ПРИЧ. СР.Р. = жи·вя·ва·ло
| МИН.ДЕЯТ.НЕСВ.ПРИЧ. СР.Р. ЧЛЕН = жи·вя·ва·ло·то
| МИН.ДЕЯТ.НЕСВ.ПРИЧ. МН.Ч. = жи·вя·ва·ли
| МИН.ДЕЯТ.НЕСВ.ПРИЧ. МН.Ч. ЧЛЕН = жи·вя·ва·ли·те
| СЕГ.ДЕЯТ.ПРИЧ. М.Р. = жи·вя·ващ
| СЕГ.ДЕЯТ.ПРИЧ. М.Р. НЕПЪЛЕН ЧЛЕН = жи·вя·ва·щия
| СЕГ.ДЕЯТ.ПРИЧ. М.Р. ПЪЛЕН ЧЛЕН = жи·вя·ва·щи·ят
| СЕГ.ДЕЯТ.ПРИЧ. Ж.Р. = жи·вя·ва·ща
| СЕГ.ДЕЯТ.ПРИЧ. Ж.Р. ЧЛЕН = жи·вя·ва·ща·та
| СЕГ.ДЕЯТ.ПРИЧ. СР.Р. = жи·вя·ва·що
| СЕГ.ДЕЯТ.ПРИЧ. СР.Р. ЧЛЕН = жи·вя·ва·що·то
| СЕГ.ДЕЯТ.ПРИЧ. МН.Ч. = жи·вя·ва·щи
| СЕГ.ДЕЯТ.ПРИЧ. МН.Ч. ЧЛЕН = жи·вя·ва·щи·те
| ДЕЕПРИЧАСТИЕ = жи·вя·вай·ки
| СКРИТИ ПРЕПРАТКИ = 
[[живявам]],
[[живяваш]],
[[живява]],
[[живяваме]],
[[живявате]],
[[живяват]],
[[живявах]],
[[живявахме]],
[[живявахте]],
[[живяваха]],
[[живяваше]],
[[живявай]],
[[живявайте]],
[[живявал]],
[[живявалия]],
[[живявалият]],
[[живявала]],
[[живявалата]],
[[живявало]],
[[живявалото]],
[[живявали]],
[[живявалите]],
[[живяван]],
[[живявания]],
[[живяваният]],
[[живявана]],
[[живяваната]],
[[живявано]],
[[живяваното]],
[[живявани]],
[[живяваните]],
[[живяващ]],
[[живяващия]],
[[живяващият]],
[[живяваща]],
[[живяващата]],
[[живяващо]],
[[живяващото]],
[[живяващи]],
[[живяващите]],
[[живявайки]],
[[живявал съм]],
[[живявала съм]],
[[живявало съм]],
[[живявали сме]],
[[живявал си]],
[[живявала си]],
[[живявало си]],
[[живявали сте]],
[[живявал е]],
[[живявала е]],
[[живявало е]],
[[живявали са]],
[[бях живявал]],
[[бях живявала]],
[[бях живявало]],
[[бяхме живявали]],
[[беше живявал]],
[[беше живявала]],
[[беше живявало]],
[[бяхте живявали]],
[[бяха живявали]],
[[ще живявам]],
[[ще живяваме]],
[[ще живяваш]],
[[ще живявате]],
[[ще живява]],
[[ще живяват]],
[[ще съм живявал]],
[[ще съм живявала]],
[[ще съм живявало]],
[[ще сме живявали]],
[[ще си живявал]],
[[ще си живявала]],
[[ще си живявало]],
[[ще сте живявали]],
[[ще е живявал]],
[[ще е живявала]],
[[ще е живявало]],
[[ще са живявали]],
[[щях да живявам]],
[[щяхме да живяваме]],
[[щеше да живяваш]],
[[щяхте да живявате]],
[[щеше да живява]],
[[щяха да живяват]],
[[щях да съм живявал]],
[[щях да съм живявала]],
[[щях да съм живявало]],
[[щяхме да сме живявали]],
[[щеше да си живявал]],
[[щеше да си живявала]],
[[щеше да си живявало]],
[[щяхте да сте живявали]],
[[щеше да е живявал]],
[[щеше да е живявала]],
[[щеше да е живявало]],
[[щяха да са живявали]],
[[бил съм живявал]],
[[била съм живявала]],
[[било съм живявало]],
[[били сме живявали]],
[[бил си живявал]],
[[била си живявала]],
[[било си живявало]],
[[били сте живявали]],
[[бил е живявал]],
[[била е живявала]],
[[било е живявало]],
[[били са живявали]],
[[щял съм да живявам]],
[[щяла съм да живявам]],
[[щяло съм да живявам]],
[[щели сме да живяваме]],
[[щял си да живяваш]],
[[щяла си да живяваш]],
[[щяло си да живяваш]],
[[щели сте да живявате]],
[[щял да живява]],
[[щяла да живява]],
[[щяло да живява]],
[[щели да живяват]],
[[щял е да живява]],
[[щяла е да живява]],
[[щяло е да живява]],
[[щели са да живяват]],
[[щял съм да съм живявал]],
[[щяла съм да съм живявала]],
[[щяло съм да съм живявало]],
[[щели сме да сме живявали]],
[[щял си да си живявал]],
[[щяла си да си живявала]],
[[щяло си да си живявало]],
[[щели сте да сте живявали]],
[[щял да е живявал]],
[[щяла да е живявала]],
[[щяло да е живявало]],
[[щели да са живявали]],
[[щял е да е живявал]],
[[щяла е да е живявала]],
[[щяло е да е живявало]],
[[щели са да са живявали]],
[[бих живявал]],
[[бих живявала]],
[[бих живявало]],
[[бихме живявали]],
[[би живявал]],
[[би живявала]],
[[би живявало]],
[[бихте живявали]],
[[биха живявали]],
}}</text>
      <sha1>fl153z812z4bea6p2gy5ttm12ks2ta6</sha1>
    </revision>
  </page>
  <page>
    <title>Шаблон:Словоформи/жигосам</title>
    <ns>10</ns>
    <id>493440</id>
    <revision>
      <id>525422</id>
      <timestamp>2005-05-09T08:37:21Z</timestamp>
      <contributor>
        <username>Bgbot</username>
        <id>83</id>
      </contributor>
      <comment>Борислав: Шаблон със словоформи</comment>
      <model>wikitext</model>
      <format>text/x-wiki</format>
      <text bytes="19908" xml:space="preserve">{{Шаблон:Словоформи/Глагол|
  ОСНОВНА ФОРМА = жигосам
| СЕГ.ВР., 1Л., ЕД.Ч. = жи·го·сам
| СЕГ.ВР., 1Л., МН.Ч. = жи·го·са·ме
| СЕГ.ВР., 2Л., ЕД.Ч. = жи·го·саш
| СЕГ.ВР., 2Л., МН.Ч. = жи·го·са·те
| СЕГ.ВР., 3Л., ЕД.Ч. = жи·го·са
| СЕГ.ВР., 3Л., МН.Ч. = жи·го·сат
| МИН.СВ.ВР., 1Л., ЕД.Ч. = жи·го·сах
| МИН.СВ.ВР., 1Л., МН.Ч. = жи·го·сах·ме
| МИН.СВ.ВР., 2Л., ЕД.Ч. = жи·го·са
| МИН.СВ.ВР., 2Л., МН.Ч. = жи·го·сах·те
| МИН.СВ.ВР., 3Л., ЕД.Ч. = жи·го·са
| МИН.СВ.ВР., 3Л., МН.Ч. = жи·го·са·ха
| МИН.НЕСВ.ВР., 1Л., ЕД.Ч. = жи·го·сах
| МИН.НЕСВ.ВР., 1Л., МН.Ч. = жи·го·сах·ме
| МИН.НЕСВ.ВР., 2Л., ЕД.Ч. = жи·го·са·ше
| МИН.НЕСВ.ВР., 2Л., МН.Ч. = жи·го·сах·те
| МИН.НЕСВ.ВР., 3Л., ЕД.Ч. = жи·го·са·ше
| МИН.НЕСВ.ВР., 3Л., МН.Ч. = жи·го·са·ха
| МИН.НЕОПР.ВР., 1Л., ЕД.Ч., М.Р. = жигосал съм
| МИН.НЕОПР.ВР., 1Л., ЕД.Ч., Ж.Р. = жигосала съм
| МИН.НЕОПР.ВР., 1Л., ЕД.Ч., СР.Р. = жигосало съм
| МИН.НЕОПР.ВР., 1Л., МН.Ч. = жигосали сме
| МИН.НЕОПР.ВР., 2Л., ЕД.Ч., М.Р. = жигосал си
| МИН.НЕОПР.ВР., 2Л., ЕД.Ч., Ж.Р. = жигосала си
| МИН.НЕОПР.ВР., 2Л., ЕД.Ч., СР.Р. = жигосало си
| МИН.НЕОПР.ВР., 2Л., МН.Ч. = жигосали сте
| МИН.НЕОПР.ВР., 3Л., ЕД.Ч., М.Р. = жигосал е
| МИН.НЕОПР.ВР., 3Л., ЕД.Ч., Ж.Р. = жигосала е
| МИН.НЕОПР.ВР., 3Л., ЕД.Ч., СР.Р. = жигосало е
| МИН.НЕОПР.ВР., 3Л., МН.Ч. = жигосали са
| МИН.ПРЕД.ВР., 1Л., ЕД.Ч., М.Р. = бях жигосал
| МИН.ПРЕД.ВР., 1Л., ЕД.Ч., Ж.Р. = бях жигосала
| МИН.ПРЕД.ВР., 1Л., ЕД.Ч., СР.Р. = бях жигосало
| МИН.ПРЕД.ВР., 1Л., МН.Ч. = бяхме жигосали
| МИН.ПРЕД.ВР., 2Л., ЕД.Ч., М.Р. = беше жигосал
| МИН.ПРЕД.ВР., 2Л., ЕД.Ч., Ж.Р. = беше жигосала
| МИН.ПРЕД.ВР., 2Л., ЕД.Ч., СР.Р. = беше жигосало
| МИН.ПРЕД.ВР., 2Л., МН.Ч. = бяхте жигосали
| МИН.ПРЕД.ВР., 3Л., ЕД.Ч., М.Р. = беше жигосал
| МИН.ПРЕД.ВР., 3Л., ЕД.Ч., Ж.Р. = беше жигосала
| МИН.ПРЕД.ВР., 3Л., ЕД.Ч., СР.Р. = беше жигосало
| МИН.ПРЕД.ВР., 3Л., МН.Ч. = бяха жигосали
| БЪД.ВР., 1Л., ЕД.Ч. = ще жигосам
| БЪД.ВР., 1Л., МН.Ч. = ще жигосаме
| БЪД.ВР., 2Л., ЕД.Ч. = ще жигосаш
| БЪД.ВР., 2Л., МН.Ч. = ще жигосате
| БЪД.ВР., 3Л., ЕД.Ч. = ще жигоса
| БЪД.ВР., 3Л., МН.Ч. = ще жигосат
| БЪД.ПРЕД.ВР., 1Л., ЕД.Ч., М.Р. = ще съм жигосал
| БЪД.ПРЕД.ВР., 1Л., ЕД.Ч., Ж.Р. = ще съм жигосала
| БЪД.ПРЕД.ВР., 1Л., ЕД.Ч., СР.Р. = ще съм жигосало
| БЪД.ПРЕД.ВР., 1Л., МН.Ч. = ще сме жигосали
| БЪД.ПРЕД.ВР., 2Л., ЕД.Ч., М.Р. = ще си жигосал
| БЪД.ПРЕД.ВР., 2Л., ЕД.Ч., Ж.Р. = ще си жигосала
| БЪД.ПРЕД.ВР., 2Л., ЕД.Ч., СР.Р. = ще си жигосало
| БЪД.ПРЕД.ВР., 2Л., МН.Ч. = ще сте жигосали
| БЪД.ПРЕД.ВР., 3Л., ЕД.Ч., М.Р. = ще е жигосал
| БЪД.ПРЕД.ВР., 3Л., ЕД.Ч., Ж.Р. = ще е жигосала
| БЪД.ПРЕД.ВР., 3Л., ЕД.Ч., СР.Р. = ще е жигосало
| БЪД.ПРЕД.ВР., 3Л., МН.Ч. = ще са жигосали
| БЪД.ВР. В МИН., 1Л., ЕД.Ч. = щях да жигосам
| БЪД.ВР. В МИН., 1Л., МН.Ч. = щяхме да жигосаме
| БЪД.ВР. В МИН., 2Л., ЕД.Ч. = щеше да жигосаш
| БЪД.ВР. В МИН., 2Л., МН.Ч. = щяхте да жигосате
| БЪД.ВР. В МИН., 3Л., ЕД.Ч. = щеше да жигоса
| БЪД.ВР. В МИН., 3Л., МН.Ч. = щяха да жигосат
| БЪД.ПРЕД.ВР. В МИН., 1Л., ЕД.Ч., М.Р. = щях да съм жигосал
| БЪД.ПРЕД.ВР. В МИН., 1Л., ЕД.Ч., Ж.Р. = щях да съм жигосала
| БЪД.ПРЕД.ВР. В МИН., 1Л., ЕД.Ч., СР.Р. = щях да съм жигосало
| БЪД.ПРЕД.ВР. В МИН., 1Л., МН.Ч. = щяхме да сме жигосали
| БЪД.ПРЕД.ВР. В МИН., 2Л., ЕД.Ч., М.Р. = щеше да си жигосал
| БЪД.ПРЕД.ВР. В МИН., 2Л., ЕД.Ч., Ж.Р. = щеше да си жигосала
| БЪД.ПРЕД.ВР. В МИН., 2Л., ЕД.Ч., СР.Р. = щеше да си жигосало
| БЪД.ПРЕД.ВР. В МИН., 2Л., МН.Ч. = щяхте да сте жигосали
| БЪД.ПРЕД.ВР. В МИН., 3Л., ЕД.Ч., М.Р. = щеше да е жигосал
| БЪД.ПРЕД.ВР. В МИН., 3Л., ЕД.Ч., Ж.Р. = щеше да е жигосала
| БЪД.ПРЕД.ВР. В МИН., 3Л., ЕД.Ч., СР.Р. = щеше да е жигосало
| БЪД.ПРЕД.ВР. В МИН., 3Л., МН.Ч. = щяха да са жигосали
| ПР.НАКЛ., СЕГ.ВР., 1Л., ЕД.Ч., М.Р. = жигосал съм
| ПР.НАКЛ., СЕГ.ВР., 1Л., ЕД.Ч., Ж.Р. = жигосала съм
| ПР.НАКЛ., СЕГ.ВР., 1Л., ЕД.Ч., СР.Р. = жигосало съм
| ПР.НАКЛ., СЕГ.ВР., 1Л., МН.Ч. = жигосали сме
| ПР.НАКЛ., СЕГ.ВР., 2Л., ЕД.Ч., М.Р. = жигосал си
| ПР.НАКЛ., СЕГ.ВР., 2Л., ЕД.Ч., Ж.Р. = жигосала си
| ПР.НАКЛ., СЕГ.ВР., 2Л., ЕД.Ч., СР.Р. = жигосало си
| ПР.НАКЛ., СЕГ.ВР., 2Л., МН.Ч. = жигосали сте
| ПР.НАКЛ., СЕГ.ВР., 3Л., ЕД.Ч., М.Р. = жигосал (е)
| ПР.НАКЛ., СЕГ.ВР., 3Л., ЕД.Ч., Ж.Р. = жигосала (е)
| ПР.НАКЛ., СЕГ.ВР., 3Л., ЕД.Ч., СР.Р. = жигосало (е)
| ПР.НАКЛ., СЕГ.ВР., 3Л., МН.Ч. = жигосали (са)
| ПР.НАКЛ., МИН.СВ.ВР., 1Л., ЕД.Ч., М.Р. = жигосал съм
| ПР.НАКЛ., МИН.СВ.ВР., 1Л., ЕД.Ч., Ж.Р. = жигосала съм
| ПР.НАКЛ., МИН.СВ.ВР., 1Л., ЕД.Ч., СР.Р. = жигосало съм
| ПР.НАКЛ., МИН.СВ.ВР., 1Л., МН.Ч. = жигосали сме
| ПР.НАКЛ., МИН.СВ.ВР., 2Л., ЕД.Ч., М.Р. = жигосал си
| ПР.НАКЛ., МИН.СВ.ВР., 2Л., ЕД.Ч., Ж.Р. = жигосала си
| ПР.НАКЛ., МИН.СВ.ВР., 2Л., ЕД.Ч., СР.Р. = жигосало си
| ПР.НАКЛ., МИН.СВ.ВР., 2Л., МН.Ч. = жигосали сте
| ПР.НАКЛ., МИН.СВ.ВР., 3Л., ЕД.Ч., М.Р. = жигосал (е)
| ПР.НАКЛ., МИН.СВ.ВР., 3Л., ЕД.Ч., Ж.Р. = жигосала (е)
| ПР.НАКЛ., МИН.СВ.ВР., 3Л., ЕД.Ч., СР.Р. = жигосало (е)
| ПР.НАКЛ., МИН.СВ.ВР., 3Л., МН.Ч. = жигосали (са)
| ПР.НАКЛ., МИН.НЕОПР.ВР., 1Л., ЕД.Ч., М.Р. = бил съм жигосал
| ПР.НАКЛ., МИН.НЕОПР.ВР., 1Л., ЕД.Ч., Ж.Р. = била съм жигосала
| ПР.НАКЛ., МИН.НЕОПР.ВР., 1Л., ЕД.Ч., СР.Р. = било съм жигосало
| ПР.НАКЛ., МИН.НЕОПР.ВР., 1Л., МН.Ч. = били сме жигосали
| ПР.НАКЛ., МИН.НЕОПР.ВР., 2Л., ЕД.Ч., М.Р. = бил си жигосал
| ПР.НАКЛ., МИН.НЕОПР.ВР., 2Л., ЕД.Ч., Ж.Р. = била си жигосала
| ПР.НАКЛ., МИН.НЕОПР.ВР., 2Л., ЕД.Ч., СР.Р. = било си жигосало
| ПР.НАКЛ., МИН.НЕОПР.ВР., 2Л., МН.Ч. = били сте жигосали
| ПР.НАКЛ., МИН.НЕОПР.ВР., 3Л., ЕД.Ч., М.Р. = бил (е) жигосал
| ПР.НАКЛ., МИН.НЕОПР.ВР., 3Л., ЕД.Ч., Ж.Р. = била (е) жигосала
| ПР.НАКЛ., МИН.НЕОПР.ВР., 3Л., ЕД.Ч., СР.Р. = било (е) жигосало
| ПР.НАКЛ., МИН.НЕОПР.ВР., 3Л., МН.Ч. = били (са) жигосали
| ПР.НАКЛ., БЪД.ВР., 1Л., ЕД.Ч., М.Р. = щял съм да жигосам
| ПР.НАКЛ., БЪД.ВР., 1Л., ЕД.Ч., Ж.Р. = щяла съм да жигосам
| ПР.НАКЛ., БЪД.ВР., 1Л., ЕД.Ч., СР.Р. = щяло съм да жигосам
| ПР.НАКЛ., БЪД.ВР., 1Л., МН.Ч. = щели сме да жигосаме
| ПР.НАКЛ., БЪД.ВР., 2Л., ЕД.Ч., М.Р. = щял си да жигосаш
| ПР.НАКЛ., БЪД.ВР., 2Л., ЕД.Ч., Ж.Р. = щяла си да жигосаш
| ПР.НАКЛ., БЪД.ВР., 2Л., ЕД.Ч., СР.Р. = щяло си да жигосаш
| ПР.НАКЛ., БЪД.ВР., 2Л., МН.Ч. = щели сте да жигосате
| ПР.НАКЛ., БЪД.ВР., 3Л., ЕД.Ч., М.Р. = щял (е) да жигоса
| ПР.НАКЛ., БЪД.ВР., 3Л., ЕД.Ч., Ж.Р. = щяла (е) да жигоса
| ПР.НАКЛ., БЪД.ВР., 3Л., ЕД.Ч., СР.Р. = щяло (е) да жигоса
| ПР.НАКЛ., БЪД.ВР., 3Л., МН.Ч. = щели (са) да жигосат
| ПР.НАКЛ., БЪД.ПРЕД.ВР., 1Л., ЕД.Ч., М.Р. = щял съм да съм жигосал
| ПР.НАКЛ., БЪД.ПРЕД.ВР., 1Л., ЕД.Ч., Ж.Р. = щяла съм да съм жигосала
| ПР.НАКЛ., БЪД.ПРЕД.ВР., 1Л., ЕД.Ч., СР.Р. = щяло съм да съм жигосало
| ПР.НАКЛ., БЪД.ПРЕД.ВР., 1Л., МН.Ч. = щели сме да сме жигосали
| ПР.НАКЛ., БЪД.ПРЕД.ВР., 2Л., ЕД.Ч., М.Р. = щял си да си жигосал
| ПР.НАКЛ., БЪД.ПРЕД.ВР., 2Л., ЕД.Ч., Ж.Р. = щяла си да си жигосала
| ПР.НАКЛ., БЪД.ПРЕД.ВР., 2Л., ЕД.Ч., СР.Р. = щяло си да си жигосало
| ПР.НАКЛ., БЪД.ПРЕД.ВР., 2Л., МН.Ч. = щели сте да сте жигосали
| ПР.НАКЛ., БЪД.ПРЕД.ВР., 3Л., ЕД.Ч., М.Р. = щял (е) да е жигосал
| ПР.НАКЛ., БЪД.ПРЕД.ВР., 3Л., ЕД.Ч., Ж.Р. = щяла (е) да е жигосала
| ПР.НАКЛ., БЪД.ПРЕД.ВР., 3Л., ЕД.Ч., СР.Р. = щяло (е) да е жигосало
| ПР.НАКЛ., БЪД.ПРЕД.ВР., 3Л., МН.Ч. = щели (са) да са жигосали
| УСЛОВНО НАКЛОНЕНИЕ, 1Л., ЕД.Ч., М.Р. = бих жигосал
| УСЛОВНО НАКЛОНЕНИЕ, 1Л., ЕД.Ч., Ж.Р. = бих жигосала
| УСЛОВНО НАКЛОНЕНИЕ, 1Л., ЕД.Ч., СР.Р. = бих жигосало
| УСЛОВНО НАКЛОНЕНИЕ, 1Л., МН.Ч. = бихме жигосали
| УСЛОВНО НАКЛОНЕНИЕ, 2Л., ЕД.Ч., М.Р. = би жигосал
| УСЛОВНО НАКЛОНЕНИЕ, 2Л., ЕД.Ч., Ж.Р. = би жигосала
| УСЛОВНО НАКЛОНЕНИЕ, 2Л., ЕД.Ч., СР.Р. = би жигосало
| УСЛОВНО НАКЛОНЕНИЕ, 2Л., МН.Ч. = бихте жигосали
| УСЛОВНО НАКЛОНЕНИЕ, 3Л., ЕД.Ч., М.Р. = би жигосал
| УСЛОВНО НАКЛОНЕНИЕ, 3Л., ЕД.Ч., Ж.Р. = би жигосала
| УСЛОВНО НАКЛОНЕНИЕ, 3Л., ЕД.Ч., СР.Р. = би жигосало
| УСЛОВНО НАКЛОНЕНИЕ, 3Л., МН.Ч. = биха жигосали
| ПОВЕЛИТЕЛНО НАКЛОНЕНИЕ, ЕД.Ч. = жи·го·сай
| ПОВЕЛИТЕЛНО НАКЛОНЕНИЕ, МН.Ч. = жи·го·сай·те
| МИН.СТРАД.ПРИЧ. М.Р. = жи·го·сан
| МИН.СТРАД.ПРИЧ. М.Р. НЕПЪЛЕН ЧЛЕН = жи·го·са·ния
| МИН.СТРАД.ПРИЧ. М.Р. ПЪЛЕН ЧЛЕН = жи·го·са·ни·ят
| МИН.СТРАД.ПРИЧ. Ж.Р. = жи·го·са·на
| МИН.СТРАД.ПРИЧ. Ж.Р. ЧЛЕН = жи·го·са·на·та
| МИН.СТРАД.ПРИЧ. СР.Р. = жи·го·са·но
| МИН.СТРАД.ПРИЧ. СР.Р. ЧЛЕН = жи·го·са·но·то
| МИН.СТРАД.ПРИЧ. МН.Ч. = жи·го·са·ни
| МИН.СТРАД.ПРИЧ. МН.Ч. ЧЛЕН = жи·го·са·ни·те
| МИН.ДЕЯТ.СВ.ПРИЧ. М.Р. = жи·го·сал
| МИН.ДЕЯТ.СВ.ПРИЧ. М.Р. НЕПЪЛЕН ЧЛЕН = жи·го·са·лия
| МИН.ДЕЯТ.СВ.ПРИЧ. М.Р. ПЪЛЕН ЧЛЕН = жи·го·са·ли·ят
| МИН.ДЕЯТ.СВ.ПРИЧ. Ж.Р. = жи·го·са·ла
| МИН.ДЕЯТ.СВ.ПРИЧ. Ж.Р. ЧЛЕН = жи·го·са·ла·та
| МИН.ДЕЯТ.СВ.ПРИЧ. СР.Р. = жи·го·са·ло
| МИН.ДЕЯТ.СВ.ПРИЧ. СР.Р. ЧЛЕН = жи·го·са·ло·то
| МИН.ДЕЯТ.СВ.ПРИЧ. МН.Ч. = жи·го·са·ли
| МИН.ДЕЯТ.СВ.ПРИЧ. МН.Ч. ЧЛЕН = жи·го·са·ли·те
| МИН.ДЕЯТ.НЕСВ.ПРИЧ. М.Р. = жи·го·сал
| МИН.ДЕЯТ.НЕСВ.ПРИЧ. М.Р. НЕПЪЛЕН ЧЛЕН = жи·го·са·лия
| МИН.ДЕЯТ.НЕСВ.ПРИЧ. М.Р. ПЪЛЕН ЧЛЕН = жи·го·са·ли·ят
| МИН.ДЕЯТ.НЕСВ.ПРИЧ. Ж.Р. = жи·го·са·ла
| МИН.ДЕЯТ.НЕСВ.ПРИЧ. Ж.Р. ЧЛЕН = жи·го·са·ла·та
| МИН.ДЕЯТ.НЕСВ.ПРИЧ. СР.Р. = жи·го·са·ло
| МИН.ДЕЯТ.НЕСВ.ПРИЧ. СР.Р. ЧЛЕН = жи·го·са·ло·то
| МИН.ДЕЯТ.НЕСВ.ПРИЧ. МН.Ч. = жи·го·са·ли
| МИН.ДЕЯТ.НЕСВ.ПРИЧ. МН.Ч. ЧЛЕН = жи·го·са·ли·те
| СЕГ.ДЕЯТ.ПРИЧ. М.Р. = жи·го·сащ
| СЕГ.ДЕЯТ.ПРИЧ. М.Р. НЕПЪЛЕН ЧЛЕН = жи·го·са·щия
| СЕГ.ДЕЯТ.ПРИЧ. М.Р. ПЪЛЕН ЧЛЕН = жи·го·са·щи·ят
| СЕГ.ДЕЯТ.ПРИЧ. Ж.Р. = жи·го·са·ща
| СЕГ.ДЕЯТ.ПРИЧ. Ж.Р. ЧЛЕН = жи·го·са·ща·та
| СЕГ.ДЕЯТ.ПРИЧ. СР.Р. = жи·го·са·що
| СЕГ.ДЕЯТ.ПРИЧ. СР.Р. ЧЛЕН = жи·го·са·що·то
| СЕГ.ДЕЯТ.ПРИЧ. МН.Ч. = жи·го·са·щи
| СЕГ.ДЕЯТ.ПРИЧ. МН.Ч. ЧЛЕН = жи·го·са·щи·те
| ДЕЕПРИЧАСТИЕ = жи·го·сай·ки
| СКРИТИ ПРЕПРАТКИ = 
[[жигосам]],
[[жигосаш]],
[[жигоса]],
[[жигосаме]],
[[жигосате]],
[[жигосат]],
[[жигосах]],
[[жигосахме]],
[[жигосахте]],
[[жигосаха]],
[[жигосаше]],
[[жигосай]],
[[жигосайте]],
[[жигосал]],
[[жигосалия]],
[[жигосалият]],
[[жигосала]],
[[жигосалата]],
[[жигосало]],
[[жигосалото]],
[[жигосали]],
[[жигосалите]],
[[жигосан]],
[[жигосания]],
[[жигосаният]],
[[жигосана]],
[[жигосаната]],
[[жигосано]],
[[жигосаното]],
[[жигосани]],
[[жигосаните]],
[[жигосащ]],
[[жигосащия]],
[[жигосащият]],
[[жигосаща]],
[[жигосащата]],
[[жигосащо]],
[[жигосащото]],
[[жигосащи]],
[[жигосащите]],
[[жигосайки]],
[[жигосал съм]],
[[жигосала съм]],
[[жигосало съм]],
[[жигосали сме]],
[[жигосал си]],
[[жигосала си]],
[[жигосало си]],
[[жигосали сте]],
[[жигосал е]],
[[жигосала е]],
[[жигосало е]],
[[жигосали са]],
[[бях жигосал]],
[[бях жигосала]],
[[бях жигосало]],
[[бяхме жигосали]],
[[беше жигосал]],
[[беше жигосала]],
[[беше жигосало]],
[[бяхте жигосали]],
[[бяха жигосали]],
[[ще жигосам]],
[[ще жигосаме]],
[[ще жигосаш]],
[[ще жигосате]],
[[ще жигоса]],
[[ще жигосат]],
[[ще съм жигосал]],
[[ще съм жигосала]],
[[ще съм жигосало]],
[[ще сме жигосали]],
[[ще си жигосал]],
[[ще си жигосала]],
[[ще си жигосало]],
[[ще сте жигосали]],
[[ще е жигосал]],
[[ще е жигосала]],
[[ще е жигосало]],
[[ще са жигосали]],
[[щях да жигосам]],
[[щяхме да жигосаме]],
[[щеше да жигосаш]],
[[щяхте да жигосате]],
[[щеше да жигоса]],
[[щяха да жигосат]],
[[щях да съм жигосал]],
[[щях да съм жигосала]],
[[щях да съм жигосало]],
[[щяхме да сме жигосали]],
[[щеше да си жигосал]],
[[щеше да си жигосала]],
[[щеше да си жигосало]],
[[щяхте да сте жигосали]],
[[щеше да е жигосал]],
[[щеше да е жигосала]],
[[щеше да е жигосало]],
[[щяха да са жигосали]],
[[бил съм жигосал]],
[[била съм жигосала]],
[[било съм жигосало]],
[[били сме жигосали]],
[[бил си жигосал]],
[[била си жигосала]],
[[било си жигосало]],
[[били сте жигосали]],
[[бил е жигосал]],
[[била е жигосала]],
[[било е жигосало]],
[[били са жигосали]],
[[щял съм да жигосам]],
[[щяла съм да жигосам]],
[[щяло съм да жигосам]],
[[щели сме да жигосаме]],
[[щял си да жигосаш]],
[[щяла си да жигосаш]],
[[щяло си да жигосаш]],
[[щели сте да жигосате]],
[[щял да жигоса]],
[[щяла да жигоса]],
[[щяло да жигоса]],
[[щели да жигосат]],
[[щял е да жигоса]],
[[щяла е да жигоса]],
[[щяло е да жигоса]],
[[щели са да жигосат]],
[[щял съм да съм жигосал]],
[[щяла съм да съм жигосала]],
[[щяло съм да съм жигосало]],
[[щели сме да сме жигосали]],
[[щял си да си жигосал]],
[[щяла си да си жигосала]],
[[щяло си да си жигосало]],
[[щели сте да сте жигосали]],
[[щял да е жигосал]],
[[щяла да е жигосала]],
[[щяло да е жигосало]],
[[щели да са жигосали]],
[[щял е да е жигосал]],
[[щяла е да е жигосала]],
[[щяло е да е жигосало]],
[[щели са да са жигосали]],
[[бих жигосал]],
[[бих жигосала]],
[[бих жигосало]],
[[бихме жигосали]],
[[би жигосал]],
[[би жигосала]],
[[би жигосало]],
[[бихте жигосали]],
[[биха жигосали]],
}}</text>
      <sha1>8kvjejzqpm845t47ukorxzv8klo4xks</sha1>
    </revision>
  </page>
  <page>
    <title>Шаблон:Словоформи/жигосвам</title>
    <ns>10</ns>
    <id>493442</id>
    <revision>
      <id>525424</id>
      <timestamp>2005-05-09T08:37:35Z</timestamp>
      <contributor>
        <username>Bgbot</username>
        <id>83</id>
      </contributor>
      <comment>Борислав: Шаблон със словоформи</comment>
      <model>wikitext</model>
      <format>text/x-wiki</format>
      <text bytes="20590" xml:space="preserve">{{Шаблон:Словоформи/Глагол|
  ОСНОВНА ФОРМА = жигосвам
| СЕГ.ВР., 1Л., ЕД.Ч. = жи·гос·вам
| СЕГ.ВР., 1Л., МН.Ч. = жи·гос·ва·ме
| СЕГ.ВР., 2Л., ЕД.Ч. = жи·гос·ваш
| СЕГ.ВР., 2Л., МН.Ч. = жи·гос·ва·те
| СЕГ.ВР., 3Л., ЕД.Ч. = жи·гос·ва
| СЕГ.ВР., 3Л., МН.Ч. = жи·гос·ват
| МИН.СВ.ВР., 1Л., ЕД.Ч. = жи·гос·вах
| МИН.СВ.ВР., 1Л., МН.Ч. = жи·гос·вах·ме
| МИН.СВ.ВР., 2Л., ЕД.Ч. = жи·гос·ва
| МИН.СВ.ВР., 2Л., МН.Ч. = жи·гос·вах·те
| МИН.СВ.ВР., 3Л., ЕД.Ч. = жи·гос·ва
| МИН.СВ.ВР., 3Л., МН.Ч. = жи·гос·ва·ха
| МИН.НЕСВ.ВР., 1Л., ЕД.Ч. = жи·гос·вах
| МИН.НЕСВ.ВР., 1Л., МН.Ч. = жи·гос·вах·ме
| МИН.НЕСВ.ВР., 2Л., ЕД.Ч. = жи·гос·ва·ше
| МИН.НЕСВ.ВР., 2Л., МН.Ч. = жи·гос·вах·те
| МИН.НЕСВ.ВР., 3Л., ЕД.Ч. = жи·гос·ва·ше
| МИН.НЕСВ.ВР., 3Л., МН.Ч. = жи·гос·ва·ха
| МИН.НЕОПР.ВР., 1Л., ЕД.Ч., М.Р. = жигосвал съм
| МИН.НЕОПР.ВР., 1Л., ЕД.Ч., Ж.Р. = жигосвала съм
| МИН.НЕОПР.ВР., 1Л., ЕД.Ч., СР.Р. = жигосвало съм
| МИН.НЕОПР.ВР., 1Л., МН.Ч. = жигосвали сме
| МИН.НЕОПР.ВР., 2Л., ЕД.Ч., М.Р. = жигосвал си
| МИН.НЕОПР.ВР., 2Л., ЕД.Ч., Ж.Р. = жигосвала си
| МИН.НЕОПР.ВР., 2Л., ЕД.Ч., СР.Р. = жигосвало си
| МИН.НЕОПР.ВР., 2Л., МН.Ч. = жигосвали сте
| МИН.НЕОПР.ВР., 3Л., ЕД.Ч., М.Р. = жигосвал е
| МИН.НЕОПР.ВР., 3Л., ЕД.Ч., Ж.Р. = жигосвала е
| МИН.НЕОПР.ВР., 3Л., ЕД.Ч., СР.Р. = жигосвало е
| МИН.НЕОПР.ВР., 3Л., МН.Ч. = жигосвали са
| МИН.ПРЕД.ВР., 1Л., ЕД.Ч., М.Р. = бях жигосвал
| МИН.ПРЕД.ВР., 1Л., ЕД.Ч., Ж.Р. = бях жигосвала
| МИН.ПРЕД.ВР., 1Л., ЕД.Ч., СР.Р. = бях жигосвало
| МИН.ПРЕД.ВР., 1Л., МН.Ч. = бяхме жигосвали
| МИН.ПРЕД.ВР., 2Л., ЕД.Ч., М.Р. = беше жигосвал
| МИН.ПРЕД.ВР., 2Л., ЕД.Ч., Ж.Р. = беше жигосвала
| МИН.ПРЕД.ВР., 2Л., ЕД.Ч., СР.Р. = беше жигосвало
| МИН.ПРЕД.ВР., 2Л., МН.Ч. = бяхте жигосвали
| МИН.ПРЕД.ВР., 3Л., ЕД.Ч., М.Р. = беше жигосвал
| МИН.ПРЕД.ВР., 3Л., ЕД.Ч., Ж.Р. = беше жигосвала
| МИН.ПРЕД.ВР., 3Л., ЕД.Ч., СР.Р. = беше жигосвало
| МИН.ПРЕД.ВР., 3Л., МН.Ч. = бяха жигосвали
| БЪД.ВР., 1Л., ЕД.Ч. = ще жигосвам
| БЪД.ВР., 1Л., МН.Ч. = ще жигосваме
| БЪД.ВР., 2Л., ЕД.Ч. = ще жигосваш
| БЪД.ВР., 2Л., МН.Ч. = ще жигосвате
| БЪД.ВР., 3Л., ЕД.Ч. = ще жигосва
| БЪД.ВР., 3Л., МН.Ч. = ще жигосват
| БЪД.ПРЕД.ВР., 1Л., ЕД.Ч., М.Р. = ще съм жигосвал
| БЪД.ПРЕД.ВР., 1Л., ЕД.Ч., Ж.Р. = ще съм жигосвала
| БЪД.ПРЕД.ВР., 1Л., ЕД.Ч., СР.Р. = ще съм жигосвало
| БЪД.ПРЕД.ВР., 1Л., МН.Ч. = ще сме жигосвали
| БЪД.ПРЕД.ВР., 2Л., ЕД.Ч., М.Р. = ще си жигосвал
| БЪД.ПРЕД.ВР., 2Л., ЕД.Ч., Ж.Р. = ще си жигосвала
| БЪД.ПРЕД.ВР., 2Л., ЕД.Ч., СР.Р. = ще си жигосвало
| БЪД.ПРЕД.ВР., 2Л., МН.Ч. = ще сте жигосвали
| БЪД.ПРЕД.ВР., 3Л., ЕД.Ч., М.Р. = ще е жигосвал
| БЪД.ПРЕД.ВР., 3Л., ЕД.Ч., Ж.Р. = ще е жигосвала
| БЪД.ПРЕД.ВР., 3Л., ЕД.Ч., СР.Р. = ще е жигосвало
| БЪД.ПРЕД.ВР., 3Л., МН.Ч. = ще са жигосвали
| БЪД.ВР. В МИН., 1Л., ЕД.Ч. = щях да жигосвам
| БЪД.ВР. В МИН., 1Л., МН.Ч. = щяхме да жигосваме
| БЪД.ВР. В МИН., 2Л., ЕД.Ч. = щеше да жигосваш
| БЪД.ВР. В МИН., 2Л., МН.Ч. = щяхте да жигосвате
| БЪД.ВР. В МИН., 3Л., ЕД.Ч. = щеше да жигосва
| БЪД.ВР. В МИН., 3Л., МН.Ч. = щяха да жигосват
| БЪД.ПРЕД.ВР. В МИН., 1Л., ЕД.Ч., М.Р. = щях да съм жигосвал
| БЪД.ПРЕД.ВР. В МИН., 1Л., ЕД.Ч., Ж.Р. = щях да съм жигосвала
| БЪД.ПРЕД.ВР. В МИН., 1Л., ЕД.Ч., СР.Р. = щях да съм жигосвало
| БЪД.ПРЕД.ВР. В МИН., 1Л., МН.Ч. = щяхме да сме жигосвали
| БЪД.ПРЕД.ВР. В МИН., 2Л., ЕД.Ч., М.Р. = щеше да си жигосвал
| БЪД.ПРЕД.ВР. В МИН., 2Л., ЕД.Ч., Ж.Р. = щеше да си жигосвала
| БЪД.ПРЕД.ВР. В МИН., 2Л., ЕД.Ч., СР.Р. = щеше да си жигосвало
| БЪД.ПРЕД.ВР. В МИН., 2Л., МН.Ч. = щяхте да сте жигосвали
| БЪД.ПРЕД.ВР. В МИН., 3Л., ЕД.Ч., М.Р. = щеше да е жигосвал
| БЪД.ПРЕД.ВР. В МИН., 3Л., ЕД.Ч., Ж.Р. = щеше да е жигосвала
| БЪД.ПРЕД.ВР. В МИН., 3Л., ЕД.Ч., СР.Р. = щеше да е жигосвало
| БЪД.ПРЕД.ВР. В МИН., 3Л., МН.Ч. = щяха да са жигосвали
| ПР.НАКЛ., СЕГ.ВР., 1Л., ЕД.Ч., М.Р. = жигосвал съм
| ПР.НАКЛ., СЕГ.ВР., 1Л., ЕД.Ч., Ж.Р. = жигосвала съм
| ПР.НАКЛ., СЕГ.ВР., 1Л., ЕД.Ч., СР.Р. = жигосвало съм
| ПР.НАКЛ., СЕГ.ВР., 1Л., МН.Ч. = жигосвали сме
| ПР.НАКЛ., СЕГ.ВР., 2Л., ЕД.Ч., М.Р. = жигосвал си
| ПР.НАКЛ., СЕГ.ВР., 2Л., ЕД.Ч., Ж.Р. = жигосвала си
| ПР.НАКЛ., СЕГ.ВР., 2Л., ЕД.Ч., СР.Р. = жигосвало си
| ПР.НАКЛ., СЕГ.ВР., 2Л., МН.Ч. = жигосвали сте
| ПР.НАКЛ., СЕГ.ВР., 3Л., ЕД.Ч., М.Р. = жигосвал (е)
| ПР.НАКЛ., СЕГ.ВР., 3Л., ЕД.Ч., Ж.Р. = жигосвала (е)
| ПР.НАКЛ., СЕГ.ВР., 3Л., ЕД.Ч., СР.Р. = жигосвало (е)
| ПР.НАКЛ., СЕГ.ВР., 3Л., МН.Ч. = жигосвали (са)
| ПР.НАКЛ., МИН.СВ.ВР., 1Л., ЕД.Ч., М.Р. = жигосвал съм
| ПР.НАКЛ., МИН.СВ.ВР., 1Л., ЕД.Ч., Ж.Р. = жигосвала съм
| ПР.НАКЛ., МИН.СВ.ВР., 1Л., ЕД.Ч., СР.Р. = жигосвало съм
| ПР.НАКЛ., МИН.СВ.ВР., 1Л., МН.Ч. = жигосвали сме
| ПР.НАКЛ., МИН.СВ.ВР., 2Л., ЕД.Ч., М.Р. = жигосвал си
| ПР.НАКЛ., МИН.СВ.ВР., 2Л., ЕД.Ч., Ж.Р. = жигосвала си
| ПР.НАКЛ., МИН.СВ.ВР., 2Л., ЕД.Ч., СР.Р. = жигосвало си
| ПР.НАКЛ., МИН.СВ.ВР., 2Л., МН.Ч. = жигосвали сте
| ПР.НАКЛ., МИН.СВ.ВР., 3Л., ЕД.Ч., М.Р. = жигосвал (е)
| ПР.НАКЛ., МИН.СВ.ВР., 3Л., ЕД.Ч., Ж.Р. = жигосвала (е)
| ПР.НАКЛ., МИН.СВ.ВР., 3Л., ЕД.Ч., СР.Р. = жигосвало (е)
| ПР.НАКЛ., МИН.СВ.ВР., 3Л., МН.Ч. = жигосвали (са)
| ПР.НАКЛ., МИН.НЕОПР.ВР., 1Л., ЕД.Ч., М.Р. = бил съм жигосвал
| ПР.НАКЛ., МИН.НЕОПР.ВР., 1Л., ЕД.Ч., Ж.Р. = била съм жигосвала
| ПР.НАКЛ., МИН.НЕОПР.ВР., 1Л., ЕД.Ч., СР.Р. = било съм жигосвало
| ПР.НАКЛ., МИН.НЕОПР.ВР., 1Л., МН.Ч. = били сме жигосвали
| ПР.НАКЛ., МИН.НЕОПР.ВР., 2Л., ЕД.Ч., М.Р. = бил си жигосвал
| ПР.НАКЛ., МИН.НЕОПР.ВР., 2Л., ЕД.Ч., Ж.Р. = била си жигосвала
| ПР.НАКЛ., МИН.НЕОПР.ВР., 2Л., ЕД.Ч., СР.Р. = било си жигосвало
| ПР.НАКЛ., МИН.НЕОПР.ВР., 2Л., МН.Ч. = били сте жигосвали
| ПР.НАКЛ., МИН.НЕОПР.ВР., 3Л., ЕД.Ч., М.Р. = бил (е) жигосвал
| ПР.НАКЛ., МИН.НЕОПР.ВР., 3Л., ЕД.Ч., Ж.Р. = била (е) жигосвала
| ПР.НАКЛ., МИН.НЕОПР.ВР., 3Л., ЕД.Ч., СР.Р. = било (е) жигосвало
| ПР.НАКЛ., МИН.НЕОПР.ВР., 3Л., МН.Ч. = били (са) жигосвали
| ПР.НАКЛ., БЪД.ВР., 1Л., ЕД.Ч., М.Р. = щял съм да жигосвам
| ПР.НАКЛ., БЪД.ВР., 1Л., ЕД.Ч., Ж.Р. = щяла съм да жигосвам
| ПР.НАКЛ., БЪД.ВР., 1Л., ЕД.Ч., СР.Р. = щяло съм да жигосвам
| ПР.НАКЛ., БЪД.ВР., 1Л., МН.Ч. = щели сме да жигосваме
| ПР.НАКЛ., БЪД.ВР., 2Л., ЕД.Ч., М.Р. = щял си да жигосваш
| ПР.НАКЛ., БЪД.ВР., 2Л., ЕД.Ч., Ж.Р. = щяла си да жигосваш
| ПР.НАКЛ., БЪД.ВР., 2Л., ЕД.Ч., СР.Р. = щяло си да жигосваш
| ПР.НАКЛ., БЪД.ВР., 2Л., МН.Ч. = щели сте да жигосвате
| ПР.НАКЛ., БЪД.ВР., 3Л., ЕД.Ч., М.Р. = щял (е) да жигосва
| ПР.НАКЛ., БЪД.ВР., 3Л., ЕД.Ч., Ж.Р. = щяла (е) да жигосва
| ПР.НАКЛ., БЪД.ВР., 3Л., ЕД.Ч., СР.Р. = щяло (е) да жигосва
| ПР.НАКЛ., БЪД.ВР., 3Л., МН.Ч. = щели (са) да жигосват
| ПР.НАКЛ., БЪД.ПРЕД.ВР., 1Л., ЕД.Ч., М.Р. = щял съм да съм жигосвал
| ПР.НАКЛ., БЪД.ПРЕД.ВР., 1Л., ЕД.Ч., Ж.Р. = щяла съм да съм жигосвала
| ПР.НАКЛ., БЪД.ПРЕД.ВР., 1Л., ЕД.Ч., СР.Р. = щяло съм да съм жигосвало
| ПР.НАКЛ., БЪД.ПРЕД.ВР., 1Л., МН.Ч. = щели сме да сме жигосвали
| ПР.НАКЛ., БЪД.ПРЕД.ВР., 2Л., ЕД.Ч., М.Р. = щял си да си жигосвал
| ПР.НАКЛ., БЪД.ПРЕД.ВР., 2Л., ЕД.Ч., Ж.Р. = щяла си да си жигосвала
| ПР.НАКЛ., БЪД.ПРЕД.ВР., 2Л., ЕД.Ч., СР.Р. = щяло си да си жигосвало
| ПР.НАКЛ., БЪД.ПРЕД.ВР., 2Л., МН.Ч. = щели сте да сте жигосвали
| ПР.НАКЛ., БЪД.ПРЕД.ВР., 3Л., ЕД.Ч., М.Р. = щял (е) да е жигосвал
| ПР.НАКЛ., БЪД.ПРЕД.ВР., 3Л., ЕД.Ч., Ж.Р. = щяла (е) да е жигосвала
| ПР.НАКЛ., БЪД.ПРЕД.ВР., 3Л., ЕД.Ч., СР.Р. = щяло (е) да е жигосвало
| ПР.НАКЛ., БЪД.ПРЕД.ВР., 3Л., МН.Ч. = щели (са) да са жигосвали
| УСЛОВНО НАКЛОНЕНИЕ, 1Л., ЕД.Ч., М.Р. = бих жигосвал
| УСЛОВНО НАКЛОНЕНИЕ, 1Л., ЕД.Ч., Ж.Р. = бих жигосвала
| УСЛОВНО НАКЛОНЕНИЕ, 1Л., ЕД.Ч., СР.Р. = бих жигосвало
| УСЛОВНО НАКЛОНЕНИЕ, 1Л., МН.Ч. = бихме жигосвали
| УСЛОВНО НАКЛОНЕНИЕ, 2Л., ЕД.Ч., М.Р. = би жигосвал
| УСЛОВНО НАКЛОНЕНИЕ, 2Л., ЕД.Ч., Ж.Р. = би жигосвала
| УСЛОВНО НАКЛОНЕНИЕ, 2Л., ЕД.Ч., СР.Р. = би жигосвало
| УСЛОВНО НАКЛОНЕНИЕ, 2Л., МН.Ч. = бихте жигосвали
| УСЛОВНО НАКЛОНЕНИЕ, 3Л., ЕД.Ч., М.Р. = би жигосвал
| УСЛОВНО НАКЛОНЕНИЕ, 3Л., ЕД.Ч., Ж.Р. = би жигосвала
| УСЛОВНО НАКЛОНЕНИЕ, 3Л., ЕД.Ч., СР.Р. = би жигосвало
| УСЛОВНО НАКЛОНЕНИЕ, 3Л., МН.Ч. = биха жигосвали
| ПОВЕЛИТЕЛНО НАКЛОНЕНИЕ, ЕД.Ч. = жи·гос·вай
| ПОВЕЛИТЕЛНО НАКЛОНЕНИЕ, МН.Ч. = жи·гос·вай·те
| МИН.СТРАД.ПРИЧ. М.Р. = жи·гос·ван
| МИН.СТРАД.ПРИЧ. М.Р. НЕПЪЛЕН ЧЛЕН = жи·гос·ва·ния
| МИН.СТРАД.ПРИЧ. М.Р. ПЪЛЕН ЧЛЕН = жи·гос·ва·ни·ят
| МИН.СТРАД.ПРИЧ. Ж.Р. = жи·гос·ва·на
| МИН.СТРАД.ПРИЧ. Ж.Р. ЧЛЕН = жи·гос·ва·на·та
| МИН.СТРАД.ПРИЧ. СР.Р. = жи·гос·ва·но
| МИН.СТРАД.ПРИЧ. СР.Р. ЧЛЕН = жи·гос·ва·но·то
| МИН.СТРАД.ПРИЧ. МН.Ч. = жи·гос·ва·ни
| МИН.СТРАД.ПРИЧ. МН.Ч. ЧЛЕН = жи·гос·ва·ни·те
| МИН.ДЕЯТ.СВ.ПРИЧ. М.Р. = жи·гос·вал
| МИН.ДЕЯТ.СВ.ПРИЧ. М.Р. НЕПЪЛЕН ЧЛЕН = жи·гос·ва·лия
| МИН.ДЕЯТ.СВ.ПРИЧ. М.Р. ПЪЛЕН ЧЛЕН = жи·гос·ва·ли·ят
| МИН.ДЕЯТ.СВ.ПРИЧ. Ж.Р. = жи·гос·ва·ла
| МИН.ДЕЯТ.СВ.ПРИЧ. Ж.Р. ЧЛЕН = жи·гос·ва·ла·та
| МИН.ДЕЯТ.СВ.ПРИЧ. СР.Р. = жи·гос·ва·ло
| МИН.ДЕЯТ.СВ.ПРИЧ. СР.Р. ЧЛЕН = жи·гос·ва·ло·то
| МИН.ДЕЯТ.СВ.ПРИЧ. МН.Ч. = жи·гос·ва·ли
| МИН.ДЕЯТ.СВ.ПРИЧ. МН.Ч. ЧЛЕН = жи·гос·ва·ли·те
| МИН.ДЕЯТ.НЕСВ.ПРИЧ. М.Р. = жи·гос·вал
| МИН.ДЕЯТ.НЕСВ.ПРИЧ. М.Р. НЕПЪЛЕН ЧЛЕН = жи·гос·ва·лия
| МИН.ДЕЯТ.НЕСВ.ПРИЧ. М.Р. ПЪЛЕН ЧЛЕН = жи·гос·ва·ли·ят
| МИН.ДЕЯТ.НЕСВ.ПРИЧ. Ж.Р. = жи·гос·ва·ла
| МИН.ДЕЯТ.НЕСВ.ПРИЧ. Ж.Р. ЧЛЕН = жи·гос·ва·ла·та
| МИН.ДЕЯТ.НЕСВ.ПРИЧ. СР.Р. = жи·гос·ва·ло
| МИН.ДЕЯТ.НЕСВ.ПРИЧ. СР.Р. ЧЛЕН = жи·гос·ва·ло·то
| МИН.ДЕЯТ.НЕСВ.ПРИЧ. МН.Ч. = жи·гос·ва·ли
| МИН.ДЕЯТ.НЕСВ.ПРИЧ. МН.Ч. ЧЛЕН = жи·гос·ва·ли·те
| СЕГ.ДЕЯТ.ПРИЧ. М.Р. = жи·гос·ващ
| СЕГ.ДЕЯТ.ПРИЧ. М.Р. НЕПЪЛЕН ЧЛЕН = жи·гос·ва·щия
| СЕГ.ДЕЯТ.ПРИЧ. М.Р. ПЪЛЕН ЧЛЕН = жи·гос·ва·щи·ят
| СЕГ.ДЕЯТ.ПРИЧ. Ж.Р. = жи·гос·ва·ща
| СЕГ.ДЕЯТ.ПРИЧ. Ж.Р. ЧЛЕН = жи·гос·ва·ща·та
| СЕГ.ДЕЯТ.ПРИЧ. СР.Р. = жи·гос·ва·що
| СЕГ.ДЕЯТ.ПРИЧ. СР.Р. ЧЛЕН = жи·гос·ва·що·то
| СЕГ.ДЕЯТ.ПРИЧ. МН.Ч. = жи·гос·ва·щи
| СЕГ.ДЕЯТ.ПРИЧ. МН.Ч. ЧЛЕН = жи·гос·ва·щи·те
| ДЕЕПРИЧАСТИЕ = жи·гос·вай·ки
| СКРИТИ ПРЕПРАТКИ = 
[[жигосвам]],
[[жигосваш]],
[[жигосва]],
[[жигосваме]],
[[жигосвате]],
[[жигосват]],
[[жигосвах]],
[[жигосвахме]],
[[жигосвахте]],
[[жигосваха]],
[[жигосваше]],
[[жигосвай]],
[[жигосвайте]],
[[жигосвал]],
[[жигосвалия]],
[[жигосвалият]],
[[жигосвала]],
[[жигосвалата]],
[[жигосвало]],
[[жигосвалото]],
[[жигосвали]],
[[жигосвалите]],
[[жигосван]],
[[жигосвания]],
[[жигосваният]],
[[жигосвана]],
[[жигосваната]],
[[жигосвано]],
[[жигосваното]],
[[жигосвани]],
[[жигосваните]],
[[жигосващ]],
[[жигосващия]],
[[жигосващият]],
[[жигосваща]],
[[жигосващата]],
[[жигосващо]],
[[жигосващото]],
[[жигосващи]],
[[жигосващите]],
[[жигосвайки]],
[[жигосвал съм]],
[[жигосвала съм]],
[[жигосвало съм]],
[[жигосвали сме]],
[[жигосвал си]],
[[жигосвала си]],
[[жигосвало си]],
[[жигосвали сте]],
[[жигосвал е]],
[[жигосвала е]],
[[жигосвало е]],
[[жигосвали са]],
[[бях жигосвал]],
[[бях жигосвала]],
[[бях жигосвало]],
[[бяхме жигосвали]],
[[беше жигосвал]],
[[беше жигосвала]],
[[беше жигосвало]],
[[бяхте жигосвали]],
[[бяха жигосвали]],
[[ще жигосвам]],
[[ще жигосваме]],
[[ще жигосваш]],
[[ще жигосвате]],
[[ще жигосва]],
[[ще жигосват]],
[[ще съм жигосвал]],
[[ще съм жигосвала]],
[[ще съм жигосвало]],
[[ще сме жигосвали]],
[[ще си жигосвал]],
[[ще си жигосвала]],
[[ще си жигосвало]],
[[ще сте жигосвали]],
[[ще е жигосвал]],
[[ще е жигосвала]],
[[ще е жигосвало]],
[[ще са жигосвали]],
[[щях да жигосвам]],
[[щяхме да жигосваме]],
[[щеше да жигосваш]],
[[щяхте да жигосвате]],
[[щеше да жигосва]],
[[щяха да жигосват]],
[[щях да съм жигосвал]],
[[щях да съм жигосвала]],
[[щях да съм жигосвало]],
[[щяхме да сме жигосвали]],
[[щеше да си жигосвал]],
[[щеше да си жигосвала]],
[[щеше да си жигосвало]],
[[щяхте да сте жигосвали]],
[[щеше да е жигосвал]],
[[щеше да е жигосвала]],
[[щеше да е жигосвало]],
[[щяха да са жигосвали]],
[[бил съм жигосвал]],
[[била съм жигосвала]],
[[било съм жигосвало]],
[[били сме жигосвали]],
[[бил си жигосвал]],
[[била си жигосвала]],
[[било си жигосвало]],
[[били сте жигосвали]],
[[бил е жигосвал]],
[[била е жигосвала]],
[[било е жигосвало]],
[[били са жигосвали]],
[[щял съм да жигосвам]],
[[щяла съм да жигосвам]],
[[щяло съм да жигосвам]],
[[щели сме да жигосваме]],
[[щял си да жигосваш]],
[[щяла си да жигосваш]],
[[щяло си да жигосваш]],
[[щели сте да жигосвате]],
[[щял да жигосва]],
[[щяла да жигосва]],
[[щяло да жигосва]],
[[щели да жигосват]],
[[щял е да жигосва]],
[[щяла е да жигосва]],
[[щяло е да жигосва]],
[[щели са да жигосват]],
[[щял съм да съм жигосвал]],
[[щяла съм да съм жигосвала]],
[[щяло съм да съм жигосвало]],
[[щели сме да сме жигосвали]],
[[щял си да си жигосвал]],
[[щяла си да си жигосвала]],
[[щяло си да си жигосвало]],
[[щели сте да сте жигосвали]],
[[щял да е жигосвал]],
[[щяла да е жигосвала]],
[[щяло да е жигосвало]],
[[щели да са жигосвали]],
[[щял е да е жигосвал]],
[[щяла е да е жигосвала]],
[[щяло е да е жигосвало]],
[[щели са да са жигосвали]],
[[бих жигосвал]],
[[бих жигосвала]],
[[бих жигосвало]],
[[бихме жигосвали]],
[[би жигосвал]],
[[би жигосвала]],
[[би жигосвало]],
[[бихте жигосвали]],
[[биха жигосвали]],
}}</text>
      <sha1>6uzrsb2k8oedkx4xmqnylkuiuvqknx7</sha1>
    </revision>
  </page>
  <page>
    <title>Шаблон:Словоформи/жилвам</title>
    <ns>10</ns>
    <id>493444</id>
    <revision>
      <id>525426</id>
      <timestamp>2005-05-09T08:37:51Z</timestamp>
      <contributor>
        <username>Bgbot</username>
        <id>83</id>
      </contributor>
      <comment>Борислав: Шаблон със словоформи</comment>
      <model>wikitext</model>
      <format>text/x-wiki</format>
      <text bytes="19112" xml:space="preserve">{{Шаблон:Словоформи/Глагол|
  ОСНОВНА ФОРМА = жилвам
| СЕГ.ВР., 1Л., ЕД.Ч. = жил·вам
| СЕГ.ВР., 1Л., МН.Ч. = жил·ва·ме
| СЕГ.ВР., 2Л., ЕД.Ч. = жил·ваш
| СЕГ.ВР., 2Л., МН.Ч. = жил·ва·те
| СЕГ.ВР., 3Л., ЕД.Ч. = жил·ва
| СЕГ.ВР., 3Л., МН.Ч. = жил·ват
| МИН.СВ.ВР., 1Л., ЕД.Ч. = жил·вах
| МИН.СВ.ВР., 1Л., МН.Ч. = жил·вах·ме
| МИН.СВ.ВР., 2Л., ЕД.Ч. = жил·ва
| МИН.СВ.ВР., 2Л., МН.Ч. = жил·вах·те
| МИН.СВ.ВР., 3Л., ЕД.Ч. = жил·ва
| МИН.СВ.ВР., 3Л., МН.Ч. = жил·ва·ха
| МИН.НЕСВ.ВР., 1Л., ЕД.Ч. = жил·вах
| МИН.НЕСВ.ВР., 1Л., МН.Ч. = жил·вах·ме
| МИН.НЕСВ.ВР., 2Л., ЕД.Ч. = жил·ва·ше
| МИН.НЕСВ.ВР., 2Л., МН.Ч. = жил·вах·те
| МИН.НЕСВ.ВР., 3Л., ЕД.Ч. = жил·ва·ше
| МИН.НЕСВ.ВР., 3Л., МН.Ч. = жил·ва·ха
| МИН.НЕОПР.ВР., 1Л., ЕД.Ч., М.Р. = жилвал съм
| МИН.НЕОПР.ВР., 1Л., ЕД.Ч., Ж.Р. = жилвала съм
| МИН.НЕОПР.ВР., 1Л., ЕД.Ч., СР.Р. = жилвало съм
| МИН.НЕОПР.ВР., 1Л., МН.Ч. = жилвали сме
| МИН.НЕОПР.ВР., 2Л., ЕД.Ч., М.Р. = жилвал си
| МИН.НЕОПР.ВР., 2Л., ЕД.Ч., Ж.Р. = жилвала си
| МИН.НЕОПР.ВР., 2Л., ЕД.Ч., СР.Р. = жилвало си
| МИН.НЕОПР.ВР., 2Л., МН.Ч. = жилвали сте
| МИН.НЕОПР.ВР., 3Л., ЕД.Ч., М.Р. = жилвал е
| МИН.НЕОПР.ВР., 3Л., ЕД.Ч., Ж.Р. = жилвала е
| МИН.НЕОПР.ВР., 3Л., ЕД.Ч., СР.Р. = жилвало е
| МИН.НЕОПР.ВР., 3Л., МН.Ч. = жилвали са
| МИН.ПРЕД.ВР., 1Л., ЕД.Ч., М.Р. = бях жилвал
| МИН.ПРЕД.ВР., 1Л., ЕД.Ч., Ж.Р. = бях жилвала
| МИН.ПРЕД.ВР., 1Л., ЕД.Ч., СР.Р. = бях жилвало
| МИН.ПРЕД.ВР., 1Л., МН.Ч. = бяхме жилвали
| МИН.ПРЕД.ВР., 2Л., ЕД.Ч., М.Р. = беше жилвал
| МИН.ПРЕД.ВР., 2Л., ЕД.Ч., Ж.Р. = беше жилвала
| МИН.ПРЕД.ВР., 2Л., ЕД.Ч., СР.Р. = беше жилвало
| МИН.ПРЕД.ВР., 2Л., МН.Ч. = бяхте жилвали
| МИН.ПРЕД.ВР., 3Л., ЕД.Ч., М.Р. = беше жилвал
| МИН.ПРЕД.ВР., 3Л., ЕД.Ч., Ж.Р. = беше жилвала
| МИН.ПРЕД.ВР., 3Л., ЕД.Ч., СР.Р. = беше жилвало
| МИН.ПРЕД.ВР., 3Л., МН.Ч. = бяха жилвали
| БЪД.ВР., 1Л., ЕД.Ч. = ще жилвам
| БЪД.ВР., 1Л., МН.Ч. = ще жилваме
| БЪД.ВР., 2Л., ЕД.Ч. = ще жилваш
| БЪД.ВР., 2Л., МН.Ч. = ще жилвате
| БЪД.ВР., 3Л., ЕД.Ч. = ще жилва
| БЪД.ВР., 3Л., МН.Ч. = ще жилват
| БЪД.ПРЕД.ВР., 1Л., ЕД.Ч., М.Р. = ще съм жилвал
| БЪД.ПРЕД.ВР., 1Л., ЕД.Ч., Ж.Р. = ще съм жилвала
| БЪД.ПРЕД.ВР., 1Л., ЕД.Ч., СР.Р. = ще съм жилвало
| БЪД.ПРЕД.ВР., 1Л., МН.Ч. = ще сме жилвали
| БЪД.ПРЕД.ВР., 2Л., ЕД.Ч., М.Р. = ще си жилвал
| БЪД.ПРЕД.ВР., 2Л., ЕД.Ч., Ж.Р. = ще си жилвала
| БЪД.ПРЕД.ВР., 2Л., ЕД.Ч., СР.Р. = ще си жилвало
| БЪД.ПРЕД.ВР., 2Л., МН.Ч. = ще сте жилвали
| БЪД.ПРЕД.ВР., 3Л., ЕД.Ч., М.Р. = ще е жилвал
| БЪД.ПРЕД.ВР., 3Л., ЕД.Ч., Ж.Р. = ще е жилвала
| БЪД.ПРЕД.ВР., 3Л., ЕД.Ч., СР.Р. = ще е жилвало
| БЪД.ПРЕД.ВР., 3Л., МН.Ч. = ще са жилвали
| БЪД.ВР. В МИН., 1Л., ЕД.Ч. = щях да жилвам
| БЪД.ВР. В МИН., 1Л., МН.Ч. = щяхме да жилваме
| БЪД.ВР. В МИН., 2Л., ЕД.Ч. = щеше да жилваш
| БЪД.ВР. В МИН., 2Л., МН.Ч. = щяхте да жилвате
| БЪД.ВР. В МИН., 3Л., ЕД.Ч. = щеше да жилва
| БЪД.ВР. В МИН., 3Л., МН.Ч. = щяха да жилват
| БЪД.ПРЕД.ВР. В МИН., 1Л., ЕД.Ч., М.Р. = щях да съм жилвал
| БЪД.ПРЕД.ВР. В МИН., 1Л., ЕД.Ч., Ж.Р. = щях да съм жилвала
| БЪД.ПРЕД.ВР. В МИН., 1Л., ЕД.Ч., СР.Р. = щях да съм жилвало
| БЪД.ПРЕД.ВР. В МИН., 1Л., МН.Ч. = щяхме да сме жилвали
| БЪД.ПРЕД.ВР. В МИН., 2Л., ЕД.Ч., М.Р. = щеше да си жилвал
| БЪД.ПРЕД.ВР. В МИН., 2Л., ЕД.Ч., Ж.Р. = щеше да си жилвала
| БЪД.ПРЕД.ВР. В МИН., 2Л., ЕД.Ч., СР.Р. = щеше да си жилвало
| БЪД.ПРЕД.ВР. В МИН., 2Л., МН.Ч. = щяхте да сте жилвали
| БЪД.ПРЕД.ВР. В МИН., 3Л., ЕД.Ч., М.Р. = щеше да е жилвал
| БЪД.ПРЕД.ВР. В МИН., 3Л., ЕД.Ч., Ж.Р. = щеше да е жилвала
| БЪД.ПРЕД.ВР. В МИН., 3Л., ЕД.Ч., СР.Р. = щеше да е жилвало
| БЪД.ПРЕД.ВР. В МИН., 3Л., МН.Ч. = щяха да са жилвали
| ПР.НАКЛ., СЕГ.ВР., 1Л., ЕД.Ч., М.Р. = жилвал съм
| ПР.НАКЛ., СЕГ.ВР., 1Л., ЕД.Ч., Ж.Р. = жилвала съм
| ПР.НАКЛ., СЕГ.ВР., 1Л., ЕД.Ч., СР.Р. = жилвало съм
| ПР.НАКЛ., СЕГ.ВР., 1Л., МН.Ч. = жилвали сме
| ПР.НАКЛ., СЕГ.ВР., 2Л., ЕД.Ч., М.Р. = жилвал си
| ПР.НАКЛ., СЕГ.ВР., 2Л., ЕД.Ч., Ж.Р. = жилвала си
| ПР.НАКЛ., СЕГ.ВР., 2Л., ЕД.Ч., СР.Р. = жилвало си
| ПР.НАКЛ., СЕГ.ВР., 2Л., МН.Ч. = жилвали сте
| ПР.НАКЛ., СЕГ.ВР., 3Л., ЕД.Ч., М.Р. = жилвал (е)
| ПР.НАКЛ., СЕГ.ВР., 3Л., ЕД.Ч., Ж.Р. = жилвала (е)
| ПР.НАКЛ., СЕГ.ВР., 3Л., ЕД.Ч., СР.Р. = жилвало (е)
| ПР.НАКЛ., СЕГ.ВР., 3Л., МН.Ч. = жилвали (са)
| ПР.НАКЛ., МИН.СВ.ВР., 1Л., ЕД.Ч., М.Р. = жилвал съм
| ПР.НАКЛ., МИН.СВ.ВР., 1Л., ЕД.Ч., Ж.Р. = жилвала съм
| ПР.НАКЛ., МИН.СВ.ВР., 1Л., ЕД.Ч., СР.Р. = жилвало съм
| ПР.НАКЛ., МИН.СВ.ВР., 1Л., МН.Ч. = жилвали сме
| ПР.НАКЛ., МИН.СВ.ВР., 2Л., ЕД.Ч., М.Р. = жилвал си
| ПР.НАКЛ., МИН.СВ.ВР., 2Л., ЕД.Ч., Ж.Р. = жилвала си
| ПР.НАКЛ., МИН.СВ.ВР., 2Л., ЕД.Ч., СР.Р. = жилвало си
| ПР.НАКЛ., МИН.СВ.ВР., 2Л., МН.Ч. = жилвали сте
| ПР.НАКЛ., МИН.СВ.ВР., 3Л., ЕД.Ч., М.Р. = жилвал (е)
| ПР.НАКЛ., МИН.СВ.ВР., 3Л., ЕД.Ч., Ж.Р. = жилвала (е)
| ПР.НАКЛ., МИН.СВ.ВР., 3Л., ЕД.Ч., СР.Р. = жилвало (е)
| ПР.НАКЛ., МИН.СВ.ВР., 3Л., МН.Ч. = жилвали (са)
| ПР.НАКЛ., МИН.НЕОПР.ВР., 1Л., ЕД.Ч., М.Р. = бил съм жилвал
| ПР.НАКЛ., МИН.НЕОПР.ВР., 1Л., ЕД.Ч., Ж.Р. = била съм жилвала
| ПР.НАКЛ., МИН.НЕОПР.ВР., 1Л., ЕД.Ч., СР.Р. = било съм жилвало
| ПР.НАКЛ., МИН.НЕОПР.ВР., 1Л., МН.Ч. = били сме жилвали
| ПР.НАКЛ., МИН.НЕОПР.ВР., 2Л., ЕД.Ч., М.Р. = бил си жилвал
| ПР.НАКЛ., МИН.НЕОПР.ВР., 2Л., ЕД.Ч., Ж.Р. = била си жилвала
| ПР.НАКЛ., МИН.НЕОПР.ВР., 2Л., ЕД.Ч., СР.Р. = било си жилвало
| ПР.НАКЛ., МИН.НЕОПР.ВР., 2Л., МН.Ч. = били сте жилвали
| ПР.НАКЛ., МИН.НЕОПР.ВР., 3Л., ЕД.Ч., М.Р. = бил (е) жилвал
| ПР.НАКЛ., МИН.НЕОПР.ВР., 3Л., ЕД.Ч., Ж.Р. = била (е) жилвала
| ПР.НАКЛ., МИН.НЕОПР.ВР., 3Л., ЕД.Ч., СР.Р. = било (е) жилвало
| ПР.НАКЛ., МИН.НЕОПР.ВР., 3Л., МН.Ч. = били (са) жилвали
| ПР.НАКЛ., БЪД.ВР., 1Л., ЕД.Ч., М.Р. = щял съм да жилвам
| ПР.НАКЛ., БЪД.ВР., 1Л., ЕД.Ч., Ж.Р. = щяла съм да жилвам
| ПР.НАКЛ., БЪД.ВР., 1Л., ЕД.Ч., СР.Р. = щяло съм да жилвам
| ПР.НАКЛ., БЪД.ВР., 1Л., МН.Ч. = щели сме да жилваме
| ПР.НАКЛ., БЪД.ВР., 2Л., ЕД.Ч., М.Р. = щял си да жилваш
| ПР.НАКЛ., БЪД.ВР., 2Л., ЕД.Ч., Ж.Р. = щяла си да жилваш
| ПР.НАКЛ., БЪД.ВР., 2Л., ЕД.Ч., СР.Р. = щяло си да жилваш
| ПР.НАКЛ., БЪД.ВР., 2Л., МН.Ч. = щели сте да жилвате
| ПР.НАКЛ., БЪД.ВР., 3Л., ЕД.Ч., М.Р. = щял (е) да жилва
| ПР.НАКЛ., БЪД.ВР., 3Л., ЕД.Ч., Ж.Р. = щяла (е) да жилва
| ПР.НАКЛ., БЪД.ВР., 3Л., ЕД.Ч., СР.Р. = щяло (е) да жилва
| ПР.НАКЛ., БЪД.ВР., 3Л., МН.Ч. = щели (са) да жилват
| ПР.НАКЛ., БЪД.ПРЕД.ВР., 1Л., ЕД.Ч., М.Р. = щял съм да съм жилвал
| ПР.НАКЛ., БЪД.ПРЕД.ВР., 1Л., ЕД.Ч., Ж.Р. = щяла съм да съм жилвала
| ПР.НАКЛ., БЪД.ПРЕД.ВР., 1Л., ЕД.Ч., СР.Р. = щяло съм да съм жилвало
| ПР.НАКЛ., БЪД.ПРЕД.ВР., 1Л., МН.Ч. = щели сме да сме жилвали
| ПР.НАКЛ., БЪД.ПРЕД.ВР., 2Л., ЕД.Ч., М.Р. = щял си да си жилвал
| ПР.НАКЛ., БЪД.ПРЕД.ВР., 2Л., ЕД.Ч., Ж.Р. = щяла си да си жилвала
| ПР.НАКЛ., БЪД.ПРЕД.ВР., 2Л., ЕД.Ч., СР.Р. = щяло си да си жилвало
| ПР.НАКЛ., БЪД.ПРЕД.ВР., 2Л., МН.Ч. = щели сте да сте жилвали
| ПР.НАКЛ., БЪД.ПРЕД.ВР., 3Л., ЕД.Ч., М.Р. = щял (е) да е жилвал
| ПР.НАКЛ., БЪД.ПРЕД.ВР., 3Л., ЕД.Ч., Ж.Р. = щяла (е) да е жилвала
| ПР.НАКЛ., БЪД.ПРЕД.ВР., 3Л., ЕД.Ч., СР.Р. = щяло (е) да е жилвало
| ПР.НАКЛ., БЪД.ПРЕД.ВР., 3Л., МН.Ч. = щели (са) да са жилвали
| УСЛОВНО НАКЛОНЕНИЕ, 1Л., ЕД.Ч., М.Р. = бих жилвал
| УСЛОВНО НАКЛОНЕНИЕ, 1Л., ЕД.Ч., Ж.Р. = бих жилвала
| УСЛОВНО НАКЛОНЕНИЕ, 1Л., ЕД.Ч., СР.Р. = бих жилвало
| УСЛОВНО НАКЛОНЕНИЕ, 1Л., МН.Ч. = бихме жилвали
| УСЛОВНО НАКЛОНЕНИЕ, 2Л., ЕД.Ч., М.Р. = би жилвал
| УСЛОВНО НАКЛОНЕНИЕ, 2Л., ЕД.Ч., Ж.Р. = би жилвала
| УСЛОВНО НАКЛОНЕНИЕ, 2Л., ЕД.Ч., СР.Р. = би жилвало
| УСЛОВНО НАКЛОНЕНИЕ, 2Л., МН.Ч. = бихте жилвали
| УСЛОВНО НАКЛОНЕНИЕ, 3Л., ЕД.Ч., М.Р. = би жилвал
| УСЛОВНО НАКЛОНЕНИЕ, 3Л., ЕД.Ч., Ж.Р. = би жилвала
| УСЛОВНО НАКЛОНЕНИЕ, 3Л., ЕД.Ч., СР.Р. = би жилвало
| УСЛОВНО НАКЛОНЕНИЕ, 3Л., МН.Ч. = биха жилвали
| ПОВЕЛИТЕЛНО НАКЛОНЕНИЕ, ЕД.Ч. = жил·вай
| ПОВЕЛИТЕЛНО НАКЛОНЕНИЕ, МН.Ч. = жил·вай·те
| МИН.СТРАД.ПРИЧ. М.Р. = жил·ван
| МИН.СТРАД.ПРИЧ. М.Р. НЕПЪЛЕН ЧЛЕН = жил·ва·ния
| МИН.СТРАД.ПРИЧ. М.Р. ПЪЛЕН ЧЛЕН = жил·ва·ни·ят
| МИН.СТРАД.ПРИЧ. Ж.Р. = жил·ва·на
| МИН.СТРАД.ПРИЧ. Ж.Р. ЧЛЕН = жил·ва·на·та
| МИН.СТРАД.ПРИЧ. СР.Р. = жил·ва·но
| МИН.СТРАД.ПРИЧ. СР.Р. ЧЛЕН = жил·ва·но·то
| МИН.СТРАД.ПРИЧ. МН.Ч. = жил·ва·ни
| МИН.СТРАД.ПРИЧ. МН.Ч. ЧЛЕН = жил·ва·ни·те
| МИН.ДЕЯТ.СВ.ПРИЧ. М.Р. = жил·вал
| МИН.ДЕЯТ.СВ.ПРИЧ. М.Р. НЕПЪЛЕН ЧЛЕН = жил·ва·лия
| МИН.ДЕЯТ.СВ.ПРИЧ. М.Р. ПЪЛЕН ЧЛЕН = жил·ва·ли·ят
| МИН.ДЕЯТ.СВ.ПРИЧ. Ж.Р. = жил·ва·ла
| МИН.ДЕЯТ.СВ.ПРИЧ. Ж.Р. ЧЛЕН = жил·ва·ла·та
| МИН.ДЕЯТ.СВ.ПРИЧ. СР.Р. = жил·ва·ло
| МИН.ДЕЯТ.СВ.ПРИЧ. СР.Р. ЧЛЕН = жил·ва·ло·то
| МИН.ДЕЯТ.СВ.ПРИЧ. МН.Ч. = жил·ва·ли
| МИН.ДЕЯТ.СВ.ПРИЧ. МН.Ч. ЧЛЕН = жил·ва·ли·те
| МИН.ДЕЯТ.НЕСВ.ПРИЧ. М.Р. = жил·вал
| МИН.ДЕЯТ.НЕСВ.ПРИЧ. М.Р. НЕПЪЛЕН ЧЛЕН = жил·ва·лия
| МИН.ДЕЯТ.НЕСВ.ПРИЧ. М.Р. ПЪЛЕН ЧЛЕН = жил·ва·ли·ят
| МИН.ДЕЯТ.НЕСВ.ПРИЧ. Ж.Р. = жил·ва·ла
| МИН.ДЕЯТ.НЕСВ.ПРИЧ. Ж.Р. ЧЛЕН = жил·ва·ла·та
| МИН.ДЕЯТ.НЕСВ.ПРИЧ. СР.Р. = жил·ва·ло
| МИН.ДЕЯТ.НЕСВ.ПРИЧ. СР.Р. ЧЛЕН = жил·ва·ло·то
| МИН.ДЕЯТ.НЕСВ.ПРИЧ. МН.Ч. = жил·ва·ли
| МИН.ДЕЯТ.НЕСВ.ПРИЧ. МН.Ч. ЧЛЕН = жил·ва·ли·те
| СЕГ.ДЕЯТ.ПРИЧ. М.Р. = жил·ващ
| СЕГ.ДЕЯТ.ПРИЧ. М.Р. НЕПЪЛЕН ЧЛЕН = жил·ва·щия
| СЕГ.ДЕЯТ.ПРИЧ. М.Р. ПЪЛЕН ЧЛЕН = жил·ва·щи·ят
| СЕГ.ДЕЯТ.ПРИЧ. Ж.Р. = жил·ва·ща
| СЕГ.ДЕЯТ.ПРИЧ. Ж.Р. ЧЛЕН = жил·ва·ща·та
| СЕГ.ДЕЯТ.ПРИЧ. СР.Р. = жил·ва·що
| СЕГ.ДЕЯТ.ПРИЧ. СР.Р. ЧЛЕН = жил·ва·що·то
| СЕГ.ДЕЯТ.ПРИЧ. МН.Ч. = жил·ва·щи
| СЕГ.ДЕЯТ.ПРИЧ. МН.Ч. ЧЛЕН = жил·ва·щи·те
| ДЕЕПРИЧАСТИЕ = жил·вай·ки
| СКРИТИ ПРЕПРАТКИ = 
[[жилвам]],
[[жилваш]],
[[жилва]],
[[жилваме]],
[[жилвате]],
[[жилват]],
[[жилвах]],
[[жилвахме]],
[[жилвахте]],
[[жилваха]],
[[жилваше]],
[[жилвай]],
[[жилвайте]],
[[жилвал]],
[[жилвалия]],
[[жилвалият]],
[[жилвала]],
[[жилвалата]],
[[жилвало]],
[[жилвалото]],
[[жилвали]],
[[жилвалите]],
[[жилван]],
[[жилвания]],
[[жилваният]],
[[жилвана]],
[[жилваната]],
[[жилвано]],
[[жилваното]],
[[жилвани]],
[[жилваните]],
[[жилващ]],
[[жилващия]],
[[жилващият]],
[[жилваща]],
[[жилващата]],
[[жилващо]],
[[жилващото]],
[[жилващи]],
[[жилващите]],
[[жилвайки]],
[[жилвал съм]],
[[жилвала съм]],
[[жилвало съм]],
[[жилвали сме]],
[[жилвал си]],
[[жилвала си]],
[[жилвало си]],
[[жилвали сте]],
[[жилвал е]],
[[жилвала е]],
[[жилвало е]],
[[жилвали са]],
[[бях жилвал]],
[[бях жилвала]],
[[бях жилвало]],
[[бяхме жилвали]],
[[беше жилвал]],
[[беше жилвала]],
[[беше жилвало]],
[[бяхте жилвали]],
[[бяха жилвали]],
[[ще жилвам]],
[[ще жилваме]],
[[ще жилваш]],
[[ще жилвате]],
[[ще жилва]],
[[ще жилват]],
[[ще съм жилвал]],
[[ще съм жилвала]],
[[ще съм жилвало]],
[[ще сме жилвали]],
[[ще си жилвал]],
[[ще си жилвала]],
[[ще си жилвало]],
[[ще сте жилвали]],
[[ще е жилвал]],
[[ще е жилвала]],
[[ще е жилвало]],
[[ще са жилвали]],
[[щях да жилвам]],
[[щяхме да жилваме]],
[[щеше да жилваш]],
[[щяхте да жилвате]],
[[щеше да жилва]],
[[щяха да жилват]],
[[щях да съм жилвал]],
[[щях да съм жилвала]],
[[щях да съм жилвало]],
[[щяхме да сме жилвали]],
[[щеше да си жилвал]],
[[щеше да си жилвала]],
[[щеше да си жилвало]],
[[щяхте да сте жилвали]],
[[щеше да е жилвал]],
[[щеше да е жилвала]],
[[щеше да е жилвало]],
[[щяха да са жилвали]],
[[бил съм жилвал]],
[[била съм жилвала]],
[[било съм жилвало]],
[[били сме жилвали]],
[[бил си жилвал]],
[[била си жилвала]],
[[било си жилвало]],
[[били сте жилвали]],
[[бил е жилвал]],
[[била е жилвала]],
[[било е жилвало]],
[[били са жилвали]],
[[щял съм да жилвам]],
[[щяла съм да жилвам]],
[[щяло съм да жилвам]],
[[щели сме да жилваме]],
[[щял си да жилваш]],
[[щяла си да жилваш]],
[[щяло си да жилваш]],
[[щели сте да жилвате]],
[[щял да жилва]],
[[щяла да жилва]],
[[щяло да жилва]],
[[щели да жилват]],
[[щял е да жилва]],
[[щяла е да жилва]],
[[щяло е да жилва]],
[[щели са да жилват]],
[[щял съм да съм жилвал]],
[[щяла съм да съм жилвала]],
[[щяло съм да съм жилвало]],
[[щели сме да сме жилвали]],
[[щял си да си жилвал]],
[[щяла си да си жилвала]],
[[щяло си да си жилвало]],
[[щели сте да сте жилвали]],
[[щял да е жилвал]],
[[щяла да е жилвала]],
[[щяло да е жилвало]],
[[щели да са жилвали]],
[[щял е да е жилвал]],
[[щяла е да е жилвала]],
[[щяло е да е жилвало]],
[[щели са да са жилвали]],
[[бих жилвал]],
[[бих жилвала]],
[[бих жилвало]],
[[бихме жилвали]],
[[би жилвал]],
[[би жилвала]],
[[би жилвало]],
[[бихте жилвали]],
[[биха жилвали]],
}}</text>
      <sha1>42n4sp1mq10dm1x249hyl7qxk1sm8lf</sha1>
    </revision>
  </page>
  <page>
    <title>Шаблон:Словоформи/жилна</title>
    <ns>10</ns>
    <id>393158</id>
    <revision>
      <id>425188</id>
      <parentid>9468</parentid>
      <timestamp>2005-05-06T17:14:47Z</timestamp>
      <contributor>
        <username>Bgbot</username>
        <id>83</id>
      </contributor>
      <comment>Борислав: Шаблон със словоформи</comment>
      <model>wikitext</model>
      <format>text/x-wiki</format>
      <text bytes="19206" xml:space="preserve">{{Шаблон:Словоформи/Глагол|
  ОСНОВНА ФОРМА = жилна
| СЕГ.ВР., 1Л., ЕД.Ч. = жил·на
| СЕГ.ВР., 1Л., МН.Ч. = жил·нем
| СЕГ.ВР., 2Л., ЕД.Ч. = жил·неш
| СЕГ.ВР., 2Л., МН.Ч. = жил·не·те
| СЕГ.ВР., 3Л., ЕД.Ч. = жил·не
| СЕГ.ВР., 3Л., МН.Ч. = жил·нат
| МИН.СВ.ВР., 1Л., ЕД.Ч. = жил·нах
| МИН.СВ.ВР., 1Л., МН.Ч. = жил·нах·ме
| МИН.СВ.ВР., 2Л., ЕД.Ч. = жил·на
| МИН.СВ.ВР., 2Л., МН.Ч. = жил·нах·те
| МИН.СВ.ВР., 3Л., ЕД.Ч. = жил·на
| МИН.СВ.ВР., 3Л., МН.Ч. = жил·на·ха
| МИН.НЕСВ.ВР., 1Л., ЕД.Ч. = жил·нех
| МИН.НЕСВ.ВР., 1Л., МН.Ч. = жил·нех·ме
| МИН.НЕСВ.ВР., 2Л., ЕД.Ч. = жил·не·ше
| МИН.НЕСВ.ВР., 2Л., МН.Ч. = жил·нех·те
| МИН.НЕСВ.ВР., 3Л., ЕД.Ч. = жил·не·ше
| МИН.НЕСВ.ВР., 3Л., МН.Ч. = жил·не·ха
| МИН.НЕОПР.ВР., 1Л., ЕД.Ч., М.Р. = жилнал съм
| МИН.НЕОПР.ВР., 1Л., ЕД.Ч., Ж.Р. = жилнала съм
| МИН.НЕОПР.ВР., 1Л., ЕД.Ч., СР.Р. = жилнало съм
| МИН.НЕОПР.ВР., 1Л., МН.Ч. = жилнали сме
| МИН.НЕОПР.ВР., 2Л., ЕД.Ч., М.Р. = жилнал си
| МИН.НЕОПР.ВР., 2Л., ЕД.Ч., Ж.Р. = жилнала си
| МИН.НЕОПР.ВР., 2Л., ЕД.Ч., СР.Р. = жилнало си
| МИН.НЕОПР.ВР., 2Л., МН.Ч. = жилнали сте
| МИН.НЕОПР.ВР., 3Л., ЕД.Ч., М.Р. = жилнал е
| МИН.НЕОПР.ВР., 3Л., ЕД.Ч., Ж.Р. = жилнала е
| МИН.НЕОПР.ВР., 3Л., ЕД.Ч., СР.Р. = жилнало е
| МИН.НЕОПР.ВР., 3Л., МН.Ч. = жилнали са
| МИН.ПРЕД.ВР., 1Л., ЕД.Ч., М.Р. = бях жилнал
| МИН.ПРЕД.ВР., 1Л., ЕД.Ч., Ж.Р. = бях жилнала
| МИН.ПРЕД.ВР., 1Л., ЕД.Ч., СР.Р. = бях жилнало
| МИН.ПРЕД.ВР., 1Л., МН.Ч. = бяхме жилнали
| МИН.ПРЕД.ВР., 2Л., ЕД.Ч., М.Р. = беше жилнал
| МИН.ПРЕД.ВР., 2Л., ЕД.Ч., Ж.Р. = беше жилнала
| МИН.ПРЕД.ВР., 2Л., ЕД.Ч., СР.Р. = беше жилнало
| МИН.ПРЕД.ВР., 2Л., МН.Ч. = бяхте жилнали
| МИН.ПРЕД.ВР., 3Л., ЕД.Ч., М.Р. = беше жилнал
| МИН.ПРЕД.ВР., 3Л., ЕД.Ч., Ж.Р. = беше жилнала
| МИН.ПРЕД.ВР., 3Л., ЕД.Ч., СР.Р. = беше жилнало
| МИН.ПРЕД.ВР., 3Л., МН.Ч. = бяха жилнали
| БЪД.ВР., 1Л., ЕД.Ч. = ще жилна
| БЪД.ВР., 1Л., МН.Ч. = ще жилнем
| БЪД.ВР., 2Л., ЕД.Ч. = ще жилнеш
| БЪД.ВР., 2Л., МН.Ч. = ще жилнете
| БЪД.ВР., 3Л., ЕД.Ч. = ще жилне
| БЪД.ВР., 3Л., МН.Ч. = ще жилнат
| БЪД.ПРЕД.ВР., 1Л., ЕД.Ч., М.Р. = ще съм жилнал
| БЪД.ПРЕД.ВР., 1Л., ЕД.Ч., Ж.Р. = ще съм жилнала
| БЪД.ПРЕД.ВР., 1Л., ЕД.Ч., СР.Р. = ще съм жилнало
| БЪД.ПРЕД.ВР., 1Л., МН.Ч. = ще сме жилнали
| БЪД.ПРЕД.ВР., 2Л., ЕД.Ч., М.Р. = ще си жилнал
| БЪД.ПРЕД.ВР., 2Л., ЕД.Ч., Ж.Р. = ще си жилнала
| БЪД.ПРЕД.ВР., 2Л., ЕД.Ч., СР.Р. = ще си жилнало
| БЪД.ПРЕД.ВР., 2Л., МН.Ч. = ще сте жилнали
| БЪД.ПРЕД.ВР., 3Л., ЕД.Ч., М.Р. = ще е жилнал
| БЪД.ПРЕД.ВР., 3Л., ЕД.Ч., Ж.Р. = ще е жилнала
| БЪД.ПРЕД.ВР., 3Л., ЕД.Ч., СР.Р. = ще е жилнало
| БЪД.ПРЕД.ВР., 3Л., МН.Ч. = ще са жилнали
| БЪД.ВР. В МИН., 1Л., ЕД.Ч. = щях да жилна
| БЪД.ВР. В МИН., 1Л., МН.Ч. = щяхме да жилнем
| БЪД.ВР. В МИН., 2Л., ЕД.Ч. = щеше да жилнеш
| БЪД.ВР. В МИН., 2Л., МН.Ч. = щяхте да жилнете
| БЪД.ВР. В МИН., 3Л., ЕД.Ч. = щеше да жилне
| БЪД.ВР. В МИН., 3Л., МН.Ч. = щяха да жилнат
| БЪД.ПРЕД.ВР. В МИН., 1Л., ЕД.Ч., М.Р. = щях да съм жилнал
| БЪД.ПРЕД.ВР. В МИН., 1Л., ЕД.Ч., Ж.Р. = щях да съм жилнала
| БЪД.ПРЕД.ВР. В МИН., 1Л., ЕД.Ч., СР.Р. = щях да съм жилнало
| БЪД.ПРЕД.ВР. В МИН., 1Л., МН.Ч. = щяхме да сме жилнали
| БЪД.ПРЕД.ВР. В МИН., 2Л., ЕД.Ч., М.Р. = щеше да си жилнал
| БЪД.ПРЕД.ВР. В МИН., 2Л., ЕД.Ч., Ж.Р. = щеше да си жилнала
| БЪД.ПРЕД.ВР. В МИН., 2Л., ЕД.Ч., СР.Р. = щеше да си жилнало
| БЪД.ПРЕД.ВР. В МИН., 2Л., МН.Ч. = щяхте да сте жилнали
| БЪД.ПРЕД.ВР. В МИН., 3Л., ЕД.Ч., М.Р. = щеше да е жилнал
| БЪД.ПРЕД.ВР. В МИН., 3Л., ЕД.Ч., Ж.Р. = щеше да е жилнала
| БЪД.ПРЕД.ВР. В МИН., 3Л., ЕД.Ч., СР.Р. = щеше да е жилнало
| БЪД.ПРЕД.ВР. В МИН., 3Л., МН.Ч. = щяха да са жилнали
| ПР.НАКЛ., СЕГ.ВР., 1Л., ЕД.Ч., М.Р. = жилнел съм
| ПР.НАКЛ., СЕГ.ВР., 1Л., ЕД.Ч., Ж.Р. = жилнела съм
| ПР.НАКЛ., СЕГ.ВР., 1Л., ЕД.Ч., СР.Р. = жилнело съм
| ПР.НАКЛ., СЕГ.ВР., 1Л., МН.Ч. = жилнели сме
| ПР.НАКЛ., СЕГ.ВР., 2Л., ЕД.Ч., М.Р. = жилнел си
| ПР.НАКЛ., СЕГ.ВР., 2Л., ЕД.Ч., Ж.Р. = жилнела си
| ПР.НАКЛ., СЕГ.ВР., 2Л., ЕД.Ч., СР.Р. = жилнело си
| ПР.НАКЛ., СЕГ.ВР., 2Л., МН.Ч. = жилнели сте
| ПР.НАКЛ., СЕГ.ВР., 3Л., ЕД.Ч., М.Р. = жилнел (е)
| ПР.НАКЛ., СЕГ.ВР., 3Л., ЕД.Ч., Ж.Р. = жилнела (е)
| ПР.НАКЛ., СЕГ.ВР., 3Л., ЕД.Ч., СР.Р. = жилнело (е)
| ПР.НАКЛ., СЕГ.ВР., 3Л., МН.Ч. = жилнели (са)
| ПР.НАКЛ., МИН.СВ.ВР., 1Л., ЕД.Ч., М.Р. = жилнал съм
| ПР.НАКЛ., МИН.СВ.ВР., 1Л., ЕД.Ч., Ж.Р. = жилнала съм
| ПР.НАКЛ., МИН.СВ.ВР., 1Л., ЕД.Ч., СР.Р. = жилнало съм
| ПР.НАКЛ., МИН.СВ.ВР., 1Л., МН.Ч. = жилнали сме
| ПР.НАКЛ., МИН.СВ.ВР., 2Л., ЕД.Ч., М.Р. = жилнал си
| ПР.НАКЛ., МИН.СВ.ВР., 2Л., ЕД.Ч., Ж.Р. = жилнала си
| ПР.НАКЛ., МИН.СВ.ВР., 2Л., ЕД.Ч., СР.Р. = жилнало си
| ПР.НАКЛ., МИН.СВ.ВР., 2Л., МН.Ч. = жилнали сте
| ПР.НАКЛ., МИН.СВ.ВР., 3Л., ЕД.Ч., М.Р. = жилнал (е)
| ПР.НАКЛ., МИН.СВ.ВР., 3Л., ЕД.Ч., Ж.Р. = жилнала (е)
| ПР.НАКЛ., МИН.СВ.ВР., 3Л., ЕД.Ч., СР.Р. = жилнало (е)
| ПР.НАКЛ., МИН.СВ.ВР., 3Л., МН.Ч. = жилнали (са)
| ПР.НАКЛ., МИН.НЕОПР.ВР., 1Л., ЕД.Ч., М.Р. = бил съм жилнал
| ПР.НАКЛ., МИН.НЕОПР.ВР., 1Л., ЕД.Ч., Ж.Р. = била съм жилнала
| ПР.НАКЛ., МИН.НЕОПР.ВР., 1Л., ЕД.Ч., СР.Р. = било съм жилнало
| ПР.НАКЛ., МИН.НЕОПР.ВР., 1Л., МН.Ч. = били сме жилнали
| ПР.НАКЛ., МИН.НЕОПР.ВР., 2Л., ЕД.Ч., М.Р. = бил си жилнал
| ПР.НАКЛ., МИН.НЕОПР.ВР., 2Л., ЕД.Ч., Ж.Р. = била си жилнала
| ПР.НАКЛ., МИН.НЕОПР.ВР., 2Л., ЕД.Ч., СР.Р. = било си жилнало
| ПР.НАКЛ., МИН.НЕОПР.ВР., 2Л., МН.Ч. = били сте жилнали
| ПР.НАКЛ., МИН.НЕОПР.ВР., 3Л., ЕД.Ч., М.Р. = бил (е) жилнал
| ПР.НАКЛ., МИН.НЕОПР.ВР., 3Л., ЕД.Ч., Ж.Р. = била (е) жилнала
| ПР.НАКЛ., МИН.НЕОПР.ВР., 3Л., ЕД.Ч., СР.Р. = било (е) жилнало
| ПР.НАКЛ., МИН.НЕОПР.ВР., 3Л., МН.Ч. = били (са) жилнали
| ПР.НАКЛ., БЪД.ВР., 1Л., ЕД.Ч., М.Р. = щял съм да жилна
| ПР.НАКЛ., БЪД.ВР., 1Л., ЕД.Ч., Ж.Р. = щяла съм да жилна
| ПР.НАКЛ., БЪД.ВР., 1Л., ЕД.Ч., СР.Р. = щяло съм да жилна
| ПР.НАКЛ., БЪД.ВР., 1Л., МН.Ч. = щели сме да жилнем
| ПР.НАКЛ., БЪД.ВР., 2Л., ЕД.Ч., М.Р. = щял си да жилнеш
| ПР.НАКЛ., БЪД.ВР., 2Л., ЕД.Ч., Ж.Р. = щяла си да жилнеш
| ПР.НАКЛ., БЪД.ВР., 2Л., ЕД.Ч., СР.Р. = щяло си да жилнеш
| ПР.НАКЛ., БЪД.ВР., 2Л., МН.Ч. = щели сте да жилнете
| ПР.НАКЛ., БЪД.ВР., 3Л., ЕД.Ч., М.Р. = щял (е) да жилне
| ПР.НАКЛ., БЪД.ВР., 3Л., ЕД.Ч., Ж.Р. = щяла (е) да жилне
| ПР.НАКЛ., БЪД.ВР., 3Л., ЕД.Ч., СР.Р. = щяло (е) да жилне
| ПР.НАКЛ., БЪД.ВР., 3Л., МН.Ч. = щели (са) да жилнат
| ПР.НАКЛ., БЪД.ПРЕД.ВР., 1Л., ЕД.Ч., М.Р. = щял съм да съм жилнал
| ПР.НАКЛ., БЪД.ПРЕД.ВР., 1Л., ЕД.Ч., Ж.Р. = щяла съм да съм жилнала
| ПР.НАКЛ., БЪД.ПРЕД.ВР., 1Л., ЕД.Ч., СР.Р. = щяло съм да съм жилнало
| ПР.НАКЛ., БЪД.ПРЕД.ВР., 1Л., МН.Ч. = щели сме да сме жилнали
| ПР.НАКЛ., БЪД.ПРЕД.ВР., 2Л., ЕД.Ч., М.Р. = щял си да си жилнал
| ПР.НАКЛ., БЪД.ПРЕД.ВР., 2Л., ЕД.Ч., Ж.Р. = щяла си да си жилнала
| ПР.НАКЛ., БЪД.ПРЕД.ВР., 2Л., ЕД.Ч., СР.Р. = щяло си да си жилнало
| ПР.НАКЛ., БЪД.ПРЕД.ВР., 2Л., МН.Ч. = щели сте да сте жилнали
| ПР.НАКЛ., БЪД.ПРЕД.ВР., 3Л., ЕД.Ч., М.Р. = щял (е) да е жилнал
| ПР.НАКЛ., БЪД.ПРЕД.ВР., 3Л., ЕД.Ч., Ж.Р. = щяла (е) да е жилнала
| ПР.НАКЛ., БЪД.ПРЕД.ВР., 3Л., ЕД.Ч., СР.Р. = щяло (е) да е жилнало
| ПР.НАКЛ., БЪД.ПРЕД.ВР., 3Л., МН.Ч. = щели (са) да са жилнали
| УСЛОВНО НАКЛОНЕНИЕ, 1Л., ЕД.Ч., М.Р. = бих жилнал
| УСЛОВНО НАКЛОНЕНИЕ, 1Л., ЕД.Ч., Ж.Р. = бих жилнала
| УСЛОВНО НАКЛОНЕНИЕ, 1Л., ЕД.Ч., СР.Р. = бих жилнало
| УСЛОВНО НАКЛОНЕНИЕ, 1Л., МН.Ч. = бихме жилнали
| УСЛОВНО НАКЛОНЕНИЕ, 2Л., ЕД.Ч., М.Р. = би жилнал
| УСЛОВНО НАКЛОНЕНИЕ, 2Л., ЕД.Ч., Ж.Р. = би жилнала
| УСЛОВНО НАКЛОНЕНИЕ, 2Л., ЕД.Ч., СР.Р. = би жилнало
| УСЛОВНО НАКЛОНЕНИЕ, 2Л., МН.Ч. = бихте жилнали
| УСЛОВНО НАКЛОНЕНИЕ, 3Л., ЕД.Ч., М.Р. = би жилнал
| УСЛОВНО НАКЛОНЕНИЕ, 3Л., ЕД.Ч., Ж.Р. = би жилнала
| УСЛОВНО НАКЛОНЕНИЕ, 3Л., ЕД.Ч., СР.Р. = би жилнало
| УСЛОВНО НАКЛОНЕНИЕ, 3Л., МН.Ч. = биха жилнали
| ПОВЕЛИТЕЛНО НАКЛОНЕНИЕ, ЕД.Ч. = жил·ни
| ПОВЕЛИТЕЛНО НАКЛОНЕНИЕ, МН.Ч. = жил·не·те
| МИН.СТРАД.ПРИЧ. М.Р. = жил·нат
| МИН.СТРАД.ПРИЧ. М.Р. НЕПЪЛЕН ЧЛЕН = жил·на·тия
| МИН.СТРАД.ПРИЧ. М.Р. ПЪЛЕН ЧЛЕН = жил·на·ти·ят
| МИН.СТРАД.ПРИЧ. Ж.Р. = жил·на·та
| МИН.СТРАД.ПРИЧ. Ж.Р. ЧЛЕН = жил·на·та·та
| МИН.СТРАД.ПРИЧ. СР.Р. = жил·на·то
| МИН.СТРАД.ПРИЧ. СР.Р. ЧЛЕН = жил·на·то·то
| МИН.СТРАД.ПРИЧ. МН.Ч. = жил·на·ти
| МИН.СТРАД.ПРИЧ. МН.Ч. ЧЛЕН = жил·на·ти·те
| МИН.ДЕЯТ.СВ.ПРИЧ. М.Р. = жил·нал
| МИН.ДЕЯТ.СВ.ПРИЧ. М.Р. НЕПЪЛЕН ЧЛЕН = жил·на·лия
| МИН.ДЕЯТ.СВ.ПРИЧ. М.Р. ПЪЛЕН ЧЛЕН = жил·на·ли·ят
| МИН.ДЕЯТ.СВ.ПРИЧ. Ж.Р. = жил·на·ла
| МИН.ДЕЯТ.СВ.ПРИЧ. Ж.Р. ЧЛЕН = жил·на·ла·та
| МИН.ДЕЯТ.СВ.ПРИЧ. СР.Р. = жил·на·ло
| МИН.ДЕЯТ.СВ.ПРИЧ. СР.Р. ЧЛЕН = жил·на·ло·то
| МИН.ДЕЯТ.СВ.ПРИЧ. МН.Ч. = жил·на·ли
| МИН.ДЕЯТ.СВ.ПРИЧ. МН.Ч. ЧЛЕН = жил·на·ли·те
| МИН.ДЕЯТ.НЕСВ.ПРИЧ. М.Р. = жил·нел
| МИН.ДЕЯТ.НЕСВ.ПРИЧ. М.Р. НЕПЪЛЕН ЧЛЕН = жил·не·лия
| МИН.ДЕЯТ.НЕСВ.ПРИЧ. М.Р. ПЪЛЕН ЧЛЕН = жил·не·ли·ят
| МИН.ДЕЯТ.НЕСВ.ПРИЧ. Ж.Р. = жил·не·ла
| МИН.ДЕЯТ.НЕСВ.ПРИЧ. Ж.Р. ЧЛЕН = жил·не·ла·та
| МИН.ДЕЯТ.НЕСВ.ПРИЧ. СР.Р. = жил·не·ло
| МИН.ДЕЯТ.НЕСВ.ПРИЧ. СР.Р. ЧЛЕН = жил·не·ло·то
| МИН.ДЕЯТ.НЕСВ.ПРИЧ. МН.Ч. = жил·не·ли
| МИН.ДЕЯТ.НЕСВ.ПРИЧ. МН.Ч. ЧЛЕН = жил·не·ли·те
| СЕГ.ДЕЯТ.ПРИЧ. М.Р. = —
| СЕГ.ДЕЯТ.ПРИЧ. М.Р. НЕПЪЛЕН ЧЛЕН = —
| СЕГ.ДЕЯТ.ПРИЧ. М.Р. ПЪЛЕН ЧЛЕН = —
| СЕГ.ДЕЯТ.ПРИЧ. Ж.Р. = —
| СЕГ.ДЕЯТ.ПРИЧ. Ж.Р. ЧЛЕН = —
| СЕГ.ДЕЯТ.ПРИЧ. СР.Р. = —
| СЕГ.ДЕЯТ.ПРИЧ. СР.Р. ЧЛЕН = —
| СЕГ.ДЕЯТ.ПРИЧ. МН.Ч. = —
| СЕГ.ДЕЯТ.ПРИЧ. МН.Ч. ЧЛЕН = —
| ДЕЕПРИЧАСТИЕ = —
| СКРИТИ ПРЕПРАТКИ = 
[[жилна]],
[[жилнеш]],
[[жилне]],
[[жилнем]],
[[жилнете]],
[[жилнат]],
[[жилнах]],
[[жилнахме]],
[[жилнахте]],
[[жилнаха]],
[[жилнех]],
[[жилнеше]],
[[жилнехме]],
[[жилнехте]],
[[жилнеха]],
[[жилни]],
[[жилнал]],
[[жилналия]],
[[жилналият]],
[[жилнала]],
[[жилналата]],
[[жилнало]],
[[жилналото]],
[[жилнали]],
[[жилналите]],
[[жилнел]],
[[жилнелия]],
[[жилнелият]],
[[жилнела]],
[[жилнелата]],
[[жилнело]],
[[жилнелото]],
[[жилнели]],
[[жилнелите]],
[[жилнатия]],
[[жилнатият]],
[[жилната]],
[[жилнатата]],
[[жилнато]],
[[жилнатото]],
[[жилнати]],
[[жилнатите]],
[[жилнал съм]],
[[жилнала съм]],
[[жилнало съм]],
[[жилнали сме]],
[[жилнал си]],
[[жилнала си]],
[[жилнало си]],
[[жилнали сте]],
[[жилнал е]],
[[жилнала е]],
[[жилнало е]],
[[жилнали са]],
[[бях жилнал]],
[[бях жилнала]],
[[бях жилнало]],
[[бяхме жилнали]],
[[беше жилнал]],
[[беше жилнала]],
[[беше жилнало]],
[[бяхте жилнали]],
[[бяха жилнали]],
[[ще жилна]],
[[ще жилнем]],
[[ще жилнеш]],
[[ще жилнете]],
[[ще жилне]],
[[ще жилнат]],
[[ще съм жилнал]],
[[ще съм жилнала]],
[[ще съм жилнало]],
[[ще сме жилнали]],
[[ще си жилнал]],
[[ще си жилнала]],
[[ще си жилнало]],
[[ще сте жилнали]],
[[ще е жилнал]],
[[ще е жилнала]],
[[ще е жилнало]],
[[ще са жилнали]],
[[щях да жилна]],
[[щяхме да жилнем]],
[[щеше да жилнеш]],
[[щяхте да жилнете]],
[[щеше да жилне]],
[[щяха да жилнат]],
[[щях да съм жилнал]],
[[щях да съм жилнала]],
[[щях да съм жилнало]],
[[щяхме да сме жилнали]],
[[щеше да си жилнал]],
[[щеше да си жилнала]],
[[щеше да си жилнало]],
[[щяхте да сте жилнали]],
[[щеше да е жилнал]],
[[щеше да е жилнала]],
[[щеше да е жилнало]],
[[щяха да са жилнали]],
[[жилнел съм]],
[[жилнела съм]],
[[жилнело съм]],
[[жилнели сме]],
[[жилнел си]],
[[жилнела си]],
[[жилнело си]],
[[жилнели сте]],
[[жилнел е]],
[[жилнела е]],
[[жилнело е]],
[[жилнели са]],
[[бил съм жилнал]],
[[била съм жилнала]],
[[било съм жилнало]],
[[били сме жилнали]],
[[бил си жилнал]],
[[била си жилнала]],
[[било си жилнало]],
[[били сте жилнали]],
[[бил е жилнал]],
[[била е жилнала]],
[[било е жилнало]],
[[били са жилнали]],
[[щял съм да жилна]],
[[щяла съм да жилна]],
[[щяло съм да жилна]],
[[щели сме да жилнем]],
[[щял си да жилнеш]],
[[щяла си да жилнеш]],
[[щяло си да жилнеш]],
[[щели сте да жилнете]],
[[щял да жилне]],
[[щяла да жилне]],
[[щяло да жилне]],
[[щели да жилнат]],
[[щял е да жилне]],
[[щяла е да жилне]],
[[щяло е да жилне]],
[[щели са да жилнат]],
[[щял съм да съм жилнал]],
[[щяла съм да съм жилнала]],
[[щяло съм да съм жилнало]],
[[щели сме да сме жилнали]],
[[щял си да си жилнал]],
[[щяла си да си жилнала]],
[[щяло си да си жилнало]],
[[щели сте да сте жилнали]],
[[щял да е жилнал]],
[[щяла да е жилнала]],
[[щяло да е жилнало]],
[[щели да са жилнали]],
[[щял е да е жилнал]],
[[щяла е да е жилнала]],
[[щяло е да е жилнало]],
[[щели са да са жилнали]],
[[бих жилнал]],
[[бих жилнала]],
[[бих жилнало]],
[[бихме жилнали]],
[[би жилнал]],
[[би жилнала]],
[[би жилнало]],
[[бихте жилнали]],
[[биха жилнали]],
}}</text>
      <sha1>dxlsy0lwsq0swt1bbi0mw2n21mt9ecd</sha1>
    </revision>
  </page>
  <page>
    <title>Шаблон:Словоформи/жиля</title>
    <ns>10</ns>
    <id>435149</id>
    <revision>
      <id>467131</id>
      <timestamp>2005-05-07T12:36:54Z</timestamp>
      <contributor>
        <username>Bgbot</username>
        <id>83</id>
      </contributor>
      <comment>Борислав: Шаблон със словоформи</comment>
      <model>wikitext</model>
      <format>text/x-wiki</format>
      <text bytes="18890" xml:space="preserve">{{Шаблон:Словоформи/Глагол|
  ОСНОВНА ФОРМА = жиля
| СЕГ.ВР., 1Л., ЕД.Ч. = жи·ля
| СЕГ.ВР., 1Л., МН.Ч. = жи·лим
| СЕГ.ВР., 2Л., ЕД.Ч. = жи·лиш
| СЕГ.ВР., 2Л., МН.Ч. = жи·ли·те
| СЕГ.ВР., 3Л., ЕД.Ч. = жи·ли
| СЕГ.ВР., 3Л., МН.Ч. = жи·лят
| МИН.СВ.ВР., 1Л., ЕД.Ч. = жи·лих
| МИН.СВ.ВР., 1Л., МН.Ч. = жи·лих·ме
| МИН.СВ.ВР., 2Л., ЕД.Ч. = жи·ли
| МИН.СВ.ВР., 2Л., МН.Ч. = жи·лих·те
| МИН.СВ.ВР., 3Л., ЕД.Ч. = жи·ли
| МИН.СВ.ВР., 3Л., МН.Ч. = жи·ли·ха
| МИН.НЕСВ.ВР., 1Л., ЕД.Ч. = жи·лех
| МИН.НЕСВ.ВР., 1Л., МН.Ч. = жи·лех·ме
| МИН.НЕСВ.ВР., 2Л., ЕД.Ч. = жи·ле·ше
| МИН.НЕСВ.ВР., 2Л., МН.Ч. = жи·лех·те
| МИН.НЕСВ.ВР., 3Л., ЕД.Ч. = жи·ле·ше
| МИН.НЕСВ.ВР., 3Л., МН.Ч. = жи·ле·ха
| МИН.НЕОПР.ВР., 1Л., ЕД.Ч., М.Р. = жилил съм
| МИН.НЕОПР.ВР., 1Л., ЕД.Ч., Ж.Р. = жилила съм
| МИН.НЕОПР.ВР., 1Л., ЕД.Ч., СР.Р. = жилило съм
| МИН.НЕОПР.ВР., 1Л., МН.Ч. = жилили сме
| МИН.НЕОПР.ВР., 2Л., ЕД.Ч., М.Р. = жилил си
| МИН.НЕОПР.ВР., 2Л., ЕД.Ч., Ж.Р. = жилила си
| МИН.НЕОПР.ВР., 2Л., ЕД.Ч., СР.Р. = жилило си
| МИН.НЕОПР.ВР., 2Л., МН.Ч. = жилили сте
| МИН.НЕОПР.ВР., 3Л., ЕД.Ч., М.Р. = жилил е
| МИН.НЕОПР.ВР., 3Л., ЕД.Ч., Ж.Р. = жилила е
| МИН.НЕОПР.ВР., 3Л., ЕД.Ч., СР.Р. = жилило е
| МИН.НЕОПР.ВР., 3Л., МН.Ч. = жилили са
| МИН.ПРЕД.ВР., 1Л., ЕД.Ч., М.Р. = бях жилил
| МИН.ПРЕД.ВР., 1Л., ЕД.Ч., Ж.Р. = бях жилила
| МИН.ПРЕД.ВР., 1Л., ЕД.Ч., СР.Р. = бях жилило
| МИН.ПРЕД.ВР., 1Л., МН.Ч. = бяхме жилили
| МИН.ПРЕД.ВР., 2Л., ЕД.Ч., М.Р. = беше жилил
| МИН.ПРЕД.ВР., 2Л., ЕД.Ч., Ж.Р. = беше жилила
| МИН.ПРЕД.ВР., 2Л., ЕД.Ч., СР.Р. = беше жилило
| МИН.ПРЕД.ВР., 2Л., МН.Ч. = бяхте жилили
| МИН.ПРЕД.ВР., 3Л., ЕД.Ч., М.Р. = беше жилил
| МИН.ПРЕД.ВР., 3Л., ЕД.Ч., Ж.Р. = беше жилила
| МИН.ПРЕД.ВР., 3Л., ЕД.Ч., СР.Р. = беше жилило
| МИН.ПРЕД.ВР., 3Л., МН.Ч. = бяха жилили
| БЪД.ВР., 1Л., ЕД.Ч. = ще жиля
| БЪД.ВР., 1Л., МН.Ч. = ще жилим
| БЪД.ВР., 2Л., ЕД.Ч. = ще жилиш
| БЪД.ВР., 2Л., МН.Ч. = ще жилите
| БЪД.ВР., 3Л., ЕД.Ч. = ще жили
| БЪД.ВР., 3Л., МН.Ч. = ще жилят
| БЪД.ПРЕД.ВР., 1Л., ЕД.Ч., М.Р. = ще съм жилил
| БЪД.ПРЕД.ВР., 1Л., ЕД.Ч., Ж.Р. = ще съм жилила
| БЪД.ПРЕД.ВР., 1Л., ЕД.Ч., СР.Р. = ще съм жилило
| БЪД.ПРЕД.ВР., 1Л., МН.Ч. = ще сме жилили
| БЪД.ПРЕД.ВР., 2Л., ЕД.Ч., М.Р. = ще си жилил
| БЪД.ПРЕД.ВР., 2Л., ЕД.Ч., Ж.Р. = ще си жилила
| БЪД.ПРЕД.ВР., 2Л., ЕД.Ч., СР.Р. = ще си жилило
| БЪД.ПРЕД.ВР., 2Л., МН.Ч. = ще сте жилили
| БЪД.ПРЕД.ВР., 3Л., ЕД.Ч., М.Р. = ще е жилил
| БЪД.ПРЕД.ВР., 3Л., ЕД.Ч., Ж.Р. = ще е жилила
| БЪД.ПРЕД.ВР., 3Л., ЕД.Ч., СР.Р. = ще е жилило
| БЪД.ПРЕД.ВР., 3Л., МН.Ч. = ще са жилили
| БЪД.ВР. В МИН., 1Л., ЕД.Ч. = щях да жиля
| БЪД.ВР. В МИН., 1Л., МН.Ч. = щяхме да жилим
| БЪД.ВР. В МИН., 2Л., ЕД.Ч. = щеше да жилиш
| БЪД.ВР. В МИН., 2Л., МН.Ч. = щяхте да жилите
| БЪД.ВР. В МИН., 3Л., ЕД.Ч. = щеше да жили
| БЪД.ВР. В МИН., 3Л., МН.Ч. = щяха да жилят
| БЪД.ПРЕД.ВР. В МИН., 1Л., ЕД.Ч., М.Р. = щях да съм жилил
| БЪД.ПРЕД.ВР. В МИН., 1Л., ЕД.Ч., Ж.Р. = щях да съм жилила
| БЪД.ПРЕД.ВР. В МИН., 1Л., ЕД.Ч., СР.Р. = щях да съм жилило
| БЪД.ПРЕД.ВР. В МИН., 1Л., МН.Ч. = щяхме да сме жилили
| БЪД.ПРЕД.ВР. В МИН., 2Л., ЕД.Ч., М.Р. = щеше да си жилил
| БЪД.ПРЕД.ВР. В МИН., 2Л., ЕД.Ч., Ж.Р. = щеше да си жилила
| БЪД.ПРЕД.ВР. В МИН., 2Л., ЕД.Ч., СР.Р. = щеше да си жилило
| БЪД.ПРЕД.ВР. В МИН., 2Л., МН.Ч. = щяхте да сте жилили
| БЪД.ПРЕД.ВР. В МИН., 3Л., ЕД.Ч., М.Р. = щеше да е жилил
| БЪД.ПРЕД.ВР. В МИН., 3Л., ЕД.Ч., Ж.Р. = щеше да е жилила
| БЪД.ПРЕД.ВР. В МИН., 3Л., ЕД.Ч., СР.Р. = щеше да е жилило
| БЪД.ПРЕД.ВР. В МИН., 3Л., МН.Ч. = щяха да са жилили
| ПР.НАКЛ., СЕГ.ВР., 1Л., ЕД.Ч., М.Р. = жилел съм
| ПР.НАКЛ., СЕГ.ВР., 1Л., ЕД.Ч., Ж.Р. = жилела съм
| ПР.НАКЛ., СЕГ.ВР., 1Л., ЕД.Ч., СР.Р. = жилело съм
| ПР.НАКЛ., СЕГ.ВР., 1Л., МН.Ч. = жилели сме
| ПР.НАКЛ., СЕГ.ВР., 2Л., ЕД.Ч., М.Р. = жилел си
| ПР.НАКЛ., СЕГ.ВР., 2Л., ЕД.Ч., Ж.Р. = жилела си
| ПР.НАКЛ., СЕГ.ВР., 2Л., ЕД.Ч., СР.Р. = жилело си
| ПР.НАКЛ., СЕГ.ВР., 2Л., МН.Ч. = жилели сте
| ПР.НАКЛ., СЕГ.ВР., 3Л., ЕД.Ч., М.Р. = жилел (е)
| ПР.НАКЛ., СЕГ.ВР., 3Л., ЕД.Ч., Ж.Р. = жилела (е)
| ПР.НАКЛ., СЕГ.ВР., 3Л., ЕД.Ч., СР.Р. = жилело (е)
| ПР.НАКЛ., СЕГ.ВР., 3Л., МН.Ч. = жилели (са)
| ПР.НАКЛ., МИН.СВ.ВР., 1Л., ЕД.Ч., М.Р. = жилил съм
| ПР.НАКЛ., МИН.СВ.ВР., 1Л., ЕД.Ч., Ж.Р. = жилила съм
| ПР.НАКЛ., МИН.СВ.ВР., 1Л., ЕД.Ч., СР.Р. = жилило съм
| ПР.НАКЛ., МИН.СВ.ВР., 1Л., МН.Ч. = жилили сме
| ПР.НАКЛ., МИН.СВ.ВР., 2Л., ЕД.Ч., М.Р. = жилил си
| ПР.НАКЛ., МИН.СВ.ВР., 2Л., ЕД.Ч., Ж.Р. = жилила си
| ПР.НАКЛ., МИН.СВ.ВР., 2Л., ЕД.Ч., СР.Р. = жилило си
| ПР.НАКЛ., МИН.СВ.ВР., 2Л., МН.Ч. = жилили сте
| ПР.НАКЛ., МИН.СВ.ВР., 3Л., ЕД.Ч., М.Р. = жилил (е)
| ПР.НАКЛ., МИН.СВ.ВР., 3Л., ЕД.Ч., Ж.Р. = жилила (е)
| ПР.НАКЛ., МИН.СВ.ВР., 3Л., ЕД.Ч., СР.Р. = жилило (е)
| ПР.НАКЛ., МИН.СВ.ВР., 3Л., МН.Ч. = жилили (са)
| ПР.НАКЛ., МИН.НЕОПР.ВР., 1Л., ЕД.Ч., М.Р. = бил съм жилил
| ПР.НАКЛ., МИН.НЕОПР.ВР., 1Л., ЕД.Ч., Ж.Р. = била съм жилила
| ПР.НАКЛ., МИН.НЕОПР.ВР., 1Л., ЕД.Ч., СР.Р. = било съм жилило
| ПР.НАКЛ., МИН.НЕОПР.ВР., 1Л., МН.Ч. = били сме жилили
| ПР.НАКЛ., МИН.НЕОПР.ВР., 2Л., ЕД.Ч., М.Р. = бил си жилил
| ПР.НАКЛ., МИН.НЕОПР.ВР., 2Л., ЕД.Ч., Ж.Р. = била си жилила
| ПР.НАКЛ., МИН.НЕОПР.ВР., 2Л., ЕД.Ч., СР.Р. = било си жилило
| ПР.НАКЛ., МИН.НЕОПР.ВР., 2Л., МН.Ч. = били сте жилили
| ПР.НАКЛ., МИН.НЕОПР.ВР., 3Л., ЕД.Ч., М.Р. = бил (е) жилил
| ПР.НАКЛ., МИН.НЕОПР.ВР., 3Л., ЕД.Ч., Ж.Р. = била (е) жилила
| ПР.НАКЛ., МИН.НЕОПР.ВР., 3Л., ЕД.Ч., СР.Р. = било (е) жилило
| ПР.НАКЛ., МИН.НЕОПР.ВР., 3Л., МН.Ч. = били (са) жилили
| ПР.НАКЛ., БЪД.ВР., 1Л., ЕД.Ч., М.Р. = щял съм да жиля
| ПР.НАКЛ., БЪД.ВР., 1Л., ЕД.Ч., Ж.Р. = щяла съм да жиля
| ПР.НАКЛ., БЪД.ВР., 1Л., ЕД.Ч., СР.Р. = щяло съм да жиля
| ПР.НАКЛ., БЪД.ВР., 1Л., МН.Ч. = щели сме да жилим
| ПР.НАКЛ., БЪД.ВР., 2Л., ЕД.Ч., М.Р. = щял си да жилиш
| ПР.НАКЛ., БЪД.ВР., 2Л., ЕД.Ч., Ж.Р. = щяла си да жилиш
| ПР.НАКЛ., БЪД.ВР., 2Л., ЕД.Ч., СР.Р. = щяло си да жилиш
| ПР.НАКЛ., БЪД.ВР., 2Л., МН.Ч. = щели сте да жилите
| ПР.НАКЛ., БЪД.ВР., 3Л., ЕД.Ч., М.Р. = щял (е) да жили
| ПР.НАКЛ., БЪД.ВР., 3Л., ЕД.Ч., Ж.Р. = щяла (е) да жили
| ПР.НАКЛ., БЪД.ВР., 3Л., ЕД.Ч., СР.Р. = щяло (е) да жили
| ПР.НАКЛ., БЪД.ВР., 3Л., МН.Ч. = щели (са) да жилят
| ПР.НАКЛ., БЪД.ПРЕД.ВР., 1Л., ЕД.Ч., М.Р. = щял съм да съм жилил
| ПР.НАКЛ., БЪД.ПРЕД.ВР., 1Л., ЕД.Ч., Ж.Р. = щяла съм да съм жилила
| ПР.НАКЛ., БЪД.ПРЕД.ВР., 1Л., ЕД.Ч., СР.Р. = щяло съм да съм жилило
| ПР.НАКЛ., БЪД.ПРЕД.ВР., 1Л., МН.Ч. = щели сме да сме жилили
| ПР.НАКЛ., БЪД.ПРЕД.ВР., 2Л., ЕД.Ч., М.Р. = щял си да си жилил
| ПР.НАКЛ., БЪД.ПРЕД.ВР., 2Л., ЕД.Ч., Ж.Р. = щяла си да си жилила
| ПР.НАКЛ., БЪД.ПРЕД.ВР., 2Л., ЕД.Ч., СР.Р. = щяло си да си жилило
| ПР.НАКЛ., БЪД.ПРЕД.ВР., 2Л., МН.Ч. = щели сте да сте жилили
| ПР.НАКЛ., БЪД.ПРЕД.ВР., 3Л., ЕД.Ч., М.Р. = щял (е) да е жилил
| ПР.НАКЛ., БЪД.ПРЕД.ВР., 3Л., ЕД.Ч., Ж.Р. = щяла (е) да е жилила
| ПР.НАКЛ., БЪД.ПРЕД.ВР., 3Л., ЕД.Ч., СР.Р. = щяло (е) да е жилило
| ПР.НАКЛ., БЪД.ПРЕД.ВР., 3Л., МН.Ч. = щели (са) да са жилили
| УСЛОВНО НАКЛОНЕНИЕ, 1Л., ЕД.Ч., М.Р. = бих жилил
| УСЛОВНО НАКЛОНЕНИЕ, 1Л., ЕД.Ч., Ж.Р. = бих жилила
| УСЛОВНО НАКЛОНЕНИЕ, 1Л., ЕД.Ч., СР.Р. = бих жилило
| УСЛОВНО НАКЛОНЕНИЕ, 1Л., МН.Ч. = бихме жилили
| УСЛОВНО НАКЛОНЕНИЕ, 2Л., ЕД.Ч., М.Р. = би жилил
| УСЛОВНО НАКЛОНЕНИЕ, 2Л., ЕД.Ч., Ж.Р. = би жилила
| УСЛОВНО НАКЛОНЕНИЕ, 2Л., ЕД.Ч., СР.Р. = би жилило
| УСЛОВНО НАКЛОНЕНИЕ, 2Л., МН.Ч. = бихте жилили
| УСЛОВНО НАКЛОНЕНИЕ, 3Л., ЕД.Ч., М.Р. = би жилил
| УСЛОВНО НАКЛОНЕНИЕ, 3Л., ЕД.Ч., Ж.Р. = би жилила
| УСЛОВНО НАКЛОНЕНИЕ, 3Л., ЕД.Ч., СР.Р. = би жилило
| УСЛОВНО НАКЛОНЕНИЕ, 3Л., МН.Ч. = биха жилили
| ПОВЕЛИТЕЛНО НАКЛОНЕНИЕ, ЕД.Ч. = жи·ли
| ПОВЕЛИТЕЛНО НАКЛОНЕНИЕ, МН.Ч. = жи·ле·те
| МИН.СТРАД.ПРИЧ. М.Р. = жи·лен
| МИН.СТРАД.ПРИЧ. М.Р. НЕПЪЛЕН ЧЛЕН = жи·ле·ния
| МИН.СТРАД.ПРИЧ. М.Р. ПЪЛЕН ЧЛЕН = жи·ле·ни·ят
| МИН.СТРАД.ПРИЧ. Ж.Р. = жи·ле·на
| МИН.СТРАД.ПРИЧ. Ж.Р. ЧЛЕН = жи·ле·на·та
| МИН.СТРАД.ПРИЧ. СР.Р. = жи·ле·но
| МИН.СТРАД.ПРИЧ. СР.Р. ЧЛЕН = жи·ле·но·то
| МИН.СТРАД.ПРИЧ. МН.Ч. = жи·ле·ни
| МИН.СТРАД.ПРИЧ. МН.Ч. ЧЛЕН = жи·ле·ни·те
| МИН.ДЕЯТ.СВ.ПРИЧ. М.Р. = жи·лил
| МИН.ДЕЯТ.СВ.ПРИЧ. М.Р. НЕПЪЛЕН ЧЛЕН = жи·ли·лия
| МИН.ДЕЯТ.СВ.ПРИЧ. М.Р. ПЪЛЕН ЧЛЕН = жи·ли·ли·ят
| МИН.ДЕЯТ.СВ.ПРИЧ. Ж.Р. = жи·ли·ла
| МИН.ДЕЯТ.СВ.ПРИЧ. Ж.Р. ЧЛЕН = жи·ли·ла·та
| МИН.ДЕЯТ.СВ.ПРИЧ. СР.Р. = жи·ли·ло
| МИН.ДЕЯТ.СВ.ПРИЧ. СР.Р. ЧЛЕН = жи·ли·ло·то
| МИН.ДЕЯТ.СВ.ПРИЧ. МН.Ч. = жи·ли·ли
| МИН.ДЕЯТ.СВ.ПРИЧ. МН.Ч. ЧЛЕН = жи·ли·ли·те
| МИН.ДЕЯТ.НЕСВ.ПРИЧ. М.Р. = жи·лел
| МИН.ДЕЯТ.НЕСВ.ПРИЧ. М.Р. НЕПЪЛЕН ЧЛЕН = жи·ле·лия
| МИН.ДЕЯТ.НЕСВ.ПРИЧ. М.Р. ПЪЛЕН ЧЛЕН = жи·ле·ли·ят
| МИН.ДЕЯТ.НЕСВ.ПРИЧ. Ж.Р. = жи·ле·ла
| МИН.ДЕЯТ.НЕСВ.ПРИЧ. Ж.Р. ЧЛЕН = жи·ле·ла·та
| МИН.ДЕЯТ.НЕСВ.ПРИЧ. СР.Р. = жи·ле·ло
| МИН.ДЕЯТ.НЕСВ.ПРИЧ. СР.Р. ЧЛЕН = жи·ле·ло·то
| МИН.ДЕЯТ.НЕСВ.ПРИЧ. МН.Ч. = жи·ле·ли
| МИН.ДЕЯТ.НЕСВ.ПРИЧ. МН.Ч. ЧЛЕН = жи·ле·ли·те
| СЕГ.ДЕЯТ.ПРИЧ. М.Р. = жи·лещ
| СЕГ.ДЕЯТ.ПРИЧ. М.Р. НЕПЪЛЕН ЧЛЕН = жи·ле·щия
| СЕГ.ДЕЯТ.ПРИЧ. М.Р. ПЪЛЕН ЧЛЕН = жи·ле·щи·ят
| СЕГ.ДЕЯТ.ПРИЧ. Ж.Р. = жи·ле·ща
| СЕГ.ДЕЯТ.ПРИЧ. Ж.Р. ЧЛЕН = жи·ле·ща·та
| СЕГ.ДЕЯТ.ПРИЧ. СР.Р. = жи·ле·що
| СЕГ.ДЕЯТ.ПРИЧ. СР.Р. ЧЛЕН = жи·ле·що·то
| СЕГ.ДЕЯТ.ПРИЧ. МН.Ч. = жи·ле·щи
| СЕГ.ДЕЯТ.ПРИЧ. МН.Ч. ЧЛЕН = жи·ле·щи·те
| ДЕЕПРИЧАСТИЕ = жи·лей·ки
| СКРИТИ ПРЕПРАТКИ = 
[[жиля]],
[[жилиш]],
[[жили]],
[[жилим]],
[[жилите]],
[[жилят]],
[[жилих]],
[[жилихме]],
[[жилихте]],
[[жилиха]],
[[жилех]],
[[жилеше]],
[[жилехме]],
[[жилехте]],
[[жилеха]],
[[жилете]],
[[жилил]],
[[жилилия]],
[[жилилият]],
[[жилила]],
[[жилилата]],
[[жилило]],
[[жилилото]],
[[жилили]],
[[жилилите]],
[[жилел]],
[[жилелия]],
[[жилелият]],
[[жилела]],
[[жилелата]],
[[жилело]],
[[жилелото]],
[[жилели]],
[[жилелите]],
[[жилен]],
[[жиления]],
[[жиленият]],
[[жилена]],
[[жилената]],
[[жилено]],
[[жиленото]],
[[жилени]],
[[жилените]],
[[жилещ]],
[[жилещия]],
[[жилещият]],
[[жилеща]],
[[жилещата]],
[[жилещо]],
[[жилещото]],
[[жилещи]],
[[жилещите]],
[[жилейки]],
[[жилил съм]],
[[жилила съм]],
[[жилило съм]],
[[жилили сме]],
[[жилил си]],
[[жилила си]],
[[жилило си]],
[[жилили сте]],
[[жилил е]],
[[жилила е]],
[[жилило е]],
[[жилили са]],
[[бях жилил]],
[[бях жилила]],
[[бях жилило]],
[[бяхме жилили]],
[[беше жилил]],
[[беше жилила]],
[[беше жилило]],
[[бяхте жилили]],
[[бяха жилили]],
[[ще жиля]],
[[ще жилим]],
[[ще жилиш]],
[[ще жилите]],
[[ще жили]],
[[ще жилят]],
[[ще съм жилил]],
[[ще съм жилила]],
[[ще съм жилило]],
[[ще сме жилили]],
[[ще си жилил]],
[[ще си жилила]],
[[ще си жилило]],
[[ще сте жилили]],
[[ще е жилил]],
[[ще е жилила]],
[[ще е жилило]],
[[ще са жилили]],
[[щях да жиля]],
[[щяхме да жилим]],
[[щеше да жилиш]],
[[щяхте да жилите]],
[[щеше да жили]],
[[щяха да жилят]],
[[щях да съм жилил]],
[[щях да съм жилила]],
[[щях да съм жилило]],
[[щяхме да сме жилили]],
[[щеше да си жилил]],
[[щеше да си жилила]],
[[щеше да си жилило]],
[[щяхте да сте жилили]],
[[щеше да е жилил]],
[[щеше да е жилила]],
[[щеше да е жилило]],
[[щяха да са жилили]],
[[жилел съм]],
[[жилела съм]],
[[жилело съм]],
[[жилели сме]],
[[жилел си]],
[[жилела си]],
[[жилело си]],
[[жилели сте]],
[[жилел е]],
[[жилела е]],
[[жилело е]],
[[жилели са]],
[[бил съм жилил]],
[[била съм жилила]],
[[било съм жилило]],
[[били сме жилили]],
[[бил си жилил]],
[[била си жилила]],
[[било си жилило]],
[[били сте жилили]],
[[бил е жилил]],
[[била е жилила]],
[[било е жилило]],
[[били са жилили]],
[[щял съм да жиля]],
[[щяла съм да жиля]],
[[щяло съм да жиля]],
[[щели сме да жилим]],
[[щял си да жилиш]],
[[щяла си да жилиш]],
[[щяло си да жилиш]],
[[щели сте да жилите]],
[[щял да жили]],
[[щяла да жили]],
[[щяло да жили]],
[[щели да жилят]],
[[щял е да жили]],
[[щяла е да жили]],
[[щяло е да жили]],
[[щели са да жилят]],
[[щял съм да съм жилил]],
[[щяла съм да съм жилила]],
[[щяло съм да съм жилило]],
[[щели сме да сме жилили]],
[[щял си да си жилил]],
[[щяла си да си жилила]],
[[щяло си да си жилило]],
[[щели сте да сте жилили]],
[[щял да е жилил]],
[[щяла да е жилила]],
[[щяло да е жилило]],
[[щели да са жилили]],
[[щял е да е жилил]],
[[щяла е да е жилила]],
[[щяло е да е жилило]],
[[щели са да са жилили]],
[[бих жилил]],
[[бих жилила]],
[[бих жилило]],
[[бихме жилили]],
[[би жилил]],
[[би жилила]],
[[би жилило]],
[[бихте жилили]],
[[биха жилили]],
}}</text>
      <sha1>qif6lhnussd09y9f6hz7qi75unffhvd</sha1>
    </revision>
  </page>
  <page>
    <title>Шаблон:Словоформи/жиросам</title>
    <ns>10</ns>
    <id>493446</id>
    <revision>
      <id>525428</id>
      <timestamp>2005-05-09T08:38:05Z</timestamp>
      <contributor>
        <username>Bgbot</username>
        <id>83</id>
      </contributor>
      <comment>Борислав: Шаблон със словоформи</comment>
      <model>wikitext</model>
      <format>text/x-wiki</format>
      <text bytes="19908" xml:space="preserve">{{Шаблон:Словоформи/Глагол|
  ОСНОВНА ФОРМА = жиросам
| СЕГ.ВР., 1Л., ЕД.Ч. = жи·ро·сам
| СЕГ.ВР., 1Л., МН.Ч. = жи·ро·са·ме
| СЕГ.ВР., 2Л., ЕД.Ч. = жи·ро·саш
| СЕГ.ВР., 2Л., МН.Ч. = жи·ро·са·те
| СЕГ.ВР., 3Л., ЕД.Ч. = жи·ро·са
| СЕГ.ВР., 3Л., МН.Ч. = жи·ро·сат
| МИН.СВ.ВР., 1Л., ЕД.Ч. = жи·ро·сах
| МИН.СВ.ВР., 1Л., МН.Ч. = жи·ро·сах·ме
| МИН.СВ.ВР., 2Л., ЕД.Ч. = жи·ро·са
| МИН.СВ.ВР., 2Л., МН.Ч. = жи·ро·сах·те
| МИН.СВ.ВР., 3Л., ЕД.Ч. = жи·ро·са
| МИН.СВ.ВР., 3Л., МН.Ч. = жи·ро·са·ха
| МИН.НЕСВ.ВР., 1Л., ЕД.Ч. = жи·ро·сах
| МИН.НЕСВ.ВР., 1Л., МН.Ч. = жи·ро·сах·ме
| МИН.НЕСВ.ВР., 2Л., ЕД.Ч. = жи·ро·са·ше
| МИН.НЕСВ.ВР., 2Л., МН.Ч. = жи·ро·сах·те
| МИН.НЕСВ.ВР., 3Л., ЕД.Ч. = жи·ро·са·ше
| МИН.НЕСВ.ВР., 3Л., МН.Ч. = жи·ро·са·ха
| МИН.НЕОПР.ВР., 1Л., ЕД.Ч., М.Р. = жиросал съм
| МИН.НЕОПР.ВР., 1Л., ЕД.Ч., Ж.Р. = жиросала съм
| МИН.НЕОПР.ВР., 1Л., ЕД.Ч., СР.Р. = жиросало съм
| МИН.НЕОПР.ВР., 1Л., МН.Ч. = жиросали сме
| МИН.НЕОПР.ВР., 2Л., ЕД.Ч., М.Р. = жиросал си
| МИН.НЕОПР.ВР., 2Л., ЕД.Ч., Ж.Р. = жиросала си
| МИН.НЕОПР.ВР., 2Л., ЕД.Ч., СР.Р. = жиросало си
| МИН.НЕОПР.ВР., 2Л., МН.Ч. = жиросали сте
| МИН.НЕОПР.ВР., 3Л., ЕД.Ч., М.Р. = жиросал е
| МИН.НЕОПР.ВР., 3Л., ЕД.Ч., Ж.Р. = жиросала е
| МИН.НЕОПР.ВР., 3Л., ЕД.Ч., СР.Р. = жиросало е
| МИН.НЕОПР.ВР., 3Л., МН.Ч. = жиросали са
| МИН.ПРЕД.ВР., 1Л., ЕД.Ч., М.Р. = бях жиросал
| МИН.ПРЕД.ВР., 1Л., ЕД.Ч., Ж.Р. = бях жиросала
| МИН.ПРЕД.ВР., 1Л., ЕД.Ч., СР.Р. = бях жиросало
| МИН.ПРЕД.ВР., 1Л., МН.Ч. = бяхме жиросали
| МИН.ПРЕД.ВР., 2Л., ЕД.Ч., М.Р. = беше жиросал
| МИН.ПРЕД.ВР., 2Л., ЕД.Ч., Ж.Р. = беше жиросала
| МИН.ПРЕД.ВР., 2Л., ЕД.Ч., СР.Р. = беше жиросало
| МИН.ПРЕД.ВР., 2Л., МН.Ч. = бяхте жиросали
| МИН.ПРЕД.ВР., 3Л., ЕД.Ч., М.Р. = беше жиросал
| МИН.ПРЕД.ВР., 3Л., ЕД.Ч., Ж.Р. = беше жиросала
| МИН.ПРЕД.ВР., 3Л., ЕД.Ч., СР.Р. = беше жиросало
| МИН.ПРЕД.ВР., 3Л., МН.Ч. = бяха жиросали
| БЪД.ВР., 1Л., ЕД.Ч. = ще жиросам
| БЪД.ВР., 1Л., МН.Ч. = ще жиросаме
| БЪД.ВР., 2Л., ЕД.Ч. = ще жиросаш
| БЪД.ВР., 2Л., МН.Ч. = ще жиросате
| БЪД.ВР., 3Л., ЕД.Ч. = ще жироса
| БЪД.ВР., 3Л., МН.Ч. = ще жиросат
| БЪД.ПРЕД.ВР., 1Л., ЕД.Ч., М.Р. = ще съм жиросал
| БЪД.ПРЕД.ВР., 1Л., ЕД.Ч., Ж.Р. = ще съм жиросала
| БЪД.ПРЕД.ВР., 1Л., ЕД.Ч., СР.Р. = ще съм жиросало
| БЪД.ПРЕД.ВР., 1Л., МН.Ч. = ще сме жиросали
| БЪД.ПРЕД.ВР., 2Л., ЕД.Ч., М.Р. = ще си жиросал
| БЪД.ПРЕД.ВР., 2Л., ЕД.Ч., Ж.Р. = ще си жиросала
| БЪД.ПРЕД.ВР., 2Л., ЕД.Ч., СР.Р. = ще си жиросало
| БЪД.ПРЕД.ВР., 2Л., МН.Ч. = ще сте жиросали
| БЪД.ПРЕД.ВР., 3Л., ЕД.Ч., М.Р. = ще е жиросал
| БЪД.ПРЕД.ВР., 3Л., ЕД.Ч., Ж.Р. = ще е жиросала
| БЪД.ПРЕД.ВР., 3Л., ЕД.Ч., СР.Р. = ще е жиросало
| БЪД.ПРЕД.ВР., 3Л., МН.Ч. = ще са жиросали
| БЪД.ВР. В МИН., 1Л., ЕД.Ч. = щях да жиросам
| БЪД.ВР. В МИН., 1Л., МН.Ч. = щяхме да жиросаме
| БЪД.ВР. В МИН., 2Л., ЕД.Ч. = щеше да жиросаш
| БЪД.ВР. В МИН., 2Л., МН.Ч. = щяхте да жиросате
| БЪД.ВР. В МИН., 3Л., ЕД.Ч. = щеше да жироса
| БЪД.ВР. В МИН., 3Л., МН.Ч. = щяха да жиросат
| БЪД.ПРЕД.ВР. В МИН., 1Л., ЕД.Ч., М.Р. = щях да съм жиросал
| БЪД.ПРЕД.ВР. В МИН., 1Л., ЕД.Ч., Ж.Р. = щях да съм жиросала
| БЪД.ПРЕД.ВР. В МИН., 1Л., ЕД.Ч., СР.Р. = щях да съм жиросало
| БЪД.ПРЕД.ВР. В МИН., 1Л., МН.Ч. = щяхме да сме жиросали
| БЪД.ПРЕД.ВР. В МИН., 2Л., ЕД.Ч., М.Р. = щеше да си жиросал
| БЪД.ПРЕД.ВР. В МИН., 2Л., ЕД.Ч., Ж.Р. = щеше да си жиросала
| БЪД.ПРЕД.ВР. В МИН., 2Л., ЕД.Ч., СР.Р. = щеше да си жиросало
| БЪД.ПРЕД.ВР. В МИН., 2Л., МН.Ч. = щяхте да сте жиросали
| БЪД.ПРЕД.ВР. В МИН., 3Л., ЕД.Ч., М.Р. = щеше да е жиросал
| БЪД.ПРЕД.ВР. В МИН., 3Л., ЕД.Ч., Ж.Р. = щеше да е жиросала
| БЪД.ПРЕД.ВР. В МИН., 3Л., ЕД.Ч., СР.Р. = щеше да е жиросало
| БЪД.ПРЕД.ВР. В МИН., 3Л., МН.Ч. = щяха да са жиросали
| ПР.НАКЛ., СЕГ.ВР., 1Л., ЕД.Ч., М.Р. = жиросал съм
| ПР.НАКЛ., СЕГ.ВР., 1Л., ЕД.Ч., Ж.Р. = жиросала съм
| ПР.НАКЛ., СЕГ.ВР., 1Л., ЕД.Ч., СР.Р. = жиросало съм
| ПР.НАКЛ., СЕГ.ВР., 1Л., МН.Ч. = жиросали сме
| ПР.НАКЛ., СЕГ.ВР., 2Л., ЕД.Ч., М.Р. = жиросал си
| ПР.НАКЛ., СЕГ.ВР., 2Л., ЕД.Ч., Ж.Р. = жиросала си
| ПР.НАКЛ., СЕГ.ВР., 2Л., ЕД.Ч., СР.Р. = жиросало си
| ПР.НАКЛ., СЕГ.ВР., 2Л., МН.Ч. = жиросали сте
| ПР.НАКЛ., СЕГ.ВР., 3Л., ЕД.Ч., М.Р. = жиросал (е)
| ПР.НАКЛ., СЕГ.ВР., 3Л., ЕД.Ч., Ж.Р. = жиросала (е)
| ПР.НАКЛ., СЕГ.ВР., 3Л., ЕД.Ч., СР.Р. = жиросало (е)
| ПР.НАКЛ., СЕГ.ВР., 3Л., МН.Ч. = жиросали (са)
| ПР.НАКЛ., МИН.СВ.ВР., 1Л., ЕД.Ч., М.Р. = жиросал съм
| ПР.НАКЛ., МИН.СВ.ВР., 1Л., ЕД.Ч., Ж.Р. = жиросала съм
| ПР.НАКЛ., МИН.СВ.ВР., 1Л., ЕД.Ч., СР.Р. = жиросало съм
| ПР.НАКЛ., МИН.СВ.ВР., 1Л., МН.Ч. = жиросали сме
| ПР.НАКЛ., МИН.СВ.ВР., 2Л., ЕД.Ч., М.Р. = жиросал си
| ПР.НАКЛ., МИН.СВ.ВР., 2Л., ЕД.Ч., Ж.Р. = жиросала си
| ПР.НАКЛ., МИН.СВ.ВР., 2Л., ЕД.Ч., СР.Р. = жиросало си
| ПР.НАКЛ., МИН.СВ.ВР., 2Л., МН.Ч. = жиросали сте
| ПР.НАКЛ., МИН.СВ.ВР., 3Л., ЕД.Ч., М.Р. = жиросал (е)
| ПР.НАКЛ., МИН.СВ.ВР., 3Л., ЕД.Ч., Ж.Р. = жиросала (е)
| ПР.НАКЛ., МИН.СВ.ВР., 3Л., ЕД.Ч., СР.Р. = жиросало (е)
| ПР.НАКЛ., МИН.СВ.ВР., 3Л., МН.Ч. = жиросали (са)
| ПР.НАКЛ., МИН.НЕОПР.ВР., 1Л., ЕД.Ч., М.Р. = бил съм жиросал
| ПР.НАКЛ., МИН.НЕОПР.ВР., 1Л., ЕД.Ч., Ж.Р. = била съм жиросала
| ПР.НАКЛ., МИН.НЕОПР.ВР., 1Л., ЕД.Ч., СР.Р. = било съм жиросало
| ПР.НАКЛ., МИН.НЕОПР.ВР., 1Л., МН.Ч. = били сме жиросали
| ПР.НАКЛ., МИН.НЕОПР.ВР., 2Л., ЕД.Ч., М.Р. = бил си жиросал
| ПР.НАКЛ., МИН.НЕОПР.ВР., 2Л., ЕД.Ч., Ж.Р. = била си жиросала
| ПР.НАКЛ., МИН.НЕОПР.ВР., 2Л., ЕД.Ч., СР.Р. = било си жиросало
| ПР.НАКЛ., МИН.НЕОПР.ВР., 2Л., МН.Ч. = били сте жиросали
| ПР.НАКЛ., МИН.НЕОПР.ВР., 3Л., ЕД.Ч., М.Р. = бил (е) жиросал
| ПР.НАКЛ., МИН.НЕОПР.ВР., 3Л., ЕД.Ч., Ж.Р. = била (е) жиросала
| ПР.НАКЛ., МИН.НЕОПР.ВР., 3Л., ЕД.Ч., СР.Р. = било (е) жиросало
| ПР.НАКЛ., МИН.НЕОПР.ВР., 3Л., МН.Ч. = били (са) жиросали
| ПР.НАКЛ., БЪД.ВР., 1Л., ЕД.Ч., М.Р. = щял съм да жиросам
| ПР.НАКЛ., БЪД.ВР., 1Л., ЕД.Ч., Ж.Р. = щяла съм да жиросам
| ПР.НАКЛ., БЪД.ВР., 1Л., ЕД.Ч., СР.Р. = щяло съм да жиросам
| ПР.НАКЛ., БЪД.ВР., 1Л., МН.Ч. = щели сме да жиросаме
| ПР.НАКЛ., БЪД.ВР., 2Л., ЕД.Ч., М.Р. = щял си да жиросаш
| ПР.НАКЛ., БЪД.ВР., 2Л., ЕД.Ч., Ж.Р. = щяла си да жиросаш
| ПР.НАКЛ., БЪД.ВР., 2Л., ЕД.Ч., СР.Р. = щяло си да жиросаш
| ПР.НАКЛ., БЪД.ВР., 2Л., МН.Ч. = щели сте да жиросате
| ПР.НАКЛ., БЪД.ВР., 3Л., ЕД.Ч., М.Р. = щял (е) да жироса
| ПР.НАКЛ., БЪД.ВР., 3Л., ЕД.Ч., Ж.Р. = щяла (е) да жироса
| ПР.НАКЛ., БЪД.ВР., 3Л., ЕД.Ч., СР.Р. = щяло (е) да жироса
| ПР.НАКЛ., БЪД.ВР., 3Л., МН.Ч. = щели (са) да жиросат
| ПР.НАКЛ., БЪД.ПРЕД.ВР., 1Л., ЕД.Ч., М.Р. = щял съм да съм жиросал
| ПР.НАКЛ., БЪД.ПРЕД.ВР., 1Л., ЕД.Ч., Ж.Р. = щяла съм да съм жиросала
| ПР.НАКЛ., БЪД.ПРЕД.ВР., 1Л., ЕД.Ч., СР.Р. = щяло съм да съм жиросало
| ПР.НАКЛ., БЪД.ПРЕД.ВР., 1Л., МН.Ч. = щели сме да сме жиросали
| ПР.НАКЛ., БЪД.ПРЕД.ВР., 2Л., ЕД.Ч., М.Р. = щял си да си жиросал
| ПР.НАКЛ., БЪД.ПРЕД.ВР., 2Л., ЕД.Ч., Ж.Р. = щяла си да си жиросала
| ПР.НАКЛ., БЪД.ПРЕД.ВР., 2Л., ЕД.Ч., СР.Р. = щяло си да си жиросало
| ПР.НАКЛ., БЪД.ПРЕД.ВР., 2Л., МН.Ч. = щели сте да сте жиросали
| ПР.НАКЛ., БЪД.ПРЕД.ВР., 3Л., ЕД.Ч., М.Р. = щял (е) да е жиросал
| ПР.НАКЛ., БЪД.ПРЕД.ВР., 3Л., ЕД.Ч., Ж.Р. = щяла (е) да е жиросала
| ПР.НАКЛ., БЪД.ПРЕД.ВР., 3Л., ЕД.Ч., СР.Р. = щяло (е) да е жиросало
| ПР.НАКЛ., БЪД.ПРЕД.ВР., 3Л., МН.Ч. = щели (са) да са жиросали
| УСЛОВНО НАКЛОНЕНИЕ, 1Л., ЕД.Ч., М.Р. = бих жиросал
| УСЛОВНО НАКЛОНЕНИЕ, 1Л., ЕД.Ч., Ж.Р. = бих жиросала
| УСЛОВНО НАКЛОНЕНИЕ, 1Л., ЕД.Ч., СР.Р. = бих жиросало
| УСЛОВНО НАКЛОНЕНИЕ, 1Л., МН.Ч. = бихме жиросали
| УСЛОВНО НАКЛОНЕНИЕ, 2Л., ЕД.Ч., М.Р. = би жиросал
| УСЛОВНО НАКЛОНЕНИЕ, 2Л., ЕД.Ч., Ж.Р. = би жиросала
| УСЛОВНО НАКЛОНЕНИЕ, 2Л., ЕД.Ч., СР.Р. = би жиросало
| УСЛОВНО НАКЛОНЕНИЕ, 2Л., МН.Ч. = бихте жиросали
| УСЛОВНО НАКЛОНЕНИЕ, 3Л., ЕД.Ч., М.Р. = би жиросал
| УСЛОВНО НАКЛОНЕНИЕ, 3Л., ЕД.Ч., Ж.Р. = би жиросала
| УСЛОВНО НАКЛОНЕНИЕ, 3Л., ЕД.Ч., СР.Р. = би жиросало
| УСЛОВНО НАКЛОНЕНИЕ, 3Л., МН.Ч. = биха жиросали
| ПОВЕЛИТЕЛНО НАКЛОНЕНИЕ, ЕД.Ч. = жи·ро·сай
| ПОВЕЛИТЕЛНО НАКЛОНЕНИЕ, МН.Ч. = жи·ро·сай·те
| МИН.СТРАД.ПРИЧ. М.Р. = жи·ро·сан
| МИН.СТРАД.ПРИЧ. М.Р. НЕПЪЛЕН ЧЛЕН = жи·ро·са·ния
| МИН.СТРАД.ПРИЧ. М.Р. ПЪЛЕН ЧЛЕН = жи·ро·са·ни·ят
| МИН.СТРАД.ПРИЧ. Ж.Р. = жи·ро·са·на
| МИН.СТРАД.ПРИЧ. Ж.Р. ЧЛЕН = жи·ро·са·на·та
| МИН.СТРАД.ПРИЧ. СР.Р. = жи·ро·са·но
| МИН.СТРАД.ПРИЧ. СР.Р. ЧЛЕН = жи·ро·са·но·то
| МИН.СТРАД.ПРИЧ. МН.Ч. = жи·ро·са·ни
| МИН.СТРАД.ПРИЧ. МН.Ч. ЧЛЕН = жи·ро·са·ни·те
| МИН.ДЕЯТ.СВ.ПРИЧ. М.Р. = жи·ро·сал
| МИН.ДЕЯТ.СВ.ПРИЧ. М.Р. НЕПЪЛЕН ЧЛЕН = жи·ро·са·лия
| МИН.ДЕЯТ.СВ.ПРИЧ. М.Р. ПЪЛЕН ЧЛЕН = жи·ро·са·ли·ят
| МИН.ДЕЯТ.СВ.ПРИЧ. Ж.Р. = жи·ро·са·ла
| МИН.ДЕЯТ.СВ.ПРИЧ. Ж.Р. ЧЛЕН = жи·ро·са·ла·та
| МИН.ДЕЯТ.СВ.ПРИЧ. СР.Р. = жи·ро·са·ло
| МИН.ДЕЯТ.СВ.ПРИЧ. СР.Р. ЧЛЕН = жи·ро·са·ло·то
| МИН.ДЕЯТ.СВ.ПРИЧ. МН.Ч. = жи·ро·са·ли
| МИН.ДЕЯТ.СВ.ПРИЧ. МН.Ч. ЧЛЕН = жи·ро·са·ли·те
| МИН.ДЕЯТ.НЕСВ.ПРИЧ. М.Р. = жи·ро·сал
| МИН.ДЕЯТ.НЕСВ.ПРИЧ. М.Р. НЕПЪЛЕН ЧЛЕН = жи·ро·са·лия
| МИН.ДЕЯТ.НЕСВ.ПРИЧ. М.Р. ПЪЛЕН ЧЛЕН = жи·ро·са·ли·ят
| МИН.ДЕЯТ.НЕСВ.ПРИЧ. Ж.Р. = жи·ро·са·ла
| МИН.ДЕЯТ.НЕСВ.ПРИЧ. Ж.Р. ЧЛЕН = жи·ро·са·ла·та
| МИН.ДЕЯТ.НЕСВ.ПРИЧ. СР.Р. = жи·ро·са·ло
| МИН.ДЕЯТ.НЕСВ.ПРИЧ. СР.Р. ЧЛЕН = жи·ро·са·ло·то
| МИН.ДЕЯТ.НЕСВ.ПРИЧ. МН.Ч. = жи·ро·са·ли
| МИН.ДЕЯТ.НЕСВ.ПРИЧ. МН.Ч. ЧЛЕН = жи·ро·са·ли·те
| СЕГ.ДЕЯТ.ПРИЧ. М.Р. = жи·ро·сащ
| СЕГ.ДЕЯТ.ПРИЧ. М.Р. НЕПЪЛЕН ЧЛЕН = жи·ро·са·щия
| СЕГ.ДЕЯТ.ПРИЧ. М.Р. ПЪЛЕН ЧЛЕН = жи·ро·са·щи·ят
| СЕГ.ДЕЯТ.ПРИЧ. Ж.Р. = жи·ро·са·ща
| СЕГ.ДЕЯТ.ПРИЧ. Ж.Р. ЧЛЕН = жи·ро·са·ща·та
| СЕГ.ДЕЯТ.ПРИЧ. СР.Р. = жи·ро·са·що
| СЕГ.ДЕЯТ.ПРИЧ. СР.Р. ЧЛЕН = жи·ро·са·що·то
| СЕГ.ДЕЯТ.ПРИЧ. МН.Ч. = жи·ро·са·щи
| СЕГ.ДЕЯТ.ПРИЧ. МН.Ч. ЧЛЕН = жи·ро·са·щи·те
| ДЕЕПРИЧАСТИЕ = жи·ро·сай·ки
| СКРИТИ ПРЕПРАТКИ = 
[[жиросам]],
[[жиросаш]],
[[жироса]],
[[жиросаме]],
[[жиросате]],
[[жиросат]],
[[жиросах]],
[[жиросахме]],
[[жиросахте]],
[[жиросаха]],
[[жиросаше]],
[[жиросай]],
[[жиросайте]],
[[жиросал]],
[[жиросалия]],
[[жиросалият]],
[[жиросала]],
[[жиросалата]],
[[жиросало]],
[[жиросалото]],
[[жиросали]],
[[жиросалите]],
[[жиросан]],
[[жиросания]],
[[жиросаният]],
[[жиросана]],
[[жиросаната]],
[[жиросано]],
[[жиросаното]],
[[жиросани]],
[[жиросаните]],
[[жиросащ]],
[[жиросащия]],
[[жиросащият]],
[[жиросаща]],
[[жиросащата]],
[[жиросащо]],
[[жиросащото]],
[[жиросащи]],
[[жиросащите]],
[[жиросайки]],
[[жиросал съм]],
[[жиросала съм]],
[[жиросало съм]],
[[жиросали сме]],
[[жиросал си]],
[[жиросала си]],
[[жиросало си]],
[[жиросали сте]],
[[жиросал е]],
[[жиросала е]],
[[жиросало е]],
[[жиросали са]],
[[бях жиросал]],
[[бях жиросала]],
[[бях жиросало]],
[[бяхме жиросали]],
[[беше жиросал]],
[[беше жиросала]],
[[беше жиросало]],
[[бяхте жиросали]],
[[бяха жиросали]],
[[ще жиросам]],
[[ще жиросаме]],
[[ще жиросаш]],
[[ще жиросате]],
[[ще жироса]],
[[ще жиросат]],
[[ще съм жиросал]],
[[ще съм жиросала]],
[[ще съм жиросало]],
[[ще сме жиросали]],
[[ще си жиросал]],
[[ще си жиросала]],
[[ще си жиросало]],
[[ще сте жиросали]],
[[ще е жиросал]],
[[ще е жиросала]],
[[ще е жиросало]],
[[ще са жиросали]],
[[щях да жиросам]],
[[щяхме да жиросаме]],
[[щеше да жиросаш]],
[[щяхте да жиросате]],
[[щеше да жироса]],
[[щяха да жиросат]],
[[щях да съм жиросал]],
[[щях да съм жиросала]],
[[щях да съм жиросало]],
[[щяхме да сме жиросали]],
[[щеше да си жиросал]],
[[щеше да си жиросала]],
[[щеше да си жиросало]],
[[щяхте да сте жиросали]],
[[щеше да е жиросал]],
[[щеше да е жиросала]],
[[щеше да е жиросало]],
[[щяха да са жиросали]],
[[бил съм жиросал]],
[[била съм жиросала]],
[[било съм жиросало]],
[[били сме жиросали]],
[[бил си жиросал]],
[[била си жиросала]],
[[било си жиросало]],
[[били сте жиросали]],
[[бил е жиросал]],
[[била е жиросала]],
[[било е жиросало]],
[[били са жиросали]],
[[щял съм да жиросам]],
[[щяла съм да жиросам]],
[[щяло съм да жиросам]],
[[щели сме да жиросаме]],
[[щял си да жиросаш]],
[[щяла си да жиросаш]],
[[щяло си да жиросаш]],
[[щели сте да жиросате]],
[[щял да жироса]],
[[щяла да жироса]],
[[щяло да жироса]],
[[щели да жиросат]],
[[щял е да жироса]],
[[щяла е да жироса]],
[[щяло е да жироса]],
[[щели са да жиросат]],
[[щял съм да съм жиросал]],
[[щяла съм да съм жиросала]],
[[щяло съм да съм жиросало]],
[[щели сме да сме жиросали]],
[[щял си да си жиросал]],
[[щяла си да си жиросала]],
[[щяло си да си жиросало]],
[[щели сте да сте жиросали]],
[[щял да е жиросал]],
[[щяла да е жиросала]],
[[щяло да е жиросало]],
[[щели да са жиросали]],
[[щял е да е жиросал]],
[[щяла е да е жиросала]],
[[щяло е да е жиросало]],
[[щели са да са жиросали]],
[[бих жиросал]],
[[бих жиросала]],
[[бих жиросало]],
[[бихме жиросали]],
[[би жиросал]],
[[би жиросала]],
[[би жиросало]],
[[бихте жиросали]],
[[биха жиросали]],
}}</text>
      <sha1>g2mrd603q0qs1c7blobd9n3k5h3urx2</sha1>
    </revision>
  </page>
  <page>
    <title>Шаблон:Словоформи/жлътвам</title>
    <ns>10</ns>
    <id>493448</id>
    <revision>
      <id>525430</id>
      <timestamp>2005-05-09T08:38:26Z</timestamp>
      <contributor>
        <username>Bgbot</username>
        <id>83</id>
      </contributor>
      <comment>Борислав: Шаблон със словоформи</comment>
      <model>wikitext</model>
      <format>text/x-wiki</format>
      <text bytes="19794" xml:space="preserve">{{Шаблон:Словоформи/Глагол|
  ОСНОВНА ФОРМА = жлътвам
| СЕГ.ВР., 1Л., ЕД.Ч. = жлът·вам
| СЕГ.ВР., 1Л., МН.Ч. = жлът·ва·ме
| СЕГ.ВР., 2Л., ЕД.Ч. = жлът·ваш
| СЕГ.ВР., 2Л., МН.Ч. = жлът·ва·те
| СЕГ.ВР., 3Л., ЕД.Ч. = жлът·ва
| СЕГ.ВР., 3Л., МН.Ч. = жлът·ват
| МИН.СВ.ВР., 1Л., ЕД.Ч. = жлът·вах
| МИН.СВ.ВР., 1Л., МН.Ч. = жлът·вах·ме
| МИН.СВ.ВР., 2Л., ЕД.Ч. = жлът·ва
| МИН.СВ.ВР., 2Л., МН.Ч. = жлът·вах·те
| МИН.СВ.ВР., 3Л., ЕД.Ч. = жлът·ва
| МИН.СВ.ВР., 3Л., МН.Ч. = жлът·ва·ха
| МИН.НЕСВ.ВР., 1Л., ЕД.Ч. = жлът·вах
| МИН.НЕСВ.ВР., 1Л., МН.Ч. = жлът·вах·ме
| МИН.НЕСВ.ВР., 2Л., ЕД.Ч. = жлът·ва·ше
| МИН.НЕСВ.ВР., 2Л., МН.Ч. = жлът·вах·те
| МИН.НЕСВ.ВР., 3Л., ЕД.Ч. = жлът·ва·ше
| МИН.НЕСВ.ВР., 3Л., МН.Ч. = жлът·ва·ха
| МИН.НЕОПР.ВР., 1Л., ЕД.Ч., М.Р. = жлътвал съм
| МИН.НЕОПР.ВР., 1Л., ЕД.Ч., Ж.Р. = жлътвала съм
| МИН.НЕОПР.ВР., 1Л., ЕД.Ч., СР.Р. = жлътвало съм
| МИН.НЕОПР.ВР., 1Л., МН.Ч. = жлътвали сме
| МИН.НЕОПР.ВР., 2Л., ЕД.Ч., М.Р. = жлътвал си
| МИН.НЕОПР.ВР., 2Л., ЕД.Ч., Ж.Р. = жлътвала си
| МИН.НЕОПР.ВР., 2Л., ЕД.Ч., СР.Р. = жлътвало си
| МИН.НЕОПР.ВР., 2Л., МН.Ч. = жлътвали сте
| МИН.НЕОПР.ВР., 3Л., ЕД.Ч., М.Р. = жлътвал е
| МИН.НЕОПР.ВР., 3Л., ЕД.Ч., Ж.Р. = жлътвала е
| МИН.НЕОПР.ВР., 3Л., ЕД.Ч., СР.Р. = жлътвало е
| МИН.НЕОПР.ВР., 3Л., МН.Ч. = жлътвали са
| МИН.ПРЕД.ВР., 1Л., ЕД.Ч., М.Р. = бях жлътвал
| МИН.ПРЕД.ВР., 1Л., ЕД.Ч., Ж.Р. = бях жлътвала
| МИН.ПРЕД.ВР., 1Л., ЕД.Ч., СР.Р. = бях жлътвало
| МИН.ПРЕД.ВР., 1Л., МН.Ч. = бяхме жлътвали
| МИН.ПРЕД.ВР., 2Л., ЕД.Ч., М.Р. = беше жлътвал
| МИН.ПРЕД.ВР., 2Л., ЕД.Ч., Ж.Р. = беше жлътвала
| МИН.ПРЕД.ВР., 2Л., ЕД.Ч., СР.Р. = беше жлътвало
| МИН.ПРЕД.ВР., 2Л., МН.Ч. = бяхте жлътвали
| МИН.ПРЕД.ВР., 3Л., ЕД.Ч., М.Р. = беше жлътвал
| МИН.ПРЕД.ВР., 3Л., ЕД.Ч., Ж.Р. = беше жлътвала
| МИН.ПРЕД.ВР., 3Л., ЕД.Ч., СР.Р. = беше жлътвало
| МИН.ПРЕД.ВР., 3Л., МН.Ч. = бяха жлътвали
| БЪД.ВР., 1Л., ЕД.Ч. = ще жлътвам
| БЪД.ВР., 1Л., МН.Ч. = ще жлътваме
| БЪД.ВР., 2Л., ЕД.Ч. = ще жлътваш
| БЪД.ВР., 2Л., МН.Ч. = ще жлътвате
| БЪД.ВР., 3Л., ЕД.Ч. = ще жлътва
| БЪД.ВР., 3Л., МН.Ч. = ще жлътват
| БЪД.ПРЕД.ВР., 1Л., ЕД.Ч., М.Р. = ще съм жлътвал
| БЪД.ПРЕД.ВР., 1Л., ЕД.Ч., Ж.Р. = ще съм жлътвала
| БЪД.ПРЕД.ВР., 1Л., ЕД.Ч., СР.Р. = ще съм жлътвало
| БЪД.ПРЕД.ВР., 1Л., МН.Ч. = ще сме жлътвали
| БЪД.ПРЕД.ВР., 2Л., ЕД.Ч., М.Р. = ще си жлътвал
| БЪД.ПРЕД.ВР., 2Л., ЕД.Ч., Ж.Р. = ще си жлътвала
| БЪД.ПРЕД.ВР., 2Л., ЕД.Ч., СР.Р. = ще си жлътвало
| БЪД.ПРЕД.ВР., 2Л., МН.Ч. = ще сте жлътвали
| БЪД.ПРЕД.ВР., 3Л., ЕД.Ч., М.Р. = ще е жлътвал
| БЪД.ПРЕД.ВР., 3Л., ЕД.Ч., Ж.Р. = ще е жлътвала
| БЪД.ПРЕД.ВР., 3Л., ЕД.Ч., СР.Р. = ще е жлътвало
| БЪД.ПРЕД.ВР., 3Л., МН.Ч. = ще са жлътвали
| БЪД.ВР. В МИН., 1Л., ЕД.Ч. = щях да жлътвам
| БЪД.ВР. В МИН., 1Л., МН.Ч. = щяхме да жлътваме
| БЪД.ВР. В МИН., 2Л., ЕД.Ч. = щеше да жлътваш
| БЪД.ВР. В МИН., 2Л., МН.Ч. = щяхте да жлътвате
| БЪД.ВР. В МИН., 3Л., ЕД.Ч. = щеше да жлътва
| БЪД.ВР. В МИН., 3Л., МН.Ч. = щяха да жлътват
| БЪД.ПРЕД.ВР. В МИН., 1Л., ЕД.Ч., М.Р. = щях да съм жлътвал
| БЪД.ПРЕД.ВР. В МИН., 1Л., ЕД.Ч., Ж.Р. = щях да съм жлътвала
| БЪД.ПРЕД.ВР. В МИН., 1Л., ЕД.Ч., СР.Р. = щях да съм жлътвало
| БЪД.ПРЕД.ВР. В МИН., 1Л., МН.Ч. = щяхме да сме жлътвали
| БЪД.ПРЕД.ВР. В МИН., 2Л., ЕД.Ч., М.Р. = щеше да си жлътвал
| БЪД.ПРЕД.ВР. В МИН., 2Л., ЕД.Ч., Ж.Р. = щеше да си жлътвала
| БЪД.ПРЕД.ВР. В МИН., 2Л., ЕД.Ч., СР.Р. = щеше да си жлътвало
| БЪД.ПРЕД.ВР. В МИН., 2Л., МН.Ч. = щяхте да сте жлътвали
| БЪД.ПРЕД.ВР. В МИН., 3Л., ЕД.Ч., М.Р. = щеше да е жлътвал
| БЪД.ПРЕД.ВР. В МИН., 3Л., ЕД.Ч., Ж.Р. = щеше да е жлътвала
| БЪД.ПРЕД.ВР. В МИН., 3Л., ЕД.Ч., СР.Р. = щеше да е жлътвало
| БЪД.ПРЕД.ВР. В МИН., 3Л., МН.Ч. = щяха да са жлътвали
| ПР.НАКЛ., СЕГ.ВР., 1Л., ЕД.Ч., М.Р. = жлътвал съм
| ПР.НАКЛ., СЕГ.ВР., 1Л., ЕД.Ч., Ж.Р. = жлътвала съм
| ПР.НАКЛ., СЕГ.ВР., 1Л., ЕД.Ч., СР.Р. = жлътвало съм
| ПР.НАКЛ., СЕГ.ВР., 1Л., МН.Ч. = жлътвали сме
| ПР.НАКЛ., СЕГ.ВР., 2Л., ЕД.Ч., М.Р. = жлътвал си
| ПР.НАКЛ., СЕГ.ВР., 2Л., ЕД.Ч., Ж.Р. = жлътвала си
| ПР.НАКЛ., СЕГ.ВР., 2Л., ЕД.Ч., СР.Р. = жлътвало си
| ПР.НАКЛ., СЕГ.ВР., 2Л., МН.Ч. = жлътвали сте
| ПР.НАКЛ., СЕГ.ВР., 3Л., ЕД.Ч., М.Р. = жлътвал (е)
| ПР.НАКЛ., СЕГ.ВР., 3Л., ЕД.Ч., Ж.Р. = жлътвала (е)
| ПР.НАКЛ., СЕГ.ВР., 3Л., ЕД.Ч., СР.Р. = жлътвало (е)
| ПР.НАКЛ., СЕГ.ВР., 3Л., МН.Ч. = жлътвали (са)
| ПР.НАКЛ., МИН.СВ.ВР., 1Л., ЕД.Ч., М.Р. = жлътвал съм
| ПР.НАКЛ., МИН.СВ.ВР., 1Л., ЕД.Ч., Ж.Р. = жлътвала съм
| ПР.НАКЛ., МИН.СВ.ВР., 1Л., ЕД.Ч., СР.Р. = жлътвало съм
| ПР.НАКЛ., МИН.СВ.ВР., 1Л., МН.Ч. = жлътвали сме
| ПР.НАКЛ., МИН.СВ.ВР., 2Л., ЕД.Ч., М.Р. = жлътвал си
| ПР.НАКЛ., МИН.СВ.ВР., 2Л., ЕД.Ч., Ж.Р. = жлътвала си
| ПР.НАКЛ., МИН.СВ.ВР., 2Л., ЕД.Ч., СР.Р. = жлътвало си
| ПР.НАКЛ., МИН.СВ.ВР., 2Л., МН.Ч. = жлътвали сте
| ПР.НАКЛ., МИН.СВ.ВР., 3Л., ЕД.Ч., М.Р. = жлътвал (е)
| ПР.НАКЛ., МИН.СВ.ВР., 3Л., ЕД.Ч., Ж.Р. = жлътвала (е)
| ПР.НАКЛ., МИН.СВ.ВР., 3Л., ЕД.Ч., СР.Р. = жлътвало (е)
| ПР.НАКЛ., МИН.СВ.ВР., 3Л., МН.Ч. = жлътвали (са)
| ПР.НАКЛ., МИН.НЕОПР.ВР., 1Л., ЕД.Ч., М.Р. = бил съм жлътвал
| ПР.НАКЛ., МИН.НЕОПР.ВР., 1Л., ЕД.Ч., Ж.Р. = била съм жлътвала
| ПР.НАКЛ., МИН.НЕОПР.ВР., 1Л., ЕД.Ч., СР.Р. = било съм жлътвало
| ПР.НАКЛ., МИН.НЕОПР.ВР., 1Л., МН.Ч. = били сме жлътвали
| ПР.НАКЛ., МИН.НЕОПР.ВР., 2Л., ЕД.Ч., М.Р. = бил си жлътвал
| ПР.НАКЛ., МИН.НЕОПР.ВР., 2Л., ЕД.Ч., Ж.Р. = била си жлътвала
| ПР.НАКЛ., МИН.НЕОПР.ВР., 2Л., ЕД.Ч., СР.Р. = било си жлътвало
| ПР.НАКЛ., МИН.НЕОПР.ВР., 2Л., МН.Ч. = били сте жлътвали
| ПР.НАКЛ., МИН.НЕОПР.ВР., 3Л., ЕД.Ч., М.Р. = бил (е) жлътвал
| ПР.НАКЛ., МИН.НЕОПР.ВР., 3Л., ЕД.Ч., Ж.Р. = била (е) жлътвала
| ПР.НАКЛ., МИН.НЕОПР.ВР., 3Л., ЕД.Ч., СР.Р. = било (е) жлътвало
| ПР.НАКЛ., МИН.НЕОПР.ВР., 3Л., МН.Ч. = били (са) жлътвали
| ПР.НАКЛ., БЪД.ВР., 1Л., ЕД.Ч., М.Р. = щял съм да жлътвам
| ПР.НАКЛ., БЪД.ВР., 1Л., ЕД.Ч., Ж.Р. = щяла съм да жлътвам
| ПР.НАКЛ., БЪД.ВР., 1Л., ЕД.Ч., СР.Р. = щяло съм да жлътвам
| ПР.НАКЛ., БЪД.ВР., 1Л., МН.Ч. = щели сме да жлътваме
| ПР.НАКЛ., БЪД.ВР., 2Л., ЕД.Ч., М.Р. = щял си да жлътваш
| ПР.НАКЛ., БЪД.ВР., 2Л., ЕД.Ч., Ж.Р. = щяла си да жлътваш
| ПР.НАКЛ., БЪД.ВР., 2Л., ЕД.Ч., СР.Р. = щяло си да жлътваш
| ПР.НАКЛ., БЪД.ВР., 2Л., МН.Ч. = щели сте да жлътвате
| ПР.НАКЛ., БЪД.ВР., 3Л., ЕД.Ч., М.Р. = щял (е) да жлътва
| ПР.НАКЛ., БЪД.ВР., 3Л., ЕД.Ч., Ж.Р. = щяла (е) да жлътва
| ПР.НАКЛ., БЪД.ВР., 3Л., ЕД.Ч., СР.Р. = щяло (е) да жлътва
| ПР.НАКЛ., БЪД.ВР., 3Л., МН.Ч. = щели (са) да жлътват
| ПР.НАКЛ., БЪД.ПРЕД.ВР., 1Л., ЕД.Ч., М.Р. = щял съм да съм жлътвал
| ПР.НАКЛ., БЪД.ПРЕД.ВР., 1Л., ЕД.Ч., Ж.Р. = щяла съм да съм жлътвала
| ПР.НАКЛ., БЪД.ПРЕД.ВР., 1Л., ЕД.Ч., СР.Р. = щяло съм да съм жлътвало
| ПР.НАКЛ., БЪД.ПРЕД.ВР., 1Л., МН.Ч. = щели сме да сме жлътвали
| ПР.НАКЛ., БЪД.ПРЕД.ВР., 2Л., ЕД.Ч., М.Р. = щял си да си жлътвал
| ПР.НАКЛ., БЪД.ПРЕД.ВР., 2Л., ЕД.Ч., Ж.Р. = щяла си да си жлътвала
| ПР.НАКЛ., БЪД.ПРЕД.ВР., 2Л., ЕД.Ч., СР.Р. = щяло си да си жлътвало
| ПР.НАКЛ., БЪД.ПРЕД.ВР., 2Л., МН.Ч. = щели сте да сте жлътвали
| ПР.НАКЛ., БЪД.ПРЕД.ВР., 3Л., ЕД.Ч., М.Р. = щял (е) да е жлътвал
| ПР.НАКЛ., БЪД.ПРЕД.ВР., 3Л., ЕД.Ч., Ж.Р. = щяла (е) да е жлътвала
| ПР.НАКЛ., БЪД.ПРЕД.ВР., 3Л., ЕД.Ч., СР.Р. = щяло (е) да е жлътвало
| ПР.НАКЛ., БЪД.ПРЕД.ВР., 3Л., МН.Ч. = щели (са) да са жлътвали
| УСЛОВНО НАКЛОНЕНИЕ, 1Л., ЕД.Ч., М.Р. = бих жлътвал
| УСЛОВНО НАКЛОНЕНИЕ, 1Л., ЕД.Ч., Ж.Р. = бих жлътвала
| УСЛОВНО НАКЛОНЕНИЕ, 1Л., ЕД.Ч., СР.Р. = бих жлътвало
| УСЛОВНО НАКЛОНЕНИЕ, 1Л., МН.Ч. = бихме жлътвали
| УСЛОВНО НАКЛОНЕНИЕ, 2Л., ЕД.Ч., М.Р. = би жлътвал
| УСЛОВНО НАКЛОНЕНИЕ, 2Л., ЕД.Ч., Ж.Р. = би жлътвала
| УСЛОВНО НАКЛОНЕНИЕ, 2Л., ЕД.Ч., СР.Р. = би жлътвало
| УСЛОВНО НАКЛОНЕНИЕ, 2Л., МН.Ч. = бихте жлътвали
| УСЛОВНО НАКЛОНЕНИЕ, 3Л., ЕД.Ч., М.Р. = би жлътвал
| УСЛОВНО НАКЛОНЕНИЕ, 3Л., ЕД.Ч., Ж.Р. = би жлътвала
| УСЛОВНО НАКЛОНЕНИЕ, 3Л., ЕД.Ч., СР.Р. = би жлътвало
| УСЛОВНО НАКЛОНЕНИЕ, 3Л., МН.Ч. = биха жлътвали
| ПОВЕЛИТЕЛНО НАКЛОНЕНИЕ, ЕД.Ч. = жлът·вай
| ПОВЕЛИТЕЛНО НАКЛОНЕНИЕ, МН.Ч. = жлът·вай·те
| МИН.СТРАД.ПРИЧ. М.Р. = жлът·ван
| МИН.СТРАД.ПРИЧ. М.Р. НЕПЪЛЕН ЧЛЕН = жлът·ва·ния
| МИН.СТРАД.ПРИЧ. М.Р. ПЪЛЕН ЧЛЕН = жлът·ва·ни·ят
| МИН.СТРАД.ПРИЧ. Ж.Р. = жлът·ва·на
| МИН.СТРАД.ПРИЧ. Ж.Р. ЧЛЕН = жлът·ва·на·та
| МИН.СТРАД.ПРИЧ. СР.Р. = жлът·ва·но
| МИН.СТРАД.ПРИЧ. СР.Р. ЧЛЕН = жлът·ва·но·то
| МИН.СТРАД.ПРИЧ. МН.Ч. = жлът·ва·ни
| МИН.СТРАД.ПРИЧ. МН.Ч. ЧЛЕН = жлът·ва·ни·те
| МИН.ДЕЯТ.СВ.ПРИЧ. М.Р. = жлът·вал
| МИН.ДЕЯТ.СВ.ПРИЧ. М.Р. НЕПЪЛЕН ЧЛЕН = жлът·ва·лия
| МИН.ДЕЯТ.СВ.ПРИЧ. М.Р. ПЪЛЕН ЧЛЕН = жлът·ва·ли·ят
| МИН.ДЕЯТ.СВ.ПРИЧ. Ж.Р. = жлът·ва·ла
| МИН.ДЕЯТ.СВ.ПРИЧ. Ж.Р. ЧЛЕН = жлът·ва·ла·та
| МИН.ДЕЯТ.СВ.ПРИЧ. СР.Р. = жлът·ва·ло
| МИН.ДЕЯТ.СВ.ПРИЧ. СР.Р. ЧЛЕН = жлът·ва·ло·то
| МИН.ДЕЯТ.СВ.ПРИЧ. МН.Ч. = жлът·ва·ли
| МИН.ДЕЯТ.СВ.ПРИЧ. МН.Ч. ЧЛЕН = жлът·ва·ли·те
| МИН.ДЕЯТ.НЕСВ.ПРИЧ. М.Р. = жлът·вал
| МИН.ДЕЯТ.НЕСВ.ПРИЧ. М.Р. НЕПЪЛЕН ЧЛЕН = жлът·ва·лия
| МИН.ДЕЯТ.НЕСВ.ПРИЧ. М.Р. ПЪЛЕН ЧЛЕН = жлът·ва·ли·ят
| МИН.ДЕЯТ.НЕСВ.ПРИЧ. Ж.Р. = жлът·ва·ла
| МИН.ДЕЯТ.НЕСВ.ПРИЧ. Ж.Р. ЧЛЕН = жлът·ва·ла·та
| МИН.ДЕЯТ.НЕСВ.ПРИЧ. СР.Р. = жлът·ва·ло
| МИН.ДЕЯТ.НЕСВ.ПРИЧ. СР.Р. ЧЛЕН = жлът·ва·ло·то
| МИН.ДЕЯТ.НЕСВ.ПРИЧ. МН.Ч. = жлът·ва·ли
| МИН.ДЕЯТ.НЕСВ.ПРИЧ. МН.Ч. ЧЛЕН = жлът·ва·ли·те
| СЕГ.ДЕЯТ.ПРИЧ. М.Р. = жлът·ващ
| СЕГ.ДЕЯТ.ПРИЧ. М.Р. НЕПЪЛЕН ЧЛЕН = жлът·ва·щия
| СЕГ.ДЕЯТ.ПРИЧ. М.Р. ПЪЛЕН ЧЛЕН = жлът·ва·щи·ят
| СЕГ.ДЕЯТ.ПРИЧ. Ж.Р. = жлът·ва·ща
| СЕГ.ДЕЯТ.ПРИЧ. Ж.Р. ЧЛЕН = жлът·ва·ща·та
| СЕГ.ДЕЯТ.ПРИЧ. СР.Р. = жлът·ва·що
| СЕГ.ДЕЯТ.ПРИЧ. СР.Р. ЧЛЕН = жлът·ва·що·то
| СЕГ.ДЕЯТ.ПРИЧ. МН.Ч. = жлът·ва·щи
| СЕГ.ДЕЯТ.ПРИЧ. МН.Ч. ЧЛЕН = жлът·ва·щи·те
| ДЕЕПРИЧАСТИЕ = жлът·вай·ки
| СКРИТИ ПРЕПРАТКИ = 
[[жлътвам]],
[[жлътваш]],
[[жлътва]],
[[жлътваме]],
[[жлътвате]],
[[жлътват]],
[[жлътвах]],
[[жлътвахме]],
[[жлътвахте]],
[[жлътваха]],
[[жлътваше]],
[[жлътвай]],
[[жлътвайте]],
[[жлътвал]],
[[жлътвалия]],
[[жлътвалият]],
[[жлътвала]],
[[жлътвалата]],
[[жлътвало]],
[[жлътвалото]],
[[жлътвали]],
[[жлътвалите]],
[[жлътван]],
[[жлътвания]],
[[жлътваният]],
[[жлътвана]],
[[жлътваната]],
[[жлътвано]],
[[жлътваното]],
[[жлътвани]],
[[жлътваните]],
[[жлътващ]],
[[жлътващия]],
[[жлътващият]],
[[жлътваща]],
[[жлътващата]],
[[жлътващо]],
[[жлътващото]],
[[жлътващи]],
[[жлътващите]],
[[жлътвайки]],
[[жлътвал съм]],
[[жлътвала съм]],
[[жлътвало съм]],
[[жлътвали сме]],
[[жлътвал си]],
[[жлътвала си]],
[[жлътвало си]],
[[жлътвали сте]],
[[жлътвал е]],
[[жлътвала е]],
[[жлътвало е]],
[[жлътвали са]],
[[бях жлътвал]],
[[бях жлътвала]],
[[бях жлътвало]],
[[бяхме жлътвали]],
[[беше жлътвал]],
[[беше жлътвала]],
[[беше жлътвало]],
[[бяхте жлътвали]],
[[бяха жлътвали]],
[[ще жлътвам]],
[[ще жлътваме]],
[[ще жлътваш]],
[[ще жлътвате]],
[[ще жлътва]],
[[ще жлътват]],
[[ще съм жлътвал]],
[[ще съм жлътвала]],
[[ще съм жлътвало]],
[[ще сме жлътвали]],
[[ще си жлътвал]],
[[ще си жлътвала]],
[[ще си жлътвало]],
[[ще сте жлътвали]],
[[ще е жлътвал]],
[[ще е жлътвала]],
[[ще е жлътвало]],
[[ще са жлътвали]],
[[щях да жлътвам]],
[[щяхме да жлътваме]],
[[щеше да жлътваш]],
[[щяхте да жлътвате]],
[[щеше да жлътва]],
[[щяха да жлътват]],
[[щях да съм жлътвал]],
[[щях да съм жлътвала]],
[[щях да съм жлътвало]],
[[щяхме да сме жлътвали]],
[[щеше да си жлътвал]],
[[щеше да си жлътвала]],
[[щеше да си жлътвало]],
[[щяхте да сте жлътвали]],
[[щеше да е жлътвал]],
[[щеше да е жлътвала]],
[[щеше да е жлътвало]],
[[щяха да са жлътвали]],
[[бил съм жлътвал]],
[[била съм жлътвала]],
[[било съм жлътвало]],
[[били сме жлътвали]],
[[бил си жлътвал]],
[[била си жлътвала]],
[[било си жлътвало]],
[[били сте жлътвали]],
[[бил е жлътвал]],
[[била е жлътвала]],
[[било е жлътвало]],
[[били са жлътвали]],
[[щял съм да жлътвам]],
[[щяла съм да жлътвам]],
[[щяло съм да жлътвам]],
[[щели сме да жлътваме]],
[[щял си да жлътваш]],
[[щяла си да жлътваш]],
[[щяло си да жлътваш]],
[[щели сте да жлътвате]],
[[щял да жлътва]],
[[щяла да жлътва]],
[[щяло да жлътва]],
[[щели да жлътват]],
[[щял е да жлътва]],
[[щяла е да жлътва]],
[[щяло е да жлътва]],
[[щели са да жлътват]],
[[щял съм да съм жлътвал]],
[[щяла съм да съм жлътвала]],
[[щяло съм да съм жлътвало]],
[[щели сме да сме жлътвали]],
[[щял си да си жлътвал]],
[[щяла си да си жлътвала]],
[[щяло си да си жлътвало]],
[[щели сте да сте жлътвали]],
[[щял да е жлътвал]],
[[щяла да е жлътвала]],
[[щяло да е жлътвало]],
[[щели да са жлътвали]],
[[щял е да е жлътвал]],
[[щяла е да е жлътвала]],
[[щяло е да е жлътвало]],
[[щели са да са жлътвали]],
[[бих жлътвал]],
[[бих жлътвала]],
[[бих жлътвало]],
[[бихме жлътвали]],
[[би жлътвал]],
[[би жлътвала]],
[[би жлътвало]],
[[бихте жлътвали]],
[[биха жлътвали]],
}}</text>
      <sha1>gbnmt2mo5eb3zbam7eycva8wah027lc</sha1>
    </revision>
  </page>
  <page>
    <title>Шаблон:Словоформи/жлътна</title>
    <ns>10</ns>
    <id>393171</id>
    <revision>
      <id>425201</id>
      <parentid>9469</parentid>
      <timestamp>2005-05-06T17:14:28Z</timestamp>
      <contributor>
        <username>Bgbot</username>
        <id>83</id>
      </contributor>
      <comment>Борислав: Шаблон със словоформи</comment>
      <model>wikitext</model>
      <format>text/x-wiki</format>
      <text bytes="19894" xml:space="preserve">{{Шаблон:Словоформи/Глагол|
  ОСНОВНА ФОРМА = жлътна
| СЕГ.ВР., 1Л., ЕД.Ч. = жлът·на
| СЕГ.ВР., 1Л., МН.Ч. = жлът·нем
| СЕГ.ВР., 2Л., ЕД.Ч. = жлът·неш
| СЕГ.ВР., 2Л., МН.Ч. = жлът·не·те
| СЕГ.ВР., 3Л., ЕД.Ч. = жлът·не
| СЕГ.ВР., 3Л., МН.Ч. = жлът·нат
| МИН.СВ.ВР., 1Л., ЕД.Ч. = жлът·нах
| МИН.СВ.ВР., 1Л., МН.Ч. = жлът·нах·ме
| МИН.СВ.ВР., 2Л., ЕД.Ч. = жлът·на
| МИН.СВ.ВР., 2Л., МН.Ч. = жлът·нах·те
| МИН.СВ.ВР., 3Л., ЕД.Ч. = жлът·на
| МИН.СВ.ВР., 3Л., МН.Ч. = жлът·на·ха
| МИН.НЕСВ.ВР., 1Л., ЕД.Ч. = жлът·нех
| МИН.НЕСВ.ВР., 1Л., МН.Ч. = жлът·нех·ме
| МИН.НЕСВ.ВР., 2Л., ЕД.Ч. = жлът·не·ше
| МИН.НЕСВ.ВР., 2Л., МН.Ч. = жлът·нех·те
| МИН.НЕСВ.ВР., 3Л., ЕД.Ч. = жлът·не·ше
| МИН.НЕСВ.ВР., 3Л., МН.Ч. = жлът·не·ха
| МИН.НЕОПР.ВР., 1Л., ЕД.Ч., М.Р. = жлътнал съм
| МИН.НЕОПР.ВР., 1Л., ЕД.Ч., Ж.Р. = жлътнала съм
| МИН.НЕОПР.ВР., 1Л., ЕД.Ч., СР.Р. = жлътнало съм
| МИН.НЕОПР.ВР., 1Л., МН.Ч. = жлътнали сме
| МИН.НЕОПР.ВР., 2Л., ЕД.Ч., М.Р. = жлътнал си
| МИН.НЕОПР.ВР., 2Л., ЕД.Ч., Ж.Р. = жлътнала си
| МИН.НЕОПР.ВР., 2Л., ЕД.Ч., СР.Р. = жлътнало си
| МИН.НЕОПР.ВР., 2Л., МН.Ч. = жлътнали сте
| МИН.НЕОПР.ВР., 3Л., ЕД.Ч., М.Р. = жлътнал е
| МИН.НЕОПР.ВР., 3Л., ЕД.Ч., Ж.Р. = жлътнала е
| МИН.НЕОПР.ВР., 3Л., ЕД.Ч., СР.Р. = жлътнало е
| МИН.НЕОПР.ВР., 3Л., МН.Ч. = жлътнали са
| МИН.ПРЕД.ВР., 1Л., ЕД.Ч., М.Р. = бях жлътнал
| МИН.ПРЕД.ВР., 1Л., ЕД.Ч., Ж.Р. = бях жлътнала
| МИН.ПРЕД.ВР., 1Л., ЕД.Ч., СР.Р. = бях жлътнало
| МИН.ПРЕД.ВР., 1Л., МН.Ч. = бяхме жлътнали
| МИН.ПРЕД.ВР., 2Л., ЕД.Ч., М.Р. = беше жлътнал
| МИН.ПРЕД.ВР., 2Л., ЕД.Ч., Ж.Р. = беше жлътнала
| МИН.ПРЕД.ВР., 2Л., ЕД.Ч., СР.Р. = беше жлътнало
| МИН.ПРЕД.ВР., 2Л., МН.Ч. = бяхте жлътнали
| МИН.ПРЕД.ВР., 3Л., ЕД.Ч., М.Р. = беше жлътнал
| МИН.ПРЕД.ВР., 3Л., ЕД.Ч., Ж.Р. = беше жлътнала
| МИН.ПРЕД.ВР., 3Л., ЕД.Ч., СР.Р. = беше жлътнало
| МИН.ПРЕД.ВР., 3Л., МН.Ч. = бяха жлътнали
| БЪД.ВР., 1Л., ЕД.Ч. = ще жлътна
| БЪД.ВР., 1Л., МН.Ч. = ще жлътнем
| БЪД.ВР., 2Л., ЕД.Ч. = ще жлътнеш
| БЪД.ВР., 2Л., МН.Ч. = ще жлътнете
| БЪД.ВР., 3Л., ЕД.Ч. = ще жлътне
| БЪД.ВР., 3Л., МН.Ч. = ще жлътнат
| БЪД.ПРЕД.ВР., 1Л., ЕД.Ч., М.Р. = ще съм жлътнал
| БЪД.ПРЕД.ВР., 1Л., ЕД.Ч., Ж.Р. = ще съм жлътнала
| БЪД.ПРЕД.ВР., 1Л., ЕД.Ч., СР.Р. = ще съм жлътнало
| БЪД.ПРЕД.ВР., 1Л., МН.Ч. = ще сме жлътнали
| БЪД.ПРЕД.ВР., 2Л., ЕД.Ч., М.Р. = ще си жлътнал
| БЪД.ПРЕД.ВР., 2Л., ЕД.Ч., Ж.Р. = ще си жлътнала
| БЪД.ПРЕД.ВР., 2Л., ЕД.Ч., СР.Р. = ще си жлътнало
| БЪД.ПРЕД.ВР., 2Л., МН.Ч. = ще сте жлътнали
| БЪД.ПРЕД.ВР., 3Л., ЕД.Ч., М.Р. = ще е жлътнал
| БЪД.ПРЕД.ВР., 3Л., ЕД.Ч., Ж.Р. = ще е жлътнала
| БЪД.ПРЕД.ВР., 3Л., ЕД.Ч., СР.Р. = ще е жлътнало
| БЪД.ПРЕД.ВР., 3Л., МН.Ч. = ще са жлътнали
| БЪД.ВР. В МИН., 1Л., ЕД.Ч. = щях да жлътна
| БЪД.ВР. В МИН., 1Л., МН.Ч. = щяхме да жлътнем
| БЪД.ВР. В МИН., 2Л., ЕД.Ч. = щеше да жлътнеш
| БЪД.ВР. В МИН., 2Л., МН.Ч. = щяхте да жлътнете
| БЪД.ВР. В МИН., 3Л., ЕД.Ч. = щеше да жлътне
| БЪД.ВР. В МИН., 3Л., МН.Ч. = щяха да жлътнат
| БЪД.ПРЕД.ВР. В МИН., 1Л., ЕД.Ч., М.Р. = щях да съм жлътнал
| БЪД.ПРЕД.ВР. В МИН., 1Л., ЕД.Ч., Ж.Р. = щях да съм жлътнала
| БЪД.ПРЕД.ВР. В МИН., 1Л., ЕД.Ч., СР.Р. = щях да съм жлътнало
| БЪД.ПРЕД.ВР. В МИН., 1Л., МН.Ч. = щяхме да сме жлътнали
| БЪД.ПРЕД.ВР. В МИН., 2Л., ЕД.Ч., М.Р. = щеше да си жлътнал
| БЪД.ПРЕД.ВР. В МИН., 2Л., ЕД.Ч., Ж.Р. = щеше да си жлътнала
| БЪД.ПРЕД.ВР. В МИН., 2Л., ЕД.Ч., СР.Р. = щеше да си жлътнало
| БЪД.ПРЕД.ВР. В МИН., 2Л., МН.Ч. = щяхте да сте жлътнали
| БЪД.ПРЕД.ВР. В МИН., 3Л., ЕД.Ч., М.Р. = щеше да е жлътнал
| БЪД.ПРЕД.ВР. В МИН., 3Л., ЕД.Ч., Ж.Р. = щеше да е жлътнала
| БЪД.ПРЕД.ВР. В МИН., 3Л., ЕД.Ч., СР.Р. = щеше да е жлътнало
| БЪД.ПРЕД.ВР. В МИН., 3Л., МН.Ч. = щяха да са жлътнали
| ПР.НАКЛ., СЕГ.ВР., 1Л., ЕД.Ч., М.Р. = жлътнел съм
| ПР.НАКЛ., СЕГ.ВР., 1Л., ЕД.Ч., Ж.Р. = жлътнела съм
| ПР.НАКЛ., СЕГ.ВР., 1Л., ЕД.Ч., СР.Р. = жлътнело съм
| ПР.НАКЛ., СЕГ.ВР., 1Л., МН.Ч. = жлътнели сме
| ПР.НАКЛ., СЕГ.ВР., 2Л., ЕД.Ч., М.Р. = жлътнел си
| ПР.НАКЛ., СЕГ.ВР., 2Л., ЕД.Ч., Ж.Р. = жлътнела си
| ПР.НАКЛ., СЕГ.ВР., 2Л., ЕД.Ч., СР.Р. = жлътнело си
| ПР.НАКЛ., СЕГ.ВР., 2Л., МН.Ч. = жлътнели сте
| ПР.НАКЛ., СЕГ.ВР., 3Л., ЕД.Ч., М.Р. = жлътнел (е)
| ПР.НАКЛ., СЕГ.ВР., 3Л., ЕД.Ч., Ж.Р. = жлътнела (е)
| ПР.НАКЛ., СЕГ.ВР., 3Л., ЕД.Ч., СР.Р. = жлътнело (е)
| ПР.НАКЛ., СЕГ.ВР., 3Л., МН.Ч. = жлътнели (са)
| ПР.НАКЛ., МИН.СВ.ВР., 1Л., ЕД.Ч., М.Р. = жлътнал съм
| ПР.НАКЛ., МИН.СВ.ВР., 1Л., ЕД.Ч., Ж.Р. = жлътнала съм
| ПР.НАКЛ., МИН.СВ.ВР., 1Л., ЕД.Ч., СР.Р. = жлътнало съм
| ПР.НАКЛ., МИН.СВ.ВР., 1Л., МН.Ч. = жлътнали сме
| ПР.НАКЛ., МИН.СВ.ВР., 2Л., ЕД.Ч., М.Р. = жлътнал си
| ПР.НАКЛ., МИН.СВ.ВР., 2Л., ЕД.Ч., Ж.Р. = жлътнала си
| ПР.НАКЛ., МИН.СВ.ВР., 2Л., ЕД.Ч., СР.Р. = жлътнало си
| ПР.НАКЛ., МИН.СВ.ВР., 2Л., МН.Ч. = жлътнали сте
| ПР.НАКЛ., МИН.СВ.ВР., 3Л., ЕД.Ч., М.Р. = жлътнал (е)
| ПР.НАКЛ., МИН.СВ.ВР., 3Л., ЕД.Ч., Ж.Р. = жлътнала (е)
| ПР.НАКЛ., МИН.СВ.ВР., 3Л., ЕД.Ч., СР.Р. = жлътнало (е)
| ПР.НАКЛ., МИН.СВ.ВР., 3Л., МН.Ч. = жлътнали (са)
| ПР.НАКЛ., МИН.НЕОПР.ВР., 1Л., ЕД.Ч., М.Р. = бил съм жлътнал
| ПР.НАКЛ., МИН.НЕОПР.ВР., 1Л., ЕД.Ч., Ж.Р. = била съм жлътнала
| ПР.НАКЛ., МИН.НЕОПР.ВР., 1Л., ЕД.Ч., СР.Р. = било съм жлътнало
| ПР.НАКЛ., МИН.НЕОПР.ВР., 1Л., МН.Ч. = били сме жлътнали
| ПР.НАКЛ., МИН.НЕОПР.ВР., 2Л., ЕД.Ч., М.Р. = бил си жлътнал
| ПР.НАКЛ., МИН.НЕОПР.ВР., 2Л., ЕД.Ч., Ж.Р. = била си жлътнала
| ПР.НАКЛ., МИН.НЕОПР.ВР., 2Л., ЕД.Ч., СР.Р. = било си жлътнало
| ПР.НАКЛ., МИН.НЕОПР.ВР., 2Л., МН.Ч. = били сте жлътнали
| ПР.НАКЛ., МИН.НЕОПР.ВР., 3Л., ЕД.Ч., М.Р. = бил (е) жлътнал
| ПР.НАКЛ., МИН.НЕОПР.ВР., 3Л., ЕД.Ч., Ж.Р. = била (е) жлътнала
| ПР.НАКЛ., МИН.НЕОПР.ВР., 3Л., ЕД.Ч., СР.Р. = било (е) жлътнало
| ПР.НАКЛ., МИН.НЕОПР.ВР., 3Л., МН.Ч. = били (са) жлътнали
| ПР.НАКЛ., БЪД.ВР., 1Л., ЕД.Ч., М.Р. = щял съм да жлътна
| ПР.НАКЛ., БЪД.ВР., 1Л., ЕД.Ч., Ж.Р. = щяла съм да жлътна
| ПР.НАКЛ., БЪД.ВР., 1Л., ЕД.Ч., СР.Р. = щяло съм да жлътна
| ПР.НАКЛ., БЪД.ВР., 1Л., МН.Ч. = щели сме да жлътнем
| ПР.НАКЛ., БЪД.ВР., 2Л., ЕД.Ч., М.Р. = щял си да жлътнеш
| ПР.НАКЛ., БЪД.ВР., 2Л., ЕД.Ч., Ж.Р. = щяла си да жлътнеш
| ПР.НАКЛ., БЪД.ВР., 2Л., ЕД.Ч., СР.Р. = щяло си да жлътнеш
| ПР.НАКЛ., БЪД.ВР., 2Л., МН.Ч. = щели сте да жлътнете
| ПР.НАКЛ., БЪД.ВР., 3Л., ЕД.Ч., М.Р. = щял (е) да жлътне
| ПР.НАКЛ., БЪД.ВР., 3Л., ЕД.Ч., Ж.Р. = щяла (е) да жлътне
| ПР.НАКЛ., БЪД.ВР., 3Л., ЕД.Ч., СР.Р. = щяло (е) да жлътне
| ПР.НАКЛ., БЪД.ВР., 3Л., МН.Ч. = щели (са) да жлътнат
| ПР.НАКЛ., БЪД.ПРЕД.ВР., 1Л., ЕД.Ч., М.Р. = щял съм да съм жлътнал
| ПР.НАКЛ., БЪД.ПРЕД.ВР., 1Л., ЕД.Ч., Ж.Р. = щяла съм да съм жлътнала
| ПР.НАКЛ., БЪД.ПРЕД.ВР., 1Л., ЕД.Ч., СР.Р. = щяло съм да съм жлътнало
| ПР.НАКЛ., БЪД.ПРЕД.ВР., 1Л., МН.Ч. = щели сме да сме жлътнали
| ПР.НАКЛ., БЪД.ПРЕД.ВР., 2Л., ЕД.Ч., М.Р. = щял си да си жлътнал
| ПР.НАКЛ., БЪД.ПРЕД.ВР., 2Л., ЕД.Ч., Ж.Р. = щяла си да си жлътнала
| ПР.НАКЛ., БЪД.ПРЕД.ВР., 2Л., ЕД.Ч., СР.Р. = щяло си да си жлътнало
| ПР.НАКЛ., БЪД.ПРЕД.ВР., 2Л., МН.Ч. = щели сте да сте жлътнали
| ПР.НАКЛ., БЪД.ПРЕД.ВР., 3Л., ЕД.Ч., М.Р. = щял (е) да е жлътнал
| ПР.НАКЛ., БЪД.ПРЕД.ВР., 3Л., ЕД.Ч., Ж.Р. = щяла (е) да е жлътнала
| ПР.НАКЛ., БЪД.ПРЕД.ВР., 3Л., ЕД.Ч., СР.Р. = щяло (е) да е жлътнало
| ПР.НАКЛ., БЪД.ПРЕД.ВР., 3Л., МН.Ч. = щели (са) да са жлътнали
| УСЛОВНО НАКЛОНЕНИЕ, 1Л., ЕД.Ч., М.Р. = бих жлътнал
| УСЛОВНО НАКЛОНЕНИЕ, 1Л., ЕД.Ч., Ж.Р. = бих жлътнала
| УСЛОВНО НАКЛОНЕНИЕ, 1Л., ЕД.Ч., СР.Р. = бих жлътнало
| УСЛОВНО НАКЛОНЕНИЕ, 1Л., МН.Ч. = бихме жлътнали
| УСЛОВНО НАКЛОНЕНИЕ, 2Л., ЕД.Ч., М.Р. = би жлътнал
| УСЛОВНО НАКЛОНЕНИЕ, 2Л., ЕД.Ч., Ж.Р. = би жлътнала
| УСЛОВНО НАКЛОНЕНИЕ, 2Л., ЕД.Ч., СР.Р. = би жлътнало
| УСЛОВНО НАКЛОНЕНИЕ, 2Л., МН.Ч. = бихте жлътнали
| УСЛОВНО НАКЛОНЕНИЕ, 3Л., ЕД.Ч., М.Р. = би жлътнал
| УСЛОВНО НАКЛОНЕНИЕ, 3Л., ЕД.Ч., Ж.Р. = би жлътнала
| УСЛОВНО НАКЛОНЕНИЕ, 3Л., ЕД.Ч., СР.Р. = би жлътнало
| УСЛОВНО НАКЛОНЕНИЕ, 3Л., МН.Ч. = биха жлътнали
| ПОВЕЛИТЕЛНО НАКЛОНЕНИЕ, ЕД.Ч. = жлът·ни
| ПОВЕЛИТЕЛНО НАКЛОНЕНИЕ, МН.Ч. = жлът·не·те
| МИН.СТРАД.ПРИЧ. М.Р. = жлът·нат
| МИН.СТРАД.ПРИЧ. М.Р. НЕПЪЛЕН ЧЛЕН = жлът·на·тия
| МИН.СТРАД.ПРИЧ. М.Р. ПЪЛЕН ЧЛЕН = жлът·на·ти·ят
| МИН.СТРАД.ПРИЧ. Ж.Р. = жлът·на·та
| МИН.СТРАД.ПРИЧ. Ж.Р. ЧЛЕН = жлът·на·та·та
| МИН.СТРАД.ПРИЧ. СР.Р. = жлът·на·то
| МИН.СТРАД.ПРИЧ. СР.Р. ЧЛЕН = жлът·на·то·то
| МИН.СТРАД.ПРИЧ. МН.Ч. = жлът·на·ти
| МИН.СТРАД.ПРИЧ. МН.Ч. ЧЛЕН = жлът·на·ти·те
| МИН.ДЕЯТ.СВ.ПРИЧ. М.Р. = жлът·нал
| МИН.ДЕЯТ.СВ.ПРИЧ. М.Р. НЕПЪЛЕН ЧЛЕН = жлът·на·лия
| МИН.ДЕЯТ.СВ.ПРИЧ. М.Р. ПЪЛЕН ЧЛЕН = жлът·на·ли·ят
| МИН.ДЕЯТ.СВ.ПРИЧ. Ж.Р. = жлът·на·ла
| МИН.ДЕЯТ.СВ.ПРИЧ. Ж.Р. ЧЛЕН = жлът·на·ла·та
| МИН.ДЕЯТ.СВ.ПРИЧ. СР.Р. = жлът·на·ло
| МИН.ДЕЯТ.СВ.ПРИЧ. СР.Р. ЧЛЕН = жлът·на·ло·то
| МИН.ДЕЯТ.СВ.ПРИЧ. МН.Ч. = жлът·на·ли
| МИН.ДЕЯТ.СВ.ПРИЧ. МН.Ч. ЧЛЕН = жлът·на·ли·те
| МИН.ДЕЯТ.НЕСВ.ПРИЧ. М.Р. = жлът·нел
| МИН.ДЕЯТ.НЕСВ.ПРИЧ. М.Р. НЕПЪЛЕН ЧЛЕН = жлът·не·лия
| МИН.ДЕЯТ.НЕСВ.ПРИЧ. М.Р. ПЪЛЕН ЧЛЕН = жлът·не·ли·ят
| МИН.ДЕЯТ.НЕСВ.ПРИЧ. Ж.Р. = жлът·не·ла
| МИН.ДЕЯТ.НЕСВ.ПРИЧ. Ж.Р. ЧЛЕН = жлът·не·ла·та
| МИН.ДЕЯТ.НЕСВ.ПРИЧ. СР.Р. = жлът·не·ло
| МИН.ДЕЯТ.НЕСВ.ПРИЧ. СР.Р. ЧЛЕН = жлът·не·ло·то
| МИН.ДЕЯТ.НЕСВ.ПРИЧ. МН.Ч. = жлът·не·ли
| МИН.ДЕЯТ.НЕСВ.ПРИЧ. МН.Ч. ЧЛЕН = жлът·не·ли·те
| СЕГ.ДЕЯТ.ПРИЧ. М.Р. = —
| СЕГ.ДЕЯТ.ПРИЧ. М.Р. НЕПЪЛЕН ЧЛЕН = —
| СЕГ.ДЕЯТ.ПРИЧ. М.Р. ПЪЛЕН ЧЛЕН = —
| СЕГ.ДЕЯТ.ПРИЧ. Ж.Р. = —
| СЕГ.ДЕЯТ.ПРИЧ. Ж.Р. ЧЛЕН = —
| СЕГ.ДЕЯТ.ПРИЧ. СР.Р. = —
| СЕГ.ДЕЯТ.ПРИЧ. СР.Р. ЧЛЕН = —
| СЕГ.ДЕЯТ.ПРИЧ. МН.Ч. = —
| СЕГ.ДЕЯТ.ПРИЧ. МН.Ч. ЧЛЕН = —
| ДЕЕПРИЧАСТИЕ = —
| СКРИТИ ПРЕПРАТКИ = 
[[жлътна]],
[[жлътнеш]],
[[жлътне]],
[[жлътнем]],
[[жлътнете]],
[[жлътнат]],
[[жлътнах]],
[[жлътнахме]],
[[жлътнахте]],
[[жлътнаха]],
[[жлътнех]],
[[жлътнеше]],
[[жлътнехме]],
[[жлътнехте]],
[[жлътнеха]],
[[жлътни]],
[[жлътнал]],
[[жлътналия]],
[[жлътналият]],
[[жлътнала]],
[[жлътналата]],
[[жлътнало]],
[[жлътналото]],
[[жлътнали]],
[[жлътналите]],
[[жлътнел]],
[[жлътнелия]],
[[жлътнелият]],
[[жлътнела]],
[[жлътнелата]],
[[жлътнело]],
[[жлътнелото]],
[[жлътнели]],
[[жлътнелите]],
[[жлътнатия]],
[[жлътнатият]],
[[жлътната]],
[[жлътнатата]],
[[жлътнато]],
[[жлътнатото]],
[[жлътнати]],
[[жлътнатите]],
[[жлътнал съм]],
[[жлътнала съм]],
[[жлътнало съм]],
[[жлътнали сме]],
[[жлътнал си]],
[[жлътнала си]],
[[жлътнало си]],
[[жлътнали сте]],
[[жлътнал е]],
[[жлътнала е]],
[[жлътнало е]],
[[жлътнали са]],
[[бях жлътнал]],
[[бях жлътнала]],
[[бях жлътнало]],
[[бяхме жлътнали]],
[[беше жлътнал]],
[[беше жлътнала]],
[[беше жлътнало]],
[[бяхте жлътнали]],
[[бяха жлътнали]],
[[ще жлътна]],
[[ще жлътнем]],
[[ще жлътнеш]],
[[ще жлътнете]],
[[ще жлътне]],
[[ще жлътнат]],
[[ще съм жлътнал]],
[[ще съм жлътнала]],
[[ще съм жлътнало]],
[[ще сме жлътнали]],
[[ще си жлътнал]],
[[ще си жлътнала]],
[[ще си жлътнало]],
[[ще сте жлътнали]],
[[ще е жлътнал]],
[[ще е жлътнала]],
[[ще е жлътнало]],
[[ще са жлътнали]],
[[щях да жлътна]],
[[щяхме да жлътнем]],
[[щеше да жлътнеш]],
[[щяхте да жлътнете]],
[[щеше да жлътне]],
[[щяха да жлътнат]],
[[щях да съм жлътнал]],
[[щях да съм жлътнала]],
[[щях да съм жлътнало]],
[[щяхме да сме жлътнали]],
[[щеше да си жлътнал]],
[[щеше да си жлътнала]],
[[щеше да си жлътнало]],
[[щяхте да сте жлътнали]],
[[щеше да е жлътнал]],
[[щеше да е жлътнала]],
[[щеше да е жлътнало]],
[[щяха да са жлътнали]],
[[жлътнел съм]],
[[жлътнела съм]],
[[жлътнело съм]],
[[жлътнели сме]],
[[жлътнел си]],
[[жлътнела си]],
[[жлътнело си]],
[[жлътнели сте]],
[[жлътнел е]],
[[жлътнела е]],
[[жлътнело е]],
[[жлътнели са]],
[[бил съм жлътнал]],
[[била съм жлътнала]],
[[било съм жлътнало]],
[[били сме жлътнали]],
[[бил си жлътнал]],
[[била си жлътнала]],
[[било си жлътнало]],
[[били сте жлътнали]],
[[бил е жлътнал]],
[[била е жлътнала]],
[[било е жлътнало]],
[[били са жлътнали]],
[[щял съм да жлътна]],
[[щяла съм да жлътна]],
[[щяло съм да жлътна]],
[[щели сме да жлътнем]],
[[щял си да жлътнеш]],
[[щяла си да жлътнеш]],
[[щяло си да жлътнеш]],
[[щели сте да жлътнете]],
[[щял да жлътне]],
[[щяла да жлътне]],
[[щяло да жлътне]],
[[щели да жлътнат]],
[[щял е да жлътне]],
[[щяла е да жлътне]],
[[щяло е да жлътне]],
[[щели са да жлътнат]],
[[щял съм да съм жлътнал]],
[[щяла съм да съм жлътнала]],
[[щяло съм да съм жлътнало]],
[[щели сме да сме жлътнали]],
[[щял си да си жлътнал]],
[[щяла си да си жлътнала]],
[[щяло си да си жлътнало]],
[[щели сте да сте жлътнали]],
[[щял да е жлътнал]],
[[щяла да е жлътнала]],
[[щяло да е жлътнало]],
[[щели да са жлътнали]],
[[щял е да е жлътнал]],
[[щяла е да е жлътнала]],
[[щяло е да е жлътнало]],
[[щели са да са жлътнали]],
[[бих жлътнал]],
[[бих жлътнала]],
[[бих жлътнало]],
[[бихме жлътнали]],
[[би жлътнал]],
[[би жлътнала]],
[[би жлътнало]],
[[бихте жлътнали]],
[[биха жлътнали]],
}}</text>
      <sha1>3jvxttugd0651ufd73t5ljd710cljq9</sha1>
    </revision>
  </page>
  <page>
    <title>Шаблон:Словоформи/жонглирам</title>
    <ns>10</ns>
    <id>493450</id>
    <revision>
      <id>525432</id>
      <timestamp>2005-05-09T08:38:45Z</timestamp>
      <contributor>
        <username>Bgbot</username>
        <id>83</id>
      </contributor>
      <comment>Борислав: Шаблон със словоформи</comment>
      <model>wikitext</model>
      <format>text/x-wiki</format>
      <text bytes="21386" xml:space="preserve">{{Шаблон:Словоформи/Глагол|
  ОСНОВНА ФОРМА = жонглирам
| СЕГ.ВР., 1Л., ЕД.Ч. = жон·г·ли·рам
| СЕГ.ВР., 1Л., МН.Ч. = жон·г·ли·ра·ме
| СЕГ.ВР., 2Л., ЕД.Ч. = жон·г·ли·раш
| СЕГ.ВР., 2Л., МН.Ч. = жон·г·ли·ра·те
| СЕГ.ВР., 3Л., ЕД.Ч. = жон·г·ли·ра
| СЕГ.ВР., 3Л., МН.Ч. = жон·г·ли·рат
| МИН.СВ.ВР., 1Л., ЕД.Ч. = жон·г·ли·рах
| МИН.СВ.ВР., 1Л., МН.Ч. = жон·г·ли·рах·ме
| МИН.СВ.ВР., 2Л., ЕД.Ч. = жон·г·ли·ра
| МИН.СВ.ВР., 2Л., МН.Ч. = жон·г·ли·рах·те
| МИН.СВ.ВР., 3Л., ЕД.Ч. = жон·г·ли·ра
| МИН.СВ.ВР., 3Л., МН.Ч. = жон·г·ли·ра·ха
| МИН.НЕСВ.ВР., 1Л., ЕД.Ч. = жон·г·ли·рах
| МИН.НЕСВ.ВР., 1Л., МН.Ч. = жон·г·ли·рах·ме
| МИН.НЕСВ.ВР., 2Л., ЕД.Ч. = жон·г·ли·ра·ше
| МИН.НЕСВ.ВР., 2Л., МН.Ч. = жон·г·ли·рах·те
| МИН.НЕСВ.ВР., 3Л., ЕД.Ч. = жон·г·ли·ра·ше
| МИН.НЕСВ.ВР., 3Л., МН.Ч. = жон·г·ли·ра·ха
| МИН.НЕОПР.ВР., 1Л., ЕД.Ч., М.Р. = жонглирал съм
| МИН.НЕОПР.ВР., 1Л., ЕД.Ч., Ж.Р. = жонглирала съм
| МИН.НЕОПР.ВР., 1Л., ЕД.Ч., СР.Р. = жонглирало съм
| МИН.НЕОПР.ВР., 1Л., МН.Ч. = жонглирали сме
| МИН.НЕОПР.ВР., 2Л., ЕД.Ч., М.Р. = жонглирал си
| МИН.НЕОПР.ВР., 2Л., ЕД.Ч., Ж.Р. = жонглирала си
| МИН.НЕОПР.ВР., 2Л., ЕД.Ч., СР.Р. = жонглирало си
| МИН.НЕОПР.ВР., 2Л., МН.Ч. = жонглирали сте
| МИН.НЕОПР.ВР., 3Л., ЕД.Ч., М.Р. = жонглирал е
| МИН.НЕОПР.ВР., 3Л., ЕД.Ч., Ж.Р. = жонглирала е
| МИН.НЕОПР.ВР., 3Л., ЕД.Ч., СР.Р. = жонглирало е
| МИН.НЕОПР.ВР., 3Л., МН.Ч. = жонглирали са
| МИН.ПРЕД.ВР., 1Л., ЕД.Ч., М.Р. = бях жонглирал
| МИН.ПРЕД.ВР., 1Л., ЕД.Ч., Ж.Р. = бях жонглирала
| МИН.ПРЕД.ВР., 1Л., ЕД.Ч., СР.Р. = бях жонглирало
| МИН.ПРЕД.ВР., 1Л., МН.Ч. = бяхме жонглирали
| МИН.ПРЕД.ВР., 2Л., ЕД.Ч., М.Р. = беше жонглирал
| МИН.ПРЕД.ВР., 2Л., ЕД.Ч., Ж.Р. = беше жонглирала
| МИН.ПРЕД.ВР., 2Л., ЕД.Ч., СР.Р. = беше жонглирало
| МИН.ПРЕД.ВР., 2Л., МН.Ч. = бяхте жонглирали
| МИН.ПРЕД.ВР., 3Л., ЕД.Ч., М.Р. = беше жонглирал
| МИН.ПРЕД.ВР., 3Л., ЕД.Ч., Ж.Р. = беше жонглирала
| МИН.ПРЕД.ВР., 3Л., ЕД.Ч., СР.Р. = беше жонглирало
| МИН.ПРЕД.ВР., 3Л., МН.Ч. = бяха жонглирали
| БЪД.ВР., 1Л., ЕД.Ч. = ще жонглирам
| БЪД.ВР., 1Л., МН.Ч. = ще жонглираме
| БЪД.ВР., 2Л., ЕД.Ч. = ще жонглираш
| БЪД.ВР., 2Л., МН.Ч. = ще жонглирате
| БЪД.ВР., 3Л., ЕД.Ч. = ще жонглира
| БЪД.ВР., 3Л., МН.Ч. = ще жонглират
| БЪД.ПРЕД.ВР., 1Л., ЕД.Ч., М.Р. = ще съм жонглирал
| БЪД.ПРЕД.ВР., 1Л., ЕД.Ч., Ж.Р. = ще съм жонглирала
| БЪД.ПРЕД.ВР., 1Л., ЕД.Ч., СР.Р. = ще съм жонглирало
| БЪД.ПРЕД.ВР., 1Л., МН.Ч. = ще сме жонглирали
| БЪД.ПРЕД.ВР., 2Л., ЕД.Ч., М.Р. = ще си жонглирал
| БЪД.ПРЕД.ВР., 2Л., ЕД.Ч., Ж.Р. = ще си жонглирала
| БЪД.ПРЕД.ВР., 2Л., ЕД.Ч., СР.Р. = ще си жонглирало
| БЪД.ПРЕД.ВР., 2Л., МН.Ч. = ще сте жонглирали
| БЪД.ПРЕД.ВР., 3Л., ЕД.Ч., М.Р. = ще е жонглирал
| БЪД.ПРЕД.ВР., 3Л., ЕД.Ч., Ж.Р. = ще е жонглирала
| БЪД.ПРЕД.ВР., 3Л., ЕД.Ч., СР.Р. = ще е жонглирало
| БЪД.ПРЕД.ВР., 3Л., МН.Ч. = ще са жонглирали
| БЪД.ВР. В МИН., 1Л., ЕД.Ч. = щях да жонглирам
| БЪД.ВР. В МИН., 1Л., МН.Ч. = щяхме да жонглираме
| БЪД.ВР. В МИН., 2Л., ЕД.Ч. = щеше да жонглираш
| БЪД.ВР. В МИН., 2Л., МН.Ч. = щяхте да жонглирате
| БЪД.ВР. В МИН., 3Л., ЕД.Ч. = щеше да жонглира
| БЪД.ВР. В МИН., 3Л., МН.Ч. = щяха да жонглират
| БЪД.ПРЕД.ВР. В МИН., 1Л., ЕД.Ч., М.Р. = щях да съм жонглирал
| БЪД.ПРЕД.ВР. В МИН., 1Л., ЕД.Ч., Ж.Р. = щях да съм жонглирала
| БЪД.ПРЕД.ВР. В МИН., 1Л., ЕД.Ч., СР.Р. = щях да съм жонглирало
| БЪД.ПРЕД.ВР. В МИН., 1Л., МН.Ч. = щяхме да сме жонглирали
| БЪД.ПРЕД.ВР. В МИН., 2Л., ЕД.Ч., М.Р. = щеше да си жонглирал
| БЪД.ПРЕД.ВР. В МИН., 2Л., ЕД.Ч., Ж.Р. = щеше да си жонглирала
| БЪД.ПРЕД.ВР. В МИН., 2Л., ЕД.Ч., СР.Р. = щеше да си жонглирало
| БЪД.ПРЕД.ВР. В МИН., 2Л., МН.Ч. = щяхте да сте жонглирали
| БЪД.ПРЕД.ВР. В МИН., 3Л., ЕД.Ч., М.Р. = щеше да е жонглирал
| БЪД.ПРЕД.ВР. В МИН., 3Л., ЕД.Ч., Ж.Р. = щеше да е жонглирала
| БЪД.ПРЕД.ВР. В МИН., 3Л., ЕД.Ч., СР.Р. = щеше да е жонглирало
| БЪД.ПРЕД.ВР. В МИН., 3Л., МН.Ч. = щяха да са жонглирали
| ПР.НАКЛ., СЕГ.ВР., 1Л., ЕД.Ч., М.Р. = жонглирал съм
| ПР.НАКЛ., СЕГ.ВР., 1Л., ЕД.Ч., Ж.Р. = жонглирала съм
| ПР.НАКЛ., СЕГ.ВР., 1Л., ЕД.Ч., СР.Р. = жонглирало съм
| ПР.НАКЛ., СЕГ.ВР., 1Л., МН.Ч. = жонглирали сме
| ПР.НАКЛ., СЕГ.ВР., 2Л., ЕД.Ч., М.Р. = жонглирал си
| ПР.НАКЛ., СЕГ.ВР., 2Л., ЕД.Ч., Ж.Р. = жонглирала си
| ПР.НАКЛ., СЕГ.ВР., 2Л., ЕД.Ч., СР.Р. = жонглирало си
| ПР.НАКЛ., СЕГ.ВР., 2Л., МН.Ч. = жонглирали сте
| ПР.НАКЛ., СЕГ.ВР., 3Л., ЕД.Ч., М.Р. = жонглирал (е)
| ПР.НАКЛ., СЕГ.ВР., 3Л., ЕД.Ч., Ж.Р. = жонглирала (е)
| ПР.НАКЛ., СЕГ.ВР., 3Л., ЕД.Ч., СР.Р. = жонглирало (е)
| ПР.НАКЛ., СЕГ.ВР., 3Л., МН.Ч. = жонглирали (са)
| ПР.НАКЛ., МИН.СВ.ВР., 1Л., ЕД.Ч., М.Р. = жонглирал съм
| ПР.НАКЛ., МИН.СВ.ВР., 1Л., ЕД.Ч., Ж.Р. = жонглирала съм
| ПР.НАКЛ., МИН.СВ.ВР., 1Л., ЕД.Ч., СР.Р. = жонглирало съм
| ПР.НАКЛ., МИН.СВ.ВР., 1Л., МН.Ч. = жонглирали сме
| ПР.НАКЛ., МИН.СВ.ВР., 2Л., ЕД.Ч., М.Р. = жонглирал си
| ПР.НАКЛ., МИН.СВ.ВР., 2Л., ЕД.Ч., Ж.Р. = жонглирала си
| ПР.НАКЛ., МИН.СВ.ВР., 2Л., ЕД.Ч., СР.Р. = жонглирало си
| ПР.НАКЛ., МИН.СВ.ВР., 2Л., МН.Ч. = жонглирали сте
| ПР.НАКЛ., МИН.СВ.ВР., 3Л., ЕД.Ч., М.Р. = жонглирал (е)
| ПР.НАКЛ., МИН.СВ.ВР., 3Л., ЕД.Ч., Ж.Р. = жонглирала (е)
| ПР.НАКЛ., МИН.СВ.ВР., 3Л., ЕД.Ч., СР.Р. = жонглирало (е)
| ПР.НАКЛ., МИН.СВ.ВР., 3Л., МН.Ч. = жонглирали (са)
| ПР.НАКЛ., МИН.НЕОПР.ВР., 1Л., ЕД.Ч., М.Р. = бил съм жонглирал
| ПР.НАКЛ., МИН.НЕОПР.ВР., 1Л., ЕД.Ч., Ж.Р. = била съм жонглирала
| ПР.НАКЛ., МИН.НЕОПР.ВР., 1Л., ЕД.Ч., СР.Р. = било съм жонглирало
| ПР.НАКЛ., МИН.НЕОПР.ВР., 1Л., МН.Ч. = били сме жонглирали
| ПР.НАКЛ., МИН.НЕОПР.ВР., 2Л., ЕД.Ч., М.Р. = бил си жонглирал
| ПР.НАКЛ., МИН.НЕОПР.ВР., 2Л., ЕД.Ч., Ж.Р. = била си жонглирала
| ПР.НАКЛ., МИН.НЕОПР.ВР., 2Л., ЕД.Ч., СР.Р. = било си жонглирало
| ПР.НАКЛ., МИН.НЕОПР.ВР., 2Л., МН.Ч. = били сте жонглирали
| ПР.НАКЛ., МИН.НЕОПР.ВР., 3Л., ЕД.Ч., М.Р. = бил (е) жонглирал
| ПР.НАКЛ., МИН.НЕОПР.ВР., 3Л., ЕД.Ч., Ж.Р. = била (е) жонглирала
| ПР.НАКЛ., МИН.НЕОПР.ВР., 3Л., ЕД.Ч., СР.Р. = било (е) жонглирало
| ПР.НАКЛ., МИН.НЕОПР.ВР., 3Л., МН.Ч. = били (са) жонглирали
| ПР.НАКЛ., БЪД.ВР., 1Л., ЕД.Ч., М.Р. = щял съм да жонглирам
| ПР.НАКЛ., БЪД.ВР., 1Л., ЕД.Ч., Ж.Р. = щяла съм да жонглирам
| ПР.НАКЛ., БЪД.ВР., 1Л., ЕД.Ч., СР.Р. = щяло съм да жонглирам
| ПР.НАКЛ., БЪД.ВР., 1Л., МН.Ч. = щели сме да жонглираме
| ПР.НАКЛ., БЪД.ВР., 2Л., ЕД.Ч., М.Р. = щял си да жонглираш
| ПР.НАКЛ., БЪД.ВР., 2Л., ЕД.Ч., Ж.Р. = щяла си да жонглираш
| ПР.НАКЛ., БЪД.ВР., 2Л., ЕД.Ч., СР.Р. = щяло си да жонглираш
| ПР.НАКЛ., БЪД.ВР., 2Л., МН.Ч. = щели сте да жонглирате
| ПР.НАКЛ., БЪД.ВР., 3Л., ЕД.Ч., М.Р. = щял (е) да жонглира
| ПР.НАКЛ., БЪД.ВР., 3Л., ЕД.Ч., Ж.Р. = щяла (е) да жонглира
| ПР.НАКЛ., БЪД.ВР., 3Л., ЕД.Ч., СР.Р. = щяло (е) да жонглира
| ПР.НАКЛ., БЪД.ВР., 3Л., МН.Ч. = щели (са) да жонглират
| ПР.НАКЛ., БЪД.ПРЕД.ВР., 1Л., ЕД.Ч., М.Р. = щял съм да съм жонглирал
| ПР.НАКЛ., БЪД.ПРЕД.ВР., 1Л., ЕД.Ч., Ж.Р. = щяла съм да съм жонглирала
| ПР.НАКЛ., БЪД.ПРЕД.ВР., 1Л., ЕД.Ч., СР.Р. = щяло съм да съм жонглирало
| ПР.НАКЛ., БЪД.ПРЕД.ВР., 1Л., МН.Ч. = щели сме да сме жонглирали
| ПР.НАКЛ., БЪД.ПРЕД.ВР., 2Л., ЕД.Ч., М.Р. = щял си да си жонглирал
| ПР.НАКЛ., БЪД.ПРЕД.ВР., 2Л., ЕД.Ч., Ж.Р. = щяла си да си жонглирала
| ПР.НАКЛ., БЪД.ПРЕД.ВР., 2Л., ЕД.Ч., СР.Р. = щяло си да си жонглирало
| ПР.НАКЛ., БЪД.ПРЕД.ВР., 2Л., МН.Ч. = щели сте да сте жонглирали
| ПР.НАКЛ., БЪД.ПРЕД.ВР., 3Л., ЕД.Ч., М.Р. = щял (е) да е жонглирал
| ПР.НАКЛ., БЪД.ПРЕД.ВР., 3Л., ЕД.Ч., Ж.Р. = щяла (е) да е жонглирала
| ПР.НАКЛ., БЪД.ПРЕД.ВР., 3Л., ЕД.Ч., СР.Р. = щяло (е) да е жонглирало
| ПР.НАКЛ., БЪД.ПРЕД.ВР., 3Л., МН.Ч. = щели (са) да са жонглирали
| УСЛОВНО НАКЛОНЕНИЕ, 1Л., ЕД.Ч., М.Р. = бих жонглирал
| УСЛОВНО НАКЛОНЕНИЕ, 1Л., ЕД.Ч., Ж.Р. = бих жонглирала
| УСЛОВНО НАКЛОНЕНИЕ, 1Л., ЕД.Ч., СР.Р. = бих жонглирало
| УСЛОВНО НАКЛОНЕНИЕ, 1Л., МН.Ч. = бихме жонглирали
| УСЛОВНО НАКЛОНЕНИЕ, 2Л., ЕД.Ч., М.Р. = би жонглирал
| УСЛОВНО НАКЛОНЕНИЕ, 2Л., ЕД.Ч., Ж.Р. = би жонглирала
| УСЛОВНО НАКЛОНЕНИЕ, 2Л., ЕД.Ч., СР.Р. = би жонглирало
| УСЛОВНО НАКЛОНЕНИЕ, 2Л., МН.Ч. = бихте жонглирали
| УСЛОВНО НАКЛОНЕНИЕ, 3Л., ЕД.Ч., М.Р. = би жонглирал
| УСЛОВНО НАКЛОНЕНИЕ, 3Л., ЕД.Ч., Ж.Р. = би жонглирала
| УСЛОВНО НАКЛОНЕНИЕ, 3Л., ЕД.Ч., СР.Р. = би жонглирало
| УСЛОВНО НАКЛОНЕНИЕ, 3Л., МН.Ч. = биха жонглирали
| ПОВЕЛИТЕЛНО НАКЛОНЕНИЕ, ЕД.Ч. = жон·г·ли·рай
| ПОВЕЛИТЕЛНО НАКЛОНЕНИЕ, МН.Ч. = жон·г·ли·рай·те
| МИН.СТРАД.ПРИЧ. М.Р. = жон·г·ли·ран
| МИН.СТРАД.ПРИЧ. М.Р. НЕПЪЛЕН ЧЛЕН = жон·г·ли·ра·ния
| МИН.СТРАД.ПРИЧ. М.Р. ПЪЛЕН ЧЛЕН = жон·г·ли·ра·ни·ят
| МИН.СТРАД.ПРИЧ. Ж.Р. = жон·г·ли·ра·на
| МИН.СТРАД.ПРИЧ. Ж.Р. ЧЛЕН = жон·г·ли·ра·на·та
| МИН.СТРАД.ПРИЧ. СР.Р. = жон·г·ли·ра·но
| МИН.СТРАД.ПРИЧ. СР.Р. ЧЛЕН = жон·г·ли·ра·но·то
| МИН.СТРАД.ПРИЧ. МН.Ч. = жон·г·ли·ра·ни
| МИН.СТРАД.ПРИЧ. МН.Ч. ЧЛЕН = жон·г·ли·ра·ни·те
| МИН.ДЕЯТ.СВ.ПРИЧ. М.Р. = жон·г·ли·рал
| МИН.ДЕЯТ.СВ.ПРИЧ. М.Р. НЕПЪЛЕН ЧЛЕН = жон·г·ли·ра·лия
| МИН.ДЕЯТ.СВ.ПРИЧ. М.Р. ПЪЛЕН ЧЛЕН = жон·г·ли·ра·ли·ят
| МИН.ДЕЯТ.СВ.ПРИЧ. Ж.Р. = жон·г·ли·ра·ла
| МИН.ДЕЯТ.СВ.ПРИЧ. Ж.Р. ЧЛЕН = жон·г·ли·ра·ла·та
| МИН.ДЕЯТ.СВ.ПРИЧ. СР.Р. = жон·г·ли·ра·ло
| МИН.ДЕЯТ.СВ.ПРИЧ. СР.Р. ЧЛЕН = жон·г·ли·ра·ло·то
| МИН.ДЕЯТ.СВ.ПРИЧ. МН.Ч. = жон·г·ли·ра·ли
| МИН.ДЕЯТ.СВ.ПРИЧ. МН.Ч. ЧЛЕН = жон·г·ли·ра·ли·те
| МИН.ДЕЯТ.НЕСВ.ПРИЧ. М.Р. = жон·г·ли·рал
| МИН.ДЕЯТ.НЕСВ.ПРИЧ. М.Р. НЕПЪЛЕН ЧЛЕН = жон·г·ли·ра·лия
| МИН.ДЕЯТ.НЕСВ.ПРИЧ. М.Р. ПЪЛЕН ЧЛЕН = жон·г·ли·ра·ли·ят
| МИН.ДЕЯТ.НЕСВ.ПРИЧ. Ж.Р. = жон·г·ли·ра·ла
| МИН.ДЕЯТ.НЕСВ.ПРИЧ. Ж.Р. ЧЛЕН = жон·г·ли·ра·ла·та
| МИН.ДЕЯТ.НЕСВ.ПРИЧ. СР.Р. = жон·г·ли·ра·ло
| МИН.ДЕЯТ.НЕСВ.ПРИЧ. СР.Р. ЧЛЕН = жон·г·ли·ра·ло·то
| МИН.ДЕЯТ.НЕСВ.ПРИЧ. МН.Ч. = жон·г·ли·ра·ли
| МИН.ДЕЯТ.НЕСВ.ПРИЧ. МН.Ч. ЧЛЕН = жон·г·ли·ра·ли·те
| СЕГ.ДЕЯТ.ПРИЧ. М.Р. = жон·г·ли·ращ
| СЕГ.ДЕЯТ.ПРИЧ. М.Р. НЕПЪЛЕН ЧЛЕН = жон·г·ли·ра·щия
| СЕГ.ДЕЯТ.ПРИЧ. М.Р. ПЪЛЕН ЧЛЕН = жон·г·ли·ра·щи·ят
| СЕГ.ДЕЯТ.ПРИЧ. Ж.Р. = жон·г·ли·ра·ща
| СЕГ.ДЕЯТ.ПРИЧ. Ж.Р. ЧЛЕН = жон·г·ли·ра·ща·та
| СЕГ.ДЕЯТ.ПРИЧ. СР.Р. = жон·г·ли·ра·що
| СЕГ.ДЕЯТ.ПРИЧ. СР.Р. ЧЛЕН = жон·г·ли·ра·що·то
| СЕГ.ДЕЯТ.ПРИЧ. МН.Ч. = жон·г·ли·ра·щи
| СЕГ.ДЕЯТ.ПРИЧ. МН.Ч. ЧЛЕН = жон·г·ли·ра·щи·те
| ДЕЕПРИЧАСТИЕ = жон·г·ли·рай·ки
| СКРИТИ ПРЕПРАТКИ = 
[[жонглирам]],
[[жонглираш]],
[[жонглира]],
[[жонглираме]],
[[жонглирате]],
[[жонглират]],
[[жонглирах]],
[[жонглирахме]],
[[жонглирахте]],
[[жонглираха]],
[[жонглираше]],
[[жонглирай]],
[[жонглирайте]],
[[жонглирал]],
[[жонглиралия]],
[[жонглиралият]],
[[жонглирала]],
[[жонглиралата]],
[[жонглирало]],
[[жонглиралото]],
[[жонглирали]],
[[жонглиралите]],
[[жонглиран]],
[[жонглирания]],
[[жонглираният]],
[[жонглирана]],
[[жонглираната]],
[[жонглирано]],
[[жонглираното]],
[[жонглирани]],
[[жонглираните]],
[[жонглиращ]],
[[жонглиращия]],
[[жонглиращият]],
[[жонглираща]],
[[жонглиращата]],
[[жонглиращо]],
[[жонглиращото]],
[[жонглиращи]],
[[жонглиращите]],
[[жонглирайки]],
[[жонглирал съм]],
[[жонглирала съм]],
[[жонглирало съм]],
[[жонглирали сме]],
[[жонглирал си]],
[[жонглирала си]],
[[жонглирало си]],
[[жонглирали сте]],
[[жонглирал е]],
[[жонглирала е]],
[[жонглирало е]],
[[жонглирали са]],
[[бях жонглирал]],
[[бях жонглирала]],
[[бях жонглирало]],
[[бяхме жонглирали]],
[[беше жонглирал]],
[[беше жонглирала]],
[[беше жонглирало]],
[[бяхте жонглирали]],
[[бяха жонглирали]],
[[ще жонглирам]],
[[ще жонглираме]],
[[ще жонглираш]],
[[ще жонглирате]],
[[ще жонглира]],
[[ще жонглират]],
[[ще съм жонглирал]],
[[ще съм жонглирала]],
[[ще съм жонглирало]],
[[ще сме жонглирали]],
[[ще си жонглирал]],
[[ще си жонглирала]],
[[ще си жонглирало]],
[[ще сте жонглирали]],
[[ще е жонглирал]],
[[ще е жонглирала]],
[[ще е жонглирало]],
[[ще са жонглирали]],
[[щях да жонглирам]],
[[щяхме да жонглираме]],
[[щеше да жонглираш]],
[[щяхте да жонглирате]],
[[щеше да жонглира]],
[[щяха да жонглират]],
[[щях да съм жонглирал]],
[[щях да съм жонглирала]],
[[щях да съм жонглирало]],
[[щяхме да сме жонглирали]],
[[щеше да си жонглирал]],
[[щеше да си жонглирала]],
[[щеше да си жонглирало]],
[[щяхте да сте жонглирали]],
[[щеше да е жонглирал]],
[[щеше да е жонглирала]],
[[щеше да е жонглирало]],
[[щяха да са жонглирали]],
[[бил съм жонглирал]],
[[била съм жонглирала]],
[[било съм жонглирало]],
[[били сме жонглирали]],
[[бил си жонглирал]],
[[била си жонглирала]],
[[било си жонглирало]],
[[били сте жонглирали]],
[[бил е жонглирал]],
[[била е жонглирала]],
[[било е жонглирало]],
[[били са жонглирали]],
[[щял съм да жонглирам]],
[[щяла съм да жонглирам]],
[[щяло съм да жонглирам]],
[[щели сме да жонглираме]],
[[щял си да жонглираш]],
[[щяла си да жонглираш]],
[[щяло си да жонглираш]],
[[щели сте да жонглирате]],
[[щял да жонглира]],
[[щяла да жонглира]],
[[щяло да жонглира]],
[[щели да жонглират]],
[[щял е да жонглира]],
[[щяла е да жонглира]],
[[щяло е да жонглира]],
[[щели са да жонглират]],
[[щял съм да съм жонглирал]],
[[щяла съм да съм жонглирала]],
[[щяло съм да съм жонглирало]],
[[щели сме да сме жонглирали]],
[[щял си да си жонглирал]],
[[щяла си да си жонглирала]],
[[щяло си да си жонглирало]],
[[щели сте да сте жонглирали]],
[[щял да е жонглирал]],
[[щяла да е жонглирала]],
[[щяло да е жонглирало]],
[[щели да са жонглирали]],
[[щял е да е жонглирал]],
[[щяла е да е жонглирала]],
[[щяло е да е жонглирало]],
[[щели са да са жонглирали]],
[[бих жонглирал]],
[[бих жонглирала]],
[[бих жонглирало]],
[[бихме жонглирали]],
[[би жонглирал]],
[[би жонглирала]],
[[би жонглирало]],
[[бихте жонглирали]],
[[биха жонглирали]],
}}</text>
      <sha1>31irtkkgemsub207ae83w5h445z235c</sha1>
    </revision>
  </page>
  <page>
    <title>Шаблон:Словоформи/жребя</title>
    <ns>10</ns>
    <id>435163</id>
    <revision>
      <id>467145</id>
      <timestamp>2005-05-07T12:37:13Z</timestamp>
      <contributor>
        <username>Bgbot</username>
        <id>83</id>
      </contributor>
      <comment>Борислав: Шаблон със словоформи</comment>
      <model>wikitext</model>
      <format>text/x-wiki</format>
      <text bytes="19620" xml:space="preserve">{{Шаблон:Словоформи/Глагол|
  ОСНОВНА ФОРМА = жребя
| СЕГ.ВР., 1Л., ЕД.Ч. = жре·бя
| СЕГ.ВР., 1Л., МН.Ч. = жре·бим
| СЕГ.ВР., 2Л., ЕД.Ч. = жре·биш
| СЕГ.ВР., 2Л., МН.Ч. = жре·би·те
| СЕГ.ВР., 3Л., ЕД.Ч. = жре·би
| СЕГ.ВР., 3Л., МН.Ч. = жре·бят
| МИН.СВ.ВР., 1Л., ЕД.Ч. = жре·бих
| МИН.СВ.ВР., 1Л., МН.Ч. = жре·бих·ме
| МИН.СВ.ВР., 2Л., ЕД.Ч. = жре·би
| МИН.СВ.ВР., 2Л., МН.Ч. = жре·бих·те
| МИН.СВ.ВР., 3Л., ЕД.Ч. = жре·би
| МИН.СВ.ВР., 3Л., МН.Ч. = жре·би·ха
| МИН.НЕСВ.ВР., 1Л., ЕД.Ч. = жре·бех
| МИН.НЕСВ.ВР., 1Л., МН.Ч. = жре·бех·ме
| МИН.НЕСВ.ВР., 2Л., ЕД.Ч. = жре·бе·ше
| МИН.НЕСВ.ВР., 2Л., МН.Ч. = жре·бех·те
| МИН.НЕСВ.ВР., 3Л., ЕД.Ч. = жре·бе·ше
| МИН.НЕСВ.ВР., 3Л., МН.Ч. = жре·бе·ха
| МИН.НЕОПР.ВР., 1Л., ЕД.Ч., М.Р. = жребил съм
| МИН.НЕОПР.ВР., 1Л., ЕД.Ч., Ж.Р. = жребила съм
| МИН.НЕОПР.ВР., 1Л., ЕД.Ч., СР.Р. = жребило съм
| МИН.НЕОПР.ВР., 1Л., МН.Ч. = жребили сме
| МИН.НЕОПР.ВР., 2Л., ЕД.Ч., М.Р. = жребил си
| МИН.НЕОПР.ВР., 2Л., ЕД.Ч., Ж.Р. = жребила си
| МИН.НЕОПР.ВР., 2Л., ЕД.Ч., СР.Р. = жребило си
| МИН.НЕОПР.ВР., 2Л., МН.Ч. = жребили сте
| МИН.НЕОПР.ВР., 3Л., ЕД.Ч., М.Р. = жребил е
| МИН.НЕОПР.ВР., 3Л., ЕД.Ч., Ж.Р. = жребила е
| МИН.НЕОПР.ВР., 3Л., ЕД.Ч., СР.Р. = жребило е
| МИН.НЕОПР.ВР., 3Л., МН.Ч. = жребили са
| МИН.ПРЕД.ВР., 1Л., ЕД.Ч., М.Р. = бях жребил
| МИН.ПРЕД.ВР., 1Л., ЕД.Ч., Ж.Р. = бях жребила
| МИН.ПРЕД.ВР., 1Л., ЕД.Ч., СР.Р. = бях жребило
| МИН.ПРЕД.ВР., 1Л., МН.Ч. = бяхме жребили
| МИН.ПРЕД.ВР., 2Л., ЕД.Ч., М.Р. = беше жребил
| МИН.ПРЕД.ВР., 2Л., ЕД.Ч., Ж.Р. = беше жребила
| МИН.ПРЕД.ВР., 2Л., ЕД.Ч., СР.Р. = беше жребило
| МИН.ПРЕД.ВР., 2Л., МН.Ч. = бяхте жребили
| МИН.ПРЕД.ВР., 3Л., ЕД.Ч., М.Р. = беше жребил
| МИН.ПРЕД.ВР., 3Л., ЕД.Ч., Ж.Р. = беше жребила
| МИН.ПРЕД.ВР., 3Л., ЕД.Ч., СР.Р. = беше жребило
| МИН.ПРЕД.ВР., 3Л., МН.Ч. = бяха жребили
| БЪД.ВР., 1Л., ЕД.Ч. = ще жребя
| БЪД.ВР., 1Л., МН.Ч. = ще жребим
| БЪД.ВР., 2Л., ЕД.Ч. = ще жребиш
| БЪД.ВР., 2Л., МН.Ч. = ще жребите
| БЪД.ВР., 3Л., ЕД.Ч. = ще жреби
| БЪД.ВР., 3Л., МН.Ч. = ще жребят
| БЪД.ПРЕД.ВР., 1Л., ЕД.Ч., М.Р. = ще съм жребил
| БЪД.ПРЕД.ВР., 1Л., ЕД.Ч., Ж.Р. = ще съм жребила
| БЪД.ПРЕД.ВР., 1Л., ЕД.Ч., СР.Р. = ще съм жребило
| БЪД.ПРЕД.ВР., 1Л., МН.Ч. = ще сме жребили
| БЪД.ПРЕД.ВР., 2Л., ЕД.Ч., М.Р. = ще си жребил
| БЪД.ПРЕД.ВР., 2Л., ЕД.Ч., Ж.Р. = ще си жребила
| БЪД.ПРЕД.ВР., 2Л., ЕД.Ч., СР.Р. = ще си жребило
| БЪД.ПРЕД.ВР., 2Л., МН.Ч. = ще сте жребили
| БЪД.ПРЕД.ВР., 3Л., ЕД.Ч., М.Р. = ще е жребил
| БЪД.ПРЕД.ВР., 3Л., ЕД.Ч., Ж.Р. = ще е жребила
| БЪД.ПРЕД.ВР., 3Л., ЕД.Ч., СР.Р. = ще е жребило
| БЪД.ПРЕД.ВР., 3Л., МН.Ч. = ще са жребили
| БЪД.ВР. В МИН., 1Л., ЕД.Ч. = щях да жребя
| БЪД.ВР. В МИН., 1Л., МН.Ч. = щяхме да жребим
| БЪД.ВР. В МИН., 2Л., ЕД.Ч. = щеше да жребиш
| БЪД.ВР. В МИН., 2Л., МН.Ч. = щяхте да жребите
| БЪД.ВР. В МИН., 3Л., ЕД.Ч. = щеше да жреби
| БЪД.ВР. В МИН., 3Л., МН.Ч. = щяха да жребят
| БЪД.ПРЕД.ВР. В МИН., 1Л., ЕД.Ч., М.Р. = щях да съм жребил
| БЪД.ПРЕД.ВР. В МИН., 1Л., ЕД.Ч., Ж.Р. = щях да съм жребила
| БЪД.ПРЕД.ВР. В МИН., 1Л., ЕД.Ч., СР.Р. = щях да съм жребило
| БЪД.ПРЕД.ВР. В МИН., 1Л., МН.Ч. = щяхме да сме жребили
| БЪД.ПРЕД.ВР. В МИН., 2Л., ЕД.Ч., М.Р. = щеше да си жребил
| БЪД.ПРЕД.ВР. В МИН., 2Л., ЕД.Ч., Ж.Р. = щеше да си жребила
| БЪД.ПРЕД.ВР. В МИН., 2Л., ЕД.Ч., СР.Р. = щеше да си жребило
| БЪД.ПРЕД.ВР. В МИН., 2Л., МН.Ч. = щяхте да сте жребили
| БЪД.ПРЕД.ВР. В МИН., 3Л., ЕД.Ч., М.Р. = щеше да е жребил
| БЪД.ПРЕД.ВР. В МИН., 3Л., ЕД.Ч., Ж.Р. = щеше да е жребила
| БЪД.ПРЕД.ВР. В МИН., 3Л., ЕД.Ч., СР.Р. = щеше да е жребило
| БЪД.ПРЕД.ВР. В МИН., 3Л., МН.Ч. = щяха да са жребили
| ПР.НАКЛ., СЕГ.ВР., 1Л., ЕД.Ч., М.Р. = жребел съм
| ПР.НАКЛ., СЕГ.ВР., 1Л., ЕД.Ч., Ж.Р. = жребела съм
| ПР.НАКЛ., СЕГ.ВР., 1Л., ЕД.Ч., СР.Р. = жребело съм
| ПР.НАКЛ., СЕГ.ВР., 1Л., МН.Ч. = жребели сме
| ПР.НАКЛ., СЕГ.ВР., 2Л., ЕД.Ч., М.Р. = жребел си
| ПР.НАКЛ., СЕГ.ВР., 2Л., ЕД.Ч., Ж.Р. = жребела си
| ПР.НАКЛ., СЕГ.ВР., 2Л., ЕД.Ч., СР.Р. = жребело си
| ПР.НАКЛ., СЕГ.ВР., 2Л., МН.Ч. = жребели сте
| ПР.НАКЛ., СЕГ.ВР., 3Л., ЕД.Ч., М.Р. = жребел (е)
| ПР.НАКЛ., СЕГ.ВР., 3Л., ЕД.Ч., Ж.Р. = жребела (е)
| ПР.НАКЛ., СЕГ.ВР., 3Л., ЕД.Ч., СР.Р. = жребело (е)
| ПР.НАКЛ., СЕГ.ВР., 3Л., МН.Ч. = жребели (са)
| ПР.НАКЛ., МИН.СВ.ВР., 1Л., ЕД.Ч., М.Р. = жребил съм
| ПР.НАКЛ., МИН.СВ.ВР., 1Л., ЕД.Ч., Ж.Р. = жребила съм
| ПР.НАКЛ., МИН.СВ.ВР., 1Л., ЕД.Ч., СР.Р. = жребило съм
| ПР.НАКЛ., МИН.СВ.ВР., 1Л., МН.Ч. = жребили сме
| ПР.НАКЛ., МИН.СВ.ВР., 2Л., ЕД.Ч., М.Р. = жребил си
| ПР.НАКЛ., МИН.СВ.ВР., 2Л., ЕД.Ч., Ж.Р. = жребила си
| ПР.НАКЛ., МИН.СВ.ВР., 2Л., ЕД.Ч., СР.Р. = жребило си
| ПР.НАКЛ., МИН.СВ.ВР., 2Л., МН.Ч. = жребили сте
| ПР.НАКЛ., МИН.СВ.ВР., 3Л., ЕД.Ч., М.Р. = жребил (е)
| ПР.НАКЛ., МИН.СВ.ВР., 3Л., ЕД.Ч., Ж.Р. = жребила (е)
| ПР.НАКЛ., МИН.СВ.ВР., 3Л., ЕД.Ч., СР.Р. = жребило (е)
| ПР.НАКЛ., МИН.СВ.ВР., 3Л., МН.Ч. = жребили (са)
| ПР.НАКЛ., МИН.НЕОПР.ВР., 1Л., ЕД.Ч., М.Р. = бил съм жребил
| ПР.НАКЛ., МИН.НЕОПР.ВР., 1Л., ЕД.Ч., Ж.Р. = била съм жребила
| ПР.НАКЛ., МИН.НЕОПР.ВР., 1Л., ЕД.Ч., СР.Р. = било съм жребило
| ПР.НАКЛ., МИН.НЕОПР.ВР., 1Л., МН.Ч. = били сме жребили
| ПР.НАКЛ., МИН.НЕОПР.ВР., 2Л., ЕД.Ч., М.Р. = бил си жребил
| ПР.НАКЛ., МИН.НЕОПР.ВР., 2Л., ЕД.Ч., Ж.Р. = била си жребила
| ПР.НАКЛ., МИН.НЕОПР.ВР., 2Л., ЕД.Ч., СР.Р. = било си жребило
| ПР.НАКЛ., МИН.НЕОПР.ВР., 2Л., МН.Ч. = били сте жребили
| ПР.НАКЛ., МИН.НЕОПР.ВР., 3Л., ЕД.Ч., М.Р. = бил (е) жребил
| ПР.НАКЛ., МИН.НЕОПР.ВР., 3Л., ЕД.Ч., Ж.Р. = била (е) жребила
| ПР.НАКЛ., МИН.НЕОПР.ВР., 3Л., ЕД.Ч., СР.Р. = било (е) жребило
| ПР.НАКЛ., МИН.НЕОПР.ВР., 3Л., МН.Ч. = били (са) жребили
| ПР.НАКЛ., БЪД.ВР., 1Л., ЕД.Ч., М.Р. = щял съм да жребя
| ПР.НАКЛ., БЪД.ВР., 1Л., ЕД.Ч., Ж.Р. = щяла съм да жребя
| ПР.НАКЛ., БЪД.ВР., 1Л., ЕД.Ч., СР.Р. = щяло съм да жребя
| ПР.НАКЛ., БЪД.ВР., 1Л., МН.Ч. = щели сме да жребим
| ПР.НАКЛ., БЪД.ВР., 2Л., ЕД.Ч., М.Р. = щял си да жребиш
| ПР.НАКЛ., БЪД.ВР., 2Л., ЕД.Ч., Ж.Р. = щяла си да жребиш
| ПР.НАКЛ., БЪД.ВР., 2Л., ЕД.Ч., СР.Р. = щяло си да жребиш
| ПР.НАКЛ., БЪД.ВР., 2Л., МН.Ч. = щели сте да жребите
| ПР.НАКЛ., БЪД.ВР., 3Л., ЕД.Ч., М.Р. = щял (е) да жреби
| ПР.НАКЛ., БЪД.ВР., 3Л., ЕД.Ч., Ж.Р. = щяла (е) да жреби
| ПР.НАКЛ., БЪД.ВР., 3Л., ЕД.Ч., СР.Р. = щяло (е) да жреби
| ПР.НАКЛ., БЪД.ВР., 3Л., МН.Ч. = щели (са) да жребят
| ПР.НАКЛ., БЪД.ПРЕД.ВР., 1Л., ЕД.Ч., М.Р. = щял съм да съм жребил
| ПР.НАКЛ., БЪД.ПРЕД.ВР., 1Л., ЕД.Ч., Ж.Р. = щяла съм да съм жребила
| ПР.НАКЛ., БЪД.ПРЕД.ВР., 1Л., ЕД.Ч., СР.Р. = щяло съм да съм жребило
| ПР.НАКЛ., БЪД.ПРЕД.ВР., 1Л., МН.Ч. = щели сме да сме жребили
| ПР.НАКЛ., БЪД.ПРЕД.ВР., 2Л., ЕД.Ч., М.Р. = щял си да си жребил
| ПР.НАКЛ., БЪД.ПРЕД.ВР., 2Л., ЕД.Ч., Ж.Р. = щяла си да си жребила
| ПР.НАКЛ., БЪД.ПРЕД.ВР., 2Л., ЕД.Ч., СР.Р. = щяло си да си жребило
| ПР.НАКЛ., БЪД.ПРЕД.ВР., 2Л., МН.Ч. = щели сте да сте жребили
| ПР.НАКЛ., БЪД.ПРЕД.ВР., 3Л., ЕД.Ч., М.Р. = щял (е) да е жребил
| ПР.НАКЛ., БЪД.ПРЕД.ВР., 3Л., ЕД.Ч., Ж.Р. = щяла (е) да е жребила
| ПР.НАКЛ., БЪД.ПРЕД.ВР., 3Л., ЕД.Ч., СР.Р. = щяло (е) да е жребило
| ПР.НАКЛ., БЪД.ПРЕД.ВР., 3Л., МН.Ч. = щели (са) да са жребили
| УСЛОВНО НАКЛОНЕНИЕ, 1Л., ЕД.Ч., М.Р. = бих жребил
| УСЛОВНО НАКЛОНЕНИЕ, 1Л., ЕД.Ч., Ж.Р. = бих жребила
| УСЛОВНО НАКЛОНЕНИЕ, 1Л., ЕД.Ч., СР.Р. = бих жребило
| УСЛОВНО НАКЛОНЕНИЕ, 1Л., МН.Ч. = бихме жребили
| УСЛОВНО НАКЛОНЕНИЕ, 2Л., ЕД.Ч., М.Р. = би жребил
| УСЛОВНО НАКЛОНЕНИЕ, 2Л., ЕД.Ч., Ж.Р. = би жребила
| УСЛОВНО НАКЛОНЕНИЕ, 2Л., ЕД.Ч., СР.Р. = би жребило
| УСЛОВНО НАКЛОНЕНИЕ, 2Л., МН.Ч. = бихте жребили
| УСЛОВНО НАКЛОНЕНИЕ, 3Л., ЕД.Ч., М.Р. = би жребил
| УСЛОВНО НАКЛОНЕНИЕ, 3Л., ЕД.Ч., Ж.Р. = би жребила
| УСЛОВНО НАКЛОНЕНИЕ, 3Л., ЕД.Ч., СР.Р. = би жребило
| УСЛОВНО НАКЛОНЕНИЕ, 3Л., МН.Ч. = биха жребили
| ПОВЕЛИТЕЛНО НАКЛОНЕНИЕ, ЕД.Ч. = жре·би
| ПОВЕЛИТЕЛНО НАКЛОНЕНИЕ, МН.Ч. = жре·бе·те
| МИН.СТРАД.ПРИЧ. М.Р. = жре·бен
| МИН.СТРАД.ПРИЧ. М.Р. НЕПЪЛЕН ЧЛЕН = жре·бе·ния
| МИН.СТРАД.ПРИЧ. М.Р. ПЪЛЕН ЧЛЕН = жре·бе·ни·ят
| МИН.СТРАД.ПРИЧ. Ж.Р. = жре·бе·на
| МИН.СТРАД.ПРИЧ. Ж.Р. ЧЛЕН = жре·бе·на·та
| МИН.СТРАД.ПРИЧ. СР.Р. = жре·бе·но
| МИН.СТРАД.ПРИЧ. СР.Р. ЧЛЕН = жре·бе·но·то
| МИН.СТРАД.ПРИЧ. МН.Ч. = жре·бе·ни
| МИН.СТРАД.ПРИЧ. МН.Ч. ЧЛЕН = жре·бе·ни·те
| МИН.ДЕЯТ.СВ.ПРИЧ. М.Р. = жре·бил
| МИН.ДЕЯТ.СВ.ПРИЧ. М.Р. НЕПЪЛЕН ЧЛЕН = жре·би·лия
| МИН.ДЕЯТ.СВ.ПРИЧ. М.Р. ПЪЛЕН ЧЛЕН = жре·би·ли·ят
| МИН.ДЕЯТ.СВ.ПРИЧ. Ж.Р. = жре·би·ла
| МИН.ДЕЯТ.СВ.ПРИЧ. Ж.Р. ЧЛЕН = жре·би·ла·та
| МИН.ДЕЯТ.СВ.ПРИЧ. СР.Р. = жре·би·ло
| МИН.ДЕЯТ.СВ.ПРИЧ. СР.Р. ЧЛЕН = жре·би·ло·то
| МИН.ДЕЯТ.СВ.ПРИЧ. МН.Ч. = жре·би·ли
| МИН.ДЕЯТ.СВ.ПРИЧ. МН.Ч. ЧЛЕН = жре·би·ли·те
| МИН.ДЕЯТ.НЕСВ.ПРИЧ. М.Р. = жре·бел
| МИН.ДЕЯТ.НЕСВ.ПРИЧ. М.Р. НЕПЪЛЕН ЧЛЕН = жре·бе·лия
| МИН.ДЕЯТ.НЕСВ.ПРИЧ. М.Р. ПЪЛЕН ЧЛЕН = жре·бе·ли·ят
| МИН.ДЕЯТ.НЕСВ.ПРИЧ. Ж.Р. = жре·бе·ла
| МИН.ДЕЯТ.НЕСВ.ПРИЧ. Ж.Р. ЧЛЕН = жре·бе·ла·та
| МИН.ДЕЯТ.НЕСВ.ПРИЧ. СР.Р. = жре·бе·ло
| МИН.ДЕЯТ.НЕСВ.ПРИЧ. СР.Р. ЧЛЕН = жре·бе·ло·то
| МИН.ДЕЯТ.НЕСВ.ПРИЧ. МН.Ч. = жре·бе·ли
| МИН.ДЕЯТ.НЕСВ.ПРИЧ. МН.Ч. ЧЛЕН = жре·бе·ли·те
| СЕГ.ДЕЯТ.ПРИЧ. М.Р. = жре·бещ
| СЕГ.ДЕЯТ.ПРИЧ. М.Р. НЕПЪЛЕН ЧЛЕН = жре·бе·щия
| СЕГ.ДЕЯТ.ПРИЧ. М.Р. ПЪЛЕН ЧЛЕН = жре·бе·щи·ят
| СЕГ.ДЕЯТ.ПРИЧ. Ж.Р. = жре·бе·ща
| СЕГ.ДЕЯТ.ПРИЧ. Ж.Р. ЧЛЕН = жре·бе·ща·та
| СЕГ.ДЕЯТ.ПРИЧ. СР.Р. = жре·бе·що
| СЕГ.ДЕЯТ.ПРИЧ. СР.Р. ЧЛЕН = жре·бе·що·то
| СЕГ.ДЕЯТ.ПРИЧ. МН.Ч. = жре·бе·щи
| СЕГ.ДЕЯТ.ПРИЧ. МН.Ч. ЧЛЕН = жре·бе·щи·те
| ДЕЕПРИЧАСТИЕ = жре·бей·ки
| СКРИТИ ПРЕПРАТКИ = 
[[жребя]],
[[жребиш]],
[[жреби]],
[[жребим]],
[[жребите]],
[[жребят]],
[[жребих]],
[[жребихме]],
[[жребихте]],
[[жребиха]],
[[жребех]],
[[жребеше]],
[[жребехме]],
[[жребехте]],
[[жребеха]],
[[жребете]],
[[жребил]],
[[жребилия]],
[[жребилият]],
[[жребила]],
[[жребилата]],
[[жребило]],
[[жребилото]],
[[жребили]],
[[жребилите]],
[[жребел]],
[[жребелия]],
[[жребелият]],
[[жребела]],
[[жребелата]],
[[жребело]],
[[жребелото]],
[[жребели]],
[[жребелите]],
[[жребен]],
[[жребения]],
[[жребеният]],
[[жребена]],
[[жребената]],
[[жребено]],
[[жребеното]],
[[жребени]],
[[жребените]],
[[жребещ]],
[[жребещия]],
[[жребещият]],
[[жребеща]],
[[жребещата]],
[[жребещо]],
[[жребещото]],
[[жребещи]],
[[жребещите]],
[[жребейки]],
[[жребил съм]],
[[жребила съм]],
[[жребило съм]],
[[жребили сме]],
[[жребил си]],
[[жребила си]],
[[жребило си]],
[[жребили сте]],
[[жребил е]],
[[жребила е]],
[[жребило е]],
[[жребили са]],
[[бях жребил]],
[[бях жребила]],
[[бях жребило]],
[[бяхме жребили]],
[[беше жребил]],
[[беше жребила]],
[[беше жребило]],
[[бяхте жребили]],
[[бяха жребили]],
[[ще жребя]],
[[ще жребим]],
[[ще жребиш]],
[[ще жребите]],
[[ще жреби]],
[[ще жребят]],
[[ще съм жребил]],
[[ще съм жребила]],
[[ще съм жребило]],
[[ще сме жребили]],
[[ще си жребил]],
[[ще си жребила]],
[[ще си жребило]],
[[ще сте жребили]],
[[ще е жребил]],
[[ще е жребила]],
[[ще е жребило]],
[[ще са жребили]],
[[щях да жребя]],
[[щяхме да жребим]],
[[щеше да жребиш]],
[[щяхте да жребите]],
[[щеше да жреби]],
[[щяха да жребят]],
[[щях да съм жребил]],
[[щях да съм жребила]],
[[щях да съм жребило]],
[[щяхме да сме жребили]],
[[щеше да си жребил]],
[[щеше да си жребила]],
[[щеше да си жребило]],
[[щяхте да сте жребили]],
[[щеше да е жребил]],
[[щеше да е жребила]],
[[щеше да е жребило]],
[[щяха да са жребили]],
[[жребел съм]],
[[жребела съм]],
[[жребело съм]],
[[жребели сме]],
[[жребел си]],
[[жребела си]],
[[жребело си]],
[[жребели сте]],
[[жребел е]],
[[жребела е]],
[[жребело е]],
[[жребели са]],
[[бил съм жребил]],
[[била съм жребила]],
[[било съм жребило]],
[[били сме жребили]],
[[бил си жребил]],
[[била си жребила]],
[[било си жребило]],
[[били сте жребили]],
[[бил е жребил]],
[[била е жребила]],
[[било е жребило]],
[[били са жребили]],
[[щял съм да жребя]],
[[щяла съм да жребя]],
[[щяло съм да жребя]],
[[щели сме да жребим]],
[[щял си да жребиш]],
[[щяла си да жребиш]],
[[щяло си да жребиш]],
[[щели сте да жребите]],
[[щял да жреби]],
[[щяла да жреби]],
[[щяло да жреби]],
[[щели да жребят]],
[[щял е да жреби]],
[[щяла е да жреби]],
[[щяло е да жреби]],
[[щели са да жребят]],
[[щял съм да съм жребил]],
[[щяла съм да съм жребила]],
[[щяло съм да съм жребило]],
[[щели сме да сме жребили]],
[[щял си да си жребил]],
[[щяла си да си жребила]],
[[щяло си да си жребило]],
[[щели сте да сте жребили]],
[[щял да е жребил]],
[[щяла да е жребила]],
[[щяло да е жребило]],
[[щели да са жребили]],
[[щял е да е жребил]],
[[щяла е да е жребила]],
[[щяло е да е жребило]],
[[щели са да са жребили]],
[[бих жребил]],
[[бих жребила]],
[[бих жребило]],
[[бихме жребили]],
[[би жребил]],
[[би жребила]],
[[би жребило]],
[[бихте жребили]],
[[биха жребили]],
}}</text>
      <sha1>r6p5ycu294yf88l2j51yy1l9hwu7rc9</sha1>
    </revision>
  </page>
  <page>
    <title>Шаблон:Словоформи/жужа</title>
    <ns>10</ns>
    <id>467328</id>
    <revision>
      <id>499310</id>
      <timestamp>2005-05-08T14:44:05Z</timestamp>
      <contributor>
        <username>Bgbot</username>
        <id>83</id>
      </contributor>
      <comment>Борислав: Шаблон със словоформи</comment>
      <model>wikitext</model>
      <format>text/x-wiki</format>
      <text bytes="18573" xml:space="preserve">{{Шаблон:Словоформи/Глагол|
  ОСНОВНА ФОРМА = жужа
| СЕГ.ВР., 1Л., ЕД.Ч. = жу·жа
| СЕГ.ВР., 1Л., МН.Ч. = жу·жим
| СЕГ.ВР., 2Л., ЕД.Ч. = жу·жиш
| СЕГ.ВР., 2Л., МН.Ч. = жу·жи·те
| СЕГ.ВР., 3Л., ЕД.Ч. = жу·жи
| СЕГ.ВР., 3Л., МН.Ч. = жу·жат
| МИН.СВ.ВР., 1Л., ЕД.Ч. = жу·жах
| МИН.СВ.ВР., 1Л., МН.Ч. = жу·жах·ме
| МИН.СВ.ВР., 2Л., ЕД.Ч. = жу·жа
| МИН.СВ.ВР., 2Л., МН.Ч. = жу·жах·те
| МИН.СВ.ВР., 3Л., ЕД.Ч. = жу·жа
| МИН.СВ.ВР., 3Л., МН.Ч. = жу·жа·ха
| МИН.НЕСВ.ВР., 1Л., ЕД.Ч. = жу·жех
| МИН.НЕСВ.ВР., 1Л., МН.Ч. = жу·жех·ме
| МИН.НЕСВ.ВР., 2Л., ЕД.Ч. = жу·же·ше
| МИН.НЕСВ.ВР., 2Л., МН.Ч. = жу·жех·те
| МИН.НЕСВ.ВР., 3Л., ЕД.Ч. = жу·же·ше
| МИН.НЕСВ.ВР., 3Л., МН.Ч. = жу·же·ха
| МИН.НЕОПР.ВР., 1Л., ЕД.Ч., М.Р. = жужал съм
| МИН.НЕОПР.ВР., 1Л., ЕД.Ч., Ж.Р. = жужала съм
| МИН.НЕОПР.ВР., 1Л., ЕД.Ч., СР.Р. = жужало съм
| МИН.НЕОПР.ВР., 1Л., МН.Ч. = жужали сме
| МИН.НЕОПР.ВР., 2Л., ЕД.Ч., М.Р. = жужал си
| МИН.НЕОПР.ВР., 2Л., ЕД.Ч., Ж.Р. = жужала си
| МИН.НЕОПР.ВР., 2Л., ЕД.Ч., СР.Р. = жужало си
| МИН.НЕОПР.ВР., 2Л., МН.Ч. = жужали сте
| МИН.НЕОПР.ВР., 3Л., ЕД.Ч., М.Р. = жужал е
| МИН.НЕОПР.ВР., 3Л., ЕД.Ч., Ж.Р. = жужала е
| МИН.НЕОПР.ВР., 3Л., ЕД.Ч., СР.Р. = жужало е
| МИН.НЕОПР.ВР., 3Л., МН.Ч. = жужали са
| МИН.ПРЕД.ВР., 1Л., ЕД.Ч., М.Р. = бях жужал
| МИН.ПРЕД.ВР., 1Л., ЕД.Ч., Ж.Р. = бях жужала
| МИН.ПРЕД.ВР., 1Л., ЕД.Ч., СР.Р. = бях жужало
| МИН.ПРЕД.ВР., 1Л., МН.Ч. = бяхме жужали
| МИН.ПРЕД.ВР., 2Л., ЕД.Ч., М.Р. = беше жужал
| МИН.ПРЕД.ВР., 2Л., ЕД.Ч., Ж.Р. = беше жужала
| МИН.ПРЕД.ВР., 2Л., ЕД.Ч., СР.Р. = беше жужало
| МИН.ПРЕД.ВР., 2Л., МН.Ч. = бяхте жужали
| МИН.ПРЕД.ВР., 3Л., ЕД.Ч., М.Р. = беше жужал
| МИН.ПРЕД.ВР., 3Л., ЕД.Ч., Ж.Р. = беше жужала
| МИН.ПРЕД.ВР., 3Л., ЕД.Ч., СР.Р. = беше жужало
| МИН.ПРЕД.ВР., 3Л., МН.Ч. = бяха жужали
| БЪД.ВР., 1Л., ЕД.Ч. = ще жужа
| БЪД.ВР., 1Л., МН.Ч. = ще жужим
| БЪД.ВР., 2Л., ЕД.Ч. = ще жужиш
| БЪД.ВР., 2Л., МН.Ч. = ще жужите
| БЪД.ВР., 3Л., ЕД.Ч. = ще жужи
| БЪД.ВР., 3Л., МН.Ч. = ще жужат
| БЪД.ПРЕД.ВР., 1Л., ЕД.Ч., М.Р. = ще съм жужал
| БЪД.ПРЕД.ВР., 1Л., ЕД.Ч., Ж.Р. = ще съм жужала
| БЪД.ПРЕД.ВР., 1Л., ЕД.Ч., СР.Р. = ще съм жужало
| БЪД.ПРЕД.ВР., 1Л., МН.Ч. = ще сме жужали
| БЪД.ПРЕД.ВР., 2Л., ЕД.Ч., М.Р. = ще си жужал
| БЪД.ПРЕД.ВР., 2Л., ЕД.Ч., Ж.Р. = ще си жужала
| БЪД.ПРЕД.ВР., 2Л., ЕД.Ч., СР.Р. = ще си жужало
| БЪД.ПРЕД.ВР., 2Л., МН.Ч. = ще сте жужали
| БЪД.ПРЕД.ВР., 3Л., ЕД.Ч., М.Р. = ще е жужал
| БЪД.ПРЕД.ВР., 3Л., ЕД.Ч., Ж.Р. = ще е жужала
| БЪД.ПРЕД.ВР., 3Л., ЕД.Ч., СР.Р. = ще е жужало
| БЪД.ПРЕД.ВР., 3Л., МН.Ч. = ще са жужали
| БЪД.ВР. В МИН., 1Л., ЕД.Ч. = щях да жужа
| БЪД.ВР. В МИН., 1Л., МН.Ч. = щяхме да жужим
| БЪД.ВР. В МИН., 2Л., ЕД.Ч. = щеше да жужиш
| БЪД.ВР. В МИН., 2Л., МН.Ч. = щяхте да жужите
| БЪД.ВР. В МИН., 3Л., ЕД.Ч. = щеше да жужи
| БЪД.ВР. В МИН., 3Л., МН.Ч. = щяха да жужат
| БЪД.ПРЕД.ВР. В МИН., 1Л., ЕД.Ч., М.Р. = щях да съм жужал
| БЪД.ПРЕД.ВР. В МИН., 1Л., ЕД.Ч., Ж.Р. = щях да съм жужала
| БЪД.ПРЕД.ВР. В МИН., 1Л., ЕД.Ч., СР.Р. = щях да съм жужало
| БЪД.ПРЕД.ВР. В МИН., 1Л., МН.Ч. = щяхме да сме жужали
| БЪД.ПРЕД.ВР. В МИН., 2Л., ЕД.Ч., М.Р. = щеше да си жужал
| БЪД.ПРЕД.ВР. В МИН., 2Л., ЕД.Ч., Ж.Р. = щеше да си жужала
| БЪД.ПРЕД.ВР. В МИН., 2Л., ЕД.Ч., СР.Р. = щеше да си жужало
| БЪД.ПРЕД.ВР. В МИН., 2Л., МН.Ч. = щяхте да сте жужали
| БЪД.ПРЕД.ВР. В МИН., 3Л., ЕД.Ч., М.Р. = щеше да е жужал
| БЪД.ПРЕД.ВР. В МИН., 3Л., ЕД.Ч., Ж.Р. = щеше да е жужала
| БЪД.ПРЕД.ВР. В МИН., 3Л., ЕД.Ч., СР.Р. = щеше да е жужало
| БЪД.ПРЕД.ВР. В МИН., 3Л., МН.Ч. = щяха да са жужали
| ПР.НАКЛ., СЕГ.ВР., 1Л., ЕД.Ч., М.Р. = жужел съм
| ПР.НАКЛ., СЕГ.ВР., 1Л., ЕД.Ч., Ж.Р. = жужела съм
| ПР.НАКЛ., СЕГ.ВР., 1Л., ЕД.Ч., СР.Р. = жужело съм
| ПР.НАКЛ., СЕГ.ВР., 1Л., МН.Ч. = жужели сме
| ПР.НАКЛ., СЕГ.ВР., 2Л., ЕД.Ч., М.Р. = жужел си
| ПР.НАКЛ., СЕГ.ВР., 2Л., ЕД.Ч., Ж.Р. = жужела си
| ПР.НАКЛ., СЕГ.ВР., 2Л., ЕД.Ч., СР.Р. = жужело си
| ПР.НАКЛ., СЕГ.ВР., 2Л., МН.Ч. = жужели сте
| ПР.НАКЛ., СЕГ.ВР., 3Л., ЕД.Ч., М.Р. = жужел (е)
| ПР.НАКЛ., СЕГ.ВР., 3Л., ЕД.Ч., Ж.Р. = жужела (е)
| ПР.НАКЛ., СЕГ.ВР., 3Л., ЕД.Ч., СР.Р. = жужело (е)
| ПР.НАКЛ., СЕГ.ВР., 3Л., МН.Ч. = жужели (са)
| ПР.НАКЛ., МИН.СВ.ВР., 1Л., ЕД.Ч., М.Р. = жужал съм
| ПР.НАКЛ., МИН.СВ.ВР., 1Л., ЕД.Ч., Ж.Р. = жужала съм
| ПР.НАКЛ., МИН.СВ.ВР., 1Л., ЕД.Ч., СР.Р. = жужало съм
| ПР.НАКЛ., МИН.СВ.ВР., 1Л., МН.Ч. = жужали сме
| ПР.НАКЛ., МИН.СВ.ВР., 2Л., ЕД.Ч., М.Р. = жужал си
| ПР.НАКЛ., МИН.СВ.ВР., 2Л., ЕД.Ч., Ж.Р. = жужала си
| ПР.НАКЛ., МИН.СВ.ВР., 2Л., ЕД.Ч., СР.Р. = жужало си
| ПР.НАКЛ., МИН.СВ.ВР., 2Л., МН.Ч. = жужали сте
| ПР.НАКЛ., МИН.СВ.ВР., 3Л., ЕД.Ч., М.Р. = жужал (е)
| ПР.НАКЛ., МИН.СВ.ВР., 3Л., ЕД.Ч., Ж.Р. = жужала (е)
| ПР.НАКЛ., МИН.СВ.ВР., 3Л., ЕД.Ч., СР.Р. = жужало (е)
| ПР.НАКЛ., МИН.СВ.ВР., 3Л., МН.Ч. = жужали (са)
| ПР.НАКЛ., МИН.НЕОПР.ВР., 1Л., ЕД.Ч., М.Р. = бил съм жужал
| ПР.НАКЛ., МИН.НЕОПР.ВР., 1Л., ЕД.Ч., Ж.Р. = била съм жужала
| ПР.НАКЛ., МИН.НЕОПР.ВР., 1Л., ЕД.Ч., СР.Р. = било съм жужало
| ПР.НАКЛ., МИН.НЕОПР.ВР., 1Л., МН.Ч. = били сме жужали
| ПР.НАКЛ., МИН.НЕОПР.ВР., 2Л., ЕД.Ч., М.Р. = бил си жужал
| ПР.НАКЛ., МИН.НЕОПР.ВР., 2Л., ЕД.Ч., Ж.Р. = била си жужала
| ПР.НАКЛ., МИН.НЕОПР.ВР., 2Л., ЕД.Ч., СР.Р. = било си жужало
| ПР.НАКЛ., МИН.НЕОПР.ВР., 2Л., МН.Ч. = били сте жужали
| ПР.НАКЛ., МИН.НЕОПР.ВР., 3Л., ЕД.Ч., М.Р. = бил (е) жужал
| ПР.НАКЛ., МИН.НЕОПР.ВР., 3Л., ЕД.Ч., Ж.Р. = била (е) жужала
| ПР.НАКЛ., МИН.НЕОПР.ВР., 3Л., ЕД.Ч., СР.Р. = било (е) жужало
| ПР.НАКЛ., МИН.НЕОПР.ВР., 3Л., МН.Ч. = били (са) жужали
| ПР.НАКЛ., БЪД.ВР., 1Л., ЕД.Ч., М.Р. = щял съм да жужа
| ПР.НАКЛ., БЪД.ВР., 1Л., ЕД.Ч., Ж.Р. = щяла съм да жужа
| ПР.НАКЛ., БЪД.ВР., 1Л., ЕД.Ч., СР.Р. = щяло съм да жужа
| ПР.НАКЛ., БЪД.ВР., 1Л., МН.Ч. = щели сме да жужим
| ПР.НАКЛ., БЪД.ВР., 2Л., ЕД.Ч., М.Р. = щял си да жужиш
| ПР.НАКЛ., БЪД.ВР., 2Л., ЕД.Ч., Ж.Р. = щяла си да жужиш
| ПР.НАКЛ., БЪД.ВР., 2Л., ЕД.Ч., СР.Р. = щяло си да жужиш
| ПР.НАКЛ., БЪД.ВР., 2Л., МН.Ч. = щели сте да жужите
| ПР.НАКЛ., БЪД.ВР., 3Л., ЕД.Ч., М.Р. = щял (е) да жужи
| ПР.НАКЛ., БЪД.ВР., 3Л., ЕД.Ч., Ж.Р. = щяла (е) да жужи
| ПР.НАКЛ., БЪД.ВР., 3Л., ЕД.Ч., СР.Р. = щяло (е) да жужи
| ПР.НАКЛ., БЪД.ВР., 3Л., МН.Ч. = щели (са) да жужат
| ПР.НАКЛ., БЪД.ПРЕД.ВР., 1Л., ЕД.Ч., М.Р. = щял съм да съм жужал
| ПР.НАКЛ., БЪД.ПРЕД.ВР., 1Л., ЕД.Ч., Ж.Р. = щяла съм да съм жужала
| ПР.НАКЛ., БЪД.ПРЕД.ВР., 1Л., ЕД.Ч., СР.Р. = щяло съм да съм жужало
| ПР.НАКЛ., БЪД.ПРЕД.ВР., 1Л., МН.Ч. = щели сме да сме жужали
| ПР.НАКЛ., БЪД.ПРЕД.ВР., 2Л., ЕД.Ч., М.Р. = щял си да си жужал
| ПР.НАКЛ., БЪД.ПРЕД.ВР., 2Л., ЕД.Ч., Ж.Р. = щяла си да си жужала
| ПР.НАКЛ., БЪД.ПРЕД.ВР., 2Л., ЕД.Ч., СР.Р. = щяло си да си жужало
| ПР.НАКЛ., БЪД.ПРЕД.ВР., 2Л., МН.Ч. = щели сте да сте жужали
| ПР.НАКЛ., БЪД.ПРЕД.ВР., 3Л., ЕД.Ч., М.Р. = щял (е) да е жужал
| ПР.НАКЛ., БЪД.ПРЕД.ВР., 3Л., ЕД.Ч., Ж.Р. = щяла (е) да е жужала
| ПР.НАКЛ., БЪД.ПРЕД.ВР., 3Л., ЕД.Ч., СР.Р. = щяло (е) да е жужало
| ПР.НАКЛ., БЪД.ПРЕД.ВР., 3Л., МН.Ч. = щели (са) да са жужали
| УСЛОВНО НАКЛОНЕНИЕ, 1Л., ЕД.Ч., М.Р. = бих жужал
| УСЛОВНО НАКЛОНЕНИЕ, 1Л., ЕД.Ч., Ж.Р. = бих жужала
| УСЛОВНО НАКЛОНЕНИЕ, 1Л., ЕД.Ч., СР.Р. = бих жужало
| УСЛОВНО НАКЛОНЕНИЕ, 1Л., МН.Ч. = бихме жужали
| УСЛОВНО НАКЛОНЕНИЕ, 2Л., ЕД.Ч., М.Р. = би жужал
| УСЛОВНО НАКЛОНЕНИЕ, 2Л., ЕД.Ч., Ж.Р. = би жужала
| УСЛОВНО НАКЛОНЕНИЕ, 2Л., ЕД.Ч., СР.Р. = би жужало
| УСЛОВНО НАКЛОНЕНИЕ, 2Л., МН.Ч. = бихте жужали
| УСЛОВНО НАКЛОНЕНИЕ, 3Л., ЕД.Ч., М.Р. = би жужал
| УСЛОВНО НАКЛОНЕНИЕ, 3Л., ЕД.Ч., Ж.Р. = би жужала
| УСЛОВНО НАКЛОНЕНИЕ, 3Л., ЕД.Ч., СР.Р. = би жужало
| УСЛОВНО НАКЛОНЕНИЕ, 3Л., МН.Ч. = биха жужали
| ПОВЕЛИТЕЛНО НАКЛОНЕНИЕ, ЕД.Ч. = жу·жи
| ПОВЕЛИТЕЛНО НАКЛОНЕНИЕ, МН.Ч. = жу·же·те
| МИН.СТРАД.ПРИЧ. М.Р. = —
| МИН.СТРАД.ПРИЧ. М.Р. НЕПЪЛЕН ЧЛЕН = —
| МИН.СТРАД.ПРИЧ. М.Р. ПЪЛЕН ЧЛЕН = —
| МИН.СТРАД.ПРИЧ. Ж.Р. = —
| МИН.СТРАД.ПРИЧ. Ж.Р. ЧЛЕН = —
| МИН.СТРАД.ПРИЧ. СР.Р. = —
| МИН.СТРАД.ПРИЧ. СР.Р. ЧЛЕН = —
| МИН.СТРАД.ПРИЧ. МН.Ч. = —
| МИН.СТРАД.ПРИЧ. МН.Ч. ЧЛЕН = —
| МИН.ДЕЯТ.СВ.ПРИЧ. М.Р. = жу·жал
| МИН.ДЕЯТ.СВ.ПРИЧ. М.Р. НЕПЪЛЕН ЧЛЕН = жу·жа·лия
| МИН.ДЕЯТ.СВ.ПРИЧ. М.Р. ПЪЛЕН ЧЛЕН = жу·жа·ли·ят
| МИН.ДЕЯТ.СВ.ПРИЧ. Ж.Р. = жу·жа·ла
| МИН.ДЕЯТ.СВ.ПРИЧ. Ж.Р. ЧЛЕН = жу·жа·ла·та
| МИН.ДЕЯТ.СВ.ПРИЧ. СР.Р. = жу·жа·ло
| МИН.ДЕЯТ.СВ.ПРИЧ. СР.Р. ЧЛЕН = жу·жа·ло·то
| МИН.ДЕЯТ.СВ.ПРИЧ. МН.Ч. = жу·жа·ли
| МИН.ДЕЯТ.СВ.ПРИЧ. МН.Ч. ЧЛЕН = жу·жа·ли·те
| МИН.ДЕЯТ.НЕСВ.ПРИЧ. М.Р. = жу·жел
| МИН.ДЕЯТ.НЕСВ.ПРИЧ. М.Р. НЕПЪЛЕН ЧЛЕН = жу·же·лия
| МИН.ДЕЯТ.НЕСВ.ПРИЧ. М.Р. ПЪЛЕН ЧЛЕН = жу·же·ли·ят
| МИН.ДЕЯТ.НЕСВ.ПРИЧ. Ж.Р. = жу·же·ла
| МИН.ДЕЯТ.НЕСВ.ПРИЧ. Ж.Р. ЧЛЕН = жу·же·ла·та
| МИН.ДЕЯТ.НЕСВ.ПРИЧ. СР.Р. = жу·же·ло
| МИН.ДЕЯТ.НЕСВ.ПРИЧ. СР.Р. ЧЛЕН = жу·же·ло·то
| МИН.ДЕЯТ.НЕСВ.ПРИЧ. МН.Ч. = жу·же·ли
| МИН.ДЕЯТ.НЕСВ.ПРИЧ. МН.Ч. ЧЛЕН = жу·же·ли·те
| СЕГ.ДЕЯТ.ПРИЧ. М.Р. = жу·жащ
| СЕГ.ДЕЯТ.ПРИЧ. М.Р. НЕПЪЛЕН ЧЛЕН = жу·жа·щия
| СЕГ.ДЕЯТ.ПРИЧ. М.Р. ПЪЛЕН ЧЛЕН = жу·жа·щи·ят
| СЕГ.ДЕЯТ.ПРИЧ. Ж.Р. = жу·жа·ща
| СЕГ.ДЕЯТ.ПРИЧ. Ж.Р. ЧЛЕН = жу·жа·ща·та
| СЕГ.ДЕЯТ.ПРИЧ. СР.Р. = жу·жа·що
| СЕГ.ДЕЯТ.ПРИЧ. СР.Р. ЧЛЕН = жу·жа·що·то
| СЕГ.ДЕЯТ.ПРИЧ. МН.Ч. = жу·жа·щи
| СЕГ.ДЕЯТ.ПРИЧ. МН.Ч. ЧЛЕН = жу·жа·щи·те
| ДЕЕПРИЧАСТИЕ = жу·жей·ки
| СКРИТИ ПРЕПРАТКИ = 
[[жужа]],
[[жужиш]],
[[жужи]],
[[жужим]],
[[жужите]],
[[жужат]],
[[жужах]],
[[жужахме]],
[[жужахте]],
[[жужаха]],
[[жужех]],
[[жужеше]],
[[жужехме]],
[[жужехте]],
[[жужеха]],
[[жужете]],
[[жужал]],
[[жужалия]],
[[жужалият]],
[[жужала]],
[[жужалата]],
[[жужало]],
[[жужалото]],
[[жужали]],
[[жужалите]],
[[жужел]],
[[жужелия]],
[[жужелият]],
[[жужела]],
[[жужелата]],
[[жужело]],
[[жужелото]],
[[жужели]],
[[жужелите]],
[[жужащ]],
[[жужащия]],
[[жужащият]],
[[жужаща]],
[[жужащата]],
[[жужащо]],
[[жужащото]],
[[жужащи]],
[[жужащите]],
[[жужейки]],
[[жужал съм]],
[[жужала съм]],
[[жужало съм]],
[[жужали сме]],
[[жужал си]],
[[жужала си]],
[[жужало си]],
[[жужали сте]],
[[жужал е]],
[[жужала е]],
[[жужало е]],
[[жужали са]],
[[бях жужал]],
[[бях жужала]],
[[бях жужало]],
[[бяхме жужали]],
[[беше жужал]],
[[беше жужала]],
[[беше жужало]],
[[бяхте жужали]],
[[бяха жужали]],
[[ще жужа]],
[[ще жужим]],
[[ще жужиш]],
[[ще жужите]],
[[ще жужи]],
[[ще жужат]],
[[ще съм жужал]],
[[ще съм жужала]],
[[ще съм жужало]],
[[ще сме жужали]],
[[ще си жужал]],
[[ще си жужала]],
[[ще си жужало]],
[[ще сте жужали]],
[[ще е жужал]],
[[ще е жужала]],
[[ще е жужало]],
[[ще са жужали]],
[[щях да жужа]],
[[щяхме да жужим]],
[[щеше да жужиш]],
[[щяхте да жужите]],
[[щеше да жужи]],
[[щяха да жужат]],
[[щях да съм жужал]],
[[щях да съм жужала]],
[[щях да съм жужало]],
[[щяхме да сме жужали]],
[[щеше да си жужал]],
[[щеше да си жужала]],
[[щеше да си жужало]],
[[щяхте да сте жужали]],
[[щеше да е жужал]],
[[щеше да е жужала]],
[[щеше да е жужало]],
[[щяха да са жужали]],
[[жужел съм]],
[[жужела съм]],
[[жужело съм]],
[[жужели сме]],
[[жужел си]],
[[жужела си]],
[[жужело си]],
[[жужели сте]],
[[жужел е]],
[[жужела е]],
[[жужело е]],
[[жужели са]],
[[бил съм жужал]],
[[била съм жужала]],
[[било съм жужало]],
[[били сме жужали]],
[[бил си жужал]],
[[била си жужала]],
[[било си жужало]],
[[били сте жужали]],
[[бил е жужал]],
[[била е жужала]],
[[било е жужало]],
[[били са жужали]],
[[щял съм да жужа]],
[[щяла съм да жужа]],
[[щяло съм да жужа]],
[[щели сме да жужим]],
[[щял си да жужиш]],
[[щяла си да жужиш]],
[[щяло си да жужиш]],
[[щели сте да жужите]],
[[щял да жужи]],
[[щяла да жужи]],
[[щяло да жужи]],
[[щели да жужат]],
[[щял е да жужи]],
[[щяла е да жужи]],
[[щяло е да жужи]],
[[щели са да жужат]],
[[щял съм да съм жужал]],
[[щяла съм да съм жужала]],
[[щяло съм да съм жужало]],
[[щели сме да сме жужали]],
[[щял си да си жужал]],
[[щяла си да си жужала]],
[[щяло си да си жужало]],
[[щели сте да сте жужали]],
[[щял да е жужал]],
[[щяла да е жужала]],
[[щяло да е жужало]],
[[щели да са жужали]],
[[щял е да е жужал]],
[[щяла е да е жужала]],
[[щяло е да е жужало]],
[[щели са да са жужали]],
[[бих жужал]],
[[бих жужала]],
[[бих жужало]],
[[бихме жужали]],
[[би жужал]],
[[би жужала]],
[[би жужало]],
[[бихте жужали]],
[[биха жужали]],
}}</text>
      <sha1>57cl90hbqf71n5wvo5lbwz5us32zkqn</sha1>
    </revision>
  </page>
  <page>
    <title>Шаблон:Словоформи/жужукам</title>
    <ns>10</ns>
    <id>493452</id>
    <revision>
      <id>525434</id>
      <timestamp>2005-05-09T08:38:58Z</timestamp>
      <contributor>
        <username>Bgbot</username>
        <id>83</id>
      </contributor>
      <comment>Борислав: Шаблон със словоформи</comment>
      <model>wikitext</model>
      <format>text/x-wiki</format>
      <text bytes="19908" xml:space="preserve">{{Шаблон:Словоформи/Глагол|
  ОСНОВНА ФОРМА = жужукам
| СЕГ.ВР., 1Л., ЕД.Ч. = жу·жу·кам
| СЕГ.ВР., 1Л., МН.Ч. = жу·жу·ка·ме
| СЕГ.ВР., 2Л., ЕД.Ч. = жу·жу·каш
| СЕГ.ВР., 2Л., МН.Ч. = жу·жу·ка·те
| СЕГ.ВР., 3Л., ЕД.Ч. = жу·жу·ка
| СЕГ.ВР., 3Л., МН.Ч. = жу·жу·кат
| МИН.СВ.ВР., 1Л., ЕД.Ч. = жу·жу·ках
| МИН.СВ.ВР., 1Л., МН.Ч. = жу·жу·ках·ме
| МИН.СВ.ВР., 2Л., ЕД.Ч. = жу·жу·ка
| МИН.СВ.ВР., 2Л., МН.Ч. = жу·жу·ках·те
| МИН.СВ.ВР., 3Л., ЕД.Ч. = жу·жу·ка
| МИН.СВ.ВР., 3Л., МН.Ч. = жу·жу·ка·ха
| МИН.НЕСВ.ВР., 1Л., ЕД.Ч. = жу·жу·ках
| МИН.НЕСВ.ВР., 1Л., МН.Ч. = жу·жу·ках·ме
| МИН.НЕСВ.ВР., 2Л., ЕД.Ч. = жу·жу·ка·ше
| МИН.НЕСВ.ВР., 2Л., МН.Ч. = жу·жу·ках·те
| МИН.НЕСВ.ВР., 3Л., ЕД.Ч. = жу·жу·ка·ше
| МИН.НЕСВ.ВР., 3Л., МН.Ч. = жу·жу·ка·ха
| МИН.НЕОПР.ВР., 1Л., ЕД.Ч., М.Р. = жужукал съм
| МИН.НЕОПР.ВР., 1Л., ЕД.Ч., Ж.Р. = жужукала съм
| МИН.НЕОПР.ВР., 1Л., ЕД.Ч., СР.Р. = жужукало съм
| МИН.НЕОПР.ВР., 1Л., МН.Ч. = жужукали сме
| МИН.НЕОПР.ВР., 2Л., ЕД.Ч., М.Р. = жужукал си
| МИН.НЕОПР.ВР., 2Л., ЕД.Ч., Ж.Р. = жужукала си
| МИН.НЕОПР.ВР., 2Л., ЕД.Ч., СР.Р. = жужукало си
| МИН.НЕОПР.ВР., 2Л., МН.Ч. = жужукали сте
| МИН.НЕОПР.ВР., 3Л., ЕД.Ч., М.Р. = жужукал е
| МИН.НЕОПР.ВР., 3Л., ЕД.Ч., Ж.Р. = жужукала е
| МИН.НЕОПР.ВР., 3Л., ЕД.Ч., СР.Р. = жужукало е
| МИН.НЕОПР.ВР., 3Л., МН.Ч. = жужукали са
| МИН.ПРЕД.ВР., 1Л., ЕД.Ч., М.Р. = бях жужукал
| МИН.ПРЕД.ВР., 1Л., ЕД.Ч., Ж.Р. = бях жужукала
| МИН.ПРЕД.ВР., 1Л., ЕД.Ч., СР.Р. = бях жужукало
| МИН.ПРЕД.ВР., 1Л., МН.Ч. = бяхме жужукали
| МИН.ПРЕД.ВР., 2Л., ЕД.Ч., М.Р. = беше жужукал
| МИН.ПРЕД.ВР., 2Л., ЕД.Ч., Ж.Р. = беше жужукала
| МИН.ПРЕД.ВР., 2Л., ЕД.Ч., СР.Р. = беше жужукало
| МИН.ПРЕД.ВР., 2Л., МН.Ч. = бяхте жужукали
| МИН.ПРЕД.ВР., 3Л., ЕД.Ч., М.Р. = беше жужукал
| МИН.ПРЕД.ВР., 3Л., ЕД.Ч., Ж.Р. = беше жужукала
| МИН.ПРЕД.ВР., 3Л., ЕД.Ч., СР.Р. = беше жужукало
| МИН.ПРЕД.ВР., 3Л., МН.Ч. = бяха жужукали
| БЪД.ВР., 1Л., ЕД.Ч. = ще жужукам
| БЪД.ВР., 1Л., МН.Ч. = ще жужукаме
| БЪД.ВР., 2Л., ЕД.Ч. = ще жужукаш
| БЪД.ВР., 2Л., МН.Ч. = ще жужукате
| БЪД.ВР., 3Л., ЕД.Ч. = ще жужука
| БЪД.ВР., 3Л., МН.Ч. = ще жужукат
| БЪД.ПРЕД.ВР., 1Л., ЕД.Ч., М.Р. = ще съм жужукал
| БЪД.ПРЕД.ВР., 1Л., ЕД.Ч., Ж.Р. = ще съм жужукала
| БЪД.ПРЕД.ВР., 1Л., ЕД.Ч., СР.Р. = ще съм жужукало
| БЪД.ПРЕД.ВР., 1Л., МН.Ч. = ще сме жужукали
| БЪД.ПРЕД.ВР., 2Л., ЕД.Ч., М.Р. = ще си жужукал
| БЪД.ПРЕД.ВР., 2Л., ЕД.Ч., Ж.Р. = ще си жужукала
| БЪД.ПРЕД.ВР., 2Л., ЕД.Ч., СР.Р. = ще си жужукало
| БЪД.ПРЕД.ВР., 2Л., МН.Ч. = ще сте жужукали
| БЪД.ПРЕД.ВР., 3Л., ЕД.Ч., М.Р. = ще е жужукал
| БЪД.ПРЕД.ВР., 3Л., ЕД.Ч., Ж.Р. = ще е жужукала
| БЪД.ПРЕД.ВР., 3Л., ЕД.Ч., СР.Р. = ще е жужукало
| БЪД.ПРЕД.ВР., 3Л., МН.Ч. = ще са жужукали
| БЪД.ВР. В МИН., 1Л., ЕД.Ч. = щях да жужукам
| БЪД.ВР. В МИН., 1Л., МН.Ч. = щяхме да жужукаме
| БЪД.ВР. В МИН., 2Л., ЕД.Ч. = щеше да жужукаш
| БЪД.ВР. В МИН., 2Л., МН.Ч. = щяхте да жужукате
| БЪД.ВР. В МИН., 3Л., ЕД.Ч. = щеше да жужука
| БЪД.ВР. В МИН., 3Л., МН.Ч. = щяха да жужукат
| БЪД.ПРЕД.ВР. В МИН., 1Л., ЕД.Ч., М.Р. = щях да съм жужукал
| БЪД.ПРЕД.ВР. В МИН., 1Л., ЕД.Ч., Ж.Р. = щях да съм жужукала
| БЪД.ПРЕД.ВР. В МИН., 1Л., ЕД.Ч., СР.Р. = щях да съм жужукало
| БЪД.ПРЕД.ВР. В МИН., 1Л., МН.Ч. = щяхме да сме жужукали
| БЪД.ПРЕД.ВР. В МИН., 2Л., ЕД.Ч., М.Р. = щеше да си жужукал
| БЪД.ПРЕД.ВР. В МИН., 2Л., ЕД.Ч., Ж.Р. = щеше да си жужукала
| БЪД.ПРЕД.ВР. В МИН., 2Л., ЕД.Ч., СР.Р. = щеше да си жужукало
| БЪД.ПРЕД.ВР. В МИН., 2Л., МН.Ч. = щяхте да сте жужукали
| БЪД.ПРЕД.ВР. В МИН., 3Л., ЕД.Ч., М.Р. = щеше да е жужукал
| БЪД.ПРЕД.ВР. В МИН., 3Л., ЕД.Ч., Ж.Р. = щеше да е жужукала
| БЪД.ПРЕД.ВР. В МИН., 3Л., ЕД.Ч., СР.Р. = щеше да е жужукало
| БЪД.ПРЕД.ВР. В МИН., 3Л., МН.Ч. = щяха да са жужукали
| ПР.НАКЛ., СЕГ.ВР., 1Л., ЕД.Ч., М.Р. = жужукал съм
| ПР.НАКЛ., СЕГ.ВР., 1Л., ЕД.Ч., Ж.Р. = жужукала съм
| ПР.НАКЛ., СЕГ.ВР., 1Л., ЕД.Ч., СР.Р. = жужукало съм
| ПР.НАКЛ., СЕГ.ВР., 1Л., МН.Ч. = жужукали сме
| ПР.НАКЛ., СЕГ.ВР., 2Л., ЕД.Ч., М.Р. = жужукал си
| ПР.НАКЛ., СЕГ.ВР., 2Л., ЕД.Ч., Ж.Р. = жужукала си
| ПР.НАКЛ., СЕГ.ВР., 2Л., ЕД.Ч., СР.Р. = жужукало си
| ПР.НАКЛ., СЕГ.ВР., 2Л., МН.Ч. = жужукали сте
| ПР.НАКЛ., СЕГ.ВР., 3Л., ЕД.Ч., М.Р. = жужукал (е)
| ПР.НАКЛ., СЕГ.ВР., 3Л., ЕД.Ч., Ж.Р. = жужукала (е)
| ПР.НАКЛ., СЕГ.ВР., 3Л., ЕД.Ч., СР.Р. = жужукало (е)
| ПР.НАКЛ., СЕГ.ВР., 3Л., МН.Ч. = жужукали (са)
| ПР.НАКЛ., МИН.СВ.ВР., 1Л., ЕД.Ч., М.Р. = жужукал съм
| ПР.НАКЛ., МИН.СВ.ВР., 1Л., ЕД.Ч., Ж.Р. = жужукала съм
| ПР.НАКЛ., МИН.СВ.ВР., 1Л., ЕД.Ч., СР.Р. = жужукало съм
| ПР.НАКЛ., МИН.СВ.ВР., 1Л., МН.Ч. = жужукали сме
| ПР.НАКЛ., МИН.СВ.ВР., 2Л., ЕД.Ч., М.Р. = жужукал си
| ПР.НАКЛ., МИН.СВ.ВР., 2Л., ЕД.Ч., Ж.Р. = жужукала си
| ПР.НАКЛ., МИН.СВ.ВР., 2Л., ЕД.Ч., СР.Р. = жужукало си
| ПР.НАКЛ., МИН.СВ.ВР., 2Л., МН.Ч. = жужукали сте
| ПР.НАКЛ., МИН.СВ.ВР., 3Л., ЕД.Ч., М.Р. = жужукал (е)
| ПР.НАКЛ., МИН.СВ.ВР., 3Л., ЕД.Ч., Ж.Р. = жужукала (е)
| ПР.НАКЛ., МИН.СВ.ВР., 3Л., ЕД.Ч., СР.Р. = жужукало (е)
| ПР.НАКЛ., МИН.СВ.ВР., 3Л., МН.Ч. = жужукали (са)
| ПР.НАКЛ., МИН.НЕОПР.ВР., 1Л., ЕД.Ч., М.Р. = бил съм жужукал
| ПР.НАКЛ., МИН.НЕОПР.ВР., 1Л., ЕД.Ч., Ж.Р. = била съм жужукала
| ПР.НАКЛ., МИН.НЕОПР.ВР., 1Л., ЕД.Ч., СР.Р. = било съм жужукало
| ПР.НАКЛ., МИН.НЕОПР.ВР., 1Л., МН.Ч. = били сме жужукали
| ПР.НАКЛ., МИН.НЕОПР.ВР., 2Л., ЕД.Ч., М.Р. = бил си жужукал
| ПР.НАКЛ., МИН.НЕОПР.ВР., 2Л., ЕД.Ч., Ж.Р. = била си жужукала
| ПР.НАКЛ., МИН.НЕОПР.ВР., 2Л., ЕД.Ч., СР.Р. = било си жужукало
| ПР.НАКЛ., МИН.НЕОПР.ВР., 2Л., МН.Ч. = били сте жужукали
| ПР.НАКЛ., МИН.НЕОПР.ВР., 3Л., ЕД.Ч., М.Р. = бил (е) жужукал
| ПР.НАКЛ., МИН.НЕОПР.ВР., 3Л., ЕД.Ч., Ж.Р. = била (е) жужукала
| ПР.НАКЛ., МИН.НЕОПР.ВР., 3Л., ЕД.Ч., СР.Р. = било (е) жужукало
| ПР.НАКЛ., МИН.НЕОПР.ВР., 3Л., МН.Ч. = били (са) жужукали
| ПР.НАКЛ., БЪД.ВР., 1Л., ЕД.Ч., М.Р. = щял съм да жужукам
| ПР.НАКЛ., БЪД.ВР., 1Л., ЕД.Ч., Ж.Р. = щяла съм да жужукам
| ПР.НАКЛ., БЪД.ВР., 1Л., ЕД.Ч., СР.Р. = щяло съм да жужукам
| ПР.НАКЛ., БЪД.ВР., 1Л., МН.Ч. = щели сме да жужукаме
| ПР.НАКЛ., БЪД.ВР., 2Л., ЕД.Ч., М.Р. = щял си да жужукаш
| ПР.НАКЛ., БЪД.ВР., 2Л., ЕД.Ч., Ж.Р. = щяла си да жужукаш
| ПР.НАКЛ., БЪД.ВР., 2Л., ЕД.Ч., СР.Р. = щяло си да жужукаш
| ПР.НАКЛ., БЪД.ВР., 2Л., МН.Ч. = щели сте да жужукате
| ПР.НАКЛ., БЪД.ВР., 3Л., ЕД.Ч., М.Р. = щял (е) да жужука
| ПР.НАКЛ., БЪД.ВР., 3Л., ЕД.Ч., Ж.Р. = щяла (е) да жужука
| ПР.НАКЛ., БЪД.ВР., 3Л., ЕД.Ч., СР.Р. = щяло (е) да жужука
| ПР.НАКЛ., БЪД.ВР., 3Л., МН.Ч. = щели (са) да жужукат
| ПР.НАКЛ., БЪД.ПРЕД.ВР., 1Л., ЕД.Ч., М.Р. = щял съм да съм жужукал
| ПР.НАКЛ., БЪД.ПРЕД.ВР., 1Л., ЕД.Ч., Ж.Р. = щяла съм да съм жужукала
| ПР.НАКЛ., БЪД.ПРЕД.ВР., 1Л., ЕД.Ч., СР.Р. = щяло съм да съм жужукало
| ПР.НАКЛ., БЪД.ПРЕД.ВР., 1Л., МН.Ч. = щели сме да сме жужукали
| ПР.НАКЛ., БЪД.ПРЕД.ВР., 2Л., ЕД.Ч., М.Р. = щял си да си жужукал
| ПР.НАКЛ., БЪД.ПРЕД.ВР., 2Л., ЕД.Ч., Ж.Р. = щяла си да си жужукала
| ПР.НАКЛ., БЪД.ПРЕД.ВР., 2Л., ЕД.Ч., СР.Р. = щяло си да си жужукало
| ПР.НАКЛ., БЪД.ПРЕД.ВР., 2Л., МН.Ч. = щели сте да сте жужукали
| ПР.НАКЛ., БЪД.ПРЕД.ВР., 3Л., ЕД.Ч., М.Р. = щял (е) да е жужукал
| ПР.НАКЛ., БЪД.ПРЕД.ВР., 3Л., ЕД.Ч., Ж.Р. = щяла (е) да е жужукала
| ПР.НАКЛ., БЪД.ПРЕД.ВР., 3Л., ЕД.Ч., СР.Р. = щяло (е) да е жужукало
| ПР.НАКЛ., БЪД.ПРЕД.ВР., 3Л., МН.Ч. = щели (са) да са жужукали
| УСЛОВНО НАКЛОНЕНИЕ, 1Л., ЕД.Ч., М.Р. = бих жужукал
| УСЛОВНО НАКЛОНЕНИЕ, 1Л., ЕД.Ч., Ж.Р. = бих жужукала
| УСЛОВНО НАКЛОНЕНИЕ, 1Л., ЕД.Ч., СР.Р. = бих жужукало
| УСЛОВНО НАКЛОНЕНИЕ, 1Л., МН.Ч. = бихме жужукали
| УСЛОВНО НАКЛОНЕНИЕ, 2Л., ЕД.Ч., М.Р. = би жужукал
| УСЛОВНО НАКЛОНЕНИЕ, 2Л., ЕД.Ч., Ж.Р. = би жужукала
| УСЛОВНО НАКЛОНЕНИЕ, 2Л., ЕД.Ч., СР.Р. = би жужукало
| УСЛОВНО НАКЛОНЕНИЕ, 2Л., МН.Ч. = бихте жужукали
| УСЛОВНО НАКЛОНЕНИЕ, 3Л., ЕД.Ч., М.Р. = би жужукал
| УСЛОВНО НАКЛОНЕНИЕ, 3Л., ЕД.Ч., Ж.Р. = би жужукала
| УСЛОВНО НАКЛОНЕНИЕ, 3Л., ЕД.Ч., СР.Р. = би жужукало
| УСЛОВНО НАКЛОНЕНИЕ, 3Л., МН.Ч. = биха жужукали
| ПОВЕЛИТЕЛНО НАКЛОНЕНИЕ, ЕД.Ч. = жу·жу·кай
| ПОВЕЛИТЕЛНО НАКЛОНЕНИЕ, МН.Ч. = жу·жу·кай·те
| МИН.СТРАД.ПРИЧ. М.Р. = жу·жу·кан
| МИН.СТРАД.ПРИЧ. М.Р. НЕПЪЛЕН ЧЛЕН = жу·жу·ка·ния
| МИН.СТРАД.ПРИЧ. М.Р. ПЪЛЕН ЧЛЕН = жу·жу·ка·ни·ят
| МИН.СТРАД.ПРИЧ. Ж.Р. = жу·жу·ка·на
| МИН.СТРАД.ПРИЧ. Ж.Р. ЧЛЕН = жу·жу·ка·на·та
| МИН.СТРАД.ПРИЧ. СР.Р. = жу·жу·ка·но
| МИН.СТРАД.ПРИЧ. СР.Р. ЧЛЕН = жу·жу·ка·но·то
| МИН.СТРАД.ПРИЧ. МН.Ч. = жу·жу·ка·ни
| МИН.СТРАД.ПРИЧ. МН.Ч. ЧЛЕН = жу·жу·ка·ни·те
| МИН.ДЕЯТ.СВ.ПРИЧ. М.Р. = жу·жу·кал
| МИН.ДЕЯТ.СВ.ПРИЧ. М.Р. НЕПЪЛЕН ЧЛЕН = жу·жу·ка·лия
| МИН.ДЕЯТ.СВ.ПРИЧ. М.Р. ПЪЛЕН ЧЛЕН = жу·жу·ка·ли·ят
| МИН.ДЕЯТ.СВ.ПРИЧ. Ж.Р. = жу·жу·ка·ла
| МИН.ДЕЯТ.СВ.ПРИЧ. Ж.Р. ЧЛЕН = жу·жу·ка·ла·та
| МИН.ДЕЯТ.СВ.ПРИЧ. СР.Р. = жу·жу·ка·ло
| МИН.ДЕЯТ.СВ.ПРИЧ. СР.Р. ЧЛЕН = жу·жу·ка·ло·то
| МИН.ДЕЯТ.СВ.ПРИЧ. МН.Ч. = жу·жу·ка·ли
| МИН.ДЕЯТ.СВ.ПРИЧ. МН.Ч. ЧЛЕН = жу·жу·ка·ли·те
| МИН.ДЕЯТ.НЕСВ.ПРИЧ. М.Р. = жу·жу·кал
| МИН.ДЕЯТ.НЕСВ.ПРИЧ. М.Р. НЕПЪЛЕН ЧЛЕН = жу·жу·ка·лия
| МИН.ДЕЯТ.НЕСВ.ПРИЧ. М.Р. ПЪЛЕН ЧЛЕН = жу·жу·ка·ли·ят
| МИН.ДЕЯТ.НЕСВ.ПРИЧ. Ж.Р. = жу·жу·ка·ла
| МИН.ДЕЯТ.НЕСВ.ПРИЧ. Ж.Р. ЧЛЕН = жу·жу·ка·ла·та
| МИН.ДЕЯТ.НЕСВ.ПРИЧ. СР.Р. = жу·жу·ка·ло
| МИН.ДЕЯТ.НЕСВ.ПРИЧ. СР.Р. ЧЛЕН = жу·жу·ка·ло·то
| МИН.ДЕЯТ.НЕСВ.ПРИЧ. МН.Ч. = жу·жу·ка·ли
| МИН.ДЕЯТ.НЕСВ.ПРИЧ. МН.Ч. ЧЛЕН = жу·жу·ка·ли·те
| СЕГ.ДЕЯТ.ПРИЧ. М.Р. = жу·жу·кащ
| СЕГ.ДЕЯТ.ПРИЧ. М.Р. НЕПЪЛЕН ЧЛЕН = жу·жу·ка·щия
| СЕГ.ДЕЯТ.ПРИЧ. М.Р. ПЪЛЕН ЧЛЕН = жу·жу·ка·щи·ят
| СЕГ.ДЕЯТ.ПРИЧ. Ж.Р. = жу·жу·ка·ща
| СЕГ.ДЕЯТ.ПРИЧ. Ж.Р. ЧЛЕН = жу·жу·ка·ща·та
| СЕГ.ДЕЯТ.ПРИЧ. СР.Р. = жу·жу·ка·що
| СЕГ.ДЕЯТ.ПРИЧ. СР.Р. ЧЛЕН = жу·жу·ка·що·то
| СЕГ.ДЕЯТ.ПРИЧ. МН.Ч. = жу·жу·ка·щи
| СЕГ.ДЕЯТ.ПРИЧ. МН.Ч. ЧЛЕН = жу·жу·ка·щи·те
| ДЕЕПРИЧАСТИЕ = жу·жу·кай·ки
| СКРИТИ ПРЕПРАТКИ = 
[[жужукам]],
[[жужукаш]],
[[жужука]],
[[жужукаме]],
[[жужукате]],
[[жужукат]],
[[жужуках]],
[[жужукахме]],
[[жужукахте]],
[[жужукаха]],
[[жужукаше]],
[[жужукай]],
[[жужукайте]],
[[жужукал]],
[[жужукалия]],
[[жужукалият]],
[[жужукала]],
[[жужукалата]],
[[жужукало]],
[[жужукалото]],
[[жужукали]],
[[жужукалите]],
[[жужукан]],
[[жужукания]],
[[жужуканият]],
[[жужукана]],
[[жужуканата]],
[[жужукано]],
[[жужуканото]],
[[жужукани]],
[[жужуканите]],
[[жужукащ]],
[[жужукащия]],
[[жужукащият]],
[[жужукаща]],
[[жужукащата]],
[[жужукащо]],
[[жужукащото]],
[[жужукащи]],
[[жужукащите]],
[[жужукайки]],
[[жужукал съм]],
[[жужукала съм]],
[[жужукало съм]],
[[жужукали сме]],
[[жужукал си]],
[[жужукала си]],
[[жужукало си]],
[[жужукали сте]],
[[жужукал е]],
[[жужукала е]],
[[жужукало е]],
[[жужукали са]],
[[бях жужукал]],
[[бях жужукала]],
[[бях жужукало]],
[[бяхме жужукали]],
[[беше жужукал]],
[[беше жужукала]],
[[беше жужукало]],
[[бяхте жужукали]],
[[бяха жужукали]],
[[ще жужукам]],
[[ще жужукаме]],
[[ще жужукаш]],
[[ще жужукате]],
[[ще жужука]],
[[ще жужукат]],
[[ще съм жужукал]],
[[ще съм жужукала]],
[[ще съм жужукало]],
[[ще сме жужукали]],
[[ще си жужукал]],
[[ще си жужукала]],
[[ще си жужукало]],
[[ще сте жужукали]],
[[ще е жужукал]],
[[ще е жужукала]],
[[ще е жужукало]],
[[ще са жужукали]],
[[щях да жужукам]],
[[щяхме да жужукаме]],
[[щеше да жужукаш]],
[[щяхте да жужукате]],
[[щеше да жужука]],
[[щяха да жужукат]],
[[щях да съм жужукал]],
[[щях да съм жужукала]],
[[щях да съм жужукало]],
[[щяхме да сме жужукали]],
[[щеше да си жужукал]],
[[щеше да си жужукала]],
[[щеше да си жужукало]],
[[щяхте да сте жужукали]],
[[щеше да е жужукал]],
[[щеше да е жужукала]],
[[щеше да е жужукало]],
[[щяха да са жужукали]],
[[бил съм жужукал]],
[[била съм жужукала]],
[[било съм жужукало]],
[[били сме жужукали]],
[[бил си жужукал]],
[[била си жужукала]],
[[било си жужукало]],
[[били сте жужукали]],
[[бил е жужукал]],
[[била е жужукала]],
[[било е жужукало]],
[[били са жужукали]],
[[щял съм да жужукам]],
[[щяла съм да жужукам]],
[[щяло съм да жужукам]],
[[щели сме да жужукаме]],
[[щял си да жужукаш]],
[[щяла си да жужукаш]],
[[щяло си да жужукаш]],
[[щели сте да жужукате]],
[[щял да жужука]],
[[щяла да жужука]],
[[щяло да жужука]],
[[щели да жужукат]],
[[щял е да жужука]],
[[щяла е да жужука]],
[[щяло е да жужука]],
[[щели са да жужукат]],
[[щял съм да съм жужукал]],
[[щяла съм да съм жужукала]],
[[щяло съм да съм жужукало]],
[[щели сме да сме жужукали]],
[[щял си да си жужукал]],
[[щяла си да си жужукала]],
[[щяло си да си жужукало]],
[[щели сте да сте жужукали]],
[[щял да е жужукал]],
[[щяла да е жужукала]],
[[щяло да е жужукало]],
[[щели да са жужукали]],
[[щял е да е жужукал]],
[[щяла е да е жужукала]],
[[щяло е да е жужукало]],
[[щели са да са жужукали]],
[[бих жужукал]],
[[бих жужукала]],
[[бих жужукало]],
[[бихме жужукали]],
[[би жужукал]],
[[би жужукала]],
[[би жужукало]],
[[бихте жужукали]],
[[биха жужукали]],
}}</text>
      <sha1>citp6cadfi6u6qjkq323u10ibekd1u4</sha1>
    </revision>
  </page>
  <page>
    <title>Шаблон:Словоформи/жулвам</title>
    <ns>10</ns>
    <id>493454</id>
    <revision>
      <id>525436</id>
      <timestamp>2005-05-09T08:39:18Z</timestamp>
      <contributor>
        <username>Bgbot</username>
        <id>83</id>
      </contributor>
      <comment>Борислав: Шаблон със словоформи</comment>
      <model>wikitext</model>
      <format>text/x-wiki</format>
      <text bytes="19112" xml:space="preserve">{{Шаблон:Словоформи/Глагол|
  ОСНОВНА ФОРМА = жулвам
| СЕГ.ВР., 1Л., ЕД.Ч. = жул·вам
| СЕГ.ВР., 1Л., МН.Ч. = жул·ва·ме
| СЕГ.ВР., 2Л., ЕД.Ч. = жул·ваш
| СЕГ.ВР., 2Л., МН.Ч. = жул·ва·те
| СЕГ.ВР., 3Л., ЕД.Ч. = жул·ва
| СЕГ.ВР., 3Л., МН.Ч. = жул·ват
| МИН.СВ.ВР., 1Л., ЕД.Ч. = жул·вах
| МИН.СВ.ВР., 1Л., МН.Ч. = жул·вах·ме
| МИН.СВ.ВР., 2Л., ЕД.Ч. = жул·ва
| МИН.СВ.ВР., 2Л., МН.Ч. = жул·вах·те
| МИН.СВ.ВР., 3Л., ЕД.Ч. = жул·ва
| МИН.СВ.ВР., 3Л., МН.Ч. = жул·ва·ха
| МИН.НЕСВ.ВР., 1Л., ЕД.Ч. = жул·вах
| МИН.НЕСВ.ВР., 1Л., МН.Ч. = жул·вах·ме
| МИН.НЕСВ.ВР., 2Л., ЕД.Ч. = жул·ва·ше
| МИН.НЕСВ.ВР., 2Л., МН.Ч. = жул·вах·те
| МИН.НЕСВ.ВР., 3Л., ЕД.Ч. = жул·ва·ше
| МИН.НЕСВ.ВР., 3Л., МН.Ч. = жул·ва·ха
| МИН.НЕОПР.ВР., 1Л., ЕД.Ч., М.Р. = жулвал съм
| МИН.НЕОПР.ВР., 1Л., ЕД.Ч., Ж.Р. = жулвала съм
| МИН.НЕОПР.ВР., 1Л., ЕД.Ч., СР.Р. = жулвало съм
| МИН.НЕОПР.ВР., 1Л., МН.Ч. = жулвали сме
| МИН.НЕОПР.ВР., 2Л., ЕД.Ч., М.Р. = жулвал си
| МИН.НЕОПР.ВР., 2Л., ЕД.Ч., Ж.Р. = жулвала си
| МИН.НЕОПР.ВР., 2Л., ЕД.Ч., СР.Р. = жулвало си
| МИН.НЕОПР.ВР., 2Л., МН.Ч. = жулвали сте
| МИН.НЕОПР.ВР., 3Л., ЕД.Ч., М.Р. = жулвал е
| МИН.НЕОПР.ВР., 3Л., ЕД.Ч., Ж.Р. = жулвала е
| МИН.НЕОПР.ВР., 3Л., ЕД.Ч., СР.Р. = жулвало е
| МИН.НЕОПР.ВР., 3Л., МН.Ч. = жулвали са
| МИН.ПРЕД.ВР., 1Л., ЕД.Ч., М.Р. = бях жулвал
| МИН.ПРЕД.ВР., 1Л., ЕД.Ч., Ж.Р. = бях жулвала
| МИН.ПРЕД.ВР., 1Л., ЕД.Ч., СР.Р. = бях жулвало
| МИН.ПРЕД.ВР., 1Л., МН.Ч. = бяхме жулвали
| МИН.ПРЕД.ВР., 2Л., ЕД.Ч., М.Р. = беше жулвал
| МИН.ПРЕД.ВР., 2Л., ЕД.Ч., Ж.Р. = беше жулвала
| МИН.ПРЕД.ВР., 2Л., ЕД.Ч., СР.Р. = беше жулвало
| МИН.ПРЕД.ВР., 2Л., МН.Ч. = бяхте жулвали
| МИН.ПРЕД.ВР., 3Л., ЕД.Ч., М.Р. = беше жулвал
| МИН.ПРЕД.ВР., 3Л., ЕД.Ч., Ж.Р. = беше жулвала
| МИН.ПРЕД.ВР., 3Л., ЕД.Ч., СР.Р. = беше жулвало
| МИН.ПРЕД.ВР., 3Л., МН.Ч. = бяха жулвали
| БЪД.ВР., 1Л., ЕД.Ч. = ще жулвам
| БЪД.ВР., 1Л., МН.Ч. = ще жулваме
| БЪД.ВР., 2Л., ЕД.Ч. = ще жулваш
| БЪД.ВР., 2Л., МН.Ч. = ще жулвате
| БЪД.ВР., 3Л., ЕД.Ч. = ще жулва
| БЪД.ВР., 3Л., МН.Ч. = ще жулват
| БЪД.ПРЕД.ВР., 1Л., ЕД.Ч., М.Р. = ще съм жулвал
| БЪД.ПРЕД.ВР., 1Л., ЕД.Ч., Ж.Р. = ще съм жулвала
| БЪД.ПРЕД.ВР., 1Л., ЕД.Ч., СР.Р. = ще съм жулвало
| БЪД.ПРЕД.ВР., 1Л., МН.Ч. = ще сме жулвали
| БЪД.ПРЕД.ВР., 2Л., ЕД.Ч., М.Р. = ще си жулвал
| БЪД.ПРЕД.ВР., 2Л., ЕД.Ч., Ж.Р. = ще си жулвала
| БЪД.ПРЕД.ВР., 2Л., ЕД.Ч., СР.Р. = ще си жулвало
| БЪД.ПРЕД.ВР., 2Л., МН.Ч. = ще сте жулвали
| БЪД.ПРЕД.ВР., 3Л., ЕД.Ч., М.Р. = ще е жулвал
| БЪД.ПРЕД.ВР., 3Л., ЕД.Ч., Ж.Р. = ще е жулвала
| БЪД.ПРЕД.ВР., 3Л., ЕД.Ч., СР.Р. = ще е жулвало
| БЪД.ПРЕД.ВР., 3Л., МН.Ч. = ще са жулвали
| БЪД.ВР. В МИН., 1Л., ЕД.Ч. = щях да жулвам
| БЪД.ВР. В МИН., 1Л., МН.Ч. = щяхме да жулваме
| БЪД.ВР. В МИН., 2Л., ЕД.Ч. = щеше да жулваш
| БЪД.ВР. В МИН., 2Л., МН.Ч. = щяхте да жулвате
| БЪД.ВР. В МИН., 3Л., ЕД.Ч. = щеше да жулва
| БЪД.ВР. В МИН., 3Л., МН.Ч. = щяха да жулват
| БЪД.ПРЕД.ВР. В МИН., 1Л., ЕД.Ч., М.Р. = щях да съм жулвал
| БЪД.ПРЕД.ВР. В МИН., 1Л., ЕД.Ч., Ж.Р. = щях да съм жулвала
| БЪД.ПРЕД.ВР. В МИН., 1Л., ЕД.Ч., СР.Р. = щях да съм жулвало
| БЪД.ПРЕД.ВР. В МИН., 1Л., МН.Ч. = щяхме да сме жулвали
| БЪД.ПРЕД.ВР. В МИН., 2Л., ЕД.Ч., М.Р. = щеше да си жулвал
| БЪД.ПРЕД.ВР. В МИН., 2Л., ЕД.Ч., Ж.Р. = щеше да си жулвала
| БЪД.ПРЕД.ВР. В МИН., 2Л., ЕД.Ч., СР.Р. = щеше да си жулвало
| БЪД.ПРЕД.ВР. В МИН., 2Л., МН.Ч. = щяхте да сте жулвали
| БЪД.ПРЕД.ВР. В МИН., 3Л., ЕД.Ч., М.Р. = щеше да е жулвал
| БЪД.ПРЕД.ВР. В МИН., 3Л., ЕД.Ч., Ж.Р. = щеше да е жулвала
| БЪД.ПРЕД.ВР. В МИН., 3Л., ЕД.Ч., СР.Р. = щеше да е жулвало
| БЪД.ПРЕД.ВР. В МИН., 3Л., МН.Ч. = щяха да са жулвали
| ПР.НАКЛ., СЕГ.ВР., 1Л., ЕД.Ч., М.Р. = жулвал съм
| ПР.НАКЛ., СЕГ.ВР., 1Л., ЕД.Ч., Ж.Р. = жулвала съм
| ПР.НАКЛ., СЕГ.ВР., 1Л., ЕД.Ч., СР.Р. = жулвало съм
| ПР.НАКЛ., СЕГ.ВР., 1Л., МН.Ч. = жулвали сме
| ПР.НАКЛ., СЕГ.ВР., 2Л., ЕД.Ч., М.Р. = жулвал си
| ПР.НАКЛ., СЕГ.ВР., 2Л., ЕД.Ч., Ж.Р. = жулвала си
| ПР.НАКЛ., СЕГ.ВР., 2Л., ЕД.Ч., СР.Р. = жулвало си
| ПР.НАКЛ., СЕГ.ВР., 2Л., МН.Ч. = жулвали сте
| ПР.НАКЛ., СЕГ.ВР., 3Л., ЕД.Ч., М.Р. = жулвал (е)
| ПР.НАКЛ., СЕГ.ВР., 3Л., ЕД.Ч., Ж.Р. = жулвала (е)
| ПР.НАКЛ., СЕГ.ВР., 3Л., ЕД.Ч., СР.Р. = жулвало (е)
| ПР.НАКЛ., СЕГ.ВР., 3Л., МН.Ч. = жулвали (са)
| ПР.НАКЛ., МИН.СВ.ВР., 1Л., ЕД.Ч., М.Р. = жулвал съм
| ПР.НАКЛ., МИН.СВ.ВР., 1Л., ЕД.Ч., Ж.Р. = жулвала съм
| ПР.НАКЛ., МИН.СВ.ВР., 1Л., ЕД.Ч., СР.Р. = жулвало съм
| ПР.НАКЛ., МИН.СВ.ВР., 1Л., МН.Ч. = жулвали сме
| ПР.НАКЛ., МИН.СВ.ВР., 2Л., ЕД.Ч., М.Р. = жулвал си
| ПР.НАКЛ., МИН.СВ.ВР., 2Л., ЕД.Ч., Ж.Р. = жулвала си
| ПР.НАКЛ., МИН.СВ.ВР., 2Л., ЕД.Ч., СР.Р. = жулвало си
| ПР.НАКЛ., МИН.СВ.ВР., 2Л., МН.Ч. = жулвали сте
| ПР.НАКЛ., МИН.СВ.ВР., 3Л., ЕД.Ч., М.Р. = жулвал (е)
| ПР.НАКЛ., МИН.СВ.ВР., 3Л., ЕД.Ч., Ж.Р. = жулвала (е)
| ПР.НАКЛ., МИН.СВ.ВР., 3Л., ЕД.Ч., СР.Р. = жулвало (е)
| ПР.НАКЛ., МИН.СВ.ВР., 3Л., МН.Ч. = жулвали (са)
| ПР.НАКЛ., МИН.НЕОПР.ВР., 1Л., ЕД.Ч., М.Р. = бил съм жулвал
| ПР.НАКЛ., МИН.НЕОПР.ВР., 1Л., ЕД.Ч., Ж.Р. = била съм жулвала
| ПР.НАКЛ., МИН.НЕОПР.ВР., 1Л., ЕД.Ч., СР.Р. = било съм жулвало
| ПР.НАКЛ., МИН.НЕОПР.ВР., 1Л., МН.Ч. = били сме жулвали
| ПР.НАКЛ., МИН.НЕОПР.ВР., 2Л., ЕД.Ч., М.Р. = бил си жулвал
| ПР.НАКЛ., МИН.НЕОПР.ВР., 2Л., ЕД.Ч., Ж.Р. = била си жулвала
| ПР.НАКЛ., МИН.НЕОПР.ВР., 2Л., ЕД.Ч., СР.Р. = било си жулвало
| ПР.НАКЛ., МИН.НЕОПР.ВР., 2Л., МН.Ч. = били сте жулвали
| ПР.НАКЛ., МИН.НЕОПР.ВР., 3Л., ЕД.Ч., М.Р. = бил (е) жулвал
| ПР.НАКЛ., МИН.НЕОПР.ВР., 3Л., ЕД.Ч., Ж.Р. = била (е) жулвала
| ПР.НАКЛ., МИН.НЕОПР.ВР., 3Л., ЕД.Ч., СР.Р. = било (е) жулвало
| ПР.НАКЛ., МИН.НЕОПР.ВР., 3Л., МН.Ч. = били (са) жулвали
| ПР.НАКЛ., БЪД.ВР., 1Л., ЕД.Ч., М.Р. = щял съм да жулвам
| ПР.НАКЛ., БЪД.ВР., 1Л., ЕД.Ч., Ж.Р. = щяла съм да жулвам
| ПР.НАКЛ., БЪД.ВР., 1Л., ЕД.Ч., СР.Р. = щяло съм да жулвам
| ПР.НАКЛ., БЪД.ВР., 1Л., МН.Ч. = щели сме да жулваме
| ПР.НАКЛ., БЪД.ВР., 2Л., ЕД.Ч., М.Р. = щял си да жулваш
| ПР.НАКЛ., БЪД.ВР., 2Л., ЕД.Ч., Ж.Р. = щяла си да жулваш
| ПР.НАКЛ., БЪД.ВР., 2Л., ЕД.Ч., СР.Р. = щяло си да жулваш
| ПР.НАКЛ., БЪД.ВР., 2Л., МН.Ч. = щели сте да жулвате
| ПР.НАКЛ., БЪД.ВР., 3Л., ЕД.Ч., М.Р. = щял (е) да жулва
| ПР.НАКЛ., БЪД.ВР., 3Л., ЕД.Ч., Ж.Р. = щяла (е) да жулва
| ПР.НАКЛ., БЪД.ВР., 3Л., ЕД.Ч., СР.Р. = щяло (е) да жулва
| ПР.НАКЛ., БЪД.ВР., 3Л., МН.Ч. = щели (са) да жулват
| ПР.НАКЛ., БЪД.ПРЕД.ВР., 1Л., ЕД.Ч., М.Р. = щял съм да съм жулвал
| ПР.НАКЛ., БЪД.ПРЕД.ВР., 1Л., ЕД.Ч., Ж.Р. = щяла съм да съм жулвала
| ПР.НАКЛ., БЪД.ПРЕД.ВР., 1Л., ЕД.Ч., СР.Р. = щяло съм да съм жулвало
| ПР.НАКЛ., БЪД.ПРЕД.ВР., 1Л., МН.Ч. = щели сме да сме жулвали
| ПР.НАКЛ., БЪД.ПРЕД.ВР., 2Л., ЕД.Ч., М.Р. = щял си да си жулвал
| ПР.НАКЛ., БЪД.ПРЕД.ВР., 2Л., ЕД.Ч., Ж.Р. = щяла си да си жулвала
| ПР.НАКЛ., БЪД.ПРЕД.ВР., 2Л., ЕД.Ч., СР.Р. = щяло си да си жулвало
| ПР.НАКЛ., БЪД.ПРЕД.ВР., 2Л., МН.Ч. = щели сте да сте жулвали
| ПР.НАКЛ., БЪД.ПРЕД.ВР., 3Л., ЕД.Ч., М.Р. = щял (е) да е жулвал
| ПР.НАКЛ., БЪД.ПРЕД.ВР., 3Л., ЕД.Ч., Ж.Р. = щяла (е) да е жулвала
| ПР.НАКЛ., БЪД.ПРЕД.ВР., 3Л., ЕД.Ч., СР.Р. = щяло (е) да е жулвало
| ПР.НАКЛ., БЪД.ПРЕД.ВР., 3Л., МН.Ч. = щели (са) да са жулвали
| УСЛОВНО НАКЛОНЕНИЕ, 1Л., ЕД.Ч., М.Р. = бих жулвал
| УСЛОВНО НАКЛОНЕНИЕ, 1Л., ЕД.Ч., Ж.Р. = бих жулвала
| УСЛОВНО НАКЛОНЕНИЕ, 1Л., ЕД.Ч., СР.Р. = бих жулвало
| УСЛОВНО НАКЛОНЕНИЕ, 1Л., МН.Ч. = бихме жулвали
| УСЛОВНО НАКЛОНЕНИЕ, 2Л., ЕД.Ч., М.Р. = би жулвал
| УСЛОВНО НАКЛОНЕНИЕ, 2Л., ЕД.Ч., Ж.Р. = би жулвала
| УСЛОВНО НАКЛОНЕНИЕ, 2Л., ЕД.Ч., СР.Р. = би жулвало
| УСЛОВНО НАКЛОНЕНИЕ, 2Л., МН.Ч. = бихте жулвали
| УСЛОВНО НАКЛОНЕНИЕ, 3Л., ЕД.Ч., М.Р. = би жулвал
| УСЛОВНО НАКЛОНЕНИЕ, 3Л., ЕД.Ч., Ж.Р. = би жулвала
| УСЛОВНО НАКЛОНЕНИЕ, 3Л., ЕД.Ч., СР.Р. = би жулвало
| УСЛОВНО НАКЛОНЕНИЕ, 3Л., МН.Ч. = биха жулвали
| ПОВЕЛИТЕЛНО НАКЛОНЕНИЕ, ЕД.Ч. = жул·вай
| ПОВЕЛИТЕЛНО НАКЛОНЕНИЕ, МН.Ч. = жул·вай·те
| МИН.СТРАД.ПРИЧ. М.Р. = жул·ван
| МИН.СТРАД.ПРИЧ. М.Р. НЕПЪЛЕН ЧЛЕН = жул·ва·ния
| МИН.СТРАД.ПРИЧ. М.Р. ПЪЛЕН ЧЛЕН = жул·ва·ни·ят
| МИН.СТРАД.ПРИЧ. Ж.Р. = жул·ва·на
| МИН.СТРАД.ПРИЧ. Ж.Р. ЧЛЕН = жул·ва·на·та
| МИН.СТРАД.ПРИЧ. СР.Р. = жул·ва·но
| МИН.СТРАД.ПРИЧ. СР.Р. ЧЛЕН = жул·ва·но·то
| МИН.СТРАД.ПРИЧ. МН.Ч. = жул·ва·ни
| МИН.СТРАД.ПРИЧ. МН.Ч. ЧЛЕН = жул·ва·ни·те
| МИН.ДЕЯТ.СВ.ПРИЧ. М.Р. = жул·вал
| МИН.ДЕЯТ.СВ.ПРИЧ. М.Р. НЕПЪЛЕН ЧЛЕН = жул·ва·лия
| МИН.ДЕЯТ.СВ.ПРИЧ. М.Р. ПЪЛЕН ЧЛЕН = жул·ва·ли·ят
| МИН.ДЕЯТ.СВ.ПРИЧ. Ж.Р. = жул·ва·ла
| МИН.ДЕЯТ.СВ.ПРИЧ. Ж.Р. ЧЛЕН = жул·ва·ла·та
| МИН.ДЕЯТ.СВ.ПРИЧ. СР.Р. = жул·ва·ло
| МИН.ДЕЯТ.СВ.ПРИЧ. СР.Р. ЧЛЕН = жул·ва·ло·то
| МИН.ДЕЯТ.СВ.ПРИЧ. МН.Ч. = жул·ва·ли
| МИН.ДЕЯТ.СВ.ПРИЧ. МН.Ч. ЧЛЕН = жул·ва·ли·те
| МИН.ДЕЯТ.НЕСВ.ПРИЧ. М.Р. = жул·вал
| МИН.ДЕЯТ.НЕСВ.ПРИЧ. М.Р. НЕПЪЛЕН ЧЛЕН = жул·ва·лия
| МИН.ДЕЯТ.НЕСВ.ПРИЧ. М.Р. ПЪЛЕН ЧЛЕН = жул·ва·ли·ят
| МИН.ДЕЯТ.НЕСВ.ПРИЧ. Ж.Р. = жул·ва·ла
| МИН.ДЕЯТ.НЕСВ.ПРИЧ. Ж.Р. ЧЛЕН = жул·ва·ла·та
| МИН.ДЕЯТ.НЕСВ.ПРИЧ. СР.Р. = жул·ва·ло
| МИН.ДЕЯТ.НЕСВ.ПРИЧ. СР.Р. ЧЛЕН = жул·ва·ло·то
| МИН.ДЕЯТ.НЕСВ.ПРИЧ. МН.Ч. = жул·ва·ли
| МИН.ДЕЯТ.НЕСВ.ПРИЧ. МН.Ч. ЧЛЕН = жул·ва·ли·те
| СЕГ.ДЕЯТ.ПРИЧ. М.Р. = жул·ващ
| СЕГ.ДЕЯТ.ПРИЧ. М.Р. НЕПЪЛЕН ЧЛЕН = жул·ва·щия
| СЕГ.ДЕЯТ.ПРИЧ. М.Р. ПЪЛЕН ЧЛЕН = жул·ва·щи·ят
| СЕГ.ДЕЯТ.ПРИЧ. Ж.Р. = жул·ва·ща
| СЕГ.ДЕЯТ.ПРИЧ. Ж.Р. ЧЛЕН = жул·ва·ща·та
| СЕГ.ДЕЯТ.ПРИЧ. СР.Р. = жул·ва·що
| СЕГ.ДЕЯТ.ПРИЧ. СР.Р. ЧЛЕН = жул·ва·що·то
| СЕГ.ДЕЯТ.ПРИЧ. МН.Ч. = жул·ва·щи
| СЕГ.ДЕЯТ.ПРИЧ. МН.Ч. ЧЛЕН = жул·ва·щи·те
| ДЕЕПРИЧАСТИЕ = жул·вай·ки
| СКРИТИ ПРЕПРАТКИ = 
[[жулвам]],
[[жулваш]],
[[жулва]],
[[жулваме]],
[[жулвате]],
[[жулват]],
[[жулвах]],
[[жулвахме]],
[[жулвахте]],
[[жулваха]],
[[жулваше]],
[[жулвай]],
[[жулвайте]],
[[жулвал]],
[[жулвалия]],
[[жулвалият]],
[[жулвала]],
[[жулвалата]],
[[жулвало]],
[[жулвалото]],
[[жулвали]],
[[жулвалите]],
[[жулван]],
[[жулвания]],
[[жулваният]],
[[жулвана]],
[[жулваната]],
[[жулвано]],
[[жулваното]],
[[жулвани]],
[[жулваните]],
[[жулващ]],
[[жулващия]],
[[жулващият]],
[[жулваща]],
[[жулващата]],
[[жулващо]],
[[жулващото]],
[[жулващи]],
[[жулващите]],
[[жулвайки]],
[[жулвал съм]],
[[жулвала съм]],
[[жулвало съм]],
[[жулвали сме]],
[[жулвал си]],
[[жулвала си]],
[[жулвало си]],
[[жулвали сте]],
[[жулвал е]],
[[жулвала е]],
[[жулвало е]],
[[жулвали са]],
[[бях жулвал]],
[[бях жулвала]],
[[бях жулвало]],
[[бяхме жулвали]],
[[беше жулвал]],
[[беше жулвала]],
[[беше жулвало]],
[[бяхте жулвали]],
[[бяха жулвали]],
[[ще жулвам]],
[[ще жулваме]],
[[ще жулваш]],
[[ще жулвате]],
[[ще жулва]],
[[ще жулват]],
[[ще съм жулвал]],
[[ще съм жулвала]],
[[ще съм жулвало]],
[[ще сме жулвали]],
[[ще си жулвал]],
[[ще си жулвала]],
[[ще си жулвало]],
[[ще сте жулвали]],
[[ще е жулвал]],
[[ще е жулвала]],
[[ще е жулвало]],
[[ще са жулвали]],
[[щях да жулвам]],
[[щяхме да жулваме]],
[[щеше да жулваш]],
[[щяхте да жулвате]],
[[щеше да жулва]],
[[щяха да жулват]],
[[щях да съм жулвал]],
[[щях да съм жулвала]],
[[щях да съм жулвало]],
[[щяхме да сме жулвали]],
[[щеше да си жулвал]],
[[щеше да си жулвала]],
[[щеше да си жулвало]],
[[щяхте да сте жулвали]],
[[щеше да е жулвал]],
[[щеше да е жулвала]],
[[щеше да е жулвало]],
[[щяха да са жулвали]],
[[бил съм жулвал]],
[[била съм жулвала]],
[[било съм жулвало]],
[[били сме жулвали]],
[[бил си жулвал]],
[[била си жулвала]],
[[било си жулвало]],
[[били сте жулвали]],
[[бил е жулвал]],
[[била е жулвала]],
[[било е жулвало]],
[[били са жулвали]],
[[щял съм да жулвам]],
[[щяла съм да жулвам]],
[[щяло съм да жулвам]],
[[щели сме да жулваме]],
[[щял си да жулваш]],
[[щяла си да жулваш]],
[[щяло си да жулваш]],
[[щели сте да жулвате]],
[[щял да жулва]],
[[щяла да жулва]],
[[щяло да жулва]],
[[щели да жулват]],
[[щял е да жулва]],
[[щяла е да жулва]],
[[щяло е да жулва]],
[[щели са да жулват]],
[[щял съм да съм жулвал]],
[[щяла съм да съм жулвала]],
[[щяло съм да съм жулвало]],
[[щели сме да сме жулвали]],
[[щял си да си жулвал]],
[[щяла си да си жулвала]],
[[щяло си да си жулвало]],
[[щели сте да сте жулвали]],
[[щял да е жулвал]],
[[щяла да е жулвала]],
[[щяло да е жулвало]],
[[щели да са жулвали]],
[[щял е да е жулвал]],
[[щяла е да е жулвала]],
[[щяло е да е жулвало]],
[[щели са да са жулвали]],
[[бих жулвал]],
[[бих жулвала]],
[[бих жулвало]],
[[бихме жулвали]],
[[би жулвал]],
[[би жулвала]],
[[би жулвало]],
[[бихте жулвали]],
[[биха жулвали]],
}}</text>
      <sha1>aa03t5k0a0gjnwt84z0hdft96z3vp0g</sha1>
    </revision>
  </page>
  <page>
    <title>Шаблон:Словоформи/жулна</title>
    <ns>10</ns>
    <id>393181</id>
    <revision>
      <id>425211</id>
      <parentid>9470</parentid>
      <timestamp>2005-05-06T17:15:02Z</timestamp>
      <contributor>
        <username>Bgbot</username>
        <id>83</id>
      </contributor>
      <comment>Борислав: Шаблон със словоформи</comment>
      <model>wikitext</model>
      <format>text/x-wiki</format>
      <text bytes="19206" xml:space="preserve">{{Шаблон:Словоформи/Глагол|
  ОСНОВНА ФОРМА = жулна
| СЕГ.ВР., 1Л., ЕД.Ч. = жул·на
| СЕГ.ВР., 1Л., МН.Ч. = жул·нем
| СЕГ.ВР., 2Л., ЕД.Ч. = жул·неш
| СЕГ.ВР., 2Л., МН.Ч. = жул·не·те
| СЕГ.ВР., 3Л., ЕД.Ч. = жул·не
| СЕГ.ВР., 3Л., МН.Ч. = жул·нат
| МИН.СВ.ВР., 1Л., ЕД.Ч. = жул·нах
| МИН.СВ.ВР., 1Л., МН.Ч. = жул·нах·ме
| МИН.СВ.ВР., 2Л., ЕД.Ч. = жул·на
| МИН.СВ.ВР., 2Л., МН.Ч. = жул·нах·те
| МИН.СВ.ВР., 3Л., ЕД.Ч. = жул·на
| МИН.СВ.ВР., 3Л., МН.Ч. = жул·на·ха
| МИН.НЕСВ.ВР., 1Л., ЕД.Ч. = жул·нех
| МИН.НЕСВ.ВР., 1Л., МН.Ч. = жул·нех·ме
| МИН.НЕСВ.ВР., 2Л., ЕД.Ч. = жул·не·ше
| МИН.НЕСВ.ВР., 2Л., МН.Ч. = жул·нех·те
| МИН.НЕСВ.ВР., 3Л., ЕД.Ч. = жул·не·ше
| МИН.НЕСВ.ВР., 3Л., МН.Ч. = жул·не·ха
| МИН.НЕОПР.ВР., 1Л., ЕД.Ч., М.Р. = жулнал съм
| МИН.НЕОПР.ВР., 1Л., ЕД.Ч., Ж.Р. = жулнала съм
| МИН.НЕОПР.ВР., 1Л., ЕД.Ч., СР.Р. = жулнало съм
| МИН.НЕОПР.ВР., 1Л., МН.Ч. = жулнали сме
| МИН.НЕОПР.ВР., 2Л., ЕД.Ч., М.Р. = жулнал си
| МИН.НЕОПР.ВР., 2Л., ЕД.Ч., Ж.Р. = жулнала си
| МИН.НЕОПР.ВР., 2Л., ЕД.Ч., СР.Р. = жулнало си
| МИН.НЕОПР.ВР., 2Л., МН.Ч. = жулнали сте
| МИН.НЕОПР.ВР., 3Л., ЕД.Ч., М.Р. = жулнал е
| МИН.НЕОПР.ВР., 3Л., ЕД.Ч., Ж.Р. = жулнала е
| МИН.НЕОПР.ВР., 3Л., ЕД.Ч., СР.Р. = жулнало е
| МИН.НЕОПР.ВР., 3Л., МН.Ч. = жулнали са
| МИН.ПРЕД.ВР., 1Л., ЕД.Ч., М.Р. = бях жулнал
| МИН.ПРЕД.ВР., 1Л., ЕД.Ч., Ж.Р. = бях жулнала
| МИН.ПРЕД.ВР., 1Л., ЕД.Ч., СР.Р. = бях жулнало
| МИН.ПРЕД.ВР., 1Л., МН.Ч. = бяхме жулнали
| МИН.ПРЕД.ВР., 2Л., ЕД.Ч., М.Р. = беше жулнал
| МИН.ПРЕД.ВР., 2Л., ЕД.Ч., Ж.Р. = беше жулнала
| МИН.ПРЕД.ВР., 2Л., ЕД.Ч., СР.Р. = беше жулнало
| МИН.ПРЕД.ВР., 2Л., МН.Ч. = бяхте жулнали
| МИН.ПРЕД.ВР., 3Л., ЕД.Ч., М.Р. = беше жулнал
| МИН.ПРЕД.ВР., 3Л., ЕД.Ч., Ж.Р. = беше жулнала
| МИН.ПРЕД.ВР., 3Л., ЕД.Ч., СР.Р. = беше жулнало
| МИН.ПРЕД.ВР., 3Л., МН.Ч. = бяха жулнали
| БЪД.ВР., 1Л., ЕД.Ч. = ще жулна
| БЪД.ВР., 1Л., МН.Ч. = ще жулнем
| БЪД.ВР., 2Л., ЕД.Ч. = ще жулнеш
| БЪД.ВР., 2Л., МН.Ч. = ще жулнете
| БЪД.ВР., 3Л., ЕД.Ч. = ще жулне
| БЪД.ВР., 3Л., МН.Ч. = ще жулнат
| БЪД.ПРЕД.ВР., 1Л., ЕД.Ч., М.Р. = ще съм жулнал
| БЪД.ПРЕД.ВР., 1Л., ЕД.Ч., Ж.Р. = ще съм жулнала
| БЪД.ПРЕД.ВР., 1Л., ЕД.Ч., СР.Р. = ще съм жулнало
| БЪД.ПРЕД.ВР., 1Л., МН.Ч. = ще сме жулнали
| БЪД.ПРЕД.ВР., 2Л., ЕД.Ч., М.Р. = ще си жулнал
| БЪД.ПРЕД.ВР., 2Л., ЕД.Ч., Ж.Р. = ще си жулнала
| БЪД.ПРЕД.ВР., 2Л., ЕД.Ч., СР.Р. = ще си жулнало
| БЪД.ПРЕД.ВР., 2Л., МН.Ч. = ще сте жулнали
| БЪД.ПРЕД.ВР., 3Л., ЕД.Ч., М.Р. = ще е жулнал
| БЪД.ПРЕД.ВР., 3Л., ЕД.Ч., Ж.Р. = ще е жулнала
| БЪД.ПРЕД.ВР., 3Л., ЕД.Ч., СР.Р. = ще е жулнало
| БЪД.ПРЕД.ВР., 3Л., МН.Ч. = ще са жулнали
| БЪД.ВР. В МИН., 1Л., ЕД.Ч. = щях да жулна
| БЪД.ВР. В МИН., 1Л., МН.Ч. = щяхме да жулнем
| БЪД.ВР. В МИН., 2Л., ЕД.Ч. = щеше да жулнеш
| БЪД.ВР. В МИН., 2Л., МН.Ч. = щяхте да жулнете
| БЪД.ВР. В МИН., 3Л., ЕД.Ч. = щеше да жулне
| БЪД.ВР. В МИН., 3Л., МН.Ч. = щяха да жулнат
| БЪД.ПРЕД.ВР. В МИН., 1Л., ЕД.Ч., М.Р. = щях да съм жулнал
| БЪД.ПРЕД.ВР. В МИН., 1Л., ЕД.Ч., Ж.Р. = щях да съм жулнала
| БЪД.ПРЕД.ВР. В МИН., 1Л., ЕД.Ч., СР.Р. = щях да съм жулнало
| БЪД.ПРЕД.ВР. В МИН., 1Л., МН.Ч. = щяхме да сме жулнали
| БЪД.ПРЕД.ВР. В МИН., 2Л., ЕД.Ч., М.Р. = щеше да си жулнал
| БЪД.ПРЕД.ВР. В МИН., 2Л., ЕД.Ч., Ж.Р. = щеше да си жулнала
| БЪД.ПРЕД.ВР. В МИН., 2Л., ЕД.Ч., СР.Р. = щеше да си жулнало
| БЪД.ПРЕД.ВР. В МИН., 2Л., МН.Ч. = щяхте да сте жулнали
| БЪД.ПРЕД.ВР. В МИН., 3Л., ЕД.Ч., М.Р. = щеше да е жулнал
| БЪД.ПРЕД.ВР. В МИН., 3Л., ЕД.Ч., Ж.Р. = щеше да е жулнала
| БЪД.ПРЕД.ВР. В МИН., 3Л., ЕД.Ч., СР.Р. = щеше да е жулнало
| БЪД.ПРЕД.ВР. В МИН., 3Л., МН.Ч. = щяха да са жулнали
| ПР.НАКЛ., СЕГ.ВР., 1Л., ЕД.Ч., М.Р. = жулнел съм
| ПР.НАКЛ., СЕГ.ВР., 1Л., ЕД.Ч., Ж.Р. = жулнела съм
| ПР.НАКЛ., СЕГ.ВР., 1Л., ЕД.Ч., СР.Р. = жулнело съм
| ПР.НАКЛ., СЕГ.ВР., 1Л., МН.Ч. = жулнели сме
| ПР.НАКЛ., СЕГ.ВР., 2Л., ЕД.Ч., М.Р. = жулнел си
| ПР.НАКЛ., СЕГ.ВР., 2Л., ЕД.Ч., Ж.Р. = жулнела си
| ПР.НАКЛ., СЕГ.ВР., 2Л., ЕД.Ч., СР.Р. = жулнело си
| ПР.НАКЛ., СЕГ.ВР., 2Л., МН.Ч. = жулнели сте
| ПР.НАКЛ., СЕГ.ВР., 3Л., ЕД.Ч., М.Р. = жулнел (е)
| ПР.НАКЛ., СЕГ.ВР., 3Л., ЕД.Ч., Ж.Р. = жулнела (е)
| ПР.НАКЛ., СЕГ.ВР., 3Л., ЕД.Ч., СР.Р. = жулнело (е)
| ПР.НАКЛ., СЕГ.ВР., 3Л., МН.Ч. = жулнели (са)
| ПР.НАКЛ., МИН.СВ.ВР., 1Л., ЕД.Ч., М.Р. = жулнал съм
| ПР.НАКЛ., МИН.СВ.ВР., 1Л., ЕД.Ч., Ж.Р. = жулнала съм
| ПР.НАКЛ., МИН.СВ.ВР., 1Л., ЕД.Ч., СР.Р. = жулнало съм
| ПР.НАКЛ., МИН.СВ.ВР., 1Л., МН.Ч. = жулнали сме
| ПР.НАКЛ., МИН.СВ.ВР., 2Л., ЕД.Ч., М.Р. = жулнал си
| ПР.НАКЛ., МИН.СВ.ВР., 2Л., ЕД.Ч., Ж.Р. = жулнала си
| ПР.НАКЛ., МИН.СВ.ВР., 2Л., ЕД.Ч., СР.Р. = жулнало си
| ПР.НАКЛ., МИН.СВ.ВР., 2Л., МН.Ч. = жулнали сте
| ПР.НАКЛ., МИН.СВ.ВР., 3Л., ЕД.Ч., М.Р. = жулнал (е)
| ПР.НАКЛ., МИН.СВ.ВР., 3Л., ЕД.Ч., Ж.Р. = жулнала (е)
| ПР.НАКЛ., МИН.СВ.ВР., 3Л., ЕД.Ч., СР.Р. = жулнало (е)
| ПР.НАКЛ., МИН.СВ.ВР., 3Л., МН.Ч. = жулнали (са)
| ПР.НАКЛ., МИН.НЕОПР.ВР., 1Л., ЕД.Ч., М.Р. = бил съм жулнал
| ПР.НАКЛ., МИН.НЕОПР.ВР., 1Л., ЕД.Ч., Ж.Р. = била съм жулнала
| ПР.НАКЛ., МИН.НЕОПР.ВР., 1Л., ЕД.Ч., СР.Р. = било съм жулнало
| ПР.НАКЛ., МИН.НЕОПР.ВР., 1Л., МН.Ч. = били сме жулнали
| ПР.НАКЛ., МИН.НЕОПР.ВР., 2Л., ЕД.Ч., М.Р. = бил си жулнал
| ПР.НАКЛ., МИН.НЕОПР.ВР., 2Л., ЕД.Ч., Ж.Р. = била си жулнала
| ПР.НАКЛ., МИН.НЕОПР.ВР., 2Л., ЕД.Ч., СР.Р. = било си жулнало
| ПР.НАКЛ., МИН.НЕОПР.ВР., 2Л., МН.Ч. = били сте жулнали
| ПР.НАКЛ., МИН.НЕОПР.ВР., 3Л., ЕД.Ч., М.Р. = бил (е) жулнал
| ПР.НАКЛ., МИН.НЕОПР.ВР., 3Л., ЕД.Ч., Ж.Р. = била (е) жулнала
| ПР.НАКЛ., МИН.НЕОПР.ВР., 3Л., ЕД.Ч., СР.Р. = било (е) жулнало
| ПР.НАКЛ., МИН.НЕОПР.ВР., 3Л., МН.Ч. = били (са) жулнали
| ПР.НАКЛ., БЪД.ВР., 1Л., ЕД.Ч., М.Р. = щял съм да жулна
| ПР.НАКЛ., БЪД.ВР., 1Л., ЕД.Ч., Ж.Р. = щяла съм да жулна
| ПР.НАКЛ., БЪД.ВР., 1Л., ЕД.Ч., СР.Р. = щяло съм да жулна
| ПР.НАКЛ., БЪД.ВР., 1Л., МН.Ч. = щели сме да жулнем
| ПР.НАКЛ., БЪД.ВР., 2Л., ЕД.Ч., М.Р. = щял си да жулнеш
| ПР.НАКЛ., БЪД.ВР., 2Л., ЕД.Ч., Ж.Р. = щяла си да жулнеш
| ПР.НАКЛ., БЪД.ВР., 2Л., ЕД.Ч., СР.Р. = щяло си да жулнеш
| ПР.НАКЛ., БЪД.ВР., 2Л., МН.Ч. = щели сте да жулнете
| ПР.НАКЛ., БЪД.ВР., 3Л., ЕД.Ч., М.Р. = щял (е) да жулне
| ПР.НАКЛ., БЪД.ВР., 3Л., ЕД.Ч., Ж.Р. = щяла (е) да жулне
| ПР.НАКЛ., БЪД.ВР., 3Л., ЕД.Ч., СР.Р. = щяло (е) да жулне
| ПР.НАКЛ., БЪД.ВР., 3Л., МН.Ч. = щели (са) да жулнат
| ПР.НАКЛ., БЪД.ПРЕД.ВР., 1Л., ЕД.Ч., М.Р. = щял съм да съм жулнал
| ПР.НАКЛ., БЪД.ПРЕД.ВР., 1Л., ЕД.Ч., Ж.Р. = щяла съм да съм жулнала
| ПР.НАКЛ., БЪД.ПРЕД.ВР., 1Л., ЕД.Ч., СР.Р. = щяло съм да съм жулнало
| ПР.НАКЛ., БЪД.ПРЕД.ВР., 1Л., МН.Ч. = щели сме да сме жулнали
| ПР.НАКЛ., БЪД.ПРЕД.ВР., 2Л., ЕД.Ч., М.Р. = щял си да си жулнал
| ПР.НАКЛ., БЪД.ПРЕД.ВР., 2Л., ЕД.Ч., Ж.Р. = щяла си да си жулнала
| ПР.НАКЛ., БЪД.ПРЕД.ВР., 2Л., ЕД.Ч., СР.Р. = щяло си да си жулнало
| ПР.НАКЛ., БЪД.ПРЕД.ВР., 2Л., МН.Ч. = щели сте да сте жулнали
| ПР.НАКЛ., БЪД.ПРЕД.ВР., 3Л., ЕД.Ч., М.Р. = щял (е) да е жулнал
| ПР.НАКЛ., БЪД.ПРЕД.ВР., 3Л., ЕД.Ч., Ж.Р. = щяла (е) да е жулнала
| ПР.НАКЛ., БЪД.ПРЕД.ВР., 3Л., ЕД.Ч., СР.Р. = щяло (е) да е жулнало
| ПР.НАКЛ., БЪД.ПРЕД.ВР., 3Л., МН.Ч. = щели (са) да са жулнали
| УСЛОВНО НАКЛОНЕНИЕ, 1Л., ЕД.Ч., М.Р. = бих жулнал
| УСЛОВНО НАКЛОНЕНИЕ, 1Л., ЕД.Ч., Ж.Р. = бих жулнала
| УСЛОВНО НАКЛОНЕНИЕ, 1Л., ЕД.Ч., СР.Р. = бих жулнало
| УСЛОВНО НАКЛОНЕНИЕ, 1Л., МН.Ч. = бихме жулнали
| УСЛОВНО НАКЛОНЕНИЕ, 2Л., ЕД.Ч., М.Р. = би жулнал
| УСЛОВНО НАКЛОНЕНИЕ, 2Л., ЕД.Ч., Ж.Р. = би жулнала
| УСЛОВНО НАКЛОНЕНИЕ, 2Л., ЕД.Ч., СР.Р. = би жулнало
| УСЛОВНО НАКЛОНЕНИЕ, 2Л., МН.Ч. = бихте жулнали
| УСЛОВНО НАКЛОНЕНИЕ, 3Л., ЕД.Ч., М.Р. = би жулнал
| УСЛОВНО НАКЛОНЕНИЕ, 3Л., ЕД.Ч., Ж.Р. = би жулнала
| УСЛОВНО НАКЛОНЕНИЕ, 3Л., ЕД.Ч., СР.Р. = би жулнало
| УСЛОВНО НАКЛОНЕНИЕ, 3Л., МН.Ч. = биха жулнали
| ПОВЕЛИТЕЛНО НАКЛОНЕНИЕ, ЕД.Ч. = жул·ни
| ПОВЕЛИТЕЛНО НАКЛОНЕНИЕ, МН.Ч. = жул·не·те
| МИН.СТРАД.ПРИЧ. М.Р. = жул·нат
| МИН.СТРАД.ПРИЧ. М.Р. НЕПЪЛЕН ЧЛЕН = жул·на·тия
| МИН.СТРАД.ПРИЧ. М.Р. ПЪЛЕН ЧЛЕН = жул·на·ти·ят
| МИН.СТРАД.ПРИЧ. Ж.Р. = жул·на·та
| МИН.СТРАД.ПРИЧ. Ж.Р. ЧЛЕН = жул·на·та·та
| МИН.СТРАД.ПРИЧ. СР.Р. = жул·на·то
| МИН.СТРАД.ПРИЧ. СР.Р. ЧЛЕН = жул·на·то·то
| МИН.СТРАД.ПРИЧ. МН.Ч. = жул·на·ти
| МИН.СТРАД.ПРИЧ. МН.Ч. ЧЛЕН = жул·на·ти·те
| МИН.ДЕЯТ.СВ.ПРИЧ. М.Р. = жул·нал
| МИН.ДЕЯТ.СВ.ПРИЧ. М.Р. НЕПЪЛЕН ЧЛЕН = жул·на·лия
| МИН.ДЕЯТ.СВ.ПРИЧ. М.Р. ПЪЛЕН ЧЛЕН = жул·на·ли·ят
| МИН.ДЕЯТ.СВ.ПРИЧ. Ж.Р. = жул·на·ла
| МИН.ДЕЯТ.СВ.ПРИЧ. Ж.Р. ЧЛЕН = жул·на·ла·та
| МИН.ДЕЯТ.СВ.ПРИЧ. СР.Р. = жул·на·ло
| МИН.ДЕЯТ.СВ.ПРИЧ. СР.Р. ЧЛЕН = жул·на·ло·то
| МИН.ДЕЯТ.СВ.ПРИЧ. МН.Ч. = жул·на·ли
| МИН.ДЕЯТ.СВ.ПРИЧ. МН.Ч. ЧЛЕН = жул·на·ли·те
| МИН.ДЕЯТ.НЕСВ.ПРИЧ. М.Р. = жул·нел
| МИН.ДЕЯТ.НЕСВ.ПРИЧ. М.Р. НЕПЪЛЕН ЧЛЕН = жул·не·лия
| МИН.ДЕЯТ.НЕСВ.ПРИЧ. М.Р. ПЪЛЕН ЧЛЕН = жул·не·ли·ят
| МИН.ДЕЯТ.НЕСВ.ПРИЧ. Ж.Р. = жул·не·ла
| МИН.ДЕЯТ.НЕСВ.ПРИЧ. Ж.Р. ЧЛЕН = жул·не·ла·та
| МИН.ДЕЯТ.НЕСВ.ПРИЧ. СР.Р. = жул·не·ло
| МИН.ДЕЯТ.НЕСВ.ПРИЧ. СР.Р. ЧЛЕН = жул·не·ло·то
| МИН.ДЕЯТ.НЕСВ.ПРИЧ. МН.Ч. = жул·не·ли
| МИН.ДЕЯТ.НЕСВ.ПРИЧ. МН.Ч. ЧЛЕН = жул·не·ли·те
| СЕГ.ДЕЯТ.ПРИЧ. М.Р. = —
| СЕГ.ДЕЯТ.ПРИЧ. М.Р. НЕПЪЛЕН ЧЛЕН = —
| СЕГ.ДЕЯТ.ПРИЧ. М.Р. ПЪЛЕН ЧЛЕН = —
| СЕГ.ДЕЯТ.ПРИЧ. Ж.Р. = —
| СЕГ.ДЕЯТ.ПРИЧ. Ж.Р. ЧЛЕН = —
| СЕГ.ДЕЯТ.ПРИЧ. СР.Р. = —
| СЕГ.ДЕЯТ.ПРИЧ. СР.Р. ЧЛЕН = —
| СЕГ.ДЕЯТ.ПРИЧ. МН.Ч. = —
| СЕГ.ДЕЯТ.ПРИЧ. МН.Ч. ЧЛЕН = —
| ДЕЕПРИЧАСТИЕ = —
| СКРИТИ ПРЕПРАТКИ = 
[[жулна]],
[[жулнеш]],
[[жулне]],
[[жулнем]],
[[жулнете]],
[[жулнат]],
[[жулнах]],
[[жулнахме]],
[[жулнахте]],
[[жулнаха]],
[[жулнех]],
[[жулнеше]],
[[жулнехме]],
[[жулнехте]],
[[жулнеха]],
[[жулни]],
[[жулнал]],
[[жулналия]],
[[жулналият]],
[[жулнала]],
[[жулналата]],
[[жулнало]],
[[жулналото]],
[[жулнали]],
[[жулналите]],
[[жулнел]],
[[жулнелия]],
[[жулнелият]],
[[жулнела]],
[[жулнелата]],
[[жулнело]],
[[жулнелото]],
[[жулнели]],
[[жулнелите]],
[[жулнатия]],
[[жулнатият]],
[[жулната]],
[[жулнатата]],
[[жулнато]],
[[жулнатото]],
[[жулнати]],
[[жулнатите]],
[[жулнал съм]],
[[жулнала съм]],
[[жулнало съм]],
[[жулнали сме]],
[[жулнал си]],
[[жулнала си]],
[[жулнало си]],
[[жулнали сте]],
[[жулнал е]],
[[жулнала е]],
[[жулнало е]],
[[жулнали са]],
[[бях жулнал]],
[[бях жулнала]],
[[бях жулнало]],
[[бяхме жулнали]],
[[беше жулнал]],
[[беше жулнала]],
[[беше жулнало]],
[[бяхте жулнали]],
[[бяха жулнали]],
[[ще жулна]],
[[ще жулнем]],
[[ще жулнеш]],
[[ще жулнете]],
[[ще жулне]],
[[ще жулнат]],
[[ще съм жулнал]],
[[ще съм жулнала]],
[[ще съм жулнало]],
[[ще сме жулнали]],
[[ще си жулнал]],
[[ще си жулнала]],
[[ще си жулнало]],
[[ще сте жулнали]],
[[ще е жулнал]],
[[ще е жулнала]],
[[ще е жулнало]],
[[ще са жулнали]],
[[щях да жулна]],
[[щяхме да жулнем]],
[[щеше да жулнеш]],
[[щяхте да жулнете]],
[[щеше да жулне]],
[[щяха да жулнат]],
[[щях да съм жулнал]],
[[щях да съм жулнала]],
[[щях да съм жулнало]],
[[щяхме да сме жулнали]],
[[щеше да си жулнал]],
[[щеше да си жулнала]],
[[щеше да си жулнало]],
[[щяхте да сте жулнали]],
[[щеше да е жулнал]],
[[щеше да е жулнала]],
[[щеше да е жулнало]],
[[щяха да са жулнали]],
[[жулнел съм]],
[[жулнела съм]],
[[жулнело съм]],
[[жулнели сме]],
[[жулнел си]],
[[жулнела си]],
[[жулнело си]],
[[жулнели сте]],
[[жулнел е]],
[[жулнела е]],
[[жулнело е]],
[[жулнели са]],
[[бил съм жулнал]],
[[била съм жулнала]],
[[било съм жулнало]],
[[били сме жулнали]],
[[бил си жулнал]],
[[била си жулнала]],
[[било си жулнало]],
[[били сте жулнали]],
[[бил е жулнал]],
[[била е жулнала]],
[[било е жулнало]],
[[били са жулнали]],
[[щял съм да жулна]],
[[щяла съм да жулна]],
[[щяло съм да жулна]],
[[щели сме да жулнем]],
[[щял си да жулнеш]],
[[щяла си да жулнеш]],
[[щяло си да жулнеш]],
[[щели сте да жулнете]],
[[щял да жулне]],
[[щяла да жулне]],
[[щяло да жулне]],
[[щели да жулнат]],
[[щял е да жулне]],
[[щяла е да жулне]],
[[щяло е да жулне]],
[[щели са да жулнат]],
[[щял съм да съм жулнал]],
[[щяла съм да съм жулнала]],
[[щяло съм да съм жулнало]],
[[щели сме да сме жулнали]],
[[щял си да си жулнал]],
[[щяла си да си жулнала]],
[[щяло си да си жулнало]],
[[щели сте да сте жулнали]],
[[щял да е жулнал]],
[[щяла да е жулнала]],
[[щяло да е жулнало]],
[[щели да са жулнали]],
[[щял е да е жулнал]],
[[щяла е да е жулнала]],
[[щяло е да е жулнало]],
[[щели са да са жулнали]],
[[бих жулнал]],
[[бих жулнала]],
[[бих жулнало]],
[[бихме жулнали]],
[[би жулнал]],
[[би жулнала]],
[[би жулнало]],
[[бихте жулнали]],
[[биха жулнали]],
}}</text>
      <sha1>qmqu85iugy2x729jwylg24m1mp9awch</sha1>
    </revision>
  </page>
  <page>
    <title>Шаблон:Словоформи/жуля</title>
    <ns>10</ns>
    <id>435175</id>
    <revision>
      <id>467157</id>
      <timestamp>2005-05-07T12:37:31Z</timestamp>
      <contributor>
        <username>Bgbot</username>
        <id>83</id>
      </contributor>
      <comment>Борислав: Шаблон със словоформи</comment>
      <model>wikitext</model>
      <format>text/x-wiki</format>
      <text bytes="18890" xml:space="preserve">{{Шаблон:Словоформи/Глагол|
  ОСНОВНА ФОРМА = жуля
| СЕГ.ВР., 1Л., ЕД.Ч. = жу·ля
| СЕГ.ВР., 1Л., МН.Ч. = жу·лим
| СЕГ.ВР., 2Л., ЕД.Ч. = жу·лиш
| СЕГ.ВР., 2Л., МН.Ч. = жу·ли·те
| СЕГ.ВР., 3Л., ЕД.Ч. = жу·ли
| СЕГ.ВР., 3Л., МН.Ч. = жу·лят
| МИН.СВ.ВР., 1Л., ЕД.Ч. = жу·лих
| МИН.СВ.ВР., 1Л., МН.Ч. = жу·лих·ме
| МИН.СВ.ВР., 2Л., ЕД.Ч. = жу·ли
| МИН.СВ.ВР., 2Л., МН.Ч. = жу·лих·те
| МИН.СВ.ВР., 3Л., ЕД.Ч. = жу·ли
| МИН.СВ.ВР., 3Л., МН.Ч. = жу·ли·ха
| МИН.НЕСВ.ВР., 1Л., ЕД.Ч. = жу·лех
| МИН.НЕСВ.ВР., 1Л., МН.Ч. = жу·лех·ме
| МИН.НЕСВ.ВР., 2Л., ЕД.Ч. = жу·ле·ше
| МИН.НЕСВ.ВР., 2Л., МН.Ч. = жу·лех·те
| МИН.НЕСВ.ВР., 3Л., ЕД.Ч. = жу·ле·ше
| МИН.НЕСВ.ВР., 3Л., МН.Ч. = жу·ле·ха
| МИН.НЕОПР.ВР., 1Л., ЕД.Ч., М.Р. = жулил съм
| МИН.НЕОПР.ВР., 1Л., ЕД.Ч., Ж.Р. = жулила съм
| МИН.НЕОПР.ВР., 1Л., ЕД.Ч., СР.Р. = жулило съм
| МИН.НЕОПР.ВР., 1Л., МН.Ч. = жулили сме
| МИН.НЕОПР.ВР., 2Л., ЕД.Ч., М.Р. = жулил си
| МИН.НЕОПР.ВР., 2Л., ЕД.Ч., Ж.Р. = жулила си
| МИН.НЕОПР.ВР., 2Л., ЕД.Ч., СР.Р. = жулило си
| МИН.НЕОПР.ВР., 2Л., МН.Ч. = жулили сте
| МИН.НЕОПР.ВР., 3Л., ЕД.Ч., М.Р. = жулил е
| МИН.НЕОПР.ВР., 3Л., ЕД.Ч., Ж.Р. = жулила е
| МИН.НЕОПР.ВР., 3Л., ЕД.Ч., СР.Р. = жулило е
| МИН.НЕОПР.ВР., 3Л., МН.Ч. = жулили са
| МИН.ПРЕД.ВР., 1Л., ЕД.Ч., М.Р. = бях жулил
| МИН.ПРЕД.ВР., 1Л., ЕД.Ч., Ж.Р. = бях жулила
| МИН.ПРЕД.ВР., 1Л., ЕД.Ч., СР.Р. = бях жулило
| МИН.ПРЕД.ВР., 1Л., МН.Ч. = бяхме жулили
| МИН.ПРЕД.ВР., 2Л., ЕД.Ч., М.Р. = беше жулил
| МИН.ПРЕД.ВР., 2Л., ЕД.Ч., Ж.Р. = беше жулила
| МИН.ПРЕД.ВР., 2Л., ЕД.Ч., СР.Р. = беше жулило
| МИН.ПРЕД.ВР., 2Л., МН.Ч. = бяхте жулили
| МИН.ПРЕД.ВР., 3Л., ЕД.Ч., М.Р. = беше жулил
| МИН.ПРЕД.ВР., 3Л., ЕД.Ч., Ж.Р. = беше жулила
| МИН.ПРЕД.ВР., 3Л., ЕД.Ч., СР.Р. = беше жулило
| МИН.ПРЕД.ВР., 3Л., МН.Ч. = бяха жулили
| БЪД.ВР., 1Л., ЕД.Ч. = ще жуля
| БЪД.ВР., 1Л., МН.Ч. = ще жулим
| БЪД.ВР., 2Л., ЕД.Ч. = ще жулиш
| БЪД.ВР., 2Л., МН.Ч. = ще жулите
| БЪД.ВР., 3Л., ЕД.Ч. = ще жули
| БЪД.ВР., 3Л., МН.Ч. = ще жулят
| БЪД.ПРЕД.ВР., 1Л., ЕД.Ч., М.Р. = ще съм жулил
| БЪД.ПРЕД.ВР., 1Л., ЕД.Ч., Ж.Р. = ще съм жулила
| БЪД.ПРЕД.ВР., 1Л., ЕД.Ч., СР.Р. = ще съм жулило
| БЪД.ПРЕД.ВР., 1Л., МН.Ч. = ще сме жулили
| БЪД.ПРЕД.ВР., 2Л., ЕД.Ч., М.Р. = ще си жулил
| БЪД.ПРЕД.ВР., 2Л., ЕД.Ч., Ж.Р. = ще си жулила
| БЪД.ПРЕД.ВР., 2Л., ЕД.Ч., СР.Р. = ще си жулило
| БЪД.ПРЕД.ВР., 2Л., МН.Ч. = ще сте жулили
| БЪД.ПРЕД.ВР., 3Л., ЕД.Ч., М.Р. = ще е жулил
| БЪД.ПРЕД.ВР., 3Л., ЕД.Ч., Ж.Р. = ще е жулила
| БЪД.ПРЕД.ВР., 3Л., ЕД.Ч., СР.Р. = ще е жулило
| БЪД.ПРЕД.ВР., 3Л., МН.Ч. = ще са жулили
| БЪД.ВР. В МИН., 1Л., ЕД.Ч. = щях да жуля
| БЪД.ВР. В МИН., 1Л., МН.Ч. = щяхме да жулим
| БЪД.ВР. В МИН., 2Л., ЕД.Ч. = щеше да жулиш
| БЪД.ВР. В МИН., 2Л., МН.Ч. = щяхте да жулите
| БЪД.ВР. В МИН., 3Л., ЕД.Ч. = щеше да жули
| БЪД.ВР. В МИН., 3Л., МН.Ч. = щяха да жулят
| БЪД.ПРЕД.ВР. В МИН., 1Л., ЕД.Ч., М.Р. = щях да съм жулил
| БЪД.ПРЕД.ВР. В МИН., 1Л., ЕД.Ч., Ж.Р. = щях да съм жулила
| БЪД.ПРЕД.ВР. В МИН., 1Л., ЕД.Ч., СР.Р. = щях да съм жулило
| БЪД.ПРЕД.ВР. В МИН., 1Л., МН.Ч. = щяхме да сме жулили
| БЪД.ПРЕД.ВР. В МИН., 2Л., ЕД.Ч., М.Р. = щеше да си жулил
| БЪД.ПРЕД.ВР. В МИН., 2Л., ЕД.Ч., Ж.Р. = щеше да си жулила
| БЪД.ПРЕД.ВР. В МИН., 2Л., ЕД.Ч., СР.Р. = щеше да си жулило
| БЪД.ПРЕД.ВР. В МИН., 2Л., МН.Ч. = щяхте да сте жулили
| БЪД.ПРЕД.ВР. В МИН., 3Л., ЕД.Ч., М.Р. = щеше да е жулил
| БЪД.ПРЕД.ВР. В МИН., 3Л., ЕД.Ч., Ж.Р. = щеше да е жулила
| БЪД.ПРЕД.ВР. В МИН., 3Л., ЕД.Ч., СР.Р. = щеше да е жулило
| БЪД.ПРЕД.ВР. В МИН., 3Л., МН.Ч. = щяха да са жулили
| ПР.НАКЛ., СЕГ.ВР., 1Л., ЕД.Ч., М.Р. = жулел съм
| ПР.НАКЛ., СЕГ.ВР., 1Л., ЕД.Ч., Ж.Р. = жулела съм
| ПР.НАКЛ., СЕГ.ВР., 1Л., ЕД.Ч., СР.Р. = жулело съм
| ПР.НАКЛ., СЕГ.ВР., 1Л., МН.Ч. = жулели сме
| ПР.НАКЛ., СЕГ.ВР., 2Л., ЕД.Ч., М.Р. = жулел си
| ПР.НАКЛ., СЕГ.ВР., 2Л., ЕД.Ч., Ж.Р. = жулела си
| ПР.НАКЛ., СЕГ.ВР., 2Л., ЕД.Ч., СР.Р. = жулело си
| ПР.НАКЛ., СЕГ.ВР., 2Л., МН.Ч. = жулели сте
| ПР.НАКЛ., СЕГ.ВР., 3Л., ЕД.Ч., М.Р. = жулел (е)
| ПР.НАКЛ., СЕГ.ВР., 3Л., ЕД.Ч., Ж.Р. = жулела (е)
| ПР.НАКЛ., СЕГ.ВР., 3Л., ЕД.Ч., СР.Р. = жулело (е)
| ПР.НАКЛ., СЕГ.ВР., 3Л., МН.Ч. = жулели (са)
| ПР.НАКЛ., МИН.СВ.ВР., 1Л., ЕД.Ч., М.Р. = жулил съм
| ПР.НАКЛ., МИН.СВ.ВР., 1Л., ЕД.Ч., Ж.Р. = жулила съм
| ПР.НАКЛ., МИН.СВ.ВР., 1Л., ЕД.Ч., СР.Р. = жулило съм
| ПР.НАКЛ., МИН.СВ.ВР., 1Л., МН.Ч. = жулили сме
| ПР.НАКЛ., МИН.СВ.ВР., 2Л., ЕД.Ч., М.Р. = жулил си
| ПР.НАКЛ., МИН.СВ.ВР., 2Л., ЕД.Ч., Ж.Р. = жулила си
| ПР.НАКЛ., МИН.СВ.ВР., 2Л., ЕД.Ч., СР.Р. = жулило си
| ПР.НАКЛ., МИН.СВ.ВР., 2Л., МН.Ч. = жулили сте
| ПР.НАКЛ., МИН.СВ.ВР., 3Л., ЕД.Ч., М.Р. = жулил (е)
| ПР.НАКЛ., МИН.СВ.ВР., 3Л., ЕД.Ч., Ж.Р. = жулила (е)
| ПР.НАКЛ., МИН.СВ.ВР., 3Л., ЕД.Ч., СР.Р. = жулило (е)
| ПР.НАКЛ., МИН.СВ.ВР., 3Л., МН.Ч. = жулили (са)
| ПР.НАКЛ., МИН.НЕОПР.ВР., 1Л., ЕД.Ч., М.Р. = бил съм жулил
| ПР.НАКЛ., МИН.НЕОПР.ВР., 1Л., ЕД.Ч., Ж.Р. = била съм жулила
| ПР.НАКЛ., МИН.НЕОПР.ВР., 1Л., ЕД.Ч., СР.Р. = било съм жулило
| ПР.НАКЛ., МИН.НЕОПР.ВР., 1Л., МН.Ч. = били сме жулили
| ПР.НАКЛ., МИН.НЕОПР.ВР., 2Л., ЕД.Ч., М.Р. = бил си жулил
| ПР.НАКЛ., МИН.НЕОПР.ВР., 2Л., ЕД.Ч., Ж.Р. = била си жулила
| ПР.НАКЛ., МИН.НЕОПР.ВР., 2Л., ЕД.Ч., СР.Р. = било си жулило
| ПР.НАКЛ., МИН.НЕОПР.ВР., 2Л., МН.Ч. = били сте жулили
| ПР.НАКЛ., МИН.НЕОПР.ВР., 3Л., ЕД.Ч., М.Р. = бил (е) жулил
| ПР.НАКЛ., МИН.НЕОПР.ВР., 3Л., ЕД.Ч., Ж.Р. = била (е) жулила
| ПР.НАКЛ., МИН.НЕОПР.ВР., 3Л., ЕД.Ч., СР.Р. = било (е) жулило
| ПР.НАКЛ., МИН.НЕОПР.ВР., 3Л., МН.Ч. = били (са) жулили
| ПР.НАКЛ., БЪД.ВР., 1Л., ЕД.Ч., М.Р. = щял съм да жуля
| ПР.НАКЛ., БЪД.ВР., 1Л., ЕД.Ч., Ж.Р. = щяла съм да жуля
| ПР.НАКЛ., БЪД.ВР., 1Л., ЕД.Ч., СР.Р. = щяло съм да жуля
| ПР.НАКЛ., БЪД.ВР., 1Л., МН.Ч. = щели сме да жулим
| ПР.НАКЛ., БЪД.ВР., 2Л., ЕД.Ч., М.Р. = щял си да жулиш
| ПР.НАКЛ., БЪД.ВР., 2Л., ЕД.Ч., Ж.Р. = щяла си да жулиш
| ПР.НАКЛ., БЪД.ВР., 2Л., ЕД.Ч., СР.Р. = щяло си да жулиш
| ПР.НАКЛ., БЪД.ВР., 2Л., МН.Ч. = щели сте да жулите
| ПР.НАКЛ., БЪД.ВР., 3Л., ЕД.Ч., М.Р. = щял (е) да жули
| ПР.НАКЛ., БЪД.ВР., 3Л., ЕД.Ч., Ж.Р. = щяла (е) да жули
| ПР.НАКЛ., БЪД.ВР., 3Л., ЕД.Ч., СР.Р. = щяло (е) да жули
| ПР.НАКЛ., БЪД.ВР., 3Л., МН.Ч. = щели (са) да жулят
| ПР.НАКЛ., БЪД.ПРЕД.ВР., 1Л., ЕД.Ч., М.Р. = щял съм да съм жулил
| ПР.НАКЛ., БЪД.ПРЕД.ВР., 1Л., ЕД.Ч., Ж.Р. = щяла съм да съм жулила
| ПР.НАКЛ., БЪД.ПРЕД.ВР., 1Л., ЕД.Ч., СР.Р. = щяло съм да съм жулило
| ПР.НАКЛ., БЪД.ПРЕД.ВР., 1Л., МН.Ч. = щели сме да сме жулили
| ПР.НАКЛ., БЪД.ПРЕД.ВР., 2Л., ЕД.Ч., М.Р. = щял си да си жулил
| ПР.НАКЛ., БЪД.ПРЕД.ВР., 2Л., ЕД.Ч., Ж.Р. = щяла си да си жулила
| ПР.НАКЛ., БЪД.ПРЕД.ВР., 2Л., ЕД.Ч., СР.Р. = щяло си да си жулило
| ПР.НАКЛ., БЪД.ПРЕД.ВР., 2Л., МН.Ч. = щели сте да сте жулили
| ПР.НАКЛ., БЪД.ПРЕД.ВР., 3Л., ЕД.Ч., М.Р. = щял (е) да е жулил
| ПР.НАКЛ., БЪД.ПРЕД.ВР., 3Л., ЕД.Ч., Ж.Р. = щяла (е) да е жулила
| ПР.НАКЛ., БЪД.ПРЕД.ВР., 3Л., ЕД.Ч., СР.Р. = щяло (е) да е жулило
| ПР.НАКЛ., БЪД.ПРЕД.ВР., 3Л., МН.Ч. = щели (са) да са жулили
| УСЛОВНО НАКЛОНЕНИЕ, 1Л., ЕД.Ч., М.Р. = бих жулил
| УСЛОВНО НАКЛОНЕНИЕ, 1Л., ЕД.Ч., Ж.Р. = бих жулила
| УСЛОВНО НАКЛОНЕНИЕ, 1Л., ЕД.Ч., СР.Р. = бих жулило
| УСЛОВНО НАКЛОНЕНИЕ, 1Л., МН.Ч. = бихме жулили
| УСЛОВНО НАКЛОНЕНИЕ, 2Л., ЕД.Ч., М.Р. = би жулил
| УСЛОВНО НАКЛОНЕНИЕ, 2Л., ЕД.Ч., Ж.Р. = би жулила
| УСЛОВНО НАКЛОНЕНИЕ, 2Л., ЕД.Ч., СР.Р. = би жулило
| УСЛОВНО НАКЛОНЕНИЕ, 2Л., МН.Ч. = бихте жулили
| УСЛОВНО НАКЛОНЕНИЕ, 3Л., ЕД.Ч., М.Р. = би жулил
| УСЛОВНО НАКЛОНЕНИЕ, 3Л., ЕД.Ч., Ж.Р. = би жулила
| УСЛОВНО НАКЛОНЕНИЕ, 3Л., ЕД.Ч., СР.Р. = би жулило
| УСЛОВНО НАКЛОНЕНИЕ, 3Л., МН.Ч. = биха жулили
| ПОВЕЛИТЕЛНО НАКЛОНЕНИЕ, ЕД.Ч. = жу·ли
| ПОВЕЛИТЕЛНО НАКЛОНЕНИЕ, МН.Ч. = жу·ле·те
| МИН.СТРАД.ПРИЧ. М.Р. = жу·лен
| МИН.СТРАД.ПРИЧ. М.Р. НЕПЪЛЕН ЧЛЕН = жу·ле·ния
| МИН.СТРАД.ПРИЧ. М.Р. ПЪЛЕН ЧЛЕН = жу·ле·ни·ят
| МИН.СТРАД.ПРИЧ. Ж.Р. = жу·ле·на
| МИН.СТРАД.ПРИЧ. Ж.Р. ЧЛЕН = жу·ле·на·та
| МИН.СТРАД.ПРИЧ. СР.Р. = жу·ле·но
| МИН.СТРАД.ПРИЧ. СР.Р. ЧЛЕН = жу·ле·но·то
| МИН.СТРАД.ПРИЧ. МН.Ч. = жу·ле·ни
| МИН.СТРАД.ПРИЧ. МН.Ч. ЧЛЕН = жу·ле·ни·те
| МИН.ДЕЯТ.СВ.ПРИЧ. М.Р. = жу·лил
| МИН.ДЕЯТ.СВ.ПРИЧ. М.Р. НЕПЪЛЕН ЧЛЕН = жу·ли·лия
| МИН.ДЕЯТ.СВ.ПРИЧ. М.Р. ПЪЛЕН ЧЛЕН = жу·ли·ли·ят
| МИН.ДЕЯТ.СВ.ПРИЧ. Ж.Р. = жу·ли·ла
| МИН.ДЕЯТ.СВ.ПРИЧ. Ж.Р. ЧЛЕН = жу·ли·ла·та
| МИН.ДЕЯТ.СВ.ПРИЧ. СР.Р. = жу·ли·ло
| МИН.ДЕЯТ.СВ.ПРИЧ. СР.Р. ЧЛЕН = жу·ли·ло·то
| МИН.ДЕЯТ.СВ.ПРИЧ. МН.Ч. = жу·ли·ли
| МИН.ДЕЯТ.СВ.ПРИЧ. МН.Ч. ЧЛЕН = жу·ли·ли·те
| МИН.ДЕЯТ.НЕСВ.ПРИЧ. М.Р. = жу·лел
| МИН.ДЕЯТ.НЕСВ.ПРИЧ. М.Р. НЕПЪЛЕН ЧЛЕН = жу·ле·лия
| МИН.ДЕЯТ.НЕСВ.ПРИЧ. М.Р. ПЪЛЕН ЧЛЕН = жу·ле·ли·ят
| МИН.ДЕЯТ.НЕСВ.ПРИЧ. Ж.Р. = жу·ле·ла
| МИН.ДЕЯТ.НЕСВ.ПРИЧ. Ж.Р. ЧЛЕН = жу·ле·ла·та
| МИН.ДЕЯТ.НЕСВ.ПРИЧ. СР.Р. = жу·ле·ло
| МИН.ДЕЯТ.НЕСВ.ПРИЧ. СР.Р. ЧЛЕН = жу·ле·ло·то
| МИН.ДЕЯТ.НЕСВ.ПРИЧ. МН.Ч. = жу·ле·ли
| МИН.ДЕЯТ.НЕСВ.ПРИЧ. МН.Ч. ЧЛЕН = жу·ле·ли·те
| СЕГ.ДЕЯТ.ПРИЧ. М.Р. = жу·лещ
| СЕГ.ДЕЯТ.ПРИЧ. М.Р. НЕПЪЛЕН ЧЛЕН = жу·ле·щия
| СЕГ.ДЕЯТ.ПРИЧ. М.Р. ПЪЛЕН ЧЛЕН = жу·ле·щи·ят
| СЕГ.ДЕЯТ.ПРИЧ. Ж.Р. = жу·ле·ща
| СЕГ.ДЕЯТ.ПРИЧ. Ж.Р. ЧЛЕН = жу·ле·ща·та
| СЕГ.ДЕЯТ.ПРИЧ. СР.Р. = жу·ле·що
| СЕГ.ДЕЯТ.ПРИЧ. СР.Р. ЧЛЕН = жу·ле·що·то
| СЕГ.ДЕЯТ.ПРИЧ. МН.Ч. = жу·ле·щи
| СЕГ.ДЕЯТ.ПРИЧ. МН.Ч. ЧЛЕН = жу·ле·щи·те
| ДЕЕПРИЧАСТИЕ = жу·лей·ки
| СКРИТИ ПРЕПРАТКИ = 
[[жуля]],
[[жулиш]],
[[жули]],
[[жулим]],
[[жулите]],
[[жулят]],
[[жулих]],
[[жулихме]],
[[жулихте]],
[[жулиха]],
[[жулех]],
[[жулеше]],
[[жулехме]],
[[жулехте]],
[[жулеха]],
[[жулете]],
[[жулил]],
[[жулилия]],
[[жулилият]],
[[жулила]],
[[жулилата]],
[[жулило]],
[[жулилото]],
[[жулили]],
[[жулилите]],
[[жулел]],
[[жулелия]],
[[жулелият]],
[[жулела]],
[[жулелата]],
[[жулело]],
[[жулелото]],
[[жулели]],
[[жулелите]],
[[жулен]],
[[жуления]],
[[жуленият]],
[[жулена]],
[[жулената]],
[[жулено]],
[[жуленото]],
[[жулени]],
[[жулените]],
[[жулещ]],
[[жулещия]],
[[жулещият]],
[[жулеща]],
[[жулещата]],
[[жулещо]],
[[жулещото]],
[[жулещи]],
[[жулещите]],
[[жулейки]],
[[жулил съм]],
[[жулила съм]],
[[жулило съм]],
[[жулили сме]],
[[жулил си]],
[[жулила си]],
[[жулило си]],
[[жулили сте]],
[[жулил е]],
[[жулила е]],
[[жулило е]],
[[жулили са]],
[[бях жулил]],
[[бях жулила]],
[[бях жулило]],
[[бяхме жулили]],
[[беше жулил]],
[[беше жулила]],
[[беше жулило]],
[[бяхте жулили]],
[[бяха жулили]],
[[ще жуля]],
[[ще жулим]],
[[ще жулиш]],
[[ще жулите]],
[[ще жули]],
[[ще жулят]],
[[ще съм жулил]],
[[ще съм жулила]],
[[ще съм жулило]],
[[ще сме жулили]],
[[ще си жулил]],
[[ще си жулила]],
[[ще си жулило]],
[[ще сте жулили]],
[[ще е жулил]],
[[ще е жулила]],
[[ще е жулило]],
[[ще са жулили]],
[[щях да жуля]],
[[щяхме да жулим]],
[[щеше да жулиш]],
[[щяхте да жулите]],
[[щеше да жули]],
[[щяха да жулят]],
[[щях да съм жулил]],
[[щях да съм жулила]],
[[щях да съм жулило]],
[[щяхме да сме жулили]],
[[щеше да си жулил]],
[[щеше да си жулила]],
[[щеше да си жулило]],
[[щяхте да сте жулили]],
[[щеше да е жулил]],
[[щеше да е жулила]],
[[щеше да е жулило]],
[[щяха да са жулили]],
[[жулел съм]],
[[жулела съм]],
[[жулело съм]],
[[жулели сме]],
[[жулел си]],
[[жулела си]],
[[жулело си]],
[[жулели сте]],
[[жулел е]],
[[жулела е]],
[[жулело е]],
[[жулели са]],
[[бил съм жулил]],
[[била съм жулила]],
[[било съм жулило]],
[[били сме жулили]],
[[бил си жулил]],
[[била си жулила]],
[[било си жулило]],
[[били сте жулили]],
[[бил е жулил]],
[[била е жулила]],
[[било е жулило]],
[[били са жулили]],
[[щял съм да жуля]],
[[щяла съм да жуля]],
[[щяло съм да жуля]],
[[щели сме да жулим]],
[[щял си да жулиш]],
[[щяла си да жулиш]],
[[щяло си да жулиш]],
[[щели сте да жулите]],
[[щял да жули]],
[[щяла да жули]],
[[щяло да жули]],
[[щели да жулят]],
[[щял е да жули]],
[[щяла е да жули]],
[[щяло е да жули]],
[[щели са да жулят]],
[[щял съм да съм жулил]],
[[щяла съм да съм жулила]],
[[щяло съм да съм жулило]],
[[щели сме да сме жулили]],
[[щял си да си жулил]],
[[щяла си да си жулила]],
[[щяло си да си жулило]],
[[щели сте да сте жулили]],
[[щял да е жулил]],
[[щяла да е жулила]],
[[щяло да е жулило]],
[[щели да са жулили]],
[[щял е да е жулил]],
[[щяла е да е жулила]],
[[щяло е да е жулило]],
[[щели са да са жулили]],
[[бих жулил]],
[[бих жулила]],
[[бих жулило]],
[[бихме жулили]],
[[би жулил]],
[[би жулила]],
[[би жулило]],
[[бихте жулили]],
[[биха жулили]],
}}</text>
      <sha1>414ijvz9pgxj27zxrnpd48il7i5zts9</sha1>
    </revision>
  </page>
  <page>
    <title>Шаблон:Словоформи/жумя</title>
    <ns>10</ns>
    <id>448622</id>
    <revision>
      <id>480604</id>
      <timestamp>2005-05-07T20:17:30Z</timestamp>
      <contributor>
        <username>Bgbot</username>
        <id>83</id>
      </contributor>
      <comment>Борислав: Шаблон със словоформи</comment>
      <model>wikitext</model>
      <format>text/x-wiki</format>
      <text bytes="18890" xml:space="preserve">{{Шаблон:Словоформи/Глагол|
  ОСНОВНА ФОРМА = жумя
| СЕГ.ВР., 1Л., ЕД.Ч. = жу·мя
| СЕГ.ВР., 1Л., МН.Ч. = жу·мим
| СЕГ.ВР., 2Л., ЕД.Ч. = жу·миш
| СЕГ.ВР., 2Л., МН.Ч. = жу·ми·те
| СЕГ.ВР., 3Л., ЕД.Ч. = жу·ми
| СЕГ.ВР., 3Л., МН.Ч. = жу·мят
| МИН.СВ.ВР., 1Л., ЕД.Ч. = жу·мих
| МИН.СВ.ВР., 1Л., МН.Ч. = жу·мих·ме
| МИН.СВ.ВР., 2Л., ЕД.Ч. = жу·ми
| МИН.СВ.ВР., 2Л., МН.Ч. = жу·мих·те
| МИН.СВ.ВР., 3Л., ЕД.Ч. = жу·ми
| МИН.СВ.ВР., 3Л., МН.Ч. = жу·ми·ха
| МИН.НЕСВ.ВР., 1Л., ЕД.Ч. = жу·мях
| МИН.НЕСВ.ВР., 1Л., МН.Ч. = жу·мях·ме
| МИН.НЕСВ.ВР., 2Л., ЕД.Ч. = жу·ме·ше
| МИН.НЕСВ.ВР., 2Л., МН.Ч. = жу·мях·те
| МИН.НЕСВ.ВР., 3Л., ЕД.Ч. = жу·ме·ше
| МИН.НЕСВ.ВР., 3Л., МН.Ч. = жу·мя·ха
| МИН.НЕОПР.ВР., 1Л., ЕД.Ч., М.Р. = жумил съм
| МИН.НЕОПР.ВР., 1Л., ЕД.Ч., Ж.Р. = жумила съм
| МИН.НЕОПР.ВР., 1Л., ЕД.Ч., СР.Р. = жумило съм
| МИН.НЕОПР.ВР., 1Л., МН.Ч. = жумили сме
| МИН.НЕОПР.ВР., 2Л., ЕД.Ч., М.Р. = жумил си
| МИН.НЕОПР.ВР., 2Л., ЕД.Ч., Ж.Р. = жумила си
| МИН.НЕОПР.ВР., 2Л., ЕД.Ч., СР.Р. = жумило си
| МИН.НЕОПР.ВР., 2Л., МН.Ч. = жумили сте
| МИН.НЕОПР.ВР., 3Л., ЕД.Ч., М.Р. = жумил е
| МИН.НЕОПР.ВР., 3Л., ЕД.Ч., Ж.Р. = жумила е
| МИН.НЕОПР.ВР., 3Л., ЕД.Ч., СР.Р. = жумило е
| МИН.НЕОПР.ВР., 3Л., МН.Ч. = жумили са
| МИН.ПРЕД.ВР., 1Л., ЕД.Ч., М.Р. = бях жумил
| МИН.ПРЕД.ВР., 1Л., ЕД.Ч., Ж.Р. = бях жумила
| МИН.ПРЕД.ВР., 1Л., ЕД.Ч., СР.Р. = бях жумило
| МИН.ПРЕД.ВР., 1Л., МН.Ч. = бяхме жумили
| МИН.ПРЕД.ВР., 2Л., ЕД.Ч., М.Р. = беше жумил
| МИН.ПРЕД.ВР., 2Л., ЕД.Ч., Ж.Р. = беше жумила
| МИН.ПРЕД.ВР., 2Л., ЕД.Ч., СР.Р. = беше жумило
| МИН.ПРЕД.ВР., 2Л., МН.Ч. = бяхте жумили
| МИН.ПРЕД.ВР., 3Л., ЕД.Ч., М.Р. = беше жумил
| МИН.ПРЕД.ВР., 3Л., ЕД.Ч., Ж.Р. = беше жумила
| МИН.ПРЕД.ВР., 3Л., ЕД.Ч., СР.Р. = беше жумило
| МИН.ПРЕД.ВР., 3Л., МН.Ч. = бяха жумили
| БЪД.ВР., 1Л., ЕД.Ч. = ще жумя
| БЪД.ВР., 1Л., МН.Ч. = ще жумим
| БЪД.ВР., 2Л., ЕД.Ч. = ще жумиш
| БЪД.ВР., 2Л., МН.Ч. = ще жумите
| БЪД.ВР., 3Л., ЕД.Ч. = ще жуми
| БЪД.ВР., 3Л., МН.Ч. = ще жумят
| БЪД.ПРЕД.ВР., 1Л., ЕД.Ч., М.Р. = ще съм жумил
| БЪД.ПРЕД.ВР., 1Л., ЕД.Ч., Ж.Р. = ще съм жумила
| БЪД.ПРЕД.ВР., 1Л., ЕД.Ч., СР.Р. = ще съм жумило
| БЪД.ПРЕД.ВР., 1Л., МН.Ч. = ще сме жумили
| БЪД.ПРЕД.ВР., 2Л., ЕД.Ч., М.Р. = ще си жумил
| БЪД.ПРЕД.ВР., 2Л., ЕД.Ч., Ж.Р. = ще си жумила
| БЪД.ПРЕД.ВР., 2Л., ЕД.Ч., СР.Р. = ще си жумило
| БЪД.ПРЕД.ВР., 2Л., МН.Ч. = ще сте жумили
| БЪД.ПРЕД.ВР., 3Л., ЕД.Ч., М.Р. = ще е жумил
| БЪД.ПРЕД.ВР., 3Л., ЕД.Ч., Ж.Р. = ще е жумила
| БЪД.ПРЕД.ВР., 3Л., ЕД.Ч., СР.Р. = ще е жумило
| БЪД.ПРЕД.ВР., 3Л., МН.Ч. = ще са жумили
| БЪД.ВР. В МИН., 1Л., ЕД.Ч. = щях да жумя
| БЪД.ВР. В МИН., 1Л., МН.Ч. = щяхме да жумим
| БЪД.ВР. В МИН., 2Л., ЕД.Ч. = щеше да жумиш
| БЪД.ВР. В МИН., 2Л., МН.Ч. = щяхте да жумите
| БЪД.ВР. В МИН., 3Л., ЕД.Ч. = щеше да жуми
| БЪД.ВР. В МИН., 3Л., МН.Ч. = щяха да жумят
| БЪД.ПРЕД.ВР. В МИН., 1Л., ЕД.Ч., М.Р. = щях да съм жумил
| БЪД.ПРЕД.ВР. В МИН., 1Л., ЕД.Ч., Ж.Р. = щях да съм жумила
| БЪД.ПРЕД.ВР. В МИН., 1Л., ЕД.Ч., СР.Р. = щях да съм жумило
| БЪД.ПРЕД.ВР. В МИН., 1Л., МН.Ч. = щяхме да сме жумили
| БЪД.ПРЕД.ВР. В МИН., 2Л., ЕД.Ч., М.Р. = щеше да си жумил
| БЪД.ПРЕД.ВР. В МИН., 2Л., ЕД.Ч., Ж.Р. = щеше да си жумила
| БЪД.ПРЕД.ВР. В МИН., 2Л., ЕД.Ч., СР.Р. = щеше да си жумило
| БЪД.ПРЕД.ВР. В МИН., 2Л., МН.Ч. = щяхте да сте жумили
| БЪД.ПРЕД.ВР. В МИН., 3Л., ЕД.Ч., М.Р. = щеше да е жумил
| БЪД.ПРЕД.ВР. В МИН., 3Л., ЕД.Ч., Ж.Р. = щеше да е жумила
| БЪД.ПРЕД.ВР. В МИН., 3Л., ЕД.Ч., СР.Р. = щеше да е жумило
| БЪД.ПРЕД.ВР. В МИН., 3Л., МН.Ч. = щяха да са жумили
| ПР.НАКЛ., СЕГ.ВР., 1Л., ЕД.Ч., М.Р. = жумял съм
| ПР.НАКЛ., СЕГ.ВР., 1Л., ЕД.Ч., Ж.Р. = жумяла съм
| ПР.НАКЛ., СЕГ.ВР., 1Л., ЕД.Ч., СР.Р. = жумяло съм
| ПР.НАКЛ., СЕГ.ВР., 1Л., МН.Ч. = жумели сме
| ПР.НАКЛ., СЕГ.ВР., 2Л., ЕД.Ч., М.Р. = жумял си
| ПР.НАКЛ., СЕГ.ВР., 2Л., ЕД.Ч., Ж.Р. = жумяла си
| ПР.НАКЛ., СЕГ.ВР., 2Л., ЕД.Ч., СР.Р. = жумяло си
| ПР.НАКЛ., СЕГ.ВР., 2Л., МН.Ч. = жумели сте
| ПР.НАКЛ., СЕГ.ВР., 3Л., ЕД.Ч., М.Р. = жумял (е)
| ПР.НАКЛ., СЕГ.ВР., 3Л., ЕД.Ч., Ж.Р. = жумяла (е)
| ПР.НАКЛ., СЕГ.ВР., 3Л., ЕД.Ч., СР.Р. = жумяло (е)
| ПР.НАКЛ., СЕГ.ВР., 3Л., МН.Ч. = жумели (са)
| ПР.НАКЛ., МИН.СВ.ВР., 1Л., ЕД.Ч., М.Р. = жумил съм
| ПР.НАКЛ., МИН.СВ.ВР., 1Л., ЕД.Ч., Ж.Р. = жумила съм
| ПР.НАКЛ., МИН.СВ.ВР., 1Л., ЕД.Ч., СР.Р. = жумило съм
| ПР.НАКЛ., МИН.СВ.ВР., 1Л., МН.Ч. = жумили сме
| ПР.НАКЛ., МИН.СВ.ВР., 2Л., ЕД.Ч., М.Р. = жумил си
| ПР.НАКЛ., МИН.СВ.ВР., 2Л., ЕД.Ч., Ж.Р. = жумила си
| ПР.НАКЛ., МИН.СВ.ВР., 2Л., ЕД.Ч., СР.Р. = жумило си
| ПР.НАКЛ., МИН.СВ.ВР., 2Л., МН.Ч. = жумили сте
| ПР.НАКЛ., МИН.СВ.ВР., 3Л., ЕД.Ч., М.Р. = жумил (е)
| ПР.НАКЛ., МИН.СВ.ВР., 3Л., ЕД.Ч., Ж.Р. = жумила (е)
| ПР.НАКЛ., МИН.СВ.ВР., 3Л., ЕД.Ч., СР.Р. = жумило (е)
| ПР.НАКЛ., МИН.СВ.ВР., 3Л., МН.Ч. = жумили (са)
| ПР.НАКЛ., МИН.НЕОПР.ВР., 1Л., ЕД.Ч., М.Р. = бил съм жумил
| ПР.НАКЛ., МИН.НЕОПР.ВР., 1Л., ЕД.Ч., Ж.Р. = била съм жумила
| ПР.НАКЛ., МИН.НЕОПР.ВР., 1Л., ЕД.Ч., СР.Р. = било съм жумило
| ПР.НАКЛ., МИН.НЕОПР.ВР., 1Л., МН.Ч. = били сме жумили
| ПР.НАКЛ., МИН.НЕОПР.ВР., 2Л., ЕД.Ч., М.Р. = бил си жумил
| ПР.НАКЛ., МИН.НЕОПР.ВР., 2Л., ЕД.Ч., Ж.Р. = била си жумила
| ПР.НАКЛ., МИН.НЕОПР.ВР., 2Л., ЕД.Ч., СР.Р. = било си жумило
| ПР.НАКЛ., МИН.НЕОПР.ВР., 2Л., МН.Ч. = били сте жумили
| ПР.НАКЛ., МИН.НЕОПР.ВР., 3Л., ЕД.Ч., М.Р. = бил (е) жумил
| ПР.НАКЛ., МИН.НЕОПР.ВР., 3Л., ЕД.Ч., Ж.Р. = била (е) жумила
| ПР.НАКЛ., МИН.НЕОПР.ВР., 3Л., ЕД.Ч., СР.Р. = било (е) жумило
| ПР.НАКЛ., МИН.НЕОПР.ВР., 3Л., МН.Ч. = били (са) жумили
| ПР.НАКЛ., БЪД.ВР., 1Л., ЕД.Ч., М.Р. = щял съм да жумя
| ПР.НАКЛ., БЪД.ВР., 1Л., ЕД.Ч., Ж.Р. = щяла съм да жумя
| ПР.НАКЛ., БЪД.ВР., 1Л., ЕД.Ч., СР.Р. = щяло съм да жумя
| ПР.НАКЛ., БЪД.ВР., 1Л., МН.Ч. = щели сме да жумим
| ПР.НАКЛ., БЪД.ВР., 2Л., ЕД.Ч., М.Р. = щял си да жумиш
| ПР.НАКЛ., БЪД.ВР., 2Л., ЕД.Ч., Ж.Р. = щяла си да жумиш
| ПР.НАКЛ., БЪД.ВР., 2Л., ЕД.Ч., СР.Р. = щяло си да жумиш
| ПР.НАКЛ., БЪД.ВР., 2Л., МН.Ч. = щели сте да жумите
| ПР.НАКЛ., БЪД.ВР., 3Л., ЕД.Ч., М.Р. = щял (е) да жуми
| ПР.НАКЛ., БЪД.ВР., 3Л., ЕД.Ч., Ж.Р. = щяла (е) да жуми
| ПР.НАКЛ., БЪД.ВР., 3Л., ЕД.Ч., СР.Р. = щяло (е) да жуми
| ПР.НАКЛ., БЪД.ВР., 3Л., МН.Ч. = щели (са) да жумят
| ПР.НАКЛ., БЪД.ПРЕД.ВР., 1Л., ЕД.Ч., М.Р. = щял съм да съм жумил
| ПР.НАКЛ., БЪД.ПРЕД.ВР., 1Л., ЕД.Ч., Ж.Р. = щяла съм да съм жумила
| ПР.НАКЛ., БЪД.ПРЕД.ВР., 1Л., ЕД.Ч., СР.Р. = щяло съм да съм жумило
| ПР.НАКЛ., БЪД.ПРЕД.ВР., 1Л., МН.Ч. = щели сме да сме жумили
| ПР.НАКЛ., БЪД.ПРЕД.ВР., 2Л., ЕД.Ч., М.Р. = щял си да си жумил
| ПР.НАКЛ., БЪД.ПРЕД.ВР., 2Л., ЕД.Ч., Ж.Р. = щяла си да си жумила
| ПР.НАКЛ., БЪД.ПРЕД.ВР., 2Л., ЕД.Ч., СР.Р. = щяло си да си жумило
| ПР.НАКЛ., БЪД.ПРЕД.ВР., 2Л., МН.Ч. = щели сте да сте жумили
| ПР.НАКЛ., БЪД.ПРЕД.ВР., 3Л., ЕД.Ч., М.Р. = щял (е) да е жумил
| ПР.НАКЛ., БЪД.ПРЕД.ВР., 3Л., ЕД.Ч., Ж.Р. = щяла (е) да е жумила
| ПР.НАКЛ., БЪД.ПРЕД.ВР., 3Л., ЕД.Ч., СР.Р. = щяло (е) да е жумило
| ПР.НАКЛ., БЪД.ПРЕД.ВР., 3Л., МН.Ч. = щели (са) да са жумили
| УСЛОВНО НАКЛОНЕНИЕ, 1Л., ЕД.Ч., М.Р. = бих жумил
| УСЛОВНО НАКЛОНЕНИЕ, 1Л., ЕД.Ч., Ж.Р. = бих жумила
| УСЛОВНО НАКЛОНЕНИЕ, 1Л., ЕД.Ч., СР.Р. = бих жумило
| УСЛОВНО НАКЛОНЕНИЕ, 1Л., МН.Ч. = бихме жумили
| УСЛОВНО НАКЛОНЕНИЕ, 2Л., ЕД.Ч., М.Р. = би жумил
| УСЛОВНО НАКЛОНЕНИЕ, 2Л., ЕД.Ч., Ж.Р. = би жумила
| УСЛОВНО НАКЛОНЕНИЕ, 2Л., ЕД.Ч., СР.Р. = би жумило
| УСЛОВНО НАКЛОНЕНИЕ, 2Л., МН.Ч. = бихте жумили
| УСЛОВНО НАКЛОНЕНИЕ, 3Л., ЕД.Ч., М.Р. = би жумил
| УСЛОВНО НАКЛОНЕНИЕ, 3Л., ЕД.Ч., Ж.Р. = би жумила
| УСЛОВНО НАКЛОНЕНИЕ, 3Л., ЕД.Ч., СР.Р. = би жумило
| УСЛОВНО НАКЛОНЕНИЕ, 3Л., МН.Ч. = биха жумили
| ПОВЕЛИТЕЛНО НАКЛОНЕНИЕ, ЕД.Ч. = жу·ми
| ПОВЕЛИТЕЛНО НАКЛОНЕНИЕ, МН.Ч. = жу·ме·те
| МИН.СТРАД.ПРИЧ. М.Р. = жу·мен
| МИН.СТРАД.ПРИЧ. М.Р. НЕПЪЛЕН ЧЛЕН = жу·ме·ния
| МИН.СТРАД.ПРИЧ. М.Р. ПЪЛЕН ЧЛЕН = жу·ме·ни·ят
| МИН.СТРАД.ПРИЧ. Ж.Р. = жу·ме·на
| МИН.СТРАД.ПРИЧ. Ж.Р. ЧЛЕН = жу·ме·на·та
| МИН.СТРАД.ПРИЧ. СР.Р. = жу·ме·но
| МИН.СТРАД.ПРИЧ. СР.Р. ЧЛЕН = жу·ме·но·то
| МИН.СТРАД.ПРИЧ. МН.Ч. = жу·ме·ни
| МИН.СТРАД.ПРИЧ. МН.Ч. ЧЛЕН = жу·ме·ни·те
| МИН.ДЕЯТ.СВ.ПРИЧ. М.Р. = жу·мил
| МИН.ДЕЯТ.СВ.ПРИЧ. М.Р. НЕПЪЛЕН ЧЛЕН = жу·ми·лия
| МИН.ДЕЯТ.СВ.ПРИЧ. М.Р. ПЪЛЕН ЧЛЕН = жу·ми·ли·ят
| МИН.ДЕЯТ.СВ.ПРИЧ. Ж.Р. = жу·ми·ла
| МИН.ДЕЯТ.СВ.ПРИЧ. Ж.Р. ЧЛЕН = жу·ми·ла·та
| МИН.ДЕЯТ.СВ.ПРИЧ. СР.Р. = жу·ми·ло
| МИН.ДЕЯТ.СВ.ПРИЧ. СР.Р. ЧЛЕН = жу·ми·ло·то
| МИН.ДЕЯТ.СВ.ПРИЧ. МН.Ч. = жу·ми·ли
| МИН.ДЕЯТ.СВ.ПРИЧ. МН.Ч. ЧЛЕН = жу·ми·ли·те
| МИН.ДЕЯТ.НЕСВ.ПРИЧ. М.Р. = жу·мял
| МИН.ДЕЯТ.НЕСВ.ПРИЧ. М.Р. НЕПЪЛЕН ЧЛЕН = жу·мя·лия
| МИН.ДЕЯТ.НЕСВ.ПРИЧ. М.Р. ПЪЛЕН ЧЛЕН = жу·мя·ли·ят
| МИН.ДЕЯТ.НЕСВ.ПРИЧ. Ж.Р. = жу·мя·ла
| МИН.ДЕЯТ.НЕСВ.ПРИЧ. Ж.Р. ЧЛЕН = жу·мя·ла·та
| МИН.ДЕЯТ.НЕСВ.ПРИЧ. СР.Р. = жу·мя·ло
| МИН.ДЕЯТ.НЕСВ.ПРИЧ. СР.Р. ЧЛЕН = жу·мя·ло·то
| МИН.ДЕЯТ.НЕСВ.ПРИЧ. МН.Ч. = жу·ме·ли
| МИН.ДЕЯТ.НЕСВ.ПРИЧ. МН.Ч. ЧЛЕН = жу·ме·ли·те
| СЕГ.ДЕЯТ.ПРИЧ. М.Р. = жу·мящ
| СЕГ.ДЕЯТ.ПРИЧ. М.Р. НЕПЪЛЕН ЧЛЕН = жу·мя·щия
| СЕГ.ДЕЯТ.ПРИЧ. М.Р. ПЪЛЕН ЧЛЕН = жу·мя·щи·ят
| СЕГ.ДЕЯТ.ПРИЧ. Ж.Р. = жу·мя·ща
| СЕГ.ДЕЯТ.ПРИЧ. Ж.Р. ЧЛЕН = жу·мя·ща·та
| СЕГ.ДЕЯТ.ПРИЧ. СР.Р. = жу·мя·що
| СЕГ.ДЕЯТ.ПРИЧ. СР.Р. ЧЛЕН = жу·мя·що·то
| СЕГ.ДЕЯТ.ПРИЧ. МН.Ч. = жу·мя·щи
| СЕГ.ДЕЯТ.ПРИЧ. МН.Ч. ЧЛЕН = жу·мя·щи·те
| ДЕЕПРИЧАСТИЕ = жу·мей·ки
| СКРИТИ ПРЕПРАТКИ = 
[[жумя]],
[[жумиш]],
[[жуми]],
[[жумим]],
[[жумите]],
[[жумят]],
[[жумих]],
[[жумихме]],
[[жумихте]],
[[жумиха]],
[[жумях]],
[[жумеше]],
[[жумяхме]],
[[жумяхте]],
[[жумяха]],
[[жумете]],
[[жумил]],
[[жумилия]],
[[жумилият]],
[[жумила]],
[[жумилата]],
[[жумило]],
[[жумилото]],
[[жумили]],
[[жумилите]],
[[жумял]],
[[жумялия]],
[[жумялият]],
[[жумяла]],
[[жумялата]],
[[жумяло]],
[[жумялото]],
[[жумели]],
[[жумелите]],
[[жумен]],
[[жумения]],
[[жуменият]],
[[жумена]],
[[жумената]],
[[жумено]],
[[жуменото]],
[[жумени]],
[[жумените]],
[[жумящ]],
[[жумящия]],
[[жумящият]],
[[жумяща]],
[[жумящата]],
[[жумящо]],
[[жумящото]],
[[жумящи]],
[[жумящите]],
[[жумейки]],
[[жумил съм]],
[[жумила съм]],
[[жумило съм]],
[[жумили сме]],
[[жумил си]],
[[жумила си]],
[[жумило си]],
[[жумили сте]],
[[жумил е]],
[[жумила е]],
[[жумило е]],
[[жумили са]],
[[бях жумил]],
[[бях жумила]],
[[бях жумило]],
[[бяхме жумили]],
[[беше жумил]],
[[беше жумила]],
[[беше жумило]],
[[бяхте жумили]],
[[бяха жумили]],
[[ще жумя]],
[[ще жумим]],
[[ще жумиш]],
[[ще жумите]],
[[ще жуми]],
[[ще жумят]],
[[ще съм жумил]],
[[ще съм жумила]],
[[ще съм жумило]],
[[ще сме жумили]],
[[ще си жумил]],
[[ще си жумила]],
[[ще си жумило]],
[[ще сте жумили]],
[[ще е жумил]],
[[ще е жумила]],
[[ще е жумило]],
[[ще са жумили]],
[[щях да жумя]],
[[щяхме да жумим]],
[[щеше да жумиш]],
[[щяхте да жумите]],
[[щеше да жуми]],
[[щяха да жумят]],
[[щях да съм жумил]],
[[щях да съм жумила]],
[[щях да съм жумило]],
[[щяхме да сме жумили]],
[[щеше да си жумил]],
[[щеше да си жумила]],
[[щеше да си жумило]],
[[щяхте да сте жумили]],
[[щеше да е жумил]],
[[щеше да е жумила]],
[[щеше да е жумило]],
[[щяха да са жумили]],
[[жумял съм]],
[[жумяла съм]],
[[жумяло съм]],
[[жумели сме]],
[[жумял си]],
[[жумяла си]],
[[жумяло си]],
[[жумели сте]],
[[жумял е]],
[[жумяла е]],
[[жумяло е]],
[[жумели са]],
[[бил съм жумил]],
[[била съм жумила]],
[[било съм жумило]],
[[били сме жумили]],
[[бил си жумил]],
[[била си жумила]],
[[било си жумило]],
[[били сте жумили]],
[[бил е жумил]],
[[била е жумила]],
[[било е жумило]],
[[били са жумили]],
[[щял съм да жумя]],
[[щяла съм да жумя]],
[[щяло съм да жумя]],
[[щели сме да жумим]],
[[щял си да жумиш]],
[[щяла си да жумиш]],
[[щяло си да жумиш]],
[[щели сте да жумите]],
[[щял да жуми]],
[[щяла да жуми]],
[[щяло да жуми]],
[[щели да жумят]],
[[щял е да жуми]],
[[щяла е да жуми]],
[[щяло е да жуми]],
[[щели са да жумят]],
[[щял съм да съм жумил]],
[[щяла съм да съм жумила]],
[[щяло съм да съм жумило]],
[[щели сме да сме жумили]],
[[щял си да си жумил]],
[[щяла си да си жумила]],
[[щяло си да си жумило]],
[[щели сте да сте жумили]],
[[щял да е жумил]],
[[щяла да е жумила]],
[[щяло да е жумило]],
[[щели да са жумили]],
[[щял е да е жумил]],
[[щяла е да е жумила]],
[[щяло е да е жумило]],
[[щели са да са жумили]],
[[бих жумил]],
[[бих жумила]],
[[бих жумило]],
[[бихме жумили]],
[[би жумил]],
[[би жумила]],
[[би жумило]],
[[бихте жумили]],
[[биха жумили]],
}}</text>
      <sha1>gv6fuya4l7ea81pkyjf57gs8beoo5qg</sha1>
    </revision>
  </page>
  <page>
    <title>Шаблон:Словоформи/жълтея</title>
    <ns>10</ns>
    <id>402107</id>
    <revision>
      <id>434112</id>
      <parentid>10538</parentid>
      <timestamp>2005-05-06T21:38:24Z</timestamp>
      <contributor>
        <username>Bgbot</username>
        <id>83</id>
      </contributor>
      <comment>Борислав: Шаблон със словоформи</comment>
      <model>wikitext</model>
      <format>text/x-wiki</format>
      <text bytes="19994" xml:space="preserve">{{Шаблон:Словоформи/Глагол|
  ОСНОВНА ФОРМА = жълтея
| СЕГ.ВР., 1Л., ЕД.Ч. = жъл·тея
| СЕГ.ВР., 1Л., МН.Ч. = жъл·те·ем
| СЕГ.ВР., 2Л., ЕД.Ч. = жъл·те·еш
| СЕГ.ВР., 2Л., МН.Ч. = жъл·те·е·те
| СЕГ.ВР., 3Л., ЕД.Ч. = жъл·тее
| СЕГ.ВР., 3Л., МН.Ч. = жъл·те·ят
| МИН.СВ.ВР., 1Л., ЕД.Ч. = жъл·тях
| МИН.СВ.ВР., 1Л., МН.Ч. = жъл·тях·ме
| МИН.СВ.ВР., 2Л., ЕД.Ч. = жъл·тя
| МИН.СВ.ВР., 2Л., МН.Ч. = жъл·тях·те
| МИН.СВ.ВР., 3Л., ЕД.Ч. = жъл·тя
| МИН.СВ.ВР., 3Л., МН.Ч. = жъл·тя·ха
| МИН.НЕСВ.ВР., 1Л., ЕД.Ч. = жъл·те·ех
| МИН.НЕСВ.ВР., 1Л., МН.Ч. = жъл·те·ех·ме
| МИН.НЕСВ.ВР., 2Л., ЕД.Ч. = жъл·те·е·ше
| МИН.НЕСВ.ВР., 2Л., МН.Ч. = жъл·те·ех·те
| МИН.НЕСВ.ВР., 3Л., ЕД.Ч. = жъл·те·е·ше
| МИН.НЕСВ.ВР., 3Л., МН.Ч. = жъл·те·е·ха
| МИН.НЕОПР.ВР., 1Л., ЕД.Ч., М.Р. = жълтял съм
| МИН.НЕОПР.ВР., 1Л., ЕД.Ч., Ж.Р. = жълтяла съм
| МИН.НЕОПР.ВР., 1Л., ЕД.Ч., СР.Р. = жълтяло съм
| МИН.НЕОПР.ВР., 1Л., МН.Ч. = жълтели сме
| МИН.НЕОПР.ВР., 2Л., ЕД.Ч., М.Р. = жълтял си
| МИН.НЕОПР.ВР., 2Л., ЕД.Ч., Ж.Р. = жълтяла си
| МИН.НЕОПР.ВР., 2Л., ЕД.Ч., СР.Р. = жълтяло си
| МИН.НЕОПР.ВР., 2Л., МН.Ч. = жълтели сте
| МИН.НЕОПР.ВР., 3Л., ЕД.Ч., М.Р. = жълтял е
| МИН.НЕОПР.ВР., 3Л., ЕД.Ч., Ж.Р. = жълтяла е
| МИН.НЕОПР.ВР., 3Л., ЕД.Ч., СР.Р. = жълтяло е
| МИН.НЕОПР.ВР., 3Л., МН.Ч. = жълтели са
| МИН.ПРЕД.ВР., 1Л., ЕД.Ч., М.Р. = бях жълтял
| МИН.ПРЕД.ВР., 1Л., ЕД.Ч., Ж.Р. = бях жълтяла
| МИН.ПРЕД.ВР., 1Л., ЕД.Ч., СР.Р. = бях жълтяло
| МИН.ПРЕД.ВР., 1Л., МН.Ч. = бяхме жълтели
| МИН.ПРЕД.ВР., 2Л., ЕД.Ч., М.Р. = беше жълтял
| МИН.ПРЕД.ВР., 2Л., ЕД.Ч., Ж.Р. = беше жълтяла
| МИН.ПРЕД.ВР., 2Л., ЕД.Ч., СР.Р. = беше жълтяло
| МИН.ПРЕД.ВР., 2Л., МН.Ч. = бяхте жълтели
| МИН.ПРЕД.ВР., 3Л., ЕД.Ч., М.Р. = беше жълтял
| МИН.ПРЕД.ВР., 3Л., ЕД.Ч., Ж.Р. = беше жълтяла
| МИН.ПРЕД.ВР., 3Л., ЕД.Ч., СР.Р. = беше жълтяло
| МИН.ПРЕД.ВР., 3Л., МН.Ч. = бяха жълтели
| БЪД.ВР., 1Л., ЕД.Ч. = ще жълтея
| БЪД.ВР., 1Л., МН.Ч. = ще жълтеем
| БЪД.ВР., 2Л., ЕД.Ч. = ще жълтееш
| БЪД.ВР., 2Л., МН.Ч. = ще жълтеете
| БЪД.ВР., 3Л., ЕД.Ч. = ще жълтее
| БЪД.ВР., 3Л., МН.Ч. = ще жълтеят
| БЪД.ПРЕД.ВР., 1Л., ЕД.Ч., М.Р. = ще съм жълтял
| БЪД.ПРЕД.ВР., 1Л., ЕД.Ч., Ж.Р. = ще съм жълтяла
| БЪД.ПРЕД.ВР., 1Л., ЕД.Ч., СР.Р. = ще съм жълтяло
| БЪД.ПРЕД.ВР., 1Л., МН.Ч. = ще сме жълтели
| БЪД.ПРЕД.ВР., 2Л., ЕД.Ч., М.Р. = ще си жълтял
| БЪД.ПРЕД.ВР., 2Л., ЕД.Ч., Ж.Р. = ще си жълтяла
| БЪД.ПРЕД.ВР., 2Л., ЕД.Ч., СР.Р. = ще си жълтяло
| БЪД.ПРЕД.ВР., 2Л., МН.Ч. = ще сте жълтели
| БЪД.ПРЕД.ВР., 3Л., ЕД.Ч., М.Р. = ще е жълтял
| БЪД.ПРЕД.ВР., 3Л., ЕД.Ч., Ж.Р. = ще е жълтяла
| БЪД.ПРЕД.ВР., 3Л., ЕД.Ч., СР.Р. = ще е жълтяло
| БЪД.ПРЕД.ВР., 3Л., МН.Ч. = ще са жълтели
| БЪД.ВР. В МИН., 1Л., ЕД.Ч. = щях да жълтея
| БЪД.ВР. В МИН., 1Л., МН.Ч. = щяхме да жълтеем
| БЪД.ВР. В МИН., 2Л., ЕД.Ч. = щеше да жълтееш
| БЪД.ВР. В МИН., 2Л., МН.Ч. = щяхте да жълтеете
| БЪД.ВР. В МИН., 3Л., ЕД.Ч. = щеше да жълтее
| БЪД.ВР. В МИН., 3Л., МН.Ч. = щяха да жълтеят
| БЪД.ПРЕД.ВР. В МИН., 1Л., ЕД.Ч., М.Р. = щях да съм жълтял
| БЪД.ПРЕД.ВР. В МИН., 1Л., ЕД.Ч., Ж.Р. = щях да съм жълтяла
| БЪД.ПРЕД.ВР. В МИН., 1Л., ЕД.Ч., СР.Р. = щях да съм жълтяло
| БЪД.ПРЕД.ВР. В МИН., 1Л., МН.Ч. = щяхме да сме жълтели
| БЪД.ПРЕД.ВР. В МИН., 2Л., ЕД.Ч., М.Р. = щеше да си жълтял
| БЪД.ПРЕД.ВР. В МИН., 2Л., ЕД.Ч., Ж.Р. = щеше да си жълтяла
| БЪД.ПРЕД.ВР. В МИН., 2Л., ЕД.Ч., СР.Р. = щеше да си жълтяло
| БЪД.ПРЕД.ВР. В МИН., 2Л., МН.Ч. = щяхте да сте жълтели
| БЪД.ПРЕД.ВР. В МИН., 3Л., ЕД.Ч., М.Р. = щеше да е жълтял
| БЪД.ПРЕД.ВР. В МИН., 3Л., ЕД.Ч., Ж.Р. = щеше да е жълтяла
| БЪД.ПРЕД.ВР. В МИН., 3Л., ЕД.Ч., СР.Р. = щеше да е жълтяло
| БЪД.ПРЕД.ВР. В МИН., 3Л., МН.Ч. = щяха да са жълтели
| ПР.НАКЛ., СЕГ.ВР., 1Л., ЕД.Ч., М.Р. = жълтеел съм
| ПР.НАКЛ., СЕГ.ВР., 1Л., ЕД.Ч., Ж.Р. = жълтеела съм
| ПР.НАКЛ., СЕГ.ВР., 1Л., ЕД.Ч., СР.Р. = жълтеело съм
| ПР.НАКЛ., СЕГ.ВР., 1Л., МН.Ч. = жълтеели сме
| ПР.НАКЛ., СЕГ.ВР., 2Л., ЕД.Ч., М.Р. = жълтеел си
| ПР.НАКЛ., СЕГ.ВР., 2Л., ЕД.Ч., Ж.Р. = жълтеела си
| ПР.НАКЛ., СЕГ.ВР., 2Л., ЕД.Ч., СР.Р. = жълтеело си
| ПР.НАКЛ., СЕГ.ВР., 2Л., МН.Ч. = жълтеели сте
| ПР.НАКЛ., СЕГ.ВР., 3Л., ЕД.Ч., М.Р. = жълтеел (е)
| ПР.НАКЛ., СЕГ.ВР., 3Л., ЕД.Ч., Ж.Р. = жълтеела (е)
| ПР.НАКЛ., СЕГ.ВР., 3Л., ЕД.Ч., СР.Р. = жълтеело (е)
| ПР.НАКЛ., СЕГ.ВР., 3Л., МН.Ч. = жълтеели (са)
| ПР.НАКЛ., МИН.СВ.ВР., 1Л., ЕД.Ч., М.Р. = жълтял съм
| ПР.НАКЛ., МИН.СВ.ВР., 1Л., ЕД.Ч., Ж.Р. = жълтяла съм
| ПР.НАКЛ., МИН.СВ.ВР., 1Л., ЕД.Ч., СР.Р. = жълтяло съм
| ПР.НАКЛ., МИН.СВ.ВР., 1Л., МН.Ч. = жълтели сме
| ПР.НАКЛ., МИН.СВ.ВР., 2Л., ЕД.Ч., М.Р. = жълтял си
| ПР.НАКЛ., МИН.СВ.ВР., 2Л., ЕД.Ч., Ж.Р. = жълтяла си
| ПР.НАКЛ., МИН.СВ.ВР., 2Л., ЕД.Ч., СР.Р. = жълтяло си
| ПР.НАКЛ., МИН.СВ.ВР., 2Л., МН.Ч. = жълтели сте
| ПР.НАКЛ., МИН.СВ.ВР., 3Л., ЕД.Ч., М.Р. = жълтял (е)
| ПР.НАКЛ., МИН.СВ.ВР., 3Л., ЕД.Ч., Ж.Р. = жълтяла (е)
| ПР.НАКЛ., МИН.СВ.ВР., 3Л., ЕД.Ч., СР.Р. = жълтяло (е)
| ПР.НАКЛ., МИН.СВ.ВР., 3Л., МН.Ч. = жълтели (са)
| ПР.НАКЛ., МИН.НЕОПР.ВР., 1Л., ЕД.Ч., М.Р. = бил съм жълтял
| ПР.НАКЛ., МИН.НЕОПР.ВР., 1Л., ЕД.Ч., Ж.Р. = била съм жълтяла
| ПР.НАКЛ., МИН.НЕОПР.ВР., 1Л., ЕД.Ч., СР.Р. = било съм жълтяло
| ПР.НАКЛ., МИН.НЕОПР.ВР., 1Л., МН.Ч. = били сме жълтели
| ПР.НАКЛ., МИН.НЕОПР.ВР., 2Л., ЕД.Ч., М.Р. = бил си жълтял
| ПР.НАКЛ., МИН.НЕОПР.ВР., 2Л., ЕД.Ч., Ж.Р. = била си жълтяла
| ПР.НАКЛ., МИН.НЕОПР.ВР., 2Л., ЕД.Ч., СР.Р. = било си жълтяло
| ПР.НАКЛ., МИН.НЕОПР.ВР., 2Л., МН.Ч. = били сте жълтели
| ПР.НАКЛ., МИН.НЕОПР.ВР., 3Л., ЕД.Ч., М.Р. = бил (е) жълтял
| ПР.НАКЛ., МИН.НЕОПР.ВР., 3Л., ЕД.Ч., Ж.Р. = била (е) жълтяла
| ПР.НАКЛ., МИН.НЕОПР.ВР., 3Л., ЕД.Ч., СР.Р. = било (е) жълтяло
| ПР.НАКЛ., МИН.НЕОПР.ВР., 3Л., МН.Ч. = били (са) жълтели
| ПР.НАКЛ., БЪД.ВР., 1Л., ЕД.Ч., М.Р. = щял съм да жълтея
| ПР.НАКЛ., БЪД.ВР., 1Л., ЕД.Ч., Ж.Р. = щяла съм да жълтея
| ПР.НАКЛ., БЪД.ВР., 1Л., ЕД.Ч., СР.Р. = щяло съм да жълтея
| ПР.НАКЛ., БЪД.ВР., 1Л., МН.Ч. = щели сме да жълтеем
| ПР.НАКЛ., БЪД.ВР., 2Л., ЕД.Ч., М.Р. = щял си да жълтееш
| ПР.НАКЛ., БЪД.ВР., 2Л., ЕД.Ч., Ж.Р. = щяла си да жълтееш
| ПР.НАКЛ., БЪД.ВР., 2Л., ЕД.Ч., СР.Р. = щяло си да жълтееш
| ПР.НАКЛ., БЪД.ВР., 2Л., МН.Ч. = щели сте да жълтеете
| ПР.НАКЛ., БЪД.ВР., 3Л., ЕД.Ч., М.Р. = щял (е) да жълтее
| ПР.НАКЛ., БЪД.ВР., 3Л., ЕД.Ч., Ж.Р. = щяла (е) да жълтее
| ПР.НАКЛ., БЪД.ВР., 3Л., ЕД.Ч., СР.Р. = щяло (е) да жълтее
| ПР.НАКЛ., БЪД.ВР., 3Л., МН.Ч. = щели (са) да жълтеят
| ПР.НАКЛ., БЪД.ПРЕД.ВР., 1Л., ЕД.Ч., М.Р. = щял съм да съм жълтял
| ПР.НАКЛ., БЪД.ПРЕД.ВР., 1Л., ЕД.Ч., Ж.Р. = щяла съм да съм жълтяла
| ПР.НАКЛ., БЪД.ПРЕД.ВР., 1Л., ЕД.Ч., СР.Р. = щяло съм да съм жълтяло
| ПР.НАКЛ., БЪД.ПРЕД.ВР., 1Л., МН.Ч. = щели сме да сме жълтели
| ПР.НАКЛ., БЪД.ПРЕД.ВР., 2Л., ЕД.Ч., М.Р. = щял си да си жълтял
| ПР.НАКЛ., БЪД.ПРЕД.ВР., 2Л., ЕД.Ч., Ж.Р. = щяла си да си жълтяла
| ПР.НАКЛ., БЪД.ПРЕД.ВР., 2Л., ЕД.Ч., СР.Р. = щяло си да си жълтяло
| ПР.НАКЛ., БЪД.ПРЕД.ВР., 2Л., МН.Ч. = щели сте да сте жълтели
| ПР.НАКЛ., БЪД.ПРЕД.ВР., 3Л., ЕД.Ч., М.Р. = щял (е) да е жълтял
| ПР.НАКЛ., БЪД.ПРЕД.ВР., 3Л., ЕД.Ч., Ж.Р. = щяла (е) да е жълтяла
| ПР.НАКЛ., БЪД.ПРЕД.ВР., 3Л., ЕД.Ч., СР.Р. = щяло (е) да е жълтяло
| ПР.НАКЛ., БЪД.ПРЕД.ВР., 3Л., МН.Ч. = щели (са) да са жълтели
| УСЛОВНО НАКЛОНЕНИЕ, 1Л., ЕД.Ч., М.Р. = бих жълтял
| УСЛОВНО НАКЛОНЕНИЕ, 1Л., ЕД.Ч., Ж.Р. = бих жълтяла
| УСЛОВНО НАКЛОНЕНИЕ, 1Л., ЕД.Ч., СР.Р. = бих жълтяло
| УСЛОВНО НАКЛОНЕНИЕ, 1Л., МН.Ч. = бихме жълтели
| УСЛОВНО НАКЛОНЕНИЕ, 2Л., ЕД.Ч., М.Р. = би жълтял
| УСЛОВНО НАКЛОНЕНИЕ, 2Л., ЕД.Ч., Ж.Р. = би жълтяла
| УСЛОВНО НАКЛОНЕНИЕ, 2Л., ЕД.Ч., СР.Р. = би жълтяло
| УСЛОВНО НАКЛОНЕНИЕ, 2Л., МН.Ч. = бихте жълтели
| УСЛОВНО НАКЛОНЕНИЕ, 3Л., ЕД.Ч., М.Р. = би жълтял
| УСЛОВНО НАКЛОНЕНИЕ, 3Л., ЕД.Ч., Ж.Р. = би жълтяла
| УСЛОВНО НАКЛОНЕНИЕ, 3Л., ЕД.Ч., СР.Р. = би жълтяло
| УСЛОВНО НАКЛОНЕНИЕ, 3Л., МН.Ч. = биха жълтели
| ПОВЕЛИТЕЛНО НАКЛОНЕНИЕ, ЕД.Ч. = жъл·тей
| ПОВЕЛИТЕЛНО НАКЛОНЕНИЕ, МН.Ч. = жъл·тей·те
| МИН.СТРАД.ПРИЧ. М.Р. = жъл·тян
| МИН.СТРАД.ПРИЧ. М.Р. НЕПЪЛЕН ЧЛЕН = жъл·тя·ния
| МИН.СТРАД.ПРИЧ. М.Р. ПЪЛЕН ЧЛЕН = жъл·тя·ни·ят
| МИН.СТРАД.ПРИЧ. Ж.Р. = жъл·тя·на
| МИН.СТРАД.ПРИЧ. Ж.Р. ЧЛЕН = жъл·тя·на·та
| МИН.СТРАД.ПРИЧ. СР.Р. = жъл·тя·но
| МИН.СТРАД.ПРИЧ. СР.Р. ЧЛЕН = жъл·тя·но·то
| МИН.СТРАД.ПРИЧ. МН.Ч. = жъл·те·ни
| МИН.СТРАД.ПРИЧ. МН.Ч. ЧЛЕН = жъл·те·ни·те
| МИН.ДЕЯТ.СВ.ПРИЧ. М.Р. = жъл·тял
| МИН.ДЕЯТ.СВ.ПРИЧ. М.Р. НЕПЪЛЕН ЧЛЕН = жъл·те·лия
| МИН.ДЕЯТ.СВ.ПРИЧ. М.Р. ПЪЛЕН ЧЛЕН = жъл·те·ли·ят
| МИН.ДЕЯТ.СВ.ПРИЧ. Ж.Р. = жъл·тя·ла
| МИН.ДЕЯТ.СВ.ПРИЧ. Ж.Р. ЧЛЕН = жъл·тя·ла·та
| МИН.ДЕЯТ.СВ.ПРИЧ. СР.Р. = жъл·тя·ло
| МИН.ДЕЯТ.СВ.ПРИЧ. СР.Р. ЧЛЕН = жъл·тя·ло·то
| МИН.ДЕЯТ.СВ.ПРИЧ. МН.Ч. = жъл·те·ли
| МИН.ДЕЯТ.СВ.ПРИЧ. МН.Ч. ЧЛЕН = жъл·те·ли·те
| МИН.ДЕЯТ.НЕСВ.ПРИЧ. М.Р. = жъл·те·ел
| МИН.ДЕЯТ.НЕСВ.ПРИЧ. М.Р. НЕПЪЛЕН ЧЛЕН = жъл·те·е·лия
| МИН.ДЕЯТ.НЕСВ.ПРИЧ. М.Р. ПЪЛЕН ЧЛЕН = жъл·те·е·ли·ят
| МИН.ДЕЯТ.НЕСВ.ПРИЧ. Ж.Р. = жъл·те·е·ла
| МИН.ДЕЯТ.НЕСВ.ПРИЧ. Ж.Р. ЧЛЕН = жъл·те·е·ла·та
| МИН.ДЕЯТ.НЕСВ.ПРИЧ. СР.Р. = жъл·те·е·ло
| МИН.ДЕЯТ.НЕСВ.ПРИЧ. СР.Р. ЧЛЕН = жъл·те·е·ло·то
| МИН.ДЕЯТ.НЕСВ.ПРИЧ. МН.Ч. = жъл·те·е·ли
| МИН.ДЕЯТ.НЕСВ.ПРИЧ. МН.Ч. ЧЛЕН = жъл·те·е·ли·те
| СЕГ.ДЕЯТ.ПРИЧ. М.Р. = жъл·те·ещ
| СЕГ.ДЕЯТ.ПРИЧ. М.Р. НЕПЪЛЕН ЧЛЕН = жъл·те·е·щия
| СЕГ.ДЕЯТ.ПРИЧ. М.Р. ПЪЛЕН ЧЛЕН = жъл·те·е·щи·ят
| СЕГ.ДЕЯТ.ПРИЧ. Ж.Р. = жъл·те·е·ща
| СЕГ.ДЕЯТ.ПРИЧ. Ж.Р. ЧЛЕН = жъл·те·е·ща·та
| СЕГ.ДЕЯТ.ПРИЧ. СР.Р. = жъл·те·е·що
| СЕГ.ДЕЯТ.ПРИЧ. СР.Р. ЧЛЕН = жъл·те·е·що·то
| СЕГ.ДЕЯТ.ПРИЧ. МН.Ч. = жъл·те·е·щи
| СЕГ.ДЕЯТ.ПРИЧ. МН.Ч. ЧЛЕН = жъл·те·е·щи·те
| ДЕЕПРИЧАСТИЕ = жъл·те·ей·ки
| СКРИТИ ПРЕПРАТКИ = 
[[жълтея]],
[[жълтееш]],
[[жълтее]],
[[жълтеем]],
[[жълтеете]],
[[жълтеят]],
[[жълтях]],
[[жълтя]],
[[жълтяхме]],
[[жълтяхте]],
[[жълтяха]],
[[жълтеех]],
[[жълтееше]],
[[жълтеехме]],
[[жълтеехте]],
[[жълтееха]],
[[жълтей]],
[[жълтейте]],
[[жълтял]],
[[жълтелия]],
[[жълтелият]],
[[жълтяла]],
[[жълтялата]],
[[жълтяло]],
[[жълтялото]],
[[жълтели]],
[[жълтелите]],
[[жълтеел]],
[[жълтеелия]],
[[жълтеелият]],
[[жълтеела]],
[[жълтеелата]],
[[жълтеело]],
[[жълтеелото]],
[[жълтеели]],
[[жълтеелите]],
[[жълтян]],
[[жълтяния]],
[[жълтяният]],
[[жълтяна]],
[[жълтяната]],
[[жълтяно]],
[[жълтяното]],
[[жълтени]],
[[жълтените]],
[[жълтеещ]],
[[жълтеещия]],
[[жълтеещият]],
[[жълтееща]],
[[жълтеещата]],
[[жълтеещо]],
[[жълтеещото]],
[[жълтеещи]],
[[жълтеещите]],
[[жълтеейки]],
[[жълтял съм]],
[[жълтяла съм]],
[[жълтяло съм]],
[[жълтели сме]],
[[жълтял си]],
[[жълтяла си]],
[[жълтяло си]],
[[жълтели сте]],
[[жълтял е]],
[[жълтяла е]],
[[жълтяло е]],
[[жълтели са]],
[[бях жълтял]],
[[бях жълтяла]],
[[бях жълтяло]],
[[бяхме жълтели]],
[[беше жълтял]],
[[беше жълтяла]],
[[беше жълтяло]],
[[бяхте жълтели]],
[[бяха жълтели]],
[[ще жълтея]],
[[ще жълтеем]],
[[ще жълтееш]],
[[ще жълтеете]],
[[ще жълтее]],
[[ще жълтеят]],
[[ще съм жълтял]],
[[ще съм жълтяла]],
[[ще съм жълтяло]],
[[ще сме жълтели]],
[[ще си жълтял]],
[[ще си жълтяла]],
[[ще си жълтяло]],
[[ще сте жълтели]],
[[ще е жълтял]],
[[ще е жълтяла]],
[[ще е жълтяло]],
[[ще са жълтели]],
[[щях да жълтея]],
[[щяхме да жълтеем]],
[[щеше да жълтееш]],
[[щяхте да жълтеете]],
[[щеше да жълтее]],
[[щяха да жълтеят]],
[[щях да съм жълтял]],
[[щях да съм жълтяла]],
[[щях да съм жълтяло]],
[[щяхме да сме жълтели]],
[[щеше да си жълтял]],
[[щеше да си жълтяла]],
[[щеше да си жълтяло]],
[[щяхте да сте жълтели]],
[[щеше да е жълтял]],
[[щеше да е жълтяла]],
[[щеше да е жълтяло]],
[[щяха да са жълтели]],
[[жълтеел съм]],
[[жълтеела съм]],
[[жълтеело съм]],
[[жълтеели сме]],
[[жълтеел си]],
[[жълтеела си]],
[[жълтеело си]],
[[жълтеели сте]],
[[жълтеел е]],
[[жълтеела е]],
[[жълтеело е]],
[[жълтеели са]],
[[бил съм жълтял]],
[[била съм жълтяла]],
[[било съм жълтяло]],
[[били сме жълтели]],
[[бил си жълтял]],
[[била си жълтяла]],
[[било си жълтяло]],
[[били сте жълтели]],
[[бил е жълтял]],
[[била е жълтяла]],
[[било е жълтяло]],
[[били са жълтели]],
[[щял съм да жълтея]],
[[щяла съм да жълтея]],
[[щяло съм да жълтея]],
[[щели сме да жълтеем]],
[[щял си да жълтееш]],
[[щяла си да жълтееш]],
[[щяло си да жълтееш]],
[[щели сте да жълтеете]],
[[щял да жълтее]],
[[щяла да жълтее]],
[[щяло да жълтее]],
[[щели да жълтеят]],
[[щял е да жълтее]],
[[щяла е да жълтее]],
[[щяло е да жълтее]],
[[щели са да жълтеят]],
[[щял съм да съм жълтял]],
[[щяла съм да съм жълтяла]],
[[щяло съм да съм жълтяло]],
[[щели сме да сме жълтели]],
[[щял си да си жълтял]],
[[щяла си да си жълтяла]],
[[щяло си да си жълтяло]],
[[щели сте да сте жълтели]],
[[щял да е жълтял]],
[[щяла да е жълтяла]],
[[щяло да е жълтяло]],
[[щели да са жълтели]],
[[щял е да е жълтял]],
[[щяла е да е жълтяла]],
[[щяло е да е жълтяло]],
[[щели са да са жълтели]],
[[бих жълтял]],
[[бих жълтяла]],
[[бих жълтяло]],
[[бихме жълтели]],
[[би жълтял]],
[[би жълтяла]],
[[би жълтяло]],
[[бихте жълтели]],
[[биха жълтели]],
}}</text>
      <sha1>gom7rr5vl8bcjy5ic6nfqtcg7b6jr90</sha1>
    </revision>
  </page>
  <page>
    <title>Шаблон:Словоформи/жъна</title>
    <ns>10</ns>
    <id>393190</id>
    <revision>
      <id>425220</id>
      <parentid>9471</parentid>
      <timestamp>2005-05-06T17:15:12Z</timestamp>
      <contributor>
        <username>Bgbot</username>
        <id>83</id>
      </contributor>
      <comment>Борислав: Шаблон със словоформи</comment>
      <model>wikitext</model>
      <format>text/x-wiki</format>
      <text bytes="18518" xml:space="preserve">{{Шаблон:Словоформи/Глагол|
  ОСНОВНА ФОРМА = жъна
| СЕГ.ВР., 1Л., ЕД.Ч. = жъ·на
| СЕГ.ВР., 1Л., МН.Ч. = жъ·нем
| СЕГ.ВР., 2Л., ЕД.Ч. = жъ·неш
| СЕГ.ВР., 2Л., МН.Ч. = жъ·не·те
| СЕГ.ВР., 3Л., ЕД.Ч. = жъ·не
| СЕГ.ВР., 3Л., МН.Ч. = жъ·нат
| МИН.СВ.ВР., 1Л., ЕД.Ч. = жъ·нах
| МИН.СВ.ВР., 1Л., МН.Ч. = жъ·нах·ме
| МИН.СВ.ВР., 2Л., ЕД.Ч. = жъ·на
| МИН.СВ.ВР., 2Л., МН.Ч. = жъ·нах·те
| МИН.СВ.ВР., 3Л., ЕД.Ч. = жъ·на
| МИН.СВ.ВР., 3Л., МН.Ч. = жъ·на·ха
| МИН.НЕСВ.ВР., 1Л., ЕД.Ч. = жъ·нех
| МИН.НЕСВ.ВР., 1Л., МН.Ч. = жъ·нех·ме
| МИН.НЕСВ.ВР., 2Л., ЕД.Ч. = жъ·не·ше
| МИН.НЕСВ.ВР., 2Л., МН.Ч. = жъ·нех·те
| МИН.НЕСВ.ВР., 3Л., ЕД.Ч. = жъ·не·ше
| МИН.НЕСВ.ВР., 3Л., МН.Ч. = жъ·не·ха
| МИН.НЕОПР.ВР., 1Л., ЕД.Ч., М.Р. = жънал съм
| МИН.НЕОПР.ВР., 1Л., ЕД.Ч., Ж.Р. = жънала съм
| МИН.НЕОПР.ВР., 1Л., ЕД.Ч., СР.Р. = жънало съм
| МИН.НЕОПР.ВР., 1Л., МН.Ч. = жънали сме
| МИН.НЕОПР.ВР., 2Л., ЕД.Ч., М.Р. = жънал си
| МИН.НЕОПР.ВР., 2Л., ЕД.Ч., Ж.Р. = жънала си
| МИН.НЕОПР.ВР., 2Л., ЕД.Ч., СР.Р. = жънало си
| МИН.НЕОПР.ВР., 2Л., МН.Ч. = жънали сте
| МИН.НЕОПР.ВР., 3Л., ЕД.Ч., М.Р. = жънал е
| МИН.НЕОПР.ВР., 3Л., ЕД.Ч., Ж.Р. = жънала е
| МИН.НЕОПР.ВР., 3Л., ЕД.Ч., СР.Р. = жънало е
| МИН.НЕОПР.ВР., 3Л., МН.Ч. = жънали са
| МИН.ПРЕД.ВР., 1Л., ЕД.Ч., М.Р. = бях жънал
| МИН.ПРЕД.ВР., 1Л., ЕД.Ч., Ж.Р. = бях жънала
| МИН.ПРЕД.ВР., 1Л., ЕД.Ч., СР.Р. = бях жънало
| МИН.ПРЕД.ВР., 1Л., МН.Ч. = бяхме жънали
| МИН.ПРЕД.ВР., 2Л., ЕД.Ч., М.Р. = беше жънал
| МИН.ПРЕД.ВР., 2Л., ЕД.Ч., Ж.Р. = беше жънала
| МИН.ПРЕД.ВР., 2Л., ЕД.Ч., СР.Р. = беше жънало
| МИН.ПРЕД.ВР., 2Л., МН.Ч. = бяхте жънали
| МИН.ПРЕД.ВР., 3Л., ЕД.Ч., М.Р. = беше жънал
| МИН.ПРЕД.ВР., 3Л., ЕД.Ч., Ж.Р. = беше жънала
| МИН.ПРЕД.ВР., 3Л., ЕД.Ч., СР.Р. = беше жънало
| МИН.ПРЕД.ВР., 3Л., МН.Ч. = бяха жънали
| БЪД.ВР., 1Л., ЕД.Ч. = ще жъна
| БЪД.ВР., 1Л., МН.Ч. = ще жънем
| БЪД.ВР., 2Л., ЕД.Ч. = ще жънеш
| БЪД.ВР., 2Л., МН.Ч. = ще жънете
| БЪД.ВР., 3Л., ЕД.Ч. = ще жъне
| БЪД.ВР., 3Л., МН.Ч. = ще жънат
| БЪД.ПРЕД.ВР., 1Л., ЕД.Ч., М.Р. = ще съм жънал
| БЪД.ПРЕД.ВР., 1Л., ЕД.Ч., Ж.Р. = ще съм жънала
| БЪД.ПРЕД.ВР., 1Л., ЕД.Ч., СР.Р. = ще съм жънало
| БЪД.ПРЕД.ВР., 1Л., МН.Ч. = ще сме жънали
| БЪД.ПРЕД.ВР., 2Л., ЕД.Ч., М.Р. = ще си жънал
| БЪД.ПРЕД.ВР., 2Л., ЕД.Ч., Ж.Р. = ще си жънала
| БЪД.ПРЕД.ВР., 2Л., ЕД.Ч., СР.Р. = ще си жънало
| БЪД.ПРЕД.ВР., 2Л., МН.Ч. = ще сте жънали
| БЪД.ПРЕД.ВР., 3Л., ЕД.Ч., М.Р. = ще е жънал
| БЪД.ПРЕД.ВР., 3Л., ЕД.Ч., Ж.Р. = ще е жънала
| БЪД.ПРЕД.ВР., 3Л., ЕД.Ч., СР.Р. = ще е жънало
| БЪД.ПРЕД.ВР., 3Л., МН.Ч. = ще са жънали
| БЪД.ВР. В МИН., 1Л., ЕД.Ч. = щях да жъна
| БЪД.ВР. В МИН., 1Л., МН.Ч. = щяхме да жънем
| БЪД.ВР. В МИН., 2Л., ЕД.Ч. = щеше да жънеш
| БЪД.ВР. В МИН., 2Л., МН.Ч. = щяхте да жънете
| БЪД.ВР. В МИН., 3Л., ЕД.Ч. = щеше да жъне
| БЪД.ВР. В МИН., 3Л., МН.Ч. = щяха да жънат
| БЪД.ПРЕД.ВР. В МИН., 1Л., ЕД.Ч., М.Р. = щях да съм жънал
| БЪД.ПРЕД.ВР. В МИН., 1Л., ЕД.Ч., Ж.Р. = щях да съм жънала
| БЪД.ПРЕД.ВР. В МИН., 1Л., ЕД.Ч., СР.Р. = щях да съм жънало
| БЪД.ПРЕД.ВР. В МИН., 1Л., МН.Ч. = щяхме да сме жънали
| БЪД.ПРЕД.ВР. В МИН., 2Л., ЕД.Ч., М.Р. = щеше да си жънал
| БЪД.ПРЕД.ВР. В МИН., 2Л., ЕД.Ч., Ж.Р. = щеше да си жънала
| БЪД.ПРЕД.ВР. В МИН., 2Л., ЕД.Ч., СР.Р. = щеше да си жънало
| БЪД.ПРЕД.ВР. В МИН., 2Л., МН.Ч. = щяхте да сте жънали
| БЪД.ПРЕД.ВР. В МИН., 3Л., ЕД.Ч., М.Р. = щеше да е жънал
| БЪД.ПРЕД.ВР. В МИН., 3Л., ЕД.Ч., Ж.Р. = щеше да е жънала
| БЪД.ПРЕД.ВР. В МИН., 3Л., ЕД.Ч., СР.Р. = щеше да е жънало
| БЪД.ПРЕД.ВР. В МИН., 3Л., МН.Ч. = щяха да са жънали
| ПР.НАКЛ., СЕГ.ВР., 1Л., ЕД.Ч., М.Р. = жънел съм
| ПР.НАКЛ., СЕГ.ВР., 1Л., ЕД.Ч., Ж.Р. = жънела съм
| ПР.НАКЛ., СЕГ.ВР., 1Л., ЕД.Ч., СР.Р. = жънело съм
| ПР.НАКЛ., СЕГ.ВР., 1Л., МН.Ч. = жънели сме
| ПР.НАКЛ., СЕГ.ВР., 2Л., ЕД.Ч., М.Р. = жънел си
| ПР.НАКЛ., СЕГ.ВР., 2Л., ЕД.Ч., Ж.Р. = жънела си
| ПР.НАКЛ., СЕГ.ВР., 2Л., ЕД.Ч., СР.Р. = жънело си
| ПР.НАКЛ., СЕГ.ВР., 2Л., МН.Ч. = жънели сте
| ПР.НАКЛ., СЕГ.ВР., 3Л., ЕД.Ч., М.Р. = жънел (е)
| ПР.НАКЛ., СЕГ.ВР., 3Л., ЕД.Ч., Ж.Р. = жънела (е)
| ПР.НАКЛ., СЕГ.ВР., 3Л., ЕД.Ч., СР.Р. = жънело (е)
| ПР.НАКЛ., СЕГ.ВР., 3Л., МН.Ч. = жънели (са)
| ПР.НАКЛ., МИН.СВ.ВР., 1Л., ЕД.Ч., М.Р. = жънал съм
| ПР.НАКЛ., МИН.СВ.ВР., 1Л., ЕД.Ч., Ж.Р. = жънала съм
| ПР.НАКЛ., МИН.СВ.ВР., 1Л., ЕД.Ч., СР.Р. = жънало съм
| ПР.НАКЛ., МИН.СВ.ВР., 1Л., МН.Ч. = жънали сме
| ПР.НАКЛ., МИН.СВ.ВР., 2Л., ЕД.Ч., М.Р. = жънал си
| ПР.НАКЛ., МИН.СВ.ВР., 2Л., ЕД.Ч., Ж.Р. = жънала си
| ПР.НАКЛ., МИН.СВ.ВР., 2Л., ЕД.Ч., СР.Р. = жънало си
| ПР.НАКЛ., МИН.СВ.ВР., 2Л., МН.Ч. = жънали сте
| ПР.НАКЛ., МИН.СВ.ВР., 3Л., ЕД.Ч., М.Р. = жънал (е)
| ПР.НАКЛ., МИН.СВ.ВР., 3Л., ЕД.Ч., Ж.Р. = жънала (е)
| ПР.НАКЛ., МИН.СВ.ВР., 3Л., ЕД.Ч., СР.Р. = жънало (е)
| ПР.НАКЛ., МИН.СВ.ВР., 3Л., МН.Ч. = жънали (са)
| ПР.НАКЛ., МИН.НЕОПР.ВР., 1Л., ЕД.Ч., М.Р. = бил съм жънал
| ПР.НАКЛ., МИН.НЕОПР.ВР., 1Л., ЕД.Ч., Ж.Р. = била съм жънала
| ПР.НАКЛ., МИН.НЕОПР.ВР., 1Л., ЕД.Ч., СР.Р. = било съм жънало
| ПР.НАКЛ., МИН.НЕОПР.ВР., 1Л., МН.Ч. = били сме жънали
| ПР.НАКЛ., МИН.НЕОПР.ВР., 2Л., ЕД.Ч., М.Р. = бил си жънал
| ПР.НАКЛ., МИН.НЕОПР.ВР., 2Л., ЕД.Ч., Ж.Р. = била си жънала
| ПР.НАКЛ., МИН.НЕОПР.ВР., 2Л., ЕД.Ч., СР.Р. = било си жънало
| ПР.НАКЛ., МИН.НЕОПР.ВР., 2Л., МН.Ч. = били сте жънали
| ПР.НАКЛ., МИН.НЕОПР.ВР., 3Л., ЕД.Ч., М.Р. = бил (е) жънал
| ПР.НАКЛ., МИН.НЕОПР.ВР., 3Л., ЕД.Ч., Ж.Р. = била (е) жънала
| ПР.НАКЛ., МИН.НЕОПР.ВР., 3Л., ЕД.Ч., СР.Р. = било (е) жънало
| ПР.НАКЛ., МИН.НЕОПР.ВР., 3Л., МН.Ч. = били (са) жънали
| ПР.НАКЛ., БЪД.ВР., 1Л., ЕД.Ч., М.Р. = щял съм да жъна
| ПР.НАКЛ., БЪД.ВР., 1Л., ЕД.Ч., Ж.Р. = щяла съм да жъна
| ПР.НАКЛ., БЪД.ВР., 1Л., ЕД.Ч., СР.Р. = щяло съм да жъна
| ПР.НАКЛ., БЪД.ВР., 1Л., МН.Ч. = щели сме да жънем
| ПР.НАКЛ., БЪД.ВР., 2Л., ЕД.Ч., М.Р. = щял си да жънеш
| ПР.НАКЛ., БЪД.ВР., 2Л., ЕД.Ч., Ж.Р. = щяла си да жънеш
| ПР.НАКЛ., БЪД.ВР., 2Л., ЕД.Ч., СР.Р. = щяло си да жънеш
| ПР.НАКЛ., БЪД.ВР., 2Л., МН.Ч. = щели сте да жънете
| ПР.НАКЛ., БЪД.ВР., 3Л., ЕД.Ч., М.Р. = щял (е) да жъне
| ПР.НАКЛ., БЪД.ВР., 3Л., ЕД.Ч., Ж.Р. = щяла (е) да жъне
| ПР.НАКЛ., БЪД.ВР., 3Л., ЕД.Ч., СР.Р. = щяло (е) да жъне
| ПР.НАКЛ., БЪД.ВР., 3Л., МН.Ч. = щели (са) да жънат
| ПР.НАКЛ., БЪД.ПРЕД.ВР., 1Л., ЕД.Ч., М.Р. = щял съм да съм жънал
| ПР.НАКЛ., БЪД.ПРЕД.ВР., 1Л., ЕД.Ч., Ж.Р. = щяла съм да съм жънала
| ПР.НАКЛ., БЪД.ПРЕД.ВР., 1Л., ЕД.Ч., СР.Р. = щяло съм да съм жънало
| ПР.НАКЛ., БЪД.ПРЕД.ВР., 1Л., МН.Ч. = щели сме да сме жънали
| ПР.НАКЛ., БЪД.ПРЕД.ВР., 2Л., ЕД.Ч., М.Р. = щял си да си жънал
| ПР.НАКЛ., БЪД.ПРЕД.ВР., 2Л., ЕД.Ч., Ж.Р. = щяла си да си жънала
| ПР.НАКЛ., БЪД.ПРЕД.ВР., 2Л., ЕД.Ч., СР.Р. = щяло си да си жънало
| ПР.НАКЛ., БЪД.ПРЕД.ВР., 2Л., МН.Ч. = щели сте да сте жънали
| ПР.НАКЛ., БЪД.ПРЕД.ВР., 3Л., ЕД.Ч., М.Р. = щял (е) да е жънал
| ПР.НАКЛ., БЪД.ПРЕД.ВР., 3Л., ЕД.Ч., Ж.Р. = щяла (е) да е жънала
| ПР.НАКЛ., БЪД.ПРЕД.ВР., 3Л., ЕД.Ч., СР.Р. = щяло (е) да е жънало
| ПР.НАКЛ., БЪД.ПРЕД.ВР., 3Л., МН.Ч. = щели (са) да са жънали
| УСЛОВНО НАКЛОНЕНИЕ, 1Л., ЕД.Ч., М.Р. = бих жънал
| УСЛОВНО НАКЛОНЕНИЕ, 1Л., ЕД.Ч., Ж.Р. = бих жънала
| УСЛОВНО НАКЛОНЕНИЕ, 1Л., ЕД.Ч., СР.Р. = бих жънало
| УСЛОВНО НАКЛОНЕНИЕ, 1Л., МН.Ч. = бихме жънали
| УСЛОВНО НАКЛОНЕНИЕ, 2Л., ЕД.Ч., М.Р. = би жънал
| УСЛОВНО НАКЛОНЕНИЕ, 2Л., ЕД.Ч., Ж.Р. = би жънала
| УСЛОВНО НАКЛОНЕНИЕ, 2Л., ЕД.Ч., СР.Р. = би жънало
| УСЛОВНО НАКЛОНЕНИЕ, 2Л., МН.Ч. = бихте жънали
| УСЛОВНО НАКЛОНЕНИЕ, 3Л., ЕД.Ч., М.Р. = би жънал
| УСЛОВНО НАКЛОНЕНИЕ, 3Л., ЕД.Ч., Ж.Р. = би жънала
| УСЛОВНО НАКЛОНЕНИЕ, 3Л., ЕД.Ч., СР.Р. = би жънало
| УСЛОВНО НАКЛОНЕНИЕ, 3Л., МН.Ч. = биха жънали
| ПОВЕЛИТЕЛНО НАКЛОНЕНИЕ, ЕД.Ч. = жъ·ни
| ПОВЕЛИТЕЛНО НАКЛОНЕНИЕ, МН.Ч. = жъ·не·те
| МИН.СТРАД.ПРИЧ. М.Р. = жъ·нат
| МИН.СТРАД.ПРИЧ. М.Р. НЕПЪЛЕН ЧЛЕН = жъ·на·тия
| МИН.СТРАД.ПРИЧ. М.Р. ПЪЛЕН ЧЛЕН = жъ·на·ти·ят
| МИН.СТРАД.ПРИЧ. Ж.Р. = жъ·на·та
| МИН.СТРАД.ПРИЧ. Ж.Р. ЧЛЕН = жъ·на·та·та
| МИН.СТРАД.ПРИЧ. СР.Р. = жъ·на·то
| МИН.СТРАД.ПРИЧ. СР.Р. ЧЛЕН = жъ·на·то·то
| МИН.СТРАД.ПРИЧ. МН.Ч. = жъ·на·ти
| МИН.СТРАД.ПРИЧ. МН.Ч. ЧЛЕН = жъ·на·ти·те
| МИН.ДЕЯТ.СВ.ПРИЧ. М.Р. = жъ·нал
| МИН.ДЕЯТ.СВ.ПРИЧ. М.Р. НЕПЪЛЕН ЧЛЕН = жъ·на·лия
| МИН.ДЕЯТ.СВ.ПРИЧ. М.Р. ПЪЛЕН ЧЛЕН = жъ·на·ли·ят
| МИН.ДЕЯТ.СВ.ПРИЧ. Ж.Р. = жъ·на·ла
| МИН.ДЕЯТ.СВ.ПРИЧ. Ж.Р. ЧЛЕН = жъ·на·ла·та
| МИН.ДЕЯТ.СВ.ПРИЧ. СР.Р. = жъ·на·ло
| МИН.ДЕЯТ.СВ.ПРИЧ. СР.Р. ЧЛЕН = жъ·на·ло·то
| МИН.ДЕЯТ.СВ.ПРИЧ. МН.Ч. = жъ·на·ли
| МИН.ДЕЯТ.СВ.ПРИЧ. МН.Ч. ЧЛЕН = жъ·на·ли·те
| МИН.ДЕЯТ.НЕСВ.ПРИЧ. М.Р. = жъ·нел
| МИН.ДЕЯТ.НЕСВ.ПРИЧ. М.Р. НЕПЪЛЕН ЧЛЕН = жъ·не·лия
| МИН.ДЕЯТ.НЕСВ.ПРИЧ. М.Р. ПЪЛЕН ЧЛЕН = жъ·не·ли·ят
| МИН.ДЕЯТ.НЕСВ.ПРИЧ. Ж.Р. = жъ·не·ла
| МИН.ДЕЯТ.НЕСВ.ПРИЧ. Ж.Р. ЧЛЕН = жъ·не·ла·та
| МИН.ДЕЯТ.НЕСВ.ПРИЧ. СР.Р. = жъ·не·ло
| МИН.ДЕЯТ.НЕСВ.ПРИЧ. СР.Р. ЧЛЕН = жъ·не·ло·то
| МИН.ДЕЯТ.НЕСВ.ПРИЧ. МН.Ч. = жъ·не·ли
| МИН.ДЕЯТ.НЕСВ.ПРИЧ. МН.Ч. ЧЛЕН = жъ·не·ли·те
| СЕГ.ДЕЯТ.ПРИЧ. М.Р. = —
| СЕГ.ДЕЯТ.ПРИЧ. М.Р. НЕПЪЛЕН ЧЛЕН = —
| СЕГ.ДЕЯТ.ПРИЧ. М.Р. ПЪЛЕН ЧЛЕН = —
| СЕГ.ДЕЯТ.ПРИЧ. Ж.Р. = —
| СЕГ.ДЕЯТ.ПРИЧ. Ж.Р. ЧЛЕН = —
| СЕГ.ДЕЯТ.ПРИЧ. СР.Р. = —
| СЕГ.ДЕЯТ.ПРИЧ. СР.Р. ЧЛЕН = —
| СЕГ.ДЕЯТ.ПРИЧ. МН.Ч. = —
| СЕГ.ДЕЯТ.ПРИЧ. МН.Ч. ЧЛЕН = —
| ДЕЕПРИЧАСТИЕ = —
| СКРИТИ ПРЕПРАТКИ = 
[[жъна]],
[[жънеш]],
[[жъне]],
[[жънем]],
[[жънете]],
[[жънат]],
[[жънах]],
[[жънахме]],
[[жънахте]],
[[жънаха]],
[[жънех]],
[[жънеше]],
[[жънехме]],
[[жънехте]],
[[жънеха]],
[[жъни]],
[[жънал]],
[[жъналия]],
[[жъналият]],
[[жънала]],
[[жъналата]],
[[жънало]],
[[жъналото]],
[[жънали]],
[[жъналите]],
[[жънел]],
[[жънелия]],
[[жънелият]],
[[жънела]],
[[жънелата]],
[[жънело]],
[[жънелото]],
[[жънели]],
[[жънелите]],
[[жънатия]],
[[жънатият]],
[[жъната]],
[[жънатата]],
[[жънато]],
[[жънатото]],
[[жънати]],
[[жънатите]],
[[жънал съм]],
[[жънала съм]],
[[жънало съм]],
[[жънали сме]],
[[жънал си]],
[[жънала си]],
[[жънало си]],
[[жънали сте]],
[[жънал е]],
[[жънала е]],
[[жънало е]],
[[жънали са]],
[[бях жънал]],
[[бях жънала]],
[[бях жънало]],
[[бяхме жънали]],
[[беше жънал]],
[[беше жънала]],
[[беше жънало]],
[[бяхте жънали]],
[[бяха жънали]],
[[ще жъна]],
[[ще жънем]],
[[ще жънеш]],
[[ще жънете]],
[[ще жъне]],
[[ще жънат]],
[[ще съм жънал]],
[[ще съм жънала]],
[[ще съм жънало]],
[[ще сме жънали]],
[[ще си жънал]],
[[ще си жънала]],
[[ще си жънало]],
[[ще сте жънали]],
[[ще е жънал]],
[[ще е жънала]],
[[ще е жънало]],
[[ще са жънали]],
[[щях да жъна]],
[[щяхме да жънем]],
[[щеше да жънеш]],
[[щяхте да жънете]],
[[щеше да жъне]],
[[щяха да жънат]],
[[щях да съм жънал]],
[[щях да съм жънала]],
[[щях да съм жънало]],
[[щяхме да сме жънали]],
[[щеше да си жънал]],
[[щеше да си жънала]],
[[щеше да си жънало]],
[[щяхте да сте жънали]],
[[щеше да е жънал]],
[[щеше да е жънала]],
[[щеше да е жънало]],
[[щяха да са жънали]],
[[жънел съм]],
[[жънела съм]],
[[жънело съм]],
[[жънели сме]],
[[жънел си]],
[[жънела си]],
[[жънело си]],
[[жънели сте]],
[[жънел е]],
[[жънела е]],
[[жънело е]],
[[жънели са]],
[[бил съм жънал]],
[[била съм жънала]],
[[било съм жънало]],
[[били сме жънали]],
[[бил си жънал]],
[[била си жънала]],
[[било си жънало]],
[[били сте жънали]],
[[бил е жънал]],
[[била е жънала]],
[[било е жънало]],
[[били са жънали]],
[[щял съм да жъна]],
[[щяла съм да жъна]],
[[щяло съм да жъна]],
[[щели сме да жънем]],
[[щял си да жънеш]],
[[щяла си да жънеш]],
[[щяло си да жънеш]],
[[щели сте да жънете]],
[[щял да жъне]],
[[щяла да жъне]],
[[щяло да жъне]],
[[щели да жънат]],
[[щял е да жъне]],
[[щяла е да жъне]],
[[щяло е да жъне]],
[[щели са да жънат]],
[[щял съм да съм жънал]],
[[щяла съм да съм жънала]],
[[щяло съм да съм жънало]],
[[щели сме да сме жънали]],
[[щял си да си жънал]],
[[щяла си да си жънала]],
[[щяло си да си жънало]],
[[щели сте да сте жънали]],
[[щял да е жънал]],
[[щяла да е жънала]],
[[щяло да е жънало]],
[[щели да са жънали]],
[[щял е да е жънал]],
[[щяла е да е жънала]],
[[щяло е да е жънало]],
[[щели са да са жънали]],
[[бих жънал]],
[[бих жънала]],
[[бих жънало]],
[[бихме жънали]],
[[би жънал]],
[[би жънала]],
[[би жънало]],
[[бихте жънали]],
[[биха жънали]],
}}</text>
      <sha1>tqx81yr7qvjcdfc8d8c5d9omkn1c7bi</sha1>
    </revision>
  </page>
  <page>
    <title>Шаблон:break</title>
    <ns>10</ns>
    <id>287420</id>
    <revision>
      <id>1014257</id>
      <parentid>1012274</parentid>
      <timestamp>2011-08-10T18:17:57Z</timestamp>
      <contributor>
        <ip>79.100.0.27</ip>
      </contributor>
      <model>wikitext</model>
      <format>text/x-wiki</format>
      <text bytes="25" xml:space="preserve">&lt;br style="clear:both" /&gt;</text>
      <sha1>q5y5l61q0u8m4tuwcyjaqy6r6xrwe3q</sha1>
    </revision>
  </page>
  <page>
    <title>Шаблон:Словоформи/Глагол</title>
    <ns>10</ns>
    <id>267423</id>
    <revision>
      <id>1088430</id>
      <parentid>1083295</parentid>
      <timestamp>2016-06-18T13:55:49Z</timestamp>
      <contributor>
        <username>JNB45</username>
        <id>8810</id>
      </contributor>
      <model>wikitext</model>
      <format>text/x-wiki</format>
      <text bytes="19754" xml:space="preserve">Представени са всички форми на глагола '''[[{{{ОСНОВНА ФОРМА}}}]]'''. Посочени са и възможностите за пренасяне на думите, като мястото, в което думата може да се раздели, е отбелязано чрез знака ''средна точка'' ('''·''').

== Лични глаголни форми ==
=== Изявително наклонение ===
==== Сегашно време ====
{| class="forms-table detached" rules="all"
! || единствено число || множествено число
|-
! 1 лице
| {{{СЕГ.ВР., 1Л., ЕД.Ч.}}}
| {{{СЕГ.ВР., 1Л., МН.Ч.}}}
|-
! 2 лице
| {{{СЕГ.ВР., 2Л., ЕД.Ч.}}}
| {{{СЕГ.ВР., 2Л., МН.Ч.}}}
|-
! 3 лице
| {{{СЕГ.ВР., 3Л., ЕД.Ч.}}}
| {{{СЕГ.ВР., 3Л., МН.Ч.}}}
|}
{{break}}

==== Минало свършено време (аорист) ====
{| class="forms-table detached" rules="all"
! || единствено число || множествено число
|-
! 1 лице
| {{{МИН.СВ.ВР., 1Л., ЕД.Ч.}}}
| {{{МИН.СВ.ВР., 1Л., МН.Ч.}}}
|-
! 2 лице
| {{{МИН.СВ.ВР., 2Л., ЕД.Ч.}}}
| {{{МИН.СВ.ВР., 2Л., МН.Ч.}}}
|-
! 3 лице
| {{{МИН.СВ.ВР., 3Л., ЕД.Ч.}}}
| {{{МИН.СВ.ВР., 3Л., МН.Ч.}}}
|}
{{break}}

==== Минало несвършено време (имперфект) ====
{| class="forms-table detached" rules="all"
! || единствено число || множествено число
|-
! 1 лице
| {{{МИН.НЕСВ.ВР., 1Л., ЕД.Ч.}}}
| {{{МИН.НЕСВ.ВР., 1Л., МН.Ч.}}}
|-
! 2 лице
| {{{МИН.НЕСВ.ВР., 2Л., ЕД.Ч.}}}
| {{{МИН.НЕСВ.ВР., 2Л., МН.Ч.}}}
|-
! 3 лице
| {{{МИН.НЕСВ.ВР., 3Л., ЕД.Ч.}}}
| {{{МИН.НЕСВ.ВР., 3Л., МН.Ч.}}}
|}
{{break}}

==== Минало неопределено време (перфект) ====
{| class="forms-table detached" rules="all"
! rowspan="2" |
! colspan="3" | единствено число
! rowspan="2" | множествено число
|-
! мъжки род || женски род || среден род
|-
! 1 лице
| {{{МИН.НЕОПР.ВР., 1Л., ЕД.Ч., М.Р.}}}
| {{{МИН.НЕОПР.ВР., 1Л., ЕД.Ч., Ж.Р.}}}
| {{{МИН.НЕОПР.ВР., 1Л., ЕД.Ч., СР.Р.}}}
| {{{МИН.НЕОПР.ВР., 1Л., МН.Ч.}}}
|-
! 2 лице
| {{{МИН.НЕОПР.ВР., 2Л., ЕД.Ч., М.Р.}}}
| {{{МИН.НЕОПР.ВР., 2Л., ЕД.Ч., Ж.Р.}}}
| {{{МИН.НЕОПР.ВР., 2Л., ЕД.Ч., СР.Р.}}}
| {{{МИН.НЕОПР.ВР., 2Л., МН.Ч.}}}
|-
! 3 лице
| {{{МИН.НЕОПР.ВР., 3Л., ЕД.Ч., М.Р.}}}
| {{{МИН.НЕОПР.ВР., 3Л., ЕД.Ч., Ж.Р.}}}
| {{{МИН.НЕОПР.ВР., 3Л., ЕД.Ч., СР.Р.}}}
| {{{МИН.НЕОПР.ВР., 3Л., МН.Ч.}}}
|}
{{break}}

==== Минало предварително време (плусквамперфект) ====
{| class="forms-table detached" rules="all"
! rowspan="2" |
! colspan="3" | единствено число
! rowspan="2" | множествено число
|-
! мъжки род || женски род || среден род
|-
! 1 лице
| {{{МИН.ПРЕД.ВР., 1Л., ЕД.Ч., М.Р.}}}
| {{{МИН.ПРЕД.ВР., 1Л., ЕД.Ч., Ж.Р.}}}
| {{{МИН.ПРЕД.ВР., 1Л., ЕД.Ч., СР.Р.}}}
| {{{МИН.ПРЕД.ВР., 1Л., МН.Ч.}}}
|-
! 2 лице
| {{{МИН.ПРЕД.ВР., 2Л., ЕД.Ч., М.Р.}}}
| {{{МИН.ПРЕД.ВР., 2Л., ЕД.Ч., Ж.Р.}}}
| {{{МИН.ПРЕД.ВР., 2Л., ЕД.Ч., СР.Р.}}}
| {{{МИН.ПРЕД.ВР., 2Л., МН.Ч.}}}
|-
! 3 лице
| {{{МИН.ПРЕД.ВР., 3Л., ЕД.Ч., М.Р.}}}
| {{{МИН.ПРЕД.ВР., 3Л., ЕД.Ч., Ж.Р.}}}
| {{{МИН.ПРЕД.ВР., 3Л., ЕД.Ч., СР.Р.}}}
| {{{МИН.ПРЕД.ВР., 3Л., МН.Ч.}}}
|}
{{break}}

==== Бъдеще време ====
{| class="forms-table detached" rules="all"
! || единствено число || множествено число
|-
! 1 лице
| {{{БЪД.ВР., 1Л., ЕД.Ч.}}}
| {{{БЪД.ВР., 1Л., МН.Ч.}}}
|-
! 2 лице
| {{{БЪД.ВР., 2Л., ЕД.Ч.}}}
| {{{БЪД.ВР., 2Л., МН.Ч.}}}
|-
! 3 лице
| {{{БЪД.ВР., 3Л., ЕД.Ч.}}}
| {{{БЪД.ВР., 3Л., МН.Ч.}}}
|}
{{break}}

==== Бъдеще предварително време ====
{| class="forms-table detached" rules="all"
! rowspan="2" |
! colspan="3" | единствено число
! rowspan="2" | множествено число
|-
! мъжки род || женски род || среден род
|-
! 1 лице
| {{{БЪД.ПРЕД.ВР., 1Л., ЕД.Ч., М.Р.}}}
| {{{БЪД.ПРЕД.ВР., 1Л., ЕД.Ч., Ж.Р.}}}
| {{{БЪД.ПРЕД.ВР., 1Л., ЕД.Ч., СР.Р.}}}
| {{{БЪД.ПРЕД.ВР., 1Л., МН.Ч.}}}
|-
! 2 лице
| {{{БЪД.ПРЕД.ВР., 2Л., ЕД.Ч., М.Р.}}}
| {{{БЪД.ПРЕД.ВР., 2Л., ЕД.Ч., Ж.Р.}}}
| {{{БЪД.ПРЕД.ВР., 2Л., ЕД.Ч., СР.Р.}}}
| {{{БЪД.ПРЕД.ВР., 2Л., МН.Ч.}}}
|-
! 3 лице
| {{{БЪД.ПРЕД.ВР., 3Л., ЕД.Ч., М.Р.}}}
| {{{БЪД.ПРЕД.ВР., 3Л., ЕД.Ч., Ж.Р.}}}
| {{{БЪД.ПРЕД.ВР., 3Л., ЕД.Ч., СР.Р.}}}
| {{{БЪД.ПРЕД.ВР., 3Л., МН.Ч.}}}
|}
{{break}}

==== Бъдеще време в миналото ====
{| class="forms-table detached" rules="all"
! || единствено число || множествено число
|-
! 1 лице
| {{{БЪД.ВР. В МИН., 1Л., ЕД.Ч.}}}
| {{{БЪД.ВР. В МИН., 1Л., МН.Ч.}}}
|-
! 2 лице
| {{{БЪД.ВР. В МИН., 2Л., ЕД.Ч.}}}
| {{{БЪД.ВР. В МИН., 2Л., МН.Ч.}}}
|-
! 3 лице
| {{{БЪД.ВР. В МИН., 3Л., ЕД.Ч.}}}
| {{{БЪД.ВР. В МИН., 3Л., МН.Ч.}}}
|}
{{break}}

==== Бъдеще предварително време в миналото ====
{| class="forms-table detached" rules="all"
! rowspan="2" |
! colspan="3" | единствено число
! rowspan="2" | множествено число
|-
! мъжки род || женски род || среден род
|-
! 1 лице
| {{{БЪД.ПРЕД.ВР. В МИН., 1Л., ЕД.Ч., М.Р.}}}
| {{{БЪД.ПРЕД.ВР. В МИН., 1Л., ЕД.Ч., Ж.Р.}}}
| {{{БЪД.ПРЕД.ВР. В МИН., 1Л., ЕД.Ч., СР.Р.}}}
| {{{БЪД.ПРЕД.ВР. В МИН., 1Л., МН.Ч.}}}
|-
! 2 лице
| {{{БЪД.ПРЕД.ВР. В МИН., 2Л., ЕД.Ч., М.Р.}}}
| {{{БЪД.ПРЕД.ВР. В МИН., 2Л., ЕД.Ч., Ж.Р.}}}
| {{{БЪД.ПРЕД.ВР. В МИН., 2Л., ЕД.Ч., СР.Р.}}}
| {{{БЪД.ПРЕД.ВР. В МИН., 2Л., МН.Ч.}}}
|-
! 3 лице
| {{{БЪД.ПРЕД.ВР. В МИН., 3Л., ЕД.Ч., М.Р.}}}
| {{{БЪД.ПРЕД.ВР. В МИН., 3Л., ЕД.Ч., Ж.Р.}}}
| {{{БЪД.ПРЕД.ВР. В МИН., 3Л., ЕД.Ч., СР.Р.}}}
| {{{БЪД.ПРЕД.ВР. В МИН., 3Л., МН.Ч.}}}
|}
{{break}}

=== Преизказно наклонение ===
==== Сегашно време ====
{| class="forms-table detached" rules="all"
! rowspan="2" |
! colspan="3" | единствено число
! rowspan="2" | множествено число
|-
! мъжки род || женски род || среден род
|-
! 1 лице
| {{{ПР.НАКЛ., СЕГ.ВР., 1Л., ЕД.Ч., М.Р.}}}
| {{{ПР.НАКЛ., СЕГ.ВР., 1Л., ЕД.Ч., Ж.Р.}}}
| {{{ПР.НАКЛ., СЕГ.ВР., 1Л., ЕД.Ч., СР.Р.}}}
| {{{ПР.НАКЛ., СЕГ.ВР., 1Л., МН.Ч.}}}
|-
! 2 лице
| {{{ПР.НАКЛ., СЕГ.ВР., 2Л., ЕД.Ч., М.Р.}}}
| {{{ПР.НАКЛ., СЕГ.ВР., 2Л., ЕД.Ч., Ж.Р.}}}
| {{{ПР.НАКЛ., СЕГ.ВР., 2Л., ЕД.Ч., СР.Р.}}}
| {{{ПР.НАКЛ., СЕГ.ВР., 2Л., МН.Ч.}}}
|-
! 3 лице
| {{{ПР.НАКЛ., СЕГ.ВР., 3Л., ЕД.Ч., М.Р.}}}
| {{{ПР.НАКЛ., СЕГ.ВР., 3Л., ЕД.Ч., Ж.Р.}}}
| {{{ПР.НАКЛ., СЕГ.ВР., 3Л., ЕД.Ч., СР.Р.}}}
| {{{ПР.НАКЛ., СЕГ.ВР., 3Л., МН.Ч.}}}
|}
{{break}}

==== Минало свършено време (аорист) ====
{| class="forms-table detached" rules="all"
! rowspan="2" |
! colspan="3" | единствено число
! rowspan="2" | множествено число
|-
! мъжки род || женски род || среден род
|-
! 1 лице
| {{{ПР.НАКЛ., МИН.СВ.ВР., 1Л., ЕД.Ч., М.Р.}}}
| {{{ПР.НАКЛ., МИН.СВ.ВР., 1Л., ЕД.Ч., Ж.Р.}}}
| {{{ПР.НАКЛ., МИН.СВ.ВР., 1Л., ЕД.Ч., СР.Р.}}}
| {{{ПР.НАКЛ., МИН.СВ.ВР., 1Л., МН.Ч.}}}
|-
! 2 лице
| {{{ПР.НАКЛ., МИН.СВ.ВР., 2Л., ЕД.Ч., М.Р.}}}
| {{{ПР.НАКЛ., МИН.СВ.ВР., 2Л., ЕД.Ч., Ж.Р.}}}
| {{{ПР.НАКЛ., МИН.СВ.ВР., 2Л., ЕД.Ч., СР.Р.}}}
| {{{ПР.НАКЛ., МИН.СВ.ВР., 2Л., МН.Ч.}}}
|-
! 3 лице
| {{{ПР.НАКЛ., МИН.СВ.ВР., 3Л., ЕД.Ч., М.Р.}}}
| {{{ПР.НАКЛ., МИН.СВ.ВР., 3Л., ЕД.Ч., Ж.Р.}}}
| {{{ПР.НАКЛ., МИН.СВ.ВР., 3Л., ЕД.Ч., СР.Р.}}}
| {{{ПР.НАКЛ., МИН.СВ.ВР., 3Л., МН.Ч.}}}
|}
{{break}}

==== Минало несвършено време (имперфект) ====
Формите за ''минало несвършено време в преизказно наклонение'' са същите като тези за ''[[#Сегашно време 2|сегашно време в преизказно наклонение]]''.

==== Минало неопределено време (перфект) ====
{| class="forms-table detached" rules="all"
! rowspan="2" |
! colspan="3" | единствено число
! rowspan="2" | множествено число
|-
! мъжки род || женски род || среден род
|-
! 1 лице
| {{{ПР.НАКЛ., МИН.НЕОПР.ВР., 1Л., ЕД.Ч., М.Р.}}}
| {{{ПР.НАКЛ., МИН.НЕОПР.ВР., 1Л., ЕД.Ч., Ж.Р.}}}
| {{{ПР.НАКЛ., МИН.НЕОПР.ВР., 1Л., ЕД.Ч., СР.Р.}}}
| {{{ПР.НАКЛ., МИН.НЕОПР.ВР., 1Л., МН.Ч.}}}
|-
! 2 лице
| {{{ПР.НАКЛ., МИН.НЕОПР.ВР., 2Л., ЕД.Ч., М.Р.}}}
| {{{ПР.НАКЛ., МИН.НЕОПР.ВР., 2Л., ЕД.Ч., Ж.Р.}}}
| {{{ПР.НАКЛ., МИН.НЕОПР.ВР., 2Л., ЕД.Ч., СР.Р.}}}
| {{{ПР.НАКЛ., МИН.НЕОПР.ВР., 2Л., МН.Ч.}}}
|-
! 3 лице
| {{{ПР.НАКЛ., МИН.НЕОПР.ВР., 3Л., ЕД.Ч., М.Р.}}}
| {{{ПР.НАКЛ., МИН.НЕОПР.ВР., 3Л., ЕД.Ч., Ж.Р.}}}
| {{{ПР.НАКЛ., МИН.НЕОПР.ВР., 3Л., ЕД.Ч., СР.Р.}}}
| {{{ПР.НАКЛ., МИН.НЕОПР.ВР., 3Л., МН.Ч.}}}
|}
{{break}}

==== Минало предварително време (плусквамперфект) ====
Формите за ''минало предварително време в преизказно наклонение'' са същите като тези за ''[[#Минало неопределено време (перфект) 2|минало неопределено време в преизказно наклонение]]''.

==== Бъдеще време ====
{| class="forms-table detached" rules="all"
! rowspan="2" |
! colspan="3" | единствено число
! rowspan="2" | множествено число
|-
! мъжки род || женски род || среден род
|-
! 1 лице
| {{{ПР.НАКЛ., БЪД.ВР., 1Л., ЕД.Ч., М.Р.}}}
| {{{ПР.НАКЛ., БЪД.ВР., 1Л., ЕД.Ч., Ж.Р.}}}
| {{{ПР.НАКЛ., БЪД.ВР., 1Л., ЕД.Ч., СР.Р.}}}
| {{{ПР.НАКЛ., БЪД.ВР., 1Л., МН.Ч.}}}
|-
! 2 лице
| {{{ПР.НАКЛ., БЪД.ВР., 2Л., ЕД.Ч., М.Р.}}}
| {{{ПР.НАКЛ., БЪД.ВР., 2Л., ЕД.Ч., Ж.Р.}}}
| {{{ПР.НАКЛ., БЪД.ВР., 2Л., ЕД.Ч., СР.Р.}}}
| {{{ПР.НАКЛ., БЪД.ВР., 2Л., МН.Ч.}}}
|-
! 3 лице
| {{{ПР.НАКЛ., БЪД.ВР., 3Л., ЕД.Ч., М.Р.}}}
| {{{ПР.НАКЛ., БЪД.ВР., 3Л., ЕД.Ч., Ж.Р.}}}
| {{{ПР.НАКЛ., БЪД.ВР., 3Л., ЕД.Ч., СР.Р.}}}
| {{{ПР.НАКЛ., БЪД.ВР., 3Л., МН.Ч.}}}
|}
{{break}}

==== Бъдеще предварително време ====
{| class="forms-table detached" rules="all"
! rowspan="2" |
! colspan="3" | единствено число
! rowspan="2" | множествено число
|-
! мъжки род || женски род || среден род
|-
! 1 лице
| {{{ПР.НАКЛ., БЪД.ПРЕД.ВР., 1Л., ЕД.Ч., М.Р.}}}
| {{{ПР.НАКЛ., БЪД.ПРЕД.ВР., 1Л., ЕД.Ч., Ж.Р.}}}
| {{{ПР.НАКЛ., БЪД.ПРЕД.ВР., 1Л., ЕД.Ч., СР.Р.}}}
| {{{ПР.НАКЛ., БЪД.ПРЕД.ВР., 1Л., МН.Ч.}}}
|-
! 2 лице
| {{{ПР.НАКЛ., БЪД.ПРЕД.ВР., 2Л., ЕД.Ч., М.Р.}}}
| {{{ПР.НАКЛ., БЪД.ПРЕД.ВР., 2Л., ЕД.Ч., Ж.Р.}}}
| {{{ПР.НАКЛ., БЪД.ПРЕД.ВР., 2Л., ЕД.Ч., СР.Р.}}}
| {{{ПР.НАКЛ., БЪД.ПРЕД.ВР., 2Л., МН.Ч.}}}
|-
! 3 лице
| {{{ПР.НАКЛ., БЪД.ПРЕД.ВР., 3Л., ЕД.Ч., М.Р.}}}
| {{{ПР.НАКЛ., БЪД.ПРЕД.ВР., 3Л., ЕД.Ч., Ж.Р.}}}
| {{{ПР.НАКЛ., БЪД.ПРЕД.ВР., 3Л., ЕД.Ч., СР.Р.}}}
| {{{ПР.НАКЛ., БЪД.ПРЕД.ВР., 3Л., МН.Ч.}}}
|}
{{break}}

==== Бъдеще време в миналото ====
Формите за ''бъдеще време в миналото в преизказно наклонение'' са същите като тези за ''[[#Бъдеще време 2|бъдеще време в преизказно наклонение]]''.

==== Бъдеще предварително време в миналото ====
Формите за ''бъдеще предварително време в миналото в преизказно наклонение'' са същите като тези за ''[[#Бъдеще предварително време 2|бъдеще предварително време в преизказно наклонение]]''.

=== Условно наклонение ===
{| class="forms-table detached" rules="all"
! rowspan="2" |
! colspan="3" | единствено число
! rowspan="2" | множествено число
|-
! мъжки род || женски род || среден род
|-
! 1 лице
| {{{УСЛОВНО НАКЛОНЕНИЕ, 1Л., ЕД.Ч., М.Р.}}}
| {{{УСЛОВНО НАКЛОНЕНИЕ, 1Л., ЕД.Ч., Ж.Р.}}}
| {{{УСЛОВНО НАКЛОНЕНИЕ, 1Л., ЕД.Ч., СР.Р.}}}
| {{{УСЛОВНО НАКЛОНЕНИЕ, 1Л., МН.Ч.}}}
|-
! 2 лице
| {{{УСЛОВНО НАКЛОНЕНИЕ, 2Л., ЕД.Ч., М.Р.}}}
| {{{УСЛОВНО НАКЛОНЕНИЕ, 2Л., ЕД.Ч., Ж.Р.}}}
| {{{УСЛОВНО НАКЛОНЕНИЕ, 2Л., ЕД.Ч., СР.Р.}}}
| {{{УСЛОВНО НАКЛОНЕНИЕ, 2Л., МН.Ч.}}}
|-
! 3 лице
| {{{УСЛОВНО НАКЛОНЕНИЕ, 3Л., ЕД.Ч., М.Р.}}}
| {{{УСЛОВНО НАКЛОНЕНИЕ, 3Л., ЕД.Ч., Ж.Р.}}}
| {{{УСЛОВНО НАКЛОНЕНИЕ, 3Л., ЕД.Ч., СР.Р.}}}
| {{{УСЛОВНО НАКЛОНЕНИЕ, 3Л., МН.Ч.}}}
|}
{{break}}

=== Повелително наклонение ===
{| class="forms-table detached" rules="all"
! единствено число || множествено число
|-
| {{{ПОВЕЛИТЕЛНО НАКЛОНЕНИЕ, ЕД.Ч.}}}
| {{{ПОВЕЛИТЕЛНО НАКЛОНЕНИЕ, МН.Ч.}}}
|}
{{break}}

== Причастия (отглаголни прилагателни) ==

=== Минало страдателно причастие ===
{| class="forms-table detached" rules="all"
! rowspan="7" | единствено число
! rowspan="3" | мъжки род
!
| {{{МИН.СТРАД.ПРИЧ. М.Р.}}}
|-
! непълен член
| {{{МИН.СТРАД.ПРИЧ. М.Р. НЕПЪЛЕН ЧЛЕН}}}
|-
! пълен член
| {{{МИН.СТРАД.ПРИЧ. М.Р. ПЪЛЕН ЧЛЕН}}}
|-
! rowspan="2" | женски род
! 
| {{{МИН.СТРАД.ПРИЧ. Ж.Р.}}}
|-
! членувано
| {{{МИН.СТРАД.ПРИЧ. Ж.Р. ЧЛЕН}}}
|-
! rowspan="2" | среден род
!
| {{{МИН.СТРАД.ПРИЧ. СР.Р.}}}
|-
! членувано
| {{{МИН.СТРАД.ПРИЧ. СР.Р. ЧЛЕН}}}
|-
! rowspan="2" colspan="2" | множествено число
!
| {{{МИН.СТРАД.ПРИЧ. МН.Ч.}}}
|-
! членувано
| {{{МИН.СТРАД.ПРИЧ. МН.Ч. ЧЛЕН}}}
|}
{{break}}

=== Минало свършено деятелно причастие ===
{| class="forms-table detached" rules="all"
! rowspan="7" | единствено число
! rowspan="3" | мъжки род
!
| {{{МИН.ДЕЯТ.СВ.ПРИЧ. М.Р.}}}
|-
! непълен член
| {{{МИН.ДЕЯТ.СВ.ПРИЧ. М.Р. НЕПЪЛЕН ЧЛЕН}}}
|-
! пълен член
| {{{МИН.ДЕЯТ.СВ.ПРИЧ. М.Р. ПЪЛЕН ЧЛЕН}}}
|-
! rowspan="2" | женски род
! 
| {{{МИН.ДЕЯТ.СВ.ПРИЧ. Ж.Р.}}}
|-
! членувано
| {{{МИН.ДЕЯТ.СВ.ПРИЧ. Ж.Р. ЧЛЕН}}}
|-
! rowspan="2" | среден род
!
| {{{МИН.ДЕЯТ.СВ.ПРИЧ. СР.Р.}}}
|-
! членувано
| {{{МИН.ДЕЯТ.СВ.ПРИЧ. СР.Р. ЧЛЕН}}}
|-
! rowspan="2" colspan="2" | множествено число
!
| {{{МИН.ДЕЯТ.СВ.ПРИЧ. МН.Ч.}}}
|-
! членувано
| {{{МИН.ДЕЯТ.СВ.ПРИЧ. МН.Ч. ЧЛЕН}}}
|}
{{break}}

=== Минало несвършено деятелно причастие ===
{| class="forms-table detached" rules="all"
! rowspan="7" | единствено число
! rowspan="3" | мъжки род
!
| {{{МИН.ДЕЯТ.НЕСВ.ПРИЧ. М.Р.}}}
|-
! непълен член
| {{{МИН.ДЕЯТ.НЕСВ.ПРИЧ. М.Р. НЕПЪЛЕН ЧЛЕН}}}
|-
! пълен член
| {{{МИН.ДЕЯТ.НЕСВ.ПРИЧ. М.Р. ПЪЛЕН ЧЛЕН}}}
|-
! rowspan="2" | женски род
! 
| {{{МИН.ДЕЯТ.НЕСВ.ПРИЧ. Ж.Р.}}}
|-
! членувано
| {{{МИН.ДЕЯТ.НЕСВ.ПРИЧ. Ж.Р. ЧЛЕН}}}
|-
! rowspan="2" | среден род
!
| {{{МИН.ДЕЯТ.НЕСВ.ПРИЧ. СР.Р.}}}
|-
! членувано
| {{{МИН.ДЕЯТ.НЕСВ.ПРИЧ. СР.Р. ЧЛЕН}}}
|-
! rowspan="2" colspan="2" | множествено число
!
| {{{МИН.ДЕЯТ.НЕСВ.ПРИЧ. МН.Ч.}}}
|-
! членувано
| {{{МИН.ДЕЯТ.НЕСВ.ПРИЧ. МН.Ч. ЧЛЕН}}}
|}
{{break}}

=== Сегашно деятелно причастие ===
{| class="forms-table detached" rules="all"
! rowspan="7" | единствено число
! rowspan="3" | мъжки род
!
| {{{СЕГ.ДЕЯТ.ПРИЧ. М.Р.}}}
|-
! непълен член
| {{{СЕГ.ДЕЯТ.ПРИЧ. М.Р. НЕПЪЛЕН ЧЛЕН}}}
|-
! пълен член
| {{{СЕГ.ДЕЯТ.ПРИЧ. М.Р. ПЪЛЕН ЧЛЕН}}}
|-
! rowspan="2" | женски род
! 
| {{{СЕГ.ДЕЯТ.ПРИЧ. Ж.Р.}}}
|-
! членувано
| {{{СЕГ.ДЕЯТ.ПРИЧ. Ж.Р. ЧЛЕН}}}
|-
! rowspan="2" | среден род
!
| {{{СЕГ.ДЕЯТ.ПРИЧ. СР.Р.}}}
|-
! членувано
| {{{СЕГ.ДЕЯТ.ПРИЧ. СР.Р. ЧЛЕН}}}
|-
! rowspan="2" colspan="2" | множествено число
!
| {{{СЕГ.ДЕЯТ.ПРИЧ. МН.Ч.}}}
|-
! членувано
| {{{СЕГ.ДЕЯТ.ПРИЧ. МН.Ч. ЧЛЕН}}}
|}
{{break}}

== Деепричастие (отглаголно наречие) ==
{{{ДЕЕПРИЧАСТИЕ}}}
&lt;div class="hidden-links"&gt;{{{СКРИТИ ПРЕПРАТКИ}}}&lt;/div&gt;</text>
      <sha1>5ezxwzzh70nbxfo8nsuruqy5bqws1ej</sha1>
    </revision>
  </page>
</mediawiki>
